**Transkrypcja**

9 grudnia 2025, 12:01PM

**Janusz Bossak** 0:15  
Iść?  
Tam mieliśmy uporządkować nie te spotkania, żeby może nie było ich aż tyle.

**Przemysław Sołdacki** 0:25  
No też sobie pomyślałem, nie wiem jak to zrobić, dobrze czy jakby? Wystarczy nam jedno spotkanie tygodniowe z wszystkimi tematami? No bo ta ta segmentacja miała na celu, żebyśmy mogli dopraszać konkretne osoby.

**Janusz Bossak** 0:40  
Znaczy, to może wiesz tak pozostać, ale może weźmy to rzeczywiście jakoś zbili, że na przykład 3 spotkania po 20 minut na każdy temat albo tam po 15 minut.

**Przemysław Sołdacki** 0:49  
Mhm.

**Janusz Bossak** 0:49  
Żeby to były takie krótkie, raczej statutowe spotkania, a nie design nowe, tak znaczy, jeżeli byśmy chcieli sobie pogadać.  
O projektowaniu danego elementu, no to mówmy jakieś osobne spotkanie, którym będziemy rozmawiać o rozwoju danego rzecz, a tak to raczej tak statutowym.

**Przemysław Sołdacki** 1:04  
No dobra.  
Dobra się zobaczy, co tam mamy w tych obszarach yy narod mapie.  
Albo może też po prostu jakby po takich właśnie.  
Grupach osób kuchen znaczy nie wiem, bo to jeszcze zależy od metodyki, bo może jeśli mielibyśmy takie zespoły sprint owe to może z każdym zespołem byłoby.  
Jedno spotkanie, tak jak mówisz, nie wiem po 20 minut.  
Byłby czy zespołu i z każdym przez 20 minut w sobie rozmawiamy.

**Janusz Bossak** 1:36  
Że my tak my tak robimy, tak znaczy my mamy takie spotkania, no pytanie, czy chcesz każdym uczestniczyć? Tak no zespołowym spotkaniu.

**Przemysław Sołdacki** 1:44  
Znaczy w dwudziestominutowym to tak znaczy wsi w godzinę porozmawiamy z 3 zespołami to spoko, ale to w sumie nie wiem czy ja muszę zespołami nawet rozmawiać. Możecie mi to.

**Janusz Bossak** 1:55  
Tak mi się wydaje, że wiesz co, no a tutaj dążę do tego, żeby Kamil i Damian byli w szczególności takimi liderami zespołów.  
Biznesowej oni sobie dobierają te zespoły też przecież nie są jakoś tam stałe czasie, ale semi stałe tak znaczy jest jakiś temat to nie wiem repozytorium, no to jest teraz zespół aleksie repozytorium zacznie kończyć czy skończy sprint? No to ten zespół nie będzie już zespołem do repozytorium tak i będzie zespołem do czegoś innego.  
Niekoniecznie w tym samym składzie.

**Przemysław Sołdacki** 2:31  
Wiecie, bo w tej w tej chwili mamy spotkanie ju aj, z którym obecne mamy e jaj i mamy edytor procesów i pytanie czy to tak powinno być?  
Yy, jakie byśmy chcieli mieć de facto spotkania, bo w aiton to angażujemy Mateusza i z nim najczęściej są rozmowy o aj aj, bo to się jakby wybił na takiego lidera i natomiast w edyto, że to w sumie to nie potrzebuję oddzielnego, no bo ju i edytor procesów, no to możemy to zrobić w jedno spotkanie, bo pytanie czy dodaja i chcemy mieć oddzielne, czy to jakby też w tym samym nie wiem gronie.

**Janusz Bossak** 3:09  
To nasi w ogóle jaj to ja bym traktował trochę jeszcze inaczej, czyli tak bardziej.  
Projektowo i koncepcyjnie, no bo to za każdym razem nam jakieś pomysły wpadają co tydzień mamy jakieś nowe koncepcje, nowe możliwości i tak dalej, więc wydaje się, że takie rozmawianie w gronie właśnie z Mateuszem.  
Byłoby sensowne, tak i to powinno być takie spotkanie. Trochę tak.  
Trochę burza mózgu w koncepcyjne co by tam można było robić.

**Przemysław Sołdacki** 3:41  
Właśnie tylko nawet zostałem się czy tam nie wyłączyć jeszcze na przykład Mateusza kołakowskiego i Daniela.  
Jeśli robimy burzę mózgów.

**Janusz Bossak** 3:53  
No nie wiem.

**Damian Kaminski** 3:53  
Możemy.

**Przemysław Sołdacki** 3:53  
Ale to może tylko ja nie wiem. Znaczy też nie chcę im napychać kalendarza jakimiś rzeczami z nimi, to lepiej byłoby, nie wiem raz w miesiącu sobie zrobić porządną burzę mózgów.

**Janusz Bossak** 3:54  
Że tak.  
No to.  
Znaczy, ja myślę, że tutaj jest poziom zupełnie bardziej abstrakcyjny, jeszcze myślenia na tych spotkaniach.

**Przemysław Sołdacki** 4:08  
Mhm.

**Janusz Bossak** 4:10  
Dopiero jak coś nam się wykluje, jakiś pomysł, że moglibyśmy w tą czy w tamtą stronę coś robić, no to wtedy takie pomysły z nimi skonsultować, na ile by się coś takiego im przydało czy nie, czy oni to widzą?

**Przemysław Sołdacki** 4:20  
Wiesz co? No to może tak zróbmy, że jeśli będziemy mieli co miesiąc spotkanie menedżerskie, no to tam będziemy mieli taką część związaną z jajem, po prostu i no, bo to może dotyczyć też innych menedżerów w zależność od sytuacji.

**Janusz Bossak** 4:35  
On to właśnie no bo ten jaj to możemy traktować różnie tak jak ja i wam modlicie to jest jakby to, co teraz powinniśmy tu omawiać, ale ja i firmie jako takiej tak właśnie to co tam robi Marcin, czy co ty robisz, czy co tam? Ja kiedyś zrobiłem, czyli ogólne jakieś funkcjonalności jajowe czy sposoby wykorzystania ai, żeby poprawić sobie organizację pracy i tak dalej.

**Przemysław Sołdacki** 5:00  
K.

**Janusz Bossak** 5:02  
Znaczy uważ poskrobko tam wykorzystuje, no wiesz, no takie dzielenie się jakby nowinkami czy możliwościami ze świata, a JAI dla firmy, a zupełnie czymś innym to jest wstawianie, a ja i do amo tita nie jako takiego.

**Przemysław Sołdacki** 5:08  
No.  
Sobie tak powinniśmy zrobić i to przy okazji takich spotkań o nowych mogłoby to mieć sens.  
Chociaż no zobaczymy jeszcze może to może to online, ale takim cyklu pewnie raz w miesiącu dobra słuchajcie, no to takim razie nie wiem, możemy to zbić, że będziemy mieli jedno spotkanie w tygodniu w takim składzie, jak tutaj jesteśmy, jak będziecie potrzebowali, to będzie się kogoś tam dopraszać, żeby ktoś coś pokazał, albo na przykład coś tam się dopytał.  
To no bo to też będzie łatwiej. Jak będzie jedno spotkanie dla mnie to jest o k śmieli po prostu we wtorek jedno spotkanie.  
Yy ja mam trochę tak tak ci.

**Janusz Bossak** 5:56  
Lepiej ten czwartek w sumie, że to jest spojrzałem w kalendarz.

**Przemysław Sołdacki** 5:58  
Tak no w sumie jest wszystko jedno no.

**Janusz Bossak** 6:02  
Akurat mam i wtorki i czwartki dość mocno obłożona. Jakoś wyjątkowo środę na przykład mam puste.  
Więc.

**Przemysław Sołdacki** 6:09  
Też mam, ale to może i dobrze, że tak jest, no bo tak.

**Janusz Bossak** 6:13  
Bo jest trochę przestrzeni na koncepcyjne prace inny.

**Przemysław Sołdacki** 6:17  
Tak, tak, to ja lubię tam właśnie taki dzień, gdzie nie mam nabijany spotkań, bo mogę się skupić. Znaczy możemy zrobić, bo mamy dwunastej dwunasta 30 spotkania. To możemy sobie zrobić jedno.  
Takie no generalnie jakby postęp od mapy tak bym to bardziej nazwał.

**Janusz Bossak** 6:34  
Może tak być? Co co sądzicie Damian Kamil?

**Damian Kaminski** 6:38  
To jak już tak jak już mówiliśmy wstępnie, że.  
Tak ogólnie tak, że zamiast 3 zrobić jedno.

**Kamil Dubaniowski** 6:45  
No tak, to to tak, to spróbowałem.

**Janusz Bossak** 6:48  
Dobra.

**Przemysław Sołdacki** 6:48  
To od razu zrobię po.  
Mapy, bo dokładnie to to mnie interesuje tak czy jakbym czy my idziemy z tą mapą no branży i to będzie tak.  
Yy ja już.  
Damian.  
Dobra.  
Wstawie, że to będzie.  
Yy co tygodniowe?  
Wyślę wam te skasuje.  
To też kosztuje.  
Gra tu cięży w ustawieniach trzeba.  
Spk. Poziomu tipsów tak te transkrypcję i takie rzeczy.

**Janusz Bossak** 8:17  
Tak znaczy, nie wiem czy już nie poprawili tego, ale ostatnio jeszcze było, że z poziomu tipsów trzeba było.

**Przemysław Sołdacki** 8:26  
Problemu zaraz to zrobię.  
W opcjach.  
Wszystkich to dodaje tutaj jako.  
Współorganizatorów.  
Transkrypcję.  
Dobry, co powinno powinno zadziałać.  
Siedzą.  
Co się przyniosło?  
To jest seria.  
Czy tutaj w tych ustawieniach będzie?

**Janusz Bossak** 9:31  
Zreszta Łukasz.

**Przemysław Sołdacki** 9:32  
Zobaczymy, dobra, słuchajcie to dzisiejsze spotkanie.  
No to jest docelowo też anuluje.

**Janusz Bossak** 9:41  
Tak, że Mateusza teraz nie będzie. On niestety szkoleniem z tego kopa lotu.

**Przemysław Sołdacki** 9:45  
No no i o k.  
Czy tu mogę to tego poziomu anulować?  
Gnuj to też nie wszystkie dostępne.

**Janusz Bossak** 9:55  
Bo jakoś tam do czternastej chyba jest.

**Przemysław Sołdacki** 9:57  
Nullo m no i spoko wiecie no to będziecie zapraszać kogo tam uważacie? Natomiast żebyśmy to nie wiem postęp tej mapy.  
Yy.  
No dobra, widzę, że Mateusz mi coś tam odpowiada nawet nad tym misach też nie wiem, może jest tutaj multitasking uprawia.

**Janusz Bossak** 10:18  
Się nudzi na spotkaniu okopali locie.

**Przemysław Sołdacki** 10:22  
Może dobra, słuchajcie to jakby może umówmy co tam, co tam mamy?

**Janusz Bossak** 10:28  
Znaczy ja ją, bo no to tak mówię, no tam Mateusz podpiął tą.  
Ee tego googla, ale pod na razie sam proces octu.  
Yy tam jakiś był temat w piątku odnośnie kolejkowania i to też się tym musi zająć Mateusz, tam jest problem taki, że jak wystąpią jakieś zacinki, że tak powiem na mazurze to dokumenty, które idą do o CRA jakby przepadają nie gdzieś tam, czyli są oznaczone w modlicie, że kto się wysłał?  
Ale że tak powiem na ścieżce pomiędzy a mod item, a usługą ocr przepadną.  
No bo na przykład azur się zaciął, coś tam nie ma. No i najgorsze jest to, że oczywiście po stronie amo tita u klienta są oznaczone, że wysłane tylko już nigdy nie wrócą ich nie ma, nie.  
No i.

**Przemysław Sołdacki** 11:20  
No to trzeba to wymyślić.

**Janusz Bossak** 11:22  
Tak no właśnie dzisiaj to jest Mateuszem też chwilę tam dyskutowałem na tipsach.  
Chciałbym myśleć jakąś kolejkę, możliwe, że to będzie się wiązało z tym, że trzeba jednak je lokalnie przez chwilę tam 24 godziny przechowywać w kolejce, czyli jakiś tam trzeba wykorzystać.  
Żeby one gdzieś były po naszej stronie, tak skoro wysłane to czekamy i one się w końcu.  
Można by ją.

**Przemysław Sołdacki** 11:48  
Mhm.

**Janusz Bossak** 11:48  
A klient nie będzie miał przynajmniej takiej sytuacji, że coś wysłał i nigdy się nie doczekał. Nie i nigdy nie wie co wróciło, a co nie wróciło. Tak. No oczywiście mówię o sytuacjach skrajnych, gdzie tam jakaś wystąpi. Awaria, zacięcie, restart, czegoś tam i tak dalej.

**Przemysław Sołdacki** 12:02  
No jasno, no ale to to ma sens, no bo jakby dopóki nie ma potwierdzenia, że to się naprawdę prze tworzyło, no to no to trzeba się o to o to pingować wiecie co? No dobra to jest o k. Pytanie z tych rzeczy, które jakby co jeszcze w grudniu wejdzie, no bo rozumiem te repozytorium plików, no to ono jakby będzie w pełni działające do końca roku.  
Tak i o.

**Janusz Bossak** 12:27  
W pełni w założonym zakresie tak tak.

**Przemysław Sołdacki** 12:30  
Jotter była też wejdzie.

**Janusz Bossak** 12:32  
Tak no już tam przekazujemy do.

**Przemysław Sołdacki** 12:35  
O k.

**Janusz Bossak** 12:36  
Tak wdrożenia owców w tym zakresie w jakim jest to np. Określone tak no.

**Przemysław Sołdacki** 12:41  
No tak, no ale taką właśnie.

**Damian Kaminski** 12:42  
Tak samo w kontekście repozytorium w zakresie takiego pierwszego mp tego, co jesteśmy w stanie teraz wyprodukować.  
Ale nie wiem czy to się tak skończy.

**Przemysław Sołdacki** 12:52  
Ale to właśnie, bo to pytanie czy wku jeden będziemy coś dalej z tym robić.  
Jeden tutaj nie ma.

**Damian Kaminski** 12:58  
Jest duże ryzyko.  
Że w im tego nie zaakceptuje i skończy się na konsultacjach z tobą.  
Że to nie jest repozytorium według ich rozumienia.

**Przemysław Sołdacki** 13:09  
Ile rozumiem, że oni jakoś tam akceptowali te wymagania?

**Damian Kaminski** 13:14  
Mm bardziej zaawansowane.  
Znaczy, my nie mamy wyjścia, musimy od czegoś zacząć. Musimy coś wyprodukować, im to dostarczyć fills wcześniej oni dali swoje wytyczne, to ich wytyczne są wyższe niż to, co my produkujemy w ramach mw, p.

**Przemysław Sołdacki** 13:24  
O k.  
Mhm, a to co my pvp było z nim jakoś konsultowane?

**Damian Kaminski** 13:38  
Raczej przekazane. Ja już nie chciałem zgłosić. Powiedziałem im tylko, że będzie to okrojone, czyli nie będzie to znaczy tak w kontekście samego planowania i tego jak my.  
Jesteśmy przygotowani w kontekście tego projektu.

**Przemysław Sołdacki** 13:52  
Mhm.

**Damian Kaminski** 13:52  
To robimy MVP, ale cały b gran to znaczy.  
Projekt, łącznie z bazą danych jest przygotowana na to, żeby to łatwy sposób, potem rozbudowywać, czyli my już nie powiemy teraz o kurde, to teraz oni chcą. Tak, to teraz musimy wszystko zaorać i od początku tylko tak to zrobiliśmy, że produkujemy mniej, ale background mamy przygotowany pod to, żeby móc to rozwijać. Ten te wszystkie ich wymagania mają też sen. Tak, ale no na razie ich po prostu nie obsługujemy.

**Janusz Bossak** 14:17  
Głównie.  
Są główny problem, nasz problem, no jakby rzecz, która została przesunięta, a później trochę to są uprawnienia tak w tej chwili dostarczamy wersję taką uproszczoną uprawnień, czyli do całego tej przestrzeni, jakby jak to całe, jak nazywamy przestrzenią, a Plan jest taki, że mają być odpowiednio dziedziczone i odpowiednio przerywane w dowolnym miejscu. Jakby tego drzewka folderów.  
I to jest do zrobienia, tylko, że no nie da się tego jeden sprint ostatecznie zrobić, więc będzie później, ale funkcjonalność już tworzenia folderów, dodawania plików chyba nawet z tego co widziałem, to takiego masowego dodawania plików, czyli wielu plików naraz. To wszystko będzie tak, czyli możemy sobie.  
Pozy tori um tworzyć.  
Organizować, dodawać pliki i na poziomie najwyższej gałązki gałązek, bo oczywiście może być ich wiele. Możemy nadawać uprawnienia, że to jest repozytorium dla nie wiem działu pielęgniarek, a to jest repozytorium dla działu takiego.  
I oni wtedy.

**Przemysław Sołdacki** 15:26  
Tutaj znaczy, wiesz co to może tak ogólnie mówiąc, no bo już tak może szczegółów, no bo to pokażę wam jedną rzecz.  
Wykres taki właśnie raportu finansowego klienta mamy tak, że oni tam wcześniej zapłacili z góry za różne jakieś rzeczy z wdrożeniowe i tutaj mamy rzeczy tutaj co roku widzę, to jest. To jest ewenement, nest, no to są jakieś tam prace dodatkowe, nie wiem, czy tutaj zakładam, że jeszcze coś będziemy fakturowana usługowo.  
I dobrze by było.  
Natomiast domknięcie projektu spowoduje, że pojawią nam się przychody miesięczne w postaci umowy serwisowej.  
To jest ważne.  
Żebyśmy to jednak jakoś tam dowieźli, więc no musimy ten projekt po prostu zamknąć. Wtedy zacznie to mieć sens, bo to wiadomo i tak 100000 ma interesu rocznie. No to to jest miła rzecz, no ale teraz robimy pracę, nie ma i ten sowe my po prostu jeszcze do weźmy projekt, także to trzeba mieć na uwadze. No dobra, że tak powiem, żebyśmy mieli, nie utracili tutaj dalszego ciągu tego.  
Dla lotu ten eksport archiwów państwowych to ma wejść.

**Janusz Bossak** 16:42  
W tym roku nie ma szans.

**Kamil Dubaniowski** 16:44  
Nie teraz zamek znaczy zamykamy. Mamy GP takie mocne ekipy tego järva. Marek jeszcze w tym tygodniu będzie rozwijał o tą strukturę drzewa, czyli już to robimy vip 2 MP 3 pewnie na przyszły sprint. Nie wiem jak tam się ułożą urlopy, ale to też już nie jest kluczowe. To NG 3 to już są udogodnienia, także tym wie, p 2, które zamykane w tym sprincie facto mamy gotowe do przekazania do lotu rozwiązania.

**Przemysław Sołdacki** 17:14  
Maura, czyli to dla lotu ta rzecz tą rozumiem, wejdzie sobie ku jeden.

**Kamil Dubaniowski** 17:21  
Trochi, a tak w ogóle za to będę się gdzieś tam koncepcyjnie za kierowcą jeden tak jak Janusz zaznaczał, pierwsza wersja to będzie w ogóle walidacja.

**Przemysław Sołdacki** 17:28  
No dobra, no to wiecie, muszę to zaktualizować, żebyśmy mieli wrót mapie.

**Janusz Bossak** 17:30  
No to.  
Tak to jest, który jest to jest tak, że.  
Na mój ogląd w tej części pierwszej integracji z tymi archiwum państwowym, my jako dział rozwoju w zasadzie nie jesteśmy potrzebni, ponieważ to są publiczne endpoint, do których można wysłać paczkę.  
Bez nas tak, czyli zwykłym kolor Jestem albo w ogóle nawet nie przez samo dita tylko po prostu wygenerować paczkę i wysłać.

**Przemysław Sołdacki** 17:59  
No ale to na razie nie jest kwestia nawet api, tylko żebyśmy w ogóle paczkę wygenerowali, bo to jest jakieś tam wyzwanie.

**Janusz Bossak** 18:04  
Tak i to, a to musi, no ale żeby paczki wygenerować to trzeba mieć toyotę va, żeby to było już wiesz w kategoriach archiwalnych tak dalej nie.

**Przemysław Sołdacki** 18:11  
Nie no to ja rozumiem, znaczy wiesz, ja na razie próbuję tutaj się upewnić co wejdzie, co nie wejdzie, tak jakby już możemy, więc.

**Janusz Bossak** 18:17  
Że to dopóty, dopóki nie ma jakby danych, także wdrożenie nie jest na tyle posunięte, że można byłoby mieć tam jakieś dane, z których można by jakąkolwiek paczkę wygenerować. To nie bardzo wiemy, co dalej znaczy nie mając paczki.

**Przemysław Sołdacki** 18:30  
O k.  
No no dobra, to kolejne pytanie.  
Yy podpisy na maku.

**Janusz Bossak** 18:38  
No to nie wiem jak tam wygląda certyfikacja.

**Kamil Dubaniowski** 18:42  
Tak no my tu już prawie żadnych nie wykonujemy, czekamy na certyfikację.

**Przemysław Sołdacki** 18:46  
A muszę sprawić, bo nie wiem czy może teraz jakiś mail przyszedł z tego appla, no bo tam.

**Janusz Bossak** 18:51  
Że to to jest tylko wyłącznie ta certyfikacja prac deweloperskich już nie ma.

**Kamil Dubaniowski** 18:56  
Ty Damian rysujesz się czy ta wersja jest już w imię przekazana? Czy oni zgodzili się na testy bez certyfikacji? Kojarzę taki wątek był.

**Przemysław Sołdacki** 18:57  
No to mam nadzieję, że nie.

**Damian Kaminski** 19:05  
Nie jest przekazana, nie pamiętam już.

**Kamil Dubaniowski** 19:07  
To ewentualnie to jakbyście.  
Zaopiekowali, no bo my mamy gotowce tak to warto by było, żeby oni już to przetestowali.  
Tam Basia zaznaczała, że to wisi na liście. Jest tak, no, bo ona nie ma maka, więc nie ma jak tego testować. Ja chyba teraz jak na święta przyjadę, to po prostu tego swojego maka oddam, bo u mnie oni tak leży, on będę miał nowego laptopa, więc bardziej bym dał tego maka. Do testów też miała na przyszłość tematy makowe.  
Mm.

**Przemysław Sołdacki** 19:35  
I k.

**Kamil Dubaniowski** 19:37  
No no to Damian, jakby jeśli oni się zgodzą na testy bez certyfikacji, to moglibyśmy im to też dać już.

**Damian Kaminski** 19:43  
O k.

**Przemysław Sołdacki** 19:44  
Dobrze, to byłoby dobrze. Ja mam nadzieję, że w międzyczasie, bo ja tam wysłałem swój dowód osobisty i KRSI inne rzeczy, żeby apl mnie zaakceptował, jak to będzie to to przekażę, patrząc tu jeszcze mamy na ten kwartał generowanie dokumentacji, rozumiem mfp mamy i czy coś dalej robimy, czy to zostawiamy tak jak jest.

**Janusz Bossak** 20:04  
Znaczy to jak mówiłem na tym spotkaniu menedżerskim, tak, no muszę z Mateuszem kołakowskim tak porozmawiać, no żebyśmy szli w jakąś określoną jakimś określonym kierunku wzoru dokumentacji. Tak, no, bo ten co ja mam, to dostałem jeszcze od piotrka pawłowskiego. Pewnie z rok temu, czy 1,5 roku temu.  
Nie wiem czy taki nadal stosujemy we wdrożeniach, czy jest jakiś inny w jakąś inną stronę poszedł i wtedy będziemy po kawałku tam robić tak, bo proces to dość łatwo jest tak po tym raport ustawienia systemowe tak integracje, żeby to wszystko ładnie w takiej dokumentacji przedstawić, ale bym chciał mieć jakiś taki.  
Wsparcie ze strony, że tak powiem Mateusza albo kogoś od niego tak, który będzie.  
Akceptował, czy to dobrze wygląda, czy nie dobrze, czy jest za szczegółowo za mało szczegółowo i tak dalej.

**Przemysław Sołdacki** 20:55  
No dobrze, czyli, ale jest szansa, że my to jakby powinniśmy dowieść w grudniu. Dobra no wasko rozumiem, że tam jest pęknięte i.  
Po jakichś tam nie wiem, bo szlifowaniu powinno działać.

**Janusz Bossak** 21:05  
Mają to dostęp.  
Tak mają dostępne na obu środowiskach, bo tak jak mówiłem, no właściwie ja i to tak tak działa trochę nie.  
O tam od ita.  
Bo na weekendzie, że tak powiem, podpisaliśmy tam mikro serwisie i tyle nie.

**Przemysław Sołdacki** 21:21  
Ale to rozumiem tylko w zakresie ocena, czy tam też do tego a SKI.

**Janusz Bossak** 21:24  
Na razie jest tylko do dotyczy ten Google tylko cera znaczy jesteśmy o krok od tego, żeby to włączyć normalnie tak do jako to ask i też.  
Ale na razie jest tylko tam nie no bo tak chcieliśmy to wasko jak najszybciej udrożnić czy to?

**Przemysław Sołdacki** 21:39  
Ki jeszcze mam msp? No to rozumiem, że tam jaki.  
Trochę poc jest zrobiony, natomiast tutaj kluczowe będzie do tego autentykacja jakaś.  
Bo no bo bez tego.

**Janusz Bossak** 21:56  
Dokładnie.

**Przemysław Sołdacki** 21:58  
No dobra ten, bo tam Mateusz miał rozmawiać z piotrkiem uczniowskim odnośnie tych jakiś tokenów i odwrót czy jakieś tam innych, żeby pozwalały.

**Janusz Bossak** 22:06  
Z tymi tokenami i odwrót to też robimy przy okazji innego tematu.  
Mianowicie tego do integracji czy rozszerzenia integracji dla neuki.  
Yy, no bo ten to ma dużo więcej funkcjonalności niż te, które myśmy dostarczyli kiedyś nauce w ramach integracji. No i nauka się pytała, czy oni mogliby jakoś mieć możliwość korzystania z innych end pointów do Koszalina? No i okazało się, że owszem mogą pod warunkiem, że będziemy mieli ten.

**Przemysław Sołdacki** 22:27  
Mhm.

**Janusz Bossak** 22:36  
Właśnie i o 2 te o aut na na kolo reście zrobione tak więc to jest temat, który trzeba rozszerzyć również i w tym miejscu.

**Przemysław Sołdacki** 22:45  
Dałoby się to sprzedać na ulicę?

**Janusz Bossak** 22:48  
Nie no oni za pieniądze to oni zlecają to.

**Przemysław Sołdacki** 22:50  
Pieniądze no to się dało my.

**Janusz Bossak** 22:53  
No tak, tak, tak nie oni to normalne, tam zlecenie jest na to.

**Przemysław Sołdacki** 22:56  
No i spoko, no dobra, bo to jest znaczy. Ja na pewno chciałbym użyć tego serwera MC pt.  
Natomiast póki co znaczy dlaczego ja teraz, jak robiąc segmentację klientów używam bardzo mocno 2 mechanizmów po pierwsze, że do czata wrzucam dokument.  
Chociaż to jest mniejszy ból, bo ja mogę sobie go wcześniej skonwertować na jakieś tam markdown i go wsadzić. Pta natomiast te.  
Prompt często szukają informacji w necie.  
I ask i na razie tego nie ma. Ja pytałem tam Mateusza, no mówi, że generalnie by się to dało. No to dobrze byłoby tam ustalić szczegóły. No bo czy by się dało by czy to za darmo, czy to trzeba jakiś płacić za dostęp do jakiegoś api do jakiejś wyszukiwarki? Nie wiem do binga czy do czegokolwiek, ale to by rozszerzało możliwości, bo na przykład ja to co teraz chcę zrobić w tym naszym procesie zadań menedżerskich, żeby zebrać opinię na przykład, żeby ja i się wypowiedział, czy to zadanie jest zgodne ze strategią i czy dałoby jakieś rekomendacje to.  
Ja na pewno ze swojej wiedzy ogólnej i coś odpowie, ale mogłoby też sprawdzić rzeczy w internecie. Na razie zrobię tak jak jest, czyli bez dostępu do internetu, ale pewnie w wielu wypadkach byłoby to korzystne, żeby tylko to musi być włączane świadomie tak, że pozwalam korzystać z neta albo nie pozwalam, ale jeśli chcę na przykład, żeby mi tam coś po oszukało, no to żeby mogło mogło szukać, więc no to jest jakieś tam tamat nigdzie, że tak powiem po drodze wyszedł i pewnie nie tylko mi wyjdzie klientom też, ale na razie do rozpoznania natomiast zakładam, że ten serwer mc, p.  
Jak największym stopniu uda się zrobić? Wciąż nie wiem tam zobaczę, czy my nie mamy tego jeszcze na jeden jeden, to mamy jeszcze, żeby te ten MCPA znaczy jest podany, że no tak, że dostarczymy w wku jeden, ale im wcześniej tym lepiej, bo mu klienci chcą to mieć.

**Janusz Bossak** 24:55  
Bo tutaj trzeba rozróżniać te kierunki nie, bo to, że nasz tam kopalino czy nasz ask jak będzie umiał korzystać z msp i zewnętrznego to jest jedno i tutaj akurat.

**Przemysław Sołdacki** 25:07  
Ale to klienci się o to nie pytali.

**Janusz Bossak** 25:09  
I tutaj autentykacji za bardzo nie potrzeba, no bo to to tamte serwery, natomiast w drugą stronę, czyli kiedy jakieś tam plot czy gta i chce odpytać am odda, no to tutaj musi być to autentykacja i tak dalej.

**Przemysław Sołdacki** 25:12  
No tak.  
To tak to to.  
I to jest coś oczekiwań, pytają, a to znaczy, że możemy to sprzedać i generować RI. To jest bardzo ważne, bo jakby no jest taki, że klient typu rossman czy jakaś polpharma buduje swojego agenta i ten agent coś tam im robi. Chodzi sobie po szer. Poincie po różnych rzeczach, ale powinien znajdywać rzeczy również.  
I ale w kontekście tego użytkownika i z uprawnieniami tego użytkownika i to jest kluczowe w tym wszystkim, żeby jeśli on coś tam zmienia, no to wiadomo w historii sprawy się musi odkładać, ale pewnie dobrze byłaby możliwość wyłączenia, żeby rejestrować sąd sobie odczytał względów bezpieczeństwa, żeby nie było, że a ja i komuś tam potwierdziło dane filler, a jeśli tak się stało, żeby to było zarejestrowane, więc no i to jest to wyzwanie, uważam, to jest jakby najtrudniejsza część w tym wszystkim, żeby to dobrze zrobić.  
Tu pragnienie dobrze działały, czyli ja Jestem zalogowany mama agenta, który coś robi i musi sprawdzać z moim uprawnieniami, ale może być też taki agent zalogowany na jakieś tam syntetyczne jako konto systemowe.  
I my temu kontu dajemy dostęp, że masz dostęp, ale na przykład do tych i do tych danych, a do tych nie masz i to wam modlicie dla konkretnego nie wiem użytkownika systemowego możemy nadać te uprawnienia i wtedy wiemy, że ea jest sobie grzebie, ale nie po wszystkim fills.  
I i też powinniśmy mieć taki mechanizm na poziomie procesu, gdzie ja mogę sobie świadomie zaznaczyć czek box, który domyślnie nie jest zaznaczony.

**Janusz Bossak** 26:46  
Pan.

**Przemysław Sołdacki** 26:57  
Pozwól, a i dostawać się do tego procesu, bo nawet mimo tego, że ja mam uprawnienia, to mogę nie chcieć, żeby mi tam grzebało zastanowienia, bo jakby jeśli my trochę wypychamy to a ja i poza mod ita, czyli klienci mają sobie swoje narzędzia, mogą mieć jakieś, nie wiem, eye studio jakieś tam narzędzia do robienia agentów i oni się podpinają do amadi to my się nie musimy martwić rozwojem maja i to ja sobie rozwijamy sobie, stoimy z boku, ale my musimy pilnować tego bezpieczeństwa.  
Że dajmy dostęp, ale bezpieczny, więc więc to jest to to wyzwanie, ale o k. Rozumiem, że jakby MVWPZ jakimś sensownym logowaniem nawet na razie może jeszcze nie w pełni zrobionym, ale jednak w bezpiecznym byśmy mogli dać. No bo są klienci, którzy jak byśmy im dali już lucyno nam sprzedała rozumowi. Proof of Concept trzymiesięczny, gdzie oni sobie mogą będą mogli korzystać, no tylko trzeba im to dać to co mamy i ten ten.  
Mcp na pewno by im się bardzo przydał. No dobra, no to słuchajcie tu jakby nie nie mam więcej pytań się wziął rodu mapę, także teraz przesunąłem, że będziemy po prostu w czwartki mieli godzinne spotkanie i tyle, a te pozostałe rzeczy jest skasowałem.

**Janusz Bossak** 28:13  
O k.

**Przemysław Sołdacki** 28:14  
No słuchajcie, to z mojej strony nie ma więcej pytań, także dzięki.

**Janusz Bossak** 28:19  
Dzięki bardzo.

**Damian Kaminski** 28:20  
Dzięki cześć.

**Przemysław Sołdacki** 28:20  
No hej.

**Przemysław Sołdacki** zatrzymano transkrypcję