**Data spotkania:** 27 listopada 2025, 13:30

---

**[Janusz Bossak]:** Nie, nie pytałem się. No rękę. Rozmawiałem z Markiem przed chwilą. Prawie 1x1 było, byliśmy nie gadać o firmowych rzeczach, ale JRWA rozmawialiśmy także, no tam wytłumaczyłem. Dlaczego jest to takie pilne? Nie? No i to pytanie jest teraz też Kamil do ciebie, jak tam koledzy i to Łukasz, chyba też wiesz, jak tam koledzy właśnie od wdrażania w LOT. Czy chodzi mi o to, żeby oni nie poszli za daleko z jakimś koncepcją już zrobienia tego JRWA w taki, czyli.

**[Kamil Dubaniowski]:** Dziś oglądałem co mają. Na ten moment właściwie nie mają żadnego elementu dotyczącego JRWA, zasugerowałem im, żeby chociaż jutro na tę prezentację zasymulowali coś, no najprostszym słownikiem, żeby tam dodali z 5 elementów do wyboru, żeby klient po prostu wiedział, że to będzie taka znaczy lista wyboru. No i tyle, ale nic nic nie robi, więc jakby tam po ich stronie pracy na to nie nie było żadnych.

**[Janusz Bossak]:** OK.

**[Lukasz Bott]:** To znaczy, ktoś mi się pyta? Podzielili Kamil. Sztukami wziął na siebie to JRWA i te ad. Tak, ja bardziej te integracyjne i tam bezpieczeństwo tak jakoś.

**[Janusz Bossak]:** No, no, no.

**[Lukasz Bott]:** Konfiguracyjnym więc tutaj.

**[Janusz Bossak]:** I tak rozmawiałem z rozmawiałem z Markiem, pomyślałem, że i też mówiłem, że jak oni między sobą mają jakieś spotkania, nie wiem. Na przykład Przemek Rogalski z tym z Filipem albo Marek tam z Adrianem czy Marek z Piotrem, to żeby też nagrywali spotkaniem mówię. Mówiłem o tym moim całym tutaj systemie? Przetwarzania tych notatek i uważam, że to jest znaczy, jak to się dopracuje i będzie publiczne, tak, żeby każdy mógł z was tam zaglądać. To będzie miało bardzo dużą wartość, tak, no, bo każda taka dyskusja, jaką prowadzimy, tak jak teraz. Czy jakakolwiek inna na Radzie architektów, ale też właśnie taka pomiędzy Piotrem a Markiem, pomiędzy Piotrkiem, Adrianem, kiedy coś tam ustalają? Tak to będzie spisany będzie transkrypcja, transkrypcja się przetworzy na notatkę według ściśle określonych reguł, a notatkę przetworzy się na projekty i będziemy mieli zawsze aktualny stan projektów po prostu. Także nagrywamy wszystko. No dobrze, to co tutaj?

**[Kamil Dubaniowski]:** Czekałem na Damiana.

**[Janusz Bossak]:** Ja nie wiem czy on tam gdzieś nie jest na jakimś spotkaniu w tej chwili.

**[Kamil Dubaniowski]:** Czekoladko nie wiem czy to z naszego spotkania, czy. Patrzę w sekundę. No.

**[Lukasz Bott]:** Mateusz Kisiel to jest.

**[Janusz Bossak]:** Pies, bo tam na jakimś tym róz rozmawiam w Przemkiem, czyli jest.

**[Lukasz Bott]:** Jest tak, dobra, bo. Coś tam się chyba te usługi jaja CRZ bie siły z wywiesiły nie wiadomo na nie.

**[Kamil Dubaniowski]:** Ostatnio ten weekend zeszły. Byłem ze znajomymi na strzelnicy i wchodzę i patrzę tam Mateusz, jakby tak kojarzyłem z Warszawą, że aż się zacząłem zastanawiać, po co przyjechał na tę moją wiochę taki kawał, by strzelnica. On przecież z Wrocławia. Jest spotkaliśmy przypadkiem.

**[Lukasz Bott]:** Ty się poddałeś, zastanawiałem się tam więcej. Ja robiłem w Warszawie, tak.

**[Kamil Dubaniowski]:** Dobra, co? Co co tam planujemy, ja to co wam wspomniałem na pewno chciałbym Mariuszowi zająć część sprintu. Tematem wyglądu sprawy, bo tam się jakieś elementy porozjeżdżały w tym sprincie, uporządkujemy tabelę i tam Marek to jest dzisiaj trochę pomógł, teraz już przełączył w kontekście JRWA na full, więc resztę przewijałem na Mariusza na przyszły sprint. Jeszcze będziemy kontynuować tam jakieś szczegóły w tej tabeli. To wszystko było na. Na zgłoszenia użytkowników i no faktycznie mieli rację. Kiedyś mieliśmy tę ikonę plusa do dodawania wierszy, dodawanie wiersza było dwuetapowe, teraz jest jednoetapowe, czyli od razu jak klikniesz w plus, no to dodaje się wiersz bardzo blisko tego jest scroll, ludzie, ja też się na tym złapałem, chcąc scrollować tabelę, łapię za scrollbar, naciskali tego plusa i dodawali wiersz, więc jakieś tam UX-owe tematy błędy co do. No wyglądu po prostu porozjeżdżały się to to wszystko poprawialiśmy w tym sprincie, a na przyszły chciałbym zrobić przegląd po prostu całego formularza, co tam jeszcze się zepsuło, bo gdzieniegdzie jest inny kolor stosowany czarnego, gdzieniegdzie jakieś selektywnie się porozjeżdżały, widzę, że nadal mamy niespójne. Temat tego. Jak wygląda pole kiedy? Wpisujesz wartość, nie czasami się podświetla na niebiesko w całości, czasami tylko ta część i wpisujesz. Na niebiesko to wynika w ogóle chyba z Bootstrap, że tak się dzieje, więc tam też. No jeszcze jest trochę roboty, żeby to tak dopieścić i to bym wpisał jako cel dla Mariusza ten wygląd sprawy. JRWA w 100 procentach na Marku. Jeśli Marek już zrobi, to Marek sitek, który, no to nie chciałbym, jakby przerzucać później tego na Mariusza, niech zrobi już całość, czyli obsługę tego typu źródła, jakim będzie JRWA w polu. Odnośnik do źródła zewnętrznego. To też zostawia na Marku i cały ten projekt podpinam pod niego.

**[Janusz Bossak]:** Ja tutaj dopowiem, żeby się nagrało, bo to z Markiem rozmawiałem, ale nie nagrywaliśmy, no bo to było jedyne jeden spotkanie. Różnica pomiędzy obsługą GUS TERYT a obsługą tego JRWA już w tym polu Odnośnik będzie taka, że jak będę wpisywał. Cokolwiek na przykład 0 1 6. To powinno mi się wyświetlić pozycja 0 1 6. Co tam są akurat jakieś spotkania, jakieś tam już nie pamiętam tym LOT. A i na to nie można przypisywać teczki, bo to nie jest ostateczna gałązka, która ma. Tą kategorię archiwalną, ale powinna się wyświetlić, żebym wiedział gdzie jestem i pod spodem powinny się wyświetlić te 4 kategorie tam 0160016101620163 na które mogę już przypisać nie.

**[Kamil Dubaniowski]:** Dokładnie tak to samo podniósł klient, bo ja w ogóle się zdziwiłem, ale LOT dopiero zaczyna pracować. Oni jakoś chyba od tego roku dopiero zostali zobligowani do prowadzenia tego w ten sposób. Z jednolitym rzeczowym wykazem akt, więc tam ludzie kompletnie nie znają struktury, oni będą jeszcze przez miesiące się zastanawiać, do której jego to katalogów piąć, więc jakim damy same katalogi, to oni kompletnie się zgubiliśmy.

**[Janusz Bossak]:** Czyli mieli strukturę. Czy nie mieli strukturę z 2019 roku martwą?

**[Kamil Dubaniowski]:** Nie wiem w ogóle skąd te dokumenty, nie wiem, znaczy to wiecie, to był może tylko opis jak działa kancelaria. Nie wiem co to był za dokumenty, to mi podpowiedział tam. Jest wdrożeniem psów, że że to jest dziewiętnastego dziewięćdziesiątego siódmego. To ja nie wiem, faktycznie nie ma. Ja wtedy dlatego tak przyjąłem założenie, że jak tyle lat już z tym działają to pewnie każdy ma tam swoje kody na pamięć, z których korzysta, ale no nie jakby którego wchodzą w to i to padło na ostatnim spotkaniu.

**[Janusz Bossak]:** Jeszcze. No dlatego wtedy to wyświetlanie musi być tak, jak powiedziałem z pełną tym drzewkiem od tego miejsca, żeby oni wiedzieli, co się dzieje, gdzie.

**[Kamil Dubaniowski]:** Tak. No i co więcej ja się zastanawiam czy ale to też oni zasugerowali, że wtedy może warto podłączyć prostu plik z instrukcją ze schematem całego JRWA, no bo ja i Piotr też pewnie nie będzie chciał żeby pokazywać tam całe drzewo od razu nas tylko pokazany tam x pierwszych pozycji, no a resztę to pokażemy do tego jak zaczniesz coś szukać. I teraz, jeśli ktoś nie zna w ogóle struktury, no to nawet nie będzie wiedział co zacząć pisać, żeby coś znaleźć. To też jest trochę problem, ale no nie wiem jak to obejść, no bo pokazywać na start tam. Nie wiem 800 pozycji i żeby ktoś się z nimi zapoznawał w takiej select liście. No to też nie do końca dobrze.

**[Janusz Bossak]:** No wiesz, takie bardzo zaawansowane to można by zrobić w ten sposób, że jestem na jakiejś sprawie tam tej korespondencji przychodzącej i a i rozpoznaje. Co to jest za sprawa?

**[Kamil Dubaniowski]:** Więc to sugerowałem to?

**[Janusz Bossak]:** I już sugeruje nie, ale.

**[Kamil Dubaniowski]:** Tak też no i podpowiedziałem oni powiedzieli, że na wstępu może po prostu ten plik z instrukcją. No i jeszcze jeden pomysł z ich strony, że oni aktualni nie widzą potrzeby, żeby nadawać uprawnienia do tych katalogów. To zaznaczyłem też Markowi, że to nie będzie MVP, bo tam nikt nie chce ze strony kancelarii się zobligować, że będzie tym zarządzał i że. Przypisze zawsze dobrze, żeby później nie było tak, że ktoś będzie wspinał do złych katalogu, bo nie ma dostępu do prawidłowych tak i i chcą, żeby wszyscy widzieli wszystkie katalogi, ale zostawić to w ten sposób, że żeby AMODIT podpowiadał na przykład najczęściej używany trochę już wiecie, poza MVP na pewno i to, jak już zrobimy, to na pewno nie na start. Ale żeby było podobnie jak mamy w tym wy kojarzycie ten nową nawigację w ustawieniach procesu? Tam jest ostatnie 5 użytych procesów albo przejście do listy wszystkich. Coś nam, że moglibyśmy zrobić, że ostatnio używałeś 5 takich katalogów.

**[Janusz Bossak]:** No.

**[Kamil Dubaniowski]:** Bo oni powiedzieli, że 3 do 5 person. Nie, nie więcej, każdy tam będzie używał.

**[Janusz Bossak]:** No to jest dobry pomysł. To jest bardzo dobry pomysł. Żeby się nasz system nauczył, co kto ostatnio używał?

**[Kamil Dubaniowski]:** Tak.

**[Janusz Bossak]:** I żeby mu to było na na wierzchu, ale jak nie ma to żeby mógłby szukać, tak, to jest bardzo dobry pomysł.

**[Lukasz Bott]:** No to by się przydał to by się przydało we wszystkich chyba tych listach wyborów do pola typu właśnie odnośnik, nie odnośnik tym podobnym, bo.

**[Kamil Dubaniowski]:** Bo to tak. Użytkownik tak może nawet proces tak to to kierować, no bo ja na przykład do akceptacji najczęściej wysyłam do Janusza, tak czy zastępcę najczęściej wskazuje Damiana, a mi się tam wyświetla cała lista.

**[Lukasz Bott]:** Użytkownik.

**[Janusz Bossak]:** No i wtedy mamy taki system, samo uczący się nie, że uczy się.

**[Kamil Dubaniowski]:** Tak.

**[Lukasz Bott]:** Znaczy nie, no, czekajcie, rozmawiamy o czymś, co jest tak naprawdę wam lubicie? Tak, no ten dyson, który jakoś to podpowiadanie do kogo wysyłać?

**[Kamil Dubaniowski]:** No chyba działa na poziomie reguł, nie to chyba do tego jest tylko najczęściej używane reguła.

**[Lukasz Bott]:** Tak, tak, tak, no to to działa na poziomie reguł.

**[Kamil Dubaniowski]:** Ale by teraz tworzyć.

**[Janusz Bossak]:** Tak, ale wiecie, to nie chodzi o to, żeby to było jakiegoś tam hiper inteligentne. Wystarczy, że będzie podpowiadało mi, czyli będzie zapisane lokalnie, chociaż może być w bazie danych. Co ja ostatnio, ale dokładnie w tym miejscu używałem, czyli jak na przykład ostatnio nie wiem jakieś MPK używałem to może używam ciągle podobnych MPK-ów, tak więc mogłoby mi podpowiadać w pierwszej kolejności te które.

**[Lukasz Bott]:** No ja.

**[Janusz Bossak]:** Ostatnio wybierałem. Z możliwością wyboru to ten przykład to podałeś Kamil z tym procesami ostatnio. Edytowany mi to jest idealne, tak dokładnie tam taki mechanizm zrobiliśmy i warto by go rozpropagować do tego typu. Tu jak pola właśnie Odnośnik, słowniki.

**[Kamil Dubaniowski]:** No korzystam nagminnie, więc widzę, że ma sensu.

**[Lukasz Bott]:** Z listy wyboru. Bo ja taki mechanizm podpowiadania, no to zrobiłem na bazie rejestru gdzieś tam kiedyś lata temu w Dentsu, nie, no.

**[Janusz Bossak]:** No.

**[Lukasz Bott]:** To pewno będzie zamknięty jest Piotr Buczkowski. Słyszę tego dojdzie rejestru. Nie, no bo to się wiesz tam kilkuset użytkowników każdy dla każdego trzeba było zapamiętać. Wiesz to, co w tym to, co sobie wybierał i tyle, tak, no.

**[Kamil Dubaniowski]:** No dobra, no to wracając tak Marek, Piotr była i Przemek, Filip na pewno jeszcze będą angażowani w to co mamy rozgrzebane, znaczy rozgrzebane jesteśmy bardzo zaawansowani w tym, co robimy w widoku listy pól i w edytorze formularza graficznym, ale jeszcze tam jakieś zmiany są. Mam właściwie na razie rozpisane na. No odpadzie to wszystko, bo jak klikam to po prostu sobie dopisuje kolejne punkty, a później to przekładam na zgłoszenia, więc jest jeszcze sporo takich niuansów, które chciałbym poprawić. Więc nadal to będzie kontynuacja i myślę, że w przyszłym sprincie już bym chciał to zamykać, czyli tak jak tam mieliśmy plan zamykać to to. Wydaje mi się, że jeśli to co mam teraz spisane, rozpisze na zadania, to kończymy temat edytora graficznego. Na ten moment nie wiadomo, żeby do tego wrócić, ale już będzie to na tyle funkcjonalne, że. Że nie ma co w tym dalej grzebać, jak już to tylko rozwój.

**[Janusz Bossak]:** No dobrze.

**[Kamil Dubaniowski]:** Matryce uprawnień właściwie już w tym momencie można uznać za zamkniętą, bo tam. Znów mamy jakieś minimalne. Chciałbym, żeby etapy w matrycy też się tłumaczyły, no bo wdrożyliśmy w tym sprincie tę funkcję zobaczy dla. I tłumaczą się pola, a okazuje się, że tam nie było nigdy pojęta, no bo na liście pól nie mieliśmy etapów, więc nie ma, więc powiem tak tłumaczy etapy tam miał to, by zarobić na rękę. Chciałbym, żeby też na matrycy uprawnień była wyszukiwarka pól, że uważam dziś, jak sam z tego korzystam, żeby się przydała. Jednak takie szybkie przekierowanie do pola. Tak jak mamy w w 2 pozostałych zakładkach opcja zwiń. Rozwiń wszystko też chciał edytować uprawnienia samych sekcji, żeby szybko zwinąć, pozostań niepotrzebnymi rzeczy i obsługa pustych pól. To jest duży temat, które trzeba obsłużyć właściwie we wszystkich 3 tych widokach. Także no jeszcze coś tam zostało. Tak są są tematy ważniejsze, mniej ważna, ale są także jeszcze na przyspieszenie. Na pewno będziemy to kontynuować. Ja nie mam nic więcej 3 3 tematy takie jak o cele sprintów. Zaangażuje Mariusza, zaangażuje Marka, zaangażuje Filipa i Przemka.

**[Janusz Bossak]:** Przepraszam, przez chwilę was nie słuchałem, bo zadzwoniła pani z Banku Pekao, już myślałem, że coś tam odnośnie mojego kredytu, ale jak zwykle tylko propozycja handlowa.

**[Kamil Dubaniowski]:** Ma się nagrała tak jakby to podsumuję, tylko zaangażuję Przemka, Filipa. Do tych tematów edytora graficznego i matrycy i listy pól zaangażuje Mariusza do widoku list sprawy. Po prostu chcę ten nasz stary jeszcze formularz, tak, żeby to przejrzeć i ewentualnie wyrównać wszystko, co nie wygląda tam dobrze. Szczegóły typu nie wiem, nie mamy żadnego podświetlenia na jak się naje.

**[Janusz Bossak]:** No.

**[Kamil Dubaniowski]:** Na ten scrollbar. W tym zauważyłem, że jest fajnie ten skrot skrobać scrollbar jest taki jak u nas cieniutki, ale jak już na niego najeżdżasz, no to on ci się powiększa, bo te te nasze są bardzo cieniutkie i tam przez to ludzie nie trafiali w niej klikali inne elementy, także jakieś tam szczegóły na na formularzu sprawy chciałbym, żeby Mariusz poprawiał i ostatni jest Marek, ale to wiemy numery Piotr i pewnie zajmie mu to dużo czasu, tym bardziej, że jeszcze teraz te opiekuje, to na niego bym więcej już nie planował nic. Filip, Przemek i. Mariusza też uznałam, że chyba zaopiekuje w całości, więc Filip i Przemek raczej będą mieli przestrzeń. Na pewno jeszcze Filip wiem, że będzie repozytorium jeszcze działał. Natomiast Przemek pewnie jeszcze zostaje, także mógł coś robić i to sporo, no bo ja do niego mam mniej niż dla Filipa na pewno. Więc pytanie, czy na przykład nie wracamy do tematu diagramu tylko tu albo do tego edytora reguł albo listy reguł? Tylko pytanie, jak Damian tak dostępny? Czy będzie w stanie opiekować?

**[Damian Kaminski]:** Już jestem, w sensie nie było mnie, bo jeszcze kończyłem. Spotkanie z rykiem. Ale co jak ja?

**[Kamil Dubaniowski]:** W sensie czy czy co co sprzętem? No bo jeszcze jest temat raportów stabilizacji, tak czy robimy, no bo to czuję, że taki jest trochę nie zaopiekowany temat, że rozpisujemy są zgłoszenia, ale nie dajemy ich to realizacji dla Przemka, więc de facto był taki cel sprintu, ale nie wiem czy my tam cokolwiek albo czy coś istotnego udało się zamknąć. I jak nie te raporty, to czy chcemy ruszać coś z tematów, rozmów mapowych na przykład lista reguł czy. Czy kończymy jakoś ten diagram? Bo to też jest zaczęty temat, ale nie ma tego prawego panelu.

**[Damian Kaminski]:** Więc według mnie raporty są ważniejsze niż diagram, czyli lista reguł, bo raporty są używane na bieżąco. Tylko pytanie, czy co tam jeszcze jest? No trzeba przejrzeć. Te Janusz HD jest najbardziej na bieżąco z tymi tematami, bo ja się z tego też wyłączyłem.

**[Lukasz Bott]:** No raporty, raporty.

**[Kamil Dubaniowski]:** Tak, no ale to od nas wymaga dużego zaangażowania.

**[Janusz Bossak]:** Tak znaczy tam wiecie, no jest ileś tych. Żeby było porządek. Z raportami musimy to podzielić na fazę, znaczy w pierwszej fazie, teraz jeszcze w tym roku i w ogóle powinniśmy zrobić. Wszystko co dotyczy tego. Raportu tabelarycznego, jeżeli tam jest jakakolwiek jeszcze jakikolwiek błąd zgłoszony z tego typu tu, to powinniśmy to zrobić i to właściwie dotyczy całego tego. Nazwijmy to, raportu tabelarycznego, no bo też dotyczy filtrów, na przykład na takim raporcie, że one działają te filtry użytkownika i tak dalej.

**[Damian Kaminski]:** No a jest podejście ostatecznie decyzję co do tych filtrów, jak to ma działać tutaj, na czym to stanęło?

**[Janusz Bossak]:** Ale jaką decyzję?

**[Damian Kaminski]:** No bo. Są te filtry po pierwsze tam ja może nie. Była kwestia tak indeksacji kolumn.

**[Janusz Bossak]:** No tak, no indeksacja cen dzieje czy Mateusz się tym zajmuje?

**[Damian Kaminski]:** Była kwestia.

**[Janusz Bossak]:** Po części przynajmniej ty. Teraz widzę zajął się bardziej tymi serwerami MCP. Ale tym miał też się zająć i zrobił już tak, że jeżeli jest włączone. Indeksowanie po stronie. Procesu to raport z tego indeksowania korzysta. No i teraz jest kwestia tego właśnie włączyć. A po stronie procesu. Czyli po pierwsze musi być jakieś miejsce, gdzie to się włącza. I to włączenie musi być skuteczne, znaczy system musi to przetrawić i zaindeksować. I to jest rzecz, która jest do, że tak powiem obgadania i zrobienia, tak, no bo jest jakby mechanizm konsumpcji tego, czyli raport już z tego by skorzystał. Ale nie korzystam, no bo żaden proces nie jest tak konfigurowany, żeby był indeksowany.

**[Damian Kaminski]:** No.

**[Janusz Bossak]:** I to jest robota znowu nazwijmy to backendowa bardziej. Niż frontendowa.

