**Data spotkania:** 27 listopada 2025, 08:19 - część 1

---

**Mariusz Piotrzkowski:** Cześć.

**Damian Kaminski:** To jest.

**Filip Liwiński:** Cześć.

**Mateusz Kisiel:** Cześć.

**Janusz Bossak:** Cześć.

**Oktawia Ostrowska:** Cześć.

**Łukasz Bott:** Cześć.

**Patrycja Walaszczyk:** Cześć.

**Janusz Bossak:** Cześć.

**Anna Skupińska:** Cześć.

**Janusz Bossak:** No dobra, to tak mniej więcej chyba wszyscy. Cześć i pierwsza jest Basia.

**Barbara Michalek:** Cześć, jeśli chodzi o mnie wczoraj dostałam tutaj zadanie Łukasza Brodzkiego dotyczące zmiany w regułach, więc zajęło mi dość sporo czasu i zadania z listy pól, a dzisiaj tutaj muszę jeszcze zagadać właśnie do Filipa. A propos tego zadania, które tutaj wpisałam, żeby się upewnić, w których to jest miejscach, a potem lecę dalej z zadaniami z reguł z testów to. Wszystko dzięki, blokerów nie mam. Patrycja.

**Patrycja Walaszczyk:** Ja wczoraj dostałam głównie listy pól, a na dzisiaj mam realistów. Kwesty bagiem między innymi za portów, jakieś literówki i też logowanie i blokerów nie mam. Oktawia, dzięki.

**Oktawia Ostrowska:** Hej, ja również zadania z listy pól, reguł i internal testy i dzisiaj kontynuuję właśnie większości PBI jest realistów. Blokerów nie mam i Michał.

**Michał Zwierzchowski:** Cześć, ja wrzuciłem nową nową wersję na Sprawfoxa i za przy okazji zaktualizowałem. Wiki konfiguruję dalej ten link do aktualizacji baz danych tam przylegając zapisywanie plików, żeby się część danych zapisywały i jakieś tam raport taki, żeby się generował. Z tej aktualizacji, więc jeszcze tam trochę rzeczy to poprawek zostało.

**Janusz Bossak:** OK. Filip.

**Filip Liwiński:** Cześć, no to u mnie wczoraj poprawka zabawy dla na matrycy uprawnień, poza tym różne poprawki, prezentację na liście pól i i też ujednolicenie wersji ante po po aktualizacji na wersji czerwcowej i. I Marek, płyn.

**Marek Dziakowski:** Cześć. Ja wczoraj kilka mniejszych zgłoszeń, które zlecił Kamil z AMODITa dzisiaj chce się zająć też zgłoszeniem od Kamila dotyczącym dodania wersji językowych dla listy etapów i dalej tamte są taką listę jeszcze zgłoszeń, które były warto było zrobić, więc sobie przejrzę i jeszcze coś wybiorę z tego. To wszystko ode mnie, kolejny Łukasz.

**Łukasz Brodzki:** Ja wczoraj z Łukaszem testowaliśmy onboarding na Azure, że tam będzie kilka drobnych takich zgłoszeń, ale to pewnie już w kolejnym sprincie od niego odnosił w boardingu, a potem zajmowałem się integracją z Global Express. Tutaj mam pytania Łukasz, bo do ciebie pierwsze to czy mamy jakiś projekt w Tańczycie?

**Łukasz Bott:** Wydajny, natomiast OK. Dobra, to jeżeli nie mam tu znowu.

**Łukasz Brodzki:** OK. To żebyś mi tutaj założył jakiś, a drugie to jest do których wersji, bo będę musiał do licencji jeszcze dodać obsługę. No mamy kolejny moduł, tak.

**Łukasz Bott:** Tam środki.

**Łukasz Brodzki:** Tak i ode mnie to wszystko dzisiaj będę kontynuować pracę nad tą integracją. Piotr, kolejny.

**Łukasz Bott:** Inwersja moli, dobra.

**Piotr Buczkowski:** Ja tak. Ja się głównie zajmowałem analizą problemu z Sensem Modecom i na to się tym zajmuje, bo nie wiadomo dlaczego przestało wczoraj działać. Oprócz tego, że są jakieś tam spotkanie konsultantów, miałem się zajmować szeptem, się nie zajmowałem. Moi drodzy, jakieś tam to wyszło, że moja zmiana dotycząca aktualizacji majewską, ale ten spowodowała pewne problemy. Witam, szuka się poprawiłem jak tam już wykryłem o co chodzi z tym? Że dwójki? To jest cała spacje. Raport to pytanie, czy chcemy to też poprawić nowych raportach? To zrobiłem zgłoszenie. To 2, 2, 8, 3, 3.

**Janusz Bossak:** Ja nie wiem.

**Piotr Buczkowski:** Znaczy takie coś, że danych z raportów w jakimś tam coś była podwójna spacja, raport to tak naprawdę nie raport, tylko przeglądarka to przez ustawienia white space collapse strzelała do jednej. Mój klient się burzył, że tam ma być podwójna spacja, bo tak chce.

**Janusz Bossak:** A boże, no.

**Kamil Dubaniowski:** No to czekaj, to analizowaliśmy. To był element klucza po prostu. No i jak oni później te dane gdzieś tam kopiowali, no to kluczem się nie zgadzał, bo miały być 2 spacje.

**Janusz Bossak:** A ja nie się.

**Piotr Buczkowski:** No to jest to jest tylko CSS, tak? Sprzedaj. Tak jest czy tamto?

**Janusz Bossak:** Dobrze. Nie wiem, trudno mi jest się odnieść, bo to takie.

**Piotr Buczkowski:** Dobrze poprawienia starych raportów dla nowych nie potrafię. Jestem sam problem, bo sprawdziłem.

**Mariusz Piotrzkowski:** Nie powinno być tak, że jak klient chce mieć 2 spacje konkretnie, to bym je sobie użyć tej spacji NBSP, która nie powoduje ustalenia czy jakoś tak.

**Piotr Buczkowski:** Nie, to ma być to ma być spacja. Spacja, spacja nie, a nie nad brakiem boże space.

**Mariusz Piotrzkowski:** Dzięki.

**Janusz Bossak:** Nie wiem. Wiecie, żeby nie wylać dziecka z kąpielą, tak znaczy robienie czegoś dla jednego klienta, że on chce mieć 2 spacje, żeby.

**Piotr Buczkowski:** Tutaj po prostu, że wyświetla co innego niż jest danych. Tak o to chodzi.

**Janusz Bossak:** Znaczy może być tak, że w. Polu, które jest kluczem do czegoś, chociaż nie skąd ma być? Wiadomo, że jest kluczem do czegoś tak.

**Piotr Buczkowski:** Nie, to to to dać.

**Kamil Dubaniowski:** Czy uważam, że istotne tak, bo nawet później, jak ktoś tam spację wstawił przez przypadek na końcu gdzieś tak sobie wytniemy w raporcie.

**Piotr Buczkowski:** Też kiedyś takie. Kiedyś takie coś było, że dziś u nas właśnie chyba do recepty było tak, że ale przecież temat dobrze pisane, a w recepcie jest nie pasuje, no bo w recepcie była spacer na końcu o raport ucina auto spację, no to to tak samo ucina nas końca, tak o.

**Janusz Bossak:** Ale pamiętam były zgłoszenia kiedyś dokładnie w drugą stronę, że potem czegoś nie szukało. Były spacje nie i.

**Piotr Buczkowski:** To znaczy, to to nic nie zmienia w danych, tak to jest. To jest tylko instrukcja wyświetlania dla przeglądarki.

**Janusz Bossak:** OK. Dobrze, no dobra, dobra? Jedźmy dalej. AmRestu jeszcze rozumiem, używa tego wyszukiwania zaawansowanego tak ciągle.

**Piotr Buczkowski:** Tak tam przekazałem, co mogło sobie sami zrobić. To był tam, poprosiłem o to, żeby wszystkie jej fejmy się ja nazywały miały te najmniej jeszcze. Państwo aby to robić w React, które wyświetlają. Strony strony zostały katalogi miał te a i Reactach w ramach takiej jak ma tam kilku innych sprawach na procesach nie mają.

**Janusz Bossak:** Dziękuję. To trzeba to zaopiekować, tak tam widziałem. Kamil tam może jakbyś pamiętał o tym. Robota tutaj dla Przemka albo dla Filipa. Dobra, Ania.

**Anna Skupińska:** A wczoraj się nie czułam, żebym miała dzień wolny, bo miałam dużo rzeczy do zrobienia ze gwarka mi się popsuła, bo chciałam jeszcze iść do urzędu, potem musiałam dzwonić do serwisu o KA. Dzisiaj chcę zrobić zadanie z repozytorium. Myślę, że robiłam, zrobiłam we wtorek dużo, może już będą z nim jakieś błędy, więc jeśli są to mi Filip, powiedz dobrze.

**Filip Liwiński:** Dobra.

**Janusz Bossak:** Tak a propos tego wniosku urlopowego, to ci cofnąłem, bo nie tym procesem nie wnioskami urlopowymi tylko odpłatną przerwą tam się to nazywa ten proces.

**Anna Skupińska:** Aha.

**Janusz Bossak:** No bo ty jesteś na B2B, nie na B2B, nie tyle.

**Anna Skupińska:** Rozumiem.

**Janusz Bossak:** Dobrze, Mateusz.

**Mateusz Kisiel:** Ja wczoraj rozwijałem miła i do zarządzania zawieranym Cypi tytułami dzięki temu można już w AI to fajnie sobie ustawiać. I robię generowanie dokumentacji procesu i kontynuuję do dzisiaj. Nie ma ruszyć dalej.

**Mariusz Piotrzkowski:** No cześć, a wtedy trochę krótkie byłem, ale zrobiłem temat odnośnie tego, co Kamil nie prosił poprawki na ta na tabeli w na sprawie. Nowy wygląd przycisku i tam parę innych zmian. Oprócz tego kombinowałem nad błędem z widocznością reguł mi się wydaje mi się, że wiem jak naprawić, ale nie wiem czy to nie popsuje czegoś innego. Muszę dokładnie przeanalizować, bo po prostu odnawia się renderuje i źle to się wyświetla. No i w sumie tyle było. Wczoraj dzisiaj cały się dalej tym błędem plus jeszcze mam 2 dokończenia tego sprintu jeszcze zobaczyć jeszcze pewnie chyba jak się kominek ze zgłoszenia już na kolejne poprawki, chyba tabel czegoś czyta na formularzu to wysłała nam całą listę chyba 7 zgłoszeń nie ma już przygotowane. No tyle ode mnie, kolejne Przemek, tak.

**Janusz Bossak:** Jesteś Przemek. Czym siemka nie ma dzisiaj. Nie widzę. Nie ma, dobra Adrian.

**Adrian Kotowski:** Cześć, to ja wczoraj przygotowałem właśnie poprawkę do poleconej, bo tam się okazało, że do nas prawie nie ma żadnej żadnej polityki do obsługi zrobią protokołu, a te 2.0 jak i proksy, więc po prostu wycofałem się wsparcia tego protokołu 2.0 i wróciłem na. Przygotowałem się interpretacje na wstępny protokół, jeden jeden w REST Sharp i tam wysłałem paczkę do klienta i rzeczy. To też pracuję na to implementacji obsługi raportów w aplikacji Sejm. To czy tam to jest bardziej podpisywanie masowe niż niż same raporty, że tak zrobiłem już 2 trzecie tego całości, bo to tworzy bardzo nic nowego, tego staram się, możesz użyć się już ruszyć istniejący kod. Myślę, dzisiaj powinno mi się udać skończyć i tam przetestować też na Macu tam na jakiś tam raportach i ten jeszcze wczoraj te drobne wsparcie obszarze chce pójdę doręczeń tam głównie się zalecenia bez konieczności poprawiania rzeczy, to może dzisiaj akurat tobie zaplanowano dokończenie tego pomysłu. Lub podpisywania tej aplikacji i też mamy nowe, cienkie, robi rozszerzenie integracji z GUSem oraz tam postaram się przygotować ten wyraz GUS raport z podsumowaniem tych nowych pozycji o tych nowych endpointów dotyczących właśnie chce korektora tam, o których o których była dyskusja. Ostatnio tam udało się ustalić. Już myślę, że kompromis tam, więc to tam wystarczy przygotować się podesłać. No i tyle się chodziło o mnie.

**Janusz Bossak:** Dobrze, to tak odnośnie tego tych e-doręczeń, bo tam jakoś od stycznia już będzie obowiązywał tylko ten nowy tak aplikacji Poczty Polskiej trzeciej.

**Adrian Kotowski:** Czy to my mamy o tak od razu już od 1,5 roku? Ja przygotowywałem to wersję wersji trzeciej, znaczy to to integrację tam tylko jeden endpoint czy jeden funkcje do Francji, która nie jest raczej używana, jest zrobiona w wersji 2.0, ale tam myślę, że małe to to już żywa, bo Santangelo w sumie robi to funkcjonalność, więc myślę, że możemy być spokojni o to o to wersje.

**Janusz Bossak:** No dobrze, bo wczoraj rozmawiałem z moim bratem, on tam wiesz jak sfinksie pracuje, no i się tam oni chcą teraz integrować z tym e-doręczenia mi się tak nie pytał czy my mamy już aktualną wersję? Zgodnie z najnowszymi wytycznymi Poczty Polskiej, na które rozumiem, że mamy.

**Adrian Kotowski:** Też miałem może prosić to, żeby się. Integrację.

**Janusz Bossak:** Dzięki. I teraz tu koledze. Łukasz.

**Łukasz Bott:** Ja pierwszy tak, jeżeli chodzi o wczorajszy dzień to aktualizacja, część loga do tego wydania grudniowego i w dniu dzisiejszym też to będę kontynuował wczoraj duże wsparcie dla w ramach. LOTu tak i też dzisiaj też właśnie wdrożeniu w LOT i dzisiaj jeszcze mam wsparcie sprzedaży jakieś 2 spotkania. Do firma city trening i oponent prezentację mi tyle.

**Janusz Bossak:** To jeszcze mi się przypomniało, jak zacząłeś mówić ten tez to Piotr Buczkowski do ciebie pewnie główny temat to co na mailach tam krążyło w przedwczoraj. Odnośnie jakiegoś audytu wydajnościowego.

**Damian Kaminski:** Ja tu się mogę odnieść do tego, to znaczy nie wiem czy dobrze kojarzę, bo nie zdążyłem wczoraj już znaleźć tego, bo byłem cały dzień klienta, ale był taki wątek na serwis, mogę to poszukać i podbić gdzie? Według mnie niekoniecznie to dotyczyło samego. To chodziło o to, żeby przeanalizować ich środowisko i tam było to było z miesiąc 2 temu i tam była decyzja, że. Najpierw serwis ma podziałać, czyli wyciągnąć co się da. Łukasz to wesprze i potem właśnie ewentualnie Piotr.

**Janusz Bossak:** No to zaopiekujemy się tym, żeby nie było, że potem. Na nas przerzucą odpowiedzialność, my się nie podjęliśmy.

**Piotr Buczkowski:** Dotyczy.

**Łukasz Brodzki:** Tak to był taki temat nauki Piotr.

**Piotr Buczkowski:** Nie w przyszłym tygodniu nie ma tak przypominam.

**Łukasz Brodzki:** Był taki temat, ale to miał z tego co pamiętam. Chyba Eryk miał przesłać to, jeżeli będzie coś nie tak.

**Janusz Bossak:** No właśnie.

**Damian Kaminski:** Tak tam były najpierw zadania, tak tak, to już w sumie już to to było w lipcu.

**Janusz Bossak:** Piątek. Dobra, słuchajcie.

**Łukasz Brodzki:** Tak, mieliśmy dostać my zgłoszenie, co mamy znaczy mamy my się skupić i już po stronie programistycznej.

**Janusz Bossak:** Podejrzewam, że Eryk czy ktokolwiek po tamtej stronie nie bardzo nawet wie, jak rozmawiać z tym klientem. Prośba naprawdę tam dopilnuj tego, żeby się wewnętrznie się spotkali, z której z Erykiem czy z Mateuszem Kołakowskim, żeby wiedzieć dokładnie, czy tam, kto tam się tym opiekuje, po ich po naszej stronie, żeby nie wyszło, że znowu coś tam leży i mieliśmy zrobić i nie było zrobione i będzie wiadomo afera, że u klienta coś tam słabo działa, więc chodzi o to, żeby robić tylko żeby. Ustalić, co jest do zrobienia, ustalić termin, kiedy to zrobimy, na przykład po powrocie Piotra, jeżeli będzie Piotr potrzebny i tak dalej, no po prostu był ruch w temacie, a nie, że to leży i nie ma odpowiedzi na to.

**Damian Kaminski:** Dobra, ja się spotkam z Erykiem i dam nasze wytyczne, no bo tu.

**Janusz Bossak:** Dobrze, to tyle, dobra. Łukasz, to wszystko to Przepraszam zakrzewa, ale akurat mi się przypomniało o tym, jak powiedziałaś CI to mi się c przypomnienie. Kamieńcem.

**Łukasz Bott:** Tak, ja ja wszystko.

