**Data spotkania:** 1 grudnia 2025, 13:00 - część 1

---

**Marek Dziakowski:** To jest?

**Anna Skupinska:** Cześć.

**Damian Kaminski:** Któraś? Weźmie.

**Marek Dziakowski:** Tak.

**Lukasz Bott:** Spójność.

**Damian Kaminski:** Dobra, to chyba możemy zaczynać. Dobrze, to po kolei, tak jak w poprzednich sprintach, przejdziemy przez główne zadania tego sprintu. Poza tym oczywiście toczą się wszystkie bugi i pomniejsze usprawnienia. Dobra. To chyba przejdziemy po prostu po deweloperach.

**Janusz Bossak:** Ja mam taką jedną, może jeszcze uwagę organizacyjną, żebyśmy na koniec tego planowania mieli ustalony cel sprintu. I to takie cele ustalone w takim trybie dokonanym, czyli że na koniec sprintu, na przykład, będzie repozytorium zrobione i zainstalowane u klienta, które będzie robiło to, to, to i to. Jeśli chodzi o ten produkt, będzie zrobione to, to, to. Nie, że będziemy się zajmować, tylko że będzie zrobione, będzie dostarczone, będzie zainstalowane w takim trybie wykonanym. Taki chciałbym mieć cel sprintu dla każdego projektu, a w ramach tego poszczególnych deweloperów i zespołów. Dobra.

**Damian Kaminski:** Okej. Tylko nie wiem, czy jesteśmy w stanie już dzisiaj na tę potrzebę odpowiedzieć. Czy teraz?

**Janusz Bossak:** Myślę, że tak. Jak ustalimy, co jest do zrobienia, tylko trzeba sformułować to w postaci celów.

**Damian Kaminski:** Możemy tak, tylko wtedy przechodzimy na taki tryb operacyjny tego spotkania. Możemy tak do tego podejść, nie ma problemu, ale to wtedy trzeba to robić po opiekunach, czyli po Kamilu, Łukaszu i mnie.

**Janusz Bossak:** Tak, trochę tak. Po projektach tak naprawdę. Co zrobić?

**Damian Kaminski:** Po projektach, tak, tak, tak. Po projektach, o to mi chodzi.

**Janusz Bossak:** Tak bym chciał, żebyśmy wprowadzali już powoli taki tryb, zarządzania przez cele, czy ustalania tych celów sprintowych. I dowożenia tego sprintu. Tak jak dzisiaj ładnie było rano. Tak, żebyśmy w następnym sprint review mogli powiedzieć: "Celem było dostarczenie do WIM repozytorium. Cel został osiągnięty. Jest repozytorium w WIM, realizuje to, to i to, co było celem założonym. Nie dostarczyliśmy, na przykład, takiej funkcjonalności, która z jakiegoś powodu, na przykład, przechodzi do następnego MVP". Tyle. Żebyśmy mieli porównanie: cel i wykonanie.

**Damian Kaminski:** Okej. Po prostu zastanawiam się, czy jesteśmy w stanie to dzisiaj już spisać wszystko dokładnie. Ale możemy to zrobić, na przykład, na przykładzie repozytorium. Bo tutaj trzeba teraz wymienić listę funkcjonalności, i do tego zmierzam, że może powinienem to przygotować już fajnie. Możemy przyjąć, że to jest...

**Janusz Bossak:** Tak. Chodzi mi o to, żebyśmy wszyscy tutaj, całym tym gronie deweloperów, testerek, wszyscy wiedzieli, co dowozimy. Żeby to nie była taka praca, że "dobra, Ania to ma zrobić tam endpoint taki, a Filip ma podłączyć". Nie, zespół ma dowieźć rozwiązanie. Oczywiście ważne jest, co robi Ania, co robi Marek, co robi Filip, co robi Przemek i tak dalej. Ale nad tym wszystkim jest cel sprintu. W tym sprincie ten zespół dowozi to. Tak dalej. Żebyśmy już zaczęli się przestawiać na to, bo tak już próbujemy od kilku sprintów i ciągle jesteśmy bliżej, ale jeszcze nie do końca. Po prostu próbujmy. Jeśli tak jak mówisz, będzie trzeba coś tam uzupełnić, to jeszcze jutro się dopracuje coś, ale idźmy w tę stronę. Żebyśmy pracowali takimi zadaniami na sprinty.

**Damian Kaminski:** Okej, to możemy na tym przykładzie to tak rozpisać, czyli realizacja MVP 2 jako zarządzanie strukturą repozytorium. Czyli tworzenie, edycja, usuwanie folderów, wgrywanie, pobieranie, podgląd plików, uprawnienia, instalacja u klienta. A jak ona jest? Szef? To jest historia zdarzeń. Jak nie zdążymy, to przeniesiemy to po prostu na kolejny sprint.

**Anna Skupinska:** Czy będziemy robić usuwanie plików?

**Damian Kaminski:** Nie chciałbym schodzić teraz do takiego poziomu, żebyśmy tu się nie wyrobili ze wszystkim. Wolałbym, żebyśmy to już omówili sobie lokalnie w zakresie osób, które skupiają się na tym projekcie.

**Anna Skupinska:** Dobrze.

**Damian Kaminski:** Nie wiem, czy tak jest, Januszu, twoje oczekiwanie, czy mamy tu wchodzić głębiej w kontekst każdego zadania, każdego projektu.

**Janusz Bossak:** Rozumiem, że teraz nie jesteśmy do końca przygotowani, żeby tak dyskutować, ale chciałbym, żeby tak w przyszłości było tu, na tym spotkaniu, bo to jest planowanie sprintu. Po to mamy te spotkania piątkowe i czwartkowe, żeby się przygotować do tego planowania sprintu, żeby tutaj już było wiadomo, co zespół ma dowieźć.

**Damian Kaminski:** Mhm, okej. Dobra, to zróbmy to dzisiaj na takim wyższym poziomie, a pod kolejne sprinty będziemy to przygotowywać dokładniej. Będziemy ten element przygotowywać, a nie wypełniać na tym spotkaniu.

**Janusz Bossak:** Fajnie. Tutaj ważne jest to. Już pisałem na tym naszym kanale PM to sformułowanie, że tryb dokonany jest zobowiązaniem. Że to będzie zainstalowane u klienta, będzie robiło to i tamto, będzie działało to i to. Nie, że będziemy robić, czy spróbujemy, może się uda. Nie, żeby to było zobowiązanie. Zespół wie, że to dowiezie.

**Damian Kaminski:** Mhm.

**Janusz Bossak:** Dobra, próbujmy.

**Damian Kaminski:** Dobra, to jedno mamy. W ten temat jest zaangażowany na pewno Filip, na pewno Ania. Co do Adriana mam znak zapytania. Adrian, masz równolegle temat SignApp. W zasadzie czekamy na tę certyfikację. Czy tutaj w kontekście jakiś jeszcze innych zadań, tu nie wymienionych, czy ty jesteś w coś zaangażowany?

**Adrian Kotowski:** Myślę, że możesz mnie zaangażować. Jestem na obozie artykułów repozytorium, bo jest. Oczywiście pokazywałem, że aplikacja jest gotowa do testów, do certyfikacji, do sprzedaży. Mówimy, że dzisiaj złożymy dokumenty, wymagania odnośnie wszystkiego do subskrypcji Apple. Myślę, że nie będzie trwało to długo, że nie będę miał nic do takich innych zadań. Mamy takie mniejsze zgłoszenie, ale to nieco istotne w kontekście planu sprintów, więc możesz mi tam część zadań przydzielić odnośnie tego repozytorium.

**Damian Kaminski:** Okej, super. Dobra, to pewnie jeszcze dzisiaj się spotkamy. Jeśli chodzi o Anię, to repozytorium jest naszym głównym celem. Dalej pomijam na razie koleżanki testerki. Idziemy po deweloperach. Filip zaangażowany jest w repozytorium plików, więc tu już spisaliśmy wstępnie to nasze MVP. Jeśli jesteśmy wzbogaceni o Adriana, to myślę, że to, co jest najważniejsze, też uda się nam zrealizować. Co do spójnego stylu tabel dla Designu, to tutaj Kamil, musisz dopowiedzieć.

**Kamil Dubaniowski:** Wydaje mi się, że celem tego, co znam za dowiedzione, po pierwsze, mamy spisane wytyczne co do wyglądu standardowego tabel w Design. Poprawiamy obecne tabele zgodnie z tymi wytycznymi, które sobie spiszemy. I ewentualnie ustalamy, jeśli jest potrzeba jakichś odchyleń w niektórych widokach, to będziemy podejmowali decyzje już na bieżąco. Decydujemy się na zmianę względem standardu. Mimo wszystko ja spisuję te swoje w tle, więc nie wiem, jak chcesz, to możesz pisać na bieżąco, jak nie, to jest to uzupełnienie, ale tak w skrócie przedstawiam.

**Damian Kaminski:** Dobra, to spisz to po prostu. Czy mam to pisać teraz?

**Kamil Dubaniowski:** Nie, ja będę uzupełniał.

**Damian Kaminski:** Dobra. Okej. To sobie omówiliśmy. JRWA. Co tu jest naszym celem na ten sprint?

**Kamil Dubaniowski:** Uzupełnię, za chwilkę opowiem. To jest przygotowana struktura po stronie bazy danych. Marek się tym zajmuje. Osadzenie tego w polu odnośnik do źródła zewnętrznego i możliwość wyboru kategorii JRWA.

**Damian Kaminski:** Tylko tu brakuje frontendowca. Czy Marek robi wszystko?

**Kamil Dubaniowski:** Marek będzie robił.

**Marek Dziakowski:** To jest frontend. Niewiele jest.

**Kamil Dubaniowski:** Tak. To jest pole odnośnik, które już mamy. Ewentualnie tam tę strukturę jakoś będzie trzeba pożyć, Marek, ale to ustalimy najwyżej.

**Damian Kaminski:** Okej.

**Kamil Dubaniowski:** I właściwie efektem ma być przekazanie paczki do instalacji dla LOTu.

**Damian Kaminski:** Okej. To robicie tylko na poziomie sprawy. Na razie do raportów to w ogóle nie wchodzi. Żaden sposób.

**Kamil Dubaniowski:** Nie ma potrzeby.

**Damian Kaminski:** Okej.

**Kamil Dubaniowski:** Dane z tego wskazanego JRWA przepiszemy po prostu do pól typu tekstowego. Później po tym możesz budować coś potrzebnego w raporcie.

**Damian Kaminski:** Dobra. Tu mamy pracę ciągłą, więc nie wiem, czy jesteśmy w stanie tutaj coś sobie zdefiniować jako stabilizacja modułu raportowego. Raczej chyba to pomijam. Janusz, czy jest zdefiniowana już jakaś pula bieżących zgłoszeń, czy jakiś obszar, którym teraz się zajmujemy? Na przykład ta indeksacja.

**Janusz Bossak:** Dobrze, było tę indeksację dokończyć. Mateusz, nie wiem, jak tam. Czasem tam się teraz innymi trochę tematami głowa kipi. To znaczy, po pierwsze, powinniśmy poprawiać. Tutaj ustaliliśmy, żeby ten przynajmniej raport tabelaryczny działał w 100 procentach. Nie było żadnych błędów z tym związanych, a to wymaga właśnie tych działań, o których mówimy. Trzeba tu planować. Według mnie.

**Damian Kaminski:** Tylko tutaj Mateusz w ogóle nie jest zdefiniowany. Tu jest tylko Przemek. No bo tutaj mamy dwa zakresy, można powiedzieć. Zakres weekendowy. I to rozumiem, że Mateusz. Natomiast jest też sam frontend i stabilizacja tego, co już działa w oparciu o te bieżące endpointy. Nie wiem, czy tutaj w kontekście Przemka wymaga to jeszcze rewizji. Pewnie tak. Nie jesteśmy w stanie dzisiaj tutaj nic zdefiniować.

**Janusz Bossak:** Pewnie wymaga rewizji, tak jak mówisz.

**Damian Kaminski:** Dobra, to może jutro na Designie, czy na jakimś innym spotkaniu. Dobra, czyli indeksy. Mateusz na razie tylko to wpiszę. No dalej mamy te raporty systemowe dla WIM. Musimy się spotkać z Łukaszem. To była konkluzja z piątku.

**Janusz Bossak:** Łukasz już kiedyś przygotowałeś taką listę w oparciu o wymagania z WIM.

**Lukasz Bott:** No jest i lista. Też określiłem ten zakres wykonalności, poza jednym jakimś chyba egzotycznym, ale to był raport zasugerowany przez AI. To całoroczny jesteśmy w stanie zrealizować. Częściowo raportu te raporty systemowe, te nowe, w nowym podejściu, nowym wydaniu. Stąd też gotowe. Myślę, że tutaj Damian po prostu musimy usiąść, zobaczyć to, co WIM chce. Czy to, co mamy, wystarczy. I tak. A jak nie, to coś tam dosztukować i oddajmy to. Nie musimy tego "raporty systemowe" nazywać tak. Po prostu. Bo wiemy, co do istniejącego modułu raportowego jako takiego, z tego co pamiętam, modułu raportów systemowych. Poza jakimiś tam uwagami, chyba natury sceptycznej, że tam brakowało opisu, czy jednostek, w jakich jednostkach coś tam jest pokazywane. Co do zakresu, to nie miałem większych uwag.

**Damian Kaminski:** Proponowałbym, żebyśmy, bo tak to nam trochę przejeżdża. Zróbmy 5. Zobaczymy, jak nam to pójdzie. Opiszemy, co one mają robić, jakie mają cel. I zobaczymy, czy to nam pokrywa potrzeby, a potem będziemy się zastanawiać, jak je zestawiać. Czy tam jakoś wyborem, czy odrębnie. Ale od czegoś musimy zacząć, bo nawet żeby zaliczyć sam WIM, to.

**Lukasz Bott:** Dokładnie.

**Damian Kaminski:** Ostatecznie zrobi się to w formie jakiejś uproszczonej, niekoniecznie związanej z deweloperką. Jeśli tutaj nie będziemy mieli do tego wolnego dewelopera, bo pewnie można to przeżyć nawet o jakieś źródła przygotowane przez nas. Żebyśmy po prostu zaliczyli, a potem będziemy odtwarzać to już na narzędziu, żeby to się generowało natywnie. Dobra, to tak, to na razie definiuję.

**Lukasz Bott:** Dokładnie, dokładnie tak. Powinniśmy to zrobić.

**Damian Kaminski:** Kamil, no dobra. Tam zacząłem deweloperów, a tutaj dobrze już jedźmy. Po kolei. Prawy panel, pola, sekcje pól i sekcji. Projekt zmian, czyli to jest po prostu. To może skomentuj.

**Kamil Dubaniowski:** Tak, chodzi o ten prawy panel w edytorze graficznym i w liście pól. Przy każdym polu mamy ustawienia, dodatkowe ustawienia dla każdego typu pola, specyficzne. Na przykład tabela ma zupełnie inne ustawienia niż pole tekstowe. Wiadomo, natomiast tego już na przykład przy tabeli jest tak dużo, że warto by było zastanowić się, czy ten sposób prezentacji, jaki mamy, jest okej. To po pierwsze. Po drugie, zrobić przegląd, czy te ustawienia są w dobrej kolejności, bo gdzieś tam padło na jednym ze spotkań, że ustawienia, które są prawie nieużywane, są na samej górze. Więc chciałbym to pod tym kątem przejrzeć i poustawiać tak, jak już ma być. Przemek naciska na wyróżnienie wyglądu tego prawego panelu jeszcze bardziej, żeby to wyglądało jak element konfiguracyjny, a nie element formularza. I tak w skrócie przegląd tych wszystkich przycisków, które aktualnie mamy osadzone w prawym panelu. Czy ich lokalizacja jest okej, czy niepotrzebnie nie produkujemy dodatkowych sekcji, które zajmują po prostu miejsce i zajmują miejsce na te ustawienia, które tam powinny być w tym prawym panelu? Czy tych akcji nie przeniesiono do spójnego miejsca? Na razie bardziej bym patrzył na to pod kątem, że musimy w pierwszym tygodniu ustalić gotowy projekt, bo to jeszcze nie jest zrobione. Są na razie moje pomysły. A w drugim tygodniu realizacja, czyli już to, co wypracujemy, ten cel, pewnie się będzie jeszcze zmieniał dynamicznie, bo nie mamy tutaj zgodności. Jest dużo rzeczy, które są potwierdzone, jak na przykład zmiana sposobu edycji parametrów GUID w polu, żeby to było w oknie, a nie tak jak teraz jest inne osadzenie tej akcji do reguł tabeli. W prawym panelu to też myślę, że jesteśmy zgodni, tylko trzeba ustalić w projekcie. To ma być zlokalizowane.

**Damian Kaminski:** Okej, sprawa.

**Kamil Dubaniowski:** Porządki. Złapałem tam na etapie testów pola tabeli. Mnóstwo jakichś bugów i UI-owych. Jakieś mega grube wybory się porobiły w menu przy polach, na przykład pole odnośnik, czy pole dokument ma to swoje menu, jakie się rozwijają. Rozwiniemy to. Bardzo wysokie są te pozycje do wyboru. Kolory nadal się w niektórych miejscach nie zgadzają, znaczy zwracają gdzieś tam uwagę klienci, że jedno menu jest niebieskie. Inne menu jest czarne. W niektórych miejscach nadal używamy takiego full czarnego koloru, a nasz ten systemowy jest nieco jaśniejszy, więc te wszystkie elementy chcę wyłapać i to ponaprawiać. A druga rzecz to jest wygląd pola tabela. Nadal będę kontynuował ten temat pod kątem tabel. Pola tabela z zagnieżdżeniami, czyli tabela w tabeli i jeszcze głębiej, bo to nie wygląda dobrze.

**Damian Kaminski:** Dobra, mogę tutaj wam dopisać, żebyście zerknęli też. Nie przygotowałem się na to żadnego opisu, ale też jest niespójność w wyświetlaniu kompaktowym. Tam się rozjeżdżają niektóre pola, zwłaszcza te z wyborami. Dopisz to.

**Kamil Dubaniowski:** Zapomniałem o tym. Tak, dopisz to, bo to też wpływa na tabele.

**Mariusz Piotrzkowski:** I też mobilny interfejs, żeby sprawdzić.

**Kamil Dubaniowski:** Zweryfikowano formularz kontaktowy.

**Damian Kaminski:** Okej. Tę samą mobilność. Nie wiem, czy zdążycie. Najwyżej będziecie to przesuwać.

**Kamil Dubaniowski:** Ewentualnie tak, bo to raczej by zweryfikować, chyba że taki cel ustalamy, że w tym sprincie weryfikujemy, tylko kolejnym poprawiamy. Zobaczymy, ciężko oszacować, bo nie wiemy, ile tego wyjdzie. Tak. Ja wyłapałem tam kilka, ale to przypadkiem przy okazji. A może być skala zdecydowanie większa, niż się spodziewałem.

**Damian Kaminski:** Właśnie.

**Kamil Dubaniowski:** Więc najwyżej podzielimy to.

**Damian Kaminski:** Te tabele już chyba omawialiśmy, tak?

**Kamil Dubaniowski:** Zacząłeś. Ja je uzupełniłem w międzyczasie. Ale omówiłem też.

**Damian Kaminski:** Okej. Coś chcesz dodać? Już omówiłeś. Dobra. Certyfikacja. Mówiliśmy to, mówiliśmy to, mówiliśmy. Łukasz.

**Kamil Dubaniowski:** Była certyfikacja. Celem jest to. Adrian, do ciebie pytanie, czy to będzie realne? Wiem, że to trochę powinno nie zależeć od ciebie, ale celem jest, żebyśmy zakończyli tę certyfikację.

**Adrian Kotowski:** Tutaj jest... To jest mistyfikacja do Azure. Ustaliliśmy, że będziemy wydawać poza App Store. Będzie tak, więc planujemy zrobić tę certyfikację. Wydawanie poza App Store.

**Kamil Dubaniowski:** Tak, tak, tak. Po prostu.

**Damian Kaminski:** Tak, tak. Jest. To jest na telefon.

**Kamil Dubaniowski:** To też tutaj. App Store usuń z pierwszego. Przeprowadzono proces certyfikacji aplikacji SignApp zgodnie z wymaganiami Apple, po prostu.

**Damian Kaminski:** Mhm. Okej. Dobra. Okej, dalej mamy integrację z SIEM.

**Lukasz Bott:** To jest to. Dopiszemy, ale generalnie chodzi o to, żeby dać wytyczne do opracowania. Po prostu wytyczne do tego, jak mamy się integrować z systemami klasy SIEM. Są to systemy do monitorowania różnych zdarzeń, które zachodzą w system. Które gdzieś tam... Nie systemem monitorowania zdarzeń w innych systemach.

**Damian Kaminski:** Okej.

**Lukasz Bott:** Czyli, na przykład, ktoś zapomniał hasła, logując się do AMODIT. Tego typu zdarzenia powinno trafić od razu do informacji do systemu klasy SIEM, bo to administratorzy sobie używają, żeby im to się gdzieś jakaś lampka kontrolna zapaliła.

**Damian Kaminski:** Okej.

**Lukasz Bott:** To jest dla LOTu.

**Damian Kaminski:** Ale to po naszej stronie będzie.

**Lukasz Bott:** No będzie. Nie, to będzie deweloperka, ale na chwilę obecną to ja wytyczne. Trzeba to zrobić.

**Damian Kaminski:** Tak.

**Lukasz Bott:** W sensie na takim poziomie wymagań biznesowo-technicznych.

**Damian Kaminski:** Mhm, tylko to już jest zdefiniowane. Będziemy wystawiać endpointy, czy będziemy wysyłać zdarzenia?

**Lukasz Bott:** My musimy się zintegrować z systemem. To są standardy ustalone, takie opracowane.

**Damian Kaminski:** Okej.

**Lukasz Bott:** Powszechnie w informatyce. To nie jest żaden rocket science. To są gotowce. Może też brać wiadomo, co trzeba zrobić. Trzeba wygenerować.

**Damian Kaminski:** Czyli efektem będzie jakiś dokument do tego, co powinniśmy zaopiekować.

**Lukasz Bott:** Tak, planuję zrobić dokument z zakresem integracji.

**Damian Kaminski:** Dobra, to uzupełnisz to.

**Lukasz Bott:** Tak, to już uzupełnię.

**Damian Kaminski:** Dobra. Tutaj, co mamy? Comarch Hub.

**Lukasz Bott:** Comarch Hub. To tutaj Łukasz, tak, jesteś. Integrację z tym trzeba dokończyć. Ona ma działać. Najprościej mówiąc.

**Damian Kaminski:** Ale to już jest celem tego sprintu, że uruchomimy to u klienta.

**Lukasz Bott:** Plus plus. Łukasz jest w stanie się z tym wyrobić. To jest...

**Lukasz Brocki:** Tak, powinienem. Daniel, w piątek zszedł bloker, więc dzisiaj kontynuuję już pracę nad tym. Myślę, że w pierwszej połowie tego tygodnia skończę pracę, i będzie można.

**Lukasz Bott:** Okej, to to.

**Lukasz Brocki:** Testy, ale też od razu u klienta, bo jedną z odpowiedzi było to, że nie ma środowiska testowego, więc będziemy testować u nich bezpośrednio.

**Lukasz Bott:** Tak, tak. Na żywym organizmie, bo to jest na chwilę obecną specyficzne tylko dla Lewiatan.

**Lukasz Brocki:** Także jak już będzie gotowy, to będzie się tam kontaktować i będziemy próbować.

**Lukasz Bott:** To istotne jest uruchomienie modułu u klienta. Dokumentację do tego też. Konfigurację przynajmniej.

**Damian Kaminski:** Okej, to. Dobra, myślę, że tym też warto. To dopiszmy. Może tym się warto pochwalić, że to też mamy.

**Lukasz Bott:** Na razie nie wywal. Zobaczymy, jak to będzie działało.

**Damian Kaminski:** Okej.

**Lukasz Bott:** Bo de facto ten Comarch Hub to jest tak naprawdę konkurencja dla nas, bo tu chodzi o integrację z KSeF.

**Damian Kaminski:** Tak, ale jeśli to mamy, to są klienci, którzy po prostu będą to mieli.

**Lukasz Bott:** Potencjalny inny klient zgłosił się właśnie do nas, że "ratujcie nas KSeF Connectorem", bo nie chcemy z Comarch się łączyć.

**Damian Kaminski:** Okej.

**Lukasz Bott:** Tak się tak naprawdę toczą?

**Damian Kaminski:** Dobra, co mamy tutaj w tej integracji? Bo to już mamy. Uzysk już tak. Teraz trwają testy, czyli stabilizację.

**Janusz Bossak:** Tak.

**Lukasz Bott:** Nie, to mówiliśmy o Global Express.

**Damian Kaminski:** A przepraszam. Okej. Masz rację.

**Lukasz Bott:** Global Express. A tutaj tę integrację trzeba zrobić w ten sam sposób, jak Global Express. Czyli tak mają się pojawić funkcje w regułach. Umożliwiające wysyłkę przesyłki. Sprawdzenie jej statusu. Może ewentualnie jakieś usunięcie. Takie minimum.

**Lukasz Brocki:** Śledzenie? I anulowanie? Wydruk etykiety, czy pobranie wyroku właściwie.

**Lukasz Bott:** Wydruk etykiety.

**Janusz Bossak:** Z UPSem to jest jasność co do tego.

**Lukasz Brocki:** Tak. Nie potrzeba żadnego certyfikatu. Wszystko idzie przez API. Taką dostałem informację od osoby, która pracuje w UPSie.

**Janusz Bossak:** Okej.

**Damian Kaminski:** Dobra. I co tu mamy? Na koniec sprintu testy wewnętrzne, czy to już będzie u klienta?

**Lukasz Brocki:** Testy raczej będą u klienta, bo my nie mamy konta. Trzeba mieć konto z umową handlową z nimi.

**Lukasz Bott:** Tak.

**Damian Kaminski:** Okej.

**Lukasz Bott:** Testu klienta. No, dokumentacja jeszcze tak.

**Janusz Bossak:** Wracając na chwilę do tego tematu Comarch Hub. To, co powiedziałeś, Łukasz, to jest dosyć niepokojące, że inni klienci chcą z tego rezygnować.

**Lukasz Bott:** Okej, to.

**Janusz Bossak:** Co może oznaczać, że tak łatwo nie będzie się z tym zintegrować. I tak łatwo to nie będzie działać, ale trzeba by coś zrobić.

**Lukasz Bott:** Nie.

**Damian Kaminski:** Nie wiemy, co jest przyczyną.

**Lukasz Bott:** Nie, nie, nie. Rezygnacja tu o ten co chodziło. Tam jakaś rozgrywka wewnętrzna. Wypowiedział raczej polityka wewnętrzna i starcie między jakimiś zespołami, niż technicznie.

**Janusz Bossak:** No, no. Może. Rozumiem.

**Damian Kaminski:** Ogólnie duże firmy mało są elastyczne, a my jesteśmy bardziej. To też jest nasza przewaga w takich przypadkach. Taki Comarch może mieć w nosie, że dany klient ma jakąś specyfikę. U nich działa to tak po całym zakresie, i tyle. Albo wam pasuje, albo nie. I to mogło być też przyczyną.

**Janusz Bossak:** Dokładnie.

**Lukasz Bott:** Nie znam niuansów. Ten temat też zresztą przekazałem do zespołów. Kieszonkowa bomba, bodajże, tak, bo to connector jest.

**Damian Kaminski:** Dobra, okej. To te tematy tutaj. Pozostałe raporty systemowe to już sobie omawialiśmy. Łukasza omówiliśmy w ramach tutaj drugiego Łukasza. Czy też proszę?

**Lukasz Brocki:** Ja tak jeszcze dodam, że Łukasz Poskrobko mnie prosił jeszcze o rozwój, tam poprawki do Azure. Także możliwe, że jeszcze tym będę chciał się zająć w tym sprincie.

**Damian Kaminski:** Do czego?

**Lukasz Brocki:** O onboardingu.

**Janusz Bossak:** Tak.

**Lukasz Bott:** Boardingu bazy danych.

**Lukasz Brocki:** Tak, jest baza z bazy na chmurze, tam na Azure.

**Janusz Bossak:** Chodzi o dezaktywację bazy na chmurze.

**Lukasz Bott:** Tak, może o onboarding. Ale to jest Łukasz, to jest jakoś pilne, czy?

**Lukasz Brocki:** Nie jest bardzo pilne, ale Łukasz Poskrobko już by chciał to zacząć. Mówił.

**Janusz Bossak:** Ale to musimy zaplanować. To też tak, nie wiem, czy to znaczy. Ja bym chciał wiedzieć po prostu, ile każdy z was teraz, jak już mamy tu w miarę ten przegląd zrobiony.

**Lukasz Bott:** Okej. Dobrze, dobrze.

**Janusz Bossak:** Jego dokończymy. Ma jakby obciążenia i czy jest świadomy tego, na co się zobowiązuje i co dowiezie na koniec sprintu. I żebyśmy to ustalili.

**Damian Kaminski:** Dobrze. Marka mamy tylko w kontekście JRWA. Czy to jest jedyne, czym będziesz się zajmował? Czy jeszcze w ramach Trust Center też są jakieś zadania?

**Marek Dziakowski:** Konkretnych takich zgłoszeń nie ma. Jedyne, co to są takie.

**Damian Kaminski:** Czy te joby są już skończone wszystkie?

**Marek Dziakowski:** Joby są przetestowane. Będę wgrywał jutro to na domówkę. W środę mam aktualizację produkcji. Chciałbym, żeby na domówce poleżało. Może w przyszłym tygodniu w poniedziałek wgram to na produkcję, żeby jakieś tam ewentualne skrajne przypadki jeszcze wychwycić.

**Damian Kaminski:** Okej, to myślę, że to możemy wpisać.

**Marek Dziakowski:** Poza tym. Okej, to jakby to może być jako cel? Poza tym jeszcze jest hotfix, który dzisiaj wpadł. Kwestia jeszcze z dokumentami, które długo nie były ruszane. Czyli albo job, który będzie je jakoś przestawiał na wygasłe, tak jak tam kiedyś rozmawialiśmy o tym. Co jeszcze jest do zrobienia? Chyba to tyle, tak, na najgorętsze.

**Damian Kaminski:** Okej, mamy dalej Mariusza. Chyba te dwa tematy już były omówione.

**Kamil Dubaniowski:** Tak, nie wiem, czemu Mariusz pod te style i Design podpięty. To Mariusz, to jakiś przypadek? Bo to nie będziesz uczestniczył, bo to jest React. To jakaś pomyłka.

**Mariusz Piotrzkowski:** Nie, raczej nie.

**Damian Kaminski:** Dobra.

**Mariusz Piotrzkowski:** Kiedyś mówiłem coś prostszego. Jak się mogę robić, na przykład, jeśli są zmiany wyglądu, ale jeśli są większe mechanizmy, to wolę jednak nie robić, bo aż takiego dużego doświadczenia nie mam w akcie. Tylko pytanie, odnośnie tego, jak trudne to jest, bo widzę, że były zmiany. Pierwotnie też miałem się tym zajmować, i tak jak wtedy pisano w tej konwersacji z Piotrem, że mógłby się tym zająć, ale jeżeli chciałbym, żeby jakieś podstawy, żeby nie robił błędów jakiś dziwnych. I to w końcu, jak to będzie?

**Kamil Dubaniowski:** Ostatecznie Piotrek musiał to przekazać. Przyjął to Marek, i chyba nie ma potrzeby, żebyśmy to dzielili na dwie osoby, bo temat nie jest zresztą duży, jak się wydawało.

**Mariusz Piotrzkowski:** Dobra, a gdyby coś było, to.

**Marek Dziakowski:** Nie ma.

**Mariusz Piotrzkowski:** Zresztą mogę.

**Janusz Bossak:** Temat się dość mocno uprościł od pierwotnego, więc Marek jest wystarczający w tym przypadku.

**Mariusz Piotrzkowski:** Okej. Okej, to nie ma problemu.

**Damian Kaminski:** Dobrze, to Mariusza pozostaje ta jedna rzecz jako główna. Mateusz tutaj Mateusz jest zaangażowany w tę indeksację. Pytanie, czy zamierzamy jeszcze coś.

**Kamil Dubaniowski:** Jeszcze wrócę do Mariusza. Przepraszam, zanim pójdziemy dalej. To nie jest jawny cel. Nie wpisaliśmy tego, ale Adrian i Mariusz, do was będzie prośba, żebyście obserwowali te czaty, gdzie udzielają się konsultanci podczas nieobecności Piotra. Żebyście byli trochę takim zastępstwem za Piotrka.

**Damian Kaminski:** Chciałem to poruszyć na koniec, ale dobrze, to wpiszmy to.

**Mariusz Piotrzkowski:** Ja tam zawsze na bieżąco patrzę.

**Kamil Dubaniowski:** Czynimy. Spodziewać się, że będzie dużo takich zgłoszeń, po prostu bieżących. Nie jesteśmy w stanie przewidzieć.

**Mariusz Piotrzkowski:** W jakich dniach dokładnie?

**Kamil Dubaniowski:** Cały ten tydzień.

**Damian Kaminski:** Cały ten tydzień.

**Mariusz Piotrzkowski:** Cały tydzień. A można w takim razie nam podać do grupy do do duty team, czy coś takiego, żeby nam się pokazywał dodatkowo.

**Kamil Dubaniowski:** Tak. To da Janusz, ty możesz?

**Janusz Bossak:** Zaraz sprawdzę, czy można tak. Piotra dzisiaj ściągnąłem. Napisałem do niego, żeby się tam zaangażował. Z tym agro ubezpieczenia, bo jakiś tam widzę większy problem się z tego zrobił i już tam Piotr się angażuje w to też.

**Damian Kaminski:** Dobra, to to też przypisałem AMODIT serwisom i AMODIT DF do Adriana i do Mariusza. Jeśli chodzi o Mateusza, to tutaj mamy tę indeksację, ale jest też potencjalny rozwój. To, co dzisiaj rano było prezentowane, czyli tej dokumentacji. Gdzieś tam poprawienie jeszcze tych szablonów, w jaki sposób są generowane.

**Mateusz Kisiel:** Pytanie z tym, tym WIMem. Przetestowali komunikator, czy testują dalej?

**Damian Kaminski:** Pytanie, czy to? W piątek nie dostaliśmy żadnego feedbacku, bo oni de facto nie przyszli na spotkanie. Będę się próbował z nimi kontaktować, żeby dali nam jakiś feedback offline. Nie mamy żadnych uwag, tak bym powiedział.

**Mateusz Kisiel:** Okej, bo kwestia, że możemy już wdrożyć to produkcyjnie na tych serwerach docelowych.

**Damian Kaminski:** Wyślę dzisiaj maila, jutro się przypomnę, bo już oni nie pracują niestety telefonicznie i dam znać. Jeśli nie ma uwag, to jak najbardziej możemy to rozpoczynać. Dobra, zapiszę to. To też możemy przygotować, a potem ewentualnie tylko zaktualizować. Okej.

**Mateusz Kisiel:** Myślałem też, żeby zrobić jakieś rzeczy dodatkowe sobie AI, na przykład zapisywanie historii konwersacji w AMODIT. Pytanie, czy tym zajmować, czy inne jakieś rzeczy.

**Janusz Bossak:** Na ten raportowe tematy tę indeksację, żeby to dokończyć.

**Mateusz Kisiel:** Tak, to będzie jako pierwsze.

**Janusz Bossak:** Jako pierwsze, dobrze.

**Damian Kaminski:** Na ile ta historia jest istotna, czy właśnie tutaj ta dokumentacja nie jest ważniejsza niż sama historia?

**Mateusz Kisiel:** Obie rzeczy możemy na razie zostawić.

**Janusz Bossak:** Historia nie, tyle. Nie odwrotnie, to dokumentacja. Tworzenie dokumentacji jest dość istotne, bo o to też wnioskowali wdrożeniowcy, Mateusz w szczególności, żeby ta dokumentacja się tam jakoś generowała, bo to im oszczędza mnóstwo czasu. Później takiego po wdrożeniowego. Na razie zrobiliśmy pierwszą część, w zasadzie tylko taki dowód możliwości. I teraz trzeba po pierwsze, według mnie, to dobrze zaplanować. Czyli co my tak naprawdę chcemy? Skąd my te dane będziemy brali? Jak to AI będzie przeważało i jaki jest ostateczny rezultat, czyli jak ten dokument ma wyglądać? Bo tam jest kilka rzeczy. To, co teraz robiliśmy, Mateusz zrobił. To jest generowanie dokumentacji o samym procesie jako takim. Pojedynczym. A my chcemy mieć... trzeba się nad tym zastanowić. Chcemy mieć dokumentację powdrożeniową całości, co by to oznaczało, że po pierwsze, powinien być wszystkie procesy. A może wybrane procesy, bo może niektóre są jakimiś pozostałościami po czymś i tych nie chcemy opisywać, więc trzeba przemyśleć. Po drugie, jest cały obszar ustawień systemowych, który też do takiej dokumentacji powinien trafić, ale może tylko w takim zakresie, w jakim jest to ustawione inaczej niż domyślnie. Czyli co tam zostało poustawiane? Jest obszar integracji, który też jest w ustawieniach systemowych, i też warto byłoby to uwzględnić. I jest obszar tych jobów, które też warto w dokumentacji uwzględnić. Joby są ustawione w taki, a nie inny sposób, więc trzeba przemyśleć, jak taką dokumentację ostatecznie generować.

**Mateusz Kisiel:** Mhm.

**Janusz Bossak:** Na razie jest dowód tylko na to, że się da. Ale ostateczny kształt tego i zakres powinien być dopiero ustalony. Tak. Więc tutaj nie ma, według mnie, jeszcze takiej pracy po stronie Mateusza.

**Mateusz Kisiel:** Tak, myślę, że to będzie takie też do rozwijania, że powstanie jakaś tam pierwsza wersja. Będzie jak będzie jakiś pomysł na udoskonalenie tego i tak dalej, to będzie tak stopniowo rozwijać się.

**Janusz Bossak:** Dokładnie. Tak jak tutaj mówimy, na przykład tam obszary ustawień systemowych. Czy nie wiem, na ile tam ten AI sobie teraz radzi z ustawieniami samego procesu, że to jest, na przykład, uruchamiane na podstawie maila, albo na podstawie skanu i tak dalej. Czy on już to wie, czy nie wie? To jest temat do opracowania. Cel jest taki, żeby wdrożeniowcy dostali narzędzie do generowania dokumentacji powdrożeniowej, a naszym zadaniem jest ustalenie zakresu tej dokumentacji, źródeł informacji dla tej dokumentacji. Całego workflow, jak to ma się dziać, bo może to się powinno dziać po kolei, a nie na zasadzie, że za jednym kliknięciem wydrukuję całą dokumentację. Trzeba przemyśleć. Pytanie, gdzie to ma być umieszczone? Czy to ma być tak po prostu w Copilocie, czy to jest jakiś specjalny Copilot? Tak jak mamy specjalny Copilot do generowania procesu, to może powinniśmy mieć specjalny Copilot, czy tryb jego do generowania dokumentacji wdrożeniowej, gdzie on mógłby się też dopytywać o pewne rzeczy, których nie jest w stanie wyczytać tutaj z konfiguracji? Jakieś dodatkowe adresy? Nie wiem, serwerów pocztowych, czy coś.

**Mateusz Kisiel:** Tak ogólnie myślę, że fajnie, jakby ktoś właśnie z takiego biznesowego punktu patrzył na to i jakieś rady dawał. Nie wiem, czy Łukasz, czy ty, Janusz, czy ktoś inny. Po prostu, żeby tego projektu dopisać. I dam przyciski. Będzie to można udoskonalać, sprawa po kroku.

**Janusz Bossak:** Pewnie trzeba wziąć chłopaków też z wdrożeń. Przejrzeć aktualne dokumentacje po wdrożeniowe. Z ostatniego roku stwierdzić, która z nich jest, według nich, według klienta, najbardziej czytelna i taka odpowiadająca. Może się okazać, że są różne wersje, że jedni klienci wymagają czegoś, inni czegoś innego. To jest temat do rozpoznania. Na razie zrobiliśmy proof of concept, że można w tę stronę iść. Ale teraz trzeba na to pracować. Tak jak tutaj Przemek też mówił rano: wpisać na mapę. Pewnie to będzie już na pierwszy kwartał przyszłego roku, żeby zrobić z tego produkt dla naszych wdrożeniowców.

**Damian Kaminski:** Okej. Powiedziałbym, że jako takie MVP tego, to nie jest jeszcze osadzanie w żadnych miejscach docelowych, tylko skupmy się na wartości merytorycznej. Tamto jest przy okazji, czy tam może niekoniecznie ten sprint. Natomiast, żeby ten sam dokument był już w pełni zgodny z tym, czego my byśmy oczekiwali. Bo i tak on nigdy nie będzie dokumentem ostatecznym. Według mnie, może dla takich podstawowych wdrożeń tak, ale dla bardziej zaawansowanych i tak ktoś będzie musiał go jeszcze redagować, poprawiać, coś dopisać. Natomiast dobrze by było, jakbyśmy zrobili jakiś szablon, który jest uniwersalny pod kątem rozwojowym. Że mamy to, co jest potrzebne zawsze. Jak będzie potrzeba więcej, to sobie dopiszą. Połowę pracy już mają odjęte, dzięki temu, że wyprodukuje to AI. Dobrze, czy tu coś jeszcze mam dopisać? Nie wiem, czy coś jeszcze padło. A co z tym MCP? Czy to jeszcze jakkolwiek rozwijamy dalej?

**Mateusz Kisiel:** To jeszcze nie jest dokończony w pełni, ale pewnie to dokończę w tym sprincie.

**Janusz Bossak:** To jest podobna sytuacja, jak z tą dokumentacją. Jest proof of concept, że się da. A teraz trzeba to zrobić tak, jak powinno być biznesowo.

**Damian Kaminski:** Tak, tylko dokumentacja wiemy, że przyda się nawet nam. A MCP mamy na to klienta?

**Janusz Bossak:** Nie.

**Damian Kaminski:** Mamy? No to faktyczną potrzebę. To może na razie trzeba to zaparkować.

**Mateusz Kisiel:** Przemek mówił tylko tyle, że się pytali niektórzy, co wspieramy z tego MCP. Tylko takie pytania były.

**Janusz Bossak:** Przedyskutujmy to w węższym gronie.

**Damian Kaminski:** Powiedziałbym, że to faktycznie, jak to wydamy, to już nam daje zysk. Nawet jeśli nie finansowy, to po prostu czasowy, który przekłada się na finansowy, bo nasi konsultanci będą mogli z tego korzystać. MCP. Dopóki jakiś klient tego nie weźmie, to nie mamy żadnych zysków.

**Janusz Bossak:** Dokładnie. Do tego MCP trzeba naprawdę dobrze podejść biznesowo. Rozumiem potrzebę Przemka. Rozumiem potrzeby niektórych klientów. Ale, wiecie, jestem zwolennikiem MCP w ogóle integracji z AI, ale róbmy rzeczy po kolei. Najpierw Copilot, a potem dopiero MCP, nie odwrotnie.

**Damian Kaminski:** Dobrze. Dalej. Ostatni jest przynajmniej na tej liście. Może jeszcze zaraz do kogoś zwrócimy. Przemek. Czyli tak prawy panel, to już Kamil mówił. Styl tabel. To już też poruszyłeś. I coś, co pewnie wymaga jeszcze zdefiniowania. Czyli już bieżące bugi. Przemek, masz już przypisane na ten sprint, czy jeszcze?

**Przemysław Rogaś:** Nie, nie mam zadań na ten sprint. Przydałoby się chociaż ze dwa. Są jakieś bugi z raportów.

**Damian Kaminski:** Czyli jest to też dobra informacja, że w poprzednim udało się wszystkie zamknąć.

**Przemysław Rogaś:** Tak, tylko, że nie mam na dzisiaj, nie na jutro. Mam jeszcze tę bazę wiedzy. Tam sobie kończę, tak jakby poza zadaniami. Coś by się przydało już zacząć robić. Tam są bugi z raportów, w których znalazłem w backlogu. Myślę, że je można podejmować. Pisałem na czacie.

**Janusz Bossak:** Jeśli to bugi z raportów i można je podejmować, to to róbmy.

**Damian Kaminski:** Tak.

**Janusz Bossak:** Jeśli nie ma innych zadań dla Przemka.

**Kamil Dubaniowski:** Żeby iść zgodnie z celem, to Przemek, jeśli możesz, selekcjonuj pod tym kątem, że mają być ogólne, czyli do ogólnych ustawień i głównie do raportu tabelarycznego. Jeśli coś jest do Ganta, do innych, to na razie to zostawmy. Skupmy się na tej tabeli w tym sprincie.

**Przemysław Rogaś:** Dobra.

**Kamil Dubaniowski:** Albo jakieś ogólne do filtrów, które są wszędzie. Tak, to tak, ale jeśli jest jakieś specyficzne pod Ganta, tylko tam pamiętam, że było coś z legendą zgłaszane. Na razie to zostawiamy. Z tego, co dużo ludzi jeszcze nie korzysta. Głównie u nas się te tematy pojawiają. Postaram się jeszcze wrzucić i za chwilę tę sprawę panelu, który jestem pewien.

**Damian Kaminski:** Trochę mam taką refleksję, że przeszliśmy przez te wszystkie projekty, ale.

**Kamil Dubaniowski:** W zawodach.

**Damian Kaminski:** Nie zrobiliśmy ważnej rzeczy, czyli nie przypisaliśmy tutaj też koleżanek z działu testów do odpowiednich zadań. Pytanie, czy wszystkie te zadania mają zdefiniowanych opiekunów?

**Barbara Michalek:** Nie.

**Damian Kaminski:** Czy możemy to od razu?

**Barbara Michalek:** Nie, na przykład, wiem, że JRWA chyba od Marka, to nie ma przypisanego tutaj. Łukasza Brockiego ta integracja, chyba, i tak dalej to też. Nie wiem, nie kojarzę. Chyba, że żeby was nie trzymać, możemy sobie tak jak ostatnio z dziewczynami zrobić takie spotkanie. Zetrzyj, sobie podzielimy między sobą.

**Damian Kaminski:** Może być. Myślę, że to nie jest problem, jak się podzielicie. Ważne, żebyśmy wiedzieli, kto od razu jest za co odpowiedzialny. To będzie prostsza komunikacja. Okej. To po prostu dzisiaj to zrobicie, tak?

**Barbara Michalek:** Tak, już tutaj się dogadamy. Jeszcze dziś, czy ewentualnie jutro z rana.

**Damian Kaminski:** Dobra, dobra. Ale ja od razu zapytam. Co do samego repozytorium, to tutaj Oktawia, tak?

**Barbara Michalek:** Ostatnio tak było ustalone. Jeśli to jest dalej, jakby można powiedzieć, ten sam projekt, to chyba Oktawia. No bo ostatnio była Oktawia przypisana do tego.

**Damian Kaminski:** Tak. Dobra, to już przypisałem. Okej. Czy ktoś nie został wymieniony, albo czy ktoś jeszcze chciałby zgłosić jakieś rzeczy, których nie ujęliśmy, a powinny być tutaj ujęte jako zadania sprintu? Dobra, nie słyszę. Janusz, jeszcze chcesz coś podsumować? Czy na tym kończymy?

**Janusz Bossak:** Dla mnie ważne jest to, żebyśmy, tak jak już mówiłem, pracowali na celach. Teraz każdy wiedział, i to bym chciał, żebyśmy jeszcze dzisiaj. Może ja tutaj pomogę, czyli jak się wygeneruje transkrypcja, to z tej transkrypcji spiszę takie cele sprintowe. Trochę mi brakuje takiej organizacji w grupy. Jedyną grupą czy zespołem na razie to jest zespół do repozytorium. Marek stanowi jednoosobową grupę, jeśli chodzi o JRWA. Plus oczywiście testerki. Reszta robi różne rzeczy. Łukasz jest mocno obciążony tymi integracjami. Jak powiedziałem, chciałbym, żebyśmy opracowali wreszcie taką metodykę pracy. Że jesteśmy podzieleni na zespoły. Zespoły wiedzą, co jest ich celem, i potrafią później na Sprint Review opowiedzieć: "Naszym celem było to i to. Dostarczenie tego. Dostarczenie tego to się udało zrobić, jak się czegoś nie udało". No to trudno, nie udało się. Ale żebyśmy wiedzieli, tak jak kiedyś. Powoli możemy do tego bez schematu wrócić. I tak pracować. Także jedyna rzecz, która mi tutaj jeszcze brakuje, ale Damian powiedziałeś na początku, że jeszcze nie jesteśmy przygotowani, czy nie byliśmy przygotowani do takiego trybu pracy? Ale już następne planowanie sprintu i kolejne planowanie sprintu już będę chciał, żeby tak były. Żebyśmy mówili o zespołach i o celach dla tych zespołów, i patrzyli na roadmapę, na zlecenia, które wchodzą. Bo to też trzeba brać pod uwagę. Tutaj, na przykład, z tym do. Załóżmy, jak wejdzie i Neuca się zdecyduje, to pewnie trzeba będzie zaplanować tam na następne, czy na jeszcze kolejny sprint? Zrobienie tego Comarch Resto do Kirina? Taki tryb pracy mnie interesuje. Ale ogólnie jest dużo roboty. Główne cele, to już wielokrotnie mówiliśmy: repozytorium, które trzeba dowieźć. JRWA, które trzeba dostarczyć do konsultantów. Raporty systemowe do przejrzenia. W szczególności dla WIM. To są te rzeczy, które musimy teraz podomykać. Tyle. Dzięki.

**Damian Kaminski:** Okej, to myślę, że kończymy tutaj w kontekście repozytorium. Niekoniecznie z Oktagonu. Jak chcesz, to możesz od razu uczestniczyć, a możemy się jeszcze spotkać później. Natomiast z zespołem tutaj tym, to chciałbym, jeśli macie przestrzeń, to zaraz się spotkać i ustalić, co robimy dalej.

**Michal Zwierzchowski:** Ja jeszcze, a co do tego repozytorium, to tam nie rozmawialiśmy ostatnio o jakimś środowisku testowym? Czy to umarło?

**Damian Kaminski:** Jest środowisko testowe o nazwie "repozytorium modeli lokal". Nie wiem, kto nim zarządza, ale to się sprawdza. Może zaraz ewentualnie umówimy się z Adrianem, że jeśli on jeszcze dołączy tutaj do tego zespołu, to czy to będzie może generować jakieś konflikty między Adrianem a Anią?

**Michal Zwierzchowski:** Dobra, dobra.

**Damian Kaminski:** Ale to już sobie ustalimy wewnętrznie. W razie czego, będziemy się kontaktować.

**Michal Zwierzchowski:** Okej, dobra.

**Damian Kaminski:** No dobra, to w takim razie dzięki za spotkanie. Miłego popołudnia.

**Janusz Bossak:** Dzięki bardzo. Jaka jest?

**Damian Kaminski:** Cześć.

**Filip Liwiński:** Dzięki, dzięki. Cześć.

**Mateusz Kisiel:** Cześć.

**Janusz Bossak:** Zatrzymano transkrypcję.
