**Data spotkania:** 27 listopada 2025, 13:30 - część 6

---

**[Damian Kaminski]:** To jest nie klikalne to jest też pewna różnica.

**[Janusz Bossak]:** Klikalne tak.

**[Damian Kaminski]:** Że to nie jest operacyjne działanie, a tu jednak po tej strukturze się poruszasz. Ja się mam obawy co do upychania tam jakiś opcji, które będą powodować takie miss kliki.

**[Janusz Bossak]:** No.

**[Damian Kaminski]:** Że to jest jednak drzewo nawigacji, a nie drzewo edycji.

**[Janusz Bossak]:** No tak, no ale ale te.

**[Damian Kaminski]:** No ja chcę się tak będzie. Ja uważam, że to to nie jest dobre miejsce, ale to wiecie, mamy demokrację jakoś.

**[Janusz Bossak]:** Jest jest jeszcze jedna jakby. Przestrzeń możliwości, której nie wykorzystujemy. Prawie nigdzie. Ale może trzeba ją do moda wprowadzić? To jest prawy myszy, nie.

**[Damian Kaminski]:** W sprawie przycisk. No to no tylko właśnie nigdzie tego nie wykorzystujemy, więc pytanie, czy tylko tu czy pójdziemy to też o tym myślałem przez chwilę tylko.

**[Lukasz Bott]:** W tej chwili w tej chwili jest wykorzystywany chyba w zarządzaniu organizacja.

**[Janusz Bossak]:** I w gruncie jest gdzieś tam tak?

**[Damian Kaminski]:** Zarządzanie organizacją tam jest Dodaj tak.

**[Janusz Bossak]:** Tak tam jest. Właśnie tam jest struktura jest tak tak tak ma Łukasz rację.

**[Lukasz Bott]:** Ja tak zarządzanie organizacją w profile.

**[Damian Kaminski]:** W użytkownikach strukturze chyba tak.

**[Lukasz Bott]:** Tak, tak, tak klikasz, nie.

**[Janusz Bossak]:** Tak tutaj.

**[Damian Kaminski]:** Ale to jak, ale to jak wejdziesz w tryb zarząd, tak.

**[Lukasz Bott]:** Nie sorry sorry.

**[Damian Kaminski]:** Nie dobrze mówisz już pokazuje tutaj to jest tylko dopiero jak wejdziesz w nie ten ekran przepraszam. To jest ten ekran. Tylko dobrze mówisz tylko tu w zarządzaj strukturą, jak wejdziemy to tu jest kontekst prawego klawisza.

**[Janusz Bossak]:** No ale jest gdzieś mam.

**[Damian Kaminski]:** Jest tak tak, tak, no taki Windows 90 XP, ale ja.

**[Lukasz Bott]:** To jest.

**[Janusz Bossak]:** No tak, no teraz mogliby się już zrobić ładniejszy, nie cenowych ale ale jest, więc może warto w tą stronę pójść, bo ludzie mają już odruch klikania prawym prawym klawiszem myszy tak na wiele.

**[Damian Kaminski]:** W aplikacjach znaczy wiecie, rozwiązujemy problemy. Jedyny problemem na ten moment, żebyśmy już gdzieś tam dobrnę skutecznie do kto jest to przepraszam. To tak, bo my mamy możliwość dodawania nowego. Dzisiaj jadłem w p. Tu mamy pytanie, czy chcemy od tego odejść? Zakładam, że niekoniecznie, że jednak to tutaj zostanie. Zostaje nam tylko i nawet mamy usuwanie z tej perspektywy zostaje nam tylko to, że nie możemy usunąć tego.

**[Janusz Bossak]:** No to.

**[Damian Kaminski]:** I co wtedy pod to robimy? Prawy przycisk usuń.

**[Janusz Bossak]:** Nie, to zróbmy już ma tej przestrzeni, tak jak Łukasz tutaj zaproponował. Na razie niech tak będzie obok tego ołówka, albo jak nie będzie ołówka, to zamiast tego łóżka. Ikonę kosza i koniec. No i oczywiście to ta ikona kosza musi być inteligentna, czyli jak mam podfoldery to żeby nie można było kliknąć, czyli nie można usunąć z przestrzeni, która zawiera dokumenty nie.

**[Damian Kaminski]:** Jasne, czyli, czyli podsumowując na razie robimy tak, że po najechaniu pojawiają mi się ramka jak klikam to inline edytuje.

**[Janusz Bossak]:** Ja bym zostawił, to nie to nie wnosi, zostaw ołówek i Dodaj ten MVP wystarczający.

**[Damian Kaminski]:** Ołówek zostawiamy. Dodajemy kosz.

**[Janusz Bossak]:** Wiemy, dodajemy kosz i koniec.

**[Kamil Dubaniowski]:** A czemu nie chcemy tego? No bo wiecie, ja wiem, ale Dlaczego nie w strukturze obok.

**[Janusz Bossak]:** Za nie mamy czasu.

**[Damian Kaminski]:** Tu kosz.

**[Kamil Dubaniowski]:** No bo no nie no 3 kropki opcji tego tego tej przestrzeni, no bo tu będziesz widział, że coś jest, bo lecisz po tym myszkom i przełączasz się, a tu nikt nie najedzie tam w górnym pasku już wszedł to po co ma tam najeżdżać a tu jak będzie jechał i zobaczy, że są jakieś 3 kropki myjni.

**[Janusz Bossak]:** Żeby tu te 3 kropki? No to dobrze, dobrze.

**[Damian Kaminski]:** No ja ja byłem przeciwny Kamil temu, bo uważam, że to jest drzewo nawigacji i to nie powinno wywoływać.

**[Kamil Dubaniowski]:** Nieodebrana 3 kropki, co ci tam przeszkadzają? Będziesz klikał nazwę zazwyczaj a.

**[Damian Kaminski]:** Że przez pomyłkę zamiast kliknąć w wiersz to kliknę w 3 kropki to się.

**[Kamil Dubaniowski]:** No tak się rozwinął opcję.

**[Janusz Bossak]:** Działa psychika. Znaczy 3 kropki.

**[Damian Kaminski]:** Nie będę się upierał. Wydaje mi się, że że to nie jest optymalne, ale jak uważacie, że to jest OK to tak robimy i tyle.

**[Kamil Dubaniowski]:** No takie znane mi się wydaje, że mnie nie jest to nowość wredna, a tutaj.

**[Janusz Bossak]:** W którym wtedy w tych 3 kropkach może być wiele rzeczy tak, bo może być właśnie to Security. Tej uprawnienia może być usuń, może być od razu też Dodaj folder. Czyli ten tak jak tu wam pokazywałem ten child, czemu nie tak? No właśnie, że idąc jeszcze dalszym tropem tego co było w co Kamil robi teraz na liście. Sekcji tak i i pól, że możemy dodać sekcję. Tym ten nowym projekcie nie ten plusik, który jest.

**[Kamil Dubaniowski]:** No.

**[Janusz Bossak]:** Powyżej poniżej tak.

**[Kamil Dubaniowski]:** To jeszcze nie ma.

**[Janusz Bossak]:** Nie, ale ja mówię na na na liście tak tym, no tym takim zupełnie nowym projekcie celnym.

**[Kamil Dubaniowski]:** A to to to to OK. No to tego jeszcze nie mam to. No mamy rozpisany do tego.

**[Damian Kaminski]:** OK rozumiem.

**[Janusz Bossak]:** I. Chociaż tam to jest bardziej uzasadnione. Dodawanie czegoś poniżej tej akurat sekcji. Nie wiem jak się te przestrzeni układają tutaj, jeśli chodzi o alfabet to jakoś też jest sortowane nie sortowane.

**[Damian Kaminski]:** No.

**[Janusz Bossak]:** Czyli według.

**[Damian Kaminski]:** Widać, że na razie się stawiają od pierwszych do ostatnich po prostu niesienie ustawiają. Trzeba to też ogarnąć.

**[Kamil Dubaniowski]:** Drag and drop pewnie mógłby być też, no bo wiecie tak jak w lewym menu układamy tylko.

**[Janusz Bossak]:** Lewy mnie jest brak wędrować tam przejdź można przesuwać coś tam.

**[Kamil Dubaniowski]:** Tak.

**[Janusz Bossak]:** O widzisz, tam się pojawia jakiś.

**[Damian Kaminski]:** Trzeba złapać.

**[Kamil Dubaniowski]:** Tak wszędzie jest to drag and drop działa wszędzie to trzeba złapać konkretnie za te kropki.

**[Damian Kaminski]:** Dobra tylko pytanie czy? Tu mamy łapać na poziomie to nie jestem, wypij dobra, co to znaczy, ale jak jakiś sens musi być, żeby to było oczy alfabetycznie. Na razie robimy i tyle.

**[Janusz Bossak]:** Nie musi być to robi. Węgry pierwszym zostawmy tak jak jest. Ja bym chciał ogarnąć jakby komplet funkcjonalności tak.

**[Damian Kaminski]:** Dobra, OK.

**[Janusz Bossak]:** Ja.

**[Kamil Dubaniowski]:** W kolejności dodania moim zdaniem tak, no bo to jest intuicyjny.

**[Damian Kaminski]:** Dobrze. Znaczy, wiesz to co się tu wyświetla, jeśli mamy posortować tylko przestrzenie, to to już jest tylko frontend, a Filip jest cały czas, że tak powiem czeka na backend, bo backendu jest na razie cały czas jeszcze więcej, no i cały czas pewnie będzie, więc ja mogę mu to wrzucić, że ma być alfabetycznie i pewnie to jest. Zerowy problem.

**[Kamil Dubaniowski]:** Znaczy, chodzi mi o to, że będziemy mądrzy, bo dodajesz nowy element i nagle on się gdzieś tam w połowie listy usadowi ja bym chyba szedł jak intuicyjnie jest zawsze na końcu. No to na koniec jak dodamy sortowanie no to wtedy się tam poukłada.

**[Damian Kaminski]:** Ale powinno być tak, że jak tworzysz nową przestrzeń, to od razu do niej trafiasz.

**[Kamil Dubaniowski]:** OK.

**[Damian Kaminski]:** No bo to ma sens tworzyć do niej, więc będziesz coś chciał z nią robić i powinieneś od razu być w tej perspektywie.

**[Kamil Dubaniowski]:** No tak, trafiam do niej. Tak, no ale.

**[Janusz Bossak]:** Tak, no to już oczywiście tak po utworzeniu, tak jak teraz pokonam.

**[Damian Kaminski]:** Więc nawet jeśli będzie w środku, to to cię nie zgubi, tak, nie będziesz jej szukać. A gdzie ona powstała?

**[Kamil Dubaniowski]:** Tak, tak.

**[Janusz Bossak]:** Dobra, Damian podsumuj, żebyś ja i wiedział co ma z tym zrobić.

**[Damian Kaminski]:** Dobra, no to to tak na razie na poziomie struktury dodajemy 3 kropeczki. Które mają tylko opcje usuń.

**[Kamil Dubaniowski]:** Uprawnienia.

**[Damian Kaminski]:** I będą miały uprawnienia jak dojdziemy do uprawnień. Nie wiem czy to będzie kolejny sprint, mam nadzieję.

**[Janusz Bossak]:** I mogą mieć Dodaj folder w ramach tej przestrzeni.

**[Damian Kaminski]:** Mamy na razie tu Dodaj folder, więc powiedziałbym, że to będzie już doskonalenie.

**[Janusz Bossak]:** OK.

**[Damian Kaminski]:** Jak jak spoko, jak mamy na to czas to zrobimy. Natomiast róbmy właśnie totalne MVP, czyli jest jedno wywołanie tej funkcjonalności, no to już je mamy. Oczywiście każde nowe nowa przestrzeń, nowy folder powinno od razu na skierować do tego miejsca. Zostajemy przy widoczności na razie folderów, tak jak tutaj są widoczne tego. No właśnie, co robimy z tym? To zostaje też tak jak jest tak to usuń.

**[Janusz Bossak]:** Wszystko zostanie.

**[Kamil Dubaniowski]:** Ja bym się skłaniał ku przeniesieniu tego do pierwszej kolumny nazwy, bo też nigdzie nie mamy tych opcji na samym końcu.

**[Damian Kaminski]:** Dobra.

**[Kamil Dubaniowski]:** Głównie ze względu na to, że może się komuś nie zmieścić na całym ekranie mam.

**[Damian Kaminski]:** Za daleko.

**[Janusz Bossak]:** OK, czyli te 3 kropki pojawić przy nazwy?

**[Damian Kaminski]:** Powiem wam jeszcze inaczej, my chyba ukryjemy na razie te lista lista kompaktowa, bo my jeszcze tego nie odczytujemy. Chyba tak będzie domyślnie. I to będzie naszym MVP kafelki.

**[Janusz Bossak]:** K.

**[Damian Kaminski]:** Więc patrzyłbym na tę perspektywę i wtedy tutaj sugerujesz czy inaczej? No właśnie, jak pytanie kafelek ten kafelek nie jest taki sam, jak inne kafelki. To było gdzieś tam moja propozycja.

**[Kamil Dubaniowski]:** Nie, no wtedy OK, tak jak mamy.

**[Damian Kaminski]:** I teraz pytanie. Czym dobra wielkościowo ma sens, żeby był mniejszy, czyli takie jak tu pytanie tylko tu są tak foldery reprezentowane. Tu mamy perspektywę potencjalnie plików, czyli tu może lepiej to zobaczycie. Tak był były pliki tekstowe, tam jakieś PDF-y na czerwono tak jak w Windowsie się kojarzy i nie wiem jakieś tam excela na zielono. Pytanie tylko jest takie co do szerokości czy utrzymać tę szerokość, która jest tu? To jest pierwsze pytanie i drugie pytanie, jak reprezentujemy foldery?

**[Janusz Bossak]:** To na chwilę wejść do jakiejś sprawy, gdzie są dodane pliki w prawym menu prawym panelu.

**[Damian Kaminski]:** No.

**[Janusz Bossak]:** Albo po prostu jakiejkolwiek i dodać tam.

**[Kamil Dubaniowski]:** To samo szukałem przed chwilą, a nie to robiła nie dość nim.

**[Damian Kaminski]:** Tak, tak, tak to. O, a to ciekawe to co się stało sprawa nie istnieje.

**[Janusz Bossak]:** Swoich.

**[Damian Kaminski]:** Uruchomiłem sprawę i dostałem informację. Sprawa nie jest.

**[Janusz Bossak]:** Dobra, uruchom, jesteś bardzo się.

**[Damian Kaminski]:** Dobra, bo to jest ten lokal, to może wolniej działać. Też deweloper też. Nie wiem o co tu chodzi, czemu mi się tu nie uruchomie?

**[Janusz Bossak]:** Jakiś login.

**[Damian Kaminski]:** Dobra, to jest moja Teczka, dobra, tutaj tu nie przepraszam testowy, tu będzie możliwe.

**[Janusz Bossak]:** No i teraz jakieś pliki tutaj na prawym.

**[Damian Kaminski]:** Będziemy to to dużo waży. I też chcę, żeby było tak samo, czyli po kliknięciu Dodaj plik, żeby pojawił się popup z takim czymś jak tu i mogę zrobić dokładnie tak i załaduje mi się od razu 5 czy 10, żeby to ten import repozytorium miał jakiś sens? No i tak robimy tak tak jak tu XL X dobra.

**[Janusz Bossak]:** Według mnie dokładnie tak samo. Trzymajmy się tego.

**[Damian Kaminski]:** Tylko w tej formie kafelków owej, czyli ta ikonka będzie jakimś tam tak jak tu na projekcie tutaj reprezentacją tego kafelka tak.

**[Janusz Bossak]:** Znaczy nie ikonka cały ten wygląd jak tam jest? O to mi chodziło. Zobacz, jak tą to ładnie wygląda, jest nazwa jest ikona w górnej części w górnym wierszu jest nazwa o odpowiedniej grubości czcionki i tak dalej pod spodem jest jakaś tam data, tu można jeszcze się ewentualnie pomyśleć co tam powinno być i są 3 kropki do tego, żeby tym jakoś tam zarządzić. Tak tu mamy jeszcze oczywiście przenoszenie góra dół, nie wiem czy to ma sens w ramach folder.

**[Damian Kaminski]:** No dobra, tylko to jest lista i tutaj jesteśmy na sidebarze, więc teraz pytanie jest.

**[Janusz Bossak]:** Dobrze, ale tam masz listę jak wchodzisz do jakiegoś folderu to masz listę.

**[Damian Kaminski]:** Tak.

**[Janusz Bossak]:** Jak tu jeszcze nie mamy plików, tak tu będzie lista.

**[Damian Kaminski]:** Tylko no nie mamy, bo bo już tak nie mamy. Będzie tu lista tylko pytanie czy te kolumny są nasze MVP według mnie nie. Dlatego zaproponowałem to ta kafelki i chodzi i zmierzam do tego, że wiesz, tu masz prawy sidebar więcej przestrzeni masz mało, a. Tutaj wyświetlenie tego.

**[Janusz Bossak]:** No ale to jest kafelek, nie, nie rozumiemy się.

**[Damian Kaminski]:** To już pozamykane. OK no to dobra, czyli ma być taki układ kafelkowy.

**[Janusz Bossak]:** No są tak proponowałeś.

**[Damian Kaminski]:** No no dobra, bo teraz cię nie zrozumiałem OK. Dobrze, to teraz się rozumiemy, czyli to jest kafelek, tak.

**[Janusz Bossak]:** Znaczy ja panu mowie dla mnie to jeden zapis, to jest kafelek tak, no tylko ramkę dodać to jest kafelek, ma ikonkę ma tytuł, ma 3 kropki to jest afera.

**[Damian Kaminski]:** OK. OK. Dobra, teraz rozumiem się OK.

**[Janusz Bossak]:** Nie traktuj tego jako lista tego jako złoże z kafelków.

**[Damian Kaminski]:** Tak, tak, tak. No właśnie teraz dopiero, bo ja rozumiem, że kierujesz się w stosunku do listy i stwierdziłem, że będzie pół pola niewykorzystanego.

**[Janusz Bossak]:** Ego.

**[Damian Kaminski]:** Dobra ty. Tylko teraz tak. Gdzie mamy to nasze kafelki górne już nie mamy. Tylko te nazwy tak jak widzicie te. Wydaje mi się, że są dłuższe niż nas nasz kafelek, więc pytanie, czy mamy podejść do tego, że no tu się nie zmieściłaby ta nazwa to tak robimy jak tu.

**[Janusz Bossak]:** Ale nie takie kafelki. No tak jak tam wyświetliło? A nie wiem, nie wiem o czym my rozmawiamy. Właśnie jeszcze raz pokaż ten widok, w którym było widać.

**[Damian Kaminski]:** To.

**[Janusz Bossak]:** Foldery i o no i tu masz kafelki, no to tak ma to wyglądać jak tu.

**[Damian Kaminski]:** 2 kolumny.

**[Janusz Bossak]:** No bo czemu nie 2? No mogą być 2 mogą być 3, tak.

**[Damian Kaminski]:** No no dobra, właśnie o to pytam, to to jest moim celem, że tu był jakiś mogła. Nie zastanawiałem się nad tym, jak dałem jakąś propozycję i nie rozmawialiśmy na ten temat i teraz porównuję to z kafelkami, które już mamy w formie raportów. Czy mamy mieć więcej, czy mamy mieć właśnie układ dwukolumnowy? I wtedy rozumiem, że kafelek zostaje jako ramka, a treść jest taka sama, jak zasugerowałeś tu na sprawie, czyli, czyli taka.

**[Janusz Bossak]:** No tak, no żeby to już jakoś wyglądało, skoro tu mamy dokumenty o to mi chodzi tak, bo raport jest czymś innym.

**[Damian Kaminski]:** No.

**[Janusz Bossak]:** Tam mamy reprezentację dokumentów, no sprawie. I chodzi mi o wizualną zgodność, że jak użytkownik tu wchodzi to żeby mój się to kojarzyło z dokumentami, które pewnie widzi w innych miejscach systemu, czyli na przykład na sprawach. Wtedy ma ten duży kafelek ikony, znaczy kafelek dużą ikonę typu dokumentu, nazwę jakąś tam jeszcze wartość pod spodem typu data czy autor czy co tam sobie możemy pewnie w przyszłości konfigurować. I 3 kropeczki i w ramach tych 3 kropeczek ma tam nie wiem, usuń ustaw tam jakieś uprawnienia przenieść do innego folderu.

**[Damian Kaminski]:** No na razie tylko usunie w przyszłości więcej.

**[Janusz Bossak]:** Wiem to o przyszłości, różne inne, tak?

**[Damian Kaminski]:** OK.

**[Janusz Bossak]:** Tak sobie to wyobrażałem, że te struktura kafelkowanie ja bym się nie wzorował strukturą kafelków na. W raportach.

**[Damian Kaminski]:** W raportach.

**[Janusz Bossak]:** Akurat raportowanej czy procesowej pozostaje kwestia tych folderów? Nie, nie wiem, tu nie mam jakiejś, ale te kafelki reprezentujące. Pliki no to bym tak widział, tak? Pewnie w przyszłości. No już do kolejnego MVP może dodać wielkość tych kafelków, małe, duże i tak dalej. No możemy się wzorować Windowsy wejść z nóżką na ten Windows i tam jest taki tryb, że tutaj możesz tak wyświetla jako tam chyba kafelki gdzieś to pamiętam takie coś było.

**[Damian Kaminski]:** No.

**[Janusz Bossak]:** Są to są duże ikony, co tam jeszcze jest średnie ikony małej.

**[Damian Kaminski]:** Bardzo dużej ikony średniej.

**[Janusz Bossak]:** Jeszcze kafelki tam są jakieś próbki?

**[Damian Kaminski]:** Kafelki.

**[Janusz Bossak]:** No to to są takie kafelki pojedyncze to właśnie tak jak u nas tak czy jest ikona NAZWA I jakiś tam jeszcze. Od.

**[Damian Kaminski]:** No dobra, to żeby było to spójne, to trzeba wymyślić wtedy jakąś ikonkę dla folderu, żeby to nie było tak, że tu jest, żeby żeby to było tak jak tu jakaś ikona folderu I NAZWA.

**[Janusz Bossak]:** Czyli nazwa folderu dokładnie dokładnie no ikonę mamy taką folder krową.

**[Damian Kaminski]:** OK.

**[Janusz Bossak]:** I nie chcę tak będzie.

**[Damian Kaminski]:** A ta data też ma się na repozytorium według was wyświetlać data?

**[Janusz Bossak]:** Ja bym to zostawił rzecz do ustalenia, co tam ma się wyświetlać.

**[Damian Kaminski]:** No właśnie na razie. Później dobra.

**[Janusz Bossak]:** Na razie możemy wyświetlać datę, może będzie chciał użytkownik ustawiać, co tam ma się wyświetlać. Ale to nie jest istotne w tym momencie.

**[Damian Kaminski]:** OK.

**[Janusz Bossak]:** No i tyle.

**[Damian Kaminski]:** No i chyba tyle na razie.

**[Janusz Bossak]:** Tak znaczy.

**[Damian Kaminski]:** No tak jak mówię kolejny sprint zaczynamy od Ania już się tym zajmuje, żeby w tym momencie robi backend taki funkcjonalny. Jeszcze nie wiem, endpoint tylko backend do zarządzania tymi dokumentami, bo one. Dzisiaj jest powiązany ze sprawami, więc tam trzeba jeszcze coś zmienić, natomiast widziałbym to tak, że jak klikamy nowy folder, to pojawia się tu po pap, który przestrzenią przypomina to. Czyli ma. Możliwość przeciągnięcia albo kliknięcia, żeby wywołać już pop. No już to okienko wyboru tak i tu sobie wybieramy i tu też możemy wczytać wiele. Już to sprawdzaliśmy właśnie dzisiaj tutaj z. Z Filipem i za nią, że jak zaczytuję wiele to w zasadzie to jest ten sam moment endpoint tylko frontend to jakkolwiek kolej kuje, czyli wywoływanych jest. No właśnie ładowane są kolejne kolejne pliki.

**[Janusz Bossak]:** Więc trzeba wykorzystać ten film. No właśnie, a weź jeszcze bo chodzi o ten pole, na którym mogę upuścić, tak tutaj ono jest w ten sposób prezentowany, a.

**[Damian Kaminski]:** No.

**[Janusz Bossak]:** Repozytorium, wiesz jak będzie będzie?

**[Damian Kaminski]:** Nie, nie, nie ma tego, ale widziałbym to po prostu tak o tak, że coś takiego wyskakuje z tytułem oczywiście wyskakuje tutaj.

**[Janusz Bossak]:** Nie ma co wyskakiwać to on musi być.

**[Damian Kaminski]:** Jak jak musi być no właśnie, no bo wiesz tutaj gdzie ma być ma być na górze w folderu.

**[Janusz Bossak]:** Czy według mnie nigdzie?

**[Damian Kaminski]:** Pod pod Dodaj pliki.

**[Janusz Bossak]:** Cała cała przestrzeń, cała przestrzeń jak na nią najeżdżasz, tak samo jak jest w simsach jak najeżdżasz to ona się robi w tipsach u mnie akurat tam czy obcy dianie fioletowa tam dramatyczną i tamto mogę opuszczać i tyle, nie róbmy tego to nawet nie jest potrzebne to tam jest, bo no tak się jest.

**[Damian Kaminski]:** Aha. OK. Czyli po prostu tak.

**[Janusz Bossak]:** Tak dokładnie tak mam działać najeżdżasz robi się fioletowe, puszczasz i się dodaje do tego folderu.

**[Damian Kaminski]:** No dobra, zastanowię.

**[Janusz Bossak]:** Tyle że nie ma jak dodać. Nie, no nie jest. U góry Dodaj plik, no to super.

**[Damian Kaminski]:** Jest jest, jest tylko no dobra, to jest jedna perspektywa, ale musimy według mnie obsłużyć interesy wszystkich, to znaczy jak ktoś już chce, tak, to może tak, ale jak ktoś chce wybierać w ten sposób, to Dodaj plik. Dostanie to tak.

**[Janusz Bossak]:** To ma to najmniej. Tak.

**[Damian Kaminski]:** OK. Czyli zostaje przyjdziesz, Dodaj plik, który wywołuje okno dialogowe już tu Windowsa, ale można upuścić na przestrzeń roboczą i wtedy to oznacza ładowanie tych plików. Dobra, OK. No i podgląd to jest coś ostatniego, co chcemy zrobić, to znaczy. Z mojej perspektywy to jest minimum, do którego musimy dojść na koniec przyszłego sprintu. Chciałbym, żebyśmy jeszcze zrobili uprawnienia, a już historię i tak dalej robili później.

**[Janusz Bossak]:** No to ambitny plan, ale dobrze, no wygląda to i testujemy naprawdę to musi bardzo szybko iść przez testy. To nie może być wiesz, Damian tak, że to Ania zrobi potem testerki dostaną i na koniec pień to dowiedzie. Dowiemy się, że to co zostało zrobione w poniedziałek pierwszego dnia z 5 nie działa nie. Ja chcę robić poniedziałek, a ja dostaje we wtorek dziewczyny testują i we wtorek Ania dostaje feedback i poprawia i w środę już jest poprawione i tak dalej, no.

**[Damian Kaminski]:** Na przysz.

**[Janusz Bossak]:** My to.

**[Damian Kaminski]:** No dobrze tam wiem, że no dziewczyny jeszcze od testów w ogóle tego nie nie widzą, ale no zadbam o to, żeby już przekazywać te kolejne.

**[Janusz Bossak]:** Jak? Znaczy. Ustalmy jedno. Jaki znaczy to jest moje pytanie, jaki jest w tej chwili? Do tego dobrany zespół? Jeżeli nie ma to znaczy.

**[Damian Kaminski]:** Tylko ja Ania i Filip.

**[Janusz Bossak]:** No to jeszcze testerka.

**[Damian Kaminski]:** Tak, no.

**[Janusz Bossak]:** I ten zespół ma po prostu dowieść to. Oni mają Ania, nie ma się zajmować niczym innym. Jeżeli Filip teraz robi nawet Kamil do ciebie, znaczy chodzi mi o to, żeby zespół był w 100 procentach przez cały sprint skupiony tylko na tym. Żeby to po prostu na tip top dowieźli. I to nie ma być ich 80% czasu. Mam być ich 100% czasu.

**[Damian Kaminski]:** OK.

**[Kamil Dubaniowski]:** Czy ja tą Filipa nie będę w żaden sposób coś tam naciągał on robi wedle uznania, czyli jeśli czeka na Anię, no to pisze do mnie czy mam coś więcej, ja mu nawrzucałam i po prostu.

**[Janusz Bossak]:** OK, no to jeżeli ma tak, jeżeli ma takie momenty luzu, to jak najbardziej powinien mieć listę rzeczy do zrobienia, ale to jest jego priorytet, ma rzucać te inne rzeczy. Jeżeli Ania coś zrobiła, czy tam Oktawia czy Patrycja, czy ktoś tam przetestował i ma poprawiać, to tak to jest jego priorytet. Tak samo priorytetem Ani jest to. Dopóty, dopóki nie wystąpi jakiś hotfix, które w którym będzie musiała być Ania zaangażowana, to robi to. Tak i wtedy jesteśmy w stanie przez te 2 tygodnie naprawdę dużo popchnąć tego, to oni muszą mieć to jako absolutny. Priorytet to jest na koniec ma być dowiezione. Także i to dowiezione byśmy też się rozumieli. Zainstalowane u klienta. Czyli nie może być tak, że we wtorek może zrobimy pakiet, to znaczy nie w piątek następny może zrobimy paczkę tę za 2 tygodnie i może poniedziałek to przetestujemy na RIL jako ten test. Regresji i może w następnej jeszcze tam wtorek się nie, bo to już będzie połowa grudnia. Tak. Musimy tak zrobić, żeby to w drugim tygodniu było już. Instalowane. Gdyby na koniec sprintu zainstalować to u Piotra Murawskiego. I w piątek ostatniego dnia sprintu powinno nastąpić instalacja o Piotra Murawskiego. Więc tak trzeba się śnić, dlatego mówię o tym, że na 100% po prostu ten zespół musi. Współpracować. Bez wytchnienia.

**[Damian Kaminski]:** No będzie ciężko, ale no to już trzeba podejmować rękawic.

**[Janusz Bossak]:** Znaczy wolę wieś, żeby się spóźnili o jeden dzień i zrobili to na poniedziałek niż w luzie, jakimś takim trochę mgle jechali na koniec, to się okazało, że to jesteśmy w połowie drogi. Jeszcze nie ma testów, jeszcze ten nie działa, tamten nie działa, a jeszcze to trzeba było sprawdzić tak dalej, nie to pełne skupienie. Pełen focus na tym.

**[Damian Kaminski]:** No.

**[Janusz Bossak]:** No dobra, chyba żebyśmy obgadali wszystko mamy jeszcze jakieś tematy to obgadania.

**[Damian Kaminski]:** Nie wiem czy mamy to znaczy tak, możemy jeszcze nie to. Możemy się przejrzeć, co w ogóle było i na czym stoimy. Czynem nic nie uciekło.

**[Janusz Bossak]:** No.

**[Damian Kaminski]:** To jest element, który powiedziałem Ani, że zostawiamy na razie kosztem repozytorium, czyli podglądy szablonów, bo pytała mnie nawet dzisiaj o to powiedziałam, żeby zajmowała się repozytorium.

**[Janusz Bossak]:** Dostań.

**[Damian Kaminski]:** Komunikator jest konfigurowany na razie uwag od klienta brak.

**[Janusz Bossak]:** Dobrze, nie zajmujemy się.

**[Damian Kaminski]:** To jest z mojej perspektywy. No to nie wiem. Właśnie wypowiedzcie w kontekście swojego. No tam miałem jeszcze ostatnie raporty, no ale to.

**[Janusz Bossak]:** No to jest Ani zdjąć te szablony, żeby się nie.

**[Damian Kaminski]:** Praca ciągła. Znaczy, to będziemy znowu robić czterdziesty dziewiąty po prostu te szablony trzeba przenieść na później, no i tyle. Na nowy rok pewnie.

**[Janusz Bossak]:** Moduł komfortowy naprawa błędów to oczywisty repozytorium i to JRWA tak znaczy ja też była to jest Markiem. Były, rozmawiałem tak, żeby on to nawet wcisnął dzisiaj jutro. On się pytał, czy mogę się zabrać za to w poniedziałek. Ja mówię, wiesz, no im szybciej tym lepiej, no bo koledzy.

**[Damian Kaminski]:** Znaczy.

**[Janusz Bossak]:** Wdrożenia owcy będą to potrzebowali, żeby no zacząć coś tam robić. Więc on się do tego zabierze. Może dzisiaj już się zabrał, a jutro na pewno tak, żeby to na poniedziałek powiedzmy takie MVP, bo natomiast. Z tymi o JRWA jeszcze wracając do tego tematu, tam jest drugi temat. Tak drugim tematem jest chyba, że to mamy już zaopiekowane. Drugi temat jest taki, kiedy ten moment, kiedy tworzymy inaczej wyszukujemy. Teczkę, że nie. Kategorie JRWA była tylko teczkę sprawy, do której chcemy wpiąć tę naszą sprawę i to pamiętam. Mówiliśmy w ten sposób, że to będzie też polem Odnośnik. Ale już do procesu pod tytułem teczki spraw czy tam teczki JRWA i tam będę widział i mógł wybrać teczki i to będzie pole Odnośnik i ona będzie miało o tym filtr. Który teraz mamy na polu Odnośnik i tam w tym filtrze będzie widać nazwę tej teczki. Miej symbol, bo Teczka będzie każda miała symbol. Ten cztero znakowy czy tam pięcio znakowe zależy czy to jest pod Teczka czy Teczka. I będę mógł z tego wybrać i czy tutaj nam coś brakuje w sensie funkcjonalności, a AMODIT, żeby ten proces dodawania do teczki, ewentualnie z tego miejsca zakładania teczki i uruchomienia nowej sprawy w ramach. Teczek można było do niej dodać ten. Ten element, który widzę, czyli na przykład korespondencję czy coś nam tutaj brakuje, czy ktoś z was się nad tym jakby pochylał tak koncepcyjnie zamkniętymi oczyma? Czytam wszystko. Co potrzebujemy jest.

**[Damian Kaminski]:** Ja się z tego wyłączyłem tutaj nie wiem czy Kamil.

**[Kamil Dubaniowski]:** A ja się teraz wyłączyłem, bo mnie to przeraża zaczepiaj jeszcze jeszcze razem.

**[Janusz Bossak]:** Mówię o tym momencie, kiedy już? Chcemy wybrać teczkę sprawy do tego, żeby to, co widzimy na ekranie, czy na przykład jakąś korespondencję podpiąć do tej teczki sprawy i tak.

**[Kamil Dubaniowski]:** No to tak jak ustaliliśmy to będzie z poziomu tego wyszukiwania zaawansowanego.

**[Janusz Bossak]:** Znaczy tego filtru tak czy tam dla pola typu Odnośnik?

**[Kamil Dubaniowski]:** Tak i tam będzie jakby wybór sprawy i.

**[Janusz Bossak]:** Dobrze. Tak, chodzi mi o to, czy czy masz przemyślane czy tam coś nie brakuje nam funkcjonalnie czy coś tam.

**[Kamil Dubaniowski]:** Ja dzisiaj to pokazałem konsultantom.

**[Janusz Bossak]:** No.

**[Kamil Dubaniowski]:** Bo oni tego nie mieli włączonego i w sumie. Nic nie komentowali, tak. Powiedziałem, żeby przerobili, bo oni robią to na naszym wzorze, gdzie tam był przycisk zrobiony Dodaj nową sprawę.

**[Janusz Bossak]:** No.

**[Kamil Dubaniowski]:** Jak pokazałem te wyszukiwanie zaawansowane dodali sobie symbol i nazwę sprawy. No i pokazałem ten przycisk, że z tego poziomu też jest dodawanie nowej sprawy i tak mają dostosować także na razie nawet jak klikali na żywo i to przedstawiali przy mnie. No to ja więcej tam nie potrzebuję. Szczerze mówiąc, a zobaczymy co klient czy nie powie nam, że potrzebuje wyszukiwać po czymś. Czego my aktualnie w tych filtrach nie obsługujemy? No chociaż nie widzę.

**[Janusz Bossak]:** No a sobie po nazwie teczki po symbolu teczki i wszystko nie jakieś roku może, ale to wszystko są pola tekstowe więc to się da wyszukiwać OK, no.

**[Kamil Dubaniowski]:** Dokładnie. Tak.

**[Lukasz Bott]:** Na chwilę obecną muszą być ponad tekstowy. Tak, bo mówimy o tym w wyszukiwarce w polu typu Odnośnik.

**[Janusz Bossak]:** Tak, tak, tak, tak, tak, no.

**[Lukasz Bott]:** No to w PDF-ie wyszło PKI chyba wyszło żeby właśnie to jakoś rozszerzyć o ten.

**[Kamil Dubaniowski]:** Wszystko małymi.

**[Janusz Bossak]:** Ale to już nie mieszajmy. No tutaj, dla na razie to tam jest to też się wiąże z tymi polami indeksowanymi w ogóle tak apropos, no.

**[Lukasz Bott]:** No tak, nie nie to przyszłościowo jak. No pewnie tak.

**[Janusz Bossak]:** To też tam by ułatwiało pewnie wyszukiwanie po takich polach indeksowanych. No dobra, dobra, no to ja myślę, że na tym kończymy, to mamy chyba. Zamówione, jutro mamy jeszcze drugą sesję także. Będziemy działać. Dzięki bardzo.

**[Damian Kaminski]:** Dobra, ja jeszcze jeszcze, jeśli możecie chwilę dosyć, bo może się zgubiłem z tym swoim. Już zacząłem to częściowo poprawiać, czyli to już są te 3 kropeczki. Żeby to od razu było. Natomiast jak to było z uprawnieniami, co ustaliliśmy?

**[Janusz Bossak]:** Według mnie też to jest 3 kropeczka powinno być.

**[Damian Kaminski]:** Też przez kropeczka moją być tak? Na poziomie na razie tylko tych przestrzeni no bo tylko tu.

**[Janusz Bossak]:** Na razie tylko tu potem, a potem na każdym, no bo jak będziemy mieli te dziedziczenie i tak dalej to tak.

**[Damian Kaminski]:** No, dobra, dobra OK. No to wszystko jasne.

**[Janusz Bossak]:** Dzięki bardzo.

**[Damian Kaminski]:** Dzięki cześć.

**[Janusz Bossak]:** Zatrzymano transkrypcję.

