**Data spotkania:** 28 listopada 2025, 08:19

---

**Janusz Bossak:** Cześć.

**Patrycja Walaszczyk:** Cześć.

**Marek Dziakowski:** Cześć.

**Barbara Michalek:** To co zaczynać?

**Janusz Bossak:** Już patrzę czy wszyscy się tam pojawiliśmy, tak mniej więcej, że trochę brakuje.

**Barbara Michalek:** Coś?

**Janusz Bossak:** Damian.

**Barbara Michalek:** Adriana. Oktawia dzisiaj ma wolna.

**Janusz Bossak:** No dobra, tylko nagram, ale nie wiem czy o tym jest. No dobra.

**Damian Kaminski:** Też Jestem Dion teraz pewnie dołączy, bo wszystkiego z nim gadałem.

**Adrian Kotowski:** Jestem już tak.

**Janusz Bossak:** Dobra, no to jedziemy właśnie na pierwszym.

**Barbara Michalek:** No to jeśli chodzi o mnie, to wczoraj 7 zadań na na dan, jeden na fell internal testy jest tutaj do. Filipa, ale chyba już to poprawił, a dzisiaj realist testy jest też żeby no jak najwięcej wyczyścić przed końcem sprintu. Tyle ode mnie Patrycja.

**Patrycja Walaszczyk:** Ja wczoraj dostawałam głównie listę pól i edytor formularza na dzisiaj mam hotfixa do sprawdzenia i bugi, ale też jeszcze KSeF i blokerów nie mam. Michał następny, bo kto wie nie ma, dzięki.

**Michal Zwierzchowski:** Yy cześć. Ja wczoraj Łukaszem rozmawiałem odnośnie tego planu do aktualizacji baz danych i tam poprawek odnośnie planów dla aktualizacji środowisk, to znaczy witryn i usług tam jakiś zmian i przygotowanie takiego środowiska do testów, żebyśmy mogli sobie te poprawki. Testować z tym się to rozumiem, bo bo w tej chwili nie mam możliwości dostosowania tego, tylko po prostu jeżeli wrzucamy jakieś zmiany, to musimy jakoś nie przejść aktualizacje na produkcję testować, więc. Będziemy się w tym Łukaszem z Łukaszem z tym zajmować.

**Janusz Bossak:** No dobrze. Łukasz Brocki.

**Lukasz Brocki:** Yy, ja wczoraj zajmowałem się Global Express to zostały mi 2 funkcje reguł jeszcze do napisania plus dokumentacja do wszystkich, także powinienem dzisiaj się z tym akurat wyrobić kolejny Filip.

**Filip Liwiński:** Cześć, to mnie. Plików. Poza tym poprawki na listy, liście pól i też te zadania cennikami wczoraj przepijał i dzisiaj też ostatnie szlify w repozytorium i to zatańczą z listy pól i Przemek kolejny.

**Przemysław Rogaś:** Ja robiłem zadania z edytora nowe. Dzisiaj planuje dokończyć bazę wiedzy, bo już skończyłem te zadania, to miałem skończyć. Mogę się tym zająć, dokończyć to. Kolejny Szymek.

**Marek Dziakowski:** Ja wczoraj się zajmowałem niż i prawnikami do pola typu tabela. I poza tym jeszcze po kilka konsultacje na dzisiaj chciałbym się zająć JRWA, tam mam do tego jeszcze pytania też się z Kamilem z dzwonię, plus też widziałem, żeby przeszłaby cena, to TrustCenter to też bym chciał obgadać. To może kogoś Janusz miał, albo ktoś chwilę później podejmowali.

**Janusz Bossak:** Tak, bo tam, czy czy w ogóle tak chcemy robić? No jak tam w tym?

**Kamil Dubaniowski:** To tutaj te.

**Marek Dziakowski:** No właśnie o to chodzi, czy my to chcemy robić w ogóle, bo już konsultowałam to też z Łukaszem, więc mniej więcej wiem jak jakby to można było zrobić tylko czy chcemy.

**Janusz Bossak:** Dobra, to podaj mi się spotkamy.

**Marek Dziakowski:** To wszystko do mnie.

**Kamil Dubaniowski:** Pod Copilot była chyba nie ma projektu Marek nie to myślowego.

**Marek Dziakowski:** Nie patrzyłem jeszcze na to, ale możliwe, że nie ma.

**Kamil Dubaniowski:** No tak mi się kojarzy. Janusz to pod Copilot czy bezpośrednio robimy osobno jakby dla nas projekt wewnętrznie.

**Janusz Bossak:** Podgląd chyba trzeba tam wrócić.

**Kamil Dubaniowski:** Dobra, no to.

**Lukasz Bott:** To jest projekt do Copilot, ja zrobię to jako pod zadanie.

**Kamil Dubaniowski:** Pracodawcy, tak.

**Marek Dziakowski:** OK.

**Lukasz Bott:** Dobry zawód to by takim Markowi dobra doznał.

**Marek Dziakowski:** To wszystko dla mnie.

**Adrian Kotowski:** Cześć, tato. Dzisiaj do mnie wczoraj się musiałem trochę oderwać od tych moich tematów. Z aplikacją zajmowałem się między innymi wyceną rozszerzenia integracji GUS, dodanie nowych kodów, PKD. Tam finalnie okazało się po przejściu, że ktoś tam nie zbudowaniem dokumentacji tych opisów serwisów. Okazało się, że ten, że te słowa kodów PKD już w sumie jest dostępna na AMODIT jako takiej dokumenty, twitter i tam tego opisałem, jak to można osiągnąć tam do do konsultantów? Później z innych rzeczy to tam jeszcze dojdzie banku ten problem z udzieleniem poleconego tam, że problemem jest to, że po prostu klient ma proxy, które być może nie masz skonfigurowanego standardu M BLS czeka na razie na wyjaśnienia po stronie GUS, bo to akurat ta. Czyli to nie działa to dołach i do ręki bez problemów. Tam się promocja to jest jakiś problem, że jest trochę inny sposób rzetelnie, a więc no to to jest w trakcie ustalania zdjętym jeszcze z innych rzeczy to to ten temat rozbudowy integracji z Connector. Tam przygotowałem tę listę tych zmian, tam potwierdzeniu już rozmiar odczuwałem do dewelopera. Tak też wrzuciłem opis tych aktualizacji. Opis tych zmian na do zgłoszenia i tam jeszcze się skontaktowałem z Rafałem z działek w ogóle jest tam już oni wiedzą, co muszę poprawić. No i dzisiaj powiedzieć. Więc mieliśmy powinny być na deweloper Marvela mowic wizyta będzie można to strony z pobytem w ogóle już też poprawić. Inne się tam dodałem ikonkę w w tej aplikacji to wypisywanie na maca, bo dostaliśmy no nowe logo aplikacji jeszcze takich blokerów to dalej czekamy na zatwierdzenie tego tego konta wszelka od tego się chyba się nic nie dzieje się dopytać się czy Przemka czy tam coś działa w tym temacie i no dzisiaj będę to jest kończyć to to to, to to aplikacje znaczy to wpisywanie w aplikacji jest, a moi sobie na formach. Czytam, myślę do głowy i skończyć ten temat w tym sprincie i to tyle, jeśli chodzi o mnie daje głos, Ania.

**Anna Skupinska:** OK, więc ja wczoraj pracowałam. Na początku trochę nad. Dodanie opcji możliwości dodają już nie zachowanego, ale później zaczęła. Porzuciłam to na razie i zaczęłam pracować repozytorium endpoint uploadu pliku. No i jeszcze jest niedokończony. Chciałam go dzisiaj dokończyć i trochę przetestować zanim go. To z naszego branża.

**Janusz Bossak:** Dobrze.

**Anna Skupinska:** Piotr.

**Piotr Buczkowski:** Ja tam w proj dużo trochę czasu spędziłem, tak. Stawianiu tych baz danych samolot com co kurację testujący on boarding zrobili niespodziankę. No właśnie oprócz tego. Tą wyszedł też przy okazji właśnie badania. Verano na serwerach z tej licence, że są często logowana błędy z z parsera reguł tam przy wykryłem jako ścieżkę to powodu jaka ścieżka jakie czynności to powoduje to poprawiłem, bo to mogło powodować skrajnym przypadku zawieszenie puli aplikacji. Yy, zaczęli tam zająłem się tym sprawdzaniem, Dlaczego nie może podpisać tylko pliku z Lewiatana. To pytanie, bo teraz ten plik jest podpisany po przy pomocy SignApp używamy i TrustCenter w tym temacie services używamy GdPicture może też te biblioteki się po prostu. Jedna jedna nie wspiera drugiej. Może warto przejść na ITX i kto się zajmuje teraz i tekstem?

**Janusz Bossak:** No może być tak. Choć ona zajmował się Rafał, teoretycznie Marek teraz. I to trzeba by jakoś tam wiem, że tam w którymś momencie przechodziliśmy dość intensywnie na.

**Piotr Buczkowski:** No z zrobiłem, zrobiłem. Ab date do. Te 50 najnowsze wersji błąd jest nadal tak także to taki wewnątrz funkcji, gdy piękna, tak. Nie za bardzo jest jak tam wejść jeszcze mogę się jeszcze się pobawię jakiś tam ustawieniach może coś.

**Marek Dziakowski:** A próbowałeś może Piotrek?

**Damian Kaminski:** Nie możemy do nich napisać po prostu.

**Piotr Buczkowski:** No możemy.

**Marek Dziakowski:** Próbowałaś Piotrek na tej samej wersji LibreOffice przerabiać albo typed działać tak klik, bo może to jest też kwestia.

**Piotr Buczkowski:** Nie, bo to ten PDF już jest podpisany przez tego. Nie pamiętam czy nazywała kościoła, ale to przez kościół.

**Marek Dziakowski:** Tak tak jest był podpisany.

**Piotr Buczkowski:** Z regułami i być może właśnie to to, że jest podpisane przez SignApp, to dołożenie kolejnego podpisu. No przecież to nie było testowane, tak ktoś podpisuje SignApp, bo później podpisuje TrustCenter.

**Marek Dziakowski:** Znaczy to częsty przypadek jest w TrustCenter, to gdyby to był problem, to raczej by to wyszło w dużej ilości.

**Damian Kaminski:** Ale nie zawsze tak było, jak to nie było testowane.

**Janusz Bossak:** Czy tak jest?

**Damian Kaminski:** Adecco każdy dokument tak podpisuje od 4 lat.

**Janusz Bossak:** I. Dokładnie. To nie jest problem.

**Marek Dziakowski:** Ja bardziej podejrzewałem, że to może wersja LibreOffice, jak oni mają tam starszą.

**Piotr Buczkowski:** LibreOffice już nie należy stosować Danuta.

**Marek Dziakowski:** No to no właśnie, no to właśnie też może być rozwiązaniem.

**Piotr Buczkowski:** No ale ja jakiś typ plików PDF nie jest obsługiwanych tak. Teraz wiem, że może problem ten, ale nie w ogóle. No dobrze, to być, może trzeba będzie pozwoli zapewne wystąpić o pozwolenie na wysłanie tego pliku, to kiedy do kiedy GdPicture czytam jak się teraz nazywają.

**Janusz Bossak:** No.

**Piotr Buczkowski:** W celu przeprowadzenia testów, tak.

**Janusz Bossak:** Dobrze. Mateusza nie ma, nie, nie ma Mariusz.

**Mariusz Piotrzkowski:** To jest wczoraj był taki temat, coś musiałem stadionem skonsultować odnośnie tego, że po wykonaniu reguły ręcznej się wszystkie reguły pokazywało dla języka, który jest online na sprawie, no i tam się to udało załatwić, tylko po prostu musiałem się dowiedzieć, bo to jest główny taki element o AMODIT, żeby czegoś nie popsuć. To już jest idealna. To jest tach oprócz tego. Poprawki interfejsu jeszcze z tego trumnie. Kamil prosił przedwczoraj odnośnie tabel, to właśnie mi się wywalił publish i musiałem 2 kolejne razy wracać. Nie wiem co się stało, ale czasami mam tak, że z tobą mi się nie uda, coś tam pliki się nie aktualizują, no i jeszcze zrobiłem temat zacząłem robić temat odnośnie. Ja skończyłam odnośnie tego, że źle się wyświetlają tabelę w tabelach jako formularz. Ogólnie jest problem z CSS i z indeksami i trochę próbowałem to obejść, ale nie wiem czy to będzie dobrze działać, bo to jeszcze jest trochę inaczej na interfejsie mobilnym, może to jeszcze potestować po prostu się jeden jeden tekst na drugim wyświetleń, taki dziwny błąd jest. Mm no i to jeszcze cię dokończyć plus mam parę rzeczy, które chcę zamknąć ten sprincie, między innymi to z wyświetlaniem jako. Że 100 sprawie jak się otwiera, żeby się odpowiedź otwierał, to straszne, prawie od świętami w czynie działało. No i to w sumie tyle. Po prostu niektóre rzeczy. To wszystko ode mnie dzięki.

**Adrian Kotowski:** Odnośnie publish możesz po prostu wyłączyć czy przykład tyle, żeby ci proces nie blokował plików? Jak robisz publiczne? To też my częsty powód, dlaczego tam się bawić nie udaje.

**Mariusz Piotrzkowski:** No ja właśnie często robię tak, że wchodzę na zdalny pulpit i wyłączą, ale już ostatnio kilka razy tego nie zrobiłem się udało zrobić im publica, no ale znowu się wywaliło i znowu musiałem 2 albo 3 razy nie zbudujesz to albo GdPicture albo coś innego blokuje, nie mam pojęcia, ale z reguły wyłączam po prostu.

**Piotr Buczkowski:** Bezpośrednio.

**Mariusz Piotrzkowski:** Tak, tak.

**Piotr Buczkowski:** Lokalni ko opis, interfejs. Kopiuj.

**Mariusz Piotrzkowski:** Mówisz? Po prostu skopiować przez explorera mówi, że tak będzie lepiej.

**Piotr Buczkowski:** Znaczy publish lokalnie i później zrobil kopie. Chyba jest to też.

**Mariusz Piotrzkowski:** OK, OK musiałem po testować, dzięki zobaczymy jeszcze.

**Piotr Buczkowski:** Łatwiej można na przykład pominąć tak jak widzisz, że to nie ma sensu i tak kopiować, bo jest na przykład właśnie, gdzie dopiero kiedy jest tak często zablokowany.

**Mariusz Piotrzkowski:** Mhm.

**Piotr Buczkowski:** Jakiś powodów.

**Mariusz Piotrzkowski:** No dobra, dzięki to spróbuję.

**Janusz Bossak:** Dobrze, Damian.

**Damian Kaminski:** Cześć, dobrze, jeśli chodzi o mnie to w dniu wczorajszym. Momencie. Dobra to swojego planowanie sprintu plus. Sekundkę dobrze przeczytałem do swojego, będzie mi wygodniej. Tak spotkanie dotyczące planowania sprintu, jeśli chodzi o powiązane ze z planowaniem sprintu, no to mieliśmy spotkanie dotyczące samego repozytorium. No i tam kolejne zgłoszenia. Układaliśmy to to mniej więcej w kolejności, co co już częściowo przynajmniej mamy do takich testów wewnętrznych i co będziemy dalej produkować. To jest dalszy Plan prac mój na dzisiaj. Ee poprawienie też tego MVP w kontekście wczorajszych uwag. I i przekazanie tutaj konkluzji dla do Filipa. Poza tym wsparcie WIM w kontekście wdrożenia i tam jeszcze stabilizacji tego rozwiązania. KSeF tutaj dzięki Adrianowi. Bo dość sprawnie udało się zrobić tą poprawkę, na którą tam wpadliśmy. Na ten błąd związany z licencją restauracji, więc tutaj dość sprawnie. Wyszliśmy obronną ręką, czekamy na testy i i wyrównanie tego połączenia po stronie KSeF Connectora. Poza tym spotkanie. Oczywiście i tam związane z projektowaniem. No i ten temat CEZ wczoraj zaopiekowałem. Z Erykiem. Tam była propozycja spotkania, w poniedziałek natomiast zasugerowałem, żeby je przesunąć na na przykład wtorek, a. A w poniedziałek ewentualnie jeszcze ja mogę wesprzeć. I tutaj przygotować się lepiej do tego spotkania pod naszym kątem, co z naszego punktu widzenia może wpływać na nie tyle, to niestabilność, to nie wydajność tego środowiska, żeby po prostu zebrać wystarcza. Dane z. Monitora wydajności, bo on już tam od miesiąca działa. Natomiast Eryk nie ma tam dostępu, więc najpierw musi je uzyskać i i wtedy będzie można to przeanalizować. Jeśli chodzi o dzisiaj. No to mamy spotkanie statusowe zdziwiłem. Wiem, że są, jest jakiś problem z podpisem w Orlenie, więc tutaj poprosił mnie Rybko wsparcie. No i chcę przygotować MVP w historii biznesowej. Ee bo na to w zasadzie czeka Rossman, żeby zatwierdzić, że to jest to, czego chcą. Natomiast nasz design został odwołany, więc pytanie. Czy w tym czasie coś innego mamy w sensie ty ty?

