**Data spotkania:** 12 listopada 2025, 08:20

---

**Patrycja Walaszczyk:** Cześć.

**Marek Dziakowski:** Cześć.

**Mariusz Piotrzkowski:** Cześć.

**Janusz Bossak:** Cześć.

**Damian Kaminski:** Cześć.

**Lukasz Bott:** Cześć.

**Janusz Bossak:** No to ma się.

**Barbara Michalek:** Jeśli chodzi o poniedziałek, to mnie nie było tutaj w, ale jeśli chodzi o dzisiaj, to register z tego resetu play zderzymy plikami i zadania komunikatora oraz tutaj zadania chyba Filipa odnośnie listy pól do garów nie mam, dzięki.

**Janusz Bossak:** Patrycja.

**Patrycja Walaszczyk:** Dobra, więc ja testowałam realist internal, to jest głównie bugi, a na dzisiaj mam rozbudowę integracji API w Connector MZGU 2 zgłoszenia plus do tego internal testy i następne Oktawia, dzięki.

**Oktawia Ostrowska:** Hej, ja w poniedziałek testowałam swoje zadania bugi PA je, dodałam też nowe zgłoszenie, a na dzisiaj kontynuacja zadań z tablicy bugi i również PI większości realist jest. I chyba Michał.

**Janusz Bossak:** Michał jesteś.

**Michal Zwierzchowski:** Tak jest, no cześć, ja piątek tak w piątek ten fajny aktualizacji się baz danych na morze. Dzisiaj będę to kontynuował i nie za które jest warma AstraFox i debat fox, a więc dzisiaj to wieczorem zrobię i i nawierzchni wrzuca nowe wersje. I tyle.

**Janusz Bossak:** Filip.

**Filip Liwiński:** Cześć, to u mnie w piątek poprawienie edycji uprawienie domyślnego na matrycy uprawnień. Poza tym edycja wartości domyślne na liście pól i dokończenie wyszukiwania po. No i dzisiaj chcę te pozostałe zadania z listy pól dokończyć i tam jeszcze ta pomarańczowa, co na mnie wisi i Ania kolejne.

**Janusz Bossak:** Jesteś mikrofonu, ale wyłączony.

**Anna Skupinska:** Ja mikrofon wyłączony, tak jeśli chodzi, chodzi o mnie to w poniedziałek robione 2 błędy, jeden dotyczył. Jeden dotyczy o poszukiwania tekstu w w przy obszarach, a drugi dotyczył podczas, żeby pokazywać się lepiej, jakby treść błędów. Chodzi o i d. A i die. Chodziła dziś źródła danych OK następne tak dzisiaj chciałabym zrobić ten wizualny bug prezentacji podsumowanie tabeli, bo już długo na mnie to wisi.

**Janusz Bossak:** Dobra, wiem.

**Adrian Kotowski:** Cześć, to ja w piątek tutaj zajmowałem się do klikacie odoby wpisywanie na maca dość trochę jeszcze właśnie czytałem o procesie wydawniczym na makolab SA tam dowiedziałem, że będziemy musieli założyć wykupić subskrypcję w Apple Developer Program znaczy się pytam też Rafael czy może już jakoś tam zakładał? Kiedyś może przy okazji, poza tym jeszcze przeglądamy się równie dobre praktyki odnośnie aplikacji właśnie aplikacji .NET MAUI i przynajmniej spotkanie w sprawie OVA. Integracji sklepu, korektorem, żeby nam przekazać nasze zmiany popytu, a w ogóle to powinni śmy mogli dostosować. Tam właśnie wyszło, że ten Maciek miał czasu zespołu, więc to jest spotkanie. Przełożyliśmy na dzisiaj do mnie dzisiaj będę kontynuował pracę właściwie dokład nie tylko na stałym, miła. Jem tej aplikacji do podpisywania i ten przepis dostałem tam jedno zapytanie odnośnie serwerów, kontekście tej integracji z Comarch. W miesięcznym postaram się teraz tym spotkaniu od tego się odnieść. No i to tyle, jeśli chodzi o mnie, daje głośniej, gdzie ktoś następny.

**Janusz Bossak:** Mariusz.

**Mariusz Piotrzkowski:** Wczoraj w toku mi przerywa czy. No chyba tak się to nie interesuje. Tak, słuchajcie dobrze.

**Kamil Dubaniowski:** Ciepły przegrywa też tak, że no.

**Mariusz Piotrzkowski:** Sobole świętych nie wiem, możemy słuchać, może nie w poniedziałek byłem krótce tak mówię wtedy na Daily i kontynuowałem temat dalej z basenem w komentarzach. I dzisiaj będę taką zdołować. Chciałbym dzisiaj na internal testy wyrzucić, bo wydaje mi się, że większość zaczęłam zrobione, muszę to trochę popoprawiać także. W sumie tyle, dzięki kolejne Łukasz.

**Lukasz Brocki:** W poniedziałek zajmowałem się trochę tym hotfixem, ale potrzebuję pomocy zgłaszającego, a miał urlop oprócz tego no to Kacper się zgłosił do mnie Jerzy. Problem z nakładaniem pieczęci coś zaktualizowali po stronie Rossmana i to już jest przywrócone. Yy też zdają się tą integracją z Global Express będzie możliwa mają środowisko sandbox, czekam jeszcze mailowo na instrukcję bo to mogą podesłać, ale ogólnie to będzie to zrobienia. A no dzisiaj chcę jeszcze zakończyć temat z UPS, a przynajmniej tam go pociągnąć dalej poz właśnie ten hotfix i ode mnie to wszystko Piotr.

**Piotr Buczkowski:** Nie powiedzieć, jak nie było w piątek głównie zajmowałem się tym logowaniem. Obszar skaz wariancie tam już została przekazana. Pierwsza wersja. Logowanie działa tak. No teraz kwestia tam dorobienia ewentualnej. Synchronizacji danych czy tam w momencie logowania. Tak, ale to już trzeba uzgodnić co i jak i i skąd pobierać dane. A dzisiaj może w końcu tam zaczęłam też w piątek właśnie to wiele, a d tak, czyli zrobiłem tabelę dzisiaj, może w końcu to dokończy. Legnicy mi nie będzie przeszkadzać.

**Marek Dziakowski:** Cześć. W poniedziałek głównie zajmowałem się TrustCenter, zrobiłem poprawki po testach na. Na teście i przeniosłem 2 kolejne joby dzisiaj to będę testował i dalej wygrywał. Poza tym wracam do hotfixu tam osoba zgłaszająca już dzisiaj jest, więc będę mógł się z nim skontaktować i zweryfikować jak to w bazie wygląda jak zakończę to no to będę się mogą też szkoleniem przynosiłem kolejnych blogów na usługę, to wszystko ode mnie dalej sprzątać.

**Janusz Bossak:** Pianka nie ma urlop, Mateusz będzie później Mateusz tego co to widziałem, to rozkminiał kwestie. Yy mechanizmów Google, no tam jeden z klientów trochę się upiera, że na Google OCR inne rzeczy działają lepiej nie do końca nam z tego co ma to już zrobił rozpoznanie to. Gramatyczną jakieś ograniczenia, różne po prostu działa trochę inaczej, niektóre rzeczy ma fajniejsze, niektóre nie. Także dzisiaj mamy spotkanie z tym klientem, znaczy nie jest tym klientem tylko z Googlem w ogóle w temacie, czy integrować się z Googlem tak jak z Azure. Że dla żeby dla klientów, że tak powiem bardziej Google owych mieć również rozwiązania z platformą Google. Szczególności tam, gdzie i tak dalej dobrze. Łukasz, Kamil, Damian, czy tam od was?

**Lukasz Bott:** To, że tak no i jeżeli chodzi o mnie to ja to pracuję ciągle przy tych częściowo tak do tej wersji, czy jest tam już struktura? Jest już robiona, jest częściowo wypełniony na wiki. No oczywiście nie opublikowano jeszcze. No i te opisy biznesowe do raportów systemowych, natomiast jak zostaniemy w tej chwili, to jest kilka zgłoszeń z piątkowego spotkania od konsultantów, które które by trzeba było. Podjąć. Albo o które się dopominają, to więc musimy to przegadać.

**Janusz Bossak:** Dobrze, Kamila.

**Kamil Dubaniowski:** Tak no ja dziś będę starał się rozpisać te usprawnienia do matrycy. Nie widziałem waszej odpowiedzi, więc też możemy sobie to szybko przegadać. Jak się uda spotkać w tych tematach twoim Janusz i może na koniec byśmy tą matrycę uprawnień omówili, bo robiłem te. Usprawnienia czytelności przed długim weekendem i właśnie teraz nie wiem jak u ciebie to wyglądało, ale ja zgłaszając nowe PB i nie mogę. Sugerowanej wersję, do której chciałbym, więc nie wiem, czy to wynika z jakiś twoich zmian czy coś. Michał może u ciebie?

**Janusz Bossak:** Raczej nie, nie na PI nic nie zmieniałem.

**Kamil Dubaniowski:** Dobra, to Michał życia, bo nie mogę właśnie zamknąć zgłoszenia.

**Michal Zwierzchowski:** A co weź, bo mnie usłyszy.

**Kamil Dubaniowski:** Sugerowanej wersji nie da się żadnej wybrać. Aktualnie zgłaszając nowe PIA jest wymagana.

**Michal Zwierzchowski:** 2 tygodnie.

**Lukasz Bott:** Michał też społecznie wydaje mi się, że poznikały te. Statusy typu investigate albo coś tam. Albo indesign.

**Michal Zwierzchowski:** Ja nic nie zmieniałem ostatnio dobra sprawa.

**Janusz Bossak:** Dobra, to przejrzymy to pod kątem tych moich zmian, ale ja na poziomie PI nie zmieniałem niczego, więc raczej nie powinno się nic.

**Kamil Dubaniowski:** Dobra to. To zaraz jak zostaniemy, to będziemy przeglądać. Widzę, że no sporo wpadło, bo ty Janusz chyba rozpisywał weś w tym czasie właśnie te snap, więc zgłoszenie sporo do przejrzenia, także pewnie dzisiaj to spotkanie wyjdzie trochę dłuższy.

**Michal Zwierzchowski:** Dobra rozpadł.

**Kamil Dubaniowski:** No i tyle, także tam Filip, bo bo przegląda, zaczęłam przeglądać twoje zgłoszenia, że już powoli tam tej listy wychodzi, więc przejdziemy do tej matrycy. Na razie mam tylko projekt. Jeszcze zadam, jakoś pisałem.

**Damian Kaminski:** Jeśli chodzi o mnie, no to tam w piątek na koniec dnia jeszcze omawialiśmy z Januszem. Te kwestie i tego jak do tego podejść poniedziałek byłem na urlopie, a na dzisiaj. Integracja z Simple tutaj. No muszę wysłać jakieś komunikaty i się dzwonić z panem, który jest za to odpowiedzialny po ich stronie, żeby ustalić. Rzeczy. Do decyzji przez do decyzji biznesowej o może tak to nazwijmy. Dalej nie wiem jak jest zaopiekowana kwestia i tak instalacji komunikatora, ale to byśmy chcieli właśnie w imię odpalić i o tym już w ubiegłym tygodniu pisałem do kolegów, więc to będę chciał się ze status sowa i podbić dlatego prior. Po tym spotkaniu w sprawie integracji z rapem z Deloitte. No i tutaj będę się chciał dzwonić w sprawie repozytorium z Mateuszem. Repozytorium plików. Mam nadzieję, że wytrwam do końca, bo. Coś mnie dopadło tutaj w niedzielę i jest ciężko.

**Janusz Bossak:** Dobra. To tyle słuchajcie. Tutaj już było wspomniane parę razy, ja tam zacz. Ten robić zmiany troszeczkę na blogu. Tak wstępnie, że. Byłam tutaj mniej więcej pokazać, o co chodzi. Są pewne nowe, że tak powiem oznaczenia, bo to jest epik tylko jest teraz takim prezentem. To jest fischer, mimo że jest teraz taką. Kółeczkiem no i PAI są takie jak były. Dlaczego tak jest to wyjaśnienie w jakimś tam innym spotkaniu? Tutaj jeszcze z kolegami z Damianem Kamilem i Łukaszem to gadamy. Powiem jaka jest zatem filozofia stoi, no i będziemy tak, mam nadzieję pracować, jeżeli chyba, że jeszcze coś tam będziemy poprawiać, do tego zobaczymy. Ale to na osobnym spotkaniu, jakby mówimy, dobra, no to zostałem. Czyli oprócz Damian, Kamil, Łukasz, Michał, zostańcie, a reszcie dziękujemy. Miłego dnia.

**Piotr Buczkowski:** Cześć.

**Marek Dziakowski:** Miłego dnia, cześć.

**Kamil Dubaniowski:** Dzięki.

**Filip Liwiński:** Dzięki, cześć.

**Anna Skupinska:** Przecież to dzięki, cześć.

**Oktawia Ostrowska:** Dzięki, cześć.

**Adrian Kotowski:** Cześć.

**Damian Kaminski:** Jest.

**Janusz Bossak:** Dobrze.

**Michal Zwierzchowski:** To patrzą, a topola i tam to patrzeć, więc cenzurę, bo jak wybiorę sobie jakieś zgłoszenie, które jest tu mi się normalnie wyświetlali 100. I mogę wybrać, a jak biorę jakieś nowe i tam jest mecz tur is version i te wszystkie tam to mi się wyświetlają tak boxy, ale nie ma opisu żadnego.

**Kamil Dubaniowski:** Znaczy ja mam opisy, ale one są szary na czarnym nie widać ich prawie.

**Michal Zwierzchowski:** No to to zobaczy, to to zobaczy, to zobaczy przyjął. Ja mam tak, mam wycieka.

**Kamil Dubaniowski:** Tak jakby tak jakby nie dostał. Jeszcze tak.

**Michal Zwierzchowski:** No i zobaczcie tu jest na przykład.

**Kamil Dubaniowski:** Tylko nie widać jak no no no to są czarne szare napisy.

**Janusz Bossak:** To ja nic nie zmieniałem, tutaj się nic nie zmieniałem.

**Michal Zwierzchowski:** Dobra no to a faktycznie dobra tylko to. No to jak.

**Damian Kaminski:** Ale to ty sobie co zmieniłeś wygląd, że to ma być czarne, tak i teraz nie widać czy tam tak.

**Lukasz Bott:** Znaczy ty.

**Kamil Dubaniowski:** Nie no po prostu taka jest cała nakładka jak jest Czarny motyw wybrany, no to.

**Michal Zwierzchowski:** No tak, ale wcześniej było normalnie widać. Rzeczywiście teraz widzę, że są czarne.

**Kamil Dubaniowski:** Tak były Biała. Wyglądają jakby były niedostępne, nieaktywny w sensie Disney zrobili.

**Damian Kaminski:** Jak chcesz mieć koniecznie czarne to są takie nakładki na przeglądarkę no.

**Kamil Dubaniowski:** Znaczy to nie o to chodzi, tylko nie, nie da się zaznaczyć, nie no nie da się zaznaczyć to.

**Michal Zwierzchowski:** Nie bać się zaznaczyć, gdzie przy zaznacza się.

**Kamil Dubaniowski:** A wpisuję.

**Damian Kaminski:** Nie chyba tylko czcionka. Tak, to ja zrozumiałem, że tylko czcionka, tak.

**Kamil Dubaniowski:** Ja myślałem, że się tego nie da wybrać, bo to tak wygląda. Już patrzę czy u mnie się to znaczy nie nie. U mnie u mnie się nie zaznacza.

**Janusz Bossak:** Wygląda jak.

**Damian Kaminski:** Możemy masz uprawnić, bo tak samo z tymi statusami według mnie to, że Łukasz czegoś nie widział, wynikało raczej z uprawnień niż z tej pozycji nie ma, czyli, że nie można czegoś przepięć na ten etap z tego etapu.

**Kamil Dubaniowski:** Że jak klikam im się zwijali 100 bez żadnego efektu.

**Damian Kaminski:** Albo że.

**Michal Zwierzchowski:** Zmiano to mi się do wszystkich polach coś to znaczyło tylko.

**Lukasz Bott:** No ja używam białego motywu tego jasnego motywu tak no faktycznie tam się to kolorystyka tego zmieniła, ale wybrać się do wybrać, aczkolwiek sugerują, że jest to nieaktywne, no.

**Damian Kaminski:** To może? A no to widzicie to to jest kwestia według mnie coś się zmieniło z uprawnieniami.

**Janusz Bossak:** No ale. Wspomina się, daje wybierać.

**Lukasz Bott:** Ale nie wiesz jak mój prawnik pewnie do czego, no może.

**Damian Kaminski:** Może? Nie, Nie możesz wybrać, tak czekają też już sprawdzam.

**Lukasz Bott:** Nie mogę wybrać tylko po prostu po prostu interfejs do do wyboru sugeruje, jakby to było nieaktywne, to pewnie też i kamilowi o to chodzi. Tak no.

**Janusz Bossak:** Nie no ja mogę oderwać.

**Damian Kaminski:** A możesz, Przepraszam.

**Kamil Dubaniowski:** Znaczy nie mi w ogóle nie wybieram. Zobaczcie jak.

**Damian Kaminski:** Ale na białym.

**Janusz Bossak:** Pamięć pokaż swoją wersję.

**Lukasz Bott:** No czekajcie, no to pokażę. A przy okazji takiego wspomniałem, mam ten.

**Kamil Dubaniowski:** To ja przejąłem na chwilkę, zobaczycie jak to u mnie wygląda. Ja teraz mogę niby zaznaczyć, że chcę to develop zaznaczam no i zwijamy listę, ale tu się nic nie wybieram.

**Lukasz Bott:** Dobi.

**Kamil Dubaniowski:** Klikam teraz normalnie kliknąłem.

**Lukasz Bott:** A na jakim jesteś? Bo jesteś inna, jesteś na nowe PB i jeszcze takie niezapisane tak.

**Janusz Bossak:** Do tego tobie tak działa, wszyscy pozostali mają dobrze.

**Kamil Dubaniowski:** Tak no nie mogę zapisać, no bo wymagana jest wygórowana w Rosji.

**Michal Zwierzchowski:** A gdybym rozwoju jakąś byłem na nowym dobry? Jeden czasów coś nie nie tego, no bo ja nic z tym nie zmieniałem, już też tutaj z tymi polami na pewno nic nie zmienia.

**Janusz Bossak:** Tutaj nic nie zmieniałem w tym obszarze.

**Damian Kaminski:** Znaczy ja pytanie, czy jak ty Janusz zadawałeś te nowe jakieś typy nie?

**Janusz Bossak:** Nie, nie, nie, nie, nie nie, p ja w ogóle nie dotykałem. Ja jest jakiś taki jaki był, taki jest niczego tu nie zmieniłem w tych pozostałych też w sumie niczego nie zmieniałem. Oprócz ikonki ikonę im zmieniłem tyle.

**Damian Kaminski:** OK.

**Lukasz Bott:** To może coś makro cud?

**Janusz Bossak:** Także te moje zmiany tutaj od strony Azure są w sumie bardzo niewielkie, nie.

**Kamil Dubaniowski:** Dobra no daje póki nie wiem. Spróbuję zaraz jeszcze nowe założyciel.

**Janusz Bossak:** Dobra, słuchajcie, powiem wam parę słów na temat tego.

**Michal Zwierzchowski:** Popatrz.

**Lukasz Bott:** No to dobrze.

**Janusz Bossak:** No to pokaż jeszcze jak tu masz ten tam zrób. Ciebie tak widoczne, ale.

**Lukasz Bott:** No.

**Damian Kaminski:** Nie normalnie działa. Ja teraz też to testowałem.

**Lukasz Bott:** Nie działa, aczkolwiek coś coś się zmieniło w sposobie prezentacji tych tych przycisków, to na ewidentnym.

**Janusz Bossak:** Możliwe, że wygrali jakąś nową wersję przy okazji.

**Lukasz Bott:** Tutaj też jakoś tak to chyba było troszkę lepiej klikalne no.

**Michal Zwierzchowski:** A może rzeczywiście tego aktualizowali kamień musisz, nie wiem, jakiś każdy odświeżyć czy czy coś może coś tam się.

**Janusz Bossak:** A może tak no.

**Lukasz Bott:** A tu nikogo o czym ja mówię, no to tutaj jest to znaczy nie wiem, czy to zależy od tego statusu. Ten blog był waiting for information, no ale no. Do siebie mogę na niu, ale potem też. No tutaj było zawsze jakiś zapas, nie wiem czy nogach było jakiś indesign czy inwestycje był.

**Michal Zwierzchowski:** Albo to poblokowali tego tylko to konsultantom, więc może ty jesteś w uprawnienia w konsultanta i może dlatego nie masz. Nie, nie wiem, nie wiem do której to grupy, bo tak, bo to blokowali śmy że.

**Damian Kaminski:** No właśnie do tego zmierzałem dokładnie tego co mówisz, trzeba zobaczyć, do której grupy jest Łukasz przypisany.

**Lukasz Bott:** Czy jakiejś starej grupy tam konsultant albo do kilku może Jestem zapisany i są takie dobra tam Janusz, ty chciałeś tak to może zaprezentuj.

**Janusz Bossak:** No jeżeli macie chwilę, jeżeli macie chwilę to to dużym skrócie wam chciał przedstawić tą filozofię.

**Lukasz Bott:** To to powiedz, a ja mówię, mamy 4 jakieś tam zgłoszenia do przegadania niektórymi tutaj jednak kolegach.

**Janusz Bossak:** Tak znaczy filozofia jest dość prosta według mnie zgodna z tym, co już do tej pory robimy tylko. Jest kwestia nazywania pewnych rzeczy tak jak trzeba. Mm i to dość mocno zmienia jakby sposób pracy z blogiem, tak więc to co już było dodane, ale nie używaliśmy tego. To jest ten poziom inicjatywy taki. Typ zgłoszenia były już na Azure oznaczone jest znaczkiem diamentu. I to jest nasz poziom strategii tak, czyli to są właściwie te nasze roadmapowe strategie. Jak skrócić czas wdrożeń o 30% zrobić coś tam poprawić? To atrakcyjność i tak dalej i tak dalej. Czyli to jest ten poziom inicjatyw dalej w ramach tego poziomu inicjatyw mamy epiki, no to to ten poziom to jest epik to się nic nie zmieniło, tylko mu zmieniłem ikone. Zmieniłem mój ikonę na paczkę. Zresztą może to nazwać właśnie prezydentem, czyli to jest to nasze MVP. Czyli. Minimalny poziom czy minimalna aby inaczej paczka o minimalnej wartości tak, czyli takiej, którą którą można dostarczyć. Ale jest wartościowa dla odbiorcy, tak dlatego jest ta ikona paczki i to jest pewien zamknięty zestaw funkcjonalności różnych, które dostarczamy w ramach tej paczki, ale dzięki temu dostarczeniu ten ktoś, czyli tam nasz klient albo konsultant nasz. Może z tej wartości skorzystać tak, czyli jest to nie musi być jakaś wielka rzecz, tylko właśnie coś, co jesteśmy w stanie w sprincie. Jednym czy 2 dostarczyć, ale dostarczyć w całości. Tak i taka paczka. Zawiera funkcję funkcjonalności komponenty tak i to zrobiłem ten trybik, czyli ileś takich trybików składa się na tą naszą paczkę, którą dostarczamy. Potem jest jeden opcjonalny poziom już czasów. Wtedy, kiedy jakieś ficzery są na tyle. Złożone. Albo wymagają. Głębszego, a jakby opisu zrozumienia to można używać tych user stories. Jeżeli używamy tych słów, czy będziemy używamy na razie nie używaliśmy to wtedy te zadania, czyli PB i podpina się pod już kasy. Jeżeli to są ficzery prostsze. To PB je podpina się tak jak teraz pod fischerem czyli pod te trybiki no i to jest jakby bardzo dużym skrócie idea i teraz jak to wygląda no.

**Lukasz Bott:** Przepraszam pytanie. Bugi jakieś czy coś to po co?

**Janusz Bossak:** No do bugów zaraz dojdziemy bugi są osobną kategorią, ale tak one się tutaj też pojawiają i powinny być podpinane pod.

**Lukasz Bott:** OK.

**Janusz Bossak:** Te poziomy, które są tutaj wyznaczone tak, czyli jeżeli coś nie działa w jakiejś paczce, to powinno być do tej paczki podpinane. Ale to co do bugów jeszcze jeszcze też sam nie mam do końca pewności, ale. Teraz pokażę wam jak to wygląda na blogu.

**Lukasz Bott:** Znikłeś. No.

**Damian Kaminski:** W całym występować.

**Janusz Bossak:** Tak, tak, tak nawyk loków, tak? I tutaj zacząłem to robić, no i przykład na tym. Yy maków się tak. Na poziomie inicjatywy. To musi być coś, co jest stra. Strategicznie ogólne i coś daje jakąś wartość klientowi, tak znaczy osiągnięcie zgodności z wymaganiami idąc na platformach Windows i mac s to jest jakby poziom inicjatywy, tak można by uznać nie da. Nie powinny być te paczki tak, czyli co dostarczamy. Jako minimalna wartość no i teraz pierwszą z tych paczek dostarczonych to był ten POC, którym Adrian to robił i w którym. Zrobił obsługę, powinien był zrobić, bo to jest trochę tak. Życzeniowo w tej chwili tutaj, ale pokazuje, jak ja to sobie wyobrażam tak, czyli Jestem ten POC i on powinien był wtedy się skupić na szafie żyjem szafie, że na przykład na obsłudze błędów nie. No i to jest POC, który się powinien był się zakończyć. To powinno być na dan, tak tutaj na razie nie ma tych statusów, no bo jeszcze nic nie zmieniałem i wtedy uznajemy, że to zostało zrobione tak, czy dostarczyliśmy tym przypadku sami sobie ta. Tą paczkę i tyle teraz. Następną paczką, którą powinniśmy byli dostarczyć, to jest to nadal jest jakby słuszny, to jest obsługa na mac s szafirem m szafirem z poziomu formularza sprawy. Dlatego, że tu jest oddzielona na przykład z poziomu raportu jest jeszcze oddzielone z poziomu AMODIT Center, czyli skupiamy się na tej paczce wartości. I to chcemy dostarczyć i tu powinny być jakieś rzeczy zrobione tak teraz jeszcze na w czasie spotkania padło, że powinna być tak kwalifikacja tej aplikacji MAUI i ona wtedy tu. Jako fischer powinna wystąpić tak. Tak i to jest ona jest w ramach tej paczki, tak czy w tej paczce to powinno być zrobione, chyba że nie chcemy, żeby to było robione teraz, że teraz tą paczkę, którą wydamy, uznajemy, że jeszcze można z nią. Yy popracować i tą kwalifikację przesuwamy do innej paczki, albo w ogóle robimy paczkę z tego jako taką nie. Więc to jest zestaw funkcjonalności, który chcemy dostarczyć w tej paczce i powinniśmy patrzeć na to. W ten sposób, tak, czy mamy to czy mamy już to, czy mamy to, czy mamy to, czy mamy to jeżeli wszystko mamy znaczy, że mamy tą paczkę, możemy ją wydawać. I teraz taka paczka nie powinna być bardziej pojemna. Klucz w tym wszystkim niż możliwość zrobienia tego właśnie w jakimś określonym czasie. To może być kwartał. Ale lepiej gdyby to były sprinty tak 1 2 pewnie maksymalnie 3, czyli taki miesiąc, powiedzmy jakiś. Żeby taką paczkę dać i wtedy wiadomo co trzeba do tej paczki zrobić, żeby uznać za sukces. OK wydajemy czy wydaliśmy tą paczkę? Mamy wszystko co trzeba i to samo. Teraz tutaj z poziomu raportu, no to tutaj powinny się pojawić. Jakieś rzeczy typu obsługa certyfikatu kwalifikowanego tam z poziomu raportu, obsługa wpisywania pinu przez użytkownika z poziomu raportu jej może jeszcze jakieś inne na razie przeze mnie niezidentyfikowane, ale to są rzeczy. Które powinniśmy zrobić? Tak, no rzeczywiście tu, jeżeli mamy do tego fischera, bo to jest fischer. Jakieś PB to podpinamy te PB je to jest akurat, że taki który tutaj był z resztą widać tam jakieś in progress czyli redy cudu. Więc to są rzeczy, nad którymi Adrian pracuje tak, ale w takim układzie ta praca jest dużo bardziej według mnie. Przejrzysta. Tak. Tutaj miałem próbę. Uporządkowanie są uporządkowałem tak zapewnienie zgodności produktów z wymogami dostępności, cel, osiągnięcie w CAG 2 1 poziom a to jest nasz cel, nasza inicjatywa, tak chcemy to zrobić i teraz mieliśmy różne paczki. Mieliśmy paczkę pierwszą zgodność krytycznej ścieżki użytkownika, na przykład logowanie, tam uruchomienie sprawy. No i tutaj po dodawałem rzeczy, które już były niektóre zrobione, niektóre nie. Zapewnienie zgodności stronę logowania z u CAGI tutaj był to jest bardzo fajny przykład, ponieważ to zapewnienie zgodności strony logowania było pomieszane. Z ze zmianą na bootstrap. I tak się tak nie powinniśmy robić, tak znaczy czym innym jest, mimo że to się robi jakby jednocześnie części czym innym jest zmiana na bootstrap, a czym innym jest zapewnienie zgodności. I to trzeba byłoby rozdzielać nie, że prace związane z zmianą na bus strap to jedno i tam są jakieś błędy, różne inne rzeczy i tak dalej i tak dalej, a zapewnieniu zgodności to jest na tej zmienionej stronie. Wrzucanie rzeczy związanych z tym marija i tak dalej i tak dalej tak, no i teraz. Jeżeli by to uznać za MVP, no to chcielibyśmy mieć zapewnienie zgodności strony logowania, zapewnienie zgodności w ocenę dla organizacji zewnętrznych. Tak wrzuciłem, bo akurat to było zrobione. Tak to jest dane. Więc tutaj też czas zmienić na dane. Dostosowanie strony głównej, a młody dowódca g no i tutaj Strona główna, no to wszystkie rzeczy, które są już tutaj widać na dan wszystko co dotyczyło, no tej ramy nazwijmy to reaktywnej tak, czyli tego nagłówka tego lewego menu i wszystkich tych tej nawigacji, po to tutaj też są nawigacje po listach nie. Więc to też pewnie dałoby się to bardziej rozbić. No i tutaj, ponieważ były robione rzeczy związane z panelem użytkownika. No więc też dodałem ten panel użytkownika i to wtedy mogę, żeby nazwać, że to jest to nasze MVP jeden tak, czyli zgodność krytycznej ścieżki użytkownika MVP 2. To właśnie była ta zgodność formularza sprawy. No i tutaj były jakieś zadania typu podnieść tam wersję selekta dwana coś tam. Sprawa no tutaj to już może nie wysilił się za bardzo jeśli chodzi o nazewnictwo tych ficzerów tak no ale można się zorientować o co chodzi tak, czyli że mamy to w ramach samej sprawy jako takiej w ramach formularza jako takiego tutaj mam tabela na sprawie i wszystko co dotyczy prawego panelu tu oczywiście trzeba by trochę się wysilić i lepiej to te ficzery po nazywać tak i znowuż mając taki zestaw ficzerów możemy powiedzieć czy to jest ta paczka tak znaczy. Jeżeli to jest za dużo. To może trzeba było to rozbić jeszcze tak, że zgodność formularza sprawy, ale już zgodność na przykład prawego panelu, byłaby osobną paczką. Tak, chodzi o to, że to musi być minimalny zestaw, który w całości wydajemy w skończonym czasie. Główny tutaj oczywiście ta moja robota polegała też na naszym śmiać w którymś momencie prawie, że kurczeniu się z jajem o różne rzeczy. Ale pracowaliśmy, że tak powiem, według mnie bardzo sensowny taki schemat pracy. Ich kwalifikacji, pewnych rzeczy i oceny tego, czy to coś, o czym myślimy w głowie. W tej chwili to jest właśnie inicjatywa. Czy to jest t. MVP. Czyli nasz epik czy to jest funkcjonalność i żeby to dobrze kwalifikować? Tak. I jest robiona. To jest odkrycie moje w ogóle ostatniego wczorajszego dnia. Yy na naszym. Czy wy gdzie jest tim, synem naszych tipsach i tutaj są teams? Naszych tipsach. Jest to wczoraj dodali przedwczoraj nie funkcjonalność tutaj w Copilot. Jest coś takiego jak agenci. I zbudowałem takiego agenta, który się nazywa klasyfikacja tematów na Azure i tu można. Rzucać sobie hasła. Ja tutaj się go pytałem. Za przykład. On właśnie pytałem się go ostatnio o te klasyfikacje związane z pracami dla klienta. Jak dla lotu nie. I co ta nasz klasyfikator mówi? Że źle jest robienie inicjatywy, realizacja zamówienia odlotu. Albo zagadnienie zamówienia od filmu tu do końca się z nimi nie zgadzam. Jeszcze z nim dyskutuje na ten temat. Ale on twierdzi, że to są aut, póty, czyli co robimy a nie aut comy, czyli dlaczego to robimy? I oblewają tam tak nazwaliśmy to śmiesznie test lakmusowy, tak. Jakby to było dobrze, można to zaklasyfikować do skrócenia czasu wdrożenia, na przykład ten iotova tak chcemy zrobić jakieś funkcjonalności, które moglibyśmy podpiąć pod to moglibyśmy mieć inną inicjatywę, na przykład zwiększenie samodzielności klienta w raportowaniu o RWA coś tam o 50% nie. Yy, to ten komunikator mogły być nazwany umożliwienie komunikacji kontekstowej o mody. To na przykład tak, no to są jakieś tam jego propozycje, które by były w miarę sensowne. Oczywiście sensowność to my o tym decydujemy tak i dopiero potem może być mogą być te nasze jakby prezenty, tak. No i tutaj dalej tam pomóż mi przeformułować, no i on tutaj próbuje tam różne rzeczy zrobić. I tak dalej między o jakby zachęcam do korzystania z tego klasyfikatora tego agenta, on tutaj pewnie będzie wymagał jeszcze jakieś tam. Yy poprawy i do do opisania. Tu można na przykład to co się do pytałeś, Łukasz, jak klasyfikować? Błąd. Powinien tutaj. Retorycznie powinien wiedzieć, jak to się robi, no bo dyskutowaliśmy z nimi. Czyli generalnie trzeba klasyfikować błędy do odpowiedniego poziomu, jakby tego hierarchii. Yy no dobra, ale błędy jeszcze zostawmy, bo to jest taki temat, który jeszcze nie do końca przemyślałem. Jak to dokładnie powinno być? Natomiast sama ta hierarchia uważam, że jest całkiem sensowna i. Dość ciężka jest praca, że tak powiem przy tej reklasyfikacji tych rzeczy. Bo błąd, który my robimy. Ja również każdy z nas to jest ciągłe myślenie. Komponentowe. My patrzymy. Komponentami, czyli trzeba zrobić. On wykres gantta, ale po co? Trzeba zrobić coś tam, ale po co? I wykres gantta czy cokolwiek takie komponent owo. Opatrzone no nie niesie wartości, no tutaj mieliśmy z nim dość długą dyskusję na temat matrycy. Tej dostępności tak, bo on ciągle twierdził, że to jest funkcjonalność, ale jak mu wytłumaczyłem co to jest, no to zgodził się, że tak to jest pewna paczka tak, bo no przynosi wartość i w całości można ją wydać. Tę matrycę dostępności tak, czyli przechodzi ten test, że czy to można wydać samodzielnie? I jak wydamy to to, czy to przyniesie dla kogoś jakąś wartość? No i wychodzi, że tak, że matryca dostępności może być wydana niezależnie od innych funkcjonalności i przyniesie wartość. Wtedy jest to OK. Ale gdyby to była jakaś rzecz, która jest rzeczywiście funkcjonalna, tylko. I stanowi część jakiejś większej paczki wartości, no to wtedy tak nie mogłoby być, nie. Na przykład sam załóżmy prawy panel. Nie wiem w edytorze formularza, bo sam z siebie nie przynosi wartości. Tak. I nie mógłby być wydany bez. Częściej tej po lewej stronie no bo bez sensu było co on miałby pokazywać tak, czyli musi zdać taki test właśnie samodzielności, tak, jeżeli coś jest samodzielne, to może być wydane i wtedy może być tą paczką wartości którą dostarczają. No bynajmniej chodzi o to, że. Przestawienie się z takiego myślenia komponent owego na dostarczanie wartości i tu specjalnie jest ta ikona paczki. Żebyśmy o tym za każdym razem pamiętali, nie, że to jest coś. Część to by zamkniętym pudełkiem, to mogę w całości komuś dać. I to powinno być przynajmniej w minimalnym stopniu jakimś, ale jednak funkcjonalną nie musi mieć wszystkie funkcjonalności, bo będziemy dostarczali kolejne paczki z kolejnymi funkcjonalnościami. Ale pojedyncza paczka musi mieć zestaw. Jakiś jednak działających funkcjonalności kompletne nie. No i to jest główna taka zmiana. Co o tym sądzicie? Jesteście czy ma liście?

**Damian Kaminski:** Tak, tak, tak. No ja już to było o tym wcześniej w piątek rozmawialiśmy więc. W jaki sposób to się tam pokrywa, więc dla mnie to akurat nie było takie duże zaskoczenie, bo przedstawiłeś przynajmniej koncepcyjnie. Jakaś? Propozycja podejścia w alternatywie do tego, co co wcześniej usiłowaliśmy nieskutecznie wprowadzić, czyli tej dokumentacji, tak.

**Janusz Bossak:** Tak, tak znaczy to też, no dzięki, że to wspomniałeś o tym, to też konsumuje ten problem, który ja ciągle dostrzegam, czyli pisania jakieś dokumentacji, no bo wtedy jesteśmy w stanie pisać tą dokumentację i na poziomie inicjatyw. Wyjaśnić po co to jest i na poziomie MVP, tak tutaj powinno być to. No to powinna być ta dokumentacja związana z tą paczką czy po co my tą paczkę robimy co ona tutaj ogólnie dostarczy? Mało tego taka paczka jest samo. W pewnym sensie tak samo opisująca się poprzez te ficzery, które chcemy dostarczyć tak, czyli jeżeli mamy paczkę, to tu będzie wiadomo to i to zostanie dostarczone, a w tej paczce będzie to to to i to tak, a w tej paczce będzie to to i to jest różnica. My w tej chwili robiliśmy tak, że mieliśmy ten maków es i wszystko właściwie ciurkiem pod spodem jako PB i do z różnymi rzeczami i nie bardzo było wiadomo, w którym się zająć. I który wchodzi do której paczki, czyli które ma jaki priorytet. Teraz mówiąc adrianowi rób to. Albo Adrian sam wybiera, dobra, robię to. Tu jeszcze można oczywiście nadawać kolejność tak, że najpierw musi być to, a potem tutaj sąd z czego też nie korzystamy ciągle. Yy to są te predy sensor i tak. Tutaj jest profesor i sukcesor, nie to możemy używać do tego, żeby oznaczać, co musi być zrobione najpierw, a co potem tak jest to, a potem jest to, a potem jest to. No OK, jeżeli nie ma tego no to można oznaczyć, że to na przykład i to może być robione równolegle i wtedy jakiś jeden zespół zajmuje się tym, a drugi zespół zajmuje się tą funkcjonalnością tak że tym tą paczką no. Na tym to polega. No. Także.

**Lukasz Bott:** Sprawach.

**Janusz Bossak:** Najtrudniejsze, tak jak tutaj wczoraj trochę siedziałem, znaczy trochę, no dużo siedziałem nad tym. To jest takie ciągłe ciąg. To walka z własnym umysłem, który jest inżynierski i my myślimy komponentowe nie żeby zrobić ten komponent, żeby zrobić ten komponent. To jest najtrudniejsze w tym wszystkim, ale jak człowiek się tak końcu mu to w głowie prze kliknie. To nagle się okazuje, że tak jest łatwiej. Więc aż się dziwię, że że tak nie mamy zawsze, bo teraz jak patrzę na to, to na przykład tu dla mnie jest to absolutnie. Jasne i oczywiste, nie co będzie o której paczce? Co dostarczymy, czy ta paczka nie jest za pojemna, bo wtedy jak mamy te wszystkie wiecie e forty policzone to wtedy łatwo policzyć e forty na te pojedyncze ficzery tak bo tu będziemy mieli rozpisane którymś momencie te PB i je. I będziemy mieć lek jest effort, no i może się okazać, że tu jest za dużo, że tego się nie da zrobić.

**Damian Kaminski:** A jeszcze to się wyświetla, no bo stawia indica tak kolejno.

**Janusz Bossak:** Więc no.

**Damian Kaminski:** Czy to jest przesuwane w sensie dany fischer?

**Janusz Bossak:** Teoretycznie, bo to jest to jest widok tutaj backlogu nie teoretycznie.

**Damian Kaminski:** OK.

**Janusz Bossak:** No powinno się dać tutaj.

**Damian Kaminski:** Można przestawiać OK.

**Janusz Bossak:** Przesyła się. Znaczy nie w każdym jakby sposobie wyświetlania daje się to przesuwać, ale tu parę razy tak przesuwałem na przykład Ten post był na końcu, bo go dodałem przesunąłem go tu na górę i jest tutaj nie.

**Damian Kaminski:** No właśnie OK.

**Janusz Bossak:** Więc to jest o tyle fajne, nie, że. Mając to tak poskładane, to widzisz nie jest w MVP jeden MVP 2 to potem będzie jakieś WCAG w module raportowym możemy jeszcze coś mieć innego. Możemy mieć jakiś taki w cudzysłowie jeszcze dodatkowy śmietnik tak, czyli, że rzeczy do zrobienia, ale jeszcze nie określone jako paczka i dopiero z nich wybierzemy coś i powiemy o dobra. Robimy kolejną paczkę w tym zakresie, to będzie to i to nie. Także. I to tak tutaj nie jest pod jest obsługa tutaj szafirem szafirem nas formularza sprawy z raportu z poziomu TrustCenter no i to widać, to są rzeczy, które dostarczamy nie i w ten sposób osiągamy zgodność z wymaganiami jej dac na platformach Windows mac s. To jest wiesz samo tłumaczy. Walne się jest momencie.

**Damian Kaminski:** Mhm.

**Janusz Bossak:** Tutaj mamy jakiś to i tu jest właśnie już nieuporządkowane, tak no i to jest to, to jest źle, nie. To tak były tutaj te rzeczy OK wawa się zrobiła. Dziękuję w dniu. Te rzeczy były i teraz muszę się nad tym zastanowić. Właśnie jak to zmienić tą nazwę? Nie, bo te nazwy są niedobre. Z punktu widzenia. Dlatego jakby sposobu nazywania tutaj nie. Jeszcze nie wiem jak to, bo nie pracowałem nad tym. Ale trzeba to. Po zmieniać tak, żeby to miało właśnie taki sens jak tutaj, no. Biznesowy no paczka. Ci tutaj to jest poziom biznesowy. My mówimy co my wam dostarczamy. Dostarczymy wam obsługę tego i tego. W ramach tej paczki w ramach następnej paczki to będzie obsługa tego tego i tamtego nie i tak dalej.

**Damian Kaminski:** No dobrze, tylko to oznacza, że zawsze dostarczamy w paczce jakiś frontend w sensie dopiero na poziomie fischera. Możemy to powiedzieć, że w tym.

**Janusz Bossak:** Nie musi być. Nie, nie, nie no jak.

**Damian Kaminski:** No dobra, masz dobrze masz rację. Masz rację Przepraszam bardziej myślałem to, bo może być reguła, mhm.

**Janusz Bossak:** Możemy dostarczyć jakiś mikro? Tak możemy dostarczyć jakieś mikro serwis. Możemy dostarczyć właśnie tak jak powiedziałeś jakąś funkcję w ramach reguł, która pozwala na obsługę na przykład ask, a i tak, czyli w tym w tym w tej paczce dostarczymy wam funkcjonalność pod tytułem możliwość zadawania pytań do. Chociaż to znowu to nie jest dobry temat nie, bo to jest opisuje funkcjonalność. To trzeba właśnie dlatego jest ten agent tutaj zrobiony, którego nazwałem zresztą strażnikiem. Yy blogu i której nam powinien pomagać, tam będziemy go pewnie doszkalać pomagać. Właśnie też dobrze nazywać pewne rzeczy, właśnie żebyśmy nie nazywali ich ja mam tą tendencję bez przerwy się na tym łapie tendencję do nazywania komponentow lub funkcjonalnie tak większość rzeczy, które wymyślą to są funkcjonalności, a nie te paczki. To jest dla mnie, to było jest ciągle najtrudniejsze. Tym przedstawieniu się w sposobie myślenia. No ale trzeba próbować no.

**Damian Kaminski:** Dokładnie musimy próbować. Wyciągnąć z tego wnioski.

**Janusz Bossak:** Dobra, słuchajcie tyle na tyle na dzisiaj na teraz.

**Damian Kaminski:** To znaczy, no, mamy tak mamy zaplanowane przegląd wycen, ale są jeszcze tematy jakieś otwarte, tu koledzy mówili.

**Janusz Bossak:** Znaczy możemy zrobić tak, że to zamkniemy, żeby to się nagrało i skończyło i możemy się na ten przegląd wycen włączyć i tam będziemy kontynuować.

**Damian Kaminski:** Dobra.

**Janusz Bossak:** Dobra.

**Damian Kaminski:** OK.

**Janusz Bossak:** [zatrzymano transkrypcję]

