**Data spotkania:** 27 października 2025, 08:20

---

**Patrycja Walaszczyk:** Cześć.

**Barbara Michalek:** Cześć.

**Filip Liwiński:** Cześć.

**Oktawia Ostrowska:** Cześć.

**Adrian Kotowski:** Cześć.

**Mateusz Kisiel:** Cześć.

**Janusz Bossak:** Dobra, w miarę wszyscy. Jedziemy, kto tam pierwszy? Basia?

**Barbara Michalek:** Cześć. Jeśli chodzi o piątek, mnie nie było. Dzisiaj testuję hotfix i tutaj to zadanie, bo ja nie zrozumiałam, że ono wstrzymuje. Też się tym zajmę. Tym podobno Patrycja sprawdziła, ale chcę też jeszcze to zobaczyć. A potem zadania, które tutaj Michał nam powiedział, że są potrzebne do zaktualizowania AstraFox. Tyle ode mnie, dzięki. Patrycja?

**Patrycja Walaszczyk:** Ja zajmowałam się głównie internal testami. A na dzisiaj mam w pierwszym priorytecie hotfix i zgłoszenie odnośnie pracowania załączników. Blokerów nie mam. Następne? Oktawia, dzięki.

**Oktawia Ostrowska:** Ja kontynuuję testy internal testy, diagram plus plus, jakieś bugi. Blokerów żadnych nie mam. I to tyle.

**Janusz Bossak:** Michał.

**Michal Zwierzchowski:** Cześć. W piątek z Łukaszem zaktualizowaliśmy deweloper na chmurze, poprawka bodajże do doręczeń. Dzisiaj co planujemy – dalszą aktualizację tam na kolejnych witrynach, tylko ciągle do marcowej. Więc to później możemy rozmawiać na ten temat, czy do czerwcowej będziemy aktualizować. Przesłałem do dziewczyn właśnie listę zgłoszeń, które blokują mi cały czas AstraFox, bo są potrzebne aktualizacji AstraFox albo są niepozamykane. Więc jak rano dzisiaj będą domknięte, to wtedy wieczorem też zaktualizuję dev AstraFox. Najter.

**Janusz Bossak:** Nie.

**Anna Skupinska:** Wyłączony mikrofon. Ja wczoraj pracowałam nad raportami systemowymi i do końca raczej nad tłumaczeniami, bo te tłumaczenia zostały optymistycznie ustawiane na jedną jednostkę, to zajmie dłużej. Wczoraj nad tym pracowałam, dzisiaj jeszcze będę dokańczać, żeby można było dać tłumaczenia do raportów systemowych i do tych do katalogów. A czy do kategorii tych raportów? I jeszcze wczoraj to już zrobiłam – te 2 drobne rzeczy jak zmienić opis dla Sorosa i że co jest problem ze SorosGetem. Teraz Marek.

**Janusz Bossak:** Do kategorii raportów, no to ze słowników przecież.

**Anna Skupinska:** A czy są?

Tak, to właśnie w tych słownikach na razie dodawane są pozycje w słownikach, ale nie są dodawane tłumaczenia do nich. Nie ma żad nigdzie ich zrobionych, ale są wszystkie tak trochę po angielsku.

**Janusz Bossak:** No to nie ma żadnej roboty deweloperskiej do tego.

**Anna Skupinska:** Dlaczego?

**Janusz Bossak:** Wystarczy wpisać w słowniku.

**Anna Skupinska:** I każdy musi za każdym razem wpisywać te tłumaczenia.

**Janusz Bossak:** No nie, nie każdy, no.

**Anna Skupinska:** A czy w sensie przy każdym? Czemu się?

**Janusz Bossak:** Rozumiem, że na stałe mają być wpisane, no dobrze, no ale co? No nadal to deweloperska to niewiele, co jest drobne do zrobienia. To mechanizm jest tak, tylko trzeba uzupełnić anglojęzyczne opisy.

**Anna Skupinska:** A czy tłumaczenia są zapisywane w innej tabeli niż kategorie słowników? Więc muszę zrobić, żeby do innej tabeli były dopisywane, żeby znajdował te kategorie odpowiednie i do nich dodawał tłumaczenie. Więc to nie jest aż takie proste. Ale mogę się tym nie zajmować, jeżeli to nie jest dość ważne zadanie.

**Janusz Bossak:** Nie, nie chodzi o nie zajmowanie się. Dobra, nieważne. Marek?

**Marek Dziakowski:** Ja w piątek chwilę czasu spędziłem nad zgłoszeniem do przedstawienia możliwości wykonywania reguł czy akcji masowych na raportach, ale to trochę wyszło więcej komplikacji. Więc na razie to zostawiłem i zająłem się przeniesieniem tej funkcjonalności blockchain poza serwer webowy. Dzisiaj to będę kontynuował. Plenię też.

**Mateusz Kisiel:** W piątek chwilę byłem, zacząłem robić generowanie plików przez Copilot, dzisiaj to dokończę. Poprawki o cera zrobię, które się nazbierały, jakieś poprawki w el testów i zobaczyć dalej. Adrian, kolejny.

**Janusz Bossak:** Co to znaczy? Co to znaczy generowanie pliku przez Copilot?

**Adrian Kotowski:** Cześć, myślę, że już.

**Mateusz Kisiel:** Tak. Czyli na przykład prosimy go, żeby wygenerował jakiś tam plik z dokumentacją i on robi plik, który można pobrać.

**Janusz Bossak:** Dobrze. Adrian?

**Mateusz Kisiel:** Dostałem co Przemek chciał.

**Adrian Kotowski:** No dobra, to teraz to ja mogę tak. To jeśli chodzi o mnie, to udało mi się znaleźć już problem. Właśnie dotyczy problem z tym API doręczenia. Już przygotowałem rozwiązanie. Definitywnie trzeba związać te wszystkie problemy, tylko po prostu nie mogłem w weekend wgrać tego na produkcję, bo tam po prostu nie miałem dostępu. Chyba wiesz, co narobiliście mającym wykazać. Więc tam dość to nie jest jakaś duża zmiana, więc tylko podmianka liczby, to jakiś dręczenia objętość, to przetestowałem, więc nie powinno być to problemów. No i to oczywiście w miarę szybko zaraz do wszystkich jak z działem, to jednak wszystkich wersji AMODIT, które są wspierane, żeby też było przenoszone. Mieliśmy spotkanie odnośnie tam projektowe, dziękowanie komentarzy piątek rano. Dzisiaj po prostu będę z nowościami, które miały być tu robić. W piątek mi się plany z nich jest w związku z tym API, więc będę go dokończę. Pracę, a tutaj zgłoszenia weekendowe dla Przemka i tam temat tego co Marhaba. I to tyle, jeśli chodzi o mnie. Oddaję głos, Piotrek.

**Piotr Buczkowski:** Ja ogólnie zajmowałem się poprawieniem tych komentarzy i to jest ta 5 spacerze, bo tam jeden klient chciał sobie wygenerować. Stało się, że brakuje jednej rzeczy ważnej. Nie da się na podstawie tej generatorów OpenAPI tego dobrze wygenerować, no to uzupełniłem, wygenerowałem, działa także już można generować sobie takie coś. Tam 2-3 poprawki. Przy okazji zrobiłem sobie, żeby też co lepiej się konowało. Wyszedł błąd. Nie pamiętam pierwszy tak, który kiedyś robiłem hotfixa, zapomniałem zrobić do głównej wersji, zainstalowali nową wersję i znowu wyszedł błąd. No to poprawiłem. To już jeszcze teraz dokończę, tak? Przy reagowaniu AMD, tak żeby tam tam jest specyficzna konfiguracja, że to powoduje przekierowanie i nazwa adres. Dzisiaj tam mam sporo zgłoszeń, nie wiem jeszcze którymi, którym się zajmę.

**Janusz Bossak:** Szymek.

**Przemysław Rogaś:** Ja więc robiłem jakieś poprawki do ustawień systemowych, do modyfikacji tam procesu i działań nad bazą wiedzy. Dzisiaj kontynuuję zadania tam różne ze sprintu i tą bazę wiedzy, jak skończę wszystko. I Filip jest kolejny.

**Filip Liwiński:** To ja w piątek pracowałem na to pozorem pliku i dzisiaj kontynuacja. Mariusz kolejny.

**Janusz Bossak:** Jesteśmy. Rysz nie ma, chyba.

**Piotr Buczkowski:** No coś tam pisał, że jest przeziębiony, jakoś czytam.

**Janusz Bossak:** Tak, tak, tam coś. Dobrze, koledzy. Damian?

**Damian Kaminski:** Mam pytanie co do Adriana – ten sen HP, to to jest pod klienta?

**Adrian Kotowski:** Tak, tam jest, jakieś nie jest jakimś tam Comarch, temu któryś klient tutaj. Ci tak, nie będę go do tego.

**Damian Kaminski:** Przepraszam, Comarch ERP, tak? Nie usłyszałem, przepraszam.

**Adrian Kotowski:** A nie, wybory, tak. Święty był przeciw, później na kriwiec to za słyszenie ci podeślę linka.

**Damian Kaminski:** No dobrze, bo zarówno Piotr i Adrian mają jakieś kwestie. Właśnie powiedziałbym takie backendowe typowe pod klientów, więc to powinien być, wydaje się pewnie priorytet. To tak komentując, ale OK. No jeśli tam to tam jeszcze czeka. Ten dlatego dopytuję, bo tam czeka jeszcze ta integracja z korektorem. Dobrze, jeszcze przeglądową 26 waiting for March. Opozycji przede wszystkim Przemka. Przypominam, ale nie tylko. I dość sporo faili. Mateusz, Mariusz. No i Ania. OK. Jasne, to jeszcze tam to jest persami.

**Michal Zwierzchowski:** No tam właśnie ten jeden fakt jest na tej, co jest dla nas. Rafał się, więc to chyba Mateusza więcej. Byśmy mogli to popr.

**Barbara Michalek:** To jest to, co mi wysyłałeś.

**Michal Zwierzchowski:** Tak, tak.

**Barbara Michalek:** A no to Mateusz już tak, graliśmy z Mateuszem lutym.

**Mateusz Kisiel:** Tak, tak, wiem o tym.

**Damian Kaminski:** OK, no jeśli chodzi o mnie, to dzisiaj 2 spotkania z widmem, roadmapa to są takie szczególne punkt dnia, a poza tym pracę nad blogiem i repozytorium.

**Janusz Bossak:** Kamil?

**Kamil Dubaniowski:** Cześć, dzisiaj, która nie testuje te zgłoszenia, które mi przypisał. W piątek też testowałem internal testy, te co co gdzieś tam zalegały, bo są sygnały, że no dużo tematów tam zawisło gdzieś. Więc trochę chciałem zbić tę tablicę. Na dzisiaj w sumie nawet jeszcze nie zdążyłem się dobrze przygotować, bo zacząłem od przeglądu zgłoszeń i czatów, więc szczęście nie mam własnego planu. Raczej będę działał dalej. I myślę, że powinniście dzisiaj zrobić przeglądy właśnie tablic, no bo jesteśmy w połowie sprintu, więc przypisując chociażby dzisiaj rano jeszcze zgłoszenia. Widziałem, że niektórzy z was w ogóle już nie mają tematów. A sygnałów nie było i też jak ktoś czuje, że jest przeciążony, to żeby to usunąć.

**Damian Kaminski:** To może pytanie wprost, kto nie ma tematów? Do zaopiekowania jest sporo.

**Kamil Dubaniowski:** Albo ewentualnie robi coś, albo po prostu tego na tablicy nie widać. No bo jak przeglądałem tak jak mówię, nawet wrzucałem jeszcze bieżące zgłoszenia na ten sprint. Powiedziałem, że wszystkie ma. Mamy pozamykane u kogoś.

**Damian Kaminski:** Znaczy, nie ma chyba takich, wiesz?

**Przemysław Rogaś:** To ja robię bazę wiedzy, a tam, no mówiłeś, że tam wrzucisz do backlog, więc no ja nic nie mówię.

**Kamil Dubaniowski:** Tak, to wiem, no.

**Damian Kaminski:** Łukasz nie ma, ale Łukasza nie ma. Cały tydzień z tego, co na szybkiego przeglądam i Marka tu nie widzę, ale Marek też ma chyba jedno zadanie na całe.

**Piotr Buczkowski:** No to no to prawidłowo, że nie ma.

**Damian Kaminski:** No tak, to tak.

**Marek Dziakowski:** Ja mam zadania rozpisane.

**Damian Kaminski:** A masz 5 aż? Dobra, racja? Przepraszam, szukałem czegoś z wąskim tym, bo tu przeglądam ten dashboard na Azure. No no, to w zasadzie tylko Łukasz się nie ma. No plus Filip. No Filip czeka jeszcze na ode mnie na na po przepisywanie. A tak to wszyscy mają. To nie wiem, Kamil.

**Kamil Dubaniowski:** I no w drugą stronę. Czy ktoś wie, że na ten moment nie ma szans zrealizować tego, co ma przypisany na sprint i chciałby ewentualnie, żebyśmy coś zjedli, żebyśmy wspólnie zdecydowali, co przykładamy dalej?

**Damian Kaminski:** Podejrzewam, że do Piotra tablicy trzeba wrócić, bo tam są duże zadania.

**Kamil Dubaniowski:** Tak, no to wrócimy na pewno.

**Janusz Bossak:** OK. Dobra, słuchajcie to. My jeszcze to zostaniemy chwilę. Damian, Kamil. Reszcie dziękujemy, miłego dnia.

**Anna Skupinska:** No, cześć.

**Marek Dziakowski:** Miłego dnia, cześć.

**Filip Liwiński:** Cześć.

**Oktawia Ostrowska:** Miłego, cześć.

**Mateusz Kisiel:** Cześć.

**Adrian Kotowski:** Dzięki, cześć.

**Janusz Bossak:** No dobra.

**Kamil Dubaniowski:** Tak, przyznaję, że na szybko i nawet przypisałem właśnie zapomniałem, że Łukasz, którego tablica była czysta, główny mu zadania.

**Damian Kaminski:** Łukaszowi na spoko. No dobrze, że powiedziałeś, bo właśnie tak można się nadziać, nie zapomniałeś i w przypisałeś i zostanie.

**Janusz Bossak:** Naprawdę musimy wrócić do rytmu projektów. Jakaś nowość jest szarpanina. Tak, Mateusz robi rzecz, którą Przemek mu powiedział, że ma zrobić. Przemek Sołdecki – pierwsze słyszę, żebyśmy chcieli mieć pobieranie plików wygenerowanych przez Copilot.

