**Data spotkania:** 3 października 2025, 07:20

---

**Adrian Kotowski:** Cześć.

**Patrycja Walaszczyk:** Cześć.

**Mariusz Piotrzkowski:** Cześć.

**Lukasz Bott:** Cześć. Bo wszyscy jesteśmy nie.

**Damian Kaminski:** Cześć chyba tak, bo ja muszę dzisiaj nie ma, nie wiem. Mateusz też jest w Europie, Piotr jeszcze może dołączy, ale to możemy zaczynać.

**Lukasz Bott:** Pierwsze Buczkowski też jest, Piotrek też jest na urlopie dzisiaj jeden dzień.

**Damian Kaminski:** Okej.

**Lukasz Bott:** To zaczynamy tak dobrze, nie wiem czytamy Damianka tutaj jak. Konkluzje, popieraliśmy planowaniu sprintu czy coś to ogłoszenie jakoś by państwa plan, co?

**Kamil Dubaniowski:** Myślę, że to.

**Damian Kaminski:** To już chyba wspólnie jak Janusz wróci, to wtedy będziemy to ogłaszać te zmiany.

**Kamil Dubaniowski:** Weźmy dzisiaj go z terenu. Tak, myślę, w sensie trzeba to dobrze jeszcze przemyśleć, przygotować się też pod te raporty, żeby nas tu nie było i jakoś kolejkę ułożyć tą z programistami osobno i testerami osobno, ale dobra to to jeszcze na razie.

**Lukasz Bott:** To znaczy.

**Damian Kaminski:** Tak, żeby nie było tak tak tajemniczo. Będziemy trochę zmieniać formułę tego naszego Daily, ale to właśnie wczoraj była dyskusja, trzeba tu włożyć i wtedy przedstawimy to w przyszłym tygodniu.

**Lukasz Bott:** Tak. Dokładnie tam też nie na razie pozostaje bez zmian, czyli idziemy według o. Z tego takiego, który był czyli, czyli po prostu. W cudzysłowie spowiadamy się tak z tego, co zrobiliśmy wczoraj, a co planujemy dzisiaj, czyli Łukasz pierwszy do konfesjonału.

**Lukasz Brocki:** Ja wczoraj przygotowałem tą nową funkcję reguł, którą miałem na ten PBI przypisaną tworzenie. Nikola outu to jest na internal, ale to jest tak zajmuje się teraz bugiem do z weryfikacją podpisu na dokumencie jak ktoś skończy, no to chcę uzupełnić dokumentację i zająć się testami losowymi, bo do 2 zgłoszeń w tym spięcie mogło mnie napisać, ale najpierw się zajęciami zgłoszeniami i będę to nadrabiać dzisiaj. Ode mnie to wszystko, Filip.

**Kamil Dubaniowski:** Tam w przypadku tych kolaborantów do testów uwaga, że była niedawno zmiana ikony w kolano, znaczy w komunikacie informacyjnym tak to to była.

**Lukasz Brocki:** Tak dzisiaj do mnie napisał już Mateusz na internal. To jest to jest ta wersja, ale jak będzie malowane? Co to zmienia?

**Filip Liwiński:** No to jest umieszczanie to zmiana sposobu wyświetlania logów na systemowych też dodanie multiselect dla dla modułu na frontendzie patencie. No i takim jak ty jesteś nie no i też na matrycy poprawki bieżąco wygłaszane przez Kamila i Patrycję. No i dzisiaj też co dodać multi sorek multiselect użytkowników też na logach systemowych. I Przemek, kolejny.

**Przemysław Rogaś:** Nie robiłem kontynuowałem zadania z edytora formularza. Mhm, a dzisiaj dalej zadania z edytora formularze, tam z integracji zacznę robić. Tyle ode mnie kolejny jest Mariusz.

**Mariusz Piotrzkowski:** No to ja byłem trochę krócej, nie wiem co się stało, ale tak mnie zmuliło później, że chciałem się położyć na drzemkę, czytałem sobie do końca cały dzień zrobiłem. Ten wskazywał blackboard do profilu Łukasza Bota do portach man. Poprzednie wersje miałem trochę problemów do tego tak długo zajęło. Oprócz tego temat odnośnie walidacji pola tekstowego z maską, no to się okazało, że nie jest błąd. To jest działanie zamierzone i to jest na razie przekazane naradę z tego, co pamiętam przekazuje formularz. No i spotkanie z TrustCenter było. No i wczoraj miałem się zająć, ale się zająłem dalej tym tematem odnośnie układania przycisków na belce sprawy. Pozostało mi już tylko do poprawy wydajnościowa na interfejsie, bo zrobiłem tak trochę. Powiedzmy sobie łopatologicznie mi nie pasuje to trochę trafi, przymusić stronę, muszę to przemyśleć jeszcze, ale już większość chciałem zrobione i oprócz tego jeszcze mam temat odnośnie zmiany komunikatu, gdy na formularzu nie ma żadnych pól bok jest tekst, żeby się coś plusik kapelusika już nie ma. To wszystko dzięki.

**Lukasz Bott:** Oktawia.

**Oktawia Ostrowska:** Hej, ja wczoraj moduł raportowy, logi systemowe też konsultacje do zadań, a na dzisiaj w dalszym ciągu logi systemowe plus zadanie Marka związane TrustCenter. I.

**Lukasz Bott:** Dzięki Patrycji.

**Oktawia Ostrowska:** Patrycja tak.

**Patrycja Walaszczyk:** Ja wczoraj zakończyłam testy internal odnośnie właśnie matrycy uprawnień i dzisiaj będę kontynuowała regres. Przez te głównie z matrycy uprawnień tam, gdzie jest przesyt. Pierwszy też to jest to wam moduł raportowy blokerów nie mam. Marek, następny dzięki.

**Marek Dziakowski:** Wczoraj poprawki testów wolne do do zadań na testach. Poza tym aktualizacja TrustCenter to mniej więcej przedstawieniach opłacą jak to wygląda? To wszystko ode mnie z wczoraj na dzisiaj chce się zająć poprawą SQL, które zgłosił Piotr na podstawie slow logów w TrustCenter wymas zgłoszeń i takie mniejsze zgłoszenie, w którym jeszcze zostały w tym sprzęcie do zrobienia.

**Lukasz Bott:** No dzięki.

**Marek Dziakowski:** To wszystko kolejny Damian.

**Damian Kaminski:** To jest ja w dniu wczorajszym. Dużo porad związanych z Allianz tam mieliśmy warsztat z klientem, status taki wewnętrzny, z też z klientem, ale tylko i wyłącznie z kierownikami tam po ich stronie i analitykami. A poza tym jeszcze spotkanie z naszymi wdrożeniowcami, żeby ustalić. Podział prac no tam niestety no właśnie trochę nie ma takiego opiekuna, a wdrożenie jest skomplikowane, więc na razie ja pewnie jeszcze tą rolę. Dalej była rada i spotkanie. Projektowe to podczas rady omawialiśmy te raporty systemowe. Spotkanie dotyczące planowania sprintu, czy też bardziej może właśnie usprawnienia pracy. A poza tym jakieś drobniejsze prace w Orlenie no i w Zimbra całe wdrożenie faktur jeśli chodzi o dzisiaj no to głównie wiem. W pierwszej części dnia pytanie czy mamy jakieś dodatkowe te spotkanie dotyczące planowania tutaj? Do Kamila Łukasza, takie otwarte. Czy mamy jakieś tematy na dzisiaj na design? Ja ze swojej strony nie mam poza tym pracę nad blogiem i spotkanie z konsultantami.

**Lukasz Bott:** Też nie.

**Damian Kaminski:** I teraz jeszcze może, bo tak na spotkanie z konsultantami. Chcemy o tym powiedzieć, może też tutaj dobrze by było o tym wspomnieć, że wczorajszego naszego naszej dyskusji. Z Januszem Łukaszem i Kamilem doszliśmy do takiego wniosku, że chcielibyśmy wyczyścić backlog z bugów, to znaczy, no jest tam tak wielki worek, że poruszanie się po nim nie ma sensu. Na razie jest pomysł, ewentualnie jeśli ktoś z tego skomentować, to właśnie czekamy na takie info. Macie co by było przeciwne, żeby to wszystko ustawić na remont i wtedy wznawiać tylko to co jest faktycznie potrzebne. Bo inaczej wszystko trafia do worka naszego sprintowego, mimo, że wiemy, że tego nie wykonamy i te nasze sprinty są totalnie. No nie rozliczalne nie robimy połowy rzeczy, które planujemy na dany sprint w danym sprincie, tak, robimy je dopiero gdzieś. Tam kolejny hit racjach.

**Barbara Michalek:** No dobra, ale czekaj, chcesz mi powiedzieć, że usuwamy wszystkie bugi i zajmiemy się tylko by no no to czekaj, no to co robią?

**Damian Kaminski:** Nie usuwamy. Nie, nie usuwamy, zmieniamy im status po to, żeby potem. Każdy z nich z osobna analizować, jeśli będą wznowione. Ale to jest na razie to znaczy to jest propozycja i teraz. No właśnie niekoniecznie. Może teraz musimy całą przedyskutować, tylko skoro jest taki już głos z ciebie. Basiu, że żeby nie zrobić tak, no to musimy w takim razie to przedyskutować, jak to zrobić mądrze, ale żeby jednocześnie mieć taki worek na błędy, z którego faktycznie będziemy brać do danych sprintów.

**Barbara Michalek:** Jest bardzo takiej solidne.

**Damian Kaminski:** Bo. Hotfixy robimy na bieżąco, przynajmniej tak jest. Takie są wytyczne tak naszych zasad, natomiast bugi.

**Lukasz Bott:** To różnie bywa.

**Damian Kaminski:** Powinniśmy po prostu planować i niekoniecznie na ten sprint niekoniecznie na przyszły sprint, może nawet w większej odległości, tak, żeby faktycznie przypisywać do sprintu. Wtedy, kiedy to zrobimy, ażeby backlogu te bugi, które chcemy faktycznie zaopiekować, miały status, powiedzmy takie do wzięcia, a cała reszta, żeby była, no, po prostu łatwo wyfiltrowana. To pogadajmy o tym. Możemy nawet wykorzystać może dzisiejszy design, żeby o tym podyskutować. Jakie jest twoje tutaj zdań.

**Lukasz Bott:** Albo planu albo planowanie.

**Barbara Michalek:** Znaczy nie no, bez Janusza to i tak jakby nie wiem czy to jest sens kupna rozmawiać.

**Damian Kaminski:** Myślę, że jest, no możemy zebrać zrobić burzę mózgów, a potem jeszcze z nim to przedyskutować.

**Barbara Michalek:** A no okej.

**Lukasz Bott:** Nie no.

**Barbara Michalek:** Okej.

**Damian Kaminski:** Dobra, to na razie to tylko zalążek pomysłu jeszcze nic nie robimy, więc po to go rzucam właśnie, żeby każdy to przemyślał. Jeśli widzi jakieś ryzyka, to to, żeby je zgłasza.

**Lukasz Bott:** Dobra, to Damian Adrian, kolejny.

**Adrian Kotowski:** Cześć. Wczoraj miałem drobny spotkaniu odnośnie więc wibracji tego Azure Key Vault tam już produkcja, produkcja produkcyjnej, sejf, sejf. Korci mnie już działa tam jeśli chodzi o te sprawy, to czekamy tam na jeszcze na dark demon problem z konfiguruję parę rzeczy. No i jeśli chodzi o to, że ludzie wczorajszym to mnie zajmowałem się aplikacją dla Maca, udało mi się przepracować w jakiś sposób mogę rozpoznawać te kluczy prywatnych jakiś przypadek, że w starych ludzi prywatnych na jednym no jednym to jest smart. Będzie dzisiaj z kolei pan jest taki, że chce przygotować drugą wersję, to ja aplikacji drugą wersji aplikacji NBPI. Tam chciałem doradzić też obsługę tego wpisu. Tych podpisów kwalifikowanych jest kierownikiem SignApp oraz dodać właśnie to już, o którym wspominałem, rozpoznawanie tych kluczy prywatnych. No i plan jest taki, żeby to Januszowi podesłać do testów. On tylko jedyny ma, ma i magach tutaj chyba w tym towarzystwie, więc pewnie zakładam, że to będzie to. Wstępnym już tygodniu no i to tyle, jeśli chodzi o mnie to myślę, warto też szczytowanie złożył dzisiaj i ten wstępny jest wstępne jest Anna.

**Lukasz Bott:** A nie jest a nie jest kolejny.

**Anna Skupinska:** Dobrze, jeśli chodzi o mnie, to ja wczoraj pracowałam nad systemowymi i dzisiaj chciałam pracować, zacząć pracować nad morze. Problemem z MS SQL-em i tymi incremental innymi źródłami danych.

**Lukasz Bott:** No jest to no potrzebne jakby nie patrząc. Nie tylko do raportów systemowych, ale ogólnie prawda?

**Anna Skupinska:** A tak, bo wczoraj było spotkanie, zakończono tych raportów i wychodzi na to, że rozniosę mają różne pomysły jak te dane mają wyglądać, więc poradzono mi, żebym jeszcze się nie skupia na tych zeszłorocznych.

**Lukasz Bott:** Co znaczy wiesz? Nie nie tyle skupiasz się na dashboard w sensie takim biznesowym co one mają robić, tylko skup się na tym na technikalia mi to tak.

**Anna Skupinska:** A czy tak tak zrobiłam, żeby można było je wstawiać tylko jeszcze teraz trzeba będzie zrobić, żeby one były? No cóż, muszę jeszcze zrobić ten taki system, żeby raporty się potrafił połączyć z odpowiednimi dowodami i no to wtedy to już pozostanie tylko dodanie tych samych dowodów i raportów.

**Lukasz Bott:** Dobra to.

**Anna Skupinska:** Więc wtedy zaczyna się zajmować jaskóły moim MS SQL-em.

**Barbara Michalek:** Anioł. Anioł a ten hotfix co ci wczoraj zgłosiłam?

**Lukasz Bott:** Basia to jestem.

**Anna Skupinska:** A to zrobiłam go.

**Barbara Michalek:** Okej.

**Lukasz Bott:** To ja jestem kolejna. Tak to to już to wspomnienia to co maja wywołała temat tak raportów systemowych? Później była dyskusja i na defiladzie i potem jeszcze gdzieś dogadywaliśmy, jakieś tam błędy, znalazłem też zgłoszę, a jest takie. Błąd zgłosić natomiast to od razu mówię zabawkowo. Jeżeli są opisy czy to budasz, wordu czy. Czy tego czy raportu? To w trybie podglądu w zasadzie nie ma nie widać tylko opisów tak no mogę sobie wprowadzać, ale dostępne są tylko w trybie edycji. Więc to jest?

**Kamil Dubaniowski:** Ale gdzie gdzie to mówisz? Bo ja widziałem teraz właśnie mi się rzuciły w oczy taki wielki przycisk, pokaż opis.

**Lukasz Bott:** Nie wiem. No właśnie to to jest jeden, ale on jest dostępne tylko w trybie edycji. A nie w trybie podglądu to raz. A jak masz listę? A jak masz na przykład te kafelki nie z nazwami raportów, no to tam oczywiście w prawym pasku przy danym kafelku masz literkę i nie to co my się spodziewał, że to był winny być opis.

**Kamil Dubaniowski:** Tak. No. Tak.

**Lukasz Bott:** Górne na wszystkich jest wyższa żony, to znaczy na pewno sprawdzana takim raporcie, na którym wprowadziłem opis i tonka była wyższa. Żona nic nie się nie podpowiadała.

**Kamil Dubaniowski:** A no bo. No.

**Lukasz Bott:** Nic się nie pokazywało. Zgłoszę to tak, no. Tam trzeba będzie to zrobić. Mam nadzieję, że to jakaś pierdoła. Dobra jeżeli chodzi o wczorajszy dzień jeszcze tak u mnie to wsparcie sprzedaży. No ponieważ ruszamy z tym ja i o CRM, faktur i paragonów do klientów, tam okazuje się, że był został przygotowany w pierwszy draft jakieś tam umowy dotyczących właśnie tego rozwiązania. No i tutaj. Dział handlowy jak zaczął to p. Proponować klientom, no to klienci tego silnik różnych uwag. Słusznych tak no bo tam te zapisy niekoniecznie nas dobrze chroniły, a albo ten albo były po prostu niejasne i. Budziły kontrowersje jak śledztwo, ale to w przyszłym tygodniu gdzieś tam z działem sprzedaży świętujemy wspólnie i i jakoś ten draft przygotujemy. Dobra wsparcie tam drużyn na dzień dzisiejszy to tak, no to typowe spotkania piątkowe. A tak to jeżeli międzyczasie coś tam się Kamil Spyra zapowiedział, że chce konsultacje w sprawie PKF. No i cóż. Raporty systemowe tak tutaj to te opisy właśnie będę robił. No i aktualizacja szczegółów, jeżeli gdzieś tam w międzyczasie tak zwanych nami kolejny jesteś.

**Kamil Dubaniowski:** Że tak było, bo testowałem ten opis, no bo to dziwne no to działało i ten wielki napis mi się nas trochę jak się pokazał na przykład jak teraz dodałem. Opis jestem w trybie odczytu, ale dobra Wrzeszcza, pogadam to.

**Lukasz Bott:** Dobrze wiesz co mam jest z. Sprawdzę to.

**Kamil Dubaniowski:** Dora. To tak wczoraj wsparcie sprzedaży w temacie IMG plus tylko z Lucyną też pewnie macie tam przygotowałem odpowiedzi na ich pytania do oferty. Planowanie sprintu, spotkanie projektowe z Przemkiem Sądeckim. Projekt. Tej matrycy uprawnień jeszcze te uwagi, które zostały do wdrożenia, próbowałem na nieść co do wyglądu i oznaczania dziedziczenia. I w sumie tyle dzisiaj wpisałem to planowanie, możemy się w sumie złapać, ale to bardziej na zasadzie, żeby ustalić plan tego day, jak chcemy, żeby ono ostatecznie wyglądało. Wiem. Design. Nie wiem, nie mam jakoś specjalnie tematów, ale powinniśmy je dobrać, bo wydaje mi się, że znowu odeszliśmy od roadmapy. I spotkanie z konsultantem. I to się powinno, chyba że ty Damian chcesz obgadać te listę reguł. Na to Przemek naciska, to możemy ten design to poświęcić.

**Damian Kaminski:** No możemy ewentualnie pogadać o wytycznych, bo nie wiem czy zdąży cokolwiek przygotować. Tutaj moje się teraz wiem.

**Kamil Dubaniowski:** Nie mówię o projekcie, tak, żebyśmy wiedzieli w co idziemy, jak to ma mniej więcej wyglądać, żeby też to się zgadzało z tym widokiem, chociażby na edytora, listy na pól, na formularzu co robiłem.

**Damian Kaminski:** Okej no to możemy też o tym gadać, spoko.

**Barbara Michalek:** Jeszcze przedyskutujcie reguły tabeli dla formularza. Czy mają być w naszym projekcie PBI? Bo nie ma to, jeśli chodzi o mnie, to wczoraj robiłam zgłoszenia z raportów tutaj od PBI zgłoszono do oli z tym reprezentującymi się filtrami zgłosiłam hotfix ill nie wiem dlaczego aż od wersji 2 4 12 PBI nie działa ustawienie filtrów ill twórcę PBI. Zgłoszenie to jest od nauki, to ewentualnie można gdzieś tam dalej wrzucić, że nie otwiera się oczy i otwiera się Przepraszam PBI sprawa w po papie jeśli PBI klikamy w hiper łączę co jest niepotrzebne. No i mam jeszcze błąd jeśli chodzi o jej import danych do tabeli na sprawie nie wiem dlaczego tam się sumują wartości to. Nie wiem, co tutaj się wydarzyło. Muszę to zgłosić. Myślałam, że może jakoś to idę, żeby to od razu można było jakoś tam szybciej naprawić, ale ale nie wiem co tam się dzieje. Dlaczego tak się ten więc to będzie nowe zgłoszenie, jeśli chodzi o PBI. Dzisiaj to tutaj mam jeden failed test u Piotrka, ale to Piotrek priorytetem jeden, ale Piotrka, no nie ma. I tutaj mam 2 zadania, na pewno na wys. Priorytetem jeden na internal testach, a potem mam jeszcze 3 zadania z priorytetem 2 na. Na internal jest tak więc nimi się też zajmę. Staram się być czyścić tą swoją tablicę. Tyle ode mnie. A i jak będziecie mówić nie wiem czy na ostatnim spotkaniu z konsultantami proszę, żebyście przekazali im, żeby lepiej opisywali błędy, bo ostatnio wrzucają logi. Nie ma. Repro proste, bez żadnych informacji jak błędy odtworzyć, co uniemożliwia dalsze testy. Potem re testy do do tych zadań. Jak tak będzie się z nimi rozmawiać, to możecie o tym wspomnieć.

**Lukasz Bott:** Dobrze.

**Damian Kaminski:** Rzeźba się ze 2 przykłady?

**Barbara Michalek:** Okej tam wyślę ci, wyślę ci dobra.

**Damian Kaminski:** Jak masz pod ręką?

**Lukasz Bott:** To jest to bolączka ogólna, tak?

**Damian Kaminski:** Ja wiem, ale to nie chodzi o to, żeby komuś wytykać tylko żeby po może zobrazować to jest każdy ma swoją percepcję, można powiedzieć i plus można jeszcze zobrazować. Żeby to było bardziej dobitne.

**Lukasz Bott:** Basia można mieć ciebie też doprosić na piętnastą.

**Barbara Michalek:** Nie dziękuję, nie, nie, nie, absolutnie, nie, nie wiem dlaczego. Słuchajcie nagle mi wypadła wizyta u lekarza o piętnastej.

**Damian Kaminski:** No może ty z redaguje, ale wtedy wiesz, problem zostanie powiązany z osobą, że to wiesz.

**Lukasz Bott:** Jak wy? Tak minutę temu się dowiedziałeś o tym dobrze, dobrze?

**Barbara Michalek:** Minuta temu napisał do mnie taka, że ten zwolnił termin, sorry nie.

**Damian Kaminski:** Ale. Nie, bo myślę, że zostaniesz nienawidzona raczej raczej wszyscy pomyślą, że właśnie to ty będziesz miał więcej pracy przez to czytam. Wy ogólnie tak teraz tożsamym to z tobą potem zgłaszasz problem.

**Lukasz Bott:** Dobra, dobra.

**Damian Kaminski:** Jak nie opiszę oni. Dobra.

**Barbara Michalek:** Cytowane dobrze jak chciałam piszę to jest ich problem.

**Lukasz Bott:** No to słuchajcie, to jest też to jest też jedno z podejść tak no sorry, nie wiemy co testować, nie ma repro steps odbijamy i tyle i i albo się ktoś na.

**Barbara Michalek:** No no tak no.

**Lukasz Bott:** Czy tak i w końcu zacznie? Nowe się nie tylko swój, ale nasz też czas tak, no to. To to to. Być może to ten dobrze, ba się przekażemy to już limy, koleżanki kolegów z działu w wdrożeń i serwisu.

**Barbara Michalek:** Dobra.

**Lukasz Bott:** Dobry.

**Barbara Michalek:** Nie wiem kto tam kolejne.

**Lukasz Bott:** Nie, to Piotrek Buczkowski, ale Piotrek jest no w Europie Michał też chyba nie ma. Mateusza też nie ma. Janusz też gdzieś tam. Poleciał no bo leci dopiero. Dobra to koniec. Spotykamy się na to planowanie o dziesiątej.

**Kamil Dubaniowski:** Będziemy mieli pół godziny tylko przed filmem, ale myślę w ogóle mimo to.

**Lukasz Bott:** No to się spotkaniu tym przygotowałem bardzo dobrze, dobra, dobra, no to dziękuję. Miłego dnia i. I już no.

**Anna Skupinska:** Co jeść?

**Damian Kaminski:** Dobra, cześć, cześć.

**Adrian Kotowski:** Dzięki, dzięki cześć.

**Barbara Michalek:** Hej.

**Oktawia Ostrowska:** Dzięki cześć.

