**Data spotkania:** 13 października 2025, 07:20 - część 1

---

**Barbara Michalek:** Cześć.

**Marek Dziakowski:** Cześć.

**Mariusz Piotrzkowski:** Cześć.

**Oktawia Ostrowska:** Cześć?

**Lukasz Bott:** Cześć.

**Lukasz Brocki:** Cześć.

**Mateusz Kisiel:** Też.

**Janusz Bossak:** Cześć.

**Barbara Michalek:** Często mogę zaczynać.

**Janusz Bossak:** Tak zaczynamy.

**Barbara Michalek:** Dobra, no to tak jeśli chodzi o piątek, to 2 zadania na dan, jedno fail internal. To jest Mariusza 2 PBI internal testy. Ale mam jeszcze pytanie, bo to jest też mam 3 jakieś fake internal testy i one są niby przypisane do mnie, ale są Ani chyba dotyczą nowych. Nowych raportów systemowych, tak?

**Damian Kaminski:** Raportów.

**Lukasz Bott:** Raporty systemowe tak, to ja w weekend to zgłosiłem, bo no bo od razu przebiłem to jako internal test tak, no bo Ania.

**Barbara Michalek:** A. Okej.

**Lukasz Bott:** Tam to źródła systemowe potworzyła tak, ale one się nie synchronizują właśnie przez to, że jest problem z tym, że ktoś źródła mają ujemne identyfikator i to rozwala. Tam jest błąd i z racji tego błędu właśnie te te PBI zostały jak oznaczone jako fail internal testy.

**Barbara Michalek:** Okej. Dobra, bo wiem, że ja tego nie tykałam, dlatego się zastanawiałam dlaczego jest do mnie, a jest internal testy, ale dobra to spokojnie, no okej, czyli się wszystko już było okej. Oktawia, no to w takim razie kolejne.

**Lukasz Bott:** Dobra, to to moja robota. Może tak, no.

**Oktawia Ostrowska:** Hej, mnie w piątek nie było jednak dzisiaj mam zadania swoje tutaj z tablicy kontynuacja regres testów i internal testów odnośnie logów systemowych blokerów żadnych nie mam. I kto tam jest kolejny to nie widzę.

**Janusz Bossak:** Michał.

**Oktawia Ostrowska:** Michał.

**Michal Zwierzchowski:** Ja w piątek jakieś tam porządki produkuje po tej sceny wersji na 100 ryżu z tego. Usuwałem. Statusów cały mieliśmy, za znaczy tu Oktawii zauważyłem, że jak usunęliśmy ten design z wagą i hotfix się wyboru nie wyświetlał na razie tam przypisałem, żeby nam bardziej bugi fixy się wyświetlały. Wyświetlała się. Przejrzeć to mała dzisiaj głównie aktualizację wieczorem mamy aktualizację zapisaną ustalono mamy z Łukaszem witrynach morze no i przy okazji tego hotfixa i trzeba trafu PBI, bo w piątek jest także to to też jej usta.

**Janusz Bossak:** Dobra. Właśnie przełączamy teraz na. Filip.

**Filip Liwiński:** Cześć, no to w piątek u mnie lista pól formularza i dzisiaj kontynuacja i. Marek, kolejny.

**Marek Dziakowski:** Ja w piątek zweryfikowałem bugi związane z PBI, no w zasadzie nie udało się tego zbytnio odtworzyć. Zwróciłem to do twórcy zgłoszenia. Czekam na odpowiedź z kimś, może bardziej konkretnymi. Członkami no dzisiaj chciałem się zająć mniejszymi zgłoszeniami, przygotować opis przyniesienia dodawania dokumenty do blockchain do do zewnętrznego serwisu. I to wszystko dla mnie kolejne spółka się.

**Lukasz Brocki:** Ja się dalej zajmuję bugiem jest priorytetem. Jeden w piątek przed ostatni, że tak powiem, oddałem na internal to jest tam pomagałem jeszcze Basi z jej testami. No i dzisiaj został mi ostatni właśnie sprintem jeden. Ode mnie to wszystko. Adrian.

**Adrian Kotowski:** Cześć, ja w piątek brak ten temat braku być dla mnie do Anglii i to się właśnie w sobotę się tym zajmowałem dzisiaj do app doręczeń czy temu udało mi się znaleźć jedno niespójność dokumentacji w 2 dokumentacjach od Poczty Polskiej i znaczy wiesz tam po prostu były źle opisane. Jeden parameter to było te udało mi się uruchomić czy te joby nawet na produkcji, żeby one zaczęły działać faktycznie z tym mówić ten nieniem i teraz na ten stan działa około jedna trzecia wykonań. Więc to zawsze jakiś postęp rozkładu wcześniej przez miesiąc pewnie działało to temat jeszcze dalej kontynuował, bo tu widzę, że jednak znaczy musi się skontaktować z klientem, żeby to sprawdzić parę rzeczy. No ale widać jakiś postęp i myślę, że może udać się na pewno. Dzisiaj były to już to na niej rozwiązać i to tyle, jeśli chodzi o mnie oddaje głos Mateusz.

**Mateusz Kisiel:** W piątek dokończyłem obsługę grup w komunikatorze, prośbę do Damiana, żebyś zgłoszenie zrobił, że dał się przetestować teraz. Jakieś pomocy z CRM? Zacząłem robić obsługę plików przez ameryko Copilot no i nie mogę wgrać zgłoszenia jednego na. Na wersję, bo jest zablokowana. Wersja wrześniowa to prośba Michał, żeby się odblokował i dalej. Ania.

**Michal Zwierzchowski:** To już ustaliliśmy, że wrześniowa zostaje zablokowany. Nie wgrywam na tym.

**Mateusz Kisiel:** Aha, czyli na wrześniowa mnie nie wygrywamy już nic tak.

**Anna Skupinska:** Czyli poprawnie możemy wygrywać na wrześniową?

**Mateusz Kisiel:** Co się?

**Lukasz Bott:** Nic nie wygrywam.

**Damian Kaminski:** Przecież była słuchajcie, to znaczy mam wrażenie, jakby byśmy spotykali się i każdy sobie gadał czasami.

**Barbara Michalek:** Nie słuchają.

**Damian Kaminski:** Wrześniowa wersja jest zamknięta, nie ma jej i nie wydajemy jej.

**Mateusz Kisiel:** No dobra to daje małej.

**Janusz Bossak:** Jeden.

**Damian Kaminski:** Grubno Mateusza akurat nie było w ostatnie 2 dni, więc może do ciebie to nie dotarło.

**Mateusz Kisiel:** No nie słyszałem.

**Damian Kaminski:** Okej więc wrześniowej wersji nie ma, bo pożarowej będziemy wydawać grudniową.

**Lukasz Bott:** I tutaj taka uwaga, jeżeli gdzieś jeszcze w jakiś zgłoszeniach jest zapisane tam Michał podobno to wyczyścił, ale jeżeli by się zdarzyło, że jest zapisane sugestia do wersji wrześniowej tegorocznej, to ja po prostu zignorujcie, no.

**Mateusz Kisiel:** Dobranie kolejny.

**Anna Skupinska:** Okej. Jeśli chodzi o mnie, to ja zajmowałam się paroma błędami. I też cóż, no na tym to polegało. W piątek mam możliwość eksportu danych z raportu albo tej debet Stream i łączy się dla informacji opowiada właśnie sporo z maską o telefon.

**Janusz Bossak:** Udał się ten update.

**Anna Skupinska:** Tak trzeba było tylko, bo było oczywiście parzy się pozmieniało, więc trzeba było je poprawić, ale poza tym udało mi się doprowadzić do tego, żeby działało i można przetestować to na mojej witrynie lokalnej.

**Damian Kaminski:** Okej dopisałaś tam jak które raporty, tak.

**Anna Skupinska:** Tak dopisałam, które typy raportów z tego korzystają.

**Damian Kaminski:** Korzystają z tego mhm, dzięki dobra, no to.

**Janusz Bossak:** Ale już.

**Mariusz Piotrzkowski:** No cześć. Ja w piątek robiłem poprawiałem błędy zgodnie z tym, co z Damianem ustaliłem w czwartek, że jak najszybciej jak najszybsze zgłoszenia najpierw się wracam do normalnego trybu i robię od Najwyższego priority. Muszę poprawić ten fakt Inter, ale to jest dotyczący. Oczekuje przeczytana. Prawdopodobnie to jest błąd trochę osobna, ale poprawia to w ramach jednego zgłoszenia, bo jest podobne. I oprócz tego jeszcze sobie nie wpisałem, chce się zająć problemem, że brak brak widocznie tabeli takich żądnych widoku formularza jest pod formularzem widok formularza no i to w sumie tyle. Dzięki.

**Janusz Bossak:** Piotr.

**Piotr Buczkowski:** Czy wam też tak przerywa? Bo ja to słyszę.

**Damian Kaminski:** Nie.

**Kamil Dubaniowski:** Jest okej.

**Piotr Buczkowski:** To coś.

**Damian Kaminski:** Przerwa.

**Piotr Buczkowski:** Coś? To ja głównie zajmowałem tym zgłoszeniem dotyczącym fajny case dla słowniku zagnieżdżonych tam weszło troszkę nie zrozumiałem, co oni chcą zrobić, to jeszcze macie konieczna poprawka. Jedna jedna też zmiana. No. No ale to co zrobiłem też się przyda. Dodatkowo tam tradycyjnych dużo spotkań i polską z konsultantami czy tam jakieś dyskusji. No i zabrał jestem tą pomoc przy. No. Czy? Ujednoliceniu. Procesów na testy i na produkcję to to to co napisałem także przydało też by się możliwość edycji GUID dla dla pola. A teściu tak bo. Może by ustawić ten dokładnie ten co jest na produkcji. Ostatnio chyba jest.

**Janusz Bossak:** Tak z tym blokerów, tak?

**Damian Kaminski:** Jeszcze tylko przypomnę, to już tutaj było powiedziane danie z przypisanych kilka fake testów, ale poza tym jeszcze Przemek i Mariusz Przemek ma 2. Mariusz ma jeden, więc pamiętajcie o nich.

**Lukasz Bott:** Tak.

**Kamil Dubaniowski:** Ostatecznie tak więc.

**Damian Kaminski:** Tak, tak, tak, może zacznijmy od tego, czy są te spotkania w ogóle, bo tutaj tu nie było.

**Kamil Dubaniowski:** Tak, bo bo my wiemy, że co piątek chyba robicie szacowanie zgłoszeń, tylko nie wiedzieliśmy według jakiego klucza dobieracie zgłoszenia i które szacuje. Przecie więc chcemy mieć po prostu to, no tak ułożone, żeby nie było, że pracujecie. Zgłoszenia w trafimy nawet nie planujemy w najbliższym roku robić stąd ten status i mailing i chcielibyśmy, żebyście po prostu na te szacowania piątkowe brali zgłoszenia o tym statusie. Jeśli będzie wam wystarczało czasu, no to możecie lecieć sobie dalej tam według własnego klucza, ale dla nas najważniejsze jest to, żeby te o statusie seating były oszacowane. Bo te potencjalnie będziemy planowali na najbliższe sprinty.

**Damian Kaminski:** Ale czy jest sens? Poczekaj, poczekaj, to znaczy tak eating a drugi parametr to jest backlog, tak.

**Lukasz Bott:** Ale to czekaj.

**Kamil Dubaniowski:** Tak, że są nowego roku.

**Lukasz Bott:** Ale czekajcie, no Damian jeszcze coś?

**Damian Kaminski:** Bo. No i teraz jeszcze te ten własny klucz dalej to nie wiem czy to ma sens.

**Lukasz Bott:** Znaczy, ja mam tylko taką uwagę odnośnie tego. Tego oszacowania, czy czekać na. Piątek tak nawet jeżeli macie takie spotkanie to super tylko, że na przykład dobra. A propos tego co już wyszło tak, no gdzieś tam zajmowałem się tym raportem systemowym w weekend coś tam błędów na znajdywałem najróżniejszych, no i mam to u siebie na blogu jako tam nie wiem, investigate tak albo tam. Nie, nie właśnie investigate tak rozumiem, że w tej chwili powinienem, bo ponieważ zależy mi na naprawieniu tych błędów, no to powinien je przepiąć na Estimated do właściwego dewelopera, tak żeby mi to oszacował. Było tak, by było to sens, po co mamy czekać do do piątku tak, niektóre będę warto było już się zająć tak nim po prostu naprawienie tego. Więc albo albo albo przeskakuje etap.

**Damian Kaminski:** No ale to wtedy to musisz rzucić ten sprint, po prostu musisz rzucić w ten sprint tak, bo rozumiem, że ty chcę, żeby to jeszcze było naprawione teraz.

**Lukasz Bott:** Słałam.

**Kamil Dubaniowski:** Znaczy ja tak.

**Lukasz Bott:** No no właśnie pytanie jak to robimy, czy robię, czy albo robię ustawę to narady tu długo już mam tam wszystko opisane tak i ale nie mam tego oszacowania i stawiam na ten sprint, bo chcę żeby to na tym sprzęcie zostało zrobione.

**Kamil Dubaniowski:** Nie myślę, że nie szacowanie nie jest elementem, jakby przyrostu nie nie będzie w tym spięciu wykonane, więc ja bym tego nie wrzucał. Możemy się po prostu mówić na takiej zasadzie, że no, że robimy to na bieżąco, kto ma dzisiaj czas ten szacuje i my mówimy, ile jest do oszacowania, ale zostawiajmy to na blogu, bo to nie będzie robione w tym sprincie.

**Janusz Bossak:** Dobra, proponuję już podzielić zadaniami, to znaczy, że wy zostajecie. Łukasz, Damian, Kamil pozostałym dziękujemy. Udało nam się uzyskać. Nie wiem. 10 12 minut.

**Lukasz Bott:** No okej, dobra.

**Damian Kaminski:** Znaczy pytanie jeszcze może ogólne Przepraszam, czy ktoś nie ma zadań? Tak, zaczynamy drugą połowę sprintu. Czy ktoś nie ma albo ma zadania? Nie wiem tylko na dzisiaj.

**Kamil Dubaniowski:** Albo wie, że ma za dużo i nie skończy do końca sprintu.

**Mateusz Kisiel:** Ja muszę sobie zrobić zadania z tego UI, bo nie ma proszę zgłoszeń zrobionych, ale to może po prostu porobię dzisiaj i przypisze sobie.

**Damian Kaminski:** Dobrze.

**Lukasz Bott:** No to tam gdzie jeszcze do doszło jedna.

**Damian Kaminski:** Dobrze, ja mam jedno zadanie, które jest PBI, ale wpływa na dużo bugów pytanie, czy ewentualnie jeśli ktoś ma przestrzeń, to mógłby je sobie wciągnąć jeszcze w ten sprint wrzucam tutaj chodzi o to, żeby logować błędy. Nowego modułu raportowego tak tutaj Piotr to już prosił. Wcześniej kilka razy wspominał o tym, więc jeśli ktoś z was ma przestrzeń na razie, to jest na blogu. Natomiast no i niech to tak zostanie, chyba, że ktoś ma naprawdę przestrzeń to to wrzućcie to po prostu. Na bieżący sprint sobie, a jak nie to zaplanujemy to z najwyższym priorytetem na kolejny.

**Piotr Buczkowski:** Chodzi o to, że jak jest błąd wykonania SQL, żeby się ten SQL zalogował w tym samym wpisie co jest błąd?

**Damian Kaminski:** Żeby usprawnić rozwiązywanie błędów właśnie wszystkich nowych raportów, tak może nie od razu wyjdzie wszystkich nie wiem, ale no żeby szybciej to diagnozować.

**Piotr Buczkowski:** Ja tam jakiś czas temu zrobiłem dla tej dla tej. Innych. Że tam jest tak takie o funkcjach, z jakiego rider execute query, no no no. Skalar tak czytam n query tak, że jeżeli jest trajkę czy jest błąd to treść skład jest zawsze dołączana do błędu. Chciałbym, żeby tak samo było dla raportach.

**Janusz Bossak:** Nie. Chodzi o to, że nie trzeba włączać tego logowania specjalnego, tylko żeby.

**Piotr Buczkowski:** Tak nic nie trzeba włączać, jeżeli wystąpił błąd w zapytaniu SQL jest logowany SQL. Czy to jest błąd składniowy, czy to jest time out jest logowany SQL.

**Janusz Bossak:** Okej bardzo dobrze.

**Piotr Buczkowski:** Zapytanie skład.

**Damian Kaminski:** Dobra, jeśli ktoś ma przestrzeń, to link jest tutaj na czacie, a jeśli nie no to po prostu wrzucimy to za tydzień.

**Janusz Bossak:** Znacznie. Dobra. Która znacznej części dziękujemy, zostaje Łukasz Damian Kamil. Miłego dnia. No hejka.

**Anna Skupinska:** No cześć, cześć.

**Barbara Michalek:** Dzięki hej. Miłego dnia.

**Lukasz Bott:** Dziś część.

**Mariusz Piotrzkowski:** Cześć?

**Janusz Bossak:** No dobra.

**Michal Zwierzchowski:** Jeszcze kilka mam odnośnie tego portu możecie wyświetlić, bo nie wiem czy jakoś to musimy zmienić, czy tak może zostać.

**Damian Kaminski:** W sensie wyświetlić board zakładkę.

**Michal Zwierzchowski:** Ważną tak bardzo, że wydawał się, bo jak dostaliśmy tam już wpadam o co chodzi.

**Damian Kaminski:** Wiesz, proszę bardzo.

**Michal Zwierzchowski:** I tu jest ta kolumna indesign się wyświetla po tym jak usunęliśmy to się w ogóle board nie wyświetlał i no bo dla Boga i kotwicą nie ma statusu innych więc nie ma czego wyświetlić, więc ja nie wiem albo możemy ją usunąć to albo ja na razie tak po prostu żeby się tylko wyświetlało. Dodałem, że wagi koło twixy tam w tym value king chyba źle wyświetla czy coś tam, żeby tylko się błąd to światło, więc nie wiem czy coś z tym robimy czy tak to zostawiamy, nie wiem.

**Damian Kaminski:** Dobra, chodziło o to, że przez to, że tych 2 nie ma to to był problem tak, że one nie mają tego statusu.

**Michal Zwierzchowski:** Tak, tak, tak, tak.

**Damian Kaminski:** Znaczy, a dla kogo to jest problem, żeby to tu wyświetlać? Pytasz nas, czy my z tego korzystamy? W ten sposób tak.

**Michal Zwierzchowski:** Czy? Znaczy, Oktawia zgłosiła, że jej po prostu się w ogóle nie wyświetlał. Ten Board nie dało się wejść na niego, więc no dziewczyny tam z tego korzystają, więc mówię, no na razie tak dałem na sztukę. Tak, zobaczysz sobie tutaj to masz tą zębatkę tutaj. W prawym górnym rogu.

**Janusz Bossak:** Wiecie co, ale to jest ciekawe, bo patrzę teraz właśnie na ten word. To na indesign wyświetlają się zadaniem na przykład hotfix, który jest na investigate bug.

**Michal Zwierzchowski:** No ja, bo ja właśnie, bo ja, bo ja właśnie tak przypisałem na razie, bo dlatego, że zmarnowałem tak, bo jak nie było nic, bo nie ma tego indesign to w ogóle się nie wyświetlał, więc mówię dlatego, że tak na sztukę, żeby się tylko wyświetlił to przypisać.

**Damian Kaminski:** No bo to powiedział teraz. Z matową Michał po prostu.

**Janusz Bossak:** A. Rozumiem. No to jest okej. Dobra?

**Damian Kaminski:** Dobra, to jest okej. To rozumiemy, że to jest odpowiednik indesign dla hotfixów i dla dlatego dla bugów.

**Janusz Bossak:** To jest okej.

**Michal Zwierzchowski:** No tak, tak, tak tak mi się wydawało, że ten najbardziej będzie pasował, więc tak po prostu wyświetliła.

**Janusz Bossak:** I tak, bo to jest taki etap przed kredyty du, czyli tam takie różne czynności jak investigate jak evaluate tak.

**Michal Zwierzchowski:** Prawda, ewentualnie chyba można zmienić nazwę nazwę tej.

**Damian Kaminski:** Kolumny.

**Michal Zwierzchowski:** Kolumne na.

**Damian Kaminski:** To może to napisać, tak?

**Michal Zwierzchowski:** A nie da się im design i co tam mamy na inwestycje Gates?

**Damian Kaminski:** Tylko nie wiem, inwestor tak po prostu, albo to jest.

**Janusz Bossak:** No to nie jest do końca investigate.

**Damian Kaminski:** Zmieniłem i znikło, a nie nie znikło, dobra się przerobiło. Na dobre dzieła.

**Janusz Bossak:** Bo dla PBI jest indesign nie. A może tak napisać? My to może być jakoś co coś przygotowanie, no tak.

**Damian Kaminski:** Dobra, słuchajcie, po prostu to jest etap poprzedzający tak przygotowanie ogólnie i tyle.

**Michal Zwierzchowski:** To ja tylko. To ucieka na razie.

