**Data spotkania:** 27 listopada 2025, 08:19 - część 2

---

**Janusz Bossak:** Co u Kamila?

**Kamil Dubaniowski:** Tak, wczoraj z tematów sprzedażowych to Górnośląskie Towarzystwo Lotnicze zapoznawałem się z tymi wytycznymi, sporo tego przesłali. Oglądałem te ich diagramy, fajnie jakby te procesy naprawdę tak wyglądały, ale w tym nie wierzę. To są jego uproszczone temat przez nich i to, co już padło tutaj kilkukrotnie mieliśmy wpisaną inicjatywę. Chciałem uporządkować pole typu tabela. Bo ona się rozsypało, więc wczoraj sporo czasu nad tym spędziłem. Przetestowałem przy okazji też zrobiłem projekt w Figmie, żeby ewentualnie tam jakieś inspiracje zaczerpnąć i po zgłaszałem te tematy. Wydaje mi się, że na przyszły sprint trzeba zrobić inicjatywę. Niestety przeglądu ogólnie wyglądu sprawy, bo tam nie tylko tabela się rozsypała i nie wiem co jest przyczyną, będziemy musieli to zbadać, ale ale jest tam. Mikołajowych sporo błędów, coś się poprzestawiało poprzesuwało. Dorobiło większe nie wiem z jakiego powodu, więc to co na przyszły z takim pewnie trzeba przejrzeć i edytor formularza robiłem jeszcze tam pod koniec dnia zgłoszenia dla Przemka, bo bo zgłosił, że że coś by się przydało jeszcze na ten sprint wrzucić dzisiaj rada. Mamy spotkanie projektowe z Przemkiem, status tego GTLZ Lucyną kons. Pytam ci, poprosili mnie o wsparcie, znaczy. Weryfikację, przejrzenie, opinie na temat tych procesów, które będą nie tylko prezentować w LOT, więc jeszcze z nim mam spotkanie, no i mamy planowanie sprintu. Niedobry.

**Damian Kaminski:** Mm, jeśli chodzi o wczoraj, to cały dzień w WIM. Mm. Natomiast jeśli chodzi o dziś, to wy. Ta szkoła prawa tam jest ten zaangażowany w spotkanie, ale powiem szczerze, że nie wiem co co tam robię. Jeszcze więc no się dowiem chyba dopiero na spotkaniu, bo nikt nie jest w stanie mi też jednoznacznie wskazać. Poza tym chciałbym się spotkać w sprawie repozytorium tutaj właśnie z Anią i odświeżyć wiedzę względem wtorku, bo to ja nie mówię, że jest podróżą endpointów się udało, więc więc warto.

**Anna Skupińska:** A czy te endpointy związane z folderami?

**Damian Kaminski:** OK, no dobra, ustalimy sobie co dalej i na jakim jesteśmy etapie. Poza tym no dalsze prace odnośnie filmów, fakturach, wytyczne co do zmiany tego endpoint tasks e-faktur. Ee, Przepraszam z połączeniem Success Connect, ktora żeby tam tej licencji nie trzeba było podpinać i planowanie sprintu na dzisiaj na ten moment blokerów nie mam.

**Janusz Bossak:** Tak, no znaczy to to repozytorium jest bardzo istotne i musimy to dowieść w tym sprincie, tak jak żeśmy zaplanowali tą wersję. Pierwszy mam VIP, czyli to rzeczy, które Ania to porobiła muszą być podpięte Filip, która do frontendu i od razu sprawdzamy wszystko czy działa tak czy można zakładać. Te foldery czy można na nich tam pracować i wykonywać te operacje, o których tam sobie powiedzieliśmy, że mają być robione?

**Damian Kaminski:** Chociaż mam jeszcze pytanie do Adriana o. Sejm, jeśli mówiłeś, to Przepraszam, może się nie skupiłem czy tam, gdzie jesteśmy z tym tematem w kontekście certyfikacji.

**Adrian Kotowski:** Znaczy to już przynajmniej mi wczoraj pisał, że tam się do niego odezwali, o to certyfikację tak się na razie tym, że się tym póki skany dowodów musi podesłać, jeszcze nie mówił czy tam matek spotkanie już walidacyjne. No ale jeszcze każdym razie na ten moment to jeszcze te nasze nasze subskrypcje nie jest zatwierdzona, więc jeszcze nie możemy tych certyfikatów generować, więc teraz, no to to jest bloker jeszcze, więc no nie podpiszemy tej naszej aplikacji, nawet nawet tytuł tej wersji tak testowo i po prostu musimy czekać.

**Damian Kaminski:** Wersje mamy już skończoną, tak samo w sobie.

**Adrian Kotowski:** Znaczy tylko tyle, że podpisywanie chcę zrobić. Ten dostałem jeszcze ikonkę do wrzucenia tam na na UI i w sumie tyle z tego, że.

**Janusz Bossak:** No dobrze. No dobra, słuchajcie, to działajmy, bo te tematy. A jeszcze mam pytanie Kamil do ciebie, bo ty opiekujesz to JRWA czy w zakresie tego i o RA coś się dzieje? Znaczy mówię o tym polu. Jak GUSTeryt, które miało tak działać?

**Kamil Dubaniowski:** Nie ja tutaj, no Piotra. Nie chcę też jakoś wyrwać z tego tematu dla AmRestu, no bo to też robi już istotne, ale nie podjęliśmy tego.

**Janusz Bossak:** Czy? OK, dobra.

**Kamil Dubaniowski:** Znaczy to też, no, bo Piotra nie ma przyszły tydzień, więc kolejny sprint w sumie nam się opóźni. To całe, więc cały ten temat.

**Janusz Bossak:** No właśnie, więc tak jak usłyszałem nie ma.

**Kamil Dubaniowski:** Tego też nie wyłapałem. No też się teraz jakoś tym.

**Janusz Bossak:** Znaczy, wiecie, to może zrobić ktoś inny to prośba tylko.

**Kamil Dubaniowski:** Tak no ja tam też sugerowałem, że jak jak Piotr nie da rady, to żeby się z Mariuszem złapał i przekazał mu ewentualnie no albo nie wiem. Marek jak ty się czujesz, no to na siłach na przyszły sprint, no bo już o tym nie mówię, nawet to, czy wdrożymy tylko pytanie, jak tam dobra, no może na planowaniu, albo zaraz nadejdzie jak zostaniemy, to się to się coś wykombinuje.

**Janusz Bossak:** OK, czy jeszcze jakieś pilne tematy ktoś coś? Dobra, no to dzięki wszystkim znaczy pozostajemy w stałym gronie tak, Damian Kamil, Łukasz Michał. Na razie trzymajcie się.

**Adrian Kotowski:** Cześć, dzięki, cześć.

**Mariusz Piotrzkowski:** Cześć.

**Filip Liwiński:** Cześć, cześć.

**Kamil Dubaniowski:** To ja tego chciałem poruszyć w sumie tak jak nawet już nie chciałem, nadaje i mówić, no ale tak tego nie podjął, tam się nie nie odzywał. W tym czasie naszym więc.

**Janusz Bossak:** Znaczy Piotr.

**Kamil Dubaniowski:** Piotr też się nie czuję na siłach, żeby to zrobić.

**Damian Kaminski:** Bo tak będzie w sensie według mnie, póki my czegoś nie wyskakujemy to to będzie dobrze skalować, po prostu inni musisz się w tym z tym walić w cudzysłowie i według mnie to tak jak powiedziałeś, skoro. Ktoś to musi zaopiekować, bo inaczej nam to odjedzie tylko z Piotrem trzeba ustalić. Właśnie wytyczne systemowe jak to rozwiązać, żeby ten kto będzie to robił wiedział.

**Kamil Dubaniowski:** No trzeba Piotra przycisnąć tak by dzisiaj jutro, chociaż właśnie znalazł chwilę na spotkanie z kimś i opowiedział o tym GUSTeryt, o ile nie jest spisane, może lepiej spisać. No bo tam jest do zrobienia, no to de facto to samo. Tak tylko Piotr my ułożyć architekturę po stronie bazy danych. No bo docelowo była był Plan, żeby tam też nałożyć uprawnienia na to wszystko w GUSTeryt tego nie ma, no więc jakieś tam niuanse zmiany są.

**Damian Kaminski:** Ale GUSTeryt. Bo mówi, że to to samo GUSTeryt to odwołuje się do zewnętrznego API, a tutaj.

**Janusz Bossak:** Nie, ale chodzi o to, że. Ostatecznie bazie danych są jakieś tabele, do których to jest zapisywane.

**Damian Kaminski:** No.

**Janusz Bossak:** To, że GUSTeryt się odwołuje do zewnętrznych to jest tylko ja tak przynajmniej rozumiem chwilowe znaczy on się zasila tymi danymi zewnątrz, ale trzeba.

**Damian Kaminski:** Jeśli nie ma ich lokalnie, tak to działa. Czyli jeśli ja zapytałem i ty za 5 minut pytasz, to dostaniesz odpowiedź wewnętrzną, a jeśli nie ma tych danych, to do to będzie wywołania API.

**Janusz Bossak:** Dokładnie, a tutaj będzie tu będzie trochę inaczej. No i to trzeba omówić z Piotrkiem. Tak to trzeba mówić z Piotrem, tu będzie inaczej, no bo tutaj jednorazowo zasilimy ten JRWA.

**Łukasz Bott:** Słuchaj się, trzeba na pewno obgadać, bo wrzuciłem teraz na naszym wiki wewnętrznym.

**Damian Kaminski:** Mhm.

**Łukasz Bott:** Taka artykuł odnośnie GUSTeryt i GUSTeryt działa w ramach tego serwisu samolot.com.

**Damian Kaminski:** No tak, a tutaj nie będzie tak, dlatego właśnie o tym mówię, że to nie będzie dokładnie to samo.

**Kamil Dubaniowski:** Ona będzie.

**Łukasz Bott:** No właśnie.

**Janusz Bossak:** Weźmy Piotr, może zróbmy to od razu, zróbmy to od razu.

**Łukasz Bott:** Albo to od razu albo na razie nie.

**Kamil Dubaniowski:** Znaczy to to zróbmy to po tym spotkaniu dedykowanym spotkaniem, tylko zdecydujemy, kto to to jest najważniejsze tak, kogo wciągnąć, żeby on już też tego słuchał, czy Marek czy Mariusz pisał, że nie czuję się na siłach robić tej architektury od podstaw.

**Damian Kaminski:** Bo tutaj tak naprawdę.

**Janusz Bossak:** No tam Łukasz nie wiem, czy Łukasz Grodzki był w to angażowany.

**Kamil Dubaniowski:** GUSTeryt nie wiem.

**Łukasz Bott:** Znaczy, ale to Łukasza. Ja będę bronił, bo on mi jest potrzebny i też w LOT właśnie do, żeby zrobił tę integrację z UPSem i Global Express.

**Janusz Bossak:** No to trzeba wziąć Marka i Marek ma to zrobić no i tyle no.

**Kamil Dubaniowski:** OK, to tak.

**Damian Kaminski:** Jest jeszcze potencjalnie Adrian, bo jak powiemy, że to jest równie ważne, no to Adriana nie będę angażuję już w to repozytorium. Ciągniemy to z Anią i z Filipem. Adrian ma tylko tego Sejmu.

**Łukasz Bott:** No ale z tego co ja zrozumiałem, to co nas tam czeka, do tego fajna ta, tak.

**Janusz Bossak:** On tam nie tylko no.

**Damian Kaminski:** No tak.

**Kamil Dubaniowski:** Czy to certyfikacja tak?

**Damian Kaminski:** No więc, ale no będzie jak go już się doczeka to w sensie mam na myśli, że ma tylko to i to jest według mnie 2 dni pracy, a mamy cały sprint, tak?

**Janusz Bossak:** Tak znaczy to repozytorium. Czy podsumujmy jeszcze raz tak? Repozytorium absolutnie must have i tutaj nie ma w ogóle nie możemy odpuścić ani chwili tak, ani trzeba cisnąć, żyli potrzeba tam jeszcze kogoś to jeszcze dołożyć. Ja bym chciał widzieć efekty, znaczy widzieć w tym sensie, że Filip tam to podłącza te. API endpointy i patrzymy, co można już robić, nie żebyśmy zmierzali w kierunku działającej rzeczy. Tak to była tak samo tak, ponieważ to jest o tyle istotne, że to jest bardzo istotne z punktu widzenia jakby harmonogramu wdrożenia. No bo na tym muszą bazować wdrożenia owcy, dlatego to jest takie pilne.

**Damian Kaminski:** Dokładnie.

**Janusz Bossak:** Tego nie możemy dać im na koniec stycznia. Tak, bo już będzie wdrożenie zaawansowane. Oni obawiają się, że za chwilę będzie za późno, więc to jest absolutny must have do zrobienia w ciągu najbliższych 2-3 dni. Nawet nie czekając na koniec sprintu.

**Damian Kaminski:** No to Adrian może odpuścić w sensie jak tam się zarejestrujemy? Wiecie, Sejm napie to czy to zrobimy za 2 dni, jak już dostaniemy tą rejestrację? Czy za 5 to według mnie to też mało zmienia.

**Janusz Bossak:** To nie dokładnie to już to już nie ma takiego znaczenia, więc ten nam na chwilę niech odłoży, zajmie się tymi obserwuj, ale niech to zrobi. Wiecie no znowuż nie po Adrian nowemu tak znaczy nie, no w zasadzie. Doktoryzowania się nad tematem tylko ściśle według. Zaleceń tutaj Piotra, jak to ma być zrobione? Jakie tabele mają być i jaki ma być tego efekt więc.

**Damian Kaminski:** No tu jest takie ryzyko, ale lubię swoje pomysły wrzucić, więc to może podważać w pewnym, bo ja widziałem w repozytorium też podważał pewne pomysły Piotra, potem stanęło i tak, no to tu zakładam, że ktoś inny może mieć mniej takiego.

**Janusz Bossak:** On się robi doktoryzować.

**Damian Kaminski:** Pgo swojego powiedzmy. Pomysł na to tylko zrobił to tak jak mówi Piotr.

**Janusz Bossak:** Dokładnie, więc tutaj trzeba też to pilnować, tego ściśle dobrze, no to to to są te najważniejsze tematy, tak, to JRWA i ten pytanie tutaj jeszcze kolejne, ale ono nie jest aż takie pilne. No to jest ta integracja z tym archiwum państwowym i tak jak żeśmy ustalili tutaj trochę tam przy okazji roadmapy. Ale pamiętajcie tam pierwszej kolejności mamy zrobić integrację z właściwie walidatorem. Paczki przekazywanej do. Archiwum państwowego. I to trzeba też zaplanować. To nie jest aż tak pilne, żeby to się tym zajmować w tej chwili, ale podejrzewam następnej sprint. To już musimy. Gdzieś tam to mieć, więc żeby się tym zajmować, musimy dowieść do końca sprintu. Mamy rozwój jeszcze tydzień. Tak, to jest pierwszy teraz tydzień.

**Łukasz Bott:** Nie nie, to ten sprint się kończy. Od poniedziałku zaczynamy nowym.

**Kamil Dubaniowski:** Nie kończymy.

**Janusz Bossak:** A no poniedziałku no dobrze by było, gdybyśmy w tym sprincie to repozytorium. No jeżeli tak.

**Kamil Dubaniowski:** Miała się spodziewam, że w przyszłym nie nie ruszymy tego archiwum. W sensie skończmy to jutro woła, chociaż zacznijmy i skończmy, a to co to archiwum możemy.

**Janusz Bossak:** Tak, tak, tak pierwsze oczywiście znaczy jakoś się nie wiem, przystawił jeden tydzień, że to jest dopiero połowa sprintu, a to już jest końcówka sprintu, tak szybko to idzie. Więc tutaj to pociśnij my może to jeden właśnie uda zrobić w te 2 dni. To pole.

**Kamil Dubaniowski:** OK, dobra.

**Janusz Bossak:** Litry wody Toruń tak no naprawdę, bo to są. Pilne rzeczy. Tam ta analiza w tym CEZ no to na razie bym no w zasadzie umawiania terminu dogadywania tam wiecie, że coś zrobimy, zapoznamy się i tak dalej, ale chodzi mi o to, żeby też te to nie odłożyć tematu i żeby dział serwisu czy tam dział SLA, a nie miał potem jakiś argumentów, żeby ono, bo tutaj prosiliśmy dyf i dew znowu już nie nam nie pomogło czy coś tam. Dobra, czy mamy jeszcze coś do omówienia tutaj?

**Kamil Dubaniowski:** Ja już patrzę na wczorajszy dzień to będzie sporo moich zgłoszeń dotyczących pola. Tabela zaczyna to jakoś wyglądać, ale w sekundę co z darów, co nowego? Nie mam, nie mam pojęcia, szczerze mówiąc trochę gdzieś tam to wszystko uciekło. Co do tego wyglądu, tą tabelę jako pierwszą wyłapałem, że tam się porozjeżdżały te ikony no to nie tylko ja zauważyłem, ale wczoraj jak zacząłem to testować no to nie tylko tam i nie wiem z czego to wynika, więc to też jest temat na przyszły sprint, a też nie wiem czy zauważyliście. Tu te ramki doszły to też nie jest planowane. To było jakiś wynik aktualizacji Ant Design i to poszło do klientów, też im się to spodobało i teraz im to zabierze.

**Damian Kaminski:** No ja coś źle nie wygląda.

**Łukasz Bott:** Ja właśnie miałem powiedzieć, że mi się to podoba.

**Damian Kaminski:** No mi też.

**Kamil Dubaniowski:** Ale w nowej wersji dalszych już tego nie ma. Nie no bo to był jakiś tam wyłapany błąd od razu przez Filipa i Przemka i tylko jedna paczka taka wyszła to 100 trzydziesta z tym. Ee.

**Łukasz Bott:** Weź będziemy ją sprzedawać się jako unikalną. Tak, no.

**Damian Kaminski:** No dobra, a na sprawie ten cały prawy panel też jest w takich ramkach.

**Kamil Dubaniowski:** Nie no bo to nie React. To tylko widzisz na ramię Reactowe to weszło. No i też zaczęli od razu tam zwracać uwagę, że jak weszli w raport, to ta strzałka nie jest podświetlona, no bo pewnie na starej raport weszli i ta ramka nie miała i taki był błąd zgłoszony także czemu tu nie ma ramki jak wszędzie są dobra, idę dalej.

**Damian Kaminski:** A no tak, no tak o KOKOK.

**Janusz Bossak:** To tylko pokazuje, jak bardzo są potrzebne nam testy te E2E i end-to-end po prostu.

**Damian Kaminski:** No ale kto to kto to ogarnie? W sensie ty Janusz coś tam w tym zakresie działasz?

**Janusz Bossak:** Ostatnio wiem. Rozmawiałem z Przemkiem, że chciałbym zatrudnić człowieka, który się tym zajmował. To no wiecie, jaką dostałem odpowiedź, nie.

**Damian Kaminski:** No że ja i może to zrobić samo.

**Janusz Bossak:** Strata mamy straty na AMODIT i on nie może teraz większość kosztów, więc nie możemy zatrudniać nowych ludzi. Oby się nie skończyło w drugą stronę niej takie co roku. No i walczymy.

