**Data spotkania:** 20 listopada 2025, 11:31

---

**Kamil Dubaniowski:** Uh.

**Janusz Bossak:** [niezrozumiałe]

**Przemysław Sołdacki:** Tak.

**Piotr Buczkowski:** Okej.

**Przemysław Sołdacki:** O co? To.

**Kamil Dubaniowski:** Cześć.

**Janusz Bossak:** Tak.

**Przemysław Sołdacki:** Uh, Paul.

**Kamil Dubaniowski:** Trudne. Tak. Okej.

**Janusz Bossak:** Okej.

**Kamil Dubaniowski:** Tak.

**Przemysław Sołdacki:** Tak.

**Kamil Dubaniowski:** Było.

**Przemysław Sołdacki:** Tak.

**Janusz Bossak:** To wszystko.

**Przemysław Sołdacki:** Miło mieć.

**Kamil Dubaniowski:** Tak. Okej.

**Przemysław Sołdacki:** Mhm.

**Janusz Bossak:** I. Jeśli potrzebujesz.

**Przemysław Sołdacki:** Tak.

**Janusz Bossak:** Ludzie.

**Kamil Dubaniowski:** Backend. Nie, nie dwa typy na Covida.

**Janusz Bossak:** I nie rozmawiam z tobą. Nie, nie, nie.

**Przemysław Sołdacki:** Mhm. Jest dobrze.

**Kamil Dubaniowski:** Okej. Ale. Tak. Okej.

**Przemysław Sołdacki:** Dramat.

**Kamil Dubaniowski:** Jak.

**Przemysław Sołdacki:** Nie. Zgadza się.

**Janusz Bossak:** Dalej. Mieliśmy, że trzeba zrobić raporty i poprawić, więc tak.

**Przemysław Sołdacki:** Janusz, będziemy dyskutować na oddzielnym spotkaniu, ale jeśli miałbym powiedzieć, czy wolę dokończyć te diagramy, czy robić raporty, to wolę najpierw dokończyć te diagramy, żeby edytor procesów mógł powiedzieć, że on.

**Janusz Bossak:** Ja bym wolał mieć raporty działające. Z raportów korzystają użytkownicy, a z diagramów konsultanci. Zależy, by użytkownicy mieli dobrze. Konsultanci.

**Przemysław Sołdacki:** Wydaje mi się, że mamy jakieś w miarę zdefiniowane, co zrobić, żeby ten diagram był kompletny. Inaczej Chaos.

**Janusz Bossak:** Jakiś.

**Przemysław Sołdacki:** Piotr wyciszyłem.

**Janusz Bossak:** Mhm.

**Przemysław Sołdacki:** Jest to dosyć dobrze zdefiniowane. W przypadku raportów to jest szeroki temat. Tam jest dużo rzeczy wymagających dyskusji architektonicznych, sprecyzowania wymagań, use case'ów. Tutaj nie aż tak, bo jest to w miarę jasne, jak to powinno działać. Dopóki tego nie zrobimy, nie zmieni się tryb pracy konsultantów, których chcemy, żeby był lepszy niż jest. Mamy to zaczęte. Janusz, możemy jeszcze dyskutować o tym, ale wstępnie tak to widzę. Co macie zaplanowane na najbliższe dwa sprinty w ramach tego edytora? Czy w ogóle ktoś tutaj jest? W tej chwili zaplanowane?

**Kamil Dubaniowski:** Nie, nie.

**Janusz Bossak:** Na razie nie robimy. Mamy inne tematy do ogarnięcia.

**Przemysław Sołdacki:** Inne to jest ten WIM.

**Janusz Bossak:** Repozytorium JRWA.

**Przemysław Sołdacki:** Okej. To jest okej. Jeśli wszystkie siły rzucamy, żeby robić JRWA i repozytorium, to jest okej, bo to jest dla klientów.

**Janusz Bossak:** Poprawki w module raportowym. Macros. Nie ma w tej chwili przestrzeni.

**Przemysław Sołdacki:** Janusz, może wymienimy sobie w kalendarzu, kiedy moglibyśmy o tym pogadać. O tej mapie. Jutro.

**Janusz Bossak:** Możemy jutro.

**Przemysław Sołdacki:** Dobra. Przerzucę.

**Kamil Dubaniowski:** Jak to robię, ja wyznaczyłem osobny kolor, dlatego będzie SQL. Czy coś się tu wysypało?

**Przemysław Rogaś:** Nie kojarzę, żeby to był czarny. Nie pamiętam, jaki to był kolor, a jaki miał być.

**Kamil Dubaniowski:** Dobra, to z wyciekiem. Spodziewał mi się, jak na to teraz patrzę, że będzie jak tabele i raport, bo to jest swego rodzaju tabela SQL. Pewnie powinien być w tej grupie tych dwóch. Ale możliwe, że coś wysypałem i dałem zły kolor. Zaraz zobaczymy projekt jeszcze.

**Przemysław Rogaś:** Ja też zerknę.

**Przemysław Sołdacki:** Jeszcze pytanie do tego edytora. Rozmawialiśmy, że to wszystko się zlewa. Coś kombinowaliście, żeby ten lewy panel i prawy panel jakoś.

**Kamil Dubaniowski:** Prawy panel po pierwsze bardzo mi się nie podoba, że on przesuwa mi górną belkę, która raczej powinna być statyczna. Jestem w trakcie pisania zgłoszenia. Dyskutowałem o tym z Przemkiem. Przemek może nie był do końca za tym, ale może wam pokażę, też wyrazicie opinie. Filip to zrobił nieco inaczej przez przypadek. Może pytał mnie o to, jakbym wolał. Chcę to pokazać u Filipa, bo tam jest poprawiony wygląd tej tabeli. Pierwszą rzecz później pobawimy się pewnie jeszcze kolorami, ale pierwszą rzecz, jaką chciałbym zrobić, to zobaczcie, to wspomniałem. Przesuwa mi się cała tabelka, co dla mnie jest mało. Nie podoba mi się to, że tabelka skacze.

**Przemysław Sołdacki:** Przesuwać się tylko to, co jest sprawiać, że jak się to zrobi, żeby nie było w sprawie, tylko z lewej, to się nie będzie przesuwało.

**Kamil Dubaniowski:** Na liście jest to jako taki osobny boks. Ustawienia są w osobnym boksie i ja bym je przeniósł niżej, żeby tabelka była stała do samego końca, a ten boks otwierał się tu w ramach środkowej części ekranu.

**Przemysław Sołdacki:** Może tak być. Jeśli tam otwierasz i zamykasz, to tylko ci się ten napis "zobacz" dla i tylko to ci się przesuwa, reszta się nie przesuwa.

**Kamil Dubaniowski:** Będzie spójnie też z tym swoim widokiem. W ogóle serca chciałbym przesunąć do prawej, bo zobacz, wychodzi belkę wyżej, tak jak ustaliliśmy, żeby działało to na matrycy uprawnień, więc to serce idzie belkę wyżej. Serca wtedy przesuwamy do prawej, bo wszędzie mamy serca po prawej.

**Przemysław Sołdacki:** Spoko.

**Kamil Dubaniowski:** Ten serw będzie wtedy skakał, ale.

**Przemysław Sołdacki:** Nie wnikam, żeby było dobrze.

**Kamil Dubaniowski:** Wydaje mi się, że to troszeczkę poprawi czytelność, bo to będzie jako taki niezależny boks. Po prostu wyskakują mi jakieś ustawienia. Będzie spójnie z tym, co mamy na liście, bo też dziwnie będzie wyglądało, jak będzie to na całej długości. Filip boks.

**Janusz Bossak:** Nie bardzo rozumiem, dlaczego tutaj jest to tak właśnie poza okrąglane. Wygląda to teraz tak. Po pierwsze niespójnie z tym. Mamy dwa różne designy. Tu mamy kwadratowy design. Wszystkie narożniki sekcji.

**Kamil Dubaniowski:** Zgłosiłem to przed momentem, bo sekcje na formularzu są zaokrąglone, więc Przemek też się tu zaokrągli i wtedy byłoby już spójniej. Ten boks będzie.

**Janusz Bossak:** Aż tak są zaokrąglone. Nie pokażę tę listę. Za duże jest to zaokrąglenie.

**Kamil Dubaniowski:** Jest to samo. Okej. Jak będziemy zmieniać, to wtedy ustawienia systemowe.

**Przemysław Rogaś:** Jak zmieniałbym to, zmieniłbym na sprawie, bo ogólnie aplikacja. Jest standard 5 pikseli border-radius i ja się staram wszędzie dawać to 5 pikseli. Nie wiem, na sprawie możliwe, że jest inaczej.

**Kamil Dubaniowski:** To jest chyba 3.

**Przemysław Sołdacki:** Na sprawie to chyba w ogóle nie ma zaokrągleń?

**Kamil Dubaniowski:** Są, są.

**Janusz Bossak:** Jest małe.

**Kamil Dubaniowski:** 3, tak.

**Janusz Bossak:** A zrób tu 5. Będzie wyglądać z 5.

**Kamil Dubaniowski:** Tę sekcję. Nie wiem, czy to wyszło. Może.

**Janusz Bossak:** Zaokrągliła się.

**Przemysław Sołdacki:** Się pola zaokrągliły.

**Janusz Bossak:** Nie.

**Kamil Dubaniowski:** Ale są też osoby.

**Przemysław Sołdacki:** Takie zmiany, że nagle zaokrąglamy, albo nie zaokrąglamy. Będziemy mieli zgłoszenia klientów. Dlaczego teraz to się zaokrągli, żeby było lepiej?

**Kamil Dubaniowski:** Zawsze były zaokrąglone. To jest standard. Teraz trzy piksele stosowaliśmy tu na sprawie, przynajmniej na przyciskach.

**Przemysław Sołdacki:** To zostawmy trzy piksele. Zróbmy wszędzie trzy piksele, bo tak to będzie. Musimy mieć spójnie.

**Janusz Bossak:** Wszędzie mamy 5.

**Przemysław Sołdacki:** Gdzie wszędzie?

**Janusz Bossak:** Tylko te 3. Teraz we wszystkich tych nowych rzeczach jest 5.

**Kamil Dubaniowski:** Piątka.

**Janusz Bossak:** A jak jest w module raportowym?

**Przemysław Sołdacki:** Wysłuchajcie. Dobra.

**Janusz Bossak:** Pewnie jeszcze inaczej. Teraz dopiero zwróciłem uwagę, jak tak pokazałeś.

**Przemysław Sołdacki:** Zróbmy spójnie.

**Janusz Bossak:** Tutaj widzisz są.

**Kamil Dubaniowski:** Piątka.

**Janusz Bossak:** Jest piątka.

**Przemysław Sołdacki:** Dobrze. Możemy zrobić, żeby wszędzie było tak samo. Czekaj, co później? Jeszcze jak sobie tutaj raporty w foldery. Na pewno małe piątkę. Te górne też mają takie proste. Chociaż nie wiem, czy nie jest inaczej. Zwróć uwagę, czy folder nie ma innych zaokrągleń niż pojedynczy raport.

**Janusz Bossak:** Czy to jest 5? Na pewno jest. Czy nie, jakieś 4? Nie daj Boże.

**Przemysław Sołdacki:** Dobra, to można to ujednolicić. Nie jest to jakieś wyzwanie. Natomiast co z moim pytaniem, czy chcemy jakoś odróżnić ten lewy toolbox i ten prawy panel? Chodzi głównie o edytor graficzny formularzy, żeby treść formularza różniła się od narzędzi dotyczących formularzy.

**Kamil Dubaniowski:** Wydzielenie już tego toolboxa daje nam więcej możliwości, bo możemy sobie jakoś narzucić tło. Do decyzji, czy chcemy tło. Raczej narzucałbym tło na te toolboxy. Tło na tę selekcję pól. Udostępnię z powrotem. Przemka.

**Przemysław Sołdacki:** Widzę w tej nowszej wersji kolory. Doszły tutaj.

**Kamil Dubaniowski:** Doszły kolory pod typach. Wszystkie tekstowe, numeryczne, biletowe listy wyboru. Narzuciłem tym o jakiś kolor, tak jak Christina gdzieś tam jeszcze dawno temu proponowała.

**Przemysław Sołdacki:** Jak na to patrzę, to nie widzę, że te kolory z czymkolwiek są związane, tyle że to jest kolorowe. Trochę odróżnia się od samego formularza. Słuchanie.

**Kamil Dubaniowski:** Potencjalnie moglibyśmy dorzucić jeszcze tu tło na całym tym toolboxie, i wtedy jak ten prawy panel będzie wyjeżdżał tu w toolboxie, to też można coś z kolorami się pobawić, żeby jakoś to odróżnić. Wtedy formularz, tak jak jest na sprawie, jest właściwie jeden do jednego biały, z białym tłem.

**Przemysław Sołdacki:** Wiesz, formularz jest biały, i żeby te inne rzeczy były trochę inne, żeby to było widać, że to nie jest to samo. Żeby się nie zlewało. Formularz z tymi rzeczami po obu stronach.

**Kamil Dubaniowski:** Dobra, najpierw zaczniemy od wydzielenia tego w toolbox osobny, osobnej ramię. Okrąglenia dodamy. Nie wiem, zróbmy może tu już piątki i docelowo, żeby to było spójne z tą listą.

**Janusz Bossak:** Mieliśmy to jest to. Mam wrażenie, że to dobra.

**Kamil Dubaniowski:** Tym bardziej tu już mamy piątki. Jeszcze większe jest Twoim zdaniem.

**Janusz Bossak:** Jakimś takim myślą nam się wejść tam. Tu jest piątka. Widzieliśmy tak. Teraz pytanie.

**Kamil Dubaniowski:** Tak, wtedy ustawień. Wydaje się, że jest większy.

**Janusz Bossak:** Mi się wydaje, że jest większy, ale zobaczył. Wizualnie to jest coś większego.

**Kamil Dubaniowski:** Ósemka.

**Janusz Bossak:** Tak.

**Kamil Dubaniowski:** Zmienimy na piątkę. Filip poleciał gdzieś za daleko.

**Janusz Bossak:** To jest też to, o co się ciebie pytałem. O ten nasz system design. Takie rzeczy powinniśmy mieć systemowo spisane. Nie może być tak, że jeden deweloper sobie robi 5, a drugi robi sobie 8.

**Przemysław Sołdacki:** Jak będziemy mieli spisane, to jakieś AI mogłoby nam to sprawdzać na wszelki wypadek, jak ktoś wyrzuca, bo człowiek może zapomnieć, nie zauważyć, a AI będzie wiedziało, że ma to sprawdzać.

**Janusz Bossak:** Na przykład. Chodzi mi też o to, jak potem przyjdzie nam na myśl, że jednak nie 5, a 4. Żeby nie trzeba było poprawiać w piętnastu miejscach w systemie, tylko.

**Przemysław Sołdacki:** On tak radzi.

**Janusz Bossak:** W jednym miejscu poprawiasz na 4, i wszystkie ogrodzenia są 4.

**Przemysław Sołdacki:** Taka była idea CSSów jako takich. Jeśli nie wiem, brak jest jakoś na to jeszcze lepsza metoda, to spoko.

**Kamil Dubaniowski:** Spodziewałem się, że Przemek, znaczy Filip, pewnie stąd poleciał ósemką. Tu daliśmy ósemkę. Trzeba zmienić na piątkę wtedy. Filip wtedy, jak ja udawałem zadania, to żeby robił na wzór. Bo to są wszystko te same tabele. Design. Jak raz zrobił ósemkę, to już pewnie tak przyjął, że wszędzie ma być ósemka. A w licencjach daliśmy ósemkę. Niepotrzebnie się na tym pewnie wzorował.

**Przemysław Sołdacki:** To prosta sprawa do poprawienia.

**Janusz Bossak:** Ale ładnie to wygląda. Ogólnie jest bardzo spójnie. Powoli zaczyna wyglądać dobrze.

**Kamil Dubaniowski:** Kosmetyka. Wspomniałem, że rozwój tego jest wstrzymany. Jak postanowimy inaczej, to trzeba usiąść do tego diagramu. Rewolucji już nie będzie. Będzie kosmetyka. Wydzielenie tego do kontenerów. Jak się drżeniem, to mam w uwagach, zrobił. Jakieś rzeczy. To był test okrążenia. Poprawiamy.

**Janusz Bossak:** Proponuję tak, według tej zasady: "zacznij kończyć". Przestań zaczynać, zacznij kończyć. Dokończmy ten edytor diagramów, edytor formularza, żeby to było skończone. Te sekcje, wszystko, co mówiłeś dzisiaj. To było już na wszystkie te rzeczy, które mamy w głowie, żeby były i zamykamy temat. Wtedy możemy się wziąć za edytor diagramów i rozkminiać kolejne rzeczy. Tak samo z ustawieniami systemowymi. Pytanie, czy mamy wszystko, czy możemy uznać, że to już jest takie duże MVP, że wszystko, co chcieliśmy, to w tej chwili w ustawieniach systemowych mamy? Były te "four-eyes" ostatnio dodawane. Pytanie, czy coś jeszcze nam tu zostało, czy możemy uznać, że to jest.

**Kamil Dubaniowski:** Tak.

**Janusz Bossak:** Świadomie zamknięty temat, mając jeszcze ewentualnie w głowie, że coś tam jeszcze będzie czas robić. Pamiętam, tam są te okienka, które służą do.

**Kamil Dubaniowski:** Tak.

**Janusz Bossak:** Ustawień do organizacji REST API, autentykacji, tam paru innych. Na razie świadomie rozumiem, zostawiamy tak.

**Kamil Dubaniowski:** Tylko to zostało. MVP jest zamknięte. Możemy wyłączyć ten komunikat z przełączeniem się do tego widoku niejawnie. Może powinniśmy zostawić, żeby się dało, ale komunikat już może zniknąć, bo wszystko.

**Janusz Bossak:** Integracja.

**Kamil Dubaniowski:** Wiki też, tam już jest wszystko, co powinno być. Możesz dodać parametry. Mamy plan rozwoju tego. To już jest.

**Janusz Bossak:** Ale to już jest w całości. Nie jest tak, że to jest kawałek.

**Kamil Dubaniowski:** Jest w całości. Było testowane. Wyszły tam jakieś poważne błędy już na produkcji. Powiedz mi, to było nas na strefach, już to jest od dłuższego czasu, ale to było poprawiane. Z tego co wiem, Adrian, przynajmniej jak Damian to opiekował.

**Janusz Bossak:** Mykajmy taki temat. Ogłaszamy, że ustawienia są w 100 procentach przeniesione. Logi systemowe są w 100 procentach przeniesione. Edytor formularza za chwilę możemy ogłosić za sprint czy dwa, że jest w 100 procentach zrobiony na to, co chcieliśmy. Żebyśmy te tematy zamknęli. Oczywiście będą otwarte w tym rozumieniu, że będą przychodziły kolejne pomysły, usprawnienia, przesunięcia. Zrób jeszcze to, zróbmy tamto. Ale na ten moment, to MVP, które rozumiemy, że miało być dostarczone, jest dostarczone. Według zasady, mocno bym się tego trzymał: "zacznij kończyć", przestań zaczynać. Dokończmy te rzeczy. Bierzmy się za następną.

**Przemysław Sołdacki:** Absolutnie się zgadzam. Janusz, musimy sobie to ustalić. Kwestia definicji "dokończenia". Co, że w prawo, ile formularz, myślę, że jest zrobione. Ale na przykład, czy z mojego punktu widzenia, edytor diagramów jest do dokończenia.

**Janusz Bossak:** Tak.

**Przemysław Sołdacki:** I pewnie edytor tych reguł.

**Janusz Bossak:** Tak, tam jest dużo do zrobienia.

**Przemysław Sołdacki:** To jest dokończenie takiego zagadnienia, że całe to zaplecze i tak niecałe, bo jeszcze tam nie mamy tych ustawień procesu. To też mamy w starej technologii. Dokończylibyśmy, to wiedziałbym, że przez następne pięć lat mamy się tam nie dotykać, bo wszystko jest super.

**Janusz Bossak:** Ale to zaplanujemy na pierwszy kwartał.

**Przemysław Sołdacki:** Absolutnie, ale po prostu, żebyśmy to sobie dobrze planowali. Dokończycie te rzeczy, które wiadomo, że są na pewno do dokończenia. Resztę możemy dyskutować. Na tapecie jest ten repozytorium i JRWA, i nic innego nie robimy.

**Janusz Bossak:** Dokładnie.

**Przemysław Sołdacki:** Od strony developmentu. Bo dyskusje projektowe możemy robić o różnych rzeczach.

**Janusz Bossak:** Naprawiamy moduł raportowy. Po części naprawdę, ale.

**Przemysław Sołdacki:** Nie zgadzam się z tym. Czekam na to ponad rok, i jakoś z tym żyję. Mogę poczekać jeszcze kolejny kwartał, żeby najpierw domknąć te rzeczy, które są otwarte. Ten moduł raportowy to nie działa, odkąd powstał.

**Janusz Bossak:** Dlatego chcę, żeby działał. Chcę zamknąć temat.

**Przemysław Sołdacki:** Ale nic się nie zmieniało. Nie działa, to trudno. Nie działa. Poczekamy z tym do rzeczy, które są na tapecie.

**Janusz Bossak:** Nie.

**Przemysław Sołdacki:** Dobra Janusz, to jutro sobie uzgodnimy, bo nie chcę tutaj trzymać ludzi. Przedyskutujemy. Muszę na spotkanie z klientem. Słuchajcie, dzięki wielkie.

**Janusz Bossak:** Dobra.

**Przemysław Rogaś:** Na razie.

**Przemysław Sołdacki:** Zatrzymano transkrypcję.
