**Data spotkania:** 28 listopada 2025, 11:02 - część 2

---

**[Janusz Bossak]:** Tak, ja już tyle wstępnie.

**[Damian Kaminski]:** Tak, tak, ja się staram tu coś zrobić, a ty już zrobiłeś tak, a wpisałeś otruła, dobra, bo aha, to to ty zrobiłeś w międzyczasie, tu próbowałem wyklikać.

**[Kamil Dubaniowski]:** Tak, tak, tak. Jak kopiujesz zeszłego, co to wiem, że nie skończyłem.

**[Damian Kaminski]:** Dokładnie, dokładnie tak, tak, tak, tak zacząłem tu też testować, czy to się daje kopiować, więc przechodźmy przez to, co jest kopiujemy i po prostu udoskonalamy, w sensie przepisujemy najwyżej, że to jest tak jak w moim przypadku repozytorium będzie jakieś musiałem wypić 2.

**[Kamil Dubaniowski]:** Dobra, to tak ja uznaję, że to zamykam. Weszło większość zadań, które zgłosiłem, 3 przeszły na kolejny sprint typu backend. Dotyczące tej tabeli, ale będzie jeszcze dalszy etap tego, bo tak jak powiedziałem dzisiaj dopiero odpaliłem pola tabela z podtabelą. Nie wygląda to też najlepiej, więc jeszcze chciałbym pewnie chwilę nad tym spędzić, ale założę to już jako niezależny temat, temat prostu. Poprawy Joy ma sprawy, no bo nie wiem co tam się wysypało, dużo rzeczy się wysypało. Więc to zamykam, a otworzysz sobie teraz kolejne? Jutro była skopiowałem, nie zamykam tam certyfikację do Abstract, to też trzeba w sumie zmienić, bo ostatecznie nie certyfikujemy się na Abstract, tylko po prostu żeby ta aplikacja była zaufana. Muszę podpytać od rana, na czym to stoi, czy zamkniemy, ale wątpię, że już wiedzieli. Moduł aparatowy naprawa błędów to było nas wszystkich, ale nie było to dobrze zaplanowane, nie zarobiliśmy chyba prawie takich jakiś super tam rzeczy, żeby uznać, że mamy efektów po tym sprincie.

**[Damian Kaminski]:** Na pewno nie jest to skończone. Tak do tego zmierzasz.

**[Kamil Dubaniowski]:** Tak, no też ciężko byłoby mi powiedzieć w poniedziałek czy no?

**[Damian Kaminski]:** Według mnie do kopiowania i tyle.

**[Kamil Dubaniowski]:** Ja zamykam to, no znika, ty to cię nie będę. To nie zamyka. W poniedziałek jeszcze mam te potrzebne jest. Okej, to skopiowałem. Certyfikacja dla Abstract zostaje Comarch Hub. Nie wiem na jakim jest etapie.

**[Lukasz Bott]:** Właśnie się dopytuje Łukasza Brodzkiego, mi odpisuje, dobra, zaraz będziemy widzieli.

**[Kamil Dubaniowski]:** Try to nie podjęte. Rozumiem, że nie chcemy Ani angażować, bo będzie robiła repozytorium.

**[Lukasz Bott]:** Dobrze wiesz co?

**[Damian Kaminski]:** Potwierdzam.

**[Lukasz Bott]:** Do tego co Marhaba przepil na kolejny przepiękne kolejny sprint, bo Łukasz napisał, że dopiero dzisiaj uzyskał jakieś pytania odpowiedzi na pytania?

**[Damian Kaminski]:** My się tamto Kamil na pewno trzeba zrobić, no ale cóż czeka.

**[Kamil Dubaniowski]:** Brot znaczenie kopiuje po prostu, innym razie odkładamy pozorom nie było to było. Ten nowy aparatowy też skopiowałem na ten Stream. Komunikatach poprawki do klienta to już rozumiem, że weszło. Filip repozytoriów było jest trucie do procesów przy pomocy AMODIT i planów krążenia. Takiej funkcjonalności to było Janusza.

**[Janusz Bossak]:** Tak, no to Mateusz coś tam zrobił, pokazywał wczoraj jakiś tam MVP. Damian, widziałeś tak, no to to wymaga dalszej tam pracy jeszcze, no ale jakaś idea jest tego nie.

**[Kamil Dubaniowski]:** Chcemy to jako cel, że wydajemy to w przyszłym sprincie. W jakiej lekcji bip? No bo to był plan na razie.

**[Janusz Bossak]:** Wiesz co, nie znaczy w przyszłym przyszły sprint, może tak, no ten sprint to na pewno nie.

**[Kamil Dubaniowski]:** Wiem, gdzieś się kończy.

**[Janusz Bossak]:** Pytanie jest, czy Mateusz jest potrzebny do jakiś innych tematów, tak, jeżeli nie, to może rzeczywiście dać mu ten cel i niech on to ogarnie do samego końca, tak tylko, że trzeba mu wtedy.

**[Damian Kaminski]:** Tu mamy 2 kwestie rozwoju, w sensie działa to, czyli to już jest pierwszy sukces, że jakoś to działa, teraz mamy 2 perspektywy rozwoju: co dostajemy i skąd można to wywołać? To co dostajemy jest akurat ważniejsze, bym powiedział, niż skąd można to wywołać.

**[Janusz Bossak]:** Tak, no tam trzeba przejrzeć teraz to co już się generuje sprawdzić. Pamiętasz tam, mówiliśmy o tym. Na przykład, że powinno być według etapów to podzielone, tak.

**[Damian Kaminski]:** Po prostu etapy powinny być opisane, bo dzisiaj są tylko wymienione, czyli opisane to znaczy: co jest widocznym, powiedzmy przynajmniej jakie akcje są możliwe do podjęcia na danym etapie. Czyli jakie przyciski? Jeśli one mają warunki, to jakie są warunki tych przycisków i bym powiedział, że jaka jest konsekwencja tych przycisków, czyli co się stanie, jak je użyjemy?

**[Janusz Bossak]:** Ja myślę tak, żeby może się nie narobić, to zróbmy inaczej, niech to Mateusz wyda tak, żeby to poszło do jakiejś wersji, którą może użyć. Mateusz Kołakowski, czy ktokolwiek z wdrożeń? No jakiś bardziej prawdziwych procesach. I powiedzieć im: słuchajcie, to jest wersja 0.1. Kliknijcie sobie, zobaczcie i dajcie uwagi, tak, co byście tu widzieli i tak dalej, nie, że to jest wersja 0.1, która generuje opis pojedynczego procesu i tyle. Potem w planach jest to, żeby generowało opisy związane z konfiguracją, ustawień systemowych z integracja sami. Yy bami może i tak dalej to będą kolejne takie elementy, ale na razie jest to opis procesu i skupmy się na tym. Niech oni konsultanci dopowiedzą. Co w tym pliku jeszcze by chcieli, jakby chcieli jeszcze inaczej troszeczkę ukształtować, zmienić, żeby coś było więcej, może mniej niech oni dowiedzą, jak powiedzą, to my wtedy to zrobimy, zaplanujemy i zrobimy. Więc wydajmy to tak jak jest? I dajmy pod rozwagę i ocenę konsultantom, żebyśmy mieli feedback.

**[Damian Kaminski]:** Tak, no tylko tutaj. Jak to dobrze powiedzieć, no musi ktoś mieć to jako zadanie, czyli, bo bo tak jak damy to ogólnie właśnie to oceńcie, to to nie dostaniemy odpowiedzi, albo dostaniemy jakieś dziwne. To no dobra, trzeba z Mateuszem pewnie pogadać, kto takie zadanie może zrealizować? Nie wybierze 2-3 osoby, niech dadzą jakieś wytyczne, doświadczony niech dadzą wytyczne i wtedy można to poprawić, tak albo co jest kluczowe w takiej dokumentacji, czego im brakuje?

**[Janusz Bossak]:** Dokładnie.

**[Damian Kaminski]:** Dobra, no ja mogę też porozmawiać z Mateuszem, żeby on mi wysłał, bo on mi wysłał ten przykład, ale no nie miałem czasu go wczoraj przeanalizować, żeby jeszcze mi dał. Poproszę go, żeby dał prąd to na ile on jest jak on w ogóle wygląda, bo bo nie wiem, może on jest dość prosty, więc już ja mogę dać mu jakieś wytyczne, co jeszcze trzeba było tam dołożyć. No bo według mnie tak ważniejsze jest co ani gdzie, czyli to skąd to wywołujemy, to już jest jak już będziemy przynajmniej mieli to sensownie rozwiązane na tyle, że produkujemy coś sensownego, a na razie skupmy się na samej treści. No dobrze, ale jeśli nie to to co? W sensie, jeśli Mateusz miałby tego nie robić, to są jakieś rzeczy, które ma ważniejsze.

**[Janusz Bossak]:** Nie wiem, właśnie znaczy on tam ciągle jest trochę angażowany w te OCR, on miał rozpoznać i tego nie wiem czy zrobił, właściwie trzeba by go dopytać z tym Wasko i z tą integracją z Google, Google Apps Filler to trzeba go podpytać o to, nie wiem czy on dzisiaj już jest czy nie, czy on w piątek w ogóle. Dobrze, bo to mi się Daniel akurat ciął i pyta się o coś. Mateusz jest na żółto, czyli go nie ma. Rzeczy jest wrażenie, że jakoś on po dwunastej no. I wtedy możemy mu zaplanować ten integrację z tym Google'owym dokiem, no bo to też trzeba dobrze zrobić, tak, żeby. Mateusz ma kilka takich, to wszystkie tematy wymagają rozpisania, tak, no bo jeden. Yy temat to jest ten audyt taki. Ślad audytowe tak można powiedzieć, czyli gdzie my tam zapisujemy tą historię? Czego się te czaty pytają? Yy, co? Gdzie zapisujemy ją, gdy instalacja jest na on-premise, czy ona powinna? Ta historia być u nas na razie jest u nas, a może powinno się zapisywać u klienta lokalnie? Więc to są takie tematy do głębszego przemyślenia. Ogólnie o tym JA i sposobie, jakby prowadzenie tego śladu obrotowego. Tej rozliczalności tutaj było pytanie wczoraj od Rossmana. Czy oni mogą wybierać sobie tańsze modele i wtedy będzie taniej? No nie, nie będzie taniej, bo to jest tak skonstruowany ten cennik nasz, że. Klient płaci za takie aktualne tokeny, tak znaczy jakkolwiek tam jak to nazwać. Nie może wybierać tańsze modele, nie, czyli to jakby używał funkcji Ask AI i może wybrać tańszy model, ale to nie ma wpływu na wycenę tej chwili. No to są takie.

**[Lukasz Bott]:** Chyba wiesz co, w tej chwili to chyba jest nawet zablokowana i tam na sztywno. Mateusz chyba wpisał któryś model. W tej funkcji.

**[Janusz Bossak]:** Nie, nie, nie znaczy na sztywno jest pisane, ale możesz wybrać parametrach jaki chcesz, nie jak nie wybierzesz.

**[Lukasz Bott]:** Ale nie właśnie właśnie właśnie mówi, że może sobie wybierać co chcesz, ale i tak jest hard kodowane jeden. To trzeba się upewnić, ale.

**[Janusz Bossak]:** Niemożliwe na pewno znaczy nie wiem. No tak, na pewno tak nie było.

**[Lukasz Bott]:** No to tak nie było i właśnie wydaje mi się, że kiedyś to zmienił. Z jakiś tam powodów.

**[Janusz Bossak]:** Nie mam takiej świadomości. O której by miał to zmienić i dlaczego miałby to zmieniać? Tego nie wiem. No dobra, trzeba się odpytać Mateusza, jak to jest? No bo tutaj pytam, czy jesteś jej nieodpowiada jest na żółto czy już raczej nie ma dzisiaj, jakoś tak mi się coś kojarzy, że w piątki to jakoś.

**[Lukasz Bott]:** Jeżeli miałbyś być to chyba późnym po południu.

**[Janusz Bossak]:** No dobrze to dalej.

**[Kamil Dubaniowski]:** Ja robię na razie swoje psuje. I co wiem?

**[Janusz Bossak]:** Dobrze, ten temat, słuchajcie tutaj do Kushina pamiętacie go? Powinien iść do ponownej wyceny, bo teraz robimy opcje. Że rozbudujemy ten kolorystyka. O możliwość logowania się za pomocą tego OAuth2 grant.

**[Damian Kaminski]:** Ja myślę mieć inne jeszcze.

**[Janusz Bossak]:** Znaczy coś inny sposób?

**[Damian Kaminski]:** Nie wiem czy tego nie mamy, a to chodzi o to, że dopisani stosuje takiej chodzi o to, żeby samodzielnie wywoływać inne endpointy takie. I to byłoby możliwe, gdyby była obsłużona właśnie ta ten sposób logowania, to tyle i wtedy przez ten kolorystyka żeby mogli działać także musimy dać to. Bo to jest akceptacja, to ja daję do poprawy. Czyli będzie należy ponownie wycenić, zakładając, że tylko robimy sobie przez kolorystyka w tym również Envelope. To jest to była wersja pierwsza. Wersja druga i że. Funkcje. Do Envelope. I do Datacom. Rozbudowujemy. Rozbudowujemy kolorystyka. Czyli albo tylko robimy obsługę kolorystyka i wtedy przez kolorystyka myłka obejrzy sobie Envelope albo robimy tak jak pierwotnie zaproponowaliśmy obsługę bo Envelope i dodatkowo rozbudowujemy kolorystyka, żeby mogli inne rzeczy robić, więc będziemy mieli 2 wyceny. Dobra, poszło do poprawy. Ok.

**[Kamil Dubaniowski]:** Ten Comarch Hub miałem skopać Łukasz, tak, bo coś, bo kupowałem anielice skopiować Comarchu, bo kupowałem ogóle nie widzę.

**[Lukasz Bott]:** Tak, tak, tak blisko Comarch Hub było to. Nie wyrobił się.

**[Janusz Bossak]:** Dobrze. Co tu jeszcze?

**[Kamil Dubaniowski]:** Czy działamy cokolwiek w edytorze formularza? Więcej w sensie edytorze mam na myśli, no to powinienem dać chłopakom jako cel, bo mają zadania, więc dam, ale czy chcemy robić coś poza listą pól i poza edytorem graficznym formularza, czyli czy ruszają?

**[Damian Kaminski]:** Zacznijmy od tego, kim, czyli tam gdzie są endpointy, no to pytanie, kto będzie robił backend, a ja zajmuję się repozytorium, Adrian.

**[Kamil Dubaniowski]:** No właśnie. Znaczy, ja mam sporo dla Filipa i Przemka. Spodziewam się, ja chciałbym z nimi usiąść do tych tabela and design nowych i wszystkie uspójnić mają jeszcze zadania po rozpisywane na te tematy związane z listą pól i edytorem graficznym i tam też będzie o właśnie temat prawy panel. Być pola moim zdaniem to jest na tyle gruntowna przebudowa, że warto wpisać jako cel, no bo tam jest ułożenie w ogóle po nowemu układ. Przejrzenie wszystkich opcji tych ustawień pól w polu. Tabela już jest tyle opcji ustawień, że zastanawiam się czy tego jakoś nie dzielić, bo tam jest już chyba z 20. Jeszcze ostatnio wyłapałem, że zgubiliśmy podsumowanie jak się włącza to nie wyskakuje wybór kolumn, teraz jeszcze jak łączyć podsumowanie to jeszcze kolumny się tam pakują w te prawy panel więc mało miejsca się tam robi. Trzeba podejść do tego jakoś. Gruntownie.

**[Janusz Bossak]:** Kamil, nie Kamil tylko Mateuszkiem środki powiedział, że jest na uczelni, więc niezbyt może dzisiaj cokolwiek się komunikować, więc. Tylko mu napisałem, że spoko nie przeszkadza.

**[Kamil Dubaniowski]:** To bym robił z Przemkiem, szczerze mówiąc jak Filip jest zaangażowany w repozytorium. No i na razie czekam, zobaczymy jak Filip się wyrobi, bo widziałem, że ma in progress to moje kilka zadań. Jeszcze to ten temat listy bym zamknął i już go nie nie dawał nam czterdziesty dziewiąty. Będzie miał wtedy spokojną głowę, no to repozytorium, a jak się nie wyrobi to tam jakieś pojedyncze zadanie. Mogę mu jeszcze wrzucić na takie momenty, kiedy będzie czekał na przykład na backendzie. Więc jako cel tego nie wrócą, bo nie wiem czy się uda. A w tym edytorze graficznym przewiduje tylko ten prawy panel jeszcze. Chociaż listę mam no sporą, bo dla listy pól jeszcze mam tyle nieraz pisanych zadań jakiś tam mniejszych dla edytora graficznego, obsługa tych pól pustych. Mm krowy panel, solistą pomysłów, matryce uprawnień też jakaś tam lista pomysłów jest, więc ja tam zanadrzu coś mamy jak oni by mieli wolne przestrzenie, ale no nie chcę tego planować jako cel, bo. Nie wiem czy zostanie nim czasu. Na raportach tych zaczynam spisywać jakieś błędy, które ja zauważam, żeby to jest Krolestwo. Oni zgłosili jak napisałem, że działają na nowszym kiksie, no a tam 40.100 trzydziestym drugim. Skoro jest już poziomy, ale nie mam pojęcia dlaczego są inne od siebie. I tak było w sumie jak patrzyłem mu to jeszcze w wersji grudniowej i wydaje mi się, że też trzeba były już zacząć tu spóźniać.

**[Janusz Bossak]:** Spóźnianie jest kurcze, kluczowe tutaj naprawdę.

**[Kamil Dubaniowski]:** Zobacz, co się wydarzyło ten, skoro pionowy w ogóle jak nie jestem na raporcie kursorem, tego nie widać. Do tego się pokazuje, jak najadę kursorem jest w ogóle innej grubości. Wszystkie krole mamy w innych miejscach zaokrąglone, to są kwadratowe, a ten się dopiero jeszcze w ogóle rozwija. Na hover robi się większy. Ten działa mi na touchpadzie jak 2 palcami skaluje potańcz padzie poziomy w tym miejscu mi nie działa i wywala mnie wstecz, wręcz mnie wylogowało zamiast przeskalować raport także skupmy się może i dajmy sobie to jako cel bardziej sprecyzowany, bo ten cel, żeby tam raportowy moduł poprawiać to nie jest cel. Czekajcie bo mi się odpalił. Jutro była wśród paliw jakieś nagranie. To nie jest precyzyjny cel, dajmy sobie cel, że mamy porządek w polu typu Tabela na koniec przyszłego sprintu i w to można angażować Przemka. Konkretnego zadania, które uporządkują ten wygląd i działanie pola typu. Raport raportu typu tabela. Skupmy się na tym i zróbmy krokowo tak jak będziemy mieli rozpisane planowanie. To znowu zrobimy 5 wybiórczych zadań. Więc z tego nie będzie?

**[Lukasz Bott]:** Czekaj, czekaj, czego to modyfikujesz?

**[Janusz Bossak]:** No tak trzeba.

**[Lukasz Bott]:** Czy zrobiłeś kopię?

**[Kamil Dubaniowski]:** Zmodyfikowałem.

**[Lukasz Bott]:** Zmodyfikować te raporty systemowych?

**[Kamil Dubaniowski]:** Mówimy tutaj w ogóle z nimi, bo ja skopiowałem chyba nie robimy.

**[Lukasz Bott]:** No to znaczy. Właśnie pytanie, bo z raportami system obejmuje to mamy to kwestię tutaj. Damian, no też mi nie musimy jakieś oddać. Tak więc. Pytanie, czy czy?

**[Damian Kaminski]:** No to jest temat, którego nie za opiekowaliśmy w tym sprincie mówiąc wprost i.

**[Lukasz Bott]:** Ja bym wiesz co ja bym poszedł w ten sposób, że. Z tej puli, które gdzieś tam powiedzmy, zaproponowałem tak czy coś wybierzmy. Te, które najbardziej mu pasują i i to jest zróbmy nawet nie jako tam raport systemowy, tylko po prostu jako raporty i je dostarczymy. Tak no.

**[Janusz Bossak]:** Pod warunkiem, że są dane do nich.

**[Lukasz Bott]:** No tak, tam przy tym założeniu, że są dane.

**[Kamil Dubaniowski]:** Ja bym się z tego wypisał. Przyznaję szczerze jakby nie uczestniczyłem w tym do tej pory, a i tak będą za duże.

**[Damian Kaminski]:** Nie no spoko, ja mogę tutaj. Ee. Sam ostatnio miałem jakieś przemyślenie, czego mi brakowało.

**[Janusz Bossak]:** To znowuż jest potrzebny. Na pewno ktoś na backendzie, który nam. Te dane dostarczy no główny.

**[Lukasz Bott]:** Nie no no na na nie czeka się, czułem się. Bo ja też oszacowałem wykonalność raportów, nie większość danych mam tak w tabelach. Damian, ja myślę, że zróbmy w ten sposób po prostu siądźmy we 2, tak.

**[Damian Kaminski]:** Musimy do tego siąść i ustalić, co?

**[Lukasz Bott]:** Zobaczymy co co co oni chcą, jeszcze raz przejrzymy, bo to już kiedyś dawałeś taką listę. To był tą listę mam. Yy, zobaczmy co do tej listy da się dopasować z tego, co mamy. Jeżeli coś już mamy gotowe, bo część rzeczy jest porobiona, no to to dajmy a jak nie no to po prostu trzeba wyklikać i już nie.

**[Damian Kaminski]:** No dobra zaplanujmy to na na poniedziałek wtorek żeby to wytyczne. Zrobić na początku tygodnia po prostu.

**[Janusz Bossak]:** No i tutaj się może okazać, że jednak są potrzebne zmiany, na przykład w raporcie typu wykres słupkowy, żeby to.

**[Kamil Dubaniowski]:** No tak, no ale to jest wtedy potrzebne w celu osiągnięcia raportów dla WIM i tyle, a tam. Takie ogólne projekt. Raporty systemowe, no to nie wiadomo co my chcemy osiągnąć. Tak dostarczamy te, które chce WIM kończymy temat, a później będziemy myśleć nad swoimi. Dobra, to coś jeszcze wam przychodzi do głowy takiego pilnego z tego LOT? No nie wiem, ja bym nie angażował się na razie nic więcej, zróbmy to w i będziemy myśleć wtedy jak skończymy o tym archiwum państwowym.

**[Lukasz Bott]:** Znaczy.

**[Kamil Dubaniowski]:** Bo i tak nie ma kim.

**[Lukasz Bott]:** Jeżeli wspomniałeś LOT, no to w LOCIE mam tak, to, to tak Global Express, który no Łukasz tak mi napisał, że dzisiaj się, że skończył już funkcję, chyba bierze się za opisywanie dokumentacji do tych funkcji, więc pewnie w przyszłym sprzęcie trzeba to będzie testować integracja z SM. Trzeba to trzeba zrobić tak, no bo to jest kolejna firma kurierska, więc pewnie przez analogię zresztą chyba wszystkie wytyczne ma.

**[Kamil Dubaniowski]:** To jest ciałem.

**[Lukasz Bott]:** Comarch Hub no ja sobie jako zadanie wpisałem to to zjednoczona 1x1 min. Rozmawiali. Będzie kwestia integracji z systemami klasy systemem tak, to ja na razie sobie to wpisywałam jako rozpracowanie integracji z tym tak. Wytyczne nie jest ta. Trzeba będzie zrobić po prostu dojdzie do taka funkcjonalność. AMODIT tak żeby. Pewne zdarzenia logować i od razu wysyłać do. Takiego systemu to tam akurat to jest wszystko jakoś tam ustandaryzowane komunikacja. Nie powinno być problemu tak do zrobienia tego.

**[Kamil Dubaniowski]:** Tego Global Express nie widzę.

**[Lukasz Bott]:** Bo jest jeszcze na tym wierzącym sprincie. Nie wiem czy to przepięć w poniedziałek się przepięknie.

**[Kamil Dubaniowski]:** Dzień dobry.

**[Lukasz Bott]:** Zobaczymy na springsteen co Łukasz mowie tak na na ile tam się z tym wyrobię.

**[Kamil Dubaniowski]:** Piotr mi zginął, w sensie nie miał żadnych celów na ten sprint czy. Oby miły, coś się k no to trzeba Piotra jeszcze podpytać o to wszystko co czują.

**[Damian Kaminski]:** No właśnie, ale w Piotra nie ma i tutaj teraz trzeba pamiętać, że słuchajcie jak nie ma Piotra.

**[Kamil Dubaniowski]:** Od poniedziałku.

**[Damian Kaminski]:** To pytanie, kto będzie robił robotę Piotra? Bo. Piotra nie ma tydzień, tak. No nie ma tydzień i przez tydzień powiedzmy no nie mówię, że stoi totalnie, ale jednak Piotr na bieżąco przegląda tamte o te wszystkie serwisy i tak dalej. No i żebyśmy tu nie mieli afery, że nikt nie odpowiada.

**[Lukasz Bott]:** Znaczy będzie pilnować.

**[Damian Kaminski]:** Kogoś innego musi angażować. No my musimy być bardziej skupieni, ale też. Koniec końców deweloperzy tam będą po prostu musieli być wywoływanie i będą musieli robić to, co robi przeważnie Piotr.

**[Lukasz Bott]:** No tak.

**[Damian Kaminski]:** Więc ten pierwszy tydzień, no też będzie tutaj częściowo zaangażowane. Zastęp właśnie w ramach zastępstwa Piotra.

**[Lukasz Bott]:** Wiecie co to tam jest zakaz instalacji i aktualizacji AMODITów, gdziekolwiek przez najbliższy tydzień.

**[Janusz Bossak]:** No to dość prawda.

**[Damian Kaminski]:** No można tak powiedzieć, że.

**[Lukasz Bott]:** Przez przyszły tym no tak, tak przez przyszły tydzień i tyle.

**[Damian Kaminski]:** Normalnie dzisiaj, że nie zalecamy. Bo mogą być opóźnienia w rozwiązywaniu problemów i tyle.

**[Lukasz Bott]:** Słuchaj, zobaczmy jeszcze ten. Pis zgłoszenie jeszcze takie, które nie wiem czy dzisiaj przyszły, czy to przyszły.

**[Kamil Dubaniowski]:** Dobra, to ja się nie wiem co z tego stanowimy. Potem zrobiłem jako taką, może pewnie Mariusz się angażować to nadal jeszcze nie wiadomo, nie poziom Adrian nie ma celu. Mógł być takim stałym zastępstwem dla konsultantów, ma tego co Marhaba, ale on uczestniczy jako.

**[Lukasz Bott]:** Comarch Hub jest Łukasza Morskiego.

**[Kamil Dubaniowski]:** Tak a ja bym wywalił przed Janowi, bo rozumiem, że zaprojektowane już jest, więc to zadanie już do rana nie obył, obejmuje został.

**[Lukasz Bott]:** Tak, tak Łukasz procenty cię przyjęli?

**[Kamil Dubaniowski]:** Temu repozytorium plików Adrian też nic nie robi, nie.

**[Lukasz Bott]:** Było się nie miał tam robić.

**[Damian Kaminski]:** Nie robi, ale w dlatego, że robił coś innego, ale jeśli nic dla niego nie mamy, to można go wykorzystać, wtedy będziesz sprawni z repozytorium plików, bo może porobić.

**[Kamil Dubaniowski]:** Czy nie?

**[Damian Kaminski]:** Na przykład elementy związane z. Bo to mógłby porobić po prostu równolegle, czyli zapisywanie wszystkiego do historii, to już byśmy to wtedy mieli.

**[Kamil Dubaniowski]:** No dobra to zostawiam. No i to też raczej nie jest na cały etat. Tak było to więc mógłby w jakimś tam stopniu opiekować tego.

**[Damian Kaminski]:** Tak dokładnie to jest, nie nie coś, co znaczy to coś, co musimy zrobić w tym repozytorium, bo zaraz jak będzie jakieś testowani ktoś coś coś się wydarzy, to nie mając historię, nie jesteśmy w stanie nic powiedzieć, co się wydarzyło, ale. To nie jest coś, co jest krytyczne, że jak tego nie zrobi, to coś się wydarzy, więc równocześnie może robić czy odpowiedzi na pytania czy inne tematy. No i myślę, że to też nie zajmie całego sprintu. Może to robić po prostu w ramach dostępnego czasu.

**[Kamil Dubaniowski]:** To tak trzeba przekazać takie nogi, żeby też miał tego świadomość, żeby zaglądał na te czaty. Gdzie jest git developer team? I nie wpisuje mu nic więcej ma do repozytorium i pierwszy tydzień zastępstwo za Piotra. On też co chwilę i tak jakiś tam temat zaręczyn czy z innych rzeczy dostaje na bieżąco, więc więc jakby moje lewo. Zaraz jeszcze podpytam Piotra o te jego cele, żebyśmy wiedzieli, co w poniedziałek powiedzieć, czy coś z tego się udało. Chyba wszystko maja przynajmniej swoje wszystkie wpisałem jak coś wam jeszcze przyjdzie do głowy. No to dopisujcie sobie tą tym. Wygląda na to, że każdy ma chociaż jeden cel. Wiemy, że są 2. Kluczowe jak wołali repozytorium. Jak będzie trzeba to reszta to jest takie raczej nasze a no i ten LOT tak w kontekście integracji. No to Łukasz Brocki też realizuje takie kluczowe. Utrzymujemy, że do LOT idzie wersja grudniowa, tak i tu Łukasz też tam planujesz te tematy integracyjne od wersji grudniowej nie pchamy tego do czerwca.

**[Lukasz Bott]:** Wiesz co pytanie Łukasza Brodzkiego było do której to wersji, jeżeli przyjmiemy, że do grudniowej, no to idźmy z grudniową, tak.

**[Kamil Dubaniowski]:** Bo aktualnie wychodzi jest czerwcowa. Ja im zapowiedziałem wczoraj właściwie na spotkaniu, że ja jutro była zlecam do.

**[Lukasz Bott]:** Grudniowej.

**[Kamil Dubaniowski]:** Grudniowej, no bo to jest nowość, nie destabilizuje emy wersję czerwcowej już nie.

**[Lukasz Bott]:** No dobra, no to to ja też tak Łukaszowi przekaże, żeby to integrację też do grudniowej robi.

**[Kamil Dubaniowski]:** Klient ma być produkcyjny jakoś tam w kwietniu, więc jak najbardziej grudniowo jest o k.

**[Lukasz Bott]:** Tak no to to były czasy.

**[Kamil Dubaniowski]:** Dobra, no to to nie ma co chyba przeciw rzeczy. Chyba, że jeszcze coś macie organizacyjnego.

**[Janusz Bossak]:** Dobra. Nie działamy.

**[Kamil Dubaniowski]:** Na tą wycenę możemy obgadać jak chcesz moją.

**[Damian Kaminski]:** Nie jak nie mam. Którą?

**[Kamil Dubaniowski]:** Janusz tam, wysłałeś mi link odnośnie tego, żeby z poziomu raportu działała ta funkcja podania danych do reguły.

**[Janusz Bossak]:** A no no no no tak, to możemy chwilę na tym rozmawiać, tak to jest. Znaczy, koncepcja jest ogólnie ciekawa, ona się wpisuje w koncepcję tych okien dialogowych czy jakkolwiek tam. To nazwać? Pozostałych kolegów, żeby wprowadzić w temat.

**[Lukasz Bott]:** Nie wiem.

**[Janusz Bossak]:** Chodzi o to, żeby wywołanie reguły? Masowe wywołanie reguły. Spowodowało wyświetlenie jakiegoś okna, w którym coś podam jakąś informację. Yy i żeby ta informacja była wykorzystana do wszystkich. Yy reguł uruchamianych w danym raportem wszystkich spraw, które modyfikuje jakaś reguła. O co chodzi? Chodzi o to, że. Mm klient chce. Wprowadzać do akurat to jest taki przykład tak jakieś tam przesunięcie czegoś jakiegoś terminu o 2 dni, ale to on będzie decydował czym ma być o 2 czy o 5 czy o 10 czy o jeden. I to jest informacja, którą ma podać. I. Ta informacja powinna zostać wykorzystana do tego, żeby uruchomić regułę. Tam zmiana terminu na każdej sprawie, ale uwzględniając tą liczbę, którą podał, że na przykład 2. I wtedy w każdej regule, w zależności od tam daty, tą jakiejś trzeba do tej daty dodać 2, no ale to już robi reguła nie i wymyśleć tą nową datę, to problem jest taki, że no trzeba raz podać tą liczbę na początku uruchamiania. Tych masowych akcji. No w tym przypadku jest to liczba w innym przypadku to może być jakakolwiek inna dana, tak, którą chcemy wykorzystać masowo.

**[Lukasz Bott]:** No to przykład z LOT podpis. Odręczny nie.

**[Janusz Bossak]:** No właśnie no podpis odręczny, który na przykład chcemy osadzić we wszystkich sprawach, no więc to jest temat do.

**[Lukasz Bott]:** Boni.

**[Janusz Bossak]:** Obgadania głębszego no bo po części. W innym przypadku, tak patrząc biznesowo to mamy, no bo na przykład podajemy pin do po. Wpisu, który jest wykorzystywany wielokrotnie do złożenia podpisu na każdym dokumencie z każdej sprawy tak i to jest trochę taki mechanizm, że wyskakuje okienko, w którym mamy coś podać.

**[Kamil Dubaniowski]:** Znaczy ja pan.

**[Janusz Bossak]:** To. To coś musimy wykorzystać, no.

**[Lukasz Bott]:** Czyli.

**[Kamil Dubaniowski]:** Ja tam w zgłoszeniu wyceny to opisałem, bo przypominam wam, że no my mamy tą funkcję już, bo jest wykonaj przed wykonaniem reguły i tam wyskakuje ci okienko i na razie mamy tam obsłużone tylko pole Użytkownik i możesz wybrać z listy w okienku jakiegoś użytkownika.

**[Janusz Bossak]:** Tak.

**[Lukasz Bott]:** No ale.

**[Kamil Dubaniowski]:** I później użyć go w dalszym dalszej części kodu.

**[Janusz Bossak]:** No to jest.

**[Lukasz Bott]:** I komentarz jeszcze jeszcze komentarz możesz.

**[Kamil Dubaniowski]:** Tylko. Ja też chyba. No i na razie mamy tylko te 2 rzeczy obsłużone i ja bym chciał to rozwinąć, bo to co tutaj mówimy, możesz później chcieli wykorzystać na pojedynczej sprawie tak, ktoś klika okienko akceptuje, a my go zapytamy, dobra, teraz podaj tam ocenę od Zero do 5, no strzelam jakiś dziwny przykład tak i i podajesz nam piątkę.

**[Lukasz Bott]:** Ale czekaj.

**[Kamil Dubaniowski]:** I my tą piątkę wykorzystujemy w dalszej w dalszym kodzie kodu akceptacji jakiejś sprawy i i my to już mamy tylko ja bym chciał rozszerzyć na żeby działało na modular portowy masowo.

**[Lukasz Bott]:** Ale dobra czy? A o k to właśnie miałem o to zapytać.

**[Janusz Bossak]:** Znaczy to są.

**[Damian Kaminski]:** Jeszcze raz możesz powtórzyć masowo, co ma zadziałać.

**[Kamil Dubaniowski]:** Bo bo bo tak. Aktualnie mamy funkcjonalność, wykonaj przed wykonaniem reguły, no i tam wyskakuje jakiś komunikat, tak. Regułą. Na ręcznie. I może być w tym komunikacie pytanie o to. No cokolwiek, co tam ci pasuje do kontekstu, tak czy na pewno wykonać regułę i może tam osadzić akcję tak nie. Jak dasz tak to dopiero wykonuje się docelowy kod. Reguły jak klikniesz nie no to przerywam i wykonanie reguł i teraz ta funkcjonalność wykonaj przed wykonaniem reguły. Może w pytaniu zawierać select. Listę po użytkownikach, czyli po prostu masz osadzone poletko Użytkownik i możesz wybrać użytkownika z listy i wyskakuje ci na przykład pytanie, czy na pewno chcesz przesłać dalej? Jeśli tak, to do kogo? No i może sobie z listy wybrać tą osobę i my teraz użyjemy tej wybranej osoby w dalszej części kodu, no i na razie obsługujemy to tylko w kontekście pola Użytkownik i tu Łukasz podpowiada, że jeszcze komentarz można zebrać w trakcie wykonywania tej tego tego wstępnego kodu i to aktualnie działa na pojedynczej sprawie.

**[Damian Kaminski]:** Chcesz to okno wywołać na raporcie, tak?

**[Kamil Dubaniowski]:** Ja chcę wywołać to, bo teraz ona się nie wywołuje nawet w tej w tej części, którą mamy one się w ogóle nie wywołuje. Ta funkcjonalność wykonaj przed wykonaniem reguły w ogóle nie jest ujęta w regułach masowych ws. Poziom raportu to nie działa, więc to jest pierwsze do zrobienia, żeby żeby żeby to wykonaj przed.

**[Damian Kaminski]:** W sensie o KW sensie to się nie weryfikuje.

**[Kamil Dubaniowski]:** Tak, ja się w ogóle nie wywołujemy tego okna, jeśli ryguła jest wykonywana masowa, wykonujemy albo nic albo nie, nie testowałem tego.

**[Damian Kaminski]:** Nie poczekaj, poczekaj, nie to nie jest tak, że oczywiste jest to, że nie wywołujemy okna, bo żadnego okna nie wywołujemy w kontekście raportu, ale pytanie, czy to okno jest? O nie okno, czy ten kod jest obsługiwany? Czyli zmierzamy do tego, żeby wykonała się reguła? Ktoś musi. Tym duble czekiem potwierdzić tak chce to zrobić i teraz z raportu, jeśli my tego w ogóle nie uwzględniamy, czyli wykonujemy główny treść, reguły bez kliknięcia, tak.

**[Kamil Dubaniowski]:** Tego nie wiem, właśnie tego nie wiem i to jest kluczowe, bo albo ten kot w ogóle się nie wykonuje. To było jeszcze w miarę akceptowalne, ale jeśli my od razu przechodzimy do wykonania kodu głównego, to to w sumie nawet może nie mieć sensu, bo tam w tym kodzie głównym masz odwołanie do decyzji z tego wstępnego kodu.

**[Damian Kaminski]:** Ok. No dokładnie, dokładnie tylko wiesz. To rodzi pewne ryzyka, no bo wyświetlacz ekran o k tylko. Ten ekran też może się wyświetlać w zależności od kontekstu reguły, więc teraz. Co w przypadku Przepraszam od kontekstu sprawy.

**[Kamil Dubaniowski]:** Ten wstępny może mieć kontekst sprawy.

**[Lukasz Bott]:** No może, a czy a czemu nie treść może być taka jak jest taka treść sprawy, a inna jak jest inna treść sprawy.

**[Kamil Dubaniowski]:** Może być ich warunki.

**[Lukasz Bott]:** Może mieć no. Tak no bo może się na przykład sobie tam ten treść komunikatu możesz uzależnić się od wartości jakiegoś wartości pola ustawionego gdzieś tam wcześniej, tak na przykład nie i w jednej sprawie będziesz miał wartość XAW drugiej sprawie y tak a.

**[Damian Kaminski]:** Zmierzam do tego, że jak ktoś myśli co robi i dobrze zrobi raport, to będzie to działać tak jak ktoś nie myśli to powie, że źle to działa, no.

**[Lukasz Bott]:** No ale nie wiem. Dobra, słuchajcie. Słuchaj, słuchajcie, w każdym razie przede wszystkim to, co to do czego zmierza Kamil, to ja tak to rozumiem, że taki mechanizm gdzieś już mamy i być może trzeba go właśnie usprawnić. Może trzeba go w jakiś sposób. Zabezpieczyć, żeby, że o k. Jeżeli chcesz to wykorzystać do masowych. To na przykład Nie możesz robić właśnie, żeby to nie wiem jakieś treści komunikatu, czy coś były kontekstowe tak od kontekstu danej sprawy, tak.

**[Damian Kaminski]:** No ale jak to sprawdzisz?

**[Lukasz Bott]:** Jako dobra praktyka na chociażby tak ale.

**[Damian Kaminski]:** Nie, a jako dobra praktyka, to tak w sensie w dokumentacji to tak, no to znowu wracamy do dokumentacji jak zawsze. No jest wiele aspektów. Ja bym po prostu ja Jestem za tym, że. W sumie nie wiem, sam sobie może przeczyta, to znaczy powinniśmy robić mówi, p tu się zgadzam z Kamilem nie powinniśmy może od razu uwzględniać w przypadku brzegowych, tylko je opisywać, jak sobie chcesz popsuć to sobie popsujesz to działa tak z takimi założeniami z takimi uproszczeniami w założeniach, że nie ma kontekstu i i tak dalej, bo to ma usprawniać wam pracę, a jak sobie na psujecie, że macie różne konteksty no to nie będzie działać.

**[Kamil Dubaniowski]:** Tylko właśnie to co wtedy ma się wydarzyć w tym, co weźmie błędem czy.

**[Damian Kaminski]:** No.

**[Kamil Dubaniowski]:** Trzeba to też.

**[Damian Kaminski]:** No właśnie, no właśnie, bo wiesz pytanie którą, które okno wyświetlasz na ekranie pierwszej sprawy i powielasz odpowiedź pierwszej sprawy we wszystkich sprawach?

**[Lukasz Bott]:** Nie no.

**[Kamil Dubaniowski]:** Bo on musiał. Czy w ogóle powinno nie wykonać się na tym?

**[Damian Kaminski]:** Były musiała być reguła etapu. Nie Przepraszam reguła raportu najlepiej.

**[Kamil Dubaniowski]:** No tak, też pomyślałem o tym, szczerze mówiąc, gdzieś tam w tle, żeby te reguły, które mają warunek przed wykonaniem w ogóle nie podpowiadać ich w opcjach, że może dodać sobie tą regułę do masowych, to jest jakby wyłączenie, że nikt nie zrobi głupiego błędu.

**[Lukasz Bott]:** To też jest wiesz?

**[Kamil Dubaniowski]:** Yy i i też teraz właśnie się da zrobić tak, że dodajesz jakąś regułę, która w ogóle się nie wykonuje, nie działa, bo ma ten warunek przed wykonaniem, więc wtedy wykluczamy w ogóle z listy ustawieniach raportu, że tych reguł i widać, jeśli mają warunek przed wykonaniem. A żeby osiągnąć to, co zlecił klient do wyceny narobimy coś takiego jak typ reguły, reguła do raportu masowego.

**[Damian Kaminski]:** Na. No tak.

**[Kamil Dubaniowski]:** I i wtedy.

**[Damian Kaminski]:** Że wiesz, można pójść po niskiej linii oporu, czyli jednak pozwolić na to tylko. To znaczy jeszcze inaczej, słuchajcie, miało być ja nie wiem, jest na to zgłoszenie, miało być inaczej, miało być na poziomie reguły, w tym pierwszym ekranie. Czech, boks. Pokazuj na liście. Bo pokazuj jako dostępne w masowych. I on miał być odznaczony? Czyli dla wszystkich obecnych. Miał być chyba miał uwzględnić, że jeśli jest null, no to to to pokażemy, a jeśli jest tworzona nowa reguła, to domyślnie jest nie. No jakoś się tam trzeba pewnie obsłużyć i wtedy nie pokazuje się, czyli ktoś musi to po pierwsze włączyć świadomie jak włączy to ponosi tego konsekwencje.

**[Kamil Dubaniowski]:** O k no to jest najprostsze tak, że trochę zrzucanie.

**[Damian Kaminski]:** No tylko wy musicie przyjąć jakieś założenie nawet do wycenie tego klienta, że pokażemy na ekranie ten ekran, to okno, które wywołuje pierwsza reguła.

**[Kamil Dubaniowski]:** Możemy też zwrócić błąd po prostu tak, bo bo to może nie mieć sensu taki wykonać się tam, no. No co ma się zrobić na tych sprawach, gdzie w ogóle nie dotyczy? To pytanie nie wykonali tak kodu dla nich. Wspierałem. Po prostu błąd, że są wybrane sprawy, które nie spełniają zakresu.

**[Damian Kaminski]:** Czyli inaczej, czyli walida pierwsze co robisz, to robisz walidację treści przed wykonaniem reguły.

**[Janusz Bossak]:** Czy?

**[Damian Kaminski]:** O boże, ona w kontekście tej sprawy ma za każdym razem ten sam wynik. To byś musiał tak robić tak i jeśli nie ma to dajesz błąd.

