**Data spotkania:** 9 grudnia 2025, 12:01

---

**[Janusz Bossak]:** Iść? Tam mieliśmy uporządkować te spotkania, żeby może nie było ich aż tyle.

**[Przemysław Sołdacki]:** No też sobie pomyślałem, nie wiem jak to zrobić dobrze. Wystarczy nam jedno spotkanie tygodniowe z wszystkimi tematami? Ta segmentacja miała na celu, żebyśmy mogli dopraszać konkretne osoby.

**[Janusz Bossak]:** Znaczy, to może tak pozostać, ale może weźmy to rzeczywiście jakoś zbili? Na przykład 3 spotkania po 20 minut na każdy temat albo po 15 minut.

**[Przemysław Sołdacki]:** Mhm.

**[Janusz Bossak]:** Żeby to były takie krótkie, raczej statutowe spotkania, a nie designowe. Znaczy, jeżeli byśmy chcieli sobie pogadać o projektowaniu danego elementu, no to umówmy jakieś osobne spotkanie, na którym będziemy rozmawiać o rozwoju danej rzeczy, a tak to raczej tak statutowo.

**[Przemysław Sołdacki]:** No dobra. Zobaczy się, co tam mamy w tych obszarach na roadmapie. Albo może też po prostu jakby po takich właśnie grupach osób... Znaczy nie wiem, bo to jeszcze zależy od metodyki. Bo może jeśli mielibyśmy takie zespoły sprintowe, to może z każdym zespołem byłoby jedno spotkanie, tak jak mówisz, nie wiem, po 20 minut. Byłyby trzy zespoły i z każdym przez 20 minut sobie rozmawiamy.

**[Janusz Bossak]:** Że my tak robimy. Znaczy my mamy takie spotkania. Pytanie, czy chcesz w każdym uczestniczyć? W zespołowym spotkaniu?

**[Przemysław Sołdacki]:** Znaczy w dwudziestominutowym to tak. Jeśli w godzinę porozmawiamy z 3 zespołami to spoko, ale to w sumie nie wiem czy ja muszę z zespołami nawet rozmawiać. Możecie mi to...

**[Janusz Bossak]:** Tak mi się wydaje. No tutaj dążę do tego, żeby Kamil i Damian byli w szczególności takimi liderami zespołów. Biznesowo oni sobie dobierają te zespoły, też przecież nie są jakoś tam stałe w czasie, ale semi-stałe. Jest jakiś temat, to nie wiem – repozytorium, no to jest teraz zespół, ale [?] repozytorium zacznie kończyć, czy skończy sprint? No to ten zespół nie będzie już zespołem do repozytorium i będzie zespołem do czegoś innego. Niekoniecznie w tym samym składzie.

**[Przemysław Sołdacki]:** Wiecie, bo w tej chwili mamy spotkanie UI, z którym obecne mamy AI i mamy edytor procesów. I pytanie czy to tak powinno być? Jakie byśmy chcieli mieć de facto spotkania? Bo w AI to angażujemy Mateusza i z nim najczęściej są rozmowy o AI, bo on się jakby wybił na takiego lidera. Natomiast w edytorze to w sumie nie potrzebuję oddzielnego, no bo UI i edytor procesów, no to możemy to zrobić w jedno spotkanie. Pytanie czy do AI chcemy mieć oddzielne, czy to jakby też w tym samym gronie?

**[Janusz Bossak]:** Znaczy w ogóle AI to ja bym traktował trochę jeszcze inaczej, czyli tak bardziej projektowo i koncepcyjnie. No bo to za każdym razem nam jakieś pomysły wpadają, co tydzień mamy jakieś nowe koncepcje, nowe możliwości i tak dalej, więc wydaje się, że takie rozmawianie w gronie właśnie z Mateuszem byłoby sensowne. I to powinno być takie spotkanie trochę burza mózgów – koncepcyjne, co by tam można było robić.

**[Przemysław Sołdacki]:** Właśnie tylko zastanawiam się czy tam nie włączyć jeszcze na przykład Mateusza Kołakowskiego i Daniela. Jeśli robimy burzę mózgów.

**[Janusz Bossak]:** No nie wiem.

**[Damian Kamiński]:** Możemy.

**[Przemysław Sołdacki]:** Ale to może tylko ja nie wiem. Znaczy też nie chcę im napychać kalendarza jakimiś rzeczami z nimi, to lepiej byłoby, nie wiem, raz w miesiącu sobie zrobić porządną burzę mózgów.

**[Janusz Bossak]:** Znaczy, ja myślę, że tutaj jest poziom zupełnie bardziej abstrakcyjny, jeszcze myślenia na tych spotkaniach.

**[Przemysław Sołdacki]:** Mhm.

**[Janusz Bossak]:** Dopiero jak coś nam się wykluje, jakiś pomysł, że moglibyśmy w tą czy w tamtą stronę coś robić, no to wtedy takie pomysły z nimi skonsultować, na ile by się coś takiego im przydało czy nie, czy oni to widzą.

**[Przemysław Sołdacki]:** Wiesz co? No to może tak zróbmy, że jeśli będziemy mieli co miesiąc spotkanie menedżerskie, no to tam będziemy mieli taką część związaną z AI-em, po prostu. I no, bo to może dotyczyć też innych menedżerów w zależności od sytuacji.

**[Janusz Bossak]:** No właśnie. Bo ten AI to możemy traktować różnie. Tak jak AI w AMODIT-cie to jest jakby to, co teraz powinniśmy tu omawiać. Ale AI w firmie jako takiej, tak właśnie to co tam robi Marcin, czy co ty robisz, czy co tam ja kiedyś zrobiłem – czyli ogólne jakieś funkcjonalności AI-owe czy sposoby wykorzystania AI, żeby poprawić sobie organizację pracy i tak dalej.

**[Przemysław Sołdacki]:** OK.

**[Janusz Bossak]:** Znaczy uważam, że skoro tam wykorzystuje... No wiesz, takie dzielenie się jakby nowinkami czy możliwościami ze świata AI dla firmy, a zupełnie czymś innym to jest wstawianie AI do AMODIT-a jako takiego.

**[Przemysław Sołdacki]:** No. Sobie tak powinniśmy zrobić i to przy okazji takich spotkań o nowych mogłoby to mieć sens. Chociaż no zobaczymy jeszcze, może to online, ale w takim cyklu pewnie raz w miesiącu. Dobra słuchajcie, no to w takim razie nie wiem, możemy to zbić, że będziemy mieli jedno spotkanie w tygodniu w takim składzie, jak tutaj jesteśmy. Jak będziecie potrzebowali, to będzie się kogoś tam dopraszać, żeby ktoś coś pokazał, albo na przykład o coś tam się dopytał. To będzie łatwiej szczerze mówiąc. Jak będzie jedno spotkanie, dla mnie to jest OK. Jeśli byśmy mieli po prostu we wtorek jedno spotkanie. Ja mam trochę tak...

**[Janusz Bossak]:** Lepiej ten czwartek w sumie, jak spojrzałem w kalendarz.

**[Przemysław Sołdacki]:** Tak no w sumie jest wszystko jedno.

**[Janusz Bossak]:** Akurat mam i wtorki i czwartki dość mocno obłożone. Jakoś wyjątkowo środę na przykład mam pustą. Więc...

**[Przemysław Sołdacki]:** Też mam, ale to może i dobrze, że tak jest.

**[Janusz Bossak]:** Bo jest trochę przestrzeni na koncepcyjne prace inne.

**[Przemysław Sołdacki]:** Tak, tak, to ja lubię tam właśnie taki dzień, gdzie nie mam nabitych spotkań, bo mogę się skupić. Znaczy możemy zrobić, bo mamy 12:00-12:30 spotkanie. To możemy sobie zrobić jedno. Takie no generalnie jakby postęp roadmapy – tak bym to bardziej nazwał.

**[Janusz Bossak]:** Może tak być? Co sądzicie Damian, Kamil?

**[Damian Kamiński]:** To jak już mówiliśmy wstępnie, że tak. Ogólnie tak, że zamiast trzech zrobić jedno.

**[Kamil Dubaniowski]:** No tak, to spróbujmy.

**[Janusz Bossak]:** Dobra.

**[Przemysław Sołdacki]:** To od razu zrobię "Postęp roadmapy", bo dokładnie to mnie interesuje: czy my idziemy z tą mapą, no, branżową i to będzie tak... Damian... Dobra. Wstawię, że to będzie cotygodniowe. Wyślę wam te, skasuję... W ustawieniach trzeba... Z poziomu Teamsów, tak? Te transkrypcję i takie rzeczy?

**[Janusz Bossak]:** Tak, znaczy, nie wiem czy już nie poprawili tego, ale ostatnio jeszcze było, że z poziomu Teamsów trzeba było.

**[Przemysław Sołdacki]:** Bez problemu, zaraz to zrobię w opcjach. Wszystkich to dodaję tutaj jako współorganizatorów. Transkrypcję. Dobra, to powinno zadziałać. Siedzą. Co się przeniosło? To jest seria. Czy tutaj w tych ustawieniach będzie?

**[Janusz Bossak]:** Zreszta Łukasz...

**[Przemysław Sołdacki]:** Zobaczymy, dobra, słuchajcie to dzisiejsze spotkanie docelowo też anuluję.

**[Janusz Bossak]:** Tak, że Mateusza teraz nie będzie. On niestety jest na szkoleniu z tego Copilota.

**[Przemysław Sołdacki]:** No, no i OK. Czy tu mogę z tego poziomu anulować? No i spoko, wiecie, no to będziecie zapraszać kogo tam uważacie. Natomiast żebyśmy to nie wiem, postęp tej mapy... No dobra, widzę, że Mateusz mi coś tam odpowiada nawet na Teamsach, też nie wiem, może multitasking uprawia.

**[Janusz Bossak]:** Się nudzi na spotkaniu o Copilocie.

**[Przemysław Sołdacki]:** Może. Dobra, słuchajcie, to jakby może umówmy co tam, co tam mamy?

**[Janusz Bossak]:** Znaczy AI, bo no to tak mówię, no tam Mateusz podpiął tego googla, ale pod na razie sam proces OCR-a. Tam jakiś był temat w piątku odnośnie kolejkowania i to też się tym musi zająć Mateusz. Tam jest problem taki, że jak wystąpią jakieś zacinki, że tak powiem na Azure, to dokumenty, które idą do OCR-a jakby przepadają. Czyli są oznaczone w AMODIT-cie, że się wysłały, ale że tak powiem na ścieżce pomiędzy AMODIT-em a usługą OCR przepadną. No bo na przykład Azure się zaciął, coś tam nie ma. No i najgorsze jest to, że oczywiście po stronie AMODIT-a u klienta są oznaczone, że wysłane, tylko już nigdy nie wrócą, ich nie ma.

**[Przemysław Sołdacki]:** No to trzeba to wymyślić.

**[Janusz Bossak]:** Tak, no właśnie dzisiaj z Mateuszem też chwilę tam dyskutowałem na Teamsach. Chciał wymyślić jakąś kolejkę. Możliwe, że to będzie się wiązało z tym, że trzeba jednak je lokalnie przez chwilę, tam 24 godziny, przechowywać w kolejce. Żeby one gdzieś były po naszej stronie, tak? Skoro wysłane to czekamy i one się w końcu... Można by ją...

**[Przemysław Sołdacki]:** Mhm.

**[Janusz Bossak]:** A klient nie będzie miał przynajmniej takiej sytuacji, że coś wysłał i nigdy się nie doczekał. I nigdy nie wie co wróciło, a co nie wróciło. Tak. No oczywiście mówię o sytuacjach skrajnych, gdzie tam wystąpi jakaś awaria, zacięcie, restart czegoś tam i tak dalej.

**[Przemysław Sołdacki]:** No jasne, no ale to ma sens, no bo jakby dopóki nie ma potwierdzenia, że to się naprawdę przetworzyło, no to trzeba się o to pingować. Wiecie co? No dobra to jest OK. Pytanie z tych rzeczy, które jakby co jeszcze w grudniu wejdzie? No bo rozumiem te repozytorium plików, no to ono jakby będzie w pełni działające do końca roku. Tak i...

**[Janusz Bossak]:** W pełni w założonym zakresie tak, tak.

**[Przemysław Sołdacki]:** [?] też wejdzie.

**[Janusz Bossak]:** Tak no już tam przekazujemy do...

**[Przemysław Sołdacki]:** OK.

**[Janusz Bossak]:** Tak, wdrożenia wzorców w tym zakresie w jakim jest to np. określone.

**[Przemysław Sołdacki]:** No tak, no ale taki właśnie...

**[Damian Kamiński]:** Tak samo w kontekście repozytorium w zakresie takiego pierwszego MVP tego, co jesteśmy w stanie teraz wyprodukować. Ale nie wiem czy to się tak skończy.

**[Przemysław Sołdacki]:** Ale to właśnie, bo to pytanie czy w Q1 będziemy coś dalej z tym robić? Jeden tutaj nie ma...

**[Damian Kamiński]:** Jest duże ryzyko, że WIM tego nie zaakceptuje i skończy się na konsultacjach z tobą. Że to nie jest repozytorium według ich rozumienia.

**[Przemysław Sołdacki]:** Ale rozumiem, że oni jakoś tam akceptowali te wymagania?

**[Damian Kamiński]:** Mm, bardziej zaawansowane. Znaczy, my nie mamy wyjścia, musimy od czegoś zacząć. Musimy coś wyprodukować, im to dostarczyć. [?] wcześniej oni dali swoje wytyczne, to ich wytyczne są wyższe niż to, co my produkujemy w ramach MVP.

**[Przemysław Sołdacki]:** OK. Mhm, a to co w MVP było z nimi jakoś konsultowane?

**[Damian Kamiński]:** Raczej przekazane. Ja już nie chciałem zgłosić. Powiedziałem im tylko, że będzie to okrojone, czyli że nie będzie to... Znaczy tak w kontekście samego planowania i tego jak my jesteśmy przygotowani w kontekście tego projektu.

**[Przemysław Sołdacki]:** Mhm.

**[Damian Kamiński]:** To robimy MVP, ale cały background, to znaczy projekt łącznie z bazą danych jest przygotowany na to, żeby to w łatwy sposób potem rozbudowywać. Czyli my już nie powiemy teraz: "O kurde, to teraz oni chcą tak, to teraz musimy wszystko zaorać i od początku". Tylko tak to zrobiliśmy, że produkujemy mniej, ale background mamy przygotowany pod to, żeby móc to rozwijać. Te wszystkie ich wymagania mają też sens, ale no na razie ich po prostu nie obsługujemy.

**[Janusz Bossak]:** Główny problem, nasz problem, no jakby rzecz, która została przesunięta na później trochę, to są uprawnienia. W tej chwili dostarczamy wersję taką uproszczoną uprawnień, czyli do całego tej przestrzeni – jak to całe nazywamy przestrzenią. A plan jest taki, że mają być odpowiednio dziedziczone i odpowiednio przerywane w dowolnym miejscu, jakby tego drzewka folderów. I to jest do zrobienia, tylko, że no nie da się tego w jeden sprint ostatecznie zrobić, więc będzie później. Ale funkcjonalność już tworzenia folderów, dodawania plików, chyba nawet z tego co widziałem, to takiego masowego dodawania plików, czyli wielu plików naraz – to wszystko będzie. Czyli możemy sobie repozytorium tworzyć, organizować, dodawać pliki. I na poziomie najwyższej gałązki/gałązek – bo oczywiście może być ich wiele – możemy nadawać uprawnienia, że to jest repozytorium dla nie wiem, działu pielęgniarek, a to jest repozytorium dla działu takiego. I oni wtedy...

**[Przemysław Sołdacki]:** Tutaj znaczy, wiesz co, to może tak ogólnie mówiąc, no bo już tak może [bez] szczegółów, no bo to pokażę wam jedną rzecz. Wykres taki właśnie raportu finansowego klienta mamy tak, że oni tam wcześniej zapłacili z góry za różne jakieś rzeczy wdrożeniowe i tutaj mamy rzeczy tutaj co roku, widzę to jest ewenement. Next - no to są jakieś tam prace dodatkowe, nie wiem, czy tutaj zakładam, że jeszcze coś będziemy fakturowali usługowo. I dobrze by było. Natomiast domknięcie projektu spowoduje, że pojawią nam się przychody miesięczne w postaci umowy serwisowej. To jest ważne, żebyśmy to jednak jakoś tam dowieźli, więc no musimy ten projekt po prostu zamknąć. Wtedy zacznie to mieć sens, bo to wiadomo i tak 100 tysięcy maintenance'u rocznie. No to to jest miła rzecz, no ale teraz robimy pracę, nie ma maintenance'owe. My po prostu jeszcze dowieźmy projekt, także to trzeba mieć na uwadze. No dobra, że tak powiem, żebyśmy mieli, nie utracili tutaj dalszego ciągu tego. Dla LOT-u ten eksport archiwów państwowych – to ma wejść.

**[Janusz Bossak]:** W tym roku nie ma szans.

**[Kamil Dubaniowski]:** Nie, teraz zamykamy... Mamy w GP takie mocne ekipy od tego JRWA. Marek jeszcze w tym tygodniu będzie rozwijał o tą strukturę drzewa, czyli już to robimy. MVP 2 – MVP 3 pewnie na przyszły sprint. Nie wiem jak tam się ułożą urlopy, ale to też już nie jest kluczowe. To MVP 3 to już są udogodnienia, także tym MVP 2, które zamykamy w tym sprincie de facto mamy gotowe do przekazania do LOT-u rozwiązania.

**[Przemysław Sołdacki]:** No dobra, czyli to dla LOT-u ta rzecz, to rozumiem, wejdzie sobie w Q1.

**[Kamil Dubaniowski]:** Trochę tak, a tak w ogóle za to będę się gdzieś tam koncepcyjnie zabierał w Q1. Tak jak Janusz zaznaczał, pierwsza wersja to będzie w ogóle walidacja.

**[Przemysław Sołdacki]:** No dobra, no to wiecie, muszę to zaktualizować, żebyśmy mieli w roadmapie.

**[Janusz Bossak]:** No to... Tak to jest, że na mój ogląd w tej części pierwszej, integracji z tym archiwum państwowym, my jako dział rozwoju w zasadzie nie jesteśmy potrzebni, ponieważ to są publiczne endpointy, do których można wysłać paczkę. Bez nas – czyli zwykłym CallRestem, albo w ogóle nawet nie przez AMODIT-a, tylko po prostu wygenerować paczkę i wysłać.

**[Przemysław Sołdacki]:** No ale to na razie nie jest kwestia nawet API, tylko żebyśmy w ogóle paczkę wygenerowali, bo to jest jakieś tam wyzwanie.

**[Janusz Bossak]:** Tak i to... a to musi... No ale żeby paczkę wygenerować, to trzeba mieć to JRWA, żeby to było już wiesz, w kategoriach archiwalnych i tak dalej.

**[Przemysław Sołdacki]:** Nie no to ja rozumiem, znaczy wiesz, ja na razie próbuję tutaj się upewnić co wejdzie, co nie wejdzie, tak. Jakby już możemy, więc...

**[Janusz Bossak]:** Że to dopóty, dopóki nie ma jakby danych, także wdrożenie nie jest na tyle posunięte, że można byłoby mieć tam jakieś dane, z których można by jakąkolwiek paczkę wygenerować. To nie bardzo wiemy, co dalej znaczy - nie mając paczki.

**[Przemysław Sołdacki]:** OK. No, no dobra, to kolejne pytanie. Podpisy na Macu.

**[Janusz Bossak]:** No to nie wiem jak tam wygląda certyfikacja.

**[Kamil Dubaniowski]:** Tak no my tu już prawie żadnych nie wykonujemy, czekamy na certyfikację.

**[Przemysław Sołdacki]:** A muszę sprawdzić, bo nie wiem czy może teraz jakiś mail przyszedł z tego Apple'a, no bo tam...

**[Janusz Bossak]:** Że to to jest tylko i wyłącznie ta certyfikacja. Prac deweloperskich już nie ma.

**[Kamil Dubaniowski]:** Ty Damian orientujesz się czy ta wersja jest już WIM-owi przekazana? Czy oni zgodzili się na testy bez certyfikacji? Kojarzę taki wątek był.

**[Przemysław Sołdacki]:** No to mam nadzieję, że nie.

**[Damian Kamiński]:** Nie jest przekazana, nie pamiętam już.

**[Kamil Dubaniowski]:** To ewentualnie to jakbyście zaopiekowali, no bo my mamy gotowce, tak? To warto by było, żeby oni już to przetestowali. Tam Basia zaznaczała, że to wisi na liście. Jest tak, no, bo ona nie ma Maca, więc nie ma jak tego testować. Ja chyba teraz jak na święta przyjadę, to po prostu tego swojego Maca oddam, bo u mnie on i tak leży, a będę miał nowego laptopa, więc bardziej bym dał tego Maca do testów. Też miała na przyszłość tematy macowe.

**[Przemysław Sołdacki]:** OK.

**[Kamil Dubaniowski]:** No to Damian, jakby jeśli oni się zgodzą na testy bez certyfikacji, to moglibyśmy im to też dać już.

**[Damian Kamiński]:** OK.

**[Przemysław Sołdacki]:** Dobrze, to byłoby dobrze. Ja mam nadzieję, że w międzyczasie... bo ja tam wysłałem swój dowód osobisty i KRS i inne rzeczy, żeby Apple mnie zaakceptował. Jak to będzie, to przekażę. Patrząc tu jeszcze mamy na ten kwartał: generowanie dokumentacji. Rozumiem MVP mamy i czy coś dalej robimy, czy to zostawiamy tak jak jest?

**[Janusz Bossak]:** Znaczy to jak mówiłem na tym spotkaniu menedżerskim. Tak, no muszę z Mateuszem Kołakowskim tak porozmawiać, no żebyśmy szli w jakąś określoną... jakimś określonym kierunku wzoru dokumentacji. Tak, no bo ten co ja mam, to dostałem jeszcze od Piotrka Pawłowskiego. Pewnie z rok temu, czy 1,5 roku temu. Nie wiem czy taki nadal stosujemy we wdrożeniach, czy jest jakiś inny, w jakąś inną stronę poszedł. I wtedy będziemy po kawałku tam robić, tak? Bo proces to dość łatwo jest, potem raport, ustawienia systemowe, tak, integracje, żeby to wszystko ładnie w takiej dokumentacji przedstawić. Ale bym chciał mieć jakiś takie wsparcie ze strony, że tak powiem Mateusza albo kogoś od niego, tak? Który będzie akceptował, czy to dobrze wygląda, czy niedobrze, czy jest za szczegółowo, za mało szczegółowo i tak dalej.

**[Przemysław Sołdacki]:** No dobrze, czyli, ale jest szansa, że my to jakby powinniśmy dowieść w grudniu. Dobra no Vasco rozumiem, że tam jest pchnięte i po jakichś tam nie wiem, poszlifowaniu powinno działać.

**[Janusz Bossak]:** Mają to dostęp. Tak, mają dostępne na obu środowiskach, bo tak jak mówiłem, no właściwie AI to tak... tak działa trochę, nie? Od AMODIT-a... Bo na weekendzie, że tak powiem, podpisaliśmy tam mikroserwisie i tyle.

**[Przemysław Sołdacki]:** Ale to rozumiem tylko w zakresie OCR-a, czy tam też do tego ASK-a?

**[Janusz Bossak]:** Na razie jest tylko do... dotyczy ten Google tylko OCR-a. Znaczy jesteśmy o krok od tego, żeby to włączyć normalnie tak jako to ASK-a też. Ale na razie jest tylko tam. Nie? No bo tak chcieliśmy to Vasco jak najszybciej udrożnić, czy to...

**[Przemysław Sołdacki]:** I jeszcze mam MSP? No to rozumiem, że tam jakiś trochę PoC jest zrobiony, natomiast tutaj kluczowe będzie do tego autentykacja jakaś. Bo, no bo bez tego...

**[Janusz Bossak]:** Dokładnie.

**[Przemysław Sołdacki]:** No dobra ten, bo tam Mateusz miał rozmawiać z Piotrkiem Uczniowskim odnośnie tych jakiś tokenów i OAuth czy jakichś tam innych, żeby pozwalały...

**[Janusz Bossak]:** Z tymi tokenami i OAuth to też robimy przy okazji innego tematu. Mianowicie tego do integracji czy rozszerzenia integracji dla Nauki [Neuca]. No bo ten to ma dużo więcej funkcjonalności niż te, które myśmy dostarczyli kiedyś Neuce w ramach integracji. No i Neuca się pytała, czy oni mogliby jakoś mieć możliwość korzystania z innych endpointów do CallRest-a? No i okazało się, że owszem mogą, pod warunkiem, że będziemy mieli ten...

**[Przemysław Sołdacki]:** Mhm.

**[Janusz Bossak]:** Właśnie i OAuth na CallRest-cie zrobione, tak. Więc to jest temat, który trzeba rozszerzyć również i w tym miejscu.

**[Przemysław Sołdacki]:** Dałoby się to sprzedać Neuce?

**[Janusz Bossak]:** Nie, no oni za pieniądze to oni zlecają to.

**[Przemysław Sołdacki]:** Pieniądze no to się da... my...

**[Janusz Bossak]:** No tak, tak, tak. Nie, oni to normalne, tam zlecenie jest na to.

**[Przemysław Sołdacki]:** No i spoko, no dobra, bo to jest znaczy... Ja na pewno chciałbym użyć tego serwera MCP. Natomiast póki co... znaczy dlaczego ja teraz, jak robiąc segmentację klientów używam bardzo mocno dwóch mechanizmów. Po pierwsze, że do czata wrzucam dokument. Chociaż to jest mniejszy ból, bo ja mogę sobie go wcześniej skonwertować na jakieś tam Markdown i go wsadzić. Pytanie... Natomiast te prompty często szukają informacji w necie. I ASK na razie tego nie ma. Ja pytałem tam Mateusza, no mówi, że generalnie by się to dało. No to dobrze byłoby tam ustalić szczegóły. No bo czy by się dało, czy to za darmo, czy to trzeba płacić za dostęp do jakiegoś API, do jakiejś wyszukiwarki? Nie wiem, do Binga czy do czegokolwiek, ale to by rozszerzało możliwości. Bo na przykład ja to co teraz chcę zrobić w tym naszym procesie zadań menedżerskich: żeby zebrać opinię, na przykład żeby AI się wypowiedział, czy to zadanie jest zgodne ze strategią i czy dałoby jakieś rekomendacje. To ja na pewno ze swojej wiedzy ogólnej coś odpowie, ale mogłoby też sprawdzić rzeczy w internecie. Na razie zrobię tak jak jest, czyli bez dostępu do Internetu, ale pewnie w wielu wypadkach byłoby to korzystne. Żeby tylko to musi być włączane świadomie, tak? Że pozwalam korzystać z neta albo nie pozwalam. Ale jeśli chcę na przykład, żeby mi tam coś poszukało, no to żeby mogło szukać. Więc no to jest jakiś tam temat, gdzie, że tak powiem, po drodze wyszedł i pewnie nie tylko mi wyjdzie, klientom też. Ale na razie do rozpoznania. Natomiast zakładam, że ten serwer MCP jak największym stopniu uda się zrobić? Wciąż nie wiem tam, zobaczę czy my nie mamy tego jeszcze na Q1, to mamy jeszcze, żeby ten MCP... znaczy jest podany, że no tak, że dostarczymy w Q1, ale im wcześniej tym lepiej, bo klienci chcą to mieć.

**[Janusz Bossak]:** Bo tutaj trzeba rozróżniać te kierunki, nie? Bo to, że nasz tam Copilot czy nasz ASK będzie umiał korzystać z MCP i zewnętrznego, to jest jedno. I tutaj akurat...

**[Przemysław Sołdacki]:** Ale to klienci się o to nie pytali.

**[Janusz Bossak]:** I tutaj autentykacji za bardzo nie potrzeba, no bo to tamte serwery... Natomiast w drugą stronę, czyli kiedy jakiś tam Copilot czy GPT chce odpytać AMODIT-a, no to tutaj musi być ta autentykacja i tak dalej.

**[Przemysław Sołdacki]:** No tak. To tak... to to... I to jest coś z oczekiwań, pytają, a to znaczy, że możemy to sprzedać i generować ROI. To jest bardzo ważne, bo jakby no jest case taki, że klient typu Rossmann czy jakaś Polpharma buduje swojego agenta i ten agent coś tam im robi. Chodzi sobie po SharePointcie, po różnych rzeczach, ale powinien znajdować rzeczy również [u nas]. I ale w kontekście tego użytkownika i z uprawnieniami tego użytkownika. I to jest kluczowe w tym wszystkim, żeby jeśli on coś tam zmienia, no to wiadomo w historii sprawy się musi odkładać. Ale pewnie dobrze byłaby możliwość wyłączenia, żeby rejestrować [kto?] sobie odczytał, ze względów bezpieczeństwa. Żeby nie było, że AI komuś tam potwierdziło dane wrażliwe, a jeśli tak się stało, żeby to było zarejestrowane. Więc no i to jest to wyzwanie, uważam – to jest jakby najtrudniejsza część w tym wszystkim, żeby to dobrze zrobić. Tu uprawnienia dobrze działały, czyli ja jestem zalogowany, mam agenta który coś robi i musi sprawdzać z moim uprawnieniami. Ale może być też taki agent zalogowany na jakieś tam... syntetycznie, jako konto systemowe. I my temu kontu dajemy dostęp, że masz dostęp, ale na przykład do tych i do tych danych, a do tych nie masz. I to w AMODIT-cie dla konkretnego, nie wiem, użytkownika systemowego możemy nadać te uprawnienia i wtedy wiemy, że AI sobie grzebie, ale nie po wszystkim. I też powinniśmy mieć taki mechanizm na poziomie procesu, gdzie ja mogę sobie świadomie zaznaczyć checkbox, który domyślnie nie jest zaznaczony...

**[Janusz Bossak]:** Pan...

**[Przemysław Sołdacki]:** "Pozwól AI dostawać się do tego procesu". Bo nawet mimo tego, że ja mam uprawnienia, to mogę nie chcieć, żeby mi tam grzebało. Zastanowienia... bo jakby jeśli my trochę wypychamy to AI poza AMODIT-a, czyli klienci mają sobie swoje narzędzia, mogą mieć jakieś, nie wiem, AI Studio, jakieś tam narzędzia do robienia agentów i oni się podpinają do AMODIT-a. To my się nie musimy martwić rozwojem AI – to ja sobie rozwijamy, sobie stoimy z boku, ale my musimy pilnować tego bezpieczeństwa. Że dajemy dostęp, ale bezpieczny. Więc to jest to wyzwanie. Ale OK, rozumiem, że jakby MVP z jakimś sensownym logowaniem, nawet na razie może jeszcze nie w pełni zrobionym, ale jednak w bezpiecznym, byśmy mogli dać. No bo są klienci, którzy jak byśmy im dali... już Lucyna nam sprzedała – rozumiem, mówi - Proof of Concept trzymiesięczny, gdzie oni sobie mogą będą mogli korzystać. No tylko trzeba im to dać, to co mamy i ten MCP na pewno by im się bardzo przydał. No dobra, no to słuchajcie, tu jakby nie mam więcej pytań. Wziąłem roadmapę, także teraz przesunąłem, że będziemy po prostu w czwartki mieli godzinne spotkanie i tyle, a te pozostałe rzeczy je skasowałem.

**[Janusz Bossak]:** OK.

**[Przemysław Sołdacki]:** No słuchajcie, to z mojej strony nie ma więcej pytań, także dzięki.

**[Janusz Bossak]:** Dzięki bardzo.

**[Damian Kamiński]:** Dzięki, cześć.

**[Przemysław Sołdacki]:** No hej.
