**Data spotkania:** 1 grudnia 2025, 13:00 - część 3

---

**Janusz Bossak:** Dla mnie ważne jest to, żebyśmy, tak jak już mówiłem, pracowali na celach. Teraz każdy wiedział, i to bym chciał, żebyśmy jeszcze dzisiaj. Może ja tutaj pomogę, czyli jak się wygeneruje transkrypcja, to z tej transkrypcji spiszę takie cele sprintowe. Trochę mi brakuje takiej organizacji w grupy. Jedyną grupą czy zespołem na razie to jest zespół do repozytorium. Marek stanowi jednoosobową grupę, jeśli chodzi o JRWA. Plus oczywiście testerki. Reszta robi różne rzeczy. Łukasz jest mocno obciążony tymi integracjami. Jak powiedziałem, chciałbym, żebyśmy opracowali wreszcie taką metodykę pracy. Że jesteśmy podzieleni na zespoły. Zespoły wiedzą, co jest ich celem, i potrafią później na Sprint Review opowiedzieć: "Naszym celem było to i to. Dostarczenie tego. Dostarczenie tego to się udało zrobić, jak się czegoś nie udało". No to trudno, nie udało się. Ale żebyśmy wiedzieli, tak jak kiedyś. Powoli możemy do tego bez schematu wrócić. I tak pracować. Także jedyna rzecz, która mi tutaj jeszcze brakuje, ale Damian powiedziałeś na początku, że jeszcze nie jesteśmy przygotowani, czy nie byliśmy przygotowani do takiego trybu pracy? Ale już następne planowanie sprintu i kolejne planowanie sprintu już będę chciał, żeby tak były. Żebyśmy mówili o zespołach i o celach dla tych zespołów, i patrzyli na roadmapę, na zlecenia, które wchodzą. Bo to też trzeba brać pod uwagę. Tutaj, na przykład, z tym do. Załóżmy, jak wejdzie i Neuca się zdecyduje, to pewnie trzeba będzie zaplanować tam na następne, czy na jeszcze kolejny sprint? Zrobienie tego Comarch Resto do Kirina? Taki tryb pracy mnie interesuje. Ale ogólnie jest dużo roboty. Główne cele, to już wielokrotnie mówiliśmy: repozytorium, które trzeba dowieźć. JRWA, które trzeba dostarczyć do konsultantów. Raporty systemowe do przejrzenia. W szczególności dla WIM. To są te rzeczy, które musimy teraz podomykać. Tyle. Dzięki.

**Damian Kaminski:** Okej, to myślę, że kończymy tutaj w kontekście repozytorium. Niekoniecznie z Oktagonu. Jak chcesz, to możesz od razu uczestniczyć, a możemy się jeszcze spotkać później. Natomiast z zespołem tutaj tym, to chciałbym, jeśli macie przestrzeń, to zaraz się spotkać i ustalić, co robimy dalej.

**Michal Zwierzchowski:** Ja jeszcze, a co do tego repozytorium, to tam nie rozmawialiśmy ostatnio o jakimś środowisku testowym? Czy to umarło?

**Damian Kaminski:** Jest środowisko testowe o nazwie "repozytorium modeli lokal". Nie wiem, kto nim zarządza, ale to się sprawdza. Może zaraz ewentualnie umówimy się z Adrianem, że jeśli on jeszcze dołączy tutaj do tego zespołu, to czy to będzie może generować jakieś konflikty między Adrianem a Anią?

**Michal Zwierzchowski:** Dobra, dobra.

**Damian Kaminski:** Ale to już sobie ustalimy wewnętrznie. W razie czego, będziemy się kontaktować.

**Michal Zwierzchowski:** Okej, dobra.

**Damian Kaminski:** No dobra, to w takim razie dzięki za spotkanie. Miłego popołudnia.

**Janusz Bossak:** Dzięki bardzo. Jaka jest?

**Damian Kaminski:** Cześć.

**Filip Liwiński:** Dzięki, dzięki. Cześć.

**Mateusz Kisiel:** Cześć.

**Janusz Bossak:** Zatrzymano transkrypcję.
