**Data spotkania:** 3 grudnia 2025, 08:19

---

**Łukasz Bott:** Cześć.

**Łukasz Brocki:** Ktoś?

**Filip Liwiński:** Cześć.

**Marek Dziakowski:** Cześć.

**Mariusz Piotrzkowski:** Cześć.

**Patrycja Walaszczyk:** Cześć.

**Anna Skupińska:** Cześć.

**Mariusz Piotrzkowski:** Takie dni jak dzisiaj wydaje mi się, że w AMODIT przydałby się wyjątkowo ciemny wygląd.

**Janusz Bossak:** No nie mamy ciągle tego dark mode, czy mamy?

**Mariusz Piotrzkowski:** Na Reactowe byłoby to ofiarą prosto zrobić, na starej części raczej nie.

**Janusz Bossak:** Żeby przydał tutaj taki tryb dark mode i byśmy mieli dark mode.

**Mariusz Piotrzkowski:** No może na kolejny rok na roadmapę.

**Janusz Bossak:** No dobra, jesteśmy. Kogo to jeszcze brakuje? Sporo brakuje. Tomka nie ma.

**Mariusz Piotrzkowski:** Oto się stało, skoro mało osób dzisiaj. No wiem, że Piotr nie ma, reszta.

**Damian Kamiński:** Zaspali.

**Janusz Bossak:** Spali.

**Mariusz Piotrzkowski:** Możliwe, też prawie zaspałem.

**Łukasz Bott:** Mariusz może właśnie.

**Oktawia Ostrowska:** Basia ma dzisiaj wolne.

**Janusz Bossak:** Właśnie, Basia ma wolne. No dobrze.

**Oktawia Ostrowska:** Tak, tak.

**Janusz Bossak:** No dobra, no to trudno, zaczynamy w takim składzie, w jakim jesteśmy. Co tu się wydarzyło tutaj? Ten schować? Powiększyć. Nie to kliknąłem. Za szybko chciałem. No, no to Patrycja.

**Patrycja Walaszczyk:** Ja wczoraj zajmowałam się głównie bugami, które występowały na formularzu sprawy. Na dzisiaj mam 2 zgłoszenia odnośnie KSeF jeszcze do przetestowania i edytor formularza. Na ten moment blokerów nie mam. Następna Oktawia, dzięki.

**Oktawia Ostrowska:** To ja kontynuuje zadania swoje z tablicy. Dzisiaj mam hotfixa i też zadania związane z Global express, które już wczoraj zaczęłam robić i zapoznawać się w ogóle z tematem. Dzisiaj chciałabym to kontynuować. A i też trochę zaczęłam właśnie z repozytorium, tutaj zaznajomić się z tematem.

**Janusz Bossak:** Dobrze.

**Oktawia Ostrowska:** I Michał.

**Michał Zwierzchowski:** Cześć. Mnie wczoraj rana nie było, bo musiałem do urzędu pojechać. A później z Łukaszem zaktualizowaliśmy środowiska na chmurze, więc w sumie już po całym CITEM, jeden stadium mamy wszędzie na chmurze czerwcową wersję. No i cały czas jeszcze tam jakieś poprawki, zmiany. Pytanie, co do aktualizacji baz danych – jak będę chciał pogrywać, no to czy będę musiał poprosić Łukasza jeszcze, żeby miał tam skonfigurowane jakieś środowisko testowe, żeby można było to tak już w całości testować? To zależy, kiedy będzie miał czas.

**Janusz Bossak:** Zaczyna się od chwili, w której wypiera coś więcej niż samochód.

**Michał Zwierzchowski:** Całość, jakaś reklama, funkcja.

**Damian Kamiński:** To chyba jego ująć, narusza reklama. Wyciszył na chwilę Janusza, idźmy dalej.

**Łukasz Bott:** Możesz zamiast Janusza, ktoś z nas wyśle?

**Damian Kamiński:** Tak, tak, przepraszam, bo nie mówię, ale tak już widzę, że jak jest problem, już wyświetla sekundkę. Dobra, tu chyba nie było tego podziału, nawet deweloperów. Tak, bo zaczął mówić akurat Michał. Ty Michał już skończyłeś?

**Michał Zwierzchowski:** Tak teraz deweloperzy.

**Damian Kamiński:** To Filip.

**Filip Liwiński:** Cześć. Tu myśląc jako centrum piąków też to spotkanie. Dziś kontynuacja repozytorium i jeszcze lista plików formularzu. I Ania kolejna.

**Damian Kamiński:** Ania. Jesteś wyciszona. Mariusz.

**Anna Skupińska:** Halo, halo, czy mnie słychać? Kurcze jakoś mi ten Teams nie chciał mi włączyć. Tak więc ja wczoraj pracowałam też na tym poza forum, pisałam testy i robiłam poprawki, a dzisiaj chciałabym się zająć wydawaniem nowych kolumn do folderów, bo trzeba będzie dodać kolumnę twórcy, może daty utworzenia i jeszcze tę, która związana ze sprawdzaniem uprawnień – filtruje listę rodziców. Tym się dzisiaj zajmę. Następny, kto jest?

**Damian Kamiński:** Ale to już ustaliłaś z Adrianem, tak, że taka kolumna jest nam potrzebna?

**Anna Skupińska:** Czy jesteśmy w trakcie rozmowy trochę, ale myślę, że tak. Mam już uzgodnione to prawda. Chciałbyś dodać?

**Janusz Bossak:** Właśnie Adriana chyba jesteś.

**Damian Kamiński:** Jest już, już jest.

**Adrian Kotowski:** Tak, jestem już. Tylko problem, czy jest podróżnikiem się tym KSeF w tym telefonie działem? Tak, tak wiem. Już przygotowałem pomysł na ten algorytm wyliczania tych folderów tam. No zmieniłem trochę opcja jeszcze, ale coraz później jak dojdzie do mnie.

**Damian Kamiński:** Dobra. To Ania, coś jeszcze chcesz dodać?

**Anna Skupińska:** No chyba nie.

**Damian Kamiński:** Tomasz.

**Mariusz Piotrzkowski:** Cześć. Wczoraj więcej czasu zajęło mi z Tomkiem naprawianie tego błędu na Agro Ubezpieczenia – na kliencie, na środowisko klienta. Okazało się, że tam był problem z takim Global Assembly Cache. To jest taki cache, który sobie .NET robi automatycznie w systemie. To jest element systemowy praktycznie. Ciężko powiedzieć, czy przejazd. Czyli widzę, ten błąd wystąpił potem, jak go naprawiliśmy. Pierwszy raz wystąpił, jeszcze drugi raz jak Tomek coś tam konfigurował, ale potem testowałem z nim wielokrotnie różne akcje, usuwanie, dodawania aplikacji, witryn i tak dalej i już błąd nie wystąpił, więc wydaje nam się, że to jest naprawione, ale trzeba będzie jeszcze obserwować. Oprócz tego udało mi się zrobić jeszcze 2 z tych rzeczy, które sobie zaplanowałem wczoraj na daily, ale nie zdążyłem reszty. No dzisiaj to muszę dokończyć, plus jeszcze jest jakiś błąd, który ma effort wpisany aż 5. Nie wiem, czy to rzeczywiście jest aż 5, ale biorąc pod uwagę, że taki był wpisany, to już coś więcej niż 3, coś się przewiduje. Błąd odnośnie tego, że jeśli da się coś z importem tabeli robi, nie analizowałem jeszcze dokładnie. No i to chyba tyle ode mnie. Kolejny jest Łukasz Brocki, tak?

**Damian Kamiński:** Odnośnie tego błędu mam pytanie – czy to warto jakkolwiek spisać?

**Mariusz Piotrzkowski:** Tak, ja to zrobię. Potem do tego taki draft artykułu wyślę to Łukaszowi Bottowi jak to analizować, jak rozpoznać, że to jest tego typu błąd i jak naprawić. Ewentualnie plus możliwe powody, dlaczego takie coś można robić teoretycznie. Takie podsumowanie zrobię jakieś ogólne.

**Damian Kamiński:** O k, no żebyśmy wyciągnęli z tego jakieś wnioski. To może warto nawet ten JIRA, żeby był jakiś zalążek, że to może występować tego typu przypadek.

**Mariusz Piotrzkowski:** No, zrobię taką bardziej instrukcję graficzną – to trzeba klikać po prostu, zrzuty ekranu i jak to sprawdzić.

**Damian Kamiński:** O k.

**Mariusz Piotrzkowski:** No dobrze, no to ode mnie Łukasz dalej.

**Łukasz Brocki:** Ja się wczoraj głównie za moim zajmowałem Comarch. Dzisiaj planuję go dokończyć, jeżeli nic mi z nim nie wypadnie, ale najpierw mam jeden feature realizacji też, tak, że najpierw się nim zajmę, a potem wrócę dopiero do tematu Marba. I ode mnie wszystko. Marek.

**Marek Dziakowski:** Ja zajmowałem się tablicą, głównie to były zmiany po stronie formularza, żeby dostosować pole odnośnika. Zostało tam jeszcze to przetestować. Dodatkowo też użycie tego pola w regułach. Co dalej było, tak? Dodanie obsługi do presentera. Temat to też przeniosłem. Sprawdziłem logi, na razie wszystko wygląda w porządku, więc jak tak dalej później, no to w poniedziałek myślę, że już będziemy to widać na produkcji praw. Tezy to bardziej było takie przyjrzenie pod kątem tego, czy zmiana w ramach tego zgłoszenia tę daną rzecz spowodowała, czy nie. Jeżeli chodzi o dzisiaj, to muszę się wrócić do Neuca Center. Już mnie sporo osób ingerowało odnośnie problemu z podglądem dokumentów. Więc tutaj hotfixa będę robił. Jak starczy czasu, to zajmę się też testami JRWA. A pod koniec dnia jeszcze będzie aktualizacja tych celo produkcyjnych. To wszystko dla mnie. Mateusza chyba nie ma.

**Damian Kamiński:** O k. A do tej aktualizacji mamy przygotowane jakieś powiadomienia?

**Marek Dziakowski:** Tak i tutaj pisałem to na kanale, też rozmawiałem z tym krótko z Danielem o tym krótko, więc tam pisał, że przygotuje mailing.

**Damian Kamiński:** Tylko że dzisiaj ma być aktualizacja i dzisiaj będzie mailing?

**Marek Dziakowski:** Nie, to nie pamiętam, kiedy tam ustalaliśmy, że rozrywek my.

**Damian Kamiński:** Była jakiś czas temu, tak? Nie, dobra. Po prostu tak zwracam na to uwagę, że no coraz więcej dużych klientów z tego korzysta, więc powinno to być jak największym z naszej strony możliwym wyprzedzeniem, o ile to nie jest coś krytycznego. Powinniśmy do tego mieć jakieś po prostu proces. Taki byłem na myśli biznesowy, jakieś zasady.

**Marek Dziakowski:** Znaczy.

**Damian Kamiński:** No żeby poważnie wyglądać w tych przypadkach, jeśli to robimy gdzieś tam w godzinach pracy. No znaczy, wydaje mi się, że Neuca Center po prostu cały czas jest w godzinach pracy, bo jeśli te firmy rekrutacyjne właśnie coś wysyłają, no to często korzystają z tego użytkownicy po godzinach, tak.

**Marek Dziakowski:** Tutaj jakby mailingi też miały zasadą w momencie, kiedy Neuca Center przestało działać tam gdzieś nawet przez tam powiedzmy nawet minutę. No tak i to specjalnie było też robione aktualizację nocy. No w tym wypadku teraz już nie ma takich przerw. Ten mailing i to bardziej dotyczy już tylko informacji, że tam ewentualnie czego dotyczy ta aktualizacja, jeżeli jakiś przerw dostaw usługi.

**Damian Kamiński:** Ale nie ma, bo dotyczy tylko tej usługi, tak? Ta aktualizacja?

**Marek Dziakowski:** Nie, nie. To dotyczy Neuca Center całego, z tym że no aktualnie mamy witrynę alternatywną, która no wyklucza ten cały moment, w którym usługa nie działa.

**Damian Kamiński:** O k, czyli robimy aktualizacje bez niedostępności, tak?

**Marek Dziakowski:** Tak, tak.

**Damian Kamiński:** O k, dobra to gdzieś mi to umknęło. No to super, o k.

**Marek Dziakowski:** Mateusza Ania chyba tym.

**Adrian Kotowski:** Cześć. Tutaj wczoraj pracowałem nad 2 tematami. Pierwszy temat, to jest dodatek. Byliśmy spotkanie diagnostyczne w sprawie proxy, też testowaliśmy przy okazji, czy ten certyfikat czy jakiś problem z certyfikatem jest się tam ewentualnie. Myślę, że nie jest to problem z certyfikatem. Nie jestem pewien z mTLS-em systemu, prawdopodobnie jest jakiś problem po prostu z dostępem do tego API. Ale to jest, stałem sobie lokalnie te proxy, tam nie było problemu, więc dzisiaj po prostu przygotuję jakąś paczkę dodatkowo z logami tam dla klienta Deutsche Bank. A z tego tematu głównego, czyli tematu repozytorium, to wczoraj pracowałem nad algorytmem wyliczania widoczności struktury folderów. Tam miałem takie podejście, żeby wyliczać genetycznie przodków danego folderu. Spisałem jakieś przykładowe zapytanie tam w MySQL, jakość dało, że w starszej wersji MySQL-a nie działa takie rekurencyjne odpytywanie. Tam nie działa zapytanie rekurencyjne do liczenia tych uniwersów, więc tam trzeba robić to wszystko join-ami, więc stwierdziłem, że to nie ma sensu, bo to żeby nie 20 jointów, jakby nie jest efektywny wcale, więc nie wiem. Jakby podejście w kierunku tego, żeby każdy miał po prostu kolumnę z listą czy kolumnę z wyliczeniem wcześniejszym już wszystkich przodków, jakby. Więc jak to jest trochę inne podejście, ale bardzo przyspiesza wyliczenia, czas wyliczenia uprawnień. Oraz problem tylko będzie potencjalnie z przenoszeniem folderów, ale też do obgadania. Jakby to przygotowania rekordy, chciałem to skonsultować z Piotrkiem. Jak tam się uda, że gość z niego traktować, żeby żebyśmy to już musieli zacząć implementować z tego, że chcę zrobić dzisiaj to przygotować tę paczkę logów właśnie, czy to paczkę Edwin z lokami dla Deutsche Bank. To mi zajmie pewnego chwilkę i dopracować algorytm. Tym razem już chciałem pracować nad algorytmem do wyliczenia już tych uprawnień efektywnych do danego folderu, czyli nie tyle że widoczność, ale też chciałem po prostu sprawdzać, jakie uprawnienia dokładnie użytkownik do dolnego już wybranego folderu. Jestem w stanie przygotować pewnie jako jakiś opis algorytmu i tam wywołanie jakieś przykładowe zapytania. No i to tyle, jeśli chodzi o mnie. Ale jeszcze tam widziałem, że ten temat na tej deweloper, wyrok import danych do tabeli Excela. Nie wiem, czy ktoś to przyglądał. Mogę to się ewentualnie to zwrócić uwagę. Tam były jakieś tam, zgłosił problem i doprowadzić ważny. I to tyle, jeśli chodzi o mnie. Oddaj.

**Damian Kamiński:** A co to za klient? Do tabeli, do tabeli, nie do raportu, tak?

**Adrian Kotowski:** To Belizem i Esela. Tak istotnie, to teraz mam na chwilę.

**Damian Kamiński:** O k. To nie to, nie, to się nie wtrącam, o k.

**Adrian Kotowski:** I nie wiem, czy dalej to się jeszcze wszystko.

**Damian Kamiński:** Nie ma, ostatni byłeś? Dobra to. Łukasz.

**Łukasz Bott:** Tak. To jeżeli chodzi o wczorajszy dzień, no to było takich tam tylko naszych spotkań typu Rada Architektury, design. Tak, no to wsparcie dla KSeF wdrożenia, konsultacje dla Kamila Syrki. Tam wyszedł jeden błąd, ale to za chwilę obgadamy, tak, bo został zgłoszony. I aktualizacja Wiki. Jeżeli chodzi o dzień dzisiejszy, to wsparcie wdrożeń – dla PKF lotu tutaj chodzi o, muszę przygotować materiały do kwestii związanych z integracjami z Szafirem i systemem. No i aktualizacja dokumentacji dla Wiki, ciąg dalszy. Tyle zadań. No to, Kamil.

**Damian Kamiński:** Kamil.

**Łukasz Bott:** Też zespół.

**Kamil Dubaniowski:** Kłócę się. Znowu mi wypadają jakąś robotę. Dziwną, dzisiaj chciałbym zająć się bugiem w naszych tematach w kontekście wszystkiego, co mamy zaplanowane. Tam wczoraj udało mi się rozpisać kilka zadań dla Przemka wraca, konstrukt kojarzę jutro. W kontekście tego prawego panelu zostaje jeszcze temat tego wyglądu i błędów na sprawie – już faktycznej sprawie na forum się. Więc jeszcze dzisiaj postaram się to zrobić. Mam to spotkanie z Excelem, mam jakiś status totalizatorze i nasz stały przegląd wycen. Wczoraj udało się uzgodnić właściwie, co chcemy w tym prawym panelu na pierwszy ogień wziąć, więc dlatego wczoraj zacząłem teraz rozpisywać. Mieliśmy spotkanie projektowe z Przemkiem i w sumie radach przeniosłem te zmiany, o których wczoraj ustaliliśmy też na projekt na Figmie. I chyba tyle.

**Damian Kamiński:** Dobrze, jeśli chodzi o mnie, to ja nie zdążyłem uzupełnić. To zajmowałem się od rana krytycznymi tematami. A wczoraj po prostu też na czymś innym się skupiłem na koniec dnia. Jeśli chodzi o wczoraj, to tak w repozytorium, no posunęliśmy się, powiedziałbym bardzo mocno w kontekście takich już funkcjonalnych rzeczy. Zostały w zasadzie uprawnienia i historia. Oczywiście mamy jeszcze pewne braki w zakresie testów, czy pewnie wyjdą jeszcze jakieś błędy, natomiast funkcjonalnie działają nam, działa nam usuwanie, pobieranie, podglądanie tych załączników, także tutaj duży postęp, jeśli chodzi o taki uzysk właśnie funkcjonalny dla użytkownika. Kolejnym zasadzie ostatnim, jeśli chodzi o te funkcjonalności, to jest to, co powiadał Adrian, czyli uprawnienia. Poza tym spotkanie z Alanem w kontekście integra. Bo ze spotkania wyszło nie tylko SAP, ale też inne. No i tam wsparcie i w Zimie i w wariancie w kontekście KSeF connector WAN. Dzisiaj od rana jeszcze to stabilizuję i mam nadzieję, że to już będzie zakończony. A jeśli chodzi o plan na dzisiaj, no to wczoraj jeszcze przygotowałem ten mock historii biznesowej, więc dobrze by było, żebyśmy się gdzieś złapali. No takim dedykowanym designie tutaj Janusz, Kamil, żeby to mówić. To zgodnie z tym, co napisałem na czacie dedykowanym do tego i dalsze prace nad repozytorium.

**Janusz Bossak:** No k. No widzę, że ten z tym MaxExcel tak coś się dzieje prezentacją, możesz coś pomyśleli.

**Kamil Dubaniowski:** To już jest irytujące. Szukają zastępstwa w nas cały czas wszędzie. No Mateusz jest nieobecny. Ja mam robić za niego? No, ma swoich ludzi w swoim dziale. Monika też może kiedyś stali zaprezentować. Już mnie trochę denerwują.

**Janusz Bossak:** Muszę z Natalią porozmawiać, żeby jednak ogarnęła trochę te tematy po ich stronie, bo takie wciąganie nas bez przerwy w te prace to nie jest fajne. No dobrze. Ja Marek, ja bym chciał zobaczyć co tam się z tymi odnośnikami, jakby jak to już wygląda, bo tam powiedziałeś, że przepisywanie danych z pola. Ja nie wiem, czy my jak jest z gustem YT, tam się jakoś korzysta bezpośrednio z tego JSON-a, który on zwraca, bo to podobnie powinno być tak, czyli powinniśmy dostać jakąś odpowiedź.

**Marek Dziakowski:** Tak jest JSON, zwracamy.

**Janusz Bossak:** No, no, no i z tego JSON-a sobie tam przypisujemy do jakichś pól innych typu tam rok czy numer czy jakiś ten. No, no, no, no, k.

**Marek Dziakowski:** No tak, tak. W regułach można sobie wtedy to zrobić. No to tak, to tak to działa.

**Łukasz Bott:** Ale to czekajcie. Czekajcie, ale to JSON-a nie, nie, nie powinno to działać. Nie powinno też również działać takie tym mechanizmem obiektowym, że nazwa pola tego odnośnik kropka i nazwa atrybutu, który chcemy sobie ściągnąć?

**Marek Dziakowski:** Nie bardzo miałem z tym do czynienia, więc co jeszcze to zweryfikować. Ale zwracany jest w ten sam sposób wszystko jak w gustem YT, więc prawdopodobnie działa to w ten sposób.

**Janusz Bossak:** No to co? To, co mówi Łukasz, to bierze zachodzie nie? Że jak się odwołujesz potem w regule to w nawiasie kwadratowym jest nazwa tego pola, czyli tam na przykład JRWA kropka i tam kategoria.

**Marek Dziakowski:** Tak wiem.

**Łukasz Bott:** I tak nazwa atrybutu.

**Marek Dziakowski:** Tak. No wczoraj trochę walczyłem, żeby to dodać. Nie testowałem tego jeszcze. Do tego dzisiaj to chcę potestować jak zajmę się hotfixem.

**Janusz Bossak:** No, no, no.

**Marek Dziakowski:** Bo jest dosyć poważnym też.

**Janusz Bossak:** Dobra, dobra, dobra. No dobra, to co? To dzięki bardzo, miłego dnia wszystkim. Rozumiem, zostajemy na chwilę jeszcze Damian, Kamil. Jest.

**Damian Kamiński:** Tak, możemy tak.

**Janusz Bossak:** Dobra, to dzięki bardzo, miłego dnia.

**Marek Dziakowski:** Do usłyszenia, cześć.

**Patrycja Walaszczyk:** Miłego, cześć.

**Filip Liwiński:** Dzięki, cześć.

**Łukasz Brocki:** Cześć.


