**Data spotkania:** 18 grudnia 2025, 11:04

---

**Kamil Dubaniowski:** Cześć.

**Przemysław Sołdacki:** Spotkanie z Januszem biorą mapie gadaliśmy, a jak tam w ogóle postępy w tej mapie?

**Kamil Dubaniowski:** No teraz jeszcze realizujemy właściwie na końcówkę tamtego roku, więc wydanie tej listy pól, wydanie edytora graficznego, wydanie tej matrycy i realizujemy też zmiany do wyglądu z Neucą. Właśnie rozpisuje zadania. Tam po tym waszym spotkaniu co przeszło, to też jest cel tego sprintu. Tak naprawdę, no ale trochę pozoru mapą to już znaliśmy zamknięty temat te listy, ale no mieli do tego uwagi, więc no zasadzie feedbacku od nich poprawiamy. Ee i temacie odwołano to wczoraj w poniedziałek przekazaliśmy to już do lotu, natomiast wyszło, że nasi konsultanci nie mają dostępu do bazy, więc czekają na uzyskanie dostępu, bo dane do tego i tak była. No niestety na razie wprowadza się w stronę bazy danych, ale tak to uznaję to za to dowieziony temat, więc teraz.

**Przemysław Sołdacki:** No właśnie mówił rano, że to całkiem ładnie wygląda.

**Kamil Dubaniowski:** I ma potencjał, bo to tak naprawdę nie tylko pod kątem nie tak JRWA, można rozwijać, to jest po prostu teraz takie pole typu select na formularzu, do którego możesz właściwie podpiąć docelowo dowolne dane, jak na przykład. Nie wiem z tego, która organizacyjna i wybierać sobie z poziomu drzewka, czyli nie tak jak teraz, gdzieś tam zwykły lista selection rozwijają się pozycję, tylko jeśli te pozycje mają ze sobą jakieś powiązania, mają rodziców i schodzą coraz niżej w dół. No to możemy pokazać po prostu ci drzewko z poziomu drzewka wybierać. Ta pozycja i to jakby wskakuje w miejsce pola tekstowego, także docelowo i potem peki coś takiego ma sens na przykład i właśnie pod wybór działu, tak. No też ma to sens, także jest jest w tym potencjał.

**Przemysław Sołdacki:** Co tam mówił, że jeszcze serca brakuje chyba w tym.

**Kamil Dubaniowski:** Tak, w tym drzewie brakuje serca i funkcjonalność, o jaką poprosił klient i naszym zdaniem ma sens, więc robimy to jako MVP 3, to jest zapamiętanie lokalnie, tak, użytkownik ostatnie. Używane, ostatnio używane, bo lot nam powiedział wprost, że no jak, no już się wdrożą w to z JRWA w ogóle używanie i tak była w klasyfikowanie, to zazwyczaj skończy się tak, że jeden newsner to będzie miał na tą powiedzmy 5, 10 pozycji takich, które używa na co dzień, więc najczęściej tak będą korzystali właściwie z tej opcji ostatnio używany.

**Przemysław Sołdacki:** Dziękuję. Ja tak sobie w przeglądarce szukam, czegoś zaczyna wpisywać w tytule, to mi podpowiada ostatnie rzeczy i zwykle po jednej literce mam, że Facebook C.

**Kamil Dubaniowski:** Tak, tak.

**Przemysław Sołdacki:** Ale to jest przed GP, tak, to także spoko. No to fajnie, że to tak działa, jakby to zapamiętywanie trochę historii tego co się tym ostatnio używało. No dobra.

**Kamil Dubaniowski:** Tak, no i to, to w sumie ma też sens, no a nie tylko tym polu, więc to też trzeba przemyśleć, bo i słowniki przecież to też zazwyczaj tak jest, że jak już rozpisuje się nie wiem PBeki, no to jako ta osoba z działu ich zazwyczaj używasz tych samych kont.

**Przemysław Sołdacki:** A gdy to by zaś się zapisywało, to local store czy jeśli indziej?

**Kamil Dubaniowski:** Plan jest taki, żeby to było w pamięci lokalnej, nie do bazy, no bo to już powiedzmy za dużo.

**Przemysław Sołdacki:** Tak, no tak. No właśnie, jakie to są lokalnie, to tam nie obciąża serwerami, to można dopytać.

**Kamil Dubaniowski:** Nie wiadomo jak, no sesja tam zmieni w komputer, no to trudno, lecisz od nowa, ale no takie codzienne użycie jak najbardziej wystarczający.

**Przemysław Sołdacki:** Nowego. No to fajnie, znaczy, bo z tych rzeczy, które ten, ten kwartał na ten rok jakby do mykamy, to są chyba takie jakby wizualnie to największe rzeczy z tej motoru. Mapa jeszcze 2025. To jeszcze było na tym kwartał? To czy tańszy była czego? Co uprawnień a logi to mamy zrobione uprawnienia, ustawienia systemowe, ten for aj. Który poza Toruń, tak, no bo to też wejdzie.

**Kamil Dubaniowski:** Tak, tu Damian Kret opiekuje, no dzisiaj tam były podziękowania do zespołu, także spodziewam się, że już są gdzieś tam daleko z tym, ale no niestety nie jestem w stanie. Mogę to pokazać. Szczerze chyba było nawet jest jakiś środowisko pod to, ale ja się w tym chyba tak szybko nie odnajdę.

**Przemysław Sołdacki:** Wiesz, co to znaczy? Potrzebujemy opis i pozycję w cenniku, żeby to móc sprzedawać.

**Kamil Dubaniowski:** Tak.

**Przemysław Sołdacki:** No to i do marketingu i do sprzedaży trzeba wrzucić. Tutaj mam edytory starego i edytor diagram, to nie, nie uda się tak, no bo już wiem, że się nie uda. A co było za pana?

**Kamil Dubaniowski:** No to jest. To jest tak naprawdę tylko jeden, tak będziemy gdzieś planowali.

**Przemysław Sołdacki:** No tak, tak tutaj jeszcze plan na wersję marcową połączeń edytorów. Która procesów w jedną całość? No to też już jest na na kolejny przeniesione. Gdy to po testu sługa wymaganie edytor reguł to ręcznie. Chyba tak mam zapisane, ale niech tam stawianie z tym ow całości przeniesione na Reacta. No to a bo to jeszcze jest kwestia tego, żeby tam były te ustawienia. Rest API to to nie wiem.

**Kamil Dubaniowski:** Mm, tam jest dużo, tak, znaczy dużo nie wiem. Zidentyfikowaliśmy z 7, 8, powiedzmy takich elementów, które są teraz po prostu jeszcze w starej technologii, bo przekierowują do jakiejś dedykowanych stron. I tak, znaczy, no docelowo, żeby to już uznać za zamknięte i przeniesione na React w całości. Był plan, żeby te wszystkie pod stronki też przepisać na kartkę.

**Przemysław Sołdacki:** Ale będziemy to zmieniać czy zostawiamy? Wyższe jakieś tam autenti też chyba w tym w tej kategorii.

**Kamil Dubaniowski:** Tak, to jest jakiś przycisk w ogóle do zaloguj czy odśwież coś takiego tam mamy.

**Przemysław Sołdacki:** OK.

**Kamil Dubaniowski:** I to też nie zostało tak naprawdę w nowym interfejsie przełożone, no bo do końca nie wiadomo po co tam było i do czego to służyło. Sprawnie trzeba się lepiej temu przyjrzeć, to po co to robiliśmy?

**Przemysław Sołdacki:** No dobra, widzę ileś tam jeszcze, które albo już przynieśliśmy na na kolejny rok, albo po prostu ich nie będziemy robić, no ale to to, bo będzie trzeba zrobić takie podsumowanie tego roku, to sobie tam później przejrzę i nie właśnie, które rzeczy nam nie weszły, bo tak my takie rolowanie śmy z kwartału na kwartał i część w ogóle wypadła z roku, ale jak wypadła to też sobie sobie zaznaczyć, że które nam się rzeczy nie nie udały jakby ustawić. No dobra. Siódmy tutaj ten, ten progres. Yy, czyli co stabilizuje my tak? No bo kiedy jest koniec sprintu?

**Kamil Dubaniowski:** Ten tydzień zaczęliśmy, czyli jeszcze przyszły, no ale powiedzmy tak, to już 2 dni i mamy tam skład powiedzmy, Przemek, Filip, chyba z tego co kojarzę, Piotrek nie pamiętam, Mariusz chyba zostaje. Ja też będę, także, no powiedzmy, że 2 dni coś, coś jeszcze będziemy działać, ale tak naprawdę to tyle.

**Przemysław Sołdacki:** Później święto. OK, ale bo to jest koniec sprintu jest ten dwudziestego drugiego.

**Kamil Dubaniowski:** Ee, ta należy przyjąć, że no dwudziestego szóstego w, czyli realnie dwudziestego trzeciego zamykamy ten film.

**Przemysław Sołdacki:** Przed dwudziestego dziewiątego.

**Janusz Bossak:** Chcę dziewiątej. No tak jak mówiłem, to jest połowa capacity, tak naprawdę, no bo to.

**Przemysław Sołdacki:** K. Jak rozumiem, nie chodzi mi o to, czy sprint trawiło, bo jak kiedy on się odbędzie, to będzie dwudziesty dziewiąty.

**Kamil Dubaniowski:** No tak wychodzi, tak tam wtedy ja też jestem na zakładkę w sensie Damiana nie ma dwudziesty drugi, dwudziesty trzeci, więc ten dwudziesty dziewiąty. Damian miał być, żeby właśnie zamknąć sprint i otworzyć nasze. Tak się umówiliśmy urlopami.

**Janusz Bossak:** Technicznym.

**Przemysław Sołdacki:** Czyli podejrzewam, że następny sprint jak się tam zacząłby tego dwudziestego dziewiątego do dwunastego byśmy mieli jakby ten pierwszy styczniowy my się kończył.

**Kamil Dubaniowski:** Tak naprawdę z Damianem ten na dwudziesty dziewiąty Damian już chyba pisał, że to jest sprint dwudziestego szóstego roku. Czyli dwudziestego dziewiątego tak naprawdę zaczynamy już nowego.

**Przemysław Sołdacki:** Zaczynamy sprint, tak, tak, tak styczniowe.

**Janusz Bossak:** W Nysie to pierwsze to jest już pierwszy sprint następnego roku, tak.

**Kamil Dubaniowski:** Tak, on też będzie połowę trwało, tak, bo tak naprawdę znowu 3 dni pierwszego tygodnia drugiego raczej większość weźmie wolne, natomiast później znowu piąty. Szósty to kolejny moment na długiej lub więc mamy tak naprawdę tam 6 dniowe. W takich dziurach ludzie powinni być.

**Przemysław Sołdacki:** No k.

**Janusz Bossak:** Jestem ta.

**Przemysław Sołdacki:** No ten. Amerykanie nie rozumieją jak można tak imprezować jak w Polsce, ale ale okej wiecie co, bo chodzi mi o to kiedy wyjdzie paczka ta grudniowa. Oficjalnie zostanie wydana.

**Kamil Dubaniowski:** Ostatnim elementem tej paczki grudniowej my tam nic więcej nie dążymy poza repozytorium i to będzie pewnie jeszcze chwilę tam tym sprinter sprint jest styczniowym.

**Przemysław Sołdacki:** Ale to nie, nie musimy, tylko chodzi. To możemy wydać się jakby bez tego repozytorium, tak, że tylko w nim to będzie widziała.

**Janusz Bossak:** Nie, no, chcemy wydać, żeby, żeby już wiem, miał oficjalną paczkę z pozorem, nie żeby to było wiadomo, że w tej paczce tak jest i.

**Przemysław Sołdacki:** Ale tam będzie jakieś przełącznik w licencji, że trzeba coś włączyć, żeby tą pozdro umyć.

**Janusz Bossak:** Ma być tak, tak, tak.

**Przemysław Sołdacki:** Wtedy wiem, będzie miał tą licencję, będzie to widział, a reszta klientów nie będzie tego widziała, sobie włączymy, może też dla zabawy.

**Janusz Bossak:** Są o tym komunikator.

**Przemysław Sołdacki:** OK. Właśnie, bo teraz jak jest? Którą mamy u siebie na bóstwo?

**Kamil Dubaniowski:** Czy dla zabawy bardzo chętnie bym protestował to na zasadzie, żeby nie robić na tipsach kolejnych kanałów pod klientów. I zbierać tamtych plików, tylko może, znaczy mówię na testy, tak, no bo tam też się do tego nadaje, ale żeby lucy na te wszystkie pliki przetargowe po prostu to jest, to jest realnie przykład użycia.

**Janusz Bossak:** Czyli.

**Kamil Dubaniowski:** Dlaczego tak można wykorzystać?

**Janusz Bossak:** Repozytorium jeszcze taki teraz trochę. Od pomysłu, tak, bo jak? Myślałem o tym jaju i o tym, że AI i może odpowiadać na jakieś pytania związane z jakąś dokumentacją, to słuchajcie takie repozytorium staje się idealnym miejscem, żeby na przykład gromadzić jakąś dokumentację, na podstawie której AI mógłby odpowiadać. Tak więc. Też do przemyślenia.

**Przemysław Sołdacki:** Jeszcze mechanizm, który mamy i który ogólnie się używa, to, że najpierw musisz wszystkie dokumenty przeczytać, zrobić embeddingi z nich.

**Janusz Bossak:** No ale to wiesz, no można to tak sobie wyobraziłem, tak, że masz taką przestrzeń, którą nazywasz. Nie wiem bazą wiedzy i tam co będzie wrzucane, to tam pod spodem by działały. Na przykład te mechanizmy, nie, żeby każdy wrzucany dokument, on tam będzie sobie md ingerował.

**Kamil Dubaniowski:** I teraz Janusz pytanie.

**Przemysław Sołdacki:** Temat security, czy to zadziała on-premises i tak dalej.

**Janusz Bossak:** Ja to znajdzie pomysł. Pomysł hasło idę.

**Kamil Dubaniowski:** Znaczy tak, tak, ale ja teraz, ja teraz chciałbym się odwołać do tego, że po co nam osobny widok bazy wiedzy, no to to repozytorium mógłby być podstawą, gdzie na pliku sobie zaznaczasz, że zgadzasz się na jakby, że to jest dostępne dla AI.

**Janusz Bossak:** Włączenie do bazy wiedzy, no tak, no słuchajcie.

**Kamil Dubaniowski:** Tak.

**Damian Kamiński:** Tylko jedno nie wyklucza może drugiego, bo wiesz, baza wiedzy daje też chyba kontekst tekstu, tak.

**Kamil Dubaniowski:** No tak, ale jeśli by potrafił czytać te dokumenty z repozytorium, no to już nie potrzeba tego kontekstu, nie?

**Janusz Bossak:** Macie, no.

**Przemysław Sołdacki:** Bo.

**Damian Kamiński:** No.

**Przemysław Sołdacki:** Fajnie, kreatywnie już wymyślamy, ale może po prostu wydajmy wersję.

**Janusz Bossak:** Tak, tak, tak, no znaczy słuchajcie, ja bym może jakbyś Przemek pozwolił, też chciałbym wrócić do tej naszej dyskusji, którą skończyliśmy tutaj przed chwilą, znaczy może nie skończyliśmy go? Przerwaliśmy. Trudno powiedzieć, żeby ją skończyć i ogólnie roadmapy, ponieważ jesteśmy w takim gronie, które chyba najbardziej jeszcze tu może Mateusz jakby był i Daniel to już super było. Ponieważ no, musimy tą mapę jakby ustalić i jakby między sobą ustalić, co my chcemy mieć fizycznie wpisane w tą rolę mapę, tak to jak wam mówiłem tutaj po tym spotkaniu żyli na spotkaniu wigilijnym i tutaj po, że dla mnie kluczową rzeczą jest ta stabilizacja. Wiem, że to jest hasło ogólne, no i Przemek według mnie słusznie, tak chciałby, żebyśmy mieli tam konkrety, tak, że stabilizacja, czyli co, tak i to jest pytanie otwarte. To może być według mnie tak jakimiś obszarami, że na przykład na koniec tam pierwszego kwartału. To, to, to i tamto zostanie eliminowane, zrobione. Nie wiem, trzeba to nazwać tak, żebyśmy rozumieć, żeby były i tu.

**Damian Kamiński:** Znaczy 2 aspekty bym powiedział, bo stabilizacja to jest raz, to co powiedziałeś, czyli wskazanie obszarów, które zaopiekujemy, przetestujemy i tak dalej, ale 2 to jest też. No bo to nie jest tak, że my może inaczej, nie, nie jest oczekiwaniem serwisu czy wdrożeń, że my wy stabilizuje my wersję czerwcową albo grudniową, tylko ich oczekiwaniem jest, żeby to był.

**Janusz Bossak:** Ciągły, tak.

**Damian Kamiński:** Proces, proces stabilizujący każdą wersję, czyli zanim wydamy teraz, żeby nie powtórzyło się to za kwartą albo za pół roku, to ale to ma też konsekwencje. Oczywiście, że nie jest produkujemy po prostu mniej, bo musimy więcej poświęcić na to, żeby. Lepiej zaprojektować, lepiej przetestować, deweloperzy muszą od razu zrobić testy jednostkowe, więc no to jest niestety miecz obusieczny trochę.

**Janusz Bossak:** Dokładnie, znaczy ja rozumiem to dobrze, że to powiedziałeś. Dzięki. Ja rozumiem też. Przez tą stabilizację, no to może teraz mi przyszło na myśl, ale to jest chyba właściwe określenie, wprowadzanie trwałych mechanizmów. Pozwalających na utrzymanie stabilnej wersji. Tak, czyli na przykład te testy Entertainment. Właśnie ten rozwój testów jednostkowych. To jest też kwestia, nie wiem nawet naszej wewnętrznej dokumentacji zgłoszeń, czyli lepszego opisywania bagów czy PBI-ów, które powodu. Wiem, że ostateczny efekt wytworzenia takiego elementu jest lepszy, tak, bo z góry wiadomo na przykład, jakie są kryteria akceptacji danego PA ja, tak, że chcemy funkcjonalność pod tytułem. Yy, no konwersja na PDF a. I teraz obecnie bardzo często już tak jest coraz mniej, ale bardzo często to było PBI konwersja na PD a jak w tytule koniec, tak, no przesadzam w tej chwili, ale. Taki takiej PAI mieliśmy a. Co powoduje, że masz lepszą jakość? Lepsza jakość jest wtedy, kiedy ten PBI An jest określony. Ponieważ jednym z wymagań i od tam wdrożenia dla lotu dotyczącego przetwarzania dokumentacji jest zapisywanie dokumentów w trwałym formacie PDF, a potrzebujemy takiej takiej funkcjonalności. Ma to polegać na tym to, to, to. To. To kryteria akceptacji, wrzucenie dokumentu takiego Worda powoduje, że mamy PDFa, wrzucenie PDFa mamy, żeby PDFa i tak dalej i tak dalej. Kryteria akceptacji, kryteria odbioru wszystko jest pisane, czyli jakość tworzenia wpisów. Też jest elementem tej stabilizacji. Tak i dlatego mnie to stabilizacja. To słowo jest bardzo pojemne. Bardzo szerokie. I trochę się to wracając do tej naszej dyskusji, to właśnie, znaczy może inaczej się boję. Nie umiem o tak, nie umiem na ten moment jakby nazywać od razu narod mapie tych rzeczy, które są do zrobienia, bo jest pierdylion rzeczy do domu.
