**Transkrypcja**

9 grudnia 2025, 08:20AM

**Łukasz Bott** 0:12  
W dzisiejszym Daily to chyba będzie w skromnym gronie.  
Reszta jest na szkoleniu.

**Marek Dziakowski** 0:25  
Cześć.

**Damian Kamiński** 0:25  
My na rekord dzisiaj startujemy, nie ma co się ociągać i 3 minuty i kończymy.

**Łukasz Bott** 0:31  
No i mimo wszystko byliśmy tak dobrze. Wiadomo, że dziewczyny wiadomo co robią. Testują tam.

**Łukasz Brocki** 0:38  
Ja wiadomo co robię u siebie.

**Damian Kamiński** 0:38  
Wiadomo co robił, produkują więc.

**Łukasz Bott** 0:40  
Pan.

**Damian Kamiński** 0:43  
Dobra to jest.

**Łukasz Bott** 0:45  
Ja już wyświetliłem.

**Damian Kamiński** 0:45  
To przejdźmy chyba wszyscy. To znaczy nie ma co chyba czekać, bo nie wiemy czy.

**Łukasz Bott** 0:49  
Tak.

**Damian Kamiński** 0:50  
Kogo nie ma możemy przejść. No Przemek jest tam Mariusz. Jest tam Piotr, jest tam Mateusz, jest tam Adrian, Filip też OK.

**Łukasz Bott** 0:56  
No i co się w pełnym składzie takim, który ten?

**Damian Kamiński** 0:57  
Wszyscy są.

**Łukasz Bott** 1:01  
No to Basia pierwsze jeżeli.

**Barbara Michałek** 1:02  
No dobra, no to ja wczoraj tutaj. No testowałam jak sami powiedzieliście tylko teraz Damian, bo nie wiem, bo nie odpowiedziałeś i teraz tak i i słuchajcie, bo ja nie wiem, bo Kamil na przykład sam zgłasza błędy, żeby od razu wypełnić te kryteria i Teraz ja nie wiem czy ja też mam zgłaszać błędy i ewentualnie uzupełnisz te kryteria akceptacji, no bo ja nie wiem jak to ma wyglądać, jak to ma działać dlatego jakby tak dobra no to ja wtedy ewentualnie wyrzucę też zgłoszenia, żebyś tam uzupełnił fields, bo ja nie chciałam.

**Damian Kamiński** 1:09  
Nie odpowiedziałem, przeczytałem i zacząłem pisać i nie odpowiedziałem OK sorry.  
Tak może być.

**Barbara Michałek** 1:34  
Się powiadać.

**Damian Kamiński** 1:34  
Zostańmy chwilkę po to ci powiem co tam napisać, bo tam w ogóle jest. Aha chyba że to ty posklejałaś ten widok.

**Barbara Michałek** 1:43  
Dobra, to to zostańmy najwyżej to ty, bo ja tego nie zgłosiłam, zgłosiłam jedno albo nie wiedziałam w końcu czy mam zgłaszać czy nie, czy ty to będziesz robił, dlatego tutaj nie tych zadań nie zgłosiłam.

**Damian Kamiński** 1:44  
No.  
Tak, tak, te twoje zgłoszenie jak najbardziej to zasadne.

**Barbara Michałek** 1:54  
Dobra, ale też chciałabym może zostać i nie wiem, może jeszcze Oktawia, bo chciałabym po prostu się dopytać trochę o repozytorium, bo czuję, że tych zadań do repozytorium będzie dużo więcej, a no i słuchajcie no i nie ma zadań, raczej zadania są na waiting for me, czy jest ich dużo a więc ja dzisiaj póki tutaj z Oktawią robimy te repozytorium, tutaj może Patrycja a tak to będę zajmowała się raportem typu tabela nie.

**Oktawia Ostrowska** 2:20  
Dobrze, to my się Basia po prostu później dzwonimy, no ewentualnie.

**Damian Kamiński** 2:21  
No właśnie i tu jest.

**Barbara Michałek** 2:23  
No.

**Damian Kamiński** 2:24  
Jak najbardziej możemy zostać chwilę, to znaczy tu jest słuszna uwaga, że tym bardziej, że teraz jest mało deweloperów, a też wczoraj widziałem, że 30 zadań jest na waiting for me.

**Barbara Michałek** 2:24  
No.

**Damian Kamiński** 2:36  
To ja napiszę zaraz na tym naszym głównym kanale, żeby oni jak skończą szkolenie to co mogli po wydali, bo wy będziecie po prostu miały przez te 3 dni po prostu mniej generowanych zadań przez to, że no jest mniejsza produktywność, więc nie wpuszczą to co jest dobra to jedziemy dalej.

**Barbara Michałek** 2:48  
Tak.  
Tak.

**Patrycja Walaszczyk** 2:55  
Dobra, więc ja kontynuuję dzisiaj testy głównie zgłoszeń. Zgłaszam bagi tam jakieś niedociągnięcia jeżeli chodzi o wygląd graficzny i listę pól konsultuję to z Filipem, bo to są takie kosmetyczne rzeczy i blokerów nie mam. Oktawia dzięki.

**Łukasz Bott** 2:57  
Odbicie.

**Oktawia Ostrowska** 3:14  
To tak jak już Basia wspomniała, ja pracuję nad repozytorium i w sumie i w sumie to tyle blokerów żadnych nie mam.

**Łukasz Bott** 3:24  
Dobra, no to.

**Oktawia Ostrowska** 3:24  
I Michał tak.

**Łukasz Bott** 3:26  
No tu Michał szybciutko przyłączona deweloperów, których którzy.

**Michał Zwierzchowski** 3:31  
No cześć, ja jakieś tam poprawki zmiany tej historii, zapisywania właśnie aktualizacji baz danych takie.  
Nic konkretnego czy do czy do kosztowania to właśnie właśnie się budują, no.

**Łukasz Bott** 3:43  
Z Michałem.

**Kamil Dubaniowski** 3:48  
Tniecie strasznie.

**Łukasz Bott** 3:48  
Mam.  
Tak Teraz ja będę miał pytanie do ciebie, to jest to szybko.  
Mm.

**Michał Zwierzchowski** 3:55  
Poczekaj, poczekaj.  
Teraz lepiej.

**Łukasz Bott** 3:59  
No to jest lepiej i dobra, słuchaj, wczoraj tam doszły te raporty z tych.  
Pensum tych Zap Proxy tak i z tego i z.

**Michał Zwierzchowski** 4:09  
No no.

**Łukasz Bott** 4:09  
Głównie.  
I mamy do tego to środowisko tak Security coś tam takie do testowe, na którym to robisz? Tak pytanie, która tam wersja jest wgrana AMODIT i może być.

**Michał Zwierzchowski** 4:15  
No.  
Tak samo na na na raporcie na górze może wersja 100.103 jest to prawda.

**Łukasz Bott** 4:24  
A dobrze jest 100.135 czy są dobre, czyli najnowsza? Tak się przez chwilę zastanowiłem, bo tam te różne błędy wyszły. Na szczęście nie ma nic wysokiego czy tam krytycznego jakieś pojedyncze średnie według ich nomenklatury.

**Michał Zwierzchowski** 4:26  
Tak.

**Łukasz Bott** 4:40  
Tylko się tak zastanawiam czy nie trzeba by było zrobić właśnie hardening tego środowiska Rosję trzeba było przejrzeć tak, bo być może niektóre z tych błędów się wyeliminowały.

**Michał Zwierzchowski** 4:46  
A no tak to.  
A to możliwe, bo to środowisko, to ja kiedyś je po prostu na framudze 02 tak skonfigurowałem, żeby tam tylko wrzucać wersję, to to jak chcesz to masz dostęp do moment 02.

**Łukasz Bott** 5:01  
No no to.

**Michał Zwierzchowski** 5:05  
Pewny.

**Łukasz Bott** 5:06  
Wolicy rozwojową sprawę.

**Michał Zwierzchowski** 5:09  
To ci podam gdzie jest tam ta witryna i tam, bo faktycznie rzeczywiście tam chyba tam zakładam, że jak było robione to środowisko to była jakaś kopia z developera zrobiona więc tak, ale czy coś tam się pozmieniało, bo to nie.

**Łukasz Bott** 5:12  
Dobra, no to.  
Jaja.  
Dobra, dobra.  
No bo wiesz, bo tak mówię, robi się raport i no z tą błędy wychodzą takiej samej jakieś nie no.

**Michał Zwierzchowski** 5:33  
Nie.  
Na uwagę, że to było już kiedyś dawno temu zrobione i rzeczywiście tam.  
Możliwe, że tam jest coś jeszcze nie poustawiane, nie.

**Łukasz Bott** 5:44  
Dobra.  
To.

**Michał Zwierzchowski** 5:46  
Mam wy. A co do co do testów to się budują środowiska, więc tam będzie jeszcze jakieś 11 zadań. Czekam na zbudowanie, więc coś tam dojdzie zaraz.

**Łukasz Bott** 5:56  
No OK dobra dzięki. Michał Ania w takim razie.

**Anna Skupińska** 6:00  
OK więc wczoraj to mieliśmy, pracowałam trochę nad historią, później po ustaleniach to większość rzeczy które zrobiłam, no nie zostanie zmieniona. Byłam też na tym drugim spotkaniu, co było wczoraj dotyczącego repozytorium i prasowanie.  
Są też latem wizjonerami kierowaliśmy repozytorium fields zrobiłam już znaczy no zrobiłam, mam lokalnie te zmiany w.  
W bazie danych muszę jeszcze wprowadzić zobaczyć czy działa wszystko, żeby je wrzucić na branch.  
Jeśli chodzi o dodanie tych.  
Zmianę tego pola i też dodanie 2 nowych kolumn.

**Damian Kamiński** 6:43  
Zmiany tego, a OK.

**Anna Skupińska** 6:45  
Tak więc wcześniej było coś, co działało podobnie FR_D parent parent i po prostu te zmieniamy trochę jak to działa, więc teraz jest.

**Damian Kamiński** 6:52  
Tak, tak, tak, ale to jest branch'owałaś to już.

**Anna Skupińska** 6:55  
Nie znaczy, ja chcę przetestować jeszcze lokalnie. Czy wszystko w porządku działa? Jeszcze tego nie robiłam, jak będzie działać w porządku, to wtedy wrzucę.

**Damian Kamiński** 7:02  
Te tabele tak.  
Mówimy o tych kolumnach, tabelach, tak?

**Anna Skupińska** 7:08  
Tak kolumnach tabeli w bazie danych.

**Damian Kamiński** 7:11  
Dobra no to to bym powiedział, że to ma najwyższe obecnie priorytet, bo to wstrzymuje Adriana. A jak to skończysz, to to to potem do tej historii.

**Anna Skupińska** 7:19  
Dobrze.

**Damian Kamiński** 7:20  
Wróć jeszcze prośba Ani żebyś pamiętała w kontekście tej historii, żeby tu koleżankom ułatwić życie, to jak będziemy ją będzie się już publikować gdzieś na lokal, to żeby przygotować jakiś raport osadzony na źródle, gdzie oni będą miały w łatwy sposób i dać wtedy link do tego twojego.  
Czy na te repozytorium mam od lat lokal, żeby dziewczyny tam miały łatwy dostęp do tego co się zapisuje?

**Anna Skupińska** 7:38  
OK.

**Damian Kamiński** 7:46  
A może wpiszę to do zgłoszenia, żeby pamiętać, dobra?

**Anna Skupińska** 7:50  
A to już tak jak już będzie praktycznie skończona ta historia, a OK.

**Łukasz Bott** 7:57  
Dobro to Marek kolej.

**Marek Dziakowski** 8:01  
Ja wczoraj walczyłem z problemem z publikowaniem zmian na lokalną witrynę.  
Dalej mi to nie działa z jakiegoś względu lokalnie wszystko jest OK, a po prostu publish nie znajduje, nie znajduje klasy do tego jak JRWA i nie działa to w ogóle tak się zastanawiam co tu jeszcze można zrobić? Już chyba wszystkie opcje jakie się dało to próbowałem.  
Szczętu a nie tam do Piotra się odezwę, zaraz może on coś wymyśli, co tu można jeszcze zrobić? i Kamil miałbym prośbę, jakbyś mógł gdzieś tam wrzucić te zmiany, które mają być zebrane w ramach tego MVP 2 i 3 do tych feature'ów tym na to rozpisał zgłoszenia, żebyśmy się wyrobili w tym tygodniu.

**Kamil Dubaniowski** 8:43  
Dobra, ja nie stworzono te osoby na pewno feature'y.

**Marek Dziakowski** 8:47  
No to jak to fajnie, no no dzisiaj postaram się to jakoś wrócić, no żeby już.

**Kamil Dubaniowski** 8:49  
Dobra.

**Marek Dziakowski** 8:54  
Może to było testować, żeby poszło to do wdrożenia owców.  
I zajmę się od razu kolejnymi tymi MVP. To wszystko ode mnie uko szkolenie.

**Łukasz Brocki** 9:06  
Marek, jak coś to jeszcze mi pokaż, może ja coś wymyślę z tym publikowaniem, a ja wczoraj zajmowałem się S-em został mi dokończeniu tworzenia przesyłki. No oczywiście oprócz tego tam jest konfiguracja, wszystko razem robione przy tym pierwszym temacie, więc on dłużej schodzi. No i jak skończę tworzenie przesyłki no to kolejne tam te wszystkie funkcje już mniejsze będę robić i ode mnie wszystko nie tam to kolejne, bo chyba wszyscy.

**Marek Dziakowski** 9:11  
Dobra, dobra.

**Łukasz Bott** 9:31  
A to w czym wiesz co?  
Tak chyba wszyscy z ciekawości zapytam, bo wczoraj coś robiłeś w Providencie myśmy tam w końcu coś robili to dlatego Providenta.

**Łukasz Brocki** 9:41  
Tak.  
Jest taka specjalna podstrona zrobiona coś jak Timesheet, tylko że tam jest do generowania kodów kreskowych i żeby oni od razu mogli to drukować.  
I z jakiegoś powodu mają jak mają nową drukarkę to ona w ogóle nie znajdywane mimo że jest podobno skonfigurowana tak jak stara tylko jest na innym porcie.  
I nie wiem czemu na razie dałem dodatkowe logi, nie pomogło, bo też.  
Próbowaliśmy inne sposoby pobrania. Na razie poprosiłem, by.  
Podłączyli tą nową, potem port, na którym obecnie działa, czyli po to tam jest podłączona ta stara drukarka, która już tam drukuje.

**Łukasz Bott** 10:22  
OK dobra a.

**Łukasz Brocki** 10:22  
Bo nawet no nie widzę żadnej żadnego powodu, aby jej nie znajdowała nie znajdują.

**Łukasz Bott** 10:27  
OK, dobra, jeżeli o zespół deweloperski to chyba wszyscy, bo pozostałe osoby, które tu widzimy na liście, to są właśnie chyba na tym szkoleniu, dobra?  
No to jeszcze my tutejszym środku zostaliśmy.  
Jeżeli chodzi o mnie, to tak wczoraj to podgotowałem jak się tam teraz zgłoszenia gdzieś tam na mnie jako tester testerze wisiały tak i i.  
No i tutaj się okazuje, że.

**Damian Kamiński** 10:59  
A udało ci się wyjaśnić Łukasz, tą kwestię z tymi rozmawiałeś z Henrykiem w sprawie tych aktywności?

**Łukasz Bott** 11:08  
Henrykiem aktywności.

**Damian Kamiński** 11:10  
Nauka aktywności, że tam się nie wyświetla w profilu użytkownika.

**Łukasz Bott** 11:15  
A nie dobrze, czyli nie rozmawiałem do kontaktu dzięki za przypomnienie.

**Damian Kamiński** 11:20  
To dam ci go tam wczoraj międzyczasie ktoś tam innego jeszcze słuchałem, to to przygotowałem krótki.  
Znaczy krótki, to przygotowałem zapytania SQL'owe, gdzie można wyciągnąć to to ci dam, to możecie to przetestować.

**Łukasz Bott** 11:37  
To daj to, bo ja i tak planowałem dzisiaj robić właśnie coś tam raportach tych systemowych to pewnie to zapytanie może, a nóż się uda do to dorzucę kolejny raport systemowy tego.  
Bo jeszcze to kilka zmian i jeszcze wpadłem na jakieś znaczy padłem, jak wpadłem do wymagania od klientów raportów. Właśnie a propos aktywności użytkowników, nie.  
Więc.

**Damian Kamiński** 12:02  
Dobra no tam, możesz tylko poprawić te, bo tam jest teraz trochę wymieszane tytuły, ale chodziło o to, żeby rozumieć to, co jest merytoryczne.

**Łukasz Bott** 12:03  
Tu mam pomysł.

**Damian Kamiński** 12:10  
Kto jest kim, kto wykonuje je, kto kogo to dotyczy ta zmiana, więc no to możesz jeszcze sobie przetłumaczyć pozostałe 3 kolumny. Ale co do zasady to działa.

**Łukasz Bott** 12:21  
Dobrą.

**Barbara Michałek** 12:26  
U nas ta teraz lem oni przyjechali, więc my ja teraz będę szła na tą aktualizację.

**Damian Kamiński** 12:32  
A to aha OK ale to poczekaj.

**Barbara Michałek** 12:34  
No.

**Damian Kamiński** 12:36  
A no dobra tam już zaabsorbowane w jakiś sposób, no to dawajcie znać. Jasne, no to leć w sensie później się spotkamy z tym repozytorium.

**Barbara Michałek** 12:38  
No bo Ola mnie już woła, no dobra, no na razie hej.  
No dobra, dobra, dobra, dobra na razie.

**Łukasz Bott** 12:47  
Nie wiem kto to Kamil Damian coś musi.

**Kamil Dubaniowski** 12:50  
Dobra no tak, ja miałem ogłosić w sumie mam mój skład, a będziemy musieli to powtarzać. Pewnie najwyżej jeszcze napiszę za chwilkę na ogólnym kanale, bo spora część z nas ma jeszcze niewykorzystany urlop z tego roku. Zasada była taka, że niewykorzystany urlop z tego roku przepada. Pisaliśmy o to do Janusza, bo no żeby nie było, że za chwilę za 2 3 dni nie mamy w ogóle zespołu.  
Ustalił sprzętem i z Justyną, że możemy wykorzystać urlop z tego roku do końca lutego przyszłego roku. Więc jeśli ktoś nie ma potrzeby wykorzystać całości teraz, no to nie bierzcie też na siłę.

**Łukasz Bott** 13:21  
Dlatego, że stycznia lutego tak.

**Kamil Dubaniowski** 13:27  
Można to rozłożyć jeszcze na na 2 przyszłe na 2 miesiące z przyszłym roku.  
Chodzi o bitu i oczywiście.

**Damian Kamiński** 13:33  
Tak, ale pewnie pewnie jednocześnie.  
To, co napisał Janusz, tak by pewnie będziemy bardziej pilnować, czy tam Janusz będzie to zobaczymy, może do tego jakieś narzędzie zrobimy.  
Żeby to pewnie planować i ja myślę, że tutaj trzeba będzie to ogłosić, ale.  
Ja mam taki procesu siebie na na demo i może trzeba taki proces wrócić na AMODIT naszego Astro Fox'owego i rozplanować to, bo żeby nie było takiej sytuacji, że druga połowa lutego znowu nikogo nie będzie, bo każdy się przetrzyma do końca, żebyśmy to jakoś podzielili sensownie wśród zespołu, bo inaczej no potem będzie znowu zdenerwowanie, że.  
Ktoś nie przypilnował w sensie, my nie przypilnowaliśmy, że że należy go wybrać i na koniec lutego po prostu ostatnie 2 tygodnie w zasadzie 80% zespołu nie ma tak w kratę.

**Łukasz Bott** 14:29  
Moja propozycja taka na szybko, którą wpadłem, styczeń, luty, urlopy można odbierać tylko w okresie ferii, czyli tak jak miejsce zamieszkania i proszę padają ferie.

**Damian Kamiński** 14:39  
Nie myślę, że po prostu to musi być. Aha, że tak jak miejsce zamieszkania rozumiem już teraz, ale nie wiem, myślę, że po prostu może warto to właśnie wrzucić, niech każdy sobie rozplanuje potwierdzimy, że jakoś to się trzyma kupy, żebyśmy po prostu się nie.

**Łukasz Bott** 14:58  
No tak, żeby nie było sytuacji, żeby nagle.

**Damian Kamiński** 14:59  
No nie zburzyli pracy tak żeby to jakoś rozłożyć, bo jeśli to będzie no właśnie jeśli to na razie jest powiedzmy elastycznie i każdy jest się w stanie dostosować to.

**Łukasz Bott** 15:02  
Nikogo nie byłem.

**Damian Kamiński** 15:10  
To można w taki sposób korzystać, ale to myślę, że jeszcze wrócimy do tego w każdym razie. No dzięki, że że ten temat przypilnowałeś, bo bo był taki niedopowiedzianych i i potem mogłaby być jak jakiś czas temu z tego przykra sytuacja.

**Kamil Dubaniowski** 15:28  
No dobra, to ja więcej temu proszę jakieś specjalne.

**Łukasz Bott** 15:29  
Nie, bo to by się okazało, na ile jesteśmy istotni, tak jakby działu.

**Damian Kamiński** 15:35  
Z mojej strony no to wczoraj.  
Tych spotkań dotyczące repozytorium SPK. Spotkania kontekście właśnie wsparcia tej integracji z KSeF Connector'em tam kilka osób się do mnie po zgłaszało. W końcu napisałem instrukcję do tego i.  
Ee w zasadzie zaktualizowałem, bo jakaś była tylko no właśnie ona gdzieś tam wprowadzała w błąd.  
No i to było blocker, bo blocker w tych wdrożeniach. Poza tym jeszcze w tym filmie wspierała mi.

**Łukasz Bott** 16:00  
Dobre to.

**Damian Kamiński** 16:06  
I wczoraj zacząłem dzisiaj będę kończył.  
Przygotowanie jakieś tam propozycji? Po co dla Panda Met?  
Też w kontekście obiegu faktur i tam jakiś budżetów skomplikowanych.

**Łukasz Bott** 16:24  
Dobrze to tyle.

**Damian Kamiński** 16:24  
Czy my dzisiaj mamy?

**Kamil Dubaniowski** 16:27  
Narody wymiar robił.

**Michał Zwierzchowski** 16:27  
Ja ja mam jeszcze. Ja mam jeszcze gotowa.

**Damian Kamiński** 16:27  
Dobra, w zasadzie możemy. No dobra, co wy macie, to mówcie, a potem możemy zostać sami.

**Michał Zwierzchowski** 16:33  
Znaczy, no tak, ja wymyśliłem wydania wersji, no bo kończy się rok. Teoretycznie powinniśmy wydawać wersję powiem, może nie wiem, to rzeczywiście jakąś mniejszym broń, ustalmy, co robimy, to jest z tymi wersjami, no bo tak głupio jak na razie też niby jest beta, nawet nigdzie nie jest zainstalowana udostępniana poza środowiskiem testowym, więc może rzeczywiście trzeba byśmy jak to pan z tym.  
Wydawanie, żeby tak na siłę nie nie mnożyć tych wersji.

**Łukasz Bott** 17:07  
No nie powinniśmy byli.

**Damian Kamiński** 17:07  
Bo teraz mamy grudzień, czerwiec i grudzień, tak?

**Łukasz Bott** 17:11  
Całej grudniową noc grudniową na dobru tej grudniowej nie możemy wygrać.

**Damian Kamiński** 17:13  
Znaczy, według mnie musimy wypuszczać tą grudniową mimo no wiadomo, że to jest jakie dodatkowo, a nie mamy Przepraszam, mamy grudzień, marzec, czerwiec i teraz wydamy 4 grudzień, tak?

**Michał Zwierzchowski** 17:26  
No tak i teraz.

**Damian Kamiński** 17:27  
Ale w formie bety tak czyli no takie okresy i tak mamy, że no to według mnie wydawajmy to aktualizujmy Astro Fox'a stabilizujemy, to jak najszybciej i.

**Michał Zwierzchowski** 17:29  
No tak, tak tak, ale no było było.

**Damian Kamiński** 17:38  
I po prostu w styczniu lutym maksymalnie publikujemy to na chmurze.

**Łukasz Bott** 17:47  
No tak.  
Foxy to trzeba zaplanować się tam i wrzucić.

**Michał Zwierzchowski** 17:51  
No tylko wtedy taraz.

**Damian Kamiński** 17:52  
Nie, zaraz, bo Przepraszam grudniową już mamy, zamknięto, nie, nie. Teraz mamy otwarte 2 marcową i czerwcowo grudniową zeszłoroczną mam na myśli w sensie dziewczyny testują, testują cię na 2, tak.

**Łukasz Bott** 17:57  
Ale nie grudniowo tego.

**Michał Zwierzchowski** 18:01  
Nie, to grudnia zaczyna to już tam jest zablokowana. Tym to jest zablokowany, ale ch.  
Z tego roku, no bo ona teoretycznie teraz już jakoś jako poeta.

**Łukasz Bott** 18:10  
Tegoroczny.

**Damian Kamiński** 18:12  
Tak tak ja rozumiem. Ja rozumiem.

**Michał Zwierzchowski** 18:15  
I tak było niby, że przez te 3 miesiące jest coś tam z nim robiony stabilizowane i potem wychodzi już jako nie beta, ale no teraz są nawet nigdzie nie była.  
Grana.

**Damian Kamiński** 18:28  
Dobra, to znaczy, powiem tak, Oktawia, Patrycja, Ania, Marek, jak chcecie, to może ci się po prostu rozłączać, bo to już.  
Nie, nie potrzeba zajmować wam czasu na to.  
Według mnie, jeśli jeśli chyba, że coś jeszcze macie.

**Patrycja Walaszczyk** 18:42  
To cześć.

**Anna Skupińska** 18:44  
To cześć.

**Marek Dziakowski** 18:44  
Nie, nie cześć.

**Damian Kamiński** 18:45  
Dobra hej.

**Oktawia Ostrowska** 18:46  
Dzięki hej.

**Damian Kamiński** 18:48  
Dobra, słuchajcie, to znaczy tak według mnie.  
Jeśli my będziemy pilnować, no bo to jest w zasadzie nasze zadanie i nasze zadanie pilnowania siebie i nasze zadanie w kontekście pilnowania.  
Pewnie też Przemka, czy czy wszystkich wdrożeń owców, które mają, którzy mają zapędy, że w tych wpychamy do starszej wersji, jeśli te nasze powiedzmy jednostki przyrostowe będą na tyle małe, że one właśnie nie będą totalnie wywalały całych środowisk, bo bo jest duża zmiana i trzeba testować i dużo ryzyk i tak dalej to według mnie naprawdę będziemy mieli sprawni z tymi aktualnie z tym podnoszeniem wersji o o tą kolejną faktyczną wersję tak czyli kwartał głową.  
Bo rozumiem, teraz mamy sytuację taką, gdzie mamy 2 3 środowiska, czyli develop.  
I 2 wstecz.

**Michał Zwierzchowski** 19:41  
No 2 razy.  
Trwa 300 czy.

**Damian Kamiński** 19:47  
Ale teraz nie mamy 3 wstecz, a jakie 3 wstecz grudniowo jeszcze testujemy.

**Michał Zwierzchowski** 19:49  
Mam.  
Mamy marcową marcową zeszłoroczną, czerwcową znaczy tego marcową, tegoroczną, czerwcową, tegoroczną, grudniową, tegoroczną oznaczona jako beta, no i na developer jest bardzo.  
Osoba już przed pewnymi roku.  
No i teraz to etycznie, ta marcowa przyszłego roku powinna być betą, a grudniowo z tego roku. No już powinniśmy usunąć tam datę, ale no nie usunięto tak.

**Damian Kamiński** 20:07  
Mhm, OK.  
Dlaczego?

**Michał Zwierzchowski** 20:22  
Mnie to tam czy ja są na tej nazwy, czy coś tam to tam technicznie robi żadnego różnica, no ale to nigdzie nie było zainstalowane, jeszcze tak grudniowa poza środowiskiem.

**Damian Kamiński** 20:31  
Nie, nie, absolutnie masz rację, nie było, no ale pytanie czy nie instalować tego u nas na Astro Fox'ie już.  
Co wy sądzicie? Kamil Łukasz.

**Łukasz Bott** 20:41  
Grudniowo tegoroczne nas fakcie.

**Kamil Dubaniowski** 20:41  
No ja wstrzymałem ten moment do reguł tabeli, tylko to to tego brakowało z tego co widziałem, widzieliśmy. No to to już jest, więc dla mnie nie ma blokerów, żeby to wrzucać.

**Damian Kamiński** 20:52  
Według mnie po prostu wrzucajmy i.  
I niech się to testuje.  
Niech się wygrzewa tam jeszcze repozytorium, będzie który jest niedopracowany, no ale to cały czas nad tym pracujemy, będą wychodzić wersję to nie jest rzecz która.  
Pokrywana.  
Masowo tak czy globalnie w sensie to będzie licencjonowane dla dedykowanych klientów, więc to, że to tam.  
OK, dobra, to może?  
To może się jeszcze wstrzymajmy do przyszłego tygodnia, bo wiem, muszę porozmawiać z Adrianem, bo wiem, że tam były jakieś.  
Przecież czy to ma znaczenie? Nie wiem, skoro to już się tak wyszło na.

**Michał Zwierzchowski** 21:38  
No pochodzi żebyśmy ten, no albo dobrze oczywiście ustalonym, że jakoś mniej tych wersji. No bo już jednej tej zrezygnowaliśmy tej śniegowej.  
Może którąś też?  
Pominąć i nie wydawać 4 tylko.

**Łukasz Bott** 22:02  
Ale to Michał pytasz tak bardziej docelowo czy na tu i teraz?

**Michał Zwierzchowski** 22:03  
Nie.  
No nie, no to przemyślenia jest sprawa, no bo teraz cały czas jesteśmy, że tak powiem opóźnieni z tymi wersjami nie.

**Łukasz Bott** 22:19  
No wiesz, no.  
Makrosów Windows 11 wydał kilka lat temu i wciąż jest interes 11.  
OK.  
Ja bym był chyba skory na 2 główne wersje tak czy czerwcowa i najwyżej grudniowa tak.  
Rocznie, tak jeżeli.

**Damian Kamiński** 22:45  
To na pewno jak wydamy grudniową, no to marcową wycinamy poszło ab date na chmurę poszedł.  
I tyle i stabilizujemy tylko czerwcową.  
Ale właśnie według mnie dzięki.

**Łukasz Bott** 22:56  
Nie masz czerwcowej wersje, no co ty?

**Damian Kamiński** 22:59  
To co?

**Łukasz Bott** 23:00  
Na chmurze masz czerwcowej już wersje.

**Damian Kamiński** 23:01  
No o tym mówię o tym mówię, że wyłączamy marcową.  
No mamy teraz właśnie taki przypadek, gdzie będą 2 wersje.

**Łukasz Bott** 23:10  
Nie mi bardziej chodziło już to przyszłościowo, że.  
Czy marcowej 2026 być może nie ma sensu?

**Damian Kamiński** 23:19  
No no no.  
A że nie ma sensu?

**Łukasz Bott** 23:22  
No bo będziesz miał skoro styczeń luty będziesz miał bardziej oficjalnie tegoroczną grudniową.

**Michał Zwierzchowski** 23:25  
Albo.  
Bo.

**Damian Kamiński** 23:29  
No.

**Łukasz Bott** 23:30  
No to no to po kiego wała marcowa niech się stabilizuje.

**Damian Kamiński** 23:33  
No ale marcowa nie będzie w marcu to nie wychodzi nam to tak.

**Michał Zwierzchowski** 23:38  
No właśnie, no to albo może.

**Łukasz Bott** 23:38  
No to no to wychodzi w czerwcu, więc tu to od razu nie będzie czerwcowa, no.

**Damian Kamiński** 23:38  
Ona będzie ona będzie w kwietniu maju.

**Łukasz Bott** 23:43  
Przyszłoroczne.

**Damian Kamiński** 23:51  
No dobra, tylko sama zmiana dobra, ale to znowu wracamy do tematu, że sama zmiana nazwy nie nie robią.

**Łukasz Bott** 23:51  
Dobrze chyba.

**Damian Kamiński** 23:58  
Nam problemu, bo to jest tylko przesunięcie numerka, a dalej pozostajemy sloma sam to jest tylko numer mało istotny, czy on będzie taki czy taki.  
Dobra, myślę, że wstrzymajmy się z tym jeszcze jeszcze ten tydzień, ale myślę, że w przyszłym tygodniu trzeba to będzie publikować, a jeszcze podpytam, bo tam są jakieś wiem że.  
Trochę testowe podejście do bazy danych. Adrian miał to potwierdzić, więc też, żeby może nie produkować zbędnych tam zmian w tej bazie danych.

**Michał Zwierzchowski** 24:34  
Albo możemy zrobić także.  
Też pominąć tą grudniową tylko w styczniu wydać betę marcowej i do końca marca skupić się rzeczywiście, żeby ta beta marcowa była.  
OK wtedy bylibyśmy tą marcową. Pis wydali także w drugim kwartale na początku wspólny rynek to uda.

**Damian Kamiński** 24:56  
Nie, nie, nie, nie to według mnie grudniowo musimy wydać dlatego, że tam jest uzupełnienie backendu procesu to nad czym pracował Kamil i to będzie takie dopełnienie tego, że już formularz cały jest po nowemu. Według mnie powinniśmy to wydać.

**Michał Zwierzchowski** 25:14  
OK.

**Damian Kamiński** 25:17  
W sensie nie przedłużać tego, bo.  
No bo to nie ma sensu, trzeba przechodzić.  
Na na tego React'a.  
Dobra, bo ten temat nam wraca. Zostawmy to na ten moment.  
Powiem tak, pewnie nie ma znaczenia czy wydasz to teraz na Astro Fox czy za tydzień, pewnie to też mam małe znaczenie. Jeśli jeśli chcesz to możesz to już planować.

**Michał Zwierzchowski** 25:43  
Nie no dla mnie to.  
Ale tam numerek wygrywam, to tam nie nie robi różnicy, tylko właśnie chodzi o to, czy tam wszystko jest, co chcecie, czy nie znaczy bardziej o was nie było.

**Łukasz Bott** 25:49  
Umie.

**Michał Zwierzchowski** 25:55  
Tak jak mówisz to jest tylko numerek i która miała tam paczkę sobie wybiera według grania to dla mnie to.  
Z punktu widzenia samego wgrywania nic nie zmieni.

**Łukasz Bott** 26:05  
Michał grajek, dzień przed wigilią i jedziemy na święta.

**Michał Zwierzchowski** 26:11  
Sylwestra o tym noc.

**Damian Kamiński** 26:11  
Dobra przełącz.  
My się na kolejne spotkanie.

**Łukasz Bott** 26:14  
Także wnoszę po przełącz się, jeżeli ma być coś nagrywanie, dobra.

**Damian Kamiński** 26:19  
No to hej.

zatrzymano transkrypcję
