**Data spotkania:** 15 grudnia 2025, 13:01

---

**Mariusz Piotrzkowski:** Cześć, tylko my.

**Mateusz Kisiel:** To chyba tak, czy teraz to jest?

**Mariusz Piotrzkowski:** Znaczy się też już tylko my, bo tylko 3 osoby weszły. Przez 6. Ty w ogóle Mateusz, wiedziałem, że dzisiaj o drugiej w nocy jeszcze byłeś na testach dostępny.

**Mateusz Kisiel:** Całkiem możliwe.

**Mariusz Piotrzkowski:** Było coś mówione, że tego spotkania ma nie być przed czymś, bo ani Kamila, ani Damiana nie ma.

**Adrian Kotowski:** Myślę, że interesami właśnie przepisy, bo te zdania, więc pewnie coś tam.

**Damian Kaminski:** Już jesteśmy, już jesteśmy, przepraszamy tak trochę na ostatnią chwilę to rozpisywaliśmy.

**Mariusz Piotrzkowski:** Okej.

**Damian Kaminski:** Żeby nie było właśnie na spotkanie już takiego totalnego spontanu, więc przepraszamy za spóźnienie. Ogólnie celem jest stabilizacja tego co już mamy i naprawy błędów. Wiemy, jak wygląda sytuacja pod kątem okresu, w którym jesteśmy. Pytanie, czy wszyscy już zgłosili swoje urlopy i zakończyli ten etap, czyli to już jest zdefiniowane.

**Kamil Dubaniowski:** Tam Mateusz od ciebie chyba potencjalnie jeszcze potrzebujemy sygnału. Co planujesz, bo tak jak pisałem bardziej pod kątem planowania właśnie sprintów.

**Mateusz Kisiel:** Dobry. I jeszcze sobie przejrzę dokładnie jak to z tymi dropami.

**Kamil Dubaniowski:** Dobra.

**Damian Kaminski:** To umówmy się, że dzisiaj do końca dnia, żebyście to już, żeby na jutro rano to już było, żebyśmy wiedzieli jakie mamy stan. Dobra, ja mogę wyświetlić już sekundkę. Czy w większości przypadków to co my wiedzieliśmy, to przenieśliśmy poprzedni sprint, to co nie zostało dokończone, plus osoby, które po prostu będą dysponować czasem i będą dostępne. To będziemy was angażować w bieżące bagi, tak najbardziej powiedzmy te kluczowe. Więc tak po kolei zaczynając. Dobra, ja mogę zacząć od siebie. To w ramach repozytorium oczywiście tutaj dalej współpraca z Adrianem i z Filipem. Jak również z koleżankami tutaj z działu testowego, czyli z Basią i Oktawią. Chciałbym jak najszybciej, żeby nam ruszyły uprawnienia. W zasadzie już Filip mi je pokazywał, więc tam trochę myślę, że dzisiaj maksymalnie jutro rano skończymy i wydamy to już na środowisku developerskim, ruszamy z pełnymi testami. Chciałbym w tym tygodniu jeszcze, żeby to zostało zainstalowane u klienta. I tyle to w tym zakresie, bo tutaj tak jest, jest nasz cel, a potem postawimy sobie już kolejne PBI dla potencjalnego rozwoju. Natomiast na ten moment mamy zdefiniowane już wszystkie funkcjonalności, pozostały tylko to przetestować, posprawdzać, wyeliminować jakieś drobne błędy. Okej. To może tak, bo łatwiej będzie jednak deweloperami może, bo tutaj zacząłem od siebie w tym kontekście, więc w kontekście Adriana to tutaj Adrian i Kamil tak gdzieś tam ten temat opiekujecie. Dobrze by było, pewnie rozpoczął się nowy tydzień, żeby pingować Przemka, że tam się coś pojawiło czy nie, bo takie mam poczucie, że nie wiem czy Przemek tego pilnuje o tak tam z siebie.

**Adrian Kotowski:** Znaczy, ja tutaj już się w prasie w czwartek czy piątek w ostatnim tygodniu i tam właśnie była kwestia tego, że jak wysłał tłumaczenia czy tłumaczone dokumenty na, czy te pełnomocnictwa, czy tłumaczyłem na angielski i teraz czekamy, więc tam się jakieś minimalne rzeczy tam dzieją. Ale to jednak postaram się dopytać, bo tak to tam się 2 dni tam odpowiedź jak sytuacja wygląda.

**Damian Kaminski:** Żebyś trzymał rękę na pulsie, żeby tam Przemek niczego nie przegapił, jak już będziemy mieli dostęp, to żeby. Dobra, poza tym Adrian, czy ty masz coś, czego tu nie wyłapaliśmy?

**Adrian Kotowski:** Czy mamy już wstępny temat tego poleconego? A to jest raczej tam się już to, jak to rozwiąże, to nie będę. Nie masz tyle pracy, to był ten problem, że mu źle nie ma, ale to już jest.

**Damian Kaminski:** Ale tu mówimy o stabilizacji, tak tego modułu.

**Adrian Kotowski:** Słucham?

**Damian Kaminski:** Stabilizacja to jest, to nie jest coś nowego.

**Adrian Kotowski:** Więc nie, nie czy bardziej rozwiązanie problemu tam z jedną rzeczą, ale myślę, że już chyba to, bo to się rozwiązać bez zmiany w kodzie, więc to jakby już myślę, że powinny być ogarnięte. Natomiast jeśli chodzi o te repozytoria, repozytorium prawnie repozytorium, to myślę, że tak nie wiem, powinienem to skończyć. Ten też tak nie, 2 tam tematy. No proszę, nawet dziś jak się uda. W odniesieniu do tego SignApp, to już mówiłem, że tam. Teraz czekamy tylko na te konto, zatwierdzenie tego naszego programu, rzecz subskrypcji Apple Developer i tam później będą kruszyć. To jest ryzyko, że możemy się przed świętami nie wyrobić. Bo jednak nie dostaniemy tej pozytywnej weryfikacji, to po prostu nic tu nie zdziałamy, bo oni nie wygenerują certyfikatu.

**Damian Kaminski:** Okej. To jest niezależne od nas, czekamy, ale po prostu trzymaj rękę na pulsie. Przypominaj się tam co drugi dzień Przemkowi i tyle. Dobrze, zakładam, że zarówno Adrian, jeśli skończymy te repozytoria, to tutaj nic nowego raczej wam nie wymyślamy, będziemy po prostu przypisywać wam na bieżąco bagi w ramach oczywiście waszej dostępności, tak w tym okresie świątecznym. Więc jeszcze tam pracujemy nad tym, żeby te bagi po definiować, pewnie zaraz jeszcze po naszym spotkaniu będzie. Będziemy to już wewnętrznie przypisywać, które bagi będziemy w tym sprincie opiekować, natomiast na razie priorytet mamy na to repozytorium, tak więc tym się po prostu zajmujcie. Dobra, płynnie przechodzę dalej. W zasadzie z mojej strony to samo i pewnie Kamil coś jeszcze ci dorzuci, tak?

**Kamil Dubaniowski:** Tak, już to czym rozpisywać. Jak to mogłeś zauważyć, tę listę pól i matrycę chciałbym zamykać cały ten top formularza w kontekście tych 3 zakładek. To będą zadania dla Filipa i dla Przemka jeszcze. Tutaj nie wiem jak to ułożyć, czy to rozbijać osobne cele, czy zrobić zbiorczy cel jako wydanie tego już takie docelowe całego edytora formularza.

**Damian Kaminski:** Dobra, to tutaj dopiszesz już ten jeden jakieś tam albo kilka klocków, tak.

**Kamil Dubaniowski:** Wykładnie.

**Damian Kaminski:** Dobra, dalej Łukasz. Tu nie wiedzieliśmy czy Comarch Hub, czy cokolwiek jeszcze zostało w tym zakresie.

**Lukasz Brocki:** Według mnie jest to zrobione, ale nie mamy dostępu do środowiska testowego, będzie testowane u klienta, tak że na ten moment jest zrobione i dostaniemy jakiś feedback pewnie.

**Damian Kaminski:** Okej. Czyli na ten moment nie ma żadnych prac rozwojowych takich większych tematów.

**Lukasz Brocki:** Do komentowania mamy jeszcze, jeżeli chodzi o takie cel, to z poprzedniego mam ten Offboarding baz na murze. Chciałbym się w tym tygodniu tym zająć.

**Damian Kaminski:** Dobra, bo tego nie, czyli to w ogóle nie zostało ruszone.

**Lukasz Brocki:** Tak, nie zostało ruszone.

**Damian Kaminski:** Okej. Dobra, to przepisałem to, bo tu też nie wiedzieliśmy, bo to wspólnie z Łukaszem.

**Lukasz Brocki:** Kropka.

**Damian Kaminski:** Poskrobko. Okej. Mariusz. Mamy 2 tematy tak, czyli raz uwagi Neuca dotyczące Joey. Całe dobra Kamil, ty opowiadaj.

**Kamil Dubaniowski:** Dostaliśmy gdzieś tam już potwierdzoną listę tego, co powinniśmy w ich rozumieniu naprawić. Zmiany będą dotyczyły list, raportów, listy procesów i są drobne uwagi. Tam właściwie chyba jedno zadanie do na listę spraw dotyczy to wyglądu pól wymaganych. Trzeba rozbudować jeden z mechanizmów, żeby od razu po wejściu, wymaganym pojawiał się napis, że pole jest wymagane, więc dla Mariusza tam potencjalnie jedna mała rzecz więcej.

**Mariusz Piotrzkowski:** Takie trochę pola wymaganych to mamy aktualnie dostępne jako ustawienie systemowe, że.

**Kamil Dubaniowski:** Dokładnie tak i od tego ma to być uzależnione. Jeśli to ustawienie jest włączone, to ma być ten górny, to znaczy baner z informacją, że są pola wymagane i dodatkowo do tego od razu po wejściu ma być podkreślone każde pole i pod nim ma się wyświetlić napis, że pole jest wymagane, bo aktualnie pola są tylko podkreślone, a oni chcą, żeby w momencie kiedy włączyli sobie to ustawienie, to żeby od razu po wejściu na sprawę tak jak było dawniej, pod każdym polem był dopisek, że pole jest wymagane, ale tylko kiedy jest włączony to ustawienie.

**Mariusz Piotrzkowski:** No i tak jest. Aha. Okej, rozumiem.

**Kamil Dubaniowski:** Więc to naprawdę nie będzie dużo roboty. Więcej będzie raczej w tym drugim twoim temacie, czyli porządki na sprawie.

**Damian Kaminski:** Pierwszy temat, ja mogę tutaj nadmienić, bo to pewnie we współpracy ze mną tu jest konsekwencja tego wysoko. W wersji czerwcowej w Adecco tam zrobiliśmy ten hotfix, ale tutaj się spotkamy Mariusz, jutro albo pojutrze i omówimy tę pozostałą kwestię, jak zaopiekować te podformularze tak z tymi nagłówkami. Nie wiem czy kojarzysz.

**Mariusz Piotrzkowski:** Tak, tak kojarzę, ale wiem jakby to można było najlepiej zrobić.

**Damian Kaminski:** Dobra. To musimy do tego wrócić, żeby to już na spokojnie zaopiekować. Mariusz, chcesz coś tu jeszcze poruszyć?

**Kamil Dubaniowski:** Nie, na ten moment wrócimy do tematu tabeli, tam jeszcze nawet teraz na bieżąco coś Basia znalazła, więc będziemy jeszcze to rzeźbić. Plus te wszystkie poprawki, które mam spisane, ale nie rozpisane na zadania. Więc to postaram się zrobić jak skończę temat listy pól na formularzu.

**Damian Kaminski:** Dobra, to Mateusz. Tutaj dalsze prace nad tabelą, no i w zasadzie w tym szablonie dokumentacji. Ja nie wiem, czy to zostało przekazywałeś to komukolwiek do testów tak z innych działów.

**Mateusz Kisiel:** Tak, Basia to Basia, znaczy Basia to testuje. Tam na razie jest teraz na fali testach, bo znalazła problem z diagramem etapów, które się generuje w tym dokumencie.

**Damian Kaminski:** Okej.

**Mateusz Kisiel:** Wydaje mi się, że to szło na realist testy, czyli tam już powinien jakiejś tam wersji jest, podejrzewam. Ale czy ktoś to używał siebie, to tego nie wiem.

**Damian Kaminski:** Czy ja nie wiem czy mi starczy czasu? Zobaczymy, ale chętnie bym w to się zaangażował w kontekście procesów, które bardzo dobrze z nami sam szykowałem do nich dokumentację, to wtedy mógłbym dać jakieś merytoryczne poprawki, tak?

**Mateusz Kisiel:** Najlepiej jakbyś te procesy zaimportował na środowisko testowe, wtedy można było się środowisku testowym testować i od razu jakieś zmiany robić, poprawiać.

**Damian Kaminski:** Okej, co to znaczy środowisko testowe, czyli gdzie?

**Mateusz Kisiel:** No u mnie deweloper, cokolwiek to jest ta sama baza.

**Damian Kaminski:** U ciebie? Okej, no dobra to postaram się.

**Mateusz Kisiel:** No, no i pewnie jeszcze myślę, że warto, żeby zrobił w tym sprincie rozbudowę funkcji ask AI, bo to jest coś o co Janusz i Przemek mówili, że warto by zrobić, żeby można mogła funkcje uruchamiać agentowo.

**Damian Kaminski:** Jak to mam opisać?

**Mateusz Kisiel:** No nie wiem, rozbudowa funkcji ask AI na przykład.

**Damian Kaminski:** Ale co to, co to znaczy, o co to jest rozbudowa?

**Mateusz Kisiel:** Chodzi o to, żeby w tym momencie ask AI można przekazać jakieś prompty i on go uruchamia. Chodzi o to, żeby mógł on sobie uruchamiać jeszcze jakieś funkcje z funkcją coming, podobnie jak ten nasz Copilot, ewentualnie może nawet pozwolić mu dać jakąś listę funkcji taką reguł do uruchomienia. No to jest duże możliwości zadań.

**Damian Kaminski:** Dobra, to to to z Januszem w jakiś sposób tam będziesz definiował ten zakres, tak.

**Mateusz Kisiel:** Tak, no właśnie pytanie znaczy chyba, że już nie ma dzisiaj.

**Damian Kaminski:** To jest po prostu niedostępny na naszych spotkaniach, jest w inny sezon zaangażowane. Ale co sobie chcesz zapytać teraz?

**Mateusz Kisiel:** No nie, no też pytanie, wiem, że tam Przemek na przykład o MVP mówi, to pytanie właśnie co? Jakie priorytety ma? To właśnie to jest ta kwestia priorytetów bardziej.

**Damian Kaminski:** No to tego najwyżej wrócimy już na innym spotkaniu. Dobra i idziemy dalej w takim razie, chyba że coś jeszcze tutaj chciałeś wymienić.

**Mateusz Kisiel:** No znaczy, no to dalej pracuje tak, ale teraz wiem, że to się zbliża w ten stabilny raport. Tabela tak.

**Damian Kaminski:** Raporty, tak, tak. Dobra, kolejny jest Piotr i tutaj Piotr, chcielibyśmy od ciebie uzyskać informację, że czy to jest w ogóle realne te 3 rzeczy, bo one są wszystkie ten progres na ten sprint, nie wiemy jaki jest ich stan faktyczny. I czy to jest w ogóle do skończenia w tym sprincie najbliższym w ciągu tygodnia?

**Piotr Buczkowski:** Pierwszy czeka na te 100 klienta, bo u nas nie jesteśmy w stanie przeprowadzić testu.

**Damian Kaminski:** Okej, no dobra to Łukasz Bott to zaopiekujesz od razu.

**Lukasz Bott:** Czyli co, czyli to jest w fazie jakieś tam internat testów czy tam tego, że u klienta tak. To mówię o tym IP.

**Piotr Buczkowski:** Że mną nie tak na szybko nie pamiętam tak, bo to już dawno to zrobiłem. Wiem, że przekazałem tak informacje, czy mają tam środowisko testowe, gdzie tą dałoby się przetestować.

**Damian Kaminski:** W sensie jest przygotowane rozwiązanie? Tak.

**Piotr Buczkowski:** Bo u nas tego nie jesteśmy w stanie przetestować.

**Lukasz Bott:** Ale to przekazałeś jakoś klientowi czy komuś z konsultantów, nie wiem, wdrożenie są.

**Piotr Buczkowski:** Komuś z konsultantów już nie pamiętam, kto tam był zaangażowany.

**Lukasz Bott:** No dobrze, to to zweryfikuje tam IP taki. To dla IP bo.

**Piotr Buczkowski:** Dla kogo?

**Lukasz Bott:** IP.

**Damian Kaminski:** Firma konsultingowa jakoś tam.

**Piotr Buczkowski:** To, że drugie wymaga to to kończenia tam jedna kwestia i przed i testowania.

**Damian Kaminski:** W miarę świeży klient. No i trzecie to jest WIM.

**Piotr Buczkowski:** Zostan było o co chodziło.

**Damian Kaminski:** O te 2 statusy zdefiniowane do wysłania i wysyłane.

**Piotr Buczkowski:** A że tak, dobrze tak, tak, no to trzeba dokończyć.

**Damian Kaminski:** Dobra, to czy?

**Piotr Buczkowski:** Jak jak mi nic innego nie zajmie, to że jest to stanie to dokończyć w tym tygodniu.

**Damian Kaminski:** Okej, no to super, to zostawiamy to tak i czekamy na to.

**Piotr Buczkowski:** Czy pytanie też, czy to testy uda się uruchomić? No bo zrobiłem to, co byłem w stanie u nas przetestować, czas przetestować na rzeczywistym środowisku, gdzie jest taka konfiguracja.

**Damian Kaminski:** Okej, no z naszej strony zrobione jest wszystko, muszą tutaj się zaangażować inne działy i to sprawdzić. Dobra, okej. A te 2 pozostałe to po prostu są już po twoje.

**Piotr Buczkowski:** Chyba, że ktoś zna jakoś czy można pobrać jakoś nie wiem czy maszyny wirtualną czy to kara czy coś, które dzie jest po prostu serwer domeny. Z jakimś przykładowymi kontami? Bo wtedy można spróbować u nas wśród wszystko takie stworzyć. Nie chce mi się tego konfigurować.

**Damian Kaminski:** No nie wiem czy warto właśnie skoro po stronie klienta to jest to. Dobra. Myślę, że Łukasz to za po prostu zaopiekuje. Tak wiesz, kto tam wdraża w tym IP, bo byłeś ten zaangażowany to. Po prostu ustalcie, kiedy te testy można przeprowadzić i tyle.

**Lukasz Bott:** Okej.

**Damian Kaminski:** Ten typ to jest on w remisowy rozwiązanie na pewno.

**Piotr Buczkowski:** No tak.

**Lukasz Bott:** Tak, to jest star kliencie.

**Damian Kaminski:** Okej, dobra. Dobra i Przemek tutaj też. Tematy raportów jest zaangażowany i no wyniki tych roz. Znów z Neuca tak, tu Kamil będzie to dzielił między Przemka a Mariusza? Nie wiem czy coś tu Kamil chcesz dodać albo te Przemku.

**Kamil Dubaniowski:** Nie, no tutaj te same uwagi to Filipa, także jeszcze dojdzie ten jeden cel związany z zamknięciem edytora graficznego. Tam chciałbym nie między innymi uporządkować ten panel edycji uprawnień pojedynczego elementu, bo zmieniliśmy nazwę w uprawnień na dostępność, czyli będzie teraz dostępność pól i dostępność sekcji. I to już w sumie w kontekście matrycy zacząłem rozpisywać, teraz rozpiszę jeszcze w kontekście pojedynczego ustawień. I no tak, prawdopodobnie ten shadow wokół prawego panelu, ale to już pierdółka.

**Piotr Buczkowski:** No tam dzisiaj było zgłoszone błąd związany z filtrowaniem po polu data, że przekazuje datę jako wartość, że nie wiem czy to chcemy się teraz zająć.

**Damian Kaminski:** Ale teraz mówisz o czym, o o filtrach na poziomie nowych raportów.

**Piotr Buczkowski:** Nowy raport, filtr użytkownika filtrował datę, dniu wybranym przekazuje datę w formacie tekstowym, tak jak jest wyświetlany użytkownikowi.

**Damian Kaminski:** No to tutaj mamy osoby, które mogą.

**Piotr Buczkowski:** Znaczy, a nie inaczej. Przepraszam, najnowszej wersji jest przekazuje w formacie uniwersalnym, ale nadal jako wartość powinien przekazywać jako datetime, żeby nie było żadnych problemów.

**Damian Kaminski:** Dobra, według mnie to są tematy, którymi może się zająć albo Adrian jak skończy repozytorium, albo tu nie wiem czy to jest backendowy czy frontendowy temat.

**Piotr Buczkowski:** Nie wiem.

**Damian Kaminski:** No to koledzy tutaj Reactowi muszą to może ocenić z kolegą, są nowe raporty i.

**Piotr Buczkowski:** Pewnie, pewnie i to i to.

**Damian Kaminski:** I albo Adriana można zaangażować, albo no osoby po prostu, które będą tu miały wolne przestrzenie, natomiast na pewno to nie jest temat dla Piotra. Ale no dobrze, że to definiujesz, tylko gdzieś to zgłoszenie jest.

**Piotr Buczkowski:** Wybrano zostały utworzone, bo tam pomagałem, pomagałem zdiagnozować tak.

**Damian Kaminski:** Okej, to to to znajdziemy. Jak dzisiaj to to sobie zaraz Kamilem tutaj i z Łukaszem to znajdziemy. Jeszcze coś, a nie ma tutaj Marka, ale Marka też nie ma na spotkaniu widzę, przy czym Marek kończy jeszcze.

**Kamil Dubaniowski:** Marek pisał, pisał do mnie, że go nie będzie.

**Damian Kaminski:** Okej, dobra, bo Marek większość chyba sprintu też jest na urlopie. Tak więc kończy to co.

**Kamil Dubaniowski:** Jeszcze tylko 2 dni nie znam.

**Damian Kaminski:** Dobra.

**Piotr Buczkowski:** Łukasz, co do tego domem to. Koloru Daniel orańska tam ze mną rozmawiał, tak?

**Lukasz Bott:** Tego i powiatu taki tych domen, dobra, dobra, to do niego.

**Piotr Buczkowski:** Tak, tak. Na na młode Service rozmowa, klient i PI to jest tak.

**Lukasz Bott:** Dobra.

**Piotr Buczkowski:** Z listopada, 17 listopada.

**Damian Kaminski:** No dobrze, to wysoko poziomowe mamy wszystko przejrzane czy. Ktoś chce coś dodać? Chcesz poruszyć? No jeśli nie, no to my pewnie za chwilkę będziemy przypisywać już te bieżące. Przełożymy to na żura, tak mówiąc wprost to. To kto jeszcze nie ma jakieś zgłoszeń, to zaraz po przeglądamy wasze tablice i po uzupełniamy, pewnie zrobimy jakiś bufor z racji właśnie tutaj na na ten okres, więc jeszcze będziemy o tym może przypominać na na jakieś kolejnych Daily. Po prostu bagów do podjęcia, tak, jeśli skończycie swoje tablice, to żeby nie było tak, że coś u kogoś zawisło, to to zrobimy taką listę nie przypisanych jak kiedyś i będziemy was prosić, żebyście podejmowali według priorytetu te tematy, które po prostu na tablicy jako bagi będą sobie czekać na ten sprint i pewnie po części jeszcze na kolejny. No bo kolejny sprint też mamy taki osadzony w ramach wolnych dni tak. Jak nikt nic nie chce dodać, to myślę, że możemy zakończyć.

**Barbara Michalek:** No dobra.

**Kamil Dubaniowski:** Dzięki.

**Damian Kaminski:** Dzięki.

**Adrian Kotowski:** I część.

**Mateusz Kisiel:** Dzięki.

**Mariusz Piotrzkowski:** Cześć.


