> ğŸ›¡ï¸ **Codex Review:** Notatka zweryfikowana i uzupeÅ‚niona w dniu 2025-12-01.
> **Korekty:** Zaktualizowano nagÅ‚Ã³wek o wÅ‚aÅ›ciwe przypisanie projektu. Skorygowano bÅ‚Ä…d merytoryczny: "AD" w kontekÅ›cie archiwum to ADE (Archiwum DokumentÃ³w Elektronicznych), a nie Active Directory. Ujednolicono nazwisko Åukasza Brockiego. Przypisano tematy do nowych projektÃ³w (`Integracja-UPS`, `Global-Express`, `Przechowywanie-plikow`, `Integracja-CAS`, `ADE`, `SIEM`, `Comarch-HUB`). Dodano kontekst cytatÃ³w Janusza Bossaka i Damiana Kaminskiego.

# Planowanie Sprintu â€“ 2025-11-17

**Sprint:** [DO USTALENIA]
**Okres:** [DO USTALENIA]
**Projekty:** `Klienci/WIM/Repozytorium-plikow-DMS`, `Klienci/WIM/Komunikator`, `Integracje/Integracja-CAS`, `Klienci/LOT/JRWA`, `Klienci/LOT/Integracja-UPS`, `Klienci/LOT/Integracja-Global-Express`, `Klienci/LOT/ADE`, `Klienci/LOT/Integracjai-SIEM`, `Klienci/Lewiatan/Comarch-HUB`, `Klienci/WIM/Podpis-kwalifikowany-SignApp-macOS`, `Klienci/PKF/Przechowywanie-plikow`, `Moduly/Trust-Center`, `cross-cutting/Interfejs-sprawy/Podglad-szablonow`, `cross-cutting/Automatyzacja-dokumentacji-AI`, `Moduly/Modul-raportowy`, `cross-cutting/Bezpieczenstwo-pentesty`, `Moduly/Ustawienia-systemowe`

---

## 1. Status bieÅ¼Ä…cy (Domykanie poprzedniego sprintu)

| Temat | Projekt | Status | Uwagi |
|-------|---------|--------|-------|
| Komunikator | `Klienci/WIM/Komunikator` | âœ… UkoÅ„czone | Mateusz koÅ„czy, sÄ… drobne bÅ‚Ä™dy (nie funkcjonalne, tylko przesuwanie, zmiana nazwy), grupy dziaÅ‚ajÄ…. ZostaÅ‚ **wgrany do klienta (WIM)** i na ten moment koÅ„czymy pracÄ™ w ramach MVP, czekamy na potencjalne uwagi klienta. |
| Repozytorium - opis | `Klienci/WIM/Repozytorium-plikow-DMS` | âœ… UkoÅ„czone | Piotr napisaÅ‚ opis koncepcyjny. |
| Integracja z CAS | `Integracje/Integracja-CAS` | ğŸ”„ W trakcie | Piotr dostaÅ‚ wytyczne wczoraj, ma kompletny opis. Piotr estymowaÅ‚ to na kilka godzin pracy, ale wycena mÃ³wi o 10 dniÃ³wkach z duÅ¼ym zapasem, bo "nie jest to wyzwanie". |

---

## 2. Plany na sprint

### Repozytorium plikÃ³w (MVP)

**Projekt:** `Klienci/WIM/Repozytorium-plikow-DMS`

**Kontekst i cel:**
ModuÅ‚ repozytorium plikÃ³w w systemie ma na celu umoÅ¼liwienie przechowywania plikÃ³w poza sprawami. Kluczowe zaÅ‚oÅ¼enie: moduÅ‚ bÄ™dzie czÄ™Å›ciÄ… AMODIT, jednak pliki bÄ™dÄ… zapisywane w tabeli `CaseAttachment`, tak jak pliki zaÅ‚Ä…czone do spraw. **Janusz Bossak:** "To doÅ›Ä‡ rewolucyjna zmiana koncepcji w stosunku do tego, co Å¼eÅ›my poczÄ…tkowo myÅ›leli, ale dobrze." Wykorzystuje istniejÄ…cÄ… infrastrukturÄ™ (okoÅ‚o 50% rzeczy juÅ¼ mamy). Frontend w zasadzie mamy, trzeba go poÅ‚Ä…czyÄ‡ z backendem.

**Zakres prac:**

| Zadanie | Osoba | Estymacja | ZaleÅ¼noÅ›ci |
|---------|-------|-----------|------------|
| Implementacja MVP repozytorium (podstawowa struktura organizacyjna, CRUD, system uprawnieÅ„ dla folderÃ³w pierwszego poziomu) | **Adrian** (proponowany) | [nie okreÅ›lono] | Czeka na zakoÅ„czenie innych zadaÅ„ Adriana |
| Dodanie kolumn w `CaseAttachment` okreÅ›lajÄ…cych, Å¼e wpis jest plikiem repozytorium | [do przypisania] | [nie okreÅ›lono] | - |
| Dodanie tabel: `RepositoryFolder`, `Repository`, `RepositoryRights`, `RepositoryHistory` | [do przypisania] | [nie okreÅ›lono] | - |
| Implementacja struktury fizycznej plikÃ³w (podziaÅ‚ na lata) | [do przypisania] | [nie okreÅ›lono] | - |
| Indeksowanie plikÃ³w repozytorium (Lucene) | [do przypisania] | [nie okreÅ›lono] | - |

**SzczegÃ³Å‚y techniczne:**
- Tabela: `CaseAttachment` (wykorzystanie istniejÄ…cej).
- Nowe tabele: `RepositoryFolder`, `Repository`, `RepositoryRights`, `RepositoryHistory`.
- Struktura fizyczna: gÅ‚Ã³wny katalog "Repository", podziaÅ‚ na lata (2025, 2026, etc.).
- Klasa: `AmodThumbnail` â€“ generowanie podglÄ…du standardowo jak teraz.
- Konfiguracja: zgodnie z konfiguracjÄ… zaÅ‚Ä…cznikÃ³w (dysk, Blob).
- Mechanizm skanÃ³w: wykorzystanie istniejÄ…cego mechanizmu skanÃ³w (pliki nieprzypisane do sprawy, luÅºne elementy).
- **Janusz Bossak:** "Struktura logiczna w aplikacji (przestrzenie, foldery) bÄ™dzie rozbieÅ¼na ze strukturÄ… fizycznÄ… (lata)." "Nazwy plikÃ³w bÄ™dÄ… modyfikowane (dodawany AttachmentID jako prefiks)."

**Decyzje podjÄ™te przy planowaniu:**
- Wykorzystanie istniejÄ…cej tabeli `CaseAttachment` zamiast tworzenia nowej struktury.
- Struktura fizyczna po latach (moÅ¼liwoÅ›Ä‡ dodatkowego podziaÅ‚u na miesiÄ…ce).
- Struktura logiczna w aplikacji (przestrzenie, foldery) bÄ™dzie rozbieÅ¼na ze strukturÄ… fizycznÄ… (lata) - zaakceptowane jako trade-off.
- System uprawnieÅ„ tylko dla folderÃ³w pierwszego poziomu w MVP.
- Nazwy plikÃ³w bÄ™dÄ… modyfikowane (dodawany AttachmentID jako prefiks) aby uniknÄ…Ä‡ konfliktÃ³w.

---

### Certyfikacja (SignApp)

**Projekt:** `Klienci/WIM/Podpis-kwalifikowany-SignApp-macOS`

**Kontekst i cel:**
Adrian rozpisaÅ‚ zadania w ramach certyfikacji. Z tego co oszacowaÅ‚, byÅ‚o to 3,5 dnia na poprawki, 1,5 i 2 dni na szacowanie.
**Bloker:** Dalej **czeka na zatwierdzenie konta przez Apple**.

**Zakres prac:**

| Zadanie | Osoba | Estymacja | ZaleÅ¼noÅ›ci |
|---------|-------|-----------|------------|
| Poprawki certyfikacji | **Adrian** | 3,5 dnia | - |
| Szacowanie certyfikacji | **Adrian** | 1,5 + 2 dni | - |

---

### Comarch Hub

**Projekt:** `Klienci/Lewiatan/Comarch-HUB`

**Kontekst i cel:**
Integracja z Comarch Hub (dla klienta Lewiatan). Zakres ustalony. W tamtym tygodniu mieliÅ›my dostaÄ‡ dostÄ™py. Åukasz Brocki ma dostÄ™p do dokumentacji API, trzeba zaczynaÄ‡ programowanie. Plus potrzebujemy dostÄ™pÃ³w.

**Zakres prac:**

| Zadanie | Osoba | Estymacja | ZaleÅ¼noÅ›ci |
|---------|-------|-----------|------------|
| Integracja z Comarch Hub | **Åukasz Brocki** | [DO USTALENIA] | DostÄ™py, dokumentacja API (juÅ¼ dostÄ™pna) |
| Wsparcie architektoniczne | **Adrian** | [DO USTALENIA] | Doradczo |

**SzczegÃ³Å‚y techniczne:**
- Dokumentacja API - dostÄ™pna.
- DostÄ™py - potrzebne do rozpoczÄ™cia programowania.
- Wytyczne od klienta - MichaÅ‚ wysÅ‚aÅ‚ jakieÅ› wytyczne od klienta odnoÅ›nie tego, co by chciaÅ‚ mapowaÄ‡ (Adrian i Åukasz Brocki w komunikacji z MichaÅ‚em na mailu).

**Decyzje podjÄ™te przy planowaniu:**
- Comarch Hub - pierwsza kolejnoÅ›Ä‡ (dla Lewiatana).
- Adrian pozostaje tylko w kontekÅ›cie doradczym (Åukasz Brocki robi wszystko).

---

### Integracje dla LOT

**Projekt:** `Klienci/LOT/Integracja-UPS`, `Klienci/LOT/Integracja-Global-Express`, `Klienci/LOT/ADE`, `Klienci/LOT/Integracjai-SIEM`

**Kontekst i cel:**
Dla klienta LOT trzeba zrealizowaÄ‡ integracje do koÅ„ca roku (przynajmniej w zakresie MVP):
1. **UPS** â€“ integracja z firmÄ… kurierskÄ… UPS.
2. **Global Express** â€“ kolejna firma kurierska.
3. **ADE (Archiwum DokumentÃ³w Elektronicznych)** â€“ integracja z archiwum paÅ„stwowym.
4. **SIEM (System Mailowy)** - prawdopodobnie integracja z SIEM.

**Zakres prac:**

| Zadanie | Osoba | Estymacja | ZaleÅ¼noÅ›ci |
|---------|-------|-----------|------------|
| Integracja z UPS | **Åukasz Brocki** (proponowany) | [nie okreÅ›lono] | Czeka na kontakt z osobÄ… opiekujÄ…cÄ… siÄ™ LOT ze strony UPS. |
| Integracja z Global Express | **Åukasz Brocki** (proponowany) | [nie okreÅ›lono] | Trzeba rozpoznaÄ‡, czy majÄ… jakieÅ› API. |
| Analiza integracji z ADE (scenariusze uÅ¼ycia, przypadki uÅ¼ycia) | DziaÅ‚ wdroÅ¼eÅ„ | [nie okreÅ›lono] | MuszÄ… pozyskaÄ‡ scenariusze uÅ¼ycia od klienta. |
| Ewentualna implementacja integracji z ADE (jeÅ›li nie da siÄ™ przez COLA REST) | [do przypisania] | [nie okreÅ›lono] | Po analizie scenariuszy uÅ¼ycia. |
| Integracja z SIEM | **Åukasz Brocki** (proponowany) | [nie okreÅ›lono] | [DO USTALENIA] |

**SzczegÃ³Å‚y techniczne:**
- UPS: podobnie jak FedEx czy DHL, jako kolejny moduÅ‚.
- Global Express: trzeba rozpoznaÄ‡ API.
- ADE: moÅ¼liwe Å¼e wystarczy uÅ¼ycie COLA REST API (dziaÅ‚ wdroÅ¼eÅ„ moÅ¼e to zrobiÄ‡ bez dedykowanego moduÅ‚u AMODIT).
- SIEM: wymaga analizy, co dokÅ‚adnie jest potrzebne.

**Decyzje podjÄ™te przy planowaniu:**
- UPS i Global Express: trzeba zrobiÄ‡ jako dedykowane integracje (LOT ma konkretne umowy z tymi firmami).
- ADE: alternatywa â€“ czy robiÄ‡ jako moduÅ‚ AMODIT (interfejs, backend, funkcje, reguÅ‚y) czy jako MVP przez COLA REST API (dziaÅ‚ wdroÅ¼eÅ„ moÅ¼e to zrobiÄ‡ samodzielnie).
- Decyzja o ADE: najpierw analiza scenariuszy uÅ¼ycia, potem decyzja czy robiÄ‡ dedykowany moduÅ‚ czy wystarczy COLA REST.
- JeÅ›li ADE przez COLA REST: moÅ¼emy pomÃ³c kolegom skonfigurowaÄ‡, przygotowaÄ‡ COLA REST, powiedzieÄ‡ jak wykorzystywaÄ‡, jakie parametry przekazywaÄ‡ (**brak zarobku dla dziaÅ‚u Dev, ale dowÃ³z funkcjonalnoÅ›ci**).

**Uwagi:**
- PomysÅ‚ na przyszÅ‚oÅ›Ä‡: integracja z brokerem kurierskim "Apaczka" (ma integracjÄ™ ze wszystkimi firmami kurierskimi w Polsce) â€“ wymaga zbadania kosztÃ³w i prowizji.

---

### JRWA dla LOT

**Projekt:** `Klienci/LOT/JRWA`

**Kontekst i cel:**
JRWA (Jednolity Rzeczowy Wykaz Akt) to dziaÅ‚anie normatywne. KaÅ¼dy dokument musi byÄ‡ podpiÄ™ty pod JRWA. To bÄ™dzie wykonywane setki razy dziennie, wiÄ™c musi byÄ‡ robione pÅ‚ynnie i wygodnie â€“ **"to nie moÅ¼e byÄ‡ 15 klikniÄ™Ä‡, bo nas po prostu zabijÄ…"**. GÅ‚Ã³wne zastrzeÅ¼enie do systemÃ³w z DI: niewygodnie, nielogiczne, trzeba bardzo wiele klikaÄ‡. GÅ‚Ã³wna kwestia to pole "OdnoÅ›nik", ktÃ³re by po strukturze JRWA siÄ™ poruszaÅ‚o.

**Zakres prac:**

| Zadanie | Osoba | Estymacja | ZaleÅ¼noÅ›ci |
|---------|-------|-----------|------------|
| Projektowanie i implementacja "Asystenta klasyfikacji" (pole odnoÅ›nik z okienkiem klasyfikatora JRWA) | [do przypisania] | [nie okreÅ›lono] | Wymaga dedykowanego spotkania designowego |

**Uwagi:**
- Janusz wygenerowaÅ‚ okoÅ‚o 100+ przypadkÃ³w uÅ¼ycia dla JRWA, **uÅ¼ywajÄ…c GPT do generowania i weryfikacji**. Trzeba je zgÅ‚Ä™biaÄ‡ i ewentualnie dopisywaÄ‡ nowe.

---

### Podpisywanie na Macu przez Szafira (WIM)

**Projekt:** `Klienci/WIM/Podpis-kwalifikowany-SignApp-macOS`

**Kontekst i cel:**
Klient WIM potrzebuje obsÅ‚ugi podpisywania na Macu przez Szafira. Istnieje gotowe rozwiÄ…zanie: SimpleSign (245 zÅ‚), ale klient uparÅ‚ siÄ™ na Szafira. **Janusz Bossak:** "SimpleSign â€“ najprostsze z moÅ¼liwych rozwiÄ…zaÅ„, no â€“ ale jakoÅ› nie â€“ uparÅ‚ siÄ™ â€“ jak gÅ‚upi â€“ jeden czÅ‚owiek â€“ i robimy."

**Zakres prac:**

| Zadanie | Osoba | Estymacja | ZaleÅ¼noÅ›ci |
|---------|-------|-----------|------------|
| Implementacja obsÅ‚ugi podpisywania na Macu przez Szafira | **Adrian** | [nie okreÅ›lono] | Adrian juÅ¼ to ogarniÄ™te |
| Poprawa podwÃ³jnego PINu dla Szafira | **Adrian** | [nie okreÅ›lono] | Konieczna (regres wzglÄ™dem Windows). |

---

### Konfiguracja folderÃ³w per proces (PKF)

**Projekt:** `Klienci/PKF/Przechowywanie-plikow`

**Kontekst i cel:**
PKF chce konfigurowaÄ‡, w ktÃ³rym folderze majÄ… byÄ‡ pliki zaÅ‚Ä…czone do spraw â€“ per proces. Piotr Myszkowski mÃ³wi, Å¼e juÅ¼ mamy taki mechanizm na poziomie pola typu dokument. MoÅ¼na to Å‚atwo rozszerzyÄ‡ na poziomie procesu. Kontekst dla pytania "po co?": Janusz Bossak przywoÅ‚uje przykÅ‚ad Mateusza Pietrzaka (link do TrustCenter, rola obserwator), aby podkreÅ›liÄ‡ wagÄ™ zadawania pytania "po co?".

**Zakres prac:**

| Zadanie | Osoba | Estymacja | ZaleÅ¼noÅ›ci |
|---------|-------|-----------|------------|
| Rozszerzenie mechanizmu konfiguracji folderÃ³w na poziomie procesu | [do przypisania] | [nie okreÅ›lono] | Czeka na wyjaÅ›nienie potrzeby biznesowej |

---

### Szablony - podglÄ…d

**Projekt:** `cross-cutting/Interfejs-sprawy/Podglad-szablonow`

**Kontekst i problem:**
Ania koÅ„czy podstawowÄ… funkcjonalnoÅ›Ä‡ podglÄ…du szablonÃ³w (DOCX, PDF). Problem jest taki, Å¼e obracanie nie dziaÅ‚a i po klikniÄ™ciu wyjÅ›cie wraca do zaÅ‚Ä…cznikÃ³w, nie do szablonÃ³w. Przemek SoÅ‚dacki sugeruje zmianÄ™ UX (klik = podglÄ…d), ale Kamil broni obecnego (klik = generowanie), bo uÅ¼ytkownicy sÄ… przyzwyczajeni. Kamil: "szablony nie sÅ‚uÅ¼Ä… do tego" (podglÄ…du, bo generujÄ… dokumenty).

**Decyzja / SposÃ³b realizacji**

**Status:** âœ… Zatwierdzone

Rezygnacja z obracania szablonÃ³w. Podstawowa funkcjonalnoÅ›Ä‡ podglÄ…du szablonÃ³w (DOCX, PDF) - MVP.

---

### Edytor formularza - poprawa UX

**Projekt:** `Moduly/Edytor-procesow/Edytor-formularzy`

**Kontekst i cel:**
SkupiÄ‡ siÄ™ na super dopracowaniu edytora formularza, Å¼eby konsultanci siÄ™ na niego przenieÅ›li. Janusz wczoraj w 50% przypadkÃ³w przeÅ‚Ä…czaÅ‚ siÄ™ na listÄ™.

**SzczegÃ³Å‚y techniczne:**
- Kolory ikon, Å¼eby siÄ™ nie zlewaÅ‚y.
- MoÅ¼liwoÅ›Ä‡ przenoszenia sekcji.
- Szukanie po typie pola.
- Edycja GUID (wÅ‚Ä…czana ustawieniem systemowym).

---

### Wzmianki

**Projekt:** `cross-cutting/Wzmiankowanie-w-komentarzach`

**Kontekst i cel:**
Fala zgÅ‚oszeÅ„ odnoÅ›nie wzmianek. To kompletnie nie dziaÅ‚a, jak powinno. Najlepiej zrobiÄ‡ to od nowa.

**Zakres prac:**

| Zadanie | Osoba | Estymacja | ZaleÅ¼noÅ›ci |
|---------|-------|-----------|------------|
| Przebudowa wzmianek od nowa | **Mariusz** | 60% sprintu | - |
| Pole typu edytowalne HTML | **Mariusz** | [nie okreÅ›lono] | Zamiast zwykÅ‚ego pola tekstowego. |

---

### Komunikator (Mateusz Kisiel)

**Projekt:** `Klienci/WIM/Komunikator`

**Kontekst i cel:**
Mateusz koÅ„czy, sÄ… drobne bÅ‚Ä™dy (nie funkcjonalne, tylko przesuwanie, zmiana nazwy), grupy dziaÅ‚ajÄ…. ZostaÅ‚ wgrany do klienta (WIM) i na ten moment koÅ„czymy pracÄ™ w ramach MVP, czekamy na potencjalne uwagi klienta.

**SzczegÃ³Å‚y techniczne:**
- Funkcja OCR limituje strony (domyÅ›lnie pierwsze 10 i ostatnie 3). To nowa funkcjonalnoÅ›Ä‡.

---

## 3. Decyzje architektoniczne (ad-hoc)

| Decyzja | Projekt | Status | Uzasadnienie |
|---------|---------|--------|--------------|
| Obracanie szablonÃ³w - odrzucone | `cross-cutting/Interfejs-sprawy/Podglad-szablonow` | âœ… Zatwierdzone | Nikt tego nie bÄ™dzie potrzebowaÅ‚ w praktyce, kaÅ¼dy szablon jest plikiem cyfrowym, nie skanem. |
| PodglÄ…d szablonÃ³w - MVP bez dolnej belki | `cross-cutting/Interfejs-sprawy/Podglad-szablonow` | âœ… Zatwierdzone | Prosty podglÄ…d ze stronicowaniem, bez przechodzenia na kolejny szablon, przycisk odÅ›wieÅ¼ania zostaje. |
| Komunikator moÅ¼e byÄ‡ czÄ™Å›ciÄ… AMODIT-a (bazodanowo) | `Klienci/WIM/Komunikator` | âœ… Zatwierdzone | Na chmurze musi byÄ‡ w tej samej bazie, nie ma sensu robiÄ‡ nowej. Mateusz ma ustaliÄ‡ z Piotrem, "jak ma byÄ‡ tÄ… czÄ™Å›ciÄ…" AMODIT, bo jest to odrÄ™bna aplikacja. |

---

## 4. Ryzyka i blokery

| Ryzyko/Bloker | Projekt | WpÅ‚yw | Mitygacja | WÅ‚aÅ›ciciel |
|---------------|---------|-------|-----------|------------|
| Åukasz Brocki przeciÄ…Å¼ony (UPS, Global Express, ADE) | `Klienci/LOT` | Wysoki | Rozdzielenie zadaÅ„. | Damian Kaminski |
| Brak kontaktu z UPS | `Klienci/LOT/Integracja-UPS` | Åšredni | RozwiÄ…zane â€“ pozyskano kontakt do osoby opiekujÄ…cej siÄ™ LOT. | Åukasz Bott |
| Nie wiadomo czy Global Express ma API | `Klienci/LOT/Integracja-Global-Express` | Åšredni | Trzeba rozpoznaÄ‡. | Åukasz Bott |
| JRWA wymaga bardzo dobrego UX (nie moÅ¼e byÄ‡ 15 klikniÄ™Ä‡) | `Klienci/LOT/JRWA` | Wysoki | Dedykowane spotkanie designowe, pilne rozpoczÄ™cie prac. | Janusz Bossak |
| Brak informacji biznesowej dla konfiguracji folderÃ³w per proces (PKF) | `Klienci/PKF/Przechowywanie-plikow` | Åšredni | Åukasz Bott ma dopytaÄ‡ klienta o potrzebÄ™ biznesowÄ… ("po co?"). | Åukasz Bott |
| Adrian moÅ¼e byÄ‡ niedostÄ™pny dla repozytorium (koÅ„czy inne zadania) | `Klienci/WIM/Repozytorium-plikow-DMS` | Åšredni | MoÅ¼liwoÅ›Ä‡ przypisania do innych deweloperÃ³w (Piotr, Ania, Åukasz Brocki, Adrian). | Damian Kaminski |
| Certyfikacja (SignApp) | `Klienci/WIM/Podpis-kwalifikowany-SignApp-macOS` | Wysoki | Czeka na zatwierdzenie konta przez Apple. | Adrian Kotowski |
| Hotfixy blokujÄ…ce aktualizacje (LPP) | `Moduly/Modul-raportowy` | Wysoki | Masowe akcje, scroll poziomy w module raportowym. Damian bierze na siebie hotfixa masowych akcji. | Damian Kaminski |

---

## 5. Organizacja pracy

- **Urlopy:** Marek - do piÄ…tku (wraca w piÄ…tek)
- **Spotkania:** 
  - Spotkanie techniczne repozytorium - jutro (18 listopada) - Damian, Adrian, Ania, Filip
  - Spotkanie uprawnieÅ„ Trust Center - jutro (18 listopada) - Kamil, Piotr, Janusz
  - Spotkanie dokumentacji procesu - do zaplanowania - Mateusz, Åukasz, Janusz
  - Spotkanie refaktoryzacji moduÅ‚u raportowego - do zaplanowania - Mateusz, Marek, Ania, Przemek
- **PrzesuniÄ™cia:** 
  - Mateusz - wyÅ‚Ä…czony z repozytorium (bÅ‚Ä…d w pierwszej koncepcji), zajmuje siÄ™ dokumentacjÄ… procesu
  - Przemek - na razie nie ma zadaÅ„ rozwojowych, skupia siÄ™ na bÅ‚Ä™dach moduÅ‚u raportowego

---

## 6. Metodologia planowania sprintu (tablice w Teams)

### PodejÅ›cie do planowania

**Wysokopoziomowe podejÅ›cie:**
- Tablice w Teams - bardziej po projektach niÅ¼ po zadaniach.
- Cel: pokazanie wysokopoziomowo, kto siÄ™ czym zajmuje i jakie sÄ… gÅ‚Ã³wne cele sprintu.
- AbstrahujÄ…c od bugÃ³w i hotfixÃ³w, ktÃ³rymi staramy siÄ™ opiekowaÄ‡ na co dzieÅ„.

**Korelacja z backlogiem:**
- Docelowo: Inicjatywa â†’ Epik â†’ MVP â†’ Ficzery â†’ Use case'y â†’ PBI.
- Repozytorium plikÃ³w - MVP 1 (w ramach epika "Repozytorium MVP 1").
- Oznacza to, Å¼e zrealizujemy wszystkie punkty, ktÃ³re sÄ… do tego podpiÄ™te, a przez to osiÄ…gniemy okreÅ›lone cele biznesowe.

**Zasady:**
- Nie ma czegoÅ› takiego jak "wrzutki, bo zrÃ³b mi to czy tamto" - oprÃ³cz hotfixÃ³w (gdy u klienta coÅ› padÅ‚o, nie dziaÅ‚a).
- KaÅ¼dy inny przypadek nie jest robiony w tym sprincie - wpisujemy na listÄ™, Damian, Kamil czy Åukasz decydujÄ…, na ile jest to waÅ¼ne.
- Jedyna Å›cieÅ¼ka, Å¼eby pozwoliÄ‡ sobie na takie zgÅ‚oszenie, to wy sami (dodanie zgÅ‚oszenia na bieÅ¼Ä…cy sprint).
- Wszystko inne przechodzi przez PM-Ã³w (codziennie rano na Daily poÅ›wiÄ™camy 20 minut i bierzemy zgÅ‚oszenia z poprzedniego dnia).
- Wyä¾‹å¤–: serwisowe, jak Trust Center, serwis OCR (Mateusz reaguje).

**Feedback zespoÅ‚u:**
- Adrian: to jest takie wysokopoziomowe, raczej nie widzimy tego na naszej tablicy, nie pokazuje questÃ³w czy dodatkowych zadaÅ„, pojedynczych PBI, jakiÅ› bugÃ³w.
- Mariusz: rozumiem w taki sposÃ³b, Å¼e na Azure mamy zadania konkretne, wydzielone dla programistÃ³w z opisem, a w Teams mamy w kategorii przedziaÅ‚u czasowego jako jeden sprint, jakie sÄ… ogÃ³lne zaÅ‚oÅ¼enia.
- Mateusz: mi siÄ™ podoba, Å¼e jest krÃ³tsze, bardziej konkretne, moÅ¼na sobie Å‚atwo zobaczyÄ‡, co jest do zrobienia przez jakie osoby.
- Kamil: bÄ™dziemy siÄ™ przewijaÅ‚y te wrzutki, o ktÃ³rych mÃ³wi Adrian, ale wiadomo, waÅ¼nych hotfixÃ³w nie pomijamy, dla nas to jest uÅ‚atwienie, Å¼e wy macie cel, wiecie, Å¼e z tego w poniedziaÅ‚ek bÄ™dziemy was pytaÄ‡.

---

## 7. Wydania

**Wersja grudniowa:**
- Powinna juÅ¼ wyjÅ›Ä‡ (umawialiÅ›my siÄ™ do poÅ‚owy listopada).
- Z dopiskiem "beta" oficjalnie.
- NowoÅ›ci: lista pÃ³l, matryca uprawnieÅ„.
- BÄ™dziemy jeszcze pakowaÄ‡ UPS i wszystko pod LOT.
- ZrezygnowaliÅ›my z wrzeÅ›niowej, Å¼eby wydaÄ‡ grudniowÄ….
- MoÅ¼emy juÅ¼ usunÄ…Ä‡ komunikat i opcjÄ™ przeÅ‚Ä…czania siÄ™ na stare ustawienia systemowe, testowaÄ‡ u nas, czy wszystko zaopiekowaliÅ›my.

**Wersja marcowa (przyszÅ‚oroczna):**
- PojawiÅ‚a siÄ™ teÅ¼ marcowa przyszÅ‚oroczna.

**Integracje (UPS, Global Express):**
- JeÅ›li koledzy to dobrze robiÄ… jako rozszerzenia (osobne DLL-ki), to wpiÄ™cie tego, czy pojawi siÄ™ w grudniowej czy marcowej, to bÄ™dzie tylko kwestia podpiÄ™cia.

---

## 8. Uwagi dodatkowe

- **"Åukasz Borowski" vs "Åukasz Brocki"**: W transkrypcji uÅ¼ywano zamiennie. Ujednolicono na Åukasz Brocki.
- **WIM/Szafir**: Klient uparÅ‚ siÄ™ na Szafira, mimo prostszych alternatyw (SimpleSign za 245 zÅ‚). Janusz Bossak: **"UparÅ‚ siÄ™ â€“ jak gÅ‚upi â€“ jeden czÅ‚owiek â€“ i robimy."**
- **Apaczka**: PomysÅ‚ na przyszÅ‚oÅ›Ä‡ dla integracji kurierskich (broker, ktÃ³ry ma integracjÄ™ ze wszystkimi firmami kurierskimi w Polsce). Wymaga zbadania kosztÃ³w i prowizji.
- **Wzmianki (Mariusz Piotrzkowski)**: Mariusz mÃ³wi o "polu typu edytowalne HTML" zamiast zwykÅ‚ego pola tekstowego.
- **Edytor formularza (Przemek RogaÅ›)**: Przemek wprowadziÅ‚: kolory ikon, przenoszenie sekcji, szukanie po typie pola, edycja GUID (wÅ‚Ä…czana ustawieniem systemowym).
- **Komunikator (Mateusz Kisiel)**: Funkcja OCR limituje strony (domyÅ›lnie pierwsze 10 i ostatnie 3). To nowa funkcjonalnoÅ›Ä‡.

