# Planowanie Sprintu â€“ 2025-10-31

**Sprint:** [numer sprintu - do uzupeÅ‚nienia]
**Okres:** [daty sprintu - do uzupeÅ‚nienia]

**PowiÄ…zane projekty:**
- `moduly/Repozytorium-plikow-DMS` â€“ tematy 1, 2
- `klienci/LOT/JRWA` â€“ temat 3
- `cross-cutting/Wzmiankowanie-w-komentarzach` â€“ temat 4
- `moduly/Ustawienia-systemowe` â€“ temat 5
- `cross-cutting/Interfejs-sprawy` â€“ temat 6
- `moduly/Edytor-procesow-formularzy` â€“ tematy 7, 8
- `integracje/Comarch-Hub` â€“ temat 9
- `moduly/e-Nadawca` â€“ temat 10

---

## 1. Status bieÅ¼Ä…cy (Domykanie poprzedniego sprintu)

| Temat | Projekt | Status | Uwagi |
|-------|---------|--------|-------|
| Komunikator | `klienci/WIM/Komunikator` | ğŸ”„ W trakcie | Mateusz ma pracÄ™ i przy komunikatorze, i przy repozytorium |
| Repozytorium - frontend | `moduly/Repozytorium-plikow-DMS` | ğŸ”„ W trakcie | Filip juÅ¼ trochÄ™ frontendu zrobiÅ‚ |

---

## 2. Plany na sprint

### Repozytorium plikÃ³w - architektura i struktura backendu

**Projekt:** `moduly/Repozytorium-plikow-DMS`

**Kontekst i cel:**
Damian Kaminski nie ma wystarczajÄ…cej wiedzy technicznej, Å¼eby dobrze zaprojektowaÄ‡ backend dla repozytorium plikÃ³w. Potrzebne jest wsparcie architektoniczne. Po 8 dniach sprintu powinna byÄ‡ rozkminiona architektura i struktura backendu - to bÄ™dzie duÅ¼y wkÅ‚ad. Nie dajemy jeszcze do robienia w rozumieniu pisania kodu, tylko niech siÄ™ zastanowiÄ… porzÄ…dnie.

**Zakres prac:**

| Zadanie | Osoba | Estymacja | ZaleÅ¼noÅ›ci |
|---------|-------|-----------|------------|
| Ustalenie architektury aplikacji (odrÄ™bna aplikacja vs czÄ™Å›Ä‡ AMODIT, komunikacja z systemem AMODIT, uÅ¼ytkownicy, przechowywanie plikÃ³w, mikroserwisy) | **Piotr** | - | Spotkanie z Damianem (30 minut) |
| Zaproponowanie struktury danych (tabele, kolumny, klucze, relacje) na podstawie zaÅ‚oÅ¼eÅ„ iloÅ›ciowych | **Mateusz** | - | Czeka na architekturÄ™ od Piotra |
| Rozpisanie endpointÃ³w - jakie bÄ™dÄ…, do czego | **Mateusz** | - | Rozmowa z Filipem o potrzebach frontendu |
| Dokumentacja architektury - spisanie ustaleÅ„ ze spotkania | **Damian** | - | Po spotkaniu z Piotrem |

**SzczegÃ³Å‚y techniczne:**
- Struktura folderowa
- Uprawnienia dziaÅ‚ajÄ…ce w kontekÅ›cie dziaÅ‚Ã³w (podobnie jak w JRWA)
- Przenoszenie plikÃ³w
- Wykorzystanie GdPicture do generowania podglÄ…dÃ³w (zasoboÅ¼erne)

**Decyzje podjÄ™te przy planowaniu:**
- Piotr ma zajÄ…Ä‡ siÄ™ architekturÄ… â€“ jak to ma byÄ‡ zrobione, jaka komunikacja z uÅ¼ytkownikami, jak zapisywanie w folderach. Fundamenty, konstrukcja, a na tych zaÅ‚oÅ¼eniach Mateusz ma opracowaÄ‡ backend.
- Damian daje ogÃ³lne zaÅ‚oÅ¼enia i wymagania biznesowe (poziom przypadkÃ³w uÅ¼ycia), nie szczegÃ³Å‚y techniczne.
- Spotkanie z Piotrem: nagrywanie, przejÅ›cie przez transkrypcjÄ™, uzupeÅ‚nienie dokumentacji. Piotr ma opowiadaÄ‡, a Damian ma go podpytywaÄ‡.
- Mateusz ma siÄ™ mocno zaangaÅ¼owaÄ‡, nawet po godzinach (rozlicza siÄ™ godzinowo).

**Ryzyka:**
- Mateusz jest przeÅ‚adowany (komunikator + repozytorium) - moÅ¼e nie starczyÄ‡ czasu
- Nie ma co zakÅ‚adaÄ‡, Å¼e repozytorium wyprodukujemy w jeden sprint

---

### macOS

**Projekt:** `moduly/SignApp` (macOS)

**Kontekst i cel:**
Kamil ma projekt, Maca i Szafira do testÃ³w. NiezaleÅ¼nie od certyfikacji, powinniÅ›my daÄ‡ klientowi do sprawdzenia.

**Zakres prac:**

| Zadanie | Osoba | Estymacja | ZaleÅ¼noÅ›ci |
|---------|-------|-----------|------------|
| Prace nad macOS | **Kamil** | - | - |
| Przekazanie do testÃ³w dla klienta | **Damian** | - | Po zakoÅ„czeniu prac przez Kamila |

---

### KSeF

**Projekt:** `moduly/KSeF-Connector`

**Kontekst i cel:**
Adrian jest przeÅ‚adowany (KSeF, macOS, Comarch Hub). Nierealne jest w 8 dni nawet minimalne MVP z tego zÅ‚oÅ¼yÄ‡. Trzeba okroiÄ‡ do tego, czego faktycznie potrzebujemy biznesowo, Å¼eby nie "doktoryzowaÅ‚" siÄ™ z konektora KSeF.

**Zakres prac:**

| Zadanie | Osoba | Estymacja | ZaleÅ¼noÅ›ci |
|---------|-------|-----------|------------|
| Rozpisanie co jest do zrobienia - okrojenie do potrzeb biznesowych | **Damian** + **Adrian** | - | Spotkanie, nagrywanie zeznaÅ„ |

**Ryzyka:**
- Adrian przeÅ‚adowany - KSeF, macOS, Comarch Hub - nierealne w 8 dni nawet minimalne MVP

---

### JRWA

**Projekt:** `klienci/LOT/JRWA`

**Kontekst i cel:**
Janusz rozpracowuje temat. Okazuje siÄ™, Å¼e nie jest tak, Å¼e kaÅ¼dy widzi caÅ‚e JRWA. NakÅ‚ada siÄ™ matryca kompetencji wynikajÄ…ca ze struktury organizacji. Zgodnie z ochronÄ… danych osobowych, ludzie powinni mieÄ‡ dostÄ™p do tej czÄ™Å›ci JRWA, ktÃ³ra ich dotyczy. KsiÄ™gowy nie moÅ¼e sobie zaÅ‚oÅ¼yÄ‡ teczki w radzie nadzorczej.

**Zakres prac:**

| Zadanie | Osoba | Estymacja | ZaleÅ¼noÅ›ci |
|---------|-------|-----------|------------|
| Ustalenie czy coÅ› robimy z JRWA | **Janusz** | - | - |

**SzczegÃ³Å‚y techniczne:**
- Uprawnienia w repozytorium oparte o przypisanie do dziaÅ‚Ã³w (podobnie jak w JRWA)

---

### Wzmianki

**Projekt:** `cross-cutting/Wzmiankowanie-w-komentarzach`

**Kontekst i cel:**
Fala zgÅ‚oszeÅ„ odnoÅ›nie wzmianek. To kompletnie nie dziaÅ‚a, jak powinno. Jest tego na tyle duÅ¼o, Å¼e najlepiej zrobiÄ‡ to od nowa. Po tym sprincie to ma dziaÅ‚aÄ‡ i temat ma byÄ‡ rozwiÄ…zany, stabilny.

**Zakres prac:**

| Zadanie | Osoba | Estymacja | ZaleÅ¼noÅ›ci |
|---------|-------|-----------|------------|
| Przebudowa wzmianek od nowa | **Mariusz** | 60% sprintu | - |
| Napisanie testÃ³w end-to-end | **Mariusz** | - | - |

**Decyzje podjÄ™te przy planowaniu:**
- To jedyny cel, jaki powinien mieÄ‡ Mariusz w tym sprincie
- Najlepiej jakby byÅ‚y do tego napisane testy end-to-end

---

### SignApp

**Projekt:** `moduly/SignApp`

**Zakres prac:**

| Zadanie | Osoba | Estymacja | ZaleÅ¼noÅ›ci |
|---------|-------|-----------|------------|
| Prace nad SignApp | **Adrian** | - | - |

**Uwagi:**
- Zadanie juÅ¼ rozpisane

---

### 4-eyes w ustawieniach systemowych

**Projekt:** `moduly/Ustawienia-systemowe`

**Kontekst i cel:**
ZamkniÄ™cie tematu 4-eyes w ustawieniach systemowych, odtwarzajÄ…c to, co byÅ‚o. BÄ™dzie potrzebny backend.

**Zakres prac:**

| Zadanie | Osoba | Estymacja | ZaleÅ¼noÅ›ci |
|---------|-------|-----------|------------|
| Implementacja 4-eyes w ustawieniach systemowych | **Ania** | - | - |

---

### PodglÄ…d szablonÃ³w

**Projekt:** `cross-cutting/Interfejs-sprawy`

**Kontekst i cel:**
W Neuca Å‚adujÄ… do kaÅ¼dej sprawy ten sam plik jako zaÅ‚Ä…cznik, co generuje tysiÄ…ce (dziesiÄ…tki tysiÄ™cy) duplikatÃ³w. To jest totalny bezsens. Problem biznesowy: klienci majÄ… pulÄ™ staÅ‚ych dokumentÃ³w (instrukcje, regulaminy), ktÃ³re chcÄ… wyÅ›wietlaÄ‡ na sprawach bez ich multiplikowania. Drugi aspekt to podglÄ…d szablonu (np. umowa), gdzie po nazwie nie wiem, ktÃ³rÄ… wersjÄ™ zastosowaÄ‡. PodglÄ…d pozwoli wybraÄ‡ wÅ‚aÅ›ciwy szablon, zanim go wyprodukujÄ™.

**Zakres prac:**

| Zadanie | Osoba | Estymacja | ZaleÅ¼noÅ›ci |
|---------|-------|-----------|------------|
| Implementacja podglÄ…du szablonÃ³w (backend i frontend) | **Ania** | 15 MD | - |

**SzczegÃ³Å‚y techniczne:**
- Stworzenie podglÄ…du szablonu jako JPG mogÅ‚oby byÄ‡ zasadne, bo szablonÃ³w jest mniej niÅ¼ plikÃ³w w repozytorium
- MoÅ¼liwoÅ›Ä‡ generowania podglÄ…du w momencie klikniÄ™cia
- Powinno byÄ‡ "oczko" do podglÄ…du - albo pobierasz, albo podglÄ…dasz

**Decyzje podjÄ™te przy planowaniu:**
- Na razie podglÄ…d szablonÃ³w tak, Å¼eby zaopiekowaÄ‡ ten problem
- Dokument do zapoznania siÄ™, staÅ‚y regulamin â€“ do tego mogÅ‚oby byÄ‡ repozytorium (w przyszÅ‚oÅ›ci)

---

### Edytor formularza - poprawa UX

**Projekt:** `moduly/Edytor-procesow-formularzy`

**Kontekst i cel:**
SkupiÄ‡ siÄ™ na super dopracowaniu edytora formularza, Å¼eby konsultanci siÄ™ na niego przenieÅ›li. Janusz wczoraj w 50% przypadkÃ³w przeÅ‚Ä…czaÅ‚ siÄ™ na listÄ™. Trzeba sÅ‚uchaÄ‡ problemÃ³w, ktÃ³re zgÅ‚aszajÄ… nowi uÅ¼ytkownicy, jak Daniel, a niekoniecznie ich propozycji rozwiÄ…zaÅ„.

**Zakres prac:**

| Zadanie | Osoba | Estymacja | ZaleÅ¼noÅ›ci |
|---------|-------|-----------|------------|
| Poprawa UX edytora formularza | **Przemek** | - | - |

**SzczegÃ³Å‚y techniczne:**
- Szukanie po typie
- ZapamiÄ™tywanie ostatniej zakÅ‚adki (temat Daniela)
- Zmiana Å›cieÅ¼ki dodawania nowego pola
- ObsÅ‚uga bÅ‚Ä™dÃ³w przy edycji pÃ³l (zdublowaÅ‚ nazwÄ™, zmiana siÄ™ nie zapisaÅ‚a i nie byÅ‚o informacji o bÅ‚Ä™dzie) - leci do wersji czerwcowej
- Akcje masowe: usuwanie, przenoszenie miÄ™dzy sekcjami (zaznaczenie kilku pÃ³l, prawy sidebar z menu kontekstowym "przenieÅ› do sekcji")
- Drag and drop przy wielu elementach i dÅ‚ugim formularzu bÄ™dzie sÅ‚aby

**Decyzje podjÄ™te przy planowaniu:**
- Cel sprintu: poprawa UX edytora formularza
- Diagram na razie zostawiamy (MVP jest)
- BÅ‚Ä™dy i niedorÃ³bki lecÄ… do wersji czerwcowej. Zmiany koncepcji â€“ do nowszych.

---

### Lista pÃ³l

**Projekt:** `moduly/Edytor-procesow-formularzy`

**Kontekst i cel:**
Sporo brakÃ³w wzglÄ™dem starej wersji. To jest naprawdÄ™ poziom MVP.

**Zakres prac:**

| Zadanie | Osoba | Estymacja | ZaleÅ¼noÅ›ci |
|---------|-------|-----------|------------|
| UzupeÅ‚nienie brakÃ³w w liÅ›cie pÃ³l (szybki odnoÅ›nik do sÅ‚ownika, ustawienia pola) | **Filip** | - | - |

---

### Matryca uprawnieÅ„

**Projekt:** `moduly/Edytor-procesow-formularzy`

**Kontekst i cel:**
CaÅ‚y czas jest kwestia czytelnoÅ›ci. ChciaÅ‚bym to zaopiekowaÄ‡ w przyszÅ‚ym sprincie.

**Zakres prac:**

| Zadanie | Osoba | Estymacja | ZaleÅ¼noÅ›ci |
|---------|-------|-----------|------------|
| Poprawa czytelnoÅ›ci matrycy uprawnieÅ„ | **Filip** | - | PrzyszÅ‚y sprint |

**Uwagi:**
- Miejmy na uwadze, Å¼e ten sprint zamyka paczkÄ™ grudniowÄ…, wiÄ™c powinniÅ›my stabilizowaÄ‡ wersjÄ™, a nie dorzucaÄ‡ nowe rzeczy

---

### Comarch Hub

**Projekt:** `integracje/Comarch-Hub`

**Kontekst i cel:**
Nowy temat. Adrian go rozkminia na poziomie koncepcyjnym. MoÅ¼e przekaÅ¼e to Åukaszowi. Na razie jednak Åukasz jest na urlopie. Musimy poczekaÄ‡ do poniedziaÅ‚ku.

**Zakres prac:**

| Zadanie | Osoba | Estymacja | ZaleÅ¼noÅ›ci |
|---------|-------|-----------|------------|
| Rozkminienie na poziomie koncepcyjnym | **Adrian** | - | - |
| Przekazanie do implementacji | **Åukasz Brocki** | - | Po powrocie z urlopu (poniedziaÅ‚ek) |

**Ryzyka:**
- Adrian przeÅ‚adowany - KSeF, macOS, Comarch Hub
- Pytanie: czy ten Comarch Hub musi robiÄ‡ Adrian?

---

### e-Nadawca - poprawki

**Projekt:** `moduly/e-Nadawca`

**Kontekst i cel:**
Poprawki w e-Nadawcy, ktÃ³re ma Adrian. MoÅ¼e przejÄ…Ä‡ Åukasz? KtoÅ› musi siÄ™ teÅ¼ nauczyÄ‡ e-DorÄ™czeÅ„.

**Zakres prac:**

| Zadanie | Osoba | Estymacja | ZaleÅ¼noÅ›ci |
|---------|-------|-----------|------------|
| Poprawki w e-Nadawcy | **Åukasz Brocki** (potencjalnie) | - | Po powrocie z urlopu |
| Nauka e-DorÄ™czeÅ„ | **Åukasz Brocki** | - | - |

---

## 3. Decyzje architektoniczne (ad-hoc)

| Decyzja | Projekt | Status | Uzasadnienie |
|---------|---------|--------|--------------|
| Piotr ma zajÄ…Ä‡ siÄ™ architekturÄ… repozytorium (fundamenty, konstrukcja), Mateusz opracowuje backend na tych zaÅ‚oÅ¼eniach | `moduly/Repozytorium-plikow-DMS` | âœ… Zatwierdzone | Damian nie ma wystarczajÄ…cej wiedzy technicznej, Piotr jako architekt systemowy ma wymyÅ›laÄ‡ architekturÄ™ i pilnowaÄ‡ jej spÃ³jnoÅ›ci |
| Dokumentacja projektowa: projekt minimalnie skÅ‚ada siÄ™ z trzech plikÃ³w: 1. Uzasadnienie biznesowe, 2. Rozbicie na MVP, 3. Plik architektoniczno-techniczny | `cross-cutting/Automatyzacja-dokumentacji-AI` | âœ… Zatwierdzone | Potrzeba miejsca do przechowywania i edycji dokumentacji projektowej dostÄ™pnej dla wszystkich |
| Uprawnienia w repozytorium oparte o przypisanie do dziaÅ‚Ã³w (podobnie jak w JRWA) | `moduly/Repozytorium-plikow-DMS` | âœ… Zatwierdzone | Zgodnie z ochronÄ… danych osobowych, ludzie powinni mieÄ‡ dostÄ™p do tej czÄ™Å›ci, ktÃ³ra ich dotyczy |

---

## 4. Ryzyka i blokery

| Ryzyko/Bloker | Projekt | WpÅ‚yw | Mitygacja | WÅ‚aÅ›ciciel |
|---------------|---------|-------|-----------|------------|
| Adrian przeÅ‚adowany (KSeF, macOS, Comarch Hub) | `moduly/KSeF-Connector`, `moduly/SignApp`, `integracje/Comarch-Hub` | Wysoki | Okrojenie KSeF do potrzeb biznesowych, przekazanie Comarch Hub Åukaszowi po urlopie | **Damian**, **Adrian** |
| Mateusz przeÅ‚adowany (komunikator + repozytorium) | `klienci/WIM/Komunikator`, `moduly/Repozytorium-plikow-DMS` | Wysoki | Mateusz ma siÄ™ mocno zaangaÅ¼owaÄ‡, nawet po godzinach (rozlicza siÄ™ godzinowo) | **Mateusz** |
| Nie ma co zakÅ‚adaÄ‡, Å¼e repozytorium wyprodukujemy w jeden sprint | `moduly/Repozytorium-plikow-DMS` | Åšredni | Po 8 dniach powinna byÄ‡ rozkminiona architektura i struktura backendu - to bÄ™dzie duÅ¼y wkÅ‚ad | - |
| Åukasz na urlopie - nie moÅ¼na zaopiekowaÄ‡ zadaÅ„ | RÃ³Å¼ne | Åšredni | PoczekaÄ‡ do poniedziaÅ‚ku, wrÃ³ciÄ‡ Å¼eby zaopiekowaÄ‡ Åukasza i zamknÄ…Ä‡ plan | - |
| Ten sprint zamyka paczkÄ™ grudniowÄ… - powinna byÄ‡ stabilizacja, a nie nowe rzeczy | RÃ³Å¼ne | Åšredni | Miejmy na uwadze stabilizacjÄ™ wersji | - |

---

## 5. Organizacja pracy

- **Urlopy:** Åukasz Brocki na urlopie, wraca w poniedziaÅ‚ek
- **Spotkania:** 
  - Spotkanie Damian + Piotr (30 minut) - omÃ³wienie architektury repozytorium
  - Spotkanie Damian + Adrian - rozpracowanie KSeF (okrojenie do potrzeb biznesowych)
  - Spotkanie 9:40 - kontynuacja planowania (20 minut) - zaopiekowanie Åukasza i zamkniÄ™cie planu
- **PrzesuniÄ™cia:** 
  - Comarch Hub: Adrian rozkminia koncepcyjnie, potem przekazuje Åukaszowi
  - e-Nadawca: poprawki mogÄ… przejÄ…Ä‡ Åukasz od Adriana

---

## 6. Uwagi dodatkowe

- **Dokumentacja projektowa:** Zaproponowano rozwiÄ…zanie na kanaÅ‚ach w Teams. Trzy potencjalne przestrzenie: Teams, backlog i Wiki aÅ¼urowe - one siÄ™ uzupeÅ‚niajÄ…. Projekt minimalnie skÅ‚ada siÄ™ z trzech plikÃ³w: 1. Uzasadnienie biznesowe (po co, dlaczego, dla kogo). 2. Rozbicie na MVP (sekwencja dostarczania, przypadki uÅ¼ycia). 3. Plik architektoniczno-techniczny (technologia, komunikacja, aktualne ustalenia). W stanie zerowym mamy pomysÅ‚ na MVP. Ten plik bÄ™dzie ewoluowaÅ‚.

- **Praca z Piotrem:** Uczmy Piotra jednej rzeczy: Å¼eby wÅ‚Ä…czaÅ‚ mikrofon i gadaÅ‚. Wiem, Å¼e ma problem z wysÅ‚awianiem siÄ™, szybciej myÅ›li niÅ¼ mÃ³wi, ale niech opowiada. Jak nie potrafi mÃ³wiÄ‡ do gÅ‚uchego telefonu, to niech ktÃ³ryÅ› z was tam bÄ™dzie i go podpytuje. Z tego powstanie piÄ™kny opis architektury. Nagrywasz spotkanie, przechodzisz przez transkrypcjÄ™ i uzupeÅ‚niacie. Z czasem nauczymy siÄ™, jak rozmawiaÄ‡ i odpytywaÄ‡ Piotra o architekturÄ™, bo to sÄ… powtarzalne tematy: uprawnienia, uÅ¼ytkownicy, komunikacja z AMODIT, przechowywanie plikÃ³w, mikroserwisy.

- **Spotkania sÄ… coraz bardziej konstruktywne:** Brakuje tylko jednego miejsca do przechowywania i edycji dokumentacji projektowej, Å¼ebyÅ›my wszyscy mieli do tego dostÄ™p.

