> ğŸ›¡ï¸ **Codex Review:** Notatka zweryfikowana i uzupeÅ‚niona w dniu 2025-12-01.
> **Korekty:**
> 1.  Zaktualizowano listÄ™ powiÄ…zanych projektÃ³w w nagÅ‚Ã³wku.
> 2.  Dodano kontekst rezygnacji z implementacji uprawnieÅ„ do klas JRWA.
> 3.  UzupeÅ‚niono kontekst Repozytorium PlikÃ³w (WIM) o dziaÅ‚ania Ani i Filipa.
> 4.  Dodano kontekst SignApp (MacOS) o wersjÄ™ niecertyfikowanÄ… i problem z dyrekcjÄ….
> 5.  Potwierdzono projekt Integracji SIEM dla LOT.
> 6.  Dodano kontekst dyskusji UX do Edytora Formularza.
> 7.  Przepisano "Klucz nie jest unikalny" do nowego projektu `Moduly/Proces-rejestr`.
> 8.  Przepisano "Brak informacji o zablokowaniu karty (SignApp)" do `Klienci/WIM/Podpis-kwalifikowany-SignApp-macOS`.
> 9.  Przepisano "WyÅ›wietlanie sekcji na telefonie" do `cross-cutting/Interfejs-sprawy`.
> 10. Przepisano "Nagranie ZygmuntÃ³w (paczek / wielu podpisÃ³w)" do `Moduly/Modul-raportowy/Masowe-podpisywanie`.
> 11. Przepisano "Ukrycie kafelka w koncie systemowym" do nowego projektu `cross-cutting/Logowanie-do-amodit`.
> 12. Dodano status "Do analizy" do "Reprezentacja sekcji w DB".
> 13. Dodano szczegÃ³Å‚y do "PowrÃ³t do ZespoÅ‚Ã³w Zadaniowych".

# Planowanie Sprintu â€“ 2025-11-21

**Sprint:** BieÅ¼Ä…cy (listopad)
**Okres:** [brak sprecyzowanych dat]

**PowiÄ…zane projekty:**
- `Klienci/WIM/Komunikator`
- `Klienci/LOT/JRWA`
- `Klienci/WIM/Repozytorium-plikow-DMS`
- `Klienci/WIM/Podpis-kwalifikowany-SignApp-macOS`
- `Klienci/LOT/Integracja-UPS`
- `Klienci/LOT/Integracja-Global-Express`
- `Klienci/LOT/Integracjai-SIEM`
- `Moduly/Edytor-procesow/Edytor-formularzy`
- `Moduly/Modul-raportowy`
- `Moduly/Proces-rejestr`
- `Moduly/Trust-Center`
- `Moduly/Ustawienia-systemowe`
- `cross-cutting/Interfejs-sprawy`
- `cross-cutting/Logowanie-do-amodit`

---

## 1. Status bieÅ¼Ä…cy (Domykanie poprzedniego sprintu)

| Temat | Status | Uwagi |
|-------|--------|-------|
| Komunikator (WIM) | âœ… UkoÅ„czone | Potwierdzone dziaÅ‚anie u klienta. ZostaÅ‚ **wgrany do klienta (WIM)** i na ten moment koÅ„czymy pracÄ™ w ramach MVP, czekamy na potencjalne uwagi klienta. |
| Amrestowy | âœ… UkoÅ„czone | Piotr koÅ„czyÅ‚ (status z czatu). |

---

## 2. Plany na sprint

### JRWA (Jednolity Rzeczowy Wykaz Akt) dla LOT

**Projekt:** `Klienci/LOT/JRWA`

**Kontekst i cel:**
Przygotowanie struktury danych dla JRWA na wzÃ³r integracji z GUS TERYT. Celem jest umoÅ¼liwienie wyboru klasy z wykazu w polu "OdnoÅ›nik" i zwrÃ³cenie jej atrybutÃ³w.

**Zakres prac:**

| Zadanie | Osoba | Estymacja | ZaleÅ¼noÅ›ci |
|---------|-------|-----------|------------|
| Budowa struktury JRWA (tabela, ÅºrÃ³dÅ‚o danych) | **Piotr Buczkowski** | start przyszÅ‚y tydz. | - |
| Ewentualne przejÄ™cie tematu w dalszym kroku | **Mariusz Piotrzkowski** (?) | - | JeÅ›li Piotr nie zdÄ…Å¼y/przekaÅ¼e |

**SzczegÃ³Å‚y techniczne:**
- Dedykowana tabela w bazie.
- Mechanizm ÅºrÃ³dÅ‚a danych zwracajÄ…cy obiekt/JSON.
- DostÄ™p w reguÅ‚ach przez notacjÄ™ kropki: `[PoleJRWA].KlasaArchiwalna`.

**Decyzje podjÄ™te przy planowaniu:**
- Rezygnacja z implementacji uprawnieÅ„ do klas JRWA w tym sprincie (klient LOT nie chce przypisywaÄ‡ klas do dziaÅ‚Ã³w, stwierdziÅ‚, Å¼e nie bierze odpowiedzialnoÅ›ci za przypisywanie klas do dziaÅ‚Ã³w, wiÄ™c prawdopodobnie wszyscy bÄ™dÄ… widzieÄ‡ wszystko).
- ZarzÄ…dzanie strukturÄ… (interfejs) przesuniÄ™te na kolejne sprinty.

---

### Repozytorium PlikÃ³w (WIM)

**Projekt:** `Klienci/WIM/Repozytorium-plikow-DMS`

**Kontekst i cel:**
Uruchomienie podstawowej funkcjonalnoÅ›ci tworzenia folderÃ³w.

**Zakres prac:**

| Zadanie | Osoba | Estymacja | ZaleÅ¼noÅ›ci |
|---------|-------|-----------|------------|
| Przygotowanie pierwszego endpointu (tworzenie folderÃ³w) | **Anna SkupiÅ„ska** | 1d (dziÅ›) | Ania przygotowuje endpoint. |
| PodpiÄ™cie pod endpoint (tworzenie folderÃ³w) | **Filip LiwiÅ„ski** | - | Czeka na AniÄ™. Filip siÄ™ podpina. |
| Wsparcie dla Ani przy problemach z bazami pod testy | **MichaÅ‚ Zwierzchowski** | - | - |

---

### SignApp (MacOS)

**Projekt:** `Klienci/WIM/Podpis-kwalifikowany-SignApp-macOS`

**Kontekst i cel:**
DokoÅ„czenie prac nad aplikacjÄ… i przygotowanie do testÃ³w u klienta.

**Status:**
Aplikacja gotowa (UI poprawione), ale niecertyfikowana.

**Decyzje podjÄ™te przy planowaniu:**
- PrzekazaÄ‡ wersjÄ™ niecertyfikowanÄ… do testÃ³w dziaÅ‚owi IT klienta (z pominiÄ™ciem dyrekcji).
- Klient musi byÄ‡ Å›wiadomy koniecznoÅ›ci akceptacji instalacji z nieznanego ÅºrÃ³dÅ‚a. Dyrektorowi takiej wersji nie damy.

**Ryzyka:**
- OpÃ³Åºnienia w certyfikacji.
- Problem z podpisywaniem (raz dziaÅ‚a, raz "wymaga peÅ‚nej autoryzacji") â€“ do weryfikacji przez Åukasza Brockiego (czy Simplus zwraca takÄ… informacjÄ™).

**Zakres prac:**

| Zadanie | Osoba | Estymacja | ZaleÅ¼noÅ›ci |
|---------|-------|-----------|------------|
| Poprawki widoku, panel wyboru certyfikatu, obsÅ‚uga flagi e-poleconego | **Adrian Kotowski** | - | - |
| Wypisywanie z raportÃ³w (nowa funkcjonalnoÅ›Ä‡) | **Adrian Kotowski** | - | - |
| Weryfikacja zwrotki Simplus dot. blokady karty | **Åukasz Brocki** | - | - |

---

### Integracje Kurierskie (LOT)

**Projekt:** `Klienci/LOT/Integracja-UPS`, `Klienci/LOT/Integracja-Global-Express`

**Kontekst i cel:**
Integracja z nowymi dostawcami usÅ‚ug kurierskich dla LOT.

**Zakres prac:**

| Zadanie | Osoba | Estymacja | ZaleÅ¼noÅ›ci |
|---------|-------|-----------|------------|
| Integracja UPS i Global Express | **Åukasz Brocki** | Global Express w tym sprincie | Dane pozyskane |

---

### Integracja SIEM (LOT)

**Projekt:** `Klienci/LOT/Integracjai-SIEM`

**Kontekst i cel:**
Monitorowanie zdarzeÅ„ systemu AMODIT w systemach SIEM klienta.

**Decyzje podjÄ™te przy planowaniu:**
- Zamiast pisaÄ‡ dedykowanÄ… integracjÄ™, AMODIT wystawi logi w ustandaryzowanym formacie na porcie, a system SIEM klienta bÄ™dzie nasÅ‚uchiwaÅ‚.

---

### Edytor Formularza i Lista PÃ³l

**Projekt:** `Moduly/Edytor-procesow/Edytor-formularzy`

**Kontekst i cel:**
Domykanie tematu nowego edytora graficznego i listy pÃ³l. WyszÅ‚o sporo bugÃ³w i niespÃ³jnoÅ›ci wizualnych.

**Zakres prac:**

| Zadanie | Osoba | Estymacja | ZaleÅ¼noÅ›ci |
|---------|-------|-----------|------------|
| Poprawki edytora graficznego i listy pÃ³l (bugi, wizualne) | **ZespÃ³Å‚ Frontend** | - | - |
| PorzÄ…dkowanie pola typu Tabela (rozjechany import, ikonki) | **Mariusz Piotrzkowski** (?) | - | JeÅ›li Piotr weÅºmie JRWA |
| PodglÄ…d reguÅ‚ pola (Prawy panel) | **Do ustalenia** | - | - |
| Naprawa dostÄ™pu do reguÅ‚ tabeli | **Do ustalenia** | - | - |
| Naprawa dodawania nowej sekcji z poziomu listy pÃ³l | **Do ustalenia** | - | - |
| Poprawki wizualne (zaokrÄ…glenia, podÅ›wietlenia pÃ³l Search) | **PrzemysÅ‚aw RogaÅ›** | - | - |

**Decyzje podjÄ™te przy planowaniu:**
- "ZarzÄ…dzaj polem" powinno zawieraÄ‡ "ciÄ™Å¼sze" funkcje (usuÅ„, zmieÅ„ typ pola), ktÃ³re nie sÄ… uÅ¼ywane na co dzieÅ„. To byÅ‚ kontekst dyskusji UX (Kamil vs Janusz/Damian) o tym, gdzie umieÅ›ciÄ‡ rzadkie akcje.
- Konieczny redesign panelu edycji pola (UX).

---

### ModuÅ‚ Raportowy

**Projekt:** `Moduly/Modul-raportowy`

**Kontekst i cel:**
Poprawa dziaÅ‚ania i wydajnoÅ›ci filtrÃ³w uÅ¼ytkownika.

**Zakres prac:**

| Zadanie | Osoba | Estymacja | ZaleÅ¼noÅ›ci |
|---------|-------|-----------|------------|
| Prace nad indeksami (wydajnoÅ›Ä‡ filtrÃ³w) | **Mateusz Kisiel** | - | - |
| PorzÄ…dkowanie operatorÃ³w daty w filtrach | **PrzemysÅ‚aw RogaÅ›** | - | - |

---

### Inne zgÅ‚oszenia backlogowe

**Kontekst i cel:**
PrzeglÄ…d i przypisanie zgÅ‚oszeÅ„ z backlogu.

**Zakres prac:**

| Zadanie | Osoba | Estymacja | ZaleÅ¼noÅ›ci |
|---------|-------|-----------|------------|
| Klucz nie jest unikalny (rejestr, usuniÄ™te sprawy) | **Kamil Dubaniowski** | - | **Projekt: `Moduly/Proces-rejestr`** |
| Informacja o zablokowanej karcie (SignApp) | **Damian KamiÅ„ski** | - | **Projekt: `Klienci/WIM/Podpis-kwalifikowany-SignApp-macOS`**. Do weryfikacji z Åukaszem Brockim |
| WyÅ›wietlanie sekcji na telefonie (aplikacja PWA) | **Damian KamiÅ„ski** | - | **Projekt: `cross-cutting/Interfejs-sprawy`**. Do Åukasza |
| Nagranie ZygmuntÃ³w (paczek / wielu podpisÃ³w) | **Kamil Dubaniowski** | - | **Projekt: `Moduly/Modul-raportowy/Masowe-podpisywanie`**. Do zapytania Mateusza |
| Ukrycie kafelka w koncie systemowym | **Kamil Dubaniowski** | - | **Projekt: `cross-cutting/Logowanie-do-amodit`**. Kontekst: Janusz ma konto systemowe do logowania siÄ™ do Azure DevOps poprzez API, wiÄ™c kafelek nie moÅ¼e byÄ‡ widoczny w kroku logowania przez UI. |
| Hotfix 21051 (kwiecieÅ„) | **MichaÅ‚ Zwierzchowski** | - | Do backlogu |

---

## 3. Decyzje architektoniczne (ad-hoc)

| Decyzja | Kontekst | Status | Uzasadnienie |
|---------|----------|--------|--------------|
| Reprezentacja sekcji w DB | Frontendowa implementacja sekcji | ğŸ’¡ Do weryfikacji / Do analizy | NaleÅ¼y zmieniÄ‡ logikÄ™ po stronie backendu, aby sekcje miaÅ‚y swojÄ… reprezentacjÄ™ w bazie danych, a nie tylko redundantny zapis w kaÅ¼dym rekordzie definicji pola. To jest wiÄ™ksza zmiana, status "Feature Request". |

---

## 4. Ryzyka i blokery

| Ryzyko/Bloker | WpÅ‚yw | Mitygacja | WÅ‚aÅ›ciciel |
|---------------|-------|-----------|------------|
| NieobecnoÅ›Ä‡ Adriana | Wysoki | - | Damian KamiÅ„ski |
| Zatory w testach (koniec sprintu) | Wysoki | Przypominanie o bieÅ¼Ä…cym mergowaniu | ZespÃ³Å‚ |

---

## 5. Organizacja pracy

- **NieobecnoÅ›ci:** Damian (Å›roda - warsztaty), Janusz (Å›roda - pogrzeb).
- **Orlen Paczka:** Integracja TrustCenter, temat od Moniki. Damian ma siÄ™ zapoznaÄ‡.
- **Rossman historia biznesowa:** Damian przygotuje MVP dla prezentacji.
- **Koncepcja ZespoÅ‚Ã³w Zadaniowych:** PowrÃ³t do idei staÅ‚ych zespoÅ‚Ã³w celowych (2 backendowe, 1 frontendowy, testerki przypisane). ZespÃ³Å‚ Trust Center (Marek), ZespÃ³Å‚ AI/OCR (Mateusz).

---

## 6. Metodologia planowania sprintu (tablice w Teams)

### PodejÅ›cie do planowania

**Wysokopoziomowe podejÅ›cie:**
- Tablice w Teams - bardziej po projektach niÅ¼ po zadaniach.
- Cel: pokazanie wysokopoziomowo, kto siÄ™ czym zajmuje i jakie sÄ… gÅ‚Ã³wne cele sprintu.
- AbstrahujÄ…c od bugÃ³w i hotfixÃ³w, ktÃ³rymi staramy siÄ™ opiekowaÄ‡ na co dzieÅ„.

**Korelacja z backlogiem:**
- Docelowo: Inicjatywa â†’ Epik â†’ MVP â†’ Ficzery â†’ Use case'y â†’ PBI.
- Repozytorium plikÃ³w - MVP 1 (w ramach epika "Repozytorium MVP 1").
- Oznacza to, Å¼e zrealizujemy wszystkie punkty, ktÃ³re sÄ… do tego podpiÄ™te, a przez to osiÄ…gniemy okreÅ›lone cele biznesowe.

**Zasady:**
- Nie ma czegoÅ› takiego jak "wrzutki, bo zrÃ³b mi to czy tamto" - oprÃ³cz hotfixÃ³w (gdy u klienta coÅ› padÅ‚o, nie dziaÅ‚a).
- KaÅ¼dy inny przypadek nie jest robiony w tym sprincie - wpisujemy na listÄ™, Damian, Kamil czy Åukasz decydujÄ…, na ile jest to waÅ¼ne.
- Jedyna Å›cieÅ¼ka, Å¼eby pozwoliÄ‡ sobie na takie zgÅ‚oszenie, to wy sami (dodanie zgÅ‚oszenia na bieÅ¼Ä…cy sprint).
- Wszystko inne przechodzi przez PM-Ã³w (codziennie rano na Daily poÅ›wiÄ™camy 20 minut i bierzemy zgÅ‚oszenia z poprzedniego dnia).
- WyjÄ…tki: serwisowe, jak Trust Center, serwis OCR (Mateusz reaguje).

**Feedback zespoÅ‚u:**
- Adrian: to jest takie wysokopoziomowe, raczej nie widzimy tego na naszej tablicy, nie pokazuje questÃ³w czy dodatkowych zadaÅ„, pojedynczych PBI, jakiÅ› bugÃ³w.
- Mariusz: rozumiem w taki sposÃ³b, Å¼e na Azure mamy zadania konkretne, wydzielone dla programistÃ³w z opisem, a w Teams mamy w kategorii przedziaÅ‚u czasowego jako jeden sprint, jakie sÄ… ogÃ³lne zaÅ‚oÅ¼enia.
- Mateusz: mi siÄ™ podoba, Å¼e jest krÃ³tsze, bardziej konkretne, moÅ¼na sobie Å‚atwo zobaczyÄ‡, co jest do zrobienia przez jakie osoby.
- Kamil: bÄ™dziemy siÄ™ przewijaÅ‚y te wrzutki, o ktÃ³rych mÃ³wi Adrian, ale wiadomo, waÅ¼nych hotfixÃ³w nie pomijamy, dla nas to jest uÅ‚atwienie, Å¼e wy macie cel, wiecie, Å¼e z tego w poniedziaÅ‚ek bÄ™dziemy was pytaÄ‡.

---

## 7. Wydania

**Wersja grudniowa:**
- Powinna juÅ¼ wyjÅ›Ä‡ (umawialiÅ›my siÄ™ do poÅ‚owy listopada).
- Z dopiskiem "beta" oficjalnie.
- NowoÅ›ci: lista pÃ³l, matryca uprawnieÅ„.
- BÄ™dziemy jeszcze pakowaÄ‡ UPS i wszystko pod LOT.
- ZrezygnowaliÅ›my z wrzeÅ›niowej, Å¼eby wydaÄ‡ grudniowÄ….
- MoÅ¼emy juÅ¼ usunÄ…Ä‡ komunikat i opcjÄ™ przeÅ‚Ä…czania siÄ™ na stare ustawienia systemowe, testowaÄ‡ u nas, czy wszystko zaopiekowaliÅ›my.

**Wersja marcowa (przyszÅ‚oroczna):**
- PojawiÅ‚a siÄ™ teÅ¼ marcowa przyszÅ‚oroczna.

**Integracje (UPS, Global Express):**
- JeÅ›li koledzy to dobrze robiÄ… jako rozszerzenia (osobne DLL-ki), to wpiÄ™cie tego, czy pojawi siÄ™ w grudniowej czy marcowej, to bÄ™dzie tylko kwestia podpiÄ™cia.

---

## 8. Uwagi dodatkowe

- **"Åukasz Borowski" vs "Åukasz Brocki"**: W transkrypcji uÅ¼ywano zamiennie. Ujednolicono na Åukasz Brocki.
- **WIM/Szafir**: Klient uparÅ‚ siÄ™ na Szafira, mimo prostszych alternatyw (SimpleSign za 245 zÅ‚). Janusz Bossak: **"UparÅ‚ siÄ™ â€“ jak gÅ‚upi â€“ jeden czÅ‚owiek â€“ i robimy."**
- **Apaczka**: PomysÅ‚ na przyszÅ‚oÅ›Ä‡ dla integracji kurierskich (broker, ktÃ³ry ma integracjÄ™ ze wszystkimi firmami kurierskimi w Polsce). Wymaga zbadania kosztÃ³w i prowizji.
- **Wzmianki (Mariusz Piotrzkowski)**: Mariusz mÃ³wi o "polu typu edytowalne HTML" zamiast zwykÅ‚ego pola tekstowego.
- **Edytor formularza (Przemek RogaÅ›)**: Przemek wprowadziÅ‚: kolory ikon, przenoszenie sekcji, szukanie po typie pola, edycja GUID (wÅ‚Ä…czana ustawieniem systemowym).
- **Komunikator (Mateusz Kisiel)**: Funkcja OCR limituje strony (domyÅ›lnie pierwsze 10 i ostatnie 3). To nowa funkcjonalnoÅ›Ä‡.

