**Transkrypcja**

3 listopada 2025, 08:01AM

**Janusz Bossak** rozpoczęto transkrypcję

**Janusz Bossak** 0:04  
Dobra naprawa nie jest.  
O k tym podsumowaniu podsumujmy ten sprint, co tam się nam.  
Udało zrobić.  
Potem zacznie.  
Może tej Kamili Damian moderuje tematy?

**Damian Kaminski** 0:27  
Yy no dobrze, to znaczy pytanie, czy ktoś chce zacząć?

**Mariusz Piotrzkowski** 0:33  
Ja w sumie jedną drobną rzecz, którą zrobiłem w tym sprincie, taką nową, poza naprawami błędów, to jest ten dolny pasek, nawigację dokumentu, to mógłby ewentualnie pokazać to będzie krótkie.

**Damian Kaminski** 0:41  
Proszę bardzo.

**Kamil Dubaniowski** 0:44  
Jadam kontekst biznesowy, to jest funkcjonalność, którą mieliśmy do tej pory zmienił się nieco interfejs. Jak wiemy tej sprawy? Wcześniej przełączanie dokumentów było tutaj w środkowej części tego podglądu.  
Natomiast teraz zeszło to na dolną belkę nawigacji.  
Klienci się o to upomnieli, tak naprawdę my chcieliśmy właściwie z tego zrezygnować, natomiast wyszło, że jednak jest to używane przełączenie się między kolejnymi dokume.  
Wygląda teraz w ten sposób, że.  
No to dopóki mamy jeszcze coś po lewej to idziemy do lewej jak mamy coś poprawić, jedziemy do prawej w momencie, kiedy już skończyliśmy całą listę, to po prostu to jest strzałki w lewo.

**Mariusz Piotrzkowski** 1:24  
Oczywiście biorąc pod uwagę, że nie jest, nie ma podglądu plików takich jak na przykład plik mkv tutaj mam to on się w ogóle nie wyświetla na tej liście nie jest jako poprzedni, bo nie ma podglądu.  
No ale tak taka tak taki drobny rework tego Dolnego sporo było ustawienia z tym, żeby to się dobrze sformatował było, bo fajny, fajnie, żeby przycinał odpowiednio nazwy.  
No ale poza tym nie było to nic bardziej skomplikowanego.

**Piotr Buczkowski** 1:49  
Mamy podglądy do plików wideo, może k. Fałszywa dodać ostrzeżenie.  
Mamy poglądy do plików wideo, może KV na dodać.

**Mariusz Piotrzkowski** 1:58  
Może?  
Bo to jest nietypowy format w sumie.

**Piotr Buczkowski** 2:01  
Być może po.  
Zapomnieliśmy o tym. To nie wiem, czy to jest teraz często raz spotykamy.

**Mariusz Piotrzkowski** 2:10  
Czy tylko tak słabo? Piotr słyszę, czy to u wszystkich tak jest?

**Kamil Dubaniowski** 2:12  
Coś ciebie tak.

**Mariusz Piotrzkowski** 2:17  
Z tego co zrozumiałem, to Piotr mówił, że mamy mechanizm podglądu filmów, ale w tym przypadku mkv jako.

**Kamil Dubaniowski** 2:23  
Nie został.

**Mariusz Piotrzkowski** 2:24  
Nie, nie jest obsługiwany. Podejrzewam, że dlatego, że MK może zawierać tak naprawdę wszystkie formaty obrazu i audio i wiele różnych ścieżek, więc byłby bardzo skomplikowany, żeby go obsłużyć. Prawdopodobnie w 100 procentach byłoby tak, że jedna trzecia pliku będzie wołała. Reszta nie, więc pewnie dlatego nie ma akurat, ale zgaduję, że to był jakiś klasyczny NP. 4, no to pewnie by zadziałało.

**Piotr Buczkowski** 2:46  
Tam jest chyba po prostu lista rozszerzeń tak obsługiwanych można spróbować dodać. Nie wiem czy jest sens, czy nie słuchaliśmy teraz lepiej.

**Mariusz Piotrzkowski** 2:53  
Chyba nie ma sensu. To było coraz lepiej.

**Damian Kaminski** 2:55  
Tak.

**Mariusz Piotrzkowski** 2:57  
Według mnie nie ma sensu, bo to jak mówiłem jest zbyt dużo kombinacji, co mkw, może zawierać? To jest najbardziej rozbudowany format, chyba filmów, kontener filmów.

**Piotr Buczkowski** 3:05  
Znaczy tutaj tak jest po prostu obiekt typu wideo także.  
Albo usłyszy albo nie.

**Mariusz Piotrzkowski** 3:11  
Afektywne tak no bo to.

**Piotr Buczkowski** 3:13  
No dobrze to to to taka uwaga.

**Mariusz Piotrzkowski** 3:15  
Podobnie z nowych rzeczy to w sumie tyle, bo jeszcze tam na 2 nowymi rzeczami pracuje to w tym sprzęcie pewnie dopiero dokończy.  
Dzięki.

**Damian Kaminski** 3:24  
O k. Związane z tym tematem jest też temat Filipa.  
Bo poprawiliśmy też podgląd raportu, żeby on był jednolity, natomiast no on jeszcze tej poprawki nie zawiera i czy on będzie?  
Miał możliwość jakiegoś przełączania się w takim kontekście, to to pewnie należałoby się zastanowić, może i tak.  
Natomiast nie wiem, czy Filip jesteś w stanie to pokazać.

**Kamil Dubaniowski** 3:49  
No takie przyłączenie wnioskowali też tam jeden ze starszych klientów. To co pamiętacie z?

**Damian Kaminski** 3:54  
Na raporcie można myśli.

**Kamil Dubaniowski** 3:56  
Tak, tak z wyszukiwania zaawansowanego tego bieli. Pamiętacie to wyszło wśród konsultantów.  
Tak jak powiedział, że to jest klientom, bo ze 2013, że dla nich w ogóle było robione wyszukiwanie zaawansowane i oni mieli tam właśnie podglądy takie luźne na sprawie dodane.  
I i z wyszukiwania dało się je podglądać.  
Mogłyby to wejść jak najlepiej do nowego sportowego, no ale.

**Damian Kaminski** 4:21  
No dobra, no to jest odrębny niestety komponent, bo tutaj to mamy reaktor, a tu nie aktowe, więc trzeba to zrobić tak jakby odtworzyć na nowo, ale.  
Możemy się nad tym pochylić?

**Filip Liwiński** 4:36  
To tak to mogę pokazać te te ten ten polski dokumentów na raportach.

**Damian Kaminski** 4:41  
Proszę bardzo.

**Filip Liwiński** 4:47  
Tak jest przybliżonym do tego raportu na sprawie.  
Że z pagina racja to same akcje to na sprawie.  
Też widok pełnoekranowy.  
Też ładowanie kolejnych stron.  
Też jaką sprawie?  
No i to w sumie tyle, no bo też mogę przy okazji pokazać.  
Sortowanie na formularzu na liście liście.  
Formularzu i to jest tam dodawaliśmy funkcje dodawania pola.  
No to oddawanie Forest teraz wszyscy.  
I mamy okno modalne do budowania jakiegoś tam pola.  
Słownik.  
Tak i sortowania sortowanie puli sekcji.  
Drop.  
I tak samo pól.  
Też po zagnieżdżonych bratnie.

**Damian Kaminski** 6:13  
A między sekcjami też można przenosić tak pola?

**Filip Liwiński** 6:15  
Jeszcze jeszcze właśnie tego nie robiłem.

**Kamil Dubaniowski** 6:16  
Jeszcze nie to mam wpisane na ten sprint.

**Filip Liwiński** 6:19  
Tak.

**Damian Kaminski** 6:20  
No k.

**Piotr Buczkowski** 6:21  
Bo to co zauważyłem w piątek obsługuje przecie błędy w duplikowanie nazwę.

**Filip Liwiński** 6:21  
Ee.

**Kamil Dubaniowski** 6:24  
To też też też tak tak tak tak jak ci tam się napisałem, to jest do obu tematów i do formularza graficznego i do listy to już sobie dopisałem do listy zadań. Tym na tym te 2 tygodnie.

**Filip Liwiński** 6:36  
I co tam jeszcze? No i w sumie to jest repozytorium plików tu nie wiem Damian pokazywać.

**Damian Kaminski** 6:43  
Myślę, że na ten moment chyba się wstrzymamy, bo znaczy nie wiem jak Janusz to niż bo.

**Kamil Dubaniowski** 6:49  
Znaczy tutaj wiem, że jest chyba też z nami Daniel.  
Powinien być przynajmniej, a jak nie to obejrzą nagranie, bo to było jedno z ich zgłoszeń. Temat dotyczący pola typu static poziomu tej listy. Ona teraz jest już również edytowalne w poziomie takiego okna.

**Filip Liwiński** 7:06  
Tak.

**Kamil Dubaniowski** 7:08  
Narzędziami tak, czyli nie nie już tam inline, tylko można sobie je edytować i formatować.  
Natomiast pozostałe typy tekstowe zwykłe, no są inne żeby.  
Przyspieszyć tak, bo tutaj się nie używa stylowa n, więc nie ma sensu otwierać jakiegoś okna. Teksty zazwyczaj tłumaczeń nas w pól są krótkie, więc edycja pól na przykład jest w inne wyjątkiem. Właśnie jest to pole static, które się otwiera.  
W edytorze z forma to tak.  
I zmiana typu pola chyba już była. Zmieniliśmy tutaj jedynie nieco tam styl tego przycisku, żeby to wyglądało tak jak w innych miejscach, ale ale cały schemat działa tak samo, więc to jakaś kosmetyka jeszcze weszła w tym sprincie.  
A od przyszłego sprzętu też jest sporo tematów takich wyrównawczych, żebyśmy właśnie dogonili te starą listę.  
Yy między innymi w momencie, kiedy Filip dodał pole typu Słownik, to my nie widzimy tutaj, jaki to jest Słownik.  
I nie da się szybko do tego słownika przejść, więc takie jeszcze niuanse ze starej listy. Wszystko wypisałem listę i to jest też cel sprintu, ale to za 2 tygodnie.

**Damian Kaminski** 8:21  
Ok, jeśli to wszystko to Filip pokaż, może jednak uważam, że.

**Filip Liwiński** 8:25  
Nam, że.

**Damian Kaminski** 8:26  
Ee, pokaż to czym się zajmowałeś?  
Więc kontekst biznesowy tworzymy zupełnie nową funkcjonalność na potrzeby.  
Realizacji umowy dla filmu tak jak zrobiliśmy komunikator, tak samo repozytorium plików tak, czyli coś, co jest zupełnie nowym podejściem w kontekście obsługi obiektów w modlicie? Tak, czyli nie powiązanie ze sprawą, to nie sprawa niesie pliki, tylko pliki są.  
Totalnie niezależne tak tak jak no w każdym repozytorium plików.  
Ee, jesteśmy na razie na etapie, gdzie mamy już jako jakiś zalążek frontendu on już w sumie jest dość mocno zaawansowany w kontekście tego, jakie na wstępie te repozytorium będzie miał funkcjonalności, natomiast nie mamy jeszcze żadnego backendu, więc bardziej może w formie zabawkowej tak możliwość przeszukiwania drzewa to drzewo się wyrysował uje tak jak widzicie i.  
I możliwość no właśnie.  
Ee a dowania i udostępniania.  
Określonych zasobów.  
Różne widoki, więc tutaj staramy się być spójni z tym co.  
Już istnieje tak w zakładce procesy czy raport raporty, czyli te układy kafelkowy, czy też układy listowe.  
I to na ten moment chyba tyle, bo tu jeszcze to nie działa tak nigdzie, w sensie nie ma do tego backendu tutaj czekamy na wytyczne od Piotra.  
I będziemy może jako jeszcze ciekawostkę będziemy to robić analogicznie jako komunikator, czyli zewnętrzną aplikacją przy wsparciu.  
Jaja po prostu, żeby przyspieszyć prace nad tym.

**Piotr Buczkowski** 10:13  
Nie.

**Damian Kaminski** 10:15  
Tak piotrze.

**Piotr Buczkowski** 10:16  
Potem nie.

**Damian Kaminski** 10:18  
To uzupełnie, jeśli jeśli chcesz coś jeszcze dopowiedzieć, to możesz tu wysoko poziomo.

**Piotr Buczkowski** 10:21  
Wymagania, które usłyszałem wymagania, które od was usłyszałem w czasie piątkowego spotkania sprawiają, że to będzie czym siemowita.  
Popartą obecne struktury.

**Damian Kaminski** 10:33  
No to tak jak słyszycie tutaj jeszcze ustalamy właśnie ten backend do wymagań, więc ja miałem jeszcze stan piątku, a dzisiaj w takim więc no może na razie nie będziemy się w tym zakresie rozwodzić, bo jest właśnie jeszcze na etapie projektowania, skoro już tak zaleca, to nie tak będziemy to realizować.

**Lukasz Bott** 10:52  
Damian, Przepraszam, mam pytanie takie z ciekawości, bo stwierdziłeś, że no przynajmniej tak funkcjonalnie to że że to będzie odrębne jakiś tam repozytorium plików niepowiązanych ze sprawami tak, czyli że filler, ale rozumiem, że przewidujemy jakość, funkcjonalność typu, że mamy na sprawie i podłącz plik z repozytorium.

**Damian Kaminski** 11:04  
Tak, tak.

**Piotr Buczkowski** 11:13  
Właśnie dlatego właśnie dlatego nie będziemy to robić jako.

**Damian Kaminski** 11:19  
Dalekosiężnie tak.

**Piotr Buczkowski** 11:20  
No takiej funkcjonalności powiązania plików.

**Damian Kaminski** 11:23  
Yhm. Mów.

**Piotr Buczkowski** 11:23  
Sprawą.  
Roślin dla takich funkcjonalności i przemyślałem to i to to będzie wewnętrzna modli. To nie będzie to zewnętrzna aplikacja.  
Żeby zrobić właśnie takie powiązania ze sprawcami typu, że powiedzmy na koniec sprawy podany plik wpinasz do repozytorium albo z repozytorium pobierasz plik do sprawy.  
Czy z pliku z repozytorium stratuje sprawy?

**Damian Kaminski** 11:49  
Natomiast są to funkcjonalności, które wiemy, że będą przydatne w przyszłości. Nie wchodzi to w ramach naszego mpk, więc na starcie przy wydaniu produkcyjnym takiej funkcjonalności, integracji ze sprawami w tą czy w drugą stronę jeszcze nie będzie.

**Lukasz Bott** 11:58  
O k dobra.

**Janusz Bossak** 12:06  
No ale tak powiem przyszłościowo trzeba mieć już dobrą ale niektóre no żeby dało się to zrobić.

**Damian Kaminski** 12:08  
Tak.  
Dokładnie.

**Lukasz Bott** 12:12  
Ewentualnie tutaj możliwość pobrania jakiegoś tam linku do do do do pliku i z Nie wiem to w tekście załączenia linku nie no przynajmniej.

**Piotr Buczkowski** 12:19  
Nie.

**Damian Kaminski** 12:23  
Znaczy, to może będzie rozwiązanie właśnie na początku tak, żeby posługiwać się linkami, ale docelowo no pewnie będzie taka integracja, jak powiedziałeś natomiast, no robimy to na razie na zaliczenie.

**Lukasz Bott** 12:27  
No takie.

**Damian Kaminski** 12:34  
A potem najchętniej byśmy to mówiąc wprost wystawili za to komuś rachunek za kolejne funkcjonalności, więc trzeba znaleźć klienta.

**Lukasz Bott** 12:44  
Dobry.

**Damian Kaminski** 12:49  
No dobrze, to tak jak mówię to jeszcze nie jest gotowe, więc tutaj nie będę się skupiał na funkcjonalnościach bardziej zabawkowo, że właśnie pracujemy nad tym tematem i tu ze strony właśnie Filipa już jesteśmy bardziej zaawansowani niż backend owo, ale ale będziemy to w tym sprincie nadrabiać.

**Filip Liwiński** 13:10  
No dobra, to chyba tyle ode mnie.

**Damian Kaminski** 13:14  
Dobra, dzięki.

**Daniel Reszka** 13:15  
A Przepraszam, bo nie słyszałem początku te pliki, gdzie będą przechowywane w bazie czy nas na dysku?

**Damian Kaminski** 13:19  
Nie.  
Na dysku.

**Piotr Buczkowski** 13:20  
Tak samo jak obecne załączniki.

**Daniel Reszka** 13:22  
Tak samo o k.

**Piotr Buczkowski** 13:23  
Tylko nie przypięte do spraw.  
Tak naprawdę.

**Daniel Reszka** 13:26  
K.

**Piotr Buczkowski** 13:28  
Tak, pomyślałem, żeby to, żeby to był taki odpowiednik, powiedzmy obecne jakiś ty skanów.  
Tylko uporządkowany.  
No tak.  
Co pragnieniami?

**Daniel Reszka** 13:40  
I to będzie jakiś osobny folder, bo teraz już nikt są jakby przypięte do folderów spraw, to będzie po prostu z folder ze wszystkimi załącznikami czy struktura tych plików na na dysku.

**Damian Kaminski** 13:51  
Znaczy, słuchajcie, no właśnie, to zaby zbyt szczegółowe pytanie jesteśmy na etapie jeszcze projektowania tego backendu całego, więc jak to już będzie, to wtedy będziemy w stanie potwierdzić ostateczną wersję, żeby tu nie nie wprowadzać zamieszania.

**Piotr Buczkowski** 13:51  
To jest to jeszcze wymyślimy.

**Daniel Reszka** 13:54  
Okej, znaczy chodzi o to, żeby.  
Dobra.

**Piotr Buczkowski** 14:04  
Nie Cisza, Cisza i tylko powiem mogę powiedzieć tylko, że raczej według mnie powinniśmy jednak pójść w rozbudowywała modi ta z wykorzystaniem obecnych struktur amo litowych do przechowywania plików.  
Żeby nie robić tego też oddzielnie, żeby można było właśnie te takie integracje ze sprawami zrobić w przyszłości, chcieliście, żeby przemyśleć, żebym przemyślał, to przemyślał.

**Damian Kaminski** 14:18  
Mhm.  
Bardzo się cieszymy.

**Janusz Bossak** 14:31  
To się cieszymy.

**Lukasz Bott** 14:33  
To pierwsze może jeszcze uwzględnienie jedną rzecz projektując to, bo gdzieś tam ze strony p kfu tak dobrze PKU jest to jakieś zapotrzebowanie, żeby można było przechowywać pliki.  
Ścieżkę do przechowywania plików w per process, tak mówiąc może tutaj gdzieś.  
Projektu jest backend, którzy też mieli taką funkcjonalność, może docelowo uwzględnienie.  
Żeby sobie może uchem, nie wiem czy jest to powiązane, ale skoro pliki to pliki, to rzucą hasło tak.

**Piotr Buczkowski** 15:02  
Ok.  
Sobie jest sens tak skazać, że ścieżkę dla plików repozytoriów pozorów.

**Lukasz Bott** 15:16  
Mielisz.

**Piotr Buczkowski** 15:16  
Bo jeżeli będzie można podpinać pod sprawy, to i tak nie będziemy przekopiować do folderu sprawy. No dobrze, to przemyślano tak.  
Ok.

**Damian Kaminski** 15:34  
Dobrze, kto następny jest chętny Mateusz, coś, że ja ją.

**Mateusz Kisiel** 15:38  
Tak to mogę pokazać.  
Przecież.

**Damian Kaminski** 15:44  
Tak.

**Mateusz Kisiel** 15:47  
To tak to doszły w kopercie 2 rzeczy w kopercie jest teraz opcja, żeby wyeksportować się jakiś plik na przykład.  
Wyeksportuj mi listę procesów związanych z oc r.  
No i teraz je pobierze listę procesów, zobaczyć co daje odpowiedni wynik. Tak no zrobił tej listy. Tych procesów można pobrać ją w wordzie albo w mc daunie.  
No i tak to wygląda.  
Jeszcze jest obce teraz, że ma dostęp do spraw właśnie robiłem i test pokażę, czyli przykładowo mamy.  
Mamy jakiś jakąś fakturę?  
Tutaj akurat.  
Mm i dzieleniem o Martins, znaczy widziałem przed chwilą jakąś śpiewa, które sd com takie zapytanie można zrobić. Znajdź mi faktury z o CR fau 3.  
Yy, gdzie nabywca to se deka.  
I teraz one wykonuje zapytanie do pobrania spraw z tym filtrem.  
I dostał jakieś 5 faktur, tak jak teraz spytać, przejdź.  
Do drugiej.  
I w tym momencie przekierowuje do niej można sobie zobaczyć nabywcę.  
Jest serdelka.

**Lukasz Bott** 17:26  
Mateusz, rozumiem, że te zapytanie uwzględnia uprawnienia użytkownika.

**Mateusz Kisiel** 17:31  
No tak tak znaczy. No na póki co na razie to jest takie miałem vip docelowo to będzie działało inaczej przez przez tworzenie raportów takich tymczasowych znaczy ja to widzę.  
Na razie takie właśnie prof. Koncept zrobiłem, że ktoś można zrobić.  
No i jeszcze w bilingu owaniu doszła opcja.  
Podgląd zdjęcia logów z oc era, bo wcześniej nie było takiej takich loków i trzeba go przez bazę wchodzić na teraz już nie tylko ja to mogę robić, ale na przykład Łukasz jak będziesz chciał tam.  
Sprawdzić ktoś użył albo dlaczego coś nie zadziałało. On to można teraz przez stronę wchodzić.

**Lukasz Bott** 18:08  
Ok, dobra, dzięki.

**Mateusz Kisiel** 18:08  
I zobaczyć co taki był wynik i tak dalej.  
To na przykład widać, że s.  
2 używa dalej starego starego oc era, bo jest ten Jestem wynik taki ażurowy, czyli no nie przerzucili się jeszcze na ten nowy model, który mamy.

**Lukasz Bott** 18:29  
O k no tutaj sygnał nie wiem czy jest daniem jest zdaniem to dobrze.  
Jeżeli Jestem zły, jest naszą. Nie wiem klientem serwisowym czy coś, to możesz swoich przebić.

**Daniel Reszka** 18:40  
Ale gdzie przepięć?

**Lukasz Bott** 18:40  
Ale to.  
Słucham?

**Daniel Reszka** 18:42  
Gdzie przepięć?

**Lukasz Bott** 18:44  
No to znaczy przejąć się ich na ten nowym nowy sposób obsługi.

**Daniel Reszka** 18:48  
No ale ostatnio przegraliśmy tego, posłuchasz tam jakieś problemy są to to Janek, możecie do ciebie będzie odzywał. No tak, że trzeba ustalić, czy to jest na pewno dobry sposób.

**Lukasz Bott** 18:53  
No dobra, tu się zdzwonimy po.

**Mateusz Kisiel** 18:58  
Znaczy, ktoś mnie zgłaszał, że brakuje opcji?  
Pobrania sobie całego sterlinga z ocr em do jakiegoś pola, ale okazało się, że tak naprawdę nie jest to potrzebne. No nie chcieli mieć tylko jedną wartość z tego całego stringa, więc robię tego użyć mechanizmu fields. Mam mechanizm to specjalny.

**Daniel Reszka** 19:18  
Tak, ale tam jeszcze czegoś Mateusz brakuje, to Janek będzie wyjaśniał to z Łukaszem, bo tam jakiś kod się jeszcze pobierał, który nie jesteśmy pewni.

**Lukasz Bott** 19:18  
Dobra.

**Mateusz Kisiel** 19:24  
No właśnie wiem, to takie kod po znaczy oni brali z tego długiego tekstu to lepiej robić za pomocą adres e mail.

**Lukasz Bott** 19:27  
Dobra.

**Daniel Reszka** 19:30  
Znaczy tak, Plan jest taki, żeby przepiąć rzeczywiście wszystkich na nowy, więc w tym jest tu też na planujemy, no.

**Damian Kaminski** 19:32  
Słuchajcie to.

**Lukasz Bott** 19:34  
Był tutaj zbędna dyskusja poza poza to spotkanie, tak tak Przemek.

**Janusz Bossak** 19:35  
Dobra, to panie, dyskusja nad tym.

**Damian Kaminski** 19:36  
Operacyjne rzeczy.

**Janusz Bossak** 19:38  
Poczekajcie Przemek ma jakieś.

**Mateusz Kisiel** 19:39  
Widzę, że przyjęcie zgłoszenia.

**Przemysław Sołdacki** 19:41  
Ale wyciąłem mam tylko jedną uwagę jak patrzę co mamy w tej bazie, kto gdzie mam przechowam, gdzie są przechowywane bilingi, to my tam zaczynamy przechowywać bardzo wrażliwe dane. Wszystkie dane odczytane z cera, dane związane z tym, co kopalnie lot zachowuje, tam jest mnóstwo mnóstwo danych, które są wrażliwe, mogą być dane osobowe, mogą być jakieś tam tajemnice firm i tak dalej.  
Yy dostęp do tej bazy musi być mega chroniony, zarówno jakby żeby mm ktoś się nie włamał zewnątrz, żeby jak najmniej osób od nas mogło mieć dostęp do tego, bo to są po prostu ekstremalnie wrażliwe dane, tak jak mamy mocno chronioną bazy w trans Center, bo tam no ciężko, cokolwiek się z tego tam wszystko jest szyfrowane i tak dalej, a tutaj wydaje mi się, że tak jakby nie nie, nie składam, nie przyłożyliśmy wystarczająco dużo.  
Uwagi dla tego bezpieczeństwa, więc zastanówcie się nad tym jak jak to zabezpieczać, bo niektóre, bo dopóki to były dane typu, że firma x prze tworzyła ileś tam dokumentów, no to jest luz, ale jak mamy wszystkie dane, co zostało odczytane, z którego dokumentu z cera i to mogło być zarówno faktury, mogą być potencjalni zupełnie inne dokumenty kadrowe i tak dalej, no to to musi być bardzo dobrze zabezpieczona baza.

**Damian Kaminski** 21:00  
Może powinna być do tego jakaś też to znaczy może jest retencja.  
Ee a może też powinien być jakiś parametr który by określał?

**Janusz Bossak** 21:08  
To jest temat, który trzeba omówić. To jest temat, który trzeba mówić, bo trzeba spełnić jakby 2 rzeczy. Z jednej strony to, co mówi Przemek, czyli bezpieczeństwo, a z drugiej strony rozliczalność w sensie takim, że trzeba wiedzieć i firmy chcą wiedzieć jak działało tam. Ja. Ogólnie rzecz biorąc, tak to akurat ocenia, że mówimy, ale.

**Mateusz Kisiel** 21:20  
Czy?

**Janusz Bossak** 21:28  
Jeżeli ja gdzieś jest no to trzeba umieć to udowodnić, że to ja i coś tam odczytało tak, a nie inaczej.

**Mateusz Kisiel** 21:34  
Że co można zrobić to dodać szyfrowanie w bazie danych, tak żeby nie było to zapisane w planie tekstem tylko szyfrowany.

**Janusz Bossak** 21:41  
Zaparkujemy na razie ten temat i do tego wracamy jak najbardziej i to bezpieczeństwo trzeba tutaj absolutnie zapewnić poziomie czy bazy czy pojedynczych pojedynczej firmy. Każda powinna mieć swoim kluczem. Może szyfrowanym trzeba się nad tym zastanowić.

**Przemysław Sołdacki** 21:56  
To jeszcze tylko jedna sugestia w tym zakresie, bo my dane takie skrypty glinkowe musimy u siebie przechowywać, natomiast w wielu wypadkach nie będziemy potrzebowali przechowywać tych wszystkich danych, co się z soccera roz przeczytało czy co ja i odpowiedziało i mogłobyć tak, że to się zapisuje u klienta w jego bazie, bo to zwłaszcza u klientów premiowych ma sens, że to, czy mamy u klienta u nas nie u nas tylko zostaje oddany biling owe na przykład te właśnie.  
Wyniki u nas się w ogóle nawet nie są do nas przesyłane to jakby zmniejsza nasze ryzyko, że ktoś nie wiem od nas wykradł dane, bo wtedy te dane do nas nie dotarł, tylko zostały klienta, więc to jest zastanowienia, czy gdzieś tam jakąś strukturę w bazie.  
Modlitwa zostawić.

**Janusz Bossak** 22:45  
Mega ważny temat, tak.

**Damian Kaminski** 22:46  
Tak, może wystarczy zachować tylko nazwę załącznika i kasa idi tak od danego klienta i to jest wystarczające żeby znaleźć.  
Czego to dotyczyło?

**Janusz Bossak** 22:58  
Możemy kontynuować jechać dalej. Ten temat już mam. Naprawdę mamy jeszcze trochę temat chyba do omówienia, ale mi się wydaje przynajmniej.  
Potem możemy dyskusję jeszcze zrobić.

**Damian Kaminski** 23:10  
Przemka chyba z nami nie ma, więc nie wiem czy ty Kamil coś będziesz w jego imieniu jeszcze prezentował czy.

**Janusz Bossak** 23:18  
Nie wiem czy.

**Kamil Dubaniowski** 23:19  
Przemek w tym sprincie pracował nad.  
Widokiem stroną bazy wiedzy. Niestety no nie ma go, więc nie pokażemy tego, bo on ma to lokalnie u siebie. Nie wiem czemu przemka nie ma, jeszcze nie dawał sygnału.

**Damian Kaminski** 23:33  
Ale to może podsumuj, że to też jest w sumie w powiązane z tym, co przed chwilą nie.

**Kamil Dubaniowski** 23:35  
Jestem.  
Tak to jest związane głównie z seriami no bezpieczeństwa, ponieważ ten frontend i wydajności zapewne też frontend, który mieliśmy do tej pory dotyczący bazy wiedzy, mogę go w sumie pokazać. To też był pewien element g.  
W koncepcie strona bazy wiedzy służy do zarządzania wiedzą wewnątrz organizacji, z której później kopalnie lot może korzystać. Czyli każda firma może de facto prowadzi sobie swoją indywidualną mazo wiedzy.  
Mamy to podpięte na razie w takiej formie. Tak to jest strona napisana przez jaj.  
Jest to dostępne tutaj w tym miejscu baza wiedzy. Przemek to przepisywał na nowo, tak, żeby to było spójne z naszym design systemem, no i żeby też było.  
Ee, bezpieczne i wydajne, więc tą stronę przepisywali śmy w tym spięcie i de facto ona ma schemat identyczny jak chociażby obszary, słowniki, źródła danych, klucze szyfrujące, więc mamy już szablon pod te kolejne strony, do której będzie potrzeba na napisanie backendu. Natomiast struktura tych wszystkich stron jest identyczna. Zaczęliśmy od tej, no bo te są niby jeszcze w starej technologii, słowniki, fillm obszary i tak dalej.  
No ale pisane przez przez pod jakimś mocniejszym nadzorem teren natomiast to było.  
Tak robione robione przy użyciu ja i tam dłużej z tego co Mateusz mówił jego ingerencji w to nie było weszło tak jak ja i wyprodukować.  
Yy także Przemek to przepisywał w tym sprincie jak będzie Przemek w dalszej części to tego poproszę, żeby pokazał jak się nie pojawi to wam wrzucę sklepu jak już się z nim złapią. Jak to wygląda aktualnie.  
No i w sumie dalsze prace nad edytorem formularza, natomiast tam.  
Podobnie na reagowaliśmy na zgłoszenia na braki. Nie zmieniamy tam już jakoś super tego widoku, jedynie co to potencjalnie wyrównujemy, jeśli o czymś zapomnieliśmy względem starego edytora bądź usprawniamy, patrząc na to, co dało się na liście, żeby ten edytor graficzny jednak też zachęcał do do do pracy i miał te same funkcjonalności, które mieliśmy na liście pól, ale tak jak mówię, no tutaj, tak to wygląd jest identyczny.  
Yy, zmieniają się niuanse.  
Mm.  
Z takich rzeczy, które pamiętam z tego z tego edytora graficznego, to między innymi doszedł właśnie też draken drop.  
Sekcji, którego nie mieliśmy starym edytorze?  
A pojawił się w tym czyli można łapiąc też sekcję. Zauważcie, że całość jest zwija, żeby to było te.  
Do przesunięcia, czyli teraz przynosząc zegar całą sekcję przesyłają sobie do góry pola, ponownie się rozwijają w momencie kiedy już puszczam.  
No także, tak jak mówię, wyglądało tutaj różnice dużych nie zauważyć, natomiast pojawiają się ptaki i idealnie to jest chyba jedyna nowa rzecz, która weszła w ten Weekend sekcji.  
O tak to też się pojawiło. Tak, ja to wpisałem na listę zadań na ten sprint, no nie wiem, po krótce mógłbym opowiadać co jest na ten sprint, ale jest sporo tematów między innymi w tym edytorze też tak wyrównanie, lista i Edyta będą teraz mocno jeszcze eksploatowane w tym sprzęcie.

**Janusz Bossak** 26:50  
Mam jakiś był temat, pamiętam szukania typów to chyba jeszcze nie jest zrobione.  
Dobrze, co tam mamy jeszcze?

**Piotr Buczkowski** 27:18  
Ja mogę nie wiem rozbudowane wystapi, pokazać trochę.

**Damian Kaminski** 27:19  
Maku.

**Janusz Bossak** 27:23  
Dobra.

**Piotr Buczkowski** 27:25  
To już.

**Damian Kaminski** 27:28  
Pojawiła się potrzeba przekazywania dużych plików. Tak?

**Piotr Buczkowski** 27:33  
To może?

**Damian Kaminski** 27:42  
To ja jeszcze zarysuje background tak może do do tej pory.

**Piotr Buczkowski** 27:43  
Poprzedni nie.

**Damian Kaminski** 27:47  
Wgrywanie plików do domu dita było możliwe, no zarówno w ramach sprawy, jak i przez interfejs standardowo i tam maksymalna wielkość tego plikach tego pliku była ustawiana w ustawieniach systemowych, natomiast tu pojawiła się potrzeba przekazywania z dedykowanego formularza przygotowanego przez Piotr akurat węgla do amo. Dita no dużych plików.  
Z kilkuset metrowych czy nawet nawet powyżej jednego giga i w związku z tym powstał nowy endpoint tak do właśnie przekazywania tego typu danych.

**Piotr Buczkowski** 28:21  
Tak przekazywanie przekazywania w inny sposób nie poprzez Jason, gdzie właśnie duże pliki powodowały.  
Że seriali zatory już nie były w stanie obsłużyć także przez.  
Przez form data.  
Tutaj akurat do pola typu z plikiem pedofil starałem się sequela wgrać.

**Daniel Reszka** 28:44  
Ale jest jakieś ograniczenie, bo teraz mówicie, że mogą być jedno gigglowe, ale gdzieś się ustawy jakieś górne ograniczenie.

**Piotr Buczkowski** 28:48  
Tyle ile a ja jest tyle ile jest, a ja się zdefiniowane.  
Bo to nie przechodzi żadnych, właśnie to jej serializacji.  
Dodaj salon czy dżejson i czy deser realizacji dżejson już no nie, nie powinno być problemów tak przemoc to testowa testowałem u siebie chyba na 500 mega bajtach to to było 150.

**Daniel Reszka** 29:04  
To jakbyście robili pod to dokumentację?  
Znaczy, chodzi mi o to, że jakbyście robili dokumentację, to żeby opisać, że jak gdzieś by nie przychodził plik, to żebyśmy wiedzieli gdzie szukać już w przeszłości, że to jest na jesień ustawione.

**Piotr Buczkowski** 29:21  
Dlaczego to dokładnie to samo ustawienie co było do tej pory?

**Daniel Reszka** 29:25  
Znaczy do tej pory.

**Piotr Buczkowski** 29:25  
Przypnij przy plikach dodawanych ill.  
Stąd.

**Damian Kaminski** 29:32  
Po prostu to jest to samo ograniczenie, tylko wcześniej w jasonie nie dało się przekazać tu pliku równemu tej formie przekazywania plików.

**Piotr Buczkowski** 29:33  
Bo to jest dokładnie to samo.  
Tak.  
Nie, nie, to znaczy wcześniej było inny sposób przekazywania, to znaczy więc interfejsu jest przekazywane od dawna przed form data, zreszta opis zewnętrzny było przez Jason przez 64. Jason za powodowała te problemy. Co mówiłem?  
Teraz tapi też jest już możliwość do przekazywania przez forum data, gdzie cię po prostu mamy.  
Yy.  
Teza jest, a ustawienia tak.  
A w sumie nie tutaj mogę pograć.

**Damian Kaminski** 30:13  
Czy one są po prostu jednakowe dla całej witryny? Tak po prostu piotrze.

**Piotr Buczkowski** 30:16  
I jest to tak dokładnie, tak?

**Daniel Reszka** 30:18  
Ok, a to jest ustawień systemowych, do czegoś w ogóle są w takim razie czy nie, bo jeszcze ustawienia Jestem marksistą.

**Damian Kaminski** 30:19  
Jak da się?

**Piotr Buczkowski** 30:22  
Jeszcze raz.  
Jeszcze raz nie zrozumiem.

**Daniel Reszka** 30:26  
W ustawieniach systemowych amundi tam mamy też pdf maksa. Jeszcze coś takiego.

**Piotr Buczkowski** 30:30  
Nie, nie, nie ma czegoś takiego, to jest.  
Yy.  
Już moment.

**Damian Kaminski** 30:49  
To jest max pede psa jest coś takiego.

**Piotr Buczkowski** 30:50  
To jest chodzi o obsługę plików.  
Nie pamiętam.  
To chodziło o, o to był mechanizm.  
Ograniczania wielkości pfu ograniczania liczby kolorów na skanie pdfów tak żeby był mniejszy plik.  
I chodziło o to, że pliki o większym rozmiarze no nie dało się dajnie obsłużyć to tylko do tego mechanizmu.

**Damian Kaminski** 31:14  
Znaczy.

**Daniel Reszka** 31:24  
Czyli to nie ma nic wspólnego z wgrywaniem plików? Tak.

**Piotr Buczkowski** 31:26  
Nie, nie, nie z wgrywaniem plików ma tylko.  
Yy, czy to jest?

**Daniel Reszka** 31:31  
A jest.

**Piotr Buczkowski** 31:33  
Yy maksy kwestii lęk tam jeszcze jest drugi parametr opisany na wieki już nie pamiętam dzielnic.  
Tak, max trax lęk jest. Jest jeszcze drugi parametr.  
Ale mówię, no nie pamiętam w tej chwili, który to jest, ale jest Napisany na wieki.

**Daniel Reszka** 31:46  
O KOK, ale to jest jeden i ten sam parametr.

**Damian Kaminski** 31:50  
Będziemy w tym kwartale jest Plan, żeby uzupełnić tą dokumentację i właśnie tego typu.  
Była to jak teraz powinny być wyjaśnione, żebyśmy dobrze sami wszyscy rozumieli, co dany parametr oznacza. A jeszcze Piotr jakbyś mógł uzupełnić.

**Piotr Buczkowski** 32:02  
Nie.  
Trzeba poprawić opis, bo to jest właśnie to.

**Damian Kaminski** 32:07  
Tak, ale jakbyś mógł zapełnić jeszcze to funkcjonalność swoją, to teraz ten moment powinien to oczywiście wymaga obsługi dwukrotnego wywołania tak żeby wczytać utworzyć sprawę powiedzmy i wczytać do niego dokument.

**Piotr Buczkowski** 32:21  
Tak.

**Damian Kaminski** 32:23  
Czyli już nie.

**Piotr Buczkowski** 32:24  
Znaczy to to to decyzja programisty, czy wie, że ma na przykład pliki małe? Tam nie wiem do kilkunastu megabajtów, gdzie możemy spokojnie jako jest seriali, pozować.  
Czytamy z zagotować, bez 64 umieścić w tej stronie i to przejdzie. Czy ma pliki duże?  
Który nie przejdą przez dżejson, musi przesłać właśnie jako fronta.

**Damian Kaminski** 32:45  
Wdrożenia wca to jest zadanie.

**Piotr Buczkowski** 32:47  
Programisty programisty programując tego aplikacje wykorzystującego wykorzystującą nasze nasze testami.  
Ale programisty nie od nas tak znaczy nie nie zjadł. Może nie działo, nie, nie działo, a modlitw tak.

**Damian Kaminski** 32:58  
No właśnie, ale czy to de facto wdrożeniowiec powinien ustalić zaopiekować?  
Mhm o k.  
No dobra, to jeszcze chciałbyś coś dopowiedzieć innym zakresie?

**Piotr Buczkowski** 33:15  
Znaczy, reszta to było poprawki, tosty, poprawki czy tam drobne zmiany z tego, co robimy może, ale to.  
Coś co przyda się testerką, jeżeli te stoją szczyty.  
Panie maili.  
Że.  
Mm.  
To był ten.

**Damian Kaminski** 33:45  
Myślę, że serwisowi też może być to przydatne.

**Piotr Buczkowski** 33:48  
Tak, czy jeżeli będzie takie coś, że dziś nie wczytał maila, to jest tam w logach oryginal mail co jest?  
Nie ma breakpointa.  
O k musiałeś.  
Mm.  
Nie wiem dlaczego tak długo.

**Damian Kaminski** 34:25  
A spróbuj teraz odświeżyć adres taki jak masz kasę creating.

**Piotr Buczkowski** 34:36  
No dobrze coś.

**Damian Kaminski** 34:38  
Nie działa no to dopowiedz po prostu.

**Piotr Buczkowski** 34:40  
A dobrze można sobie.  
Wybrać publikę mel tak.  
Czytałem wczytany z nocy jeżeli był w logu, że oryginalny mail.  
Coś mi wolno działa, powinno to być praktycznie od razu.  
Tutaj właśnie był problem w tej firmie ostatnio, że.  
Nazwa pliku była zawierała średnik i była zawinięta w 2 linii, więc nadto willing to jest znak średnika było źle, to panie to nie tam, przecież to co innego, ale.

**Damian Kaminski** 35:22  
Dobrze chodzi w grubsze, z grubsza chodzi o to, że można za imitować to jak działa job tak który ładuje.

**Piotr Buczkowski** 35:27  
Tak.  
Czy też właśnie obsłużyć obsłużyć mail, który jest nie został wczytany prawidłowo przez usługę?

**Damian Kaminski** 35:30  
Maile.

**Daniel Reszka** 35:36  
Znaczy właśnie, bo to są 2 różne rzeczy. Chyba nie imituje. My tylko właśnie możemy maile zaczytać, bo to jest inaczej robione ręcznie, inaczej z usługi.

**Damian Kaminski** 35:36  
Tak to.  
Nie wywołać zajmi tować mam na myśli tak czyli trzeba mieć link.

**Piotr Buczkowski** 35:44  
Znaczy tak, to tak naprawdę jest robiona ta wywołana dokładnie ta sama metoda, która jest wywołana wywoływana w dobie.

**Daniel Reszka** 35:52  
Czyli lok się odłoży loud mail wtedy.  
Jak tak zrobimy?

**Piotr Buczkowski** 35:57  
Nie, nie, nie wiem, bo to tylko ten plik, to to nie.

**Daniel Reszka** 35:59  
No właśnie, czyli to nie jest dokładnie to samo. To jest tylko za przeczytanie tego maila ręcznie po prostu tak.

**Damian Kaminski** 36:06  
No to samą metodą tylko.

**Piotr Buczkowski** 36:08  
A nie Przepraszam jeżeli chodzi o jeżeli chodzi o poziom, to tak jak najbardziej.  
Ale nie będzie wykonania o to chodzi.

**Daniel Reszka** 36:15  
No chyba nie będzie o k, ale look się odłoży, tak.

**Piotr Buczkowski** 36:17  
Ale.  
Tak, tak.

**Daniel Reszka** 36:20  
Jakby był jakiś błąd przy próbie właśnie tej wczytania nawet wręcz no i tak.

**Piotr Buczkowski** 36:23  
Tak, tak, tak.

**Daniel Reszka** 36:24  
O to mi chodzi o k no to to ma sens.

**Piotr Buczkowski** 36:31  
Teraz.

**Damian Kaminski** 36:39  
To może jeszcze ja dopowiem, a piotrze, bo tam rozmawialiśmy o wydaniu takim oficjalnym, bo to poszło tylko nie było o tym informacji tej historii, logowania, maili.  
To to jest tylko backend owo na razie czy tutaj też jesteś w stanie coś pokazać?

**Piotr Buczkowski** 36:58  
No to zgłoszenie było.  
To było zgłoszenie.

**Damian Kaminski** 37:03  
No teraz o tym po prostu przypomniałem, że rozmawialiśmy pod koniec tygodnia, żeby to.

**Piotr Buczkowski** 37:09  
Już patrzę.  
Znaczy.  
To to wersji to czerwcowej, tak?

**Damian Kaminski** 37:19  
Już mam 21 512.  
A to jest po prostu na sprawie. To chyba to jednak już pokazywałaś, ale może warto o tym przypomnieć, bo to już właśnie jest.

**Piotr Buczkowski** 37:33  
Tutaj będzie jeszcze nie ma tej funkcjonalności, którym mówiliśmy, czyli tak naprawdę logowane i logowane jest dodanie do kolejki do wysłania.  
Jeszcze nie wiem czy to rzeczywiście zostało wysłane czy nie tak czy na przykład job sobie.

**Damian Kaminski** 37:48  
Tylko nie pokazujesz, nie wiem czy.  
Pokazujesz coś?

**Piotr Buczkowski** 37:51  
A sorry, Przepraszam z to już rozłączyłem zapomniałem, że jeszcze rozłączyłem.  
To tak jak w piątek żeśmy mówili, to będzie zakończone. Będzie to zadanie będzie zakończone, będzie nowe zadanie, że dodać.  
Oznaczanie, że dany mecz został nie tylko dodany do kolejki do wysłania został wysłany z tej kolejki, tak znaczy tutaj wpis będzie dodawany tak jak teraz, ale będzie dodatkowy znacznik, że wysłany tak.  
A jak nie jak będzie wpis nie będzie. Wysłałem to znaczy, że jest w kolejce.

**Damian Kaminski** 38:35  
To będzie z poziomu sprawy tak, czyli z poziomu sprawy będzie INFORMACJA O wysłanych mailach ze sprawy w ramach pierwszego mp będzie to właśnie INFORMACJA O tym, jakie maile zostały wygenerowane. Jeśli ktoś ma ustawione, że dostaje maile raz dziennie.

**Piotr Buczkowski** 38:37  
Tak, tak, tak.

**Damian Kaminski** 38:49  
No to to jeszcze nie jest potwierdzenie i teraz do tego dochodzi kolejne zgłoszenie, które będziemy realizować w tym sprincie, które właśnie uzupełnij informacje, że ten mail faktycznie już został wysłany. To zostanie odznaczony przez.  
No właśnie joga, ale skorelowane go jeszcze z ustawieniami użytkownika, tak jak często te maile faktycznie dostaje.

**Daniel Reszka** 39:10  
Na blogach tego nie będzie.

**Piotr Buczkowski** 39:10  
No też.

**Damian Kaminski** 39:13  
Jak to w logach?

**Daniel Reszka** 39:13  
W ramach ogólnych.  
Maile wysyłane.

**Damian Kaminski** 39:15  
A po co to ma być vlogach ogólnych?

**Piotr Buczkowski** 39:16  
Znaczy to, co jest to, co jest w logach to nic się nie zmieniło, tylko że logi wiadomo co wygasają skasowane. Jeżeli oczywiście ktoś tego nie wyłączy tak, bo.

**Daniel Reszka** 39:24  
A to będą utrzymane to tak.

**Piotr Buczkowski** 39:26  
Chyba będę trwać w czasie, a to jest trzymane tak.

**Daniel Reszka** 39:29  
O k.

**Damian Kaminski** 39:31  
To jest historia, żebyśmy dobrze zrozumieli kontekst biznesowy. To jest też z wi mu potrzeba. Historia maili wysłanych do sprawy i tylko to w sensie nie jakieś inne maile, tylko to są w kontekście sprawy historia wysłanych maili.

**Piotr Buczkowski** 39:33  
To jest.

**Przemysław Sołdacki** 39:52  
Gdzie mam jeszcze pytanie, bo to od klienta, z którym ostatnio rozmawiałem i to dla niego jakby było na tyle krytyczne, że jakby klient jest chętny zmienić system, bo nie potrafimy tego obsłużyć. Mianowicie kwestia, że w momencie, kiedy się wczytują maile, to jest pod kątem Oscara, czyli fakturę się wczytują i niektóre faktury nie są wczytywane z jakiegoś powodu to, że tam jakiś niewłaściwy format pdf, a czy coś w tym stylu, żeby rejestr?  
Przypadki, które mail się nie wczytał.  
Czy czy tam?

**Piotr Buczkowski** 40:28  
W tej chwili w tej chwili jest taki mechanizm, który.  
Powoduje, że.  
Życie to jest, że jest wysyłany mail do wskazanych osób.  
Ee, czy to jest gdzieś tutaj było?

**Damian Kaminski** 40:45  
Wyżej, bo jesteś w plikach wyżej. Musisz przyjść sekcję mail od.

**Piotr Buczkowski** 40:48  
A okej?

**Przemysław Sołdacki** 40:57  
A jest mail wysyłany w momencie, kiedy się dany.

**Piotr Buczkowski** 41:00  
Nie, nie uda danego maila wczytać.

**Przemysław Sołdacki** 41:04  
O k.  
To klient musi to w trybie ekspresowym dostać tą wersję.

**Piotr Buczkowski** 41:08  
A nie przed.  
To jest od zawsze.  
A nie to jest ustawienie systemowe, Przepraszam.

**Daniel Reszka** 41:15  
Chodzić te log errors coś takiego.

**Piotr Buczkowski** 41:19  
Tak oto nie nie sen temat postu.

**Przemysław Sołdacki** 41:24  
Znaczy powiem wam o co?

**Piotr Buczkowski** 41:24  
I wiele wiele firm z tego korzysta.

**Przemysław Sołdacki** 41:29  
To o k. No to tylko jedną rzecz powiem, bo klientowi nie chodzi o to, że się błąd wczyta to znaczy mail się wczytał, ale z jakimiś błędami, tylko że się w ogóle nie wczytał.

**Piotr Buczkowski** 41:40  
Nie, jeżeli nie udało się spasować maila.  
Znaczy, po pierwsze musi to dojść do nas, tak?

**Przemysław Sołdacki** 41:49  
No tak.

**Piotr Buczkowski** 41:50  
Jeżeli możesz dojść do do skrzynki zdefiniowanej został.  
Pobrany przez lot mail lot ma z job, ale z jakiś powodów nie zostały otworzone sprawa. INFORMACJA O tym jest wysyłana do osób. Czytam to na na na adres mailowy, zdefiniowany w tym miejscu.

**Przemysław Sołdacki** 42:08  
W której wersji to jest to jakiegoś czasu? Czy to jest?

**Piotr Buczkowski** 42:11  
Od zawsze od zawsze.

**Przemysław Sołdacki** 42:13  
No to kurde Daniel koniecznie od razu was trzeba to ustawić.

**Daniel Reszka** 42:18  
No właśnie zobaczyć co tam jest.

**Przemysław Sołdacki** 42:20  
No wiesz co możesz najpierw ustawić się żeby szu, a można 2 maile wpisać.

**Piotr Buczkowski** 42:26  
Można kilka maili wpisać rozdzielone średnikiem.

**Przemysław Sołdacki** 42:29  
Daniel to wpiszmy dane tego dyrektora plus na przykład nie wiem, twój mail albo konsultanta, a 2, skoro żeby sprawdzić, czy to dobrze dochodzi, jeśli coś jakoś faktura im się nie wczytała, żeby od razu wiedzieli, że się nie wczytała.

**Piotr Buczkowski** 42:44  
Tam prosiłem o jakiś sygnał, mówili, że czasami kilka razy wysyłają i dopiero któraś przechodzi.  
Jeżeli dałoby się informacje, kiedy wysłaliśmy, który nie wszedł, to poproszę, poproszę, przeszukam logi z tego czasu logi serwera mailowego.

**Daniel Reszka** 42:58  
Właśnie czekamy na to Piotrek wiem wiem, ja od czwartku już to.

**Przemysław Sołdacki** 43:08  
Wiecie, bo to znaczy.

**Piotr Buczkowski** 43:08  
Bo bo tak to jest za dużo, żeby szukać.

**Przemysław Sołdacki** 43:11  
Biznesowo jest tak, że oni wysłali na przykład 500 maili, czyli 500 faktur i kilka faktur się nie czytały. Nie wiedzą, która i później jest problem, że nie zapłacili faktury, bo nie wiedzieli, że nie weszła i to jest ich główny ból. Nie chcą informacji, że coś się wczytało, ale na przykład coś tam moze częściowo nie odczytał, czy jakieś inne rzeczy tylko to, że po prostu została pominięta faktura, bo dla nich jest największy ból.  
Także no.

**Piotr Buczkowski** 43:35  
Znaczy to.

**Damian Kaminski** 43:35  
Znaczy, ja przyznam, że ta informacja, o której dzisiaj Piotr mówi, ona jest od zawsze, ale ona nie jest rozpropagowana wśród wiedzy.  
Ee bo ja samo nie nie wiedziałem i zakładam, że większość działu i serwisu i wdrożeń o niej nie wie, więc trzeba to pewnie uzupełnić w postaci dokumentacji do twórz sprawę z maila tam, jeśli ktoś to definiuje.  
To zrobię zgłoszenie, że po prostu dopisać, że należy tutaj uzupełnić parametr, aby właśnie w przypadkach błędów ktoś zostawał taki komunikat.

**Przemysław Sołdacki** 44:09  
Wiesz co i od razu jak tutaj widzę ten jakbym wszedł w te ustawienia systemowe, nie wiedziałbym do końca, że to do tego służy ten opis, który mamy pod spodem tak sen information na boutin validity mail to dis adres to, no to jakby to miało, nie wiem 3 zdania i opisywało dokładnie na czym to polega, no to byśmy mogli dotrzeć, no bo chociażby nie wiem, kopalnie lot mógłby mieć do tego dostęp i by powiedział, że coś takiego jest, że to czy kopy lot czyta te ustawienia systemowe, ale, ale pewnie łatwo zrobić, żeby mógł to czytać.

**Damian Kaminski** 44:20  
To tego jesteśmy świadomi.

**Przemysław Sołdacki** 44:40  
Tylko tu opisy, żeby były to jakieś takie zrozumiałe, że to to chodzi, tak.

**Damian Kaminski** 44:43  
Biznesowe.

**Piotr Buczkowski** 44:44  
Znaczy jakiś czas temu przygotowałem mechanizm, że można te opisy robić, wbijam luz, tłumaczeniem tak są opisy do funkcji.

**Damian Kaminski** 44:44  
Tak jest.

**Piotr Buczkowski** 44:55  
Może warto zacząć z tego korzystać?

**Przemysław Sołdacki** 44:55  
Życie toczy.

**Damian Kaminski** 44:56  
Nie to było.  
Tak, tak to było na naszą prośbę tutaj zgadzam się i zgadzam się z waszymi obydwoma wypowiedziami i my tutaj, w kontekście Janusza Kamila Łukasza mamy tego pełną świadomość po prostu.  
To jest Plan, żeby się zajmować tym w tym kwartale, bo tutaj nie nie właśnie na podstawie tego, co stworzył Piotr nie ma już potrzeby angażowania.  
Deweloperów możemy to sami przygotować.  
To opis.

**Przemysław Sołdacki** 45:29  
Dobra no to to wasko to jest po prostu pilne. No bo klient jest tak powiem, jeśli tego szybko nie rozwiążemy, te klient będzie chciał odejść, a to są jest dla nas strata finansowa.

**Piotr Buczkowski** 45:41  
Znaczy oni tam korzystają z tej współdzielonej skrzynki chmurowej co jest.

**Przemysław Sołdacki** 45:47  
Przenieśmy to na nich będzie na ich skrzynce też nie musi być na naszych.

**Piotr Buczkowski** 45:47  
To niewłaściwe.

**Przemysław Sołdacki** 45:52  
No mieli dostęp.

**Piotr Buczkowski** 45:52  
To można dostępu mąż.

**Damian Kaminski** 45:53  
Dobra, to słuchajcie. Ja proponuję, żebyście zrobili krótkie spotkanie. Może właśnie tu Piotrek danie w sprawie tego klienta, żeby to zaopiekować, a teraz kontynuujmy cele tego spotkania.

**Przemysław Sołdacki** 46:02  
Wykładnia.

**Daniel Reszka** 46:03  
Ja tylko dopytam tutaj normalnie średnikiem jak zwana ja się podaję tak.  
W kontekście tego pola.  
O KAO to mi chodziło właśnie.

**Piotr Buczkowski** 46:16  
To jest po prostu wstawiany do adresu tu.

**Daniel Reszka** 46:20  
O k.

**Piotr Buczkowski** 46:21  
Przecinek też.

**Damian Kaminski** 46:25  
Dobrze, piotrze czy coś jeszcze?  
Chciałbyś?  
Omówić.

**Piotr Buczkowski** 46:30  
Nie tylko ty tylko ty.

**Damian Kaminski** 46:35  
Dobra Marek teraz Center.

**Marek Dziakowski** 46:40  
Jeżeli chodzi o teraz Center aktualnie.  
Przynosimy po kolei joby, zaczęliśmy od blockchaina, jest znaczy nie wiem co to zbytnio pokazywać, bo to nowość.

**Damian Kaminski** 46:52  
Możesz opowiedzieć?

**Marek Dziakowski** 46:54  
Ee tak są problemy z blockchainem aktualnie pojawiają się bloki, które są jakby nie są w łańcuchu tylko jakby oddzielnie.  
Z tego względu postanowiliśmy przenieść to w dzielić to z projektu webowego. Aktualnie będzie to organizowane przez usługę Windows sobą, czyli w zasadzie tak jak to ma miejsce w modlicie, więc będzie analogiczny.

**Damian Kaminski** 47:27  
O k po prostu działania.  
Takie optymalizacyjne to wszystko tak.  
Dobrze jeszcze mamy.  
A nie?  
Łukasz ja briana według mnie z osób, które się nie wypowiadały, więc.  
A nie odczytywać też coś, zaprezentować, coś opowiedzieć?  
Ania robiła też dużo poprawek i błędów, więc proszę.

**Anna Skupinska** 47:54  
A e nie działał mi Przepraszam, miałam wyłączony mikrofon tak jeśli chodzi o mnie to ostatnio mam dużo poprawek, dlatego, że Łukasza pytanie było, a to z nim robię te rzeczy od raportów od raportów systemowych.  
Więc, yy, no to no póki Łukasz moc nie, nie przyjdzie, to te raporty są trochę na tak na stopie, a ostatnio robię.

**Lukasz Bott** 48:16  
Ja już myślałem, że zrobiłaś.

**Damian Kaminski** 48:16  
Do.  
Już jest.

**Anna Skupinska** 48:19  
No właśnie, no skoro jesteś w związku to super.

**Damian Kaminski** 48:19  
No to się tym zajmiecie.

**Anna Skupinska** 48:23  
Pracowałam też trochę nad tłumaczeniami, ale przestałam na tym pracować, żeby zrobić się błędy, bo to było ważniejsze.

**Damian Kaminski** 48:24  
Dobrze, ja mogę, proszę, proszę.

**Lukasz Bott** 48:24  
No dobra to.

**Damian Kaminski** 48:32  
O k no ja wspólnie tutaj za nią testowaliśmy też w funkcjonalności, które powstały jakiś czas temu w związku z tymi dynamicznymi źródłami. Nie będę tego pokazywał. Bardziej powiem, że zostało to przetestowane w boju właśnie już w potrzebach takich wdrożeniowych. Kilka dodatkowych aspektów takich usprawniających prace wdrożeniowe zostało też dodatkowo rozwiązanych.  
No i tyle, że tak powiem. Przełożyliśmy teorię na praktykę, więc tutaj za nią też współpracowałem w ramach tego.  
Sprint tu, żeby te funkcjonalności no były jeszcze lepiej dopracowane.  
Dobrze, Łukasz, Adrian, Łukasza nie było połowę sprintu, więc nie wiem, czy ty masz jakieś nowe duże.

**Lukasz Brocki** 49:12  
Ja tylko jakieś mniejsze poprawki, a tak no to ponad połowę sprintu mnie nie było, więc większość rzeczy nawet nie brałem do siebie.

**Damian Kaminski** 49:21  
O k Adrian.

**Adrian Kotowski** 49:24  
To mnie tak pokrótce udało się ustabilizować te problemy zapiję doręczeń. Tam już tak muszę. Teraz klienci już tam były żadne błędy nie występują. Drobne poprawki backendowych obszarze do formularzy i to jest jakaś mniejsze funkcjonalności. Też teraz pracuję nad tym rozszerzeniem, chce w konektora, myślę, że tam ciekawsze rzeczy będę miał za 2 tygodni do pokazania, jak już ta integracja z drużynie integracji z lektorem będzie zakończone i ten wyjdzie. Nowy też tak będę właśnie pracował nad nowym na nowo nowym mikołajem w tej aplikacji, do podpisywania.  
Dokumentów fajna forma QS, więc myślę, że 2 tygodnie tam będzie jakiś ciekawszy, jego ciekawszy demonstrację, jeszcze jakieś tam wsparcie w obszarze nadawcy i to tyle, jeśli chodzi o mnie tak, bo bardziej można powiedzieć opowiadając, niż pokazując.

**Damian Kaminski** 50:10  
A technicznie jakbyś mógł powiedzieć jeszcze o tej integracji na maka, podpisywanie szafirem działa już jest skończone tak, a m szafirem.

**Adrian Kotowski** 50:21  
Tak leczyłem przepijemy trwają jeszcze to jest to jest właśnie zlecam kamilowi, bo nie mam nic dysponuje fizycznie tutaj podpisem m szafir, natomiast tutaj głównie teraz chcemy skupić na nowym wyglądzie. Już teraz dostaliśmy bardzo szczegółowy projekt wytyczne do aplikacji. Właśnie wybraliśmy technologie małej dotnet związku z tym, że to kontynuacja można powiedzieć taka następca sama rina, więc tutaj chcemy iść w tą stronę. Widzę, że jakieś pytania są to może pierw Daniel widzę.

**Daniel Reszka** 50:52  
Znaczy, ja chciałem o to doręczenia, czy tam już wszystko jest zrobione, bo tam coś mówili, że teraz rzeczywiście wpadają wszystkie te te doręczenie, tylko tam jest problem coś z raczkowaniem, że zamiast to w jednym jakby w jednym nie wiem.

**Adrian Kotowski** 51:02  
Natomiast co to to problem n dawca jest to temat inny jakby inną usługę to już to też jest jakby teraz mam już tam pomysł jak to poprawić.

**Daniel Reszka** 51:09  
W sensie analizujesz to jeszcze tak?

**Adrian Kotowski** 51:12  
Teraz tylko przekazałem łukaszowi, bo do teraz Jestem Łukasz, ale mam już pomysł jak to naprawić, więc to.

**Daniel Reszka** 51:18  
O k.  
Dobra, to ja tylko to chciał.

**Adrian Kotowski** 51:20  
Teraz przemyk tak dzięki Przemek.

**Przemysław Sołdacki** 51:23  
Tak wiesz co, bo jak ty mówisz, że Nie możesz testować msza fira, ponieważ szafira i musi tam komuś dawać to w takich sytuacjach to tam nie ma co czekać, po prostu trzeba ci kupić n szafira, bo jeśli to ma przyspieszyć ci pracę no tam nie wiem ile kosztuje ten szafir nie wiem 100 zł 200 zł czy tam 300? Nie wiem wszystko jedno to po prostu dobrze byś miał.

**Damian Kaminski** 51:44  
Ale.

**Janusz Bossak** 51:44  
Wreszcie.

**Damian Kaminski** 51:47  
Czy ta współpraca to jest jakaś problematyczna? W sensie było to z Kamilem naszym tutaj dubaniowski m, więc wydaje mi się, że to nie jest tutaj problem.

**Przemysław Sołdacki** 51:54  
No ja wiem, no ale, ale wiesz, no to jest jakiś taki narzut pracy, że tam komunikacja między 2 osobami. Jedna osoba testuje, przekazuje błędy. No to w sumie lepiej kupić tego szafira nie wiem, to pewnie trzeba się najpierw autoryzować kość online owo czy żeby ten ten ten podpis dostać i sobie już testować no bez sensu, żeby tutaj Adrian tego nie miał czy coś.

**Kamil Dubaniowski** 52:18  
No o ile się nic nie zmieniło to niestety dałem szefie. Ja trzeba do nich dopiero jechać do do centralni jednej z pamiętam, że życzy.

**Damian Kaminski** 52:18  
O k.

**Przemysław Sołdacki** 52:24  
No to nawet jeśli, ale wiecie, no jeśli.

**Adrian Kotowski** 52:27  
Czy to już piłem? To nie ma problemu.

**Przemysław Sołdacki** 52:30  
No to wiesz, bo chodzi o to, że nie wiem, no teraz będzie sprawdzał za jakiś czas, nie wiem jakiś powiedzmy problem wystąpi to żebyś po prostu odpalił siebie, przetestował, zobaczył na czym problem polega, a nie prosił Kamila, żeby on ci testował i ci przekazywał błędy to jakby wie.

**Adrian Kotowski** 52:44  
Czy to to samo jakby rozciągnąć na innych dostawców, bo też mamy w planach? Poza tym miałem w p. Na przykład podpisy PWPWWW też ogarnąć p wpisy właśnie od enigmy, więc to jest też.

**Przemysław Sołdacki** 52:54  
Słuchaj, to znaczy to z punktu widzenia firmy, jakby dla mnie jest opłacalne, żebyś ty sobie zrobił. Nawet nie wiem. 5 różnych rodzajów podpisów i jej miał po to, żebyś mógł to no diagnozować u siebie i jakby nie czekając na kogokolwiek, bo to to nie jest jakiś koszt znaczący, a może ci przyspieszyć pracę?

**Damian Kaminski** 53:13  
No dobra, to to Adrian sobie po prostu załatw. Ja widzę tylko usprawniając, że można się potwierdzić online e bankowością więc.

**Kamil Dubaniowski** 53:22  
Ale wybrane banki tam było bardzo ograniczona. Pula jakieś kradną, ja się nie nie wpiąłem.

**Damian Kaminski** 53:27  
No to pytanie czy ci będzie pasować?

**Kamil Dubaniowski** 53:31  
5 banków i to takie typu.  
No taka o chyba jest jak taki bardziej popularni.

**Piotr Buczkowski** 53:45  
Nie można podpisać się dowodem to co ostatnio wyszło.  
PM obywatelem Przepraszam.

**Kamil Dubaniowski** 53:51  
Ja ostatnio nawet dostałem komunikat, że jak się nie zaloguje do aplikacji w jakimś tam czasie, bo coś zmienili to będę musiał przyjechać fizycznie, znowu się autoryzować unii.

**Damian Kaminski** 54:01  
Wrzucam na czat jakie banki są dostępne.  
Żeby usprawnić.

**Przemysław Sołdacki** 54:06  
Słuchajcie, to albo to się online da, albo trzeba będzie podjechać natomiast jakby.  
Przekaz ode mnie jest taki, że jakby ja nie mam oporu tutaj mentalnego, żeby zapłacić za wystawienie jakiegoś podpisu, żeby Adrian sobie szybciej testował, jest Adrian, jak potrzebuję, żebyś nie musiał nikogo czekać, to sobie pojedź. Firma zapłaci ci za to, żebyś ten podpis miał i tyle.

**Adrian Kotowski** 54:30  
Dzień dobry tu złoży wniosek i tam opłacę to i tam staram się fizycznie załatwić ten.

**Przemysław Sołdacki** 54:35  
No już się tam rozliczysz tam nie dasz info do Justyny Justyna ci ogarnie.  
Po prostu, bo ten jesteś na na bi bi.

**Adrian Kotowski** 54:44  
Tak, tak.

**Przemysław Sołdacki** 54:45  
No to doliczyć do faktury i tyle.  
Ma tematu.

**Adrian Kotowski** 54:48  
No tak, tak jak jest w wieku szafir brałem mieć to mogę tam mógł złożyć też jako jedyny wniosek.

**Przemysław Sołdacki** 54:51  
Ją dokładnie.  
Wiecie no bo szkoda sobie doda.  
Dodatkowy nakład pracy tylko po to, żeby oszczędzić 200 zł. No to lepiej wydać jej, żeby się mógł szybciej pracować.

**Adrian Kotowski** 55:04  
I to jest wreszcie przetestować sytuacji na przykład, że mamy na przykład 2 2 te certyfikaty. Zawód pc podpięty do komputera i żeby zobaczyć jakimi się wtedy aplikacjo zachowało też w sumie jest to kilka jest.

**Przemysław Sołdacki** 55:12  
Ale to możesz iść 3 kupić i nie ma problemu i sobie testuj wszystko.  
To nie są, nie są pieniądze, nad którymi warto by się było zastanawiać, tak powiem.

**Adrian Kotowski** 55:19  
No ten wraz.  
No dobra, okej, jasne.

**Damian Kaminski** 55:25  
No dobrze, to to już sobie Adrian załatwi pytanie, czy został on jeszcze kilka minut, czy ktoś jeszcze chciałby coś poruszyć? Coś mi się przypomniało, to warto było czym warto by było się podzielić.  
No dobrze, to rozumiem, że możemy nad tym skończyć. Czy to Janusz też jeszcze coś dopowiedzieć na koniec?

**Janusz Bossak** 56:06  
A wszystko było poruszone.  
Planujemy kolejny sprint, planujemy róg mapy na następny rok także.  
Dużo roboty.  
Dobra, dzięki bardzo bardzo fajne, fajna prezentacja.  
Rzeczy się udało zrobić, jedziemy dalej, majcie się na razie.

**Kamil Dubaniowski** 56:29  
Dzięki.

**Damian Kaminski** 56:29  
Cześć.

**Marek Dziakowski** 56:30  
Cześć.

**Filip Liwiński** 56:30  
Dzięki cześć.

**Oktawia Ostrowska** 56:31  
Dzięki cześć.

**Mariusz Piotrzkowski** 56:32  
Cześć.

**Janusz Bossak** zatrzymano transkrypcję