**Transkrypcja**

17 listopada 2025, 01:00PM

**Adrian Kotowski** 0:12  
Treść.

**Patrycja Walaszczyk** 0:13  
Cześć.

**Mateusz Kisiel** 0:15  
Cześć.

**Mariusz Piotrzkowski** 0:21  
Cześć, to spotkanie mieliśmy tak myć, czy one było odwołane tydzień temu, w sensie, że już nie ma tak wyglądać, bo nie pamiętam jak to ma być.

**Mateusz Kisiel** 0:28  
Nie wiem, jest wpisane to weszłam.

**Mariusz Piotrzkowski** 0:30  
O k to jednemu coś było mówione, że to będzie spotkania tylko dla chyba pms i tam coś jeszcze nie pamiętam jak to było w końcu ustalone dni temu 2 tygodnie temu w poprzedniej sprincie.

**Michal Zwierzchowski** 0:57  
Ma tam nawiązką.  
Nie sprzedałem.

**Mariusz Piotrzkowski** 1:06  
I teraz co mówiłeś?

**Michal Zwierzchowski** 1:09  
To coś, to coś pytałeś takie nie, nie wiem o co i.

**Mariusz Piotrzkowski** 1:12  
Pytałem, czy to spotkanie ma tak być to jest przy każdym sprincie, bo w poprzednim sprzęcie było mówione, że chyba będziemy je pomijać czy coś takiego, jakieś ustalenia z tym były.

**Michal Zwierzchowski** 1:14  
Aha, dobra.  
Kamil jest Janusz.  
Będą wiedzieć?

**Janusz Bossak** 1:28  
Ja już Jestem.  
Mieliśmy spotkanie tam też odnośnie planowania sprintu tylko.  
Gronie.  
No dobra.

**Damian Kaminski** 1:43  
No już to ja mogę wyświetlić.

**Janusz Bossak** 1:44  
Pan.

**Damian Kaminski** 1:56  
Czy to się na zwinąć?  
Ponieważ.  
Dobra, czyli wzorem poprzedniego spot.  
Pytania sprzed 2 tygodni.  
Przygotowaliśmy to w sposób analogiczny.  
Jeśli ktoś nie nie będzie uwzględniana, no to to dajcie znać, więc może najpierw to omówimy, a potem.  
A potem się do tego ewentualnie ustosunkuje. Przecie jeśli macie jakieś fiołek co do w ogóle sposobu zarządzania i prezentowania tego w taki sposób, to to też mile widziane wszelkie komentarze.  
Dobra, ja zacznę może od takiego.  
Obszaru, który ja będę opiekował, czyli repozytorium plików.  
I tutaj.  
Trochę nowe podejście, którego jeszcze nie mieliśmy, czyli jest wytworzone w ramach aszura rozpiska w nieco po nowemu. Już Janusz to wstępnie pokazywał, czyli całe drzewko tego, co mamy zrobić od takiego epika poprzez ficzery i PBA je na końcu.  
Ee no jest tego po prostu dość sporo na produkowane i chciałbym tutaj zaangażować i Adriana i ani Filipa Adriana i ani jako zespół weekendowy Filipa jako frontend, częściowo już te repozytorium plików mamy zrobione.  
Ee, może gdzieniegdzie ono jest aż nadto po stronie frontend owej będziemy to w ramach mpp gdzieś tam ucinać czy też decydować, że dane dane? Nie wiem, przycisk nie będą na razie realizowane. Natomiast pierwsze co to musimy się spotkać i to jak zostało to przeze mnie przygotowane, czyli na podstawie wytycznych Piotra. Co do zmiany struktury samej bazy danych, a dalej endpoint ów, które mają realizować te zadania.  
Ee na podstawie wywołanie front endowych, żeby to mówić czy to co ja przygotowałem ma sens, czy macie na to jakieś lepszy pogląd? Można coś uprościć, bo według mnie tam jest to dużo szerzej opisane może niż w niektórych przypadkach niż tego potrzebujemy.  
Ee no i to ma.  
Takie powiedzmy znaczenie, bo spowoduje, że pewnie dłużej będziemy to tworzyć pytanie, czy to wszystko jest nam potrzebne? Więc no wami wrzuciłem wstępnie na jutro spotkanie.  
Nie wiem, może jeszcze uda nam się dzisiaj złapać, chociaż po tym spotkaniu jeszcze mam jedno handlowe.  
Natomiast nawet jeśli się nie uda dzisiaj tylko jutro, to wyślę wam w jakiś sposób, powinniście się z tym zapoznać. To jest przygotowane, bo tej dokumentacji właśnie nazwał, że troszeczkę już jest i chciałbym, żebyście przynajmniej taki pogląd ogólny w zakresie biznesowym do tego mieli, żebyśmy jutro rozmawiali już o szczegółach technicznych.  
No to tak zaczynając od tego wątku.  
W kontekście nie wiem, czy ty chcesz jeszcze poruszyć jakiś taki duży wątek, czy ma przechodzić po poszczególnych osobach.

**Kamil Dubaniowski** 5:07  
Myślę, że możesz w ten sposób.

**Damian Kaminski** 5:10  
No dobra, to tutaj akurat Tatiana byli w to zaangażowani, więc kontynuując Adrian rozpisałeś i dzięki za zadania w ramach tego tej kwestii, czyli tej certyfikacji, tam z tego, co oszacowały, widziałem to było 3,5.  
Dynia na poprawki 1,5 i 2 dni na na. Na szacowanie, więc tutaj właśnie chcielibyśmy jeszcze wykorzystać się i w kontekście takim architektonicznym pod repozytorium. No i wykonawczym, bo tam dużo jest tych end pointów wstępnie zaplanowanych.  
W kontekście Comarch haba czy tytuł jesteś zaangażowany? Czy ten temat jeszcze jest aktualny, czy zakres już jest ustalony?

**Adrian Kotowski** 5:53  
Czy zagrałem już talony tam teraz tamtym tygodniu mnie śmierć dostępy tam Łukasz, nie wiem, czy tam dostałem łukaszowi tylko jakby do.  
W dokumentacji tego tego api i tam nie wiem, może jeszcze coś powiedzieć o tym obszarze.

**Lukasz Brocki** 6:11  
Yy, mamy zaplanowane to czas robić. Mam dostęp do dokumentacji, no trzeba zacząć się zajmować i już programowanie plus potrzebujemy dostępów.

**Adrian Kotowski** 6:11  
Chociaż.

**Damian Kaminski** 6:20  
No.  
Dobra, to znaczy to tam Adrian, jak rozumiem, pozostaje tylko w kontekście doradczym.  
Taki był tu cel, że Łukasz to wszystko robi.

**Adrian Kotowski** 6:27  
Tak tutaj na razie tak myślimy to jakiś większych prac. Pewnie tak w nieufność będzie działał tak.

**Damian Kaminski** 6:33  
O k.  
No dobrze, jeśli chodzi o anię, no to tylko to repozytorium plików plus ewentualnie coś co co teraz jeszcze kończyć tak nie wiem czy zostały coś, mówiłaś rano, że jeszcze kończyłaś te szablony, tak?

**Anna Skupinska** 6:46  
A czy one mogą mieć trochę trochę dłużej zająć dlatego, że zrobiłam, że one działają?  
Teraz pracuje nad, żeby można było jej obracać, tylko problem jest taki, że od strony kodu jest sporo powtarzalnego kodu i żeby to z faktu realizować, żeby go nie było powtarzalnego kodu trzeba będzie trochę popracować, bo trzeba jakby zrobić wydzielić jakby element wspólny ze szablonów i z filly.  
Załączników i zrobić z nich, no taki część wspólną, która której będą te wszystkie operacje pod tytułem zapisywanie do podglądu, tworzenie podglądu, obracanie.

**Damian Kaminski** 7:22  
Ale poczekaj, to mówisz teraz o obracaniu?

**Anna Skupinska** 7:26  
A czy no nie tylko obracaniu fillm chodzi o to, że teraz jak to zrobiłam to jest sporo kodu, to jest skopiowany które się powtarza dlatego, że nie mogę żeby zrobić, żeby ten kod.

**Damian Kaminski** 7:36  
Dobra, to ja bym to uciął. To warto by się w tym temacie może spotkać, bo może to już się spotkałem w p. Może to jest coś, czego nie przewidzieliśmy i.

**Lukasz Bott** 7:47  
Dokładnie miałem to powiedzieć, miałem?

**Damian Kaminski** 7:47  
I takie mam poczucie, że rezygnujemy z tego na razie, że to nie jest krytyczne, a każdy szablon, który ktoś wygrywa, to jest to do zasady plik.

**Lukasz Bott** 7:51  
No to to.

**Damian Kaminski** 7:57  
Cyfrowy a nie jakiś skan, więc według mnie obracanie tego w ogóle można pominąć. Może tutaj nie niesłusznie do tego podeszliśmy.

**Anna Skupinska** 8:01  
Ale czy ja robię popracowanie dlatego, że robię obracanie dlatego, że podgląd załączników ma obracanie, więc myślałam, ze to trzeba zrobić plecy.

**Lukasz Bott** 8:12  
Nie, nie, nie, ania, nie, nie, nie róbmy tego, to jest tak jak pokazywała się dzisiaj rano na sprint Review. Tak zrobiła się podstawową funkcjonalność, której nie było tak i to jest to mvp, czyli da się podejrzeć czy docik sa tak czy czy pediatra, bo to są najczęstsze formaty tych szablonów tak dokumentów, no bo docx dlatego, że musi być wygenerowane, to jest ze sprawy tak a pdf, no to tak jak tutaj dziś jeden z przypadków użycia, że.

**Damian Kaminski** 8:12  
No tak, ale.

**Piotr Buczkowski** 8:13  
Nie, nie ma sensu, nie ma sensu.

**Damian Kaminski** 8:14  
Nie ma sensu.

**Anna Skupinska** 8:20  
Mhm.

**Lukasz Bott** 8:43  
Ktoś gdzieś jakiś tam regulamin załączył, tak zrobimy prosty podgląd ze stronicowanie m koniec i tyle.

**Piotr Buczkowski** 8:48  
No to znaczy.  
Nie ma sensu podglądanie, opracowanie, ponieważ nigdy nie zostanie to użyte.

**Lukasz Bott** 8:56  
Dokładnie.

**Damian Kaminski** 8:56  
Dokładnie, to znaczy ja się zgadzam ani że.

**Piotr Buczkowski** 8:57  
Opracowanie ma sens.  
Przez kanał, gdzie ktoś odwrotnie zeskanował sobie dokument tak, a tutaj będą docx albo pdf, które nie mogą być odwrotnie zeskanowany.

**Damian Kaminski** 9:02  
Dokładnie.  
Tak, ale tu stanę trochę w obronie, w sensie daliśmy daliśmy takie wytyczne, ale jak dzisiaj zaczęła się nam mówić, bo daliśmy wytyczne, żeby to były takie same funkcje jak na podglądzie każdym innym. Ale jak zaczęłaś mówić o tych problemach, to mam dokładnie to samo przemyślenie, co mówi Piotr tutaj w sensie?

**Lukasz Bott** 9:08  
Nawet nawet nie będą skończeni.

**Anna Skupinska** 9:11  
Mhm, rozumiem.

**Piotr Buczkowski** 9:13  
Aha.

**Damian Kaminski** 9:27  
Jest to zbędne, nikt tego nie będzie potrzebował w praktyce. A może jak będzie to?

**Anna Skupinska** 9:28  
Mhm.

**Damian Kaminski** 9:32  
To jesteśmy w stanie na razie to pominąć. No właśnie.

**Piotr Buczkowski** 9:33  
Nie, nikt nie będzie tego potrzebował. No nawet w teorii.

**Anna Skupinska** 9:35  
No szkoda, bo jeszcze.  
No szkoda, bo już prawie skończyłam.

**Damian Kaminski** 9:37  
No właśnie.

**Piotr Buczkowski** 9:40  
Prośba usuń to naprawdę.  
Żeby tego nie było.

**Janusz Bossak** 9:44  
Znaczy wiecie.  
Naprawdę no ania też do ciebie, no jeżeli jest jakaś funkcjonalność to warto się zastanowić czy ona ma sens z punktu widzenia użytkownika. Nie patrzmy tylko na stronę techniczną, że to się da zrobić, czy się nie da zrobić tylko na sens tego tak na tym chyba polega nasza praca zespołowa, żeby nawet jeżeli tam Damian dał takie coś, no to chwila refleksji, albo zapytać się, czy to ma sens czy nie, no nie wiem, jakoś tak mi się wydaje, że trzeba.

**Damian Kaminski** 10:14  
Nie podchodźcie do naszych wytycznych też krytycznie. My nie jesteśmy nikt, który kto tworzy, nie jest alfą i omegą. Każdy może nie uwzględnić właśnie, bo.

**Janusz Bossak** 10:25  
Może nie?

**Damian Kaminski** 10:25  
Pamiętam, że rozmawialiśmy o tym z januszem i poszliśmy.  
Bo to po najmniejszej linii oporu, że kopiujemy funkcjonalność z załączników.  
I nikt z nas się pewnie nawet nie zastanowił, że no dobra nie ma to sensu, bo też założyliśmy, że to będzie jakaś kopia, więc będzie to proste, ale jeśli coś generuje właśnie jakieś takie dodatkowe problemy, że nie da się tego skopiować, no to i wymaga to więcej pracy. No to warto właśnie mieć taką refleksję i dopytać, że słuchajcie to.  
Ktoś przyjął, że to będzie krótko?  
A to jednak jest dużo dłużej, tak?  
To znaczy, może ty to aniu przewidziałaś, bo tamta wycena była już duża, może to powinno wzbudzić moją.

**Anna Skupinska** 11:06  
A co ja znaczy?  
Przewidziałam pod ta wycena była po tym, jak to spojrzałam ten kod, który generuje te te.  
Podgląd to on jest tak dostosowany do ataku.  
Żeby go wyciągnąć tego momentu to patrzyłem, będzie trochę pracy i reaktywizacji dlatego, że był dłuższy u mnie filler.  
Czas przewidziany.

**Damian Kaminski** 11:28  
No dobra, możemy jeszcze o tym porozmawiać w sensie, ale tak jak powiedział Piotr, nie ma to sensu, bo każdy, kto generuje taki szablon w grach go w dobrej formie, a jak gra złej, to w poprawie Jeszcze raz gra, bo to nie ma sensu, żeby każdy przewracał te te podglądy.  
Dobra przechodząc dalej.  
Filip repozytorium plików.  
Ee dalej Łukasz grodzki, integracja zup SM Global expresem i Comarch hubem.  
To Łukasz, jesteśmy w stanie zamknąć te 3 elementy w tym sprincie.

**Lukasz Brocki** 12:11  
W jednym z pręcie nie ma opcji. Według mnie wszystkie 3 naraz.

**Lukasz Bott** 12:15  
Tak natomiast tak jesteśmy po spotkaniu w kontekście lotu. To jest u PSI Global expres, tutaj od Łukasza czekamy na pytania i tam jest.

**Lukasz Brocki** 12:25  
Już przekazałem.

**Lukasz Bott** 12:27  
Coś już czy jeszcze?

**Lukasz Brocki** 12:28  
Tak domowa Michała tam wysłałem.

**Lukasz Bott** 12:30  
Dobra to mam tym kanale już są jeszcze i tak to to tak, żebyśmy też wszyscy widzieli kanale projektowym do lotu. No to to przynajmniej wypowiedź mi Michała czyli wierzbickiego, czyli project managera po naszej stronie tego projektu w locie. Tak to tutaj mamy, mamy czas, wydaje mi się, że w pierwszej kolejności Comarch hub trzeba kończyć, no bo tam gdzieś zresztą Michał też podesłał jakieś pytanie, no to komar happy robimy dla lewiatana, tak więc więc tam trzeba Michał wysłał.  
Jakieś wytyczne od klienta? Odnośnie co klient by chciał tam mapować, tak więc to.  
Adrian Łukasz, jesteście na.  
Yy no w komunikacji tak z Michałem to to no mailu, więc spójrzcie na to i.  
I myślę, że ten komar hap to w pierwszej kolejności.  
Global expres up s tyle ile się da, no pewnie tutaj będzie kwestia tam rozpoznania tak połączenie, no przynajmniej jakiegoś tam może pojedyncza funkcja wysyłająca.

**Damian Kaminski** 13:33  
No tak no warto by było to co jeszcze rozmawialiśmy chyba w piątek, żebyście tutaj czy tu macie określony zakres biznesowy? Tak, bo te integracje mogą mieć dużo opcji. Pytanie, czy wszystkie są potrzebne?

**Lukasz Bott** 13:45  
To Łukasz opracował listę.  
Pytań wątpliwości. Generalnie podejście mamy takie i takie zostało zakomunikowane tutaj do tego michałowi także podchodzimy, jeżeli chodzi o integrację z psem czy Global expresem. Robimy to w podobny sposób jak z dhl czy fed exem, czyli po stronie amo tita będzie zestaw funkcji.  
Umożliwiających wysyłkę odbiór? Nie wiem, sprawdzenie statusu anulowanie tak przesyłki tak jak tam będzie a pił umożliwiało tak i i tyle tak.

**Damian Kaminski** 14:22  
O k ale to rozumiem to, że.  
Realizujecie wszystko na co pozwala pi tak tego, co powiedziałeś.

**Lukasz Bott** 14:30  
No.

**Damian Kaminski** 14:30  
Niezależnie od tego, czy klient tego potrzebuje, czy nie.

**Lukasz Brocki** 14:33  
Nie wszystko nie, bo to będzie bardzo dużo pracy, to jest robimy MVP, czyli tyle ile jest wymagane dla klienta i a piwo. Posłowie tak.

**Damian Kaminski** 14:42  
O k no dobra i to macie potwierdzone sobie z klientem tak gdzieś macie to spisane.

**Lukasz Bott** 14:46  
Jeszcze to czekamy na potwierdzenie, tak?

**Damian Kaminski** 14:49  
No dobra.  
Dobra Marka nie ma, natomiast zakładam, że Marek będzie kontynuował tę przenoszenie.  
Różnego rodzaju wywołanie na poziom usługi.  
W ramach tras Center.  
Więc tutaj nie z Markiem, trzeba się ze status dodatkowo na Daily, na jakim jesteśmy poziomie.  
Mariusz wspólnie tutaj z Kamilem i Markiem jako wsparciem. To może ty Kamil opowiedz, jaki tu jest zakres?  
Bez przewidziany.

**Kamil Dubaniowski** 15:26  
Jeszcze nie znany, możliwe, że będzie bardzo mały, ponieważ no i dalej w to idzie, tym okazuje się, że właściwie możemy osiągnąć to tym, co mamy. Prawdopodobnie będziemy szli w w w.  
Wizualizację struktury.  
Powiązań między sprawami na raporcie typu tabelarycznym i to była potencjalnie jedna z prac dla Marka, ale coraz bardziej wydaje mi się, że to nie jest vip potrzebne niezbędne, żeby ten projekt wystartował.  
A drugi zakres to jest kwestia uprawnień i i tutaj będę potrzebował konsultacji. W tym kontekście możliwe, że będą prace Mariusza. Chciałbym to z Piotrem z januszem jeszcze mówić, bo Toyota avalon nieco zmienia spojrzenie na uprawnienia.  
I.  
Ee potencjalnie.  
Modyfikacja albo zupełnie nowy typ pola, Odnośnik, żeby pokazać strukturę powiązań między sprawami, żeby pokazać drzewko, jak sprawy się między sobą wiążą, ale to też moim zdaniem nie Jestem w pi s, więc coraz więcej rzeczy, które planowaliśmy gdzieś tam schodzi na dalszy tor.  
Ee, możliwe, że ten zakres będzie minimalny kluczowe dla mnie aktualnie są uprawnienia i to chciałbym w pierwszej kolejności omówić. Możliwe, że Marka tutaj w ogóle na razie nie będziemy angażować. Jednak Marek też jest gdzieś tam krótszą część sprintu.  
Więc potencjalnie.  
Na ten moment jeszcze nie musimy tej decyzji, ale te uprawnienia chciałbym już potwierdzić, więc jeszcze dzisiaj postaram się.  
Januszem.

**Mariusz Piotrzkowski** 17:08  
To kiedy Marek ma urlop?

**Kamil Dubaniowski** 17:10  
Do czwartków w piątek wraca.

**Mariusz Piotrzkowski** 17:13  
Dobra, to przez te 4 dni ja się zajmuję czy często odpowiedziami na różne pytania w trans Center będę musiał praktycznie wszystko przyjąć przez ten czas już dzisiaj drugie pytanie jest i trzeba też właśnie to poprawkę, że godzinę do 3 godzin może nawet dziennie będę mieć mniej czasu przez to, bo jakieś tam znowu są.

**Kamil Dubaniowski** 17:28  
Znaczy na ten moment to, co wspomniałem, no myślę, że ten jeszcze początek sprintu to będą raczej prace koncepcyjne nad tymi Other była.  
Żebyśmy sobie nienawidzili za dużo, bo tak jak mówię coraz mniej mi się wydaje, że tam jest potrzebne, żeby osiągnąć cel, a też robić na siłę. To nie wiem potrzeb.

**Mariusz Piotrzkowski** 17:45  
To nawet dobrze.

**Damian Kaminski** 17:47  
Dobrze, ale to.

**Kamil Dubaniowski** 17:47  
Przynajmniej od tego klienta tak no bo to rozwój jak najbardziej trzeba mieć na uwadze, ale ten klient akurat w kontekście tego Piotr buła ma stały schemat od dziewięćdziesiątego siódmego roku, więc nie ma co się tutaj skupiać nad super panelem do zarządzania. Tym schematem skarżą się przez ponad 20. Tam parę lat nie zmieni.  
Także na razie tyle.

**Damian Kaminski** 18:12  
O k.  
W kontekście Mateusza to tak chcielibyśmy tutaj skończyć wdrożenie tego komunikatora, więc tam pewnie będą jakieś poprawki, natomiast zanim to to czekamy jeszcze na wytyczne z firmą odnośnie konfiguracji.  
Trzeba będzie po podpinać odpowiednie certyfikaty.  
Tu może jeszcze dopiszę, bo teraz w sumie mi przyszło do głowy Mateusz, dobrze by było, żebyś może przedyskutował kwestię.  
Połączenia tego wspólnie z Piotrem, żebyście zaplanowali na to jakąś godzinę czy pół i przedyskutowali, żeby było tak jak powiedziałeś ten komunikator może być częścią amo tita takim, jakim przynajmniej baza danowo tak, mimo, że jest odrębną aplikacją.  
To może warto, by ustalić w tym zakresie, jak ma być tą częścią.  
I na na przykładzie wilmo tutaj to w odpowiedni sposób już na na teście zrobić, żebyśmy mieli to przetestowane.  
Opisane.

**Mateusz Kisiel** 19:16  
Znaczy z Piotrem już rozmawialiśmy o tym kiedyś właśnie jak to można zrobić, bo tam są 2 serwery, to będzie po prostu komuś komunikator został na jednym serwerze i oba serwery będą się niego łączyć.  
Yy znaczy.

**Damian Kaminski** 19:28  
O k tylko chodzi mi o bazę danych żeby.

**Mateusz Kisiel** 19:30  
Bazy danych no to jakby nie ma to jakby totalnie nie ma znaczenia albo może być baza danych odrębnie, albo taka ta sama co wam odejdzie to jakby totalnie nie ma wpływu.

**Damian Kaminski** 19:37  
To znaczy, ma to znaczenie w kontekście wdrażania tego potem na chmurach, bo to co poruszaliśmy, że.

**Mateusz Kisiel** 19:41  
No może tak nad morze musi być w tej samej gry, bo ona może być jakby nie ma sensu robić nowej bazy.

**Damian Kaminski** 19:47  
No więc te wytyczne według mnie powinny być jedne raczej.

**Mateusz Kisiel** 19:50  
Tak co? Co do chmury, potrzeba się zrobić, jakby zmiany specjalnie pod chmurę tak, bo tam w chmurze trzeba pobierać dane organizacji jak z osobnej, osobnej bazy. To rzeczywiście przyda spotkanie odnośnie tego pytanie, czy chcemy teraz robić obsługę dla chmury?

**Damian Kaminski** 20:06  
Nie wiem czy chcemy, bo to nie wiem ile to będzie nas kosztowało. Tak warto by było, może to przemyśleć.  
Przynajmniej na na poziomie koncepcyjnym.  
Dobrze pytanie w kontekście tego tych dokumentacji tutaj, do Janusza do Łukasza, czy mam to wpisać tutaj też mateuszowi jako zadanie na ten sprint?  
Tych instrukcji.

**Janusz Bossak** 20:38  
Wiesz co? No nie wiem.

**Damian Kaminski** 20:38  
O których rozmawialiśmy bezpośrednio przed.

**Janusz Bossak** 20:41  
Na ten sprint, ale tak no na pewno trzeba z Mateuszem do porozmawiać i ustalić, co my chcemy osiągnąć tak, bo.  
Pisanie to już jest ostatni krok tylko tak, natomiast wcześniej trzeba to zaplanować tą ustawę, strukturę, takie dokumentacje i tak dalej tak dla wyjaśnienia, bo spoza kontekstu tutaj nasza rozmowa chodzi o to, żeby konsultantom dać narzędzie do tworzenia. Można powiedzieć gotowej dokumentacji.  
Po wdrożeniowej dotyczącej procesu, czyli chcielibyśmy gdzieś tam w ustawieniach procesu mieć przycisk wygeneruj dokumentację, który byłby powodował.  
Ej aj za pomocą dostępu do całej definicji procesu i posiadając właściwie skonstruowany prąd.  
D. Generuje dokumentację w określonej strukturze. Tak, czyli tytuł. Wstęp. Nie wiem, historia zmian tam, no gotowa gotowy szablon definiowania takiej dokumentacji i żeby on po prostu wyparował i drugie miejsce, gdzie taka dokumentacja mogłaby być tworzona? To są ustawienia systemowe. Tak książka przygotuj dokument konfiguracji. Obecnie konfiguracja modico i on na podstawie wiedzy.  
Generowałby dokumentację.  
Bliżej nam jest pewnie do tego, d.  
Komentarz i procesowej no bo tu już wiele rzeczy jest zrobionych, potrzeba tylko tego schematu i odpowiednio skonstruowanego pląta żeby to zrobił, bo to robiliśmy ćwiczenia i to się da zrobić już teraz za młody i kopali lota.  
Tyle, że trochę trzeba tam napisać sensownego punktu.

**Mariusz Piotrzkowski** 22:23  
Co się stało tylko u mnie tak brzmi.

**Damian Kaminski** 22:26  
Telefon.

**Janusz Bossak** 22:28  
Wyłączam telefon.

**Mariusz Piotrzkowski** 22:29  
Myślę, że mi się laptop psy.

**Janusz Bossak** 22:29  
Przepraszam.

**Mateusz Kisiel** 22:36  
Ok, takiej spotkania możesz zaplanować, żeby pokazać mi, co dokładnie ma się zwracać.

**Damian Kaminski** 22:42  
No dobra, to przepisuję was tutaj. 3 Łukasz pewnie też w tym zakresie ma ma wiedzę, więc.  
Przepraszam nie do tego.

**Mateusz Kisiel** 23:05  
Też z repozytorium plików po jakieś spotkanie będzie, żeby omówić, co trzeba zrobić, tak.

**Damian Kaminski** 23:10  
Nie, nie, sensie z repozytorium plików wywaliłem to to był błąd. Pierwsza była taka koncepcja, ale tam z racji, że Adrian jest bardziej dostępny, to tutaj tym już się zajmiesz. A.

**Mateusz Kisiel** 23:21  
A to powiedz.  
A powiedź na górę skroją to chyba tam dalej jest nie spisane a nie jest dobra, okej?

**Damian Kaminski** 23:27  
Nie, nie było tak było na początku, jak to pokazałem, ale właśnie wtedy wywaliłem, bo niedopatrzenia.

**Mateusz Kisiel** 23:31  
Dobra.

**Damian Kaminski** 23:34  
No dobrze i mamy na końcu przemka, dla którego na razie nie mamy zadań.  
Rozwojowych, natomiast no tutaj uważamy, że warto by się.  
Pochylić nad tymi.  
Błędami niestabilnością w kontekście modułu raport owego, więc tutaj przypisałem.  
No i basie i Janusza Kamila jako osoby, które zareagują te.  
Problemy i przemkowi przekażą.

**Janusz Bossak** 24:08  
Dokładnie. Ja w tej chwili nawet nawet w tej chwili tak tej robię. Porządki na blogu dotyczące właśnie mu do raportu owego, żebyśmy mieli przegląd wszystkich błędów i wszystkich pomysłów, tak, żeby to priorytety pozować i powiedzieć, co robimy najpierw i po po ustalamy takie paczki, jakby zadań tak, żeby to się mieściło w ramach jednego sprintu, kolejnego sprintu i kolejnego będziemy tak ten moduł poprawiać. Pewnie trzeba też to Przemek do ciebie pytanie.  
Zaplanować jakiś pracy reflektory?  
W tym module i myślę, że to warto by było, gdyby ten zespół dotychczasowy znaczy mówię to o mateuszu Mateusz, Marek, ania i Przemek, żebyście się spotkali, pewnie już mieliście takie spotkanie i przemyśleli właśnie.  
No co warto ryzykować tym module nowym module raport owym, żeby to działało lepiej było bardziej stabilne i tak dalej nie.

**Lukasz Bott** 25:10  
Damian do tych raportów możesz mnie ewentualnie jeszcze dopisać, bo ja robiąc te raporty systemowe czy coś tam też na zgłaszałem najróżniejszych rzeczy, więc.

**Damian Kaminski** 25:12  
Tak.

**Lukasz Bott** 25:20  
Mogę coś tam sprawdzić, może część została już naprawiona tak, ale zawsze tak, ale zawsze to mogę coś tam wrzucić. Na co zwrócić uwagę? Nie.

**Damian Kaminski** 25:23  
Tak jak najbardziej.  
Znaczy.  
Ja też zakładam, że tutaj będzie to pewnie przedmiotem dyskusji na na jakiś tych naszych design, ach, więc to to nie tak, że.  
Totalnie nastąpi minie.

**Przemysław Rogaś** 25:43  
Co do tych błędów, no to jak macie już coś rozpisane to można mi przypisać, no bo ja już od jutra zacząłbym to robić, bo już tam innych zadań inaczej nie.

**Janusz Bossak** 25:53  
Dobra, dobra, ja tu postaram się to dzisiaj oddać.

**Damian Kaminski** 25:55  
Ja chyba też coś mam więc na na swojej tablicy z poprzedniego sprintu to też najwyżej cię podrzucę dzisiaj po południu.  
Dobrze podsumowałem to tak, że.  
Na pierwszy rzut oka jest to nie przeładowany sprint, ale.  
To dotyczy zadań rozwojowych, natomiast mamy.  
Dość sporo bagów, tak więc w pierwszej kolejności też dobrze byłoby, żebyście to, co jest na etapie ste mating.  
Ee przypisany do was wycenili.  
Oszacowali no i.  
Właśnie, żebyśmy zrealizowali w końcu te bagi, bo no mamy takie.  
Przemyślenie z czwartku i piątku że.  
No nie zrealizowaliśmy wszystkiego co co było przypisane na poprzedni sprint, a wskakują nowe.  
No i.  
Nie jest, nie, nie nadążamy za nim.  
Więc warto było o tym zwłaszcza właśnie w kontekście, tak jak tutaj Mariusz, gdzie jeszcze chwilę potrwa, zanim ustalimy, co to, żeby te bagi podejmować, jeśli ten teren czegoś nie ma tak. No i wszyscy tak to był tylko przykład Mariusza.

**Kamil Dubaniowski** 27:15  
Tutaj potencjalnie no, mamy setkę zgłoszeń do przepięcia na bieżący sprint, no wiadomo, że część dużo teraz tego to będą testy, które po prostu zawsze będą za nami o jeden sprint, ale no spodziewam się, że też wpadnie sporo bagów, których nie podjęliśmy po prostu w tym sprincie, także też to, co Damian mówi, no nie możemy o nich zapominać, żeby nie było tak, że będziemy je przenosić ze sprintu. Na sprinty jest brak. No trzeba trzeba naprawić.

**Damian Kaminski** 27:42  
Tak no tym bardziej że mamy też.  
Głosy co do tych tej nowej wersji poglądowej, że nie wszystko się tam podoba wszystkim i tak dalej, więc.  
Abstrahując już od tego czy nie, bo to wynika też z pewnych przyzwyczajeń, no to musimy po prostu wydać tą wersję, przynajmniej żeby była stabilna, żeby nie było do nas zarzutu. Właśnie, że jest dużo błędów. Poza tym, że wygląda inaczej.  
Dobrze, nie ma tu Piotra.  
Piotrze z tego co ja pamiętam to ty tam masz ten ten tą kwestię tych serwisów mailowych chyba do podpięcia. Nie wiem czy to jest na Twojej tapecie.

**Lukasz Bott** 28:31  
Chodzi o ten acs?

**Piotr Buczkowski** 28:36  
No w końcu się muszę o tym zająć.

**Damian Kaminski** 28:47  
No i potencjalnie.  
W twoim kontekście może będzie jeszcze ten kas?  
Tak zakładam.  
Ale to de facto wyjdzie w praniu.  
Bo może dzisiaj mieliśmy z nimi proszę.

**Piotr Buczkowski** 29:07  
Znaczy.  
No jeżeli moja propozycja przejdzie to nic nie trzeba będzie robić programistyczny.

**Damian Kaminski** 29:15  
No dokładnie, więc wtedy. No pewnie tam jeszcze więcej można na Twojej tablicy znaleźć zaległości, więc no będzie okazja, żeby to ponadrabiać. A poza tym no pewnie jakieś jeszcze wsparcie koncepcyjne.  
Rzeczy czegoś.

**Piotr Buczkowski** 29:38  
Kasa sprawie tak samo brzmi.

**Damian Kaminski** 29:41  
No zbliżone.  
Czy kogoś pominęliśmy? Mam nadzieję, że chyba nie jest z tego co patrzę.  
Jak w ogóle podchodzicie do tego podejścia? Bo no mieliśmy takie plany. Na poprzedni sprint. Mieliśmy z tego jakieś rozliczenie dzisiaj.  
Ee na podstawie właśnie takiej tablicy priorytetów nie wiem, wypowiedzcie się czy to jest lepsze od tego, co było wcześniej gorsze.  
Czy w taki sposób prowadzenia, jak prowadzimy to planowanie?  
Ee no właśnie czy jest?

**Adrian Kotowski** 30:21  
Że też takie wysoko poziomowe, że które raczej nie widzimy tego nie wiem, że kosztowania na tych naszych nie wiem naszej tablicy. Z drugiej strony też te podejście też nie pokazuje jak jest takich questów czy jakieś tam dodatkowe zadania. Wiem to pojedynczy bja jakieś takie nie wiem bangi, więc no to jest ciekawe jak to będzie wpływało na właśnie.  
Na na na wynik całego sprintu ci się udało wyjść czy nie?

**Damian Kaminski** 30:48  
Ale co teraz masz na myśli tych samych questów?

**Adrian Kotowski** 30:52  
Mhm, czyli miejsce wydania ktoś wpadnie na jakiś hotfix jakieś nie wiem, bark, który też no nie, nie jest, nie ma Jedynki na przykład priorytecie, ale na przykład też trzeba zrobić czyli.  
Do de facto robiliśmy takie podejście, jak wcześniej mieliśmy ten otworzyliśmy te te sprawy wam wodę, czyli tak też się wpisywało jest to powiedzieć sensie to jest to coś podobnego, tylko że tutaj mamy. No może być tak, że jedno zdanie jest realizowany przez parę osób.

**Damian Kaminski** 31:23  
No tak, bo tutaj mamy to rozpisane bardziej po projektach niż po zadaniach.

**Adrian Kotowski** 31:57  
Chcielibyśmy, zwróciłem próbować, no tutaj nie ma jakiś innych, tutaj nie pomysłów, to możemy zobaczyć, czy to się sprawdzi. Ja, no według mnie tak czy siak, to jest bardziej kwestia, to jest takiego takiej motywacji po prostu, no bo przecież nie po prostu mieliśmy takie same podejście, na przykład na żywo wsie później też były zdania chyba właśnie robione, jak mówiłem wcześniej na tym na na a modlicie i jakby teraz tutaj ten tipsy, więc w sumie tak trzeci raz jakby robimy to samo. Tak naprawdę nie wiem, tak to tak w mojej opinii to wygląda.

**Damian Kaminski** 32:32  
Dlaczego trzeci raz to samo?

**Adrian Kotowski** 32:34  
Byśmy takie podejście w sensie zdanie wysoko poziomowe i jakby na to, że po prostu inne narzędzie jest.

**Damian Kaminski** 32:42  
Tak tylko to narzędzie nie jest dedykowane do tego, żebyście musieli tu coś robić raczej, żeby zobaczyć właśnie wysoko poziomowe kto się czym zajmuje.  
Jakie są główne cele tego sprintu?  
Abstrahując od tego, że są bagi hot fixy, które no my staramy się opiekować na codzień tak w sensie jeśli wpada to codziennie rano mamy przegląd.  
Dzisiaj się zdarzyło, że nie mamy, więc nie wiem, jeśli coś wpadło w piątek na koniec dnia, no to to może jeszcze jest nie zaopiekowane? Może tu Kamil już to zaopiekował, natomiast jutro podejmij to zaopiekujemy i do kogoś przypiszemy, jeśli uznamy, że jest to krytyczne.

**Adrian Kotowski** 33:24  
Znaczy to mam jakieś powiązanie tych tych tagów z testów z tymi to jest zgłoszeniami wyrażę, urwał się.

**Damian Kaminski** 33:31  
Nie.

**Adrian Kotowski** 33:31  
Do rozwoju dobra.

**Damian Kaminski** 33:33  
Bo to nie jest to nie ma tego celu. Tu mamy to bardzo właśnie wysoko poziomowe, tak jak powiedziałeś.  
Celem jest.

**Mariusz Piotrzkowski** 33:41  
Ja to ja to rozumiem taki sposób, że na pazurze mamy zadania konkretne, wydzielone dla programistów z opisem to trzeba zrobić, a nad kim się mamy w kategorii po prostu przedziału czasowego jako jeden sprint. Jakie są ogólne założenia? Ja nie widzę konfliktu jednego z drugim.

**Damian Kaminski** 33:59  
Tak no taki był cel.

**Mateusz Kisiel** 34:07  
Mi się podobasz. To jest krótszy, bardziej konkretny, że można sobie łatwo zobaczyć co jest zrobienia przez takie osoby.

**Mariusz Piotrzkowski** 34:12  
Mi właśnie też takie ogólne założenie fajne.

**Kamil Dubaniowski** 34:14  
Wiecie no tam będą się przewijały te wrzutki, o których mówi Adrian, ale no wiadomo, ważne hot fixy nie pomijamy dla nas to jest po prostu ułatwienie, że wy macie cel. Wiecie, że z tego po prostu w poniedziałek będziemy was pytać, nikt was nie zapyta, czy zrobiliście hotfix, gdy to musicie po prostu zrobić, a celem jest pokazanie wstęp.  
Progresu, więc odczytujemy was o to, no i to ma was trochę tak trzymali w ryzach, że jak zrobicie coś poza i konsultant wam podziękuję, to nikt wam w poniedziałek nie powie, że super a nie zrobiliście celu sprintu przez to tak.  
Często to jest głównie po to te.

**Damian Kaminski** 34:48  
Mhm.

**Kamil Dubaniowski** 34:51  
Też no to to może nie latem na to spotkanie, ale musimy po prostu przed tymi wrzutkami się bronić. Wy musicie się bronić. Trochę nami tak, czyli jak konsultanci próbują nam coś wcisnąć poza.  
Printu a wy wiecie, że to jest mnóstwo roboty, no to nie podejmujecie decyzje samodzielnie, no bo bo tak jak mówię my się zobowiązujemy, że dostarczymy to. A co zrobicie przy okazji, to to tam nikogo nie będzie.  
Jakoś tam specjalnie interesowało, no chyba że jest na tyle istotne, że wspólnie podejmujemy decyzję. W trakcie sprintu. Zmieniamy cele. No to tak, ale ale jakiekolwiek tam wszytkie od konsultantów bez naszej wiedzy.  
Nie są wytłumaczeniem, że nie zrobiliście celu sprint.

**Damian Kaminski** 35:36  
Dokładnie.  
Natomiast chyba usuwając to do Mateusza w ogóle usunąłem to zadanie, ale.  
W kontekście tego, co zapytał Adrian?  
To może pokażę jak.  
Będzie to albo chcielibyśmy, żeby to wyglądało.  
Docelowo, czyli takie repozytorium plików.  
Które mamy zrobić, powinno się tu nazywać mtvp jeden i teraz odpowiadając poniekąd Adrian na twoje pytanie, co to znaczy? Jakie to ma korelacje z tym, co jest osadzone w azur grze?  
No trochę nam brakuje jeszcze na to czasu, ale myślę, że to będą kolejne iteracje, które doprowadzą. No do takiego poziomu.  
Yy już pokażę.  
Czyli teraz jak wejdziemy sobie tutaj na back lock nastąpił nowy podział. Nie wiem, czy wszyscy już to widzieli. Janusz ustalił coś tak jak inicjatywy i w ramach tych inicjatyw mamy właśnie.  
Epiki i takim epickim jest właśnie repozytorium MVP jeden.  
Teraz w ramach tego.  
Od razu uprzedzę pytania, to jest jeszcze to jest pisane, ale nie określone co to jest tvp jeden teraz powstanie jeszcze mtvp 2 i część z tych rzeczy, która tu jest zostanie przeniesiona, ale to będzie celem sprintu. Tak, powiedzmy docelowo, gdybyśmy to już mieli, to będziemy właśnie robić czy dzisiaj czy jutro?  
To to mamy skończyć z tym sprincie, tylko że właśnie nie mieliśmy jeszcze przestrzeni, żeby to omówić i oszacować, czy to da się zrobić w tym sprincie, więc zakładam, że jutro najpóźniej w połowie dnia będziemy wiedzieli, co jest MVP jeden.  
I na podstawie tego będziemy w stanie określić, że tak ten punkt zakończymy, bo sobie zaplanowaliśmy i taka jest korelacja między tym punktem a naszym blogiem, czyli na poziomie tym najwyższym MWP jeden.  
I to znaczy, że zrealizujemy wszystkie te punkty, które są do tego podpięte.  
A przez to mamy osiągnięte określone cele biznesowe, tak, czyli tutaj na poziomie fischera. Mamy opisane co to jest tak i jak to można realizować, ale to nie będę teraz już wchodził w te szczegóły techniczne, natomiast tak bym pewnie to widział, że będziemy pracować docelowo.  
Pewnie tu Janusz się ze mną zgodzi.

**Adrian Kotowski** 38:03  
Że tak dużo tych tagów w tym sektorze będą mieli dostęp po stopie rozporządzenia naszego działu, głównie konsultanci i drażniący.

**Damian Kaminski** 38:11  
Jeszcze raz.

**Adrian Kotowski** 38:12  
Do tych tarasów w teams, jak też będą miały dostęp osoby jakby spoza naszego działu.

**Janusz Bossak** 38:18  
Nie.

**Damian Kaminski** 38:19  
A to jest istotne pytanie. Nie rozumiem, co ci to da.

**Adrian Kotowski** 38:21  
Znaczy też jak ktoś tak mam tylko taką formę takie podpórki, że ktoś powie, minął zrób tam, jak już jakiegoś klienta powiem mu, no sorry, tego nie ma u mnie w moim moje na mojej liście do zrobienia takiej.

**Janusz Bossak** 38:33  
Dobrze, że o tym mówisz. Adrian to jest podstawowa zasada waszej pracy, jeżeli mamy sprint.  
Bo nie ma czegoś takiego jak wrzutki, bo zrób mi to czy tamto.  
No sorry.  
Nie ma tak i musimy się jakby z tym uporać i być bardziej asertywny nimi. Oprócz sytuacji, kiedy jest to hotfix.  
I u klienta prostu padło, nie działa. To oczywiście reagujemy, natychmiast naprawiamy.  
Każda każdy inny przypadek nie jest robiony w tym sprincie.  
Po prostu.  
Nie wpisujemy na listy, dostaje to tutaj Damian Kamil czy Łukasz decydujemy, na ile jest to ważne i czy to w następnym sprincie będzie robione, czy może kiedyś, bo może mamy zamiar coś zmieniać tak dalej, więc przechodzi przez taką ocenę.  
I nie ma czegoś takiego. Naprawdę, to tu Adrian do ciebie do Piotra. Ja wiem, jesteście bardzo często na jako deweloper team i co innego jest pomóc rozwiązać czy pomóc zrozumieć problem, a co innego jest przystąpić do prac po stronie deweloperskiej, żeby coś tam naprawiać.  
No jak powiedziałem, oprócz sytuacji hotfix owych, gdzie u klienta kompletnie padło, nie mogą pracować. Wymaga to natychmiastowej reakcji. Wszystkie inne rzeczy muszą być planowane. Naprawa błędów jest planowana na następny sprint po prostu.  
Te, które będą.

**Damian Kaminski** 40:08  
Czy wiecie, cały czas dążymy do tego, co mówi Janusz, tylko, no to jest proces tak zanim dojdziemy do stanu idealnego, gdzie będziemy się faktycznie rozliczać z tego fortu i tak dalej i w jaki sposób być bardziej przewidywalnymi, więc poja Adrian rola w takim w takiej prośbie jest prosta, że ty możesz to podjąć, ale to musi być przypisane do ciebie na Górze.  
A tutaj wtedy my jesteśmy stałym elementem procesu przekazania sprawy do ciebie w ażurowej sprawy tak zgłoszenia, czyli ktoś może zna, ułożyć, to musi przejść przez nas.  
Nie da się, żeby przypisał ciebie na redu.  
Więc po prostu, jeśli przejdzie przez nas i trafi do ciebie, to będzie się tym zajmował nawet jutro, bo okaże się, że to hotfix 3 dzisiaj.  
Yy ale.  
Jeśli nie, no to.

**Kamil Dubaniowski** 40:58  
Czy jedyna ścieżka aktualnie jaka jest możliwa to żeby sobie sami dodacie to zgłoszenie na bieżące sprint?

**Damian Kaminski** 40:58  
Masz łatwo.

**Kamil Dubaniowski** 41:03  
Ee no tego wam nie blokujemy natomiast kons.  
Stąd nie może wam już przypisać właśnie tak jak Damian mówi sprintu, ani że jest to gotowe, to my codziennie rano podjęli te 20 minut, czy tam nawet czasami więcej co zostajemy. No to po prostu bierzemy zgłoszenia z poprzedniego dnia i decydujemy, czy one są tak ważne, że robimy je teraz, czy po prostu planujemy na kolejny skręt i to robimy tam od 2 3 tygodni w ten sposób.  
Więc jedyną ścieżką będzie sobie pozwolicie na takie zgłoszenie, to jesteście wy sami.  
A tak to wszystko przechodzi przez.

**Janusz Bossak** 41:36  
A no tutaj są pewne wyjątki, takie serwisowe to nazwał tak czyli serwis teraz Center.  
Serwis oc era obecny, bo ciągle jeszcze jest jakieś tam zjawi.  
Ta są i tutaj Mateusz real.  
To przy tego typu rzeczach tak tak, czyli takich serwisowych, gdzie my pełnimy właściwie role serwisu, natomiast wszelkich tematów rozwojowych, zmian, czegoś tam wyeliminowania błędu jakiegoś. No tak jak powiedzieliśmy, to musi przejść normalnie przez proces planowania ustalania.  
I dopiero wchodzi na odpowiedni sprint. Także nie ma takiego czegoś, żeby tam.  
Pan konsultant wrzuca coś z zewnątrz?

**Damian Kaminski** 42:24  
No zakładam, że jeszcze tutaj nasze mogą być wrzutki, jeśli my mamy coś przypisane na inwestycje gate na przykład tak, czyli ktoś coś zgłasza, ale bez nie wiem dodatkowych logów, czy jakieś parametrów nie jesteśmy w stanie tego sprawdzić. No to.  
W takim zgłoszeniu zakładam, że możemy was poprosić o jakąś powiedzmy wersję kartonową jakieś jaką?  
Bibliotekę parametrami żeby coś wyświetlić, no ale to to będzie raczej prośba od nas.  
Albo wskazanie tak, żeby pomóc i tu bezpośrednio z tym konsultantem przeanalizować tą kwestię.

**Janusz Bossak** 43:10  
No dobrze.  
Dziś jeszcze tak na te.  
Jak wszystko wiadome to działajmy.

**Kamil Dubaniowski** 43:25  
Tak ja ja bym miał jedną prośbę, żeby Mateusz rzucił okiem, bo jego nie było chyba w piątek, kiedy to ogłaszaliśmy przynajmniej nadali na status religii tu sprintu.  
Czy coś tam przypadkiem nie jest już im progress, bo resztę kredytu dumy będziemy po prostu rozważać, czy faktycznie jest sens robić w kolejnym sprincie, a u ciebie jest tego sporo na redu nie podjętych.  
Naszego sprzętu po prostu, jak wiesz czegoś w ogóle nie planujesz i nie chcesz robić nawet przy sprzęcie, to też to od razu zrzucaj na backlog ze sprintu.  
A co już zacząłeś ich to kontynuować? To oznaczy jako in progress i ja to przypnę czy ty przypnij już nad czterdziesty siódmy sprint, żeby tam na czterdziestym piątym nic nie zostało i w sumie zostałeś tylko ty. Ania ma 2 zgłoszenia, ale to raczej do naszej decyzji i Damian u ciebie jeszcze tak.

**Mateusz Kisiel** 44:11  
Dobra, czyli przeklinamy na kolejny stopień czy na blok?

**Kamil Dubaniowski** 44:14  
Jeśli chcesz robić w kolejnym sparingu, albo już wręcz zacząłeś to przeklinasz na kolejny, jak wiesz, że nie będziesz tego w najbliższym czasie podejmował, a sobie po prostu rozpisałeś zadanie, żeby ci nie uciekło to na blok.

**Damian Kaminski** 44:25  
To a nie zostawia to do naszej analizy.

**Kamil Dubaniowski** 44:30  
No ja nie wiem, w sensie wydaje mi się, że akurat te tematy są no bo Mateusz sobie spisuję co chce robić w przyszłości, a niekoniecznie. No teraz więc ja bym wolał, żeby najpierw Mateusz wyczyścił tę listę, bo bez sensu, żebyśmy to teraz siedzieli i analizowali o co tak w zgłoszeniu.

**Mateusz Kisiel** 44:47  
Znaczy no pewnie tak pierwszeństwo miały te zgłoszenia. Teraz weszły, czyli te opis.

**Kamil Dubaniowski** 44:47  
A nie?

**Mateusz Kisiel** 44:52  
Procesu tak, dokumentacja procesu i.

**Kamil Dubaniowski** 44:55  
Tak tak, ja mam na myśli głównie te dotyczące bazy wiedzy, jakieś pomysły, dodanie opcje automatycznego tworzenia artykułów na podstawie linku do strony to jakiś tam one mają duży effort właściwie na cały sprint, dlatego o to mi chodzi, bo jak Teraz ja ci to przypnę no to wychodzi, że masz cały sparing.

**Mateusz Kisiel** 45:02  
Dobry kroka po prostu przepyszne.

**Kamil Dubaniowski** 45:12  
Przekona, spodziewam się, że nie wszystkie chcesz z nich robić od razu, albo w ogóle w najbliższych.

**Mateusz Kisiel** 45:16  
Tak, tak.

**Kamil Dubaniowski** 45:23  
Do dyskusji 2 tematy ani odnośnie tych poglądów.  
Bo tam też jest trochę ponownie, no i Damian u ciebie też tam jakieś zostały jeszcze na wzeszłym sprincie, a reszta już ma być czyszczone. Ja po przeklinałem to co zostało.  
Albo po wywalałem tam gdzie były poblokowane zadanie.

**Damian Kaminski** 45:42  
Swoje przejrze.

**Kamil Dubaniowski** 45:47  
I rzućcie okiem na wyceny, bo dzisiaj jeszcze 2 jakieś tam przepisywałem, o które mnie konsultanci upomnieli. Także zobaczcie też na strefę o psie, czy nie macie żadnych zleconych wycen do zrobienia?  
Ich potter.  
Jedno trafiło do Adriana z tego co kojarzę i.  
Pamiętam Łukasz chyba, ale to wyczyściliśmy z tego.  
No dobra, to nie ma co przedłużać, chyba nie mam już tematów.

**Janusz Bossak** 46:45  
Dobra, dzięki bardzo.

**Damian Kaminski** 46:47  
Kamil, my zostajemy na przepięcie właśnie tych.  
Które są na redu?

**Kamil Dubaniowski** 46:52  
Tak zdecydujmy zakres tego tematu dotyczącego podglądu szablonów, bo tam są 2 zgłoszenia nie podjęte. I czy my chcemy to robić czy nie?  
I.  
Mateusz, jak skończysz, to daj nam sygnał, żebyśmy też przejrzeli wtedy te twoje, co zostają potencjalnie.

**Mateusz Kisiel** 47:09  
Dobra.

**Kamil Dubaniowski** 47:18  
Do reszty dziękujemy tak.

**Mariusz Piotrzkowski** 47:20  
No to cześć.

**Janusz Bossak** 47:22  
Dzięki.

**Anna Skupinska** 47:22  
No cześć.

**Filip Liwiński** 47:23  
Cześć.

**Barbara Michalek** 47:23  
Cześć.

**Mateusz Kisiel** 47:24  
Cześć.

**Adrian Kotowski** 47:25  
Cześć.

**Kamil Dubaniowski** 47:31  
Udostępnie zacznijmy od tych tematów ani raz.  
Czy nie podejmowałem, bo tak jak Michał tam pisał, to pójdzie automat, więc tego nie ruszałem. Co z testów przejdzie to przejdzie.

**Michal Zwierzchowski** 47:41  
A było tak, że te, które ci wysłałem, bo ja dobry moment, żebym sobie protestował ton, więc i ja to ogarnę.

**Kamil Dubaniowski** 47:50  
A zostają te 2 duże tematy u ani to jest oba oszacowane na efekt 13.  
Implementacja logiki i mechanizmu zapisywania podglądów na dysku to jest w wątku tych szablonów dokumentów.  
Nie stradi tudorów rozumiem, że jeszcze nie podjęte, bo ania mówiła, że statusy są aktualne i to rozpisywał. Damian pytanie czy?  
Chcemy to mieć w tym mśp.  
Czy odkładamy na kiedyś?

**Damian Kaminski** 48:27  
Ale jaką mamy alternatywę, jeśli nie chcemy?

**Lukasz Bott** 48:27  
Mówimy.  
Ale mówimy o tych szablon, podglądzie szablonów, procesach.

**Kamil Dubaniowski** 48:34  
Tak, tak.  
Czy nie wiem na czym?

**Damian Kaminski** 48:38  
To były wytyczne tu od Piotra, ja tylko dopisałem kryte.  
Akceptacji zasadzie opis robił Piotra kurat.

**Janusz Bossak** 48:52  
No tam były 2 pomysły. Tak, jeden był pomysł, żeby generować na bieżąco i nie zapisywać, a drugi chyba który wygrał. Ostatecznie był jednak, żeby zapisywać tylko w takiej zmienionej strukturze.

**Damian Kaminski** 49:06  
Może nie tyle co zmienionej, tylko dedykowane i po prostu do tego przypadku nie, bo po prostu nie mamy dzisiaj tego.

**Janusz Bossak** 49:09  
Dedykowanej no tak.

**Kamil Dubaniowski** 49:13  
Ok, znaczy dla mnie tylko decyzja, tak, idziemy dalej w to, no bo tam był jest głosy, żeby nie robić w ogóle zostawić to, że są obejścia, że nauka się tam.

**Lukasz Bott** 49:19  
Nie, ale to wiesz co, ale to nie robi się dotyczyło tych jakiś takich dziwacznych funkcjonalności dodatkowych. To by nie wiemy obracanie nie wiem z jakieś skalowanie czy coś w tym stylu, tak.

**Damian Kaminski** 49:27  
Tak to to chodzi.

**Kamil Dubaniowski** 49:29  
Tak, tak znaczy, nie. No ogólnie był w zeszłym tygodniu taki głos, by w ogóle tego nie robić, bo to nauka popełniła błąd i jest na to mnóstwo innych sposobów, żeby sobie to zaopiekować i i czy jest konieczne, żebyśmy to teraz opiekować.

**Damian Kaminski** 49:39  
A nie nie, to zróbmy to raz i będzie z głowy.

**Janusz Bossak** 49:43  
Dokładnie weszliśmy do dostarczmy MB, tak?

**Kamil Dubaniowski** 49:46  
O k.

**Damian Kaminski** 49:47  
Dokładnie m wi bo już temat zobacz, że zbadany trzeba będzie do tego wracać, ale totalnie wiem w p tu o to trzeba uciąć. Tutaj jednak popłynęliśmy z januszem za grubo nie przemyśleliśmy wszystkiego.

**Kamil Dubaniowski** 49:52  
Mhm.

**Lukasz Bott** 50:01  
Nie, no wiesz, popełniliście jakby na liście tam wszyscyśmy popłynęli po prostu wydawało się, że jeżeli mamy funkcjonalność z podglądu, jaką tego całego panelu nie, no to w sumie załączniki do ten szablony do procesu. No to też są jakimiś dokumentami tak i że to będzie takie proste przełożenie komponentu. Tak, to też właśnie jest takie tak. No ogólnie patrząc tak pewne.

**Damian Kaminski** 50:10  
O.  
Nie.

**Lukasz Bott** 50:30  
Pewne.  
Też się tutaj tak być, może jakiś błąd gdzieś koncepcyjnie popełniliśmy wcześniej tak, że nie mamy właśnie takiego komponentu, bo gdyby był komponent po prostu podgląd.  
Podgląd dokumentu.  
Tak.  
I go się robi tak i tak i wszystkie dokumenty, jakkolwiek w modlicie, co działają ich podgląd działa dokładnie według tego komponentu i możemy go użyć.

**Damian Kaminski** 50:47  
Znaczy.  
Nie klikaj.

**Kamil Dubaniowski** 50:53  
Coś robisz?

**Damian Kaminski** 50:54  
Nie, nie w sensie ty a, bo wydawało mi się, że coś zgubiłeś, w sensie chcesz coś tu poprawić?

**Kamil Dubaniowski** 50:58  
No bo gubi się w sensie tak wywala mi.

**Damian Kaminski** 51:02  
Bo masz z jakieś masz małe w małym ekranie to chyba otwarte.  
Weź otwórz to na o i teraz powinieneś mieć.  
My się nie gubi, tylko tu jest ten markdown, że jak klikasz to masz 2 pola masz niżej masz podgląd.  
Nie masz albo nie masz włączonego Prime, musisz przesunąć, znaczy słuchajcie, podsumowując to można ściąć totalnie i powiedzieć, że nie ma tu żadnych opcji, jest tylko x.

**Kamil Dubaniowski** 51:23  
K.

**Damian Kaminski** 51:31  
I nie wiem. Odśwież wygenerowanie podglądu, bo to de facto robi to samo.

**Kamil Dubaniowski** 51:36  
Czyli to w ogóle wywalamy?

**Damian Kaminski** 51:36  
I cały.  
No według mnie jak chcemy zrobić vitą można było nawet się pokłócić to to byłoby wygodne, bo jak ktoś szuka szablonów to przełączanie się na kolejny byłoby wygodne, ale jeśli to ma wygenerować.  
Nie wiadomo jak jest skomplikowanie, to zrób, miałem vip wydajmy i zobaczymy w ogóle jak to się przyjmie, bo może klient do nas wróci o fajnie, że macie to to zróbcie nam przechodzenie, żeby to było bardziej.  
Wygodne może nam za to nawet zapłacić.

**Lukasz Bott** 52:04  
A może powiedzieć, że to cośmy zrobili, to wystarczy tak?

**Kamil Dubaniowski** 52:05  
K no z waszym blogu i to na odświeżania rozumiem, że zostaje tak czy niekoniecznie tam kimie.  
Po co?

**Damian Kaminski** 52:13  
To znaczy, no według mnie powinno pozostać, bo jeśli coś się schrzaniło, to to Użytkownik sobie sam z tym poradzi, a inaczej sobie nie poradzi.

**Kamil Dubaniowski** 52:26  
No to tak zostawiamy, czyli nie robimy tej dolnej belki po prostu.

**Damian Kaminski** 52:31  
No nie robimy.

**Lukasz Bott** 52:33  
Tyle czekania stronicowanie.  
Mecz w dolnej belce masz stronicowanie stronicowanie to wzrosty.

**Damian Kaminski** 52:40  
Ale co tam można przechodzić, no ale co będziesz przechodzić na pięćdziesiątą stronę tutaj tym będziesz królował.

**Kamil Dubaniowski** 52:43  
Natomiast to znaczy tam się nie da, nawet tam jest tylko w licznik.

**Damian Kaminski** 52:46  
Się nie da, no właśnie.

**Lukasz Bott** 52:48  
Wysłałam.

**Kamil Dubaniowski** 52:49  
To jest tylko licznik. Ile stron masz możliwe?

**Lukasz Bott** 52:51  
Aha o k dobra jeszcze leczniczym tylko no.

**Kamil Dubaniowski** 52:53  
Tak.

**Lukasz Bott** 52:55  
Też się zgodzę, no przychodzenie na kolejną stronę.

**Kamil Dubaniowski** 53:00  
Na kolejny szablon.

**Lukasz Bott** 53:01  
Jeżeli ktoś nie wiesz, jeżeli to ma faktycznie służyć do tylko szybkiego zidentyfikowania, czy to jest ten szablon, który chce użyć a nie inne? No to zazwyczaj pewnie po pierwszej stronie czy po pierwszych 2 jesteś w stanie to?  
Ocenić tak, no na ogół w szablonie to.

**Damian Kaminski** 53:16  
W sensie ja bym jeszcze tu, jeśli bym miał już iść dalej to to co nie chciałem już tu wchodzić w dyskusję z przemkiem rano, ale.  
To, że kliknięcie w szablon powoduje jego pobranie, to ja nie wiem czy to jest dobre, to trzeba było pogadać z klientami, którzy z tego korzystają, bo wiecie jakie to ma konsekwencje w kontekście użyteczności.  
Eksportujemy plik na zewnątrz.  
I kto tego tak używa? Czyli na swój komputer, więc z założenia, jeśli ten plik ma być dalej procedowany w tej sprawie, teraz abstrahuję od tego tylko tylko mówię o kolejnym elemencie, czyli tej listy, tak, że boty Kamil to broniłeś tego, tylko ja się nie chcę. W ogóle nie chcę niczego podważać. Ja bym chciał zadać pytanie klientom, którzy z tego korzystają. Czy to ma sens, bo według mnie może nie ma może właśnie jednak kliknięcie w.

**Lukasz Bott** 53:45  
Ale to mo.

**Damian Kaminski** 54:10  
Szablon powinno generować podgląd, a tam jest 3 kropek z listy wygeneruj szablon i osadzić to w ogóle nie działa i może to jest potrzebne, ale to mówię już o kolejnych elementach. Na razie tutaj chyba bym to zrobił na na minimum, tak jak proponujecie.

**Kamil Dubaniowski** 54:28  
Dziękuję, że to zależy od procesu. No ja cały czas bazuję na tym, co robiłem do temu, bo ogólnie zazwyczaj szablon nie jest pod regułą podpięty i on coś tam robił tak, a ten swobodny to ja użyłem raz w ferie u agencja pracy tymczasowej działanie i generowali sobie umowę drukowali i dawali do podpisu.

**Damian Kaminski** 54:35  
No właśnie no.  
A drukowali o k dobra, jasne, to to już rozwiązałeś.

**Kamil Dubaniowski** 54:49  
Robo przychodzi do ciebie po prostu tam ktoś, kto się zatrudniono, oni z tobą uzupełniałem dane przy tobie generują ci umowę i dają do podpisu.  
I sobie tam skanują oczywiście tą umowę później w podpisaną, ale to jest taki proces. Jeden z etapów zatrudnienia pracownika, tak, że on siedzi naprzeciwko ciebie uzupełniacie razem dane do umowy drukujecie podpisujecie i i i dalej tam gdzie sobie proces, no i tych szablonów jest powiedzmy 15 20, bo zatrudniałem dla różnych klientów na różnych szablonach i to osoba, która przyjmuje, wie, na jakim szablonie ma wygenerować tą daną umowę.

**Damian Kaminski** 55:23  
No jasne, no tak tylko można by pójść dalej, że można.

**Kamil Dubaniowski** 55:28  
Nie wiem czy oni jeszcze są naszym klientem.

**Damian Kaminski** 55:29  
Zmienić ten proces na podpis napisy już kwalifikowany tak, ale i wtedy nie ma potrzeby drukowania i może właśnie to pobieranie nie jest zasadnym.

**Kamil Dubaniowski** 55:37  
No weź pod uwagę, że a że ten jednorazowy, czy wiesz pod uwagę, że to są w dużej części osoby z zagranicy, tak, które tam wiecznie?

**Damian Kaminski** 55:41  
Tak no dobra abstrahuje.

**Kamil Dubaniowski** 55:47  
Zazwyczaj wolą przyjść do biura, nawet mniejszy, podpisać gdzieś tam elektronicznie czy przesłać swoje dane? Chodzą, bo tam mają tłumacza na miejscu i tak to nie przedstawiali.  
Większość z nich można nie mówić Polak.

**Damian Kaminski** 56:01  
Dobra, to znaczy tak tutaj, powiedziałbym, że trzeba teraz jeszcze, skoro tam wrzuciłeś, wyrzuciłeś to, co było na dole, to może trzeba ani zwrócić na to uwagę, żeby.

**Kamil Dubaniowski** 56:12  
Znaczy.  
Dobra no.

**Damian Kaminski** 56:16  
Jeśli robimy vip, to żeby na nowo to sobie to oszacowała i.

**Kamil Dubaniowski** 56:24  
Siódemka przypinamy dobra.  
Czy tam wiecie, pewnie roboty dużo nie ma, dużo roboty wychodzi z tego, że ania chciała dobrze i to zrobić i użyć tylko jednego tak, że jak kiedyś Mariusz zmieni coś tutaj to żeby w szablonach też.  
To miało swój pasek, czyli jeden komponent, tak teraz wyłuskanie tej części wspólnej to, co opowiadała ramion no.

**Lukasz Bott** 56:39  
Dzieła.

**Kamil Dubaniowski** 56:48  
Podejście jak najbardziej o k to ponad wymiarowo.  
Daliśmy za duży zakres powt nie jest aż tak kluczowe w tym.  
Dobra, ja się odezwę do niej przepisałem na ten moment mamy chyba już poza tak Damian i Mateusz, tak Damian i Mateusz nam zostaje także te twoje inwestycje evaluating, czy tu masz jakieś zrobione nawet z tego co ja kojarzę, tylko anio zadał jakieś pytanie i przez to nie mamy wydania ania bocznych Basia.  
No więc też na to rzucić okiem, bo czeka na Twój komentarz.  
Może powinniśmy to wydać ewentualnie komentarz zrealizować nowym zgłoszeniem? To nie pamiętam, to pewnie temat.

**Damian Kaminski** 57:23  
Znaczy moje evaluating w zasadzie?  
K dobra, zaraz dopiszę, bo tu jest tak 22 380.  
Gdy widzisz mfa mfa gdzieś widzisz o dodanie ustawieniem w panu, tylko akceptując kryteria, zaraz dodam.

**Kamil Dubaniowski** 57:43  
Tak.

**Damian Kaminski** 57:48  
No to trzeba chyba zrobić, bo w sensie nie ma tej sekcji podnieść do góry tam już wytłumaczę jednozdaniowe na samym otu nie ma tej sekcji bezpieczeństwo dla użytkowników zewnętrznych, więc nie mogą nawet zresetować, jeśli coś im nie wiem tam nie zadziała to czy chcą zmienić jakiś parametr tego mf, a no to nie mogą kliknąć resetuj.  
Więc no to po prostu trzeba obsłużyć, bo wdrażają to chociażbym sicie.  
Poszło do globalnie, więc no tutaj jest już napisane, że trzeba tylko przekopiować kodu wykorzystywany.  
Do zwykłych Józefów dla muzeów zewnętrzne.

**Kamil Dubaniowski** 58:27  
Fort mnie trochę zastanawiał, bo Piotr dużo szersza, co w sensie jedynie Piotr tego chyba trzydniówki na całość.

**Damian Kaminski** 58:33  
Nie no jak 3 5.

**Kamil Dubaniowski** 58:35  
No ale nie wiem czy tu Piotrek się całował, bo jest Piotrem to dyskutowaliśmy, ale nie widzę kto szacował.

**Damian Kaminski** 58:44  
To ja oszacowałem ale.

**Kamil Dubaniowski** 58:46  
Tak widzisz co dzień.

**Damian Kaminski** 58:48  
Tak, tak, tak widzę w historii żyja, ale.  
Wtedy buczkowski z maite field.  
No nie.  
Może ja rozmawiałem o tym z Piotrem. Ja to o dokładnie tutaj zakładam, że musiałem o tym rozmawiać, to sam bym tego nie, że zdejmowałem to z niego, ale jednocześnie właśnie daty.  
Pytałem, ile to jak on to szacuje?

**Kamil Dubaniowski** 59:13  
No dobra, to o k takie coś mi się kojarzy, że to było dużo więcej dlatego no jakby to była dniówka to pewnie byśmy nie dyskutowali, ale pamiętam, że wtedy my dawaliśmy jakieś alternatywy, żeby oni włączyli to wszystkim.  
To była ta dyskusja z Piotrem wtedy, ale mi się wydaje, że Wstyd dodał dosyć dużo, że tam chyba wreszcie później, bo jakieś rozmawiam.

**Damian Kaminski** 59:31  
Ale to poczekaj, bo ja właśnie też to pomyliłem, bo przed chwilą napisałem do Daniela, że.  
Że ta nowa to nie jest zaopiekowanie odrębnego dla zewnętrznych, tylko to jest, że jak już jest włączone dla wszystkich to żeby ta sekcja bezpieczeństwo wyświetlała się dla Józefów zewnętrznych to tylko o to chodzi.

**Kamil Dubaniowski** 59:45  
O k.  
Myślicie się zgodził na to, że włączają wszystkim góry, a.

**Damian Kaminski** 59:51  
Już włączyli.

**Kamil Dubaniowski** 59:54  
No to k.  
No to nie wiem czy to jest zredagowane, ale chyba tak.

**Damian Kaminski** 1:00:00  
Czeka jeszcze dopytam, ale tak zakładam.

**Kamil Dubaniowski** 1:00:09  
To co, bo to zgłoszenie dotyczy jeszcze zrobienia całości, tak, żeby dało się indywidualnie włączać, wyłączać, jeśli tylko resetować lub wyłączyć.  
To czy opis?

**Damian Kaminski** 1:00:27  
Jeszcze nie wyłączyli, bo muszą mieć instrukcje, no ale to już za instrukcją odpowiada Daniel.  
Ja mu dałem narzędzia do.  
Czy przekazał już wiem, jak do akceptacji instrukcje, dobra?  
No dobra, to to poprawie tu chodzi tylko i wyłącznie o ten jeden element, czyli żeby to się wyświetlało na na profilu użytkownika zewnętrznego.

**Kamil Dubaniowski** 1:00:54  
Mają się sporo nowości, mailing, więc też trzeba jeszcze im to podbić.  
Bo to są tematy matem screen, tu widzę, że już jest oszacowane, nie zmieniamy status.  
No ale.  
Jednak zdaniem trzeba by teraz przejść po każdym z osobna, jak już.  
To wszystko.

**Damian Kaminski** 1:01:20  
Tak, a tutaj jeszcze jakieś inne to już jest.  
Remont, bo to zostało rozwiązane.

**Kamil Dubaniowski** 1:01:34  
No nie wiem tu na przykład ja rozumiem, że repozytorium Adrian dostał, ale na razie frontmana 2 dni.  
Więc.

**Damian Kaminski** 1:01:43  
Bo nie dostał tego repozytorium, nie jest przypisane w sensie, zaraz im powysyłam co, bo muszę się przełączyć na spotkanie, tam jakieś handlowe jeszcze tam jakaś w ogóle afera wyszła klient nas.  
Pocisną na spotkaniu.  
No i miał rację i.

**Kamil Dubaniowski** 1:02:00  
Jesteś duplikat.  
2.  
Jeśli.  
Przemek na te raporcie to przeklinamy wszystko co do raportów dla niego.  
To wiecie, może być też backend mimo wszystko, ale.

**Janusz Bossak** 1:02:39  
Tam.  
Też daj tę.  
Chciałem powiedzieć różnica na.  
Wszystko raczej tam nie było. Słowa raport w tym, że są tylko dashboard muszę sobie taki jeszcze przejrzeć zdar gami.  
I ja mam tam na razie tak jeden wielki epik usprawnienia w module raport owym.  
To do tego jakbyś podpiął.  
Pomysłu sprawni modele raport owym ma numerek 2, 2 6 9, 3.

**Lukasz Bott** 1:03:24  
Ale to pod niego też podpinać ewentualnie błędy jakieś znalezione.

**Janusz Bossak** 1:03:28  
Na razie na razie wszystko tu podpinam i PAI błędy i będę teraz porządkował w ramach niego nie.

**Kamil Dubaniowski** 1:03:34  
Dobra, to ja to na razie odpinam.

**Janusz Bossak** 1:03:36  
Jak coś znajdziecie takiego, że jest dotyczy modułu raport owego, a nie ma rodzica to pod to podpina jcie.

**Kamil Dubaniowski** 1:03:46  
Ale czy usuwać w takim razie to z bieżącego sprintu? Bo rozumiem, że to będzie dopiero planować.

**Janusz Bossak** 1:03:51  
Tak głosować.

**Kamil Dubaniowski** 1:03:54  
Zabrania tego nie zaczęła k.  
Toma o k.  
To jest prezentacja gry mfa nie działa wyszukiwanie tekstem, filtry raportów to są już rejs, testy fail to już zostawiam.  
To jest jakiś pomysł usprawnień jest podpięty.

**Damian Kaminski** 1:04:38  
Czyli Jeszcze raz pod to podpiąć możecie powtórzyć?

**Kamil Dubaniowski** 1:04:43  
Jak ktoś dotyka raportów, to jest 2, 2, 6 9, 3 epik.

**Damian Kaminski** 1:04:47  
Jak to relate to dobra.

**Kamil Dubaniowski** 1:04:49  
Parent.

**Janusz Bossak** 1:04:50  
Parę.

**Damian Kaminski** 1:04:51  
Rent dobra, natomiast no właśnie, czy my to jakoś?  
Bo nie będę zaraz pominiętą 2 6, 9 3 czy mamy jakiś tu jest pomysłu sprawni w module? Raport towym, czy możemy dodać jakiś?

**Janusz Bossak** 1:05:08  
Możemy dodać cokolwiek secie.

**Damian Kaminski** 1:05:10  
Wiecie co mam na myśli taki znaczy, który będziemy pamiętać? Jednocześnie spowoduje, że znajdzie ten konkretną rzecz.

**Kamil Dubaniowski** 1:05:15  
My tam staliśmy w kwadratowych nawiasach projekt kwadratowy, nawias i projekt jako przedrostek.

**Damian Kaminski** 1:05:20  
Projekt no.  
No właśnie.

**Janusz Bossak** 1:05:23  
Dlaczego projekt?

**Damian Kaminski** 1:05:26  
No że to jest.  
W ramach jeszcze projektu, czyli to jest taki ficzer, który epic, który jest projektem, a nie zamkniętym już zbiorem, gdzie są określone zakresy? No bo co do zasady mają być tam epki jakieś tak?

**Kamil Dubaniowski** 1:05:37  
Mogę być indesign tak, żebyśmy wiedzieli, że to jeszcze nie jest gotowiec, tylko indesign tak czy takie otwarty worek po prostu nie wiem jak to inaczej.

**Lukasz Bott** 1:05:48  
Czyli są na na początku nazwy podajemy w nawiasach kwadratowych projekt.

**Kamil Dubaniowski** 1:05:52  
No żebyś to indesign może lepiej to pasuje w sensie takie, że wiecie, że wrzucamy tam na razie zbiór tego, co będziemy później sobie układać na poszczególne prezenty.

**Damian Kaminski** 1:06:02  
Jak chcemy, chodzi o to, że słuchajcie są takie zgłoszenia. Może weź Kamil, wejdź w cosi tam, kliknij existing, żeby jakby podpiąć nie i wpisz ten projekt, żebyście zrozumieli jaka nam.  
Tylko wpisz. No właśnie kwadratowy projekt.  
No i chodziło o to, żeby po wpisaniu w łatwy sposób zobaczyć właśnie te projekty i tak jak tu mamy zgłoszenie jakieś to ja je podpisałem. Widok profil użytkownika, czyli wiemy, że będziemy to przenosić na reacta zgłoszenie nie jest krytyczne, to, żeby po prostu wtedy to uwzględnić.

**Janusz Bossak** 1:06:38  
Dobrze, to tak to nazywam, bo jet.

**Damian Kaminski** 1:06:39  
To takie miało cel.

**Janusz Bossak** 1:06:42  
Projekt usprawnień w module raport owym.  
Tak się.

**Damian Kaminski** 1:06:46  
I potem z tego można wyłonić vip po przepinać to co chcemy, a to dalej będzie projekt, nie.

**Janusz Bossak** 1:06:49  
I tak będzie.  
Dobrze.

**Damian Kaminski** 1:06:54  
Dobra, to ja tam podpiołem jedno zgłoszenie.  
Ja napiszę to do niego jeszcze komentarz, bo.  
To jest zgłoszenie Mateusz, ale ja się nie do końca z nim zgadzam.

**Kamil Dubaniowski** 1:07:09  
Łukasz tutaj też ciebie piszą na sprint przepisane spodziewam się, że nie wszystkie to są rzeczy, które ty będziesz robił.  
To rzuć na to okiem i po przepisu, i ewentualnie do ludzi.

**Damian Kaminski** 1:07:27  
Słuchaj, ja muszę się przepiąć na spotkanie wewnętrzne, więc może tam się szybko skończy to wrócę.

**Janusz Bossak** 1:07:33  
Dobra.

**Kamil Dubaniowski** 1:07:35  
Ok.  
Łukasz, rozumiem, że jeszcze tych tematów integracyjnych nie ma rozpisanych na zadania. Nie ma tego dobra, no to nic nie dorzucam.

**Lukasz Bott** 1:07:47  
Nie, nie, nie, nie ma jeszcze rozpisaniu, więc.

**Kamil Dubaniowski** 1:07:53  
Bagów i też ma sporo, więc zastanowienia czy nie to przepinać.

**Lukasz Bott** 1:07:55  
Tak, ale.  
Mm.  
Nie zostaw wielu tu widzisz, tu są jakieś dotyczące dotyczące klientów wasko na przykład.

**Kamil Dubaniowski** 1:08:05  
Znaczy tak powiem, czy po ludziach nie porozrzucać tego tak, no bo tam.  
Powiedzmy, że ani się poluzowało teraz jak pozwalaliśmy i to temat parapetowe i przemka to będzie toczyło.

**Lukasz Bott** 1:08:16  
Wiesz co to nie wiem, najwyżej może nadejdzie. Jutro zapytamy się tak Łukaszem, czy to wszystko ogarnie, czy jednak będzie potrzebował?  
Kogoś?

**Kamil Dubaniowski** 1:08:28  
Marek też jest tylko 6 dni, więc potencjalnie jeszcze to jutro była jak dogadamy szczegóły do niego dojdzie.  
Ale widzę, że ma coś dotyczący piero portów. Nowe raporty pamięta, ma.  
To jest zgłoszenie wewnętrzne, dotyczy to jakiejś pracy Mateusza kołakowskiego, co on sobie tam próbuję na naszym astra w opisie, więc nie musi tego robić. Marek, czyli wierzy Przemek.  
To to to i to jest teraz Sender, więc zostaje.  
Mariusz.  
No Mariusz, mam tego sporo, głównie te komentarze pewnie po przepijał sobie.  
Mam sporo jakby Mariusza, raczej szyba więcej nie zaangażuję, planowałem szczytuje tak wyła.

**Lukasz Bott** 1:09:38  
No dobra, ale mamy wiele rzeczy na jakieś tam mating, no to rozumiem, że oszacowanie to nie oznacza od razu, że robi tak.

**Kamil Dubaniowski** 1:09:38  
Ale dobra to jeszcze z nim pogadam.  
Nie no ja tak to robię im w sensie, że mają to znaczy przypisuje zadanie, które wiem, że mają zrobić tylko, no nie mam wiedzy ile to zajmie, więc oni szacują już mam tu na przykład i ja wtedy im to przypinam na razie to zazwyczaj. No chyba, że zobaczę tam jakąś wartość 23, 13, ale jakie są takie dwójki piątki? No to raczej.  
Zostawiam.  
To już jeszcze walczy chyba przy pieniądze.

**Lukasz Bott** 1:10:16  
Nie, nie pisał, że po przypinam.

**Kamil Dubaniowski** 1:10:19  
Tak no to jeszcze zaraz zobaczę czterdziesty piąty.

**Lukasz Bott** 1:10:26  
To może resztę zwrócił na baklo, tak?

**Kamil Dubaniowski** 1:10:37  
Czyli tu też nie jest cały sprint, ale Mateusz ma być w repozytorium angażowany, więc nie ruszam go.  
Piotr też nie ma stosunkowo teraz, jakby to się udało w końcu pozamykać 2 do szacowania i z tego co kojarzę jedno blokuje przemka, bo nie ma backendu, więc dobrze jakby zamknął teraz, no to podbije najwyżej prze.  
Zostaje na raporty, więc na razie tu nie zagląda.  
I Mikołaj ma zadania. Nie ma zadań Mikołaj.  
Czemu jeszcze tu został Mikołaj?  
Dobra, no to nie ma co przedłużać, trzeba rozpisać te zadania dotyczące integracji, podjąć decyzję, co my robimy, czy u PS czy tego Global expres, żeby no też nie miał nierealnie wpisanych celów sprintu. Łukasz, bo ma na razie w 3.

**Lukasz Bott** 1:11:39  
Dobra.

**Kamil Dubaniowski** 1:11:41  
To trzeba by usunąć, to wiemy, że nie podejmujemy ja.  
A to jutra była Janusz, nie wiem na jutro chyba już wrzucę spotkanie, chyba, że jeszcze masz dzisiaj czas, żebyśmy pogadali o tych uprawnieniach, bo to jest kluczowe.

**Janusz Bossak** 1:11:52  
Dobrze znaczy, wiesz, co, chciałbym się skoncentrować teraz na tym module raport owym i żeby no tutaj siedzę w tym, wiesz, porządkowaniu i nie chciałbym się jakoś teraz przedstawiać.

**Kamil Dubaniowski** 1:11:56  
Dobra no to na jutro już to zostawię.  
Jasno, mhm.  
Brano to to zaopiekuje nam przemka.  
Dobra, no to nie ma co.

**Lukasz Bott** 1:12:09  
Dlaczego tylko ja mam jeszcze tylko takie jedno pytanie odnośnie wydań, bo mamy tak w wersję czy chcą, o którą de facto tak no mamy stabilną, że stabilizuje my mocno.  
Potem gdzieś tam się już czerwca etap.  
Marcowa przyszłoroczna pojawiła.

**Kamil Dubaniowski** 1:12:23  
Powinniśmy już grudzień wydać w tym momencie, już grudniowa powinna wyjść już z dopiskiem beta oficjalnie.

**Lukasz Bott** 1:12:29  
No albo no właśnie chciałem się zapytać, czy to grudniowo, czy w ogóle ona ma sens.  
Nie musimy teraz odpowiadać.

**Janusz Bossak** 1:12:37  
No no.

**Kamil Dubaniowski** 1:12:39  
Znaczy no ma, no bo tam dochodzi lista pól, tam dochodzi matryce uprawnień, więc nowości są. Ja bym ją wydało, ale to już właściwie w tym momencie powinno wyjść fakt, że do niej jeszcze będziemy pewnie pakować. Niestety już powinniśmy to zamknąć, ale będziemy jeszcze ten up spakować i wszystko co pod lot.

**Michal Zwierzchowski** 1:12:40  
Nie no.

**Kamil Dubaniowski** 1:12:54  
Więc ona się za bardzo nie ustabilizuje, ale.

**Lukasz Bott** 1:12:57  
No ale wiesz, ale nie.

**Janusz Bossak** 1:12:59  
No ale jak mało wpakujemy.

**Lukasz Bott** 1:12:59  
Lot to.

**Michal Zwierzchowski** 1:13:00  
Albo po to po to zrezygnowaliśmy z wrześniowej, żeby wydać grudniowo.

**Kamil Dubaniowski** 1:13:04  
Tekst zgadza, więc te to już w tym momencie powinno być tak naprawdę wydanie, bo do połowy listopada się umawialiśmy, czyli właściwie.

**Lukasz Bott** 1:13:05  
O k dobra w sumie myślę.

**Michal Zwierzchowski** 1:13:10  
Właśnie właśnie ja się też miałem pytać czy czy na miki ja wrzucać i czy nas zaczynamy wrzucać.

**Lukasz Bott** 1:13:15  
Nie to.

**Kamil Dubaniowski** 1:13:17  
Czy ja bym szedł w to? No bo tam tak jak mówię jest to jest to lista pól jest matrycą uprawnień, więc jak dla mnie ona powinna już wyjść i powinniśmy zacząć, chociaż my ją stabilizować testować.  
W kontekście nawet tych 2 funkcjonalności i tam weszło, czyli możemy już de facto za wywalić ten komunikat i opcję przełączania się na stare ustawienia systemowe, więc to też moglibyśmy już u nas testować, czy na pewno wszystko za opiekowaliśmy?  
Będę wydawał.

**Lukasz Bott** 1:13:46  
No o k dobra.  
Znaczy, wiesz, no te te integracje, integracje z psem czy Global expres? No to jeżeli koledzy to to dobrze robią, czyli jako takie rozszerzenia, czyli to będą odrębne d lki i tak to powinno być zrobione tak no to raczej wpięcie wiesz to to, czy to się pojawi grudniowej czy potem dopiero w marcowej, no to będzie tylko kwestia. Rozumiem tam podpięcia odpowiedniego, tak.

**Kamil Dubaniowski** 1:14:06  
No ten destabilizuje.  
No tak, to jutro w ułanem może trochę namieszać, no bo ono za ingeruje, ale zobaczymy w jakim zakresie też będzie chciał.

**Lukasz Bott** 1:14:20  
No tak, no i ja też była tutaj jeśli chodzi o te uprawnienia nie, bo to tam trochę wymusza bebechach modlitwę jako takiego.

**Kamil Dubaniowski** 1:14:28  
Czy bardziej jakiś sposób na optymalne dziedziczenie tych uprawnień, bo to o to chodzi? Czyli jeśli ustawiliśmy uprawnienia na katalogu, to żeby teraz łatwo wszystko, co jest podpięte do tego katalogu, a to tak naprawdę katalog jest zwykłą sprawą wam olicie to, żeby udzielić uprawnienia na na sprawy spięte.

**Lukasz Bott** 1:14:32  
No tak, no ale to wiesz, no ale.  
I to właśnie.  
No tak, tylko żeby wiesz teraz jak coś takiego zrobisz, tak to teraz we wszystkich innych wdrożeniach niekoniecznie powiązanych z DROWA, ale gdziekolwiek wykorzystujesz sprawy powiązane w ten czy inny sposób, to żeby się nagle nie okazało, że gdzieś komuś chodzi czy nie pragnienie no.

**Kamil Dubaniowski** 1:14:51  
No tak, to jest. To jest dobre.  
5.  
No tak tak.  
Dobra, ale to na jutro system to co kończymy, co, bo.

**Janusz Bossak** 1:15:10  
Dobra, dzięki.

**Kamil Dubaniowski** 1:15:11  
Dzięki.

**Janusz Bossak** zatrzymano transkrypcję