**Transkrypcja**

7 listopada 2025, 09:01AM

**Janusz Bossak** 0:11  
Damiana chyba nie wiem, Kamila nie?

**Lukasz Bott** 0:14  
Kamil, to jest ten odbiór dnia.  
Pewien to jest w tym wariancie aliansie tak czy tam alianckie.

**Janusz Bossak** 0:21  
Bo ja się niewinnie gdzieś tam jakoś tak tak to.  
No dobra.  
To pytanie, że coś tam przeglądamy. To co jest robione?  
Później, jak Damian może wróci?

**Lukasz Bott** 0:35  
Może jak Damian wróci? Ja w każdym razie na pewno tak. No udało się pozyskać kontakt do osoby opiekującej się do osoby ze strony upa ss opiekującej się lotem, więc może to ruszy temat tego integracji z tym psem. To są Łukasz błoński, gdzieś tam utknął.  
Już akurat pokaż jest dzisiaj tak na urlopie, no ale to.  
Może coś tam jak wróci to po weekendzie to.  
Będziemy mieli do przodu, no i to jest z tą tą integrację. Super Jestem, no to będziemy musieli zrobić tak, no.  
W locie.  
No i.  
No i te całe to jotter była i to integracje z ady tak no to do końca roku musimy zrobić.

**Janusz Bossak** 1:21  
Ja tam.  
Jesteś na tym kanale takim wyrównanie wiedzy z tym samym?

**Lukasz Bott** 1:25  
Tak j.  
Jestem ja.  
Pierwszy ten dokument, który tam zacząłeś, który zrobiłeś tak to, co ten ten koncepcyjny tak czytam tych kompedium, bo tak nazwałeś kompendium wiedzy, to zacząłem gdzieś tam czytać. Tak, no dużo był tej Kompanii o jest Damian.

**Janusz Bossak** 1:36  
Kompendium wiedzy tak.

**Lukasz Bott** 1:46  
Dużo było tej tego kompendium wiedzy, tak no.

**Damian Kaminski** 1:46  
Cześć.

**Lukasz Bott** 1:50  
Otóż pozostałe rzeczy, no nie, nie zdążyłem jeszcze doczytać tak no.

**Janusz Bossak** 1:52  
Już jesteś.  
Jesteś po spotkaniach już czy dopiero idziesz na spotkanie? Wiem czy zawiasem.

**Lukasz Bott** 1:59  
I zamiast.

**Damian Kaminski** 2:00  
Ja już przyznam szczerze, że nie wiem co ja robię i powiem wam, że.  
No jak myślę o tym kwartale to po prostu.  
Nie wiem za co się złapać, ale no wczoraj udało się dość produktywnie, ale i tak tych rzeczy więcej jest z przodu niż z tyłu cały czas.  
No mam mieć spotkanie z filmem, no tylko to mówiąc wprost ja nic nie zrobiłem przez tydzień dla filmu, mimo że chciałem, ale zawsze coś zawsze ktoś i nie wiem co na tym spotkaniu brzydko to wyjdzie, muszę pogadać z Mateuszem w ogóle jakie mamy Plan.

**Janusz Bossak** 2:28  
Nie, Marcin.  
Mnie martwi bardzo, bo właśnie chciałbym, żebyśmy znaczy, no rozumiem ta integracja z kasem, chociaż nie gadaliśmy o niej wcześniej.  
Jakoś szczególnie, ale rozumiem, że Piotr się za to jakoś tam skutecznie zabrał i to będzie zrobione.

**Damian Kaminski** 2:50  
Tak no nie gadaliśmy, bo to było tak, że ja wrzuciłem to miesiąc temu Piotrowi do analizy i przyznam szczerze, że samemu mi to wypadło z głowy, ale dlatego i tu jest właśnie to, co według mnie jest istotne w kontekście podpinania.  
Nawet jak coś nie jest na design pod ten sprint, bo temu to przegapiłem, bo wiecie, tych tematów jest tak dużo jak to wpadło na backloga podpiąłem to do Piotra. Piotr ma na tej swojej tablicy 100 pozycji, on zapomniał, a ja przez to, że nie analizuję jego tablicy codziennie. No to.  
Też zapomniałem, a gdyby to było przypięte pod sprint?  
To byśmy przejrzeli właśnie na koniec, co nie zostało zrobione właśnie dlatego te według mnie projekty powinny być pilnowane pod sprint, bo łatwiej to skontrolować, tak, że dobra nie zrobiliśmy tego, ale pamiętamy o tym, a tak trochę to przeleżało. Natomiast wczoraj pogadaliśmy z Piotrem, daliśmy mu wszystkie wytyczne, ja zrobiłem w sumie kompletny opis, bo tam jest specyficzne wymaganie, ale Piotr powiedział, że to nie jest wyzwanie i mamy na to według wyceny aż 10 dniówek, więc z dużym zapasem.  
Że de facto w momencie autentykacji czy autoryzacji nie zawsze do końca wiem, czym to się różni w sumie.  
Akurat te 2 te 2 słowa w kontekście takim technologicznym.  
Możemy po pierwsze autoryzować tego użytkownika? Po drugie, jeśli go nie ma w ogóle go utworzyć i w dodatku jeszcze przypisać mu od razu odpowiednie uprawnienia i Piotr powiedział, że nie jest to problem, bo ten ich kas to jest taki centralny system zarządzania uprawnieniami, więc jeśli oni tam określą do jakich? Jeśli oni tam pracują grupę a monitorowe, czyli odtworzą ty te same nazwy, no to jak ktoś się loguje, to może mu założyć konto i przypisać go od razu do odpowiednich grup, albo też ról.  
Już rolę musimy na sztywną ustawić, jak się nazywa rola administratora na przykład systemu.  
Ale też każde zalogowanie późniejsze może od razu Piotr powiedział, nie ma problemu aktualizować te uprawnienia.

**Janusz Bossak** 4:50  
To jest odpowiednik tego co było w rossmanie oni w rosmanie.

**Damian Kaminski** 4:51  
To też cię.  
No ja nie znałem tego schematu, ale.

**Janusz Bossak** 4:57  
Oni mili.

**Damian Kaminski** 4:57  
Odpowiedział, że to kilka godzin.

**Janusz Bossak** 4:59  
Tak, oni mieli system własny, Napisany przez siebie, zapomniałem jakąś tam go nazwali sobie i myśmy się do niego łączyli i to było taki taki proksy między aktyw dyrektor a nami i tam oni właśnie dorzucali z na przykład systemu kadrowego jeszcze całą masę informacji.  
O tych ludziach, no i my się tylko z tym łączyliśmy nie zad nie uniknie to jest jedyne źródło prawdy u nich dla wszystkich systemów o pracownikach, o właśnie do takich należy i tak dalej nie.

**Damian Kaminski** 5:29  
No dokładnie.  
To ja byłem na początku zaskoczony ich pomysłem, ale po rozmowie z Piotrem okazało się, że to się da bez problemu. I no spisałem cały taki powiedzmy filtr opisujący te wszystkie kroki, co po prostu to sprawdził. Powiedział, że jest o k. Wstępnie i no i że trzeba to robić pytanie tylko kto?

**Janusz Bossak** 5:49  
Dobrze.

**Damian Kaminski** 5:50  
No i tyle.

**Janusz Bossak** 5:51  
Jeszcze uzupełniając twoją wiedzę na temat autentykacji autoryzacji, no to autentykacja to tylko stwierdza, że ty jesteś ty koniec.

**Lukasz Bott** 5:59  
Czyli innymi słowy autentykacja to jest proces logowania się tak, a.

**Janusz Bossak** 6:03  
Tak za autentyk, no że to jesteś ty i nic więcej, no autoryzacja to jest to, że dało ci jakieś prawa autoryzował, ło cię do czegoś.

**Damian Kaminski** 6:03  
No a.

**Lukasz Bott** 6:10  
Czyli do tak dostępnego.

**Janusz Bossak** 6:12  
Czyli dostajesz dostępny autoryzacja następuje po autentykacja, tak?

**Damian Kaminski** 6:12  
No k.  
Czyli najpierw jest autentykacja, a potem o KA, potem jest autoryzacja, czy mam prawo do tego dobra o k to dzięki no pewnie bym już doczytałam jak to wypowiedziałem sam to już pomyślałem, że muszę to wrzucić we jaja, ale dzięki.

**Janusz Bossak** 6:28  
Dobrze słuchajcie.

**Damian Kaminski** 6:29  
Dla wyjaśnienia.

**Janusz Bossak** 6:31  
Do repozytorium my tam nie nie powiem bym chciał, żebyśmy to już znali ludziom do ro.

**Damian Kaminski** 6:37  
No właśnie i tutaj wczoraj już nie zdążyłem się z tobą zdzwonić. Chciałbym cię dopytać, kto by miał to robić, bo teraz tak mówiliśmy o mateuszu w kontekście jaja. No i pytanie czy no ale stwierdził Piotr, że nie robimy tego, a ja jem i wczoraj właśnie nawet z Mateuszem rozmawiałem, on mówił, że no kończy w zasadzie wczoraj jeszcze zweryfikowałem ten komunikator, tam są jakieś już drobne, naprawdę błędy takie.  
Już nie funkcjonalny bym powiedział, tylko gdzieś to trzeba poprzesuwać zmienić nazwę i tak dalej już te grupy działają.  
Więc tu już jesteśmy blisko, no i w zasadzie nawet w poniedziałek, bo w poniedziałek Mateusz pracuje, mógłby coś zacząć działać.  
Z tym repozytorium teoretycznie.

**Janusz Bossak** 7:24  
Doszukam, gdzie jest to opis tego repozytorium robiony przez Piotra? Jak to się nazywało to.

**Damian Kaminski** 7:30  
Już ci wysyłam, poczekaj.

**Lukasz Bott** 7:33  
Ja.  
Ja już tam wrzuciłem na chate Link do wyceny dla p kpf tam jest na etapie akceptacji przez ciebie, więc.

**Janusz Bossak** 7:43  
No może już patrzę.

**Damian Kaminski** 7:45  
Rzucam tu na czat.

**Lukasz Bott** 7:47  
Znaczy, zamknijmy ten temat repozytorium tak, bo.

**Damian Kaminski** 7:49  
Ale tak byłbym za tym, żeby może, żeby to przeczytać, a powiem je na designie, może żeby się po prostu tym zająć i dokładnie.  
Może wspólnie określić punkt po punkcie.  
Bo tu jest tak, no wszystko jest skondensowane w krótkim opisie, nie.  
Ee jest tym jeszcze related, gdzie spisałem wszystko, co jest.  
Potencjalnie rozwojowe.  
Ale to zrobiłem jeszcze zanim Piotr wytworzył ten opis, więc zakładam, że.  
W głowie przynajmniej to wszystko ujął, ale w sumie nie nie wybrzmiało takie pytanie do niego, więc jeszcze dopytam czy on?  
Na pewno to przejrzał.

**Janusz Bossak** 8:32  
Już patrzę teraz na to.  
Moduł repozytorium plików w systemie ma na celu umożliwienie nam, że kluczowe założenia aplikacji moduł będzie częścią, a młodych jednak pliki będą zapisywane w tabeli kejs attachment, tak jak pliki załączone do spraw.  
Czyli jednak tak idziemy, no dobrze.  
Powiedziało dość rewolucyjna zmiana koncepcji w stosunku do tego, co żeśmy początkowo myśleli.  
Ale dobrze.  
Należy dodać kolumna określające, że dane wpis jest pliki pozorem, a nie skanem to też plik nieprzypisane do sprawy.  
Będzie wykorzystywana klasa a moto tasman generowanie podglądu standardowo jak teraz. Pliki będą zapisywane zgodnie z konfiguracją załączników dysku, blok przy zapisaniu na dysku struktura taka sama jak obecnie dla skanów plik gdzie nie ma kę forum skanowany tak, czyli podzielony latami.  
Trzeba tylko zmienić nato mi się nie podoba.  
Ale może być należy dodać.

**Damian Kaminski** 9:45  
Czemu dzisiaj nie podoba?

**Janusz Bossak** 9:47  
No nie wiem, poczekaj tak w pierwszej chwili należy dodać indeksowanie tych plików rosyjskim obecnych zawartość załącznika do sprawy termin niby.  
No bo.

**Damian Kaminski** 9:59  
Że struktury nie ma, masz na myśli tak?

**Janusz Bossak** 10:01  
No że struktura, ale zaraz za nim już jakby dokończyłem wypowiedź to w głowie mi przeleciała druga myśl, że ta struktura rep.  
Wzorem jest zmienna, a nie chcemy bez przerwy rzucać tych plików, stąd tam.

**Damian Kaminski** 10:12  
No przerzucać.

**Janusz Bossak** 10:17  
Więc niech one sobie leżą w jakieś tam strukturze.

**Damian Kaminski** 10:20  
Tylko, że wiesz tak jak tutaj jest taka sama jak obecnie dla skanów.

**Janusz Bossak** 10:26  
Czy taka sama w sensie?

**Damian Kaminski** 10:27  
Aha, dla skanów dobra to ja skanów nie znam, bo o k jest.

**Janusz Bossak** 10:31  
Była taka funkcjonalność.

**Damian Kaminski** 10:32  
Tak, tak, tak wiem, wiem o czym mówisz, tylko nie wiem jak ta struktura de facto wygląda o tak, może to mam na myśli, że nie dam, bo jak mamy sprawy to mamy lata i kasa itd. Jednak to tu powiedział to tu mamy lata i i d powiedzmy folderu w którym bezpośrednio jest ten plik.

**Lukasz Bott** 10:33  
Minister skanów.

**Janusz Bossak** 10:50  
Znaczy, ja to rozumiem, że to jest taka sama jak obecnie la skanów, czy nie ta sama tylko taka sama?

**Damian Kaminski** 10:50  
Ale.  
Tak, ale co to znaczy, czyli czyli jaka tak naprawdę, bo tutaj nie jest to zdefiniowane.

**Lukasz Bott** 10:58  
W sensie konstrukcyjnym?  
Czyli.

**Janusz Bossak** 11:02  
Latami.  
Latami podzielono.

**Lukasz Bott** 11:04  
Lata.

**Damian Kaminski** 11:05  
Ale w sensie lata i nieskończona ilość plików.

**Lukasz Bott** 11:08  
Nie lata lata, potem obecna struktura dla załączników do spraw jest tak jest rok.

**Janusz Bossak** 11:08  
Tak.

**Damian Kaminski** 11:15  
Poczekaj, poczekaj, Łukasz tu jest dla skanów, a ja nie wiem, czy to właśnie to jest zbieżne z tym co ty mówisz.

**Lukasz Bott** 11:16  
Proces.

**Damian Kaminski** 11:23  
Bo tany.  
W tym rozumieniu Piotr rozumie jako Dołącz skan taki co był.  
Mm w tam wy pod zębatką ja nie mam przekonania, że to jest tak jak dla plików ze spraw.

**Janusz Bossak** 11:40  
No to nie jest tak jakby no pewnie, że nie.

**Lukasz Bott** 11:41  
Czekaj, bo ja.

**Damian Kaminski** 11:43  
No a chyba, a chyba Łukasz to tak próbuje wytłumaczyć.

**Lukasz Bott** 11:46  
Nie nie moment, bo.

**Damian Kaminski** 11:47  
No.

**Lukasz Bott** 11:49  
Pytanie jest taki dobra, ja zrozumiałem ten sposób twoje pytanie dobra i odpowiadam.  
W obecnej strukturze, jeżeli chodzimy, jeżeli mówimy o pliki, jeżeli mówimy o strukturę plików, tak tych dokumentów załączanych do spraw, to to wygląda w ten sposób jest rok.  
Identyfikator procesu i potem są już poszczególne kata.  
Logiki, które mają id sprawy, tak i potem już.

**Damian Kaminski** 12:17  
Rajdy spraw.  
Ale właśnie to ja tak tego nie interpretuję. No właśnie tak nie będzie tak nie będzie. Według mnie tu chodzi o inną funkcjonalność, o funkcjonalność skanów, która była jeszcze chyba przed dokument.

**Janusz Bossak** 12:21  
Tak nie będzie i tak nie będzie.

**Lukasz Bott** 12:24  
Tak.  
Słuchajcie, słuchajcie, macie czekajcie, macie niejasność, więc albo dzwoni Piotra, bo jest, bo jest w firmie.

**Damian Kaminski** 12:31  
W sprawach trzeba może dzwonić Piotra.

**Janusz Bossak** 12:37  
Ale ja wiem, ale ja wiem.

**Damian Kaminski** 12:39  
No to to powiedz.

**Janusz Bossak** 12:43  
Ta funkcja, bo ciągle przerywamy sobie w momencie, kiedy mówimy o tym, jak ta funkcja skaldów działała, to, żeby wyrównać naszą wiedzę i nie odzywajcie się nawet jak ktoś wie, po prostu wypowiem, żeby było wiadomo o czym mówimy.

**Damian Kaminski** 12:46  
No właśnie powiedz.

**Janusz Bossak** 12:57  
Funkcja skanów polegała na tym, że Użytkownik mógł skanować dokumenty.  
I one leciały do takiego, nazwijmy to wspólnego worka nie były przypisywane do spraw, nie były podejmowane tak jak teraz. Przez sprawę od razu i zakładana była sprawa czekały w takiej kolejce i była specjalna funkcjonalność pozwalająca na przeglądanie tej kolejki zeskanowanych rzeczy.  
I z tej kolejki to nie były sprawy, to były tylko i wyłącznie widoki tych skanów takie właśnie niby repozytorium i z tego miejsca można było uruchomić sprawę z wybranym skanem.  
Czyli jakby włączyć czy uruchomić sprawę i włączyć ten skandal tej do tej sprawy nowo powstałej, czyli takie ręczne uruchamianie sp.  
Ja na podstawie dokumentów będących w jakimś katalogu.  
Tak to działało, tego nie ma już, ale rzeczy po tym zostały tak, czyli teoretycznie nadal można tam skanować, ale nikt tego nie będzie widział, bo nie ma w tej chwili Józef interfejsu. Do tego w ogóle.  
No i Piotr proponuje wykorzystanie tego mechanizmu, czyli tam będą w taki sposób jak były składowane te skany w taki sposób będą składowane te dokumenty z repozytorium teraz, czyli po pierwsze nie będą przypisane do żadnej sprawy. Będą takimi właśnie luźnymi, jeszcze jakby poza amo gitarowymi elementami. I on proponuje, żeby one były w katalogach.  
Po latach, czyli będzie główny katalog repository łamane 2025. Jak się zacznie rok 2026 i zaczną wpadać nowe dokumenty, to te nowe wpadną do 2026. To jest tylko i wyłącznie po to, żeby w jednym katalogu nie było tam. Nie wiem milion dokumentów, no chyba, że w ciągu roku milion.

**Damian Kaminski** 14:52  
No ale właśnie to to nie jest.  
To się nie wyklucza bym powiedział.

**Janusz Bossak** 14:56  
No to mówię.  
Można to jeszcze dzielić na miesiące tak i znaczy chodzi o to, żeby była jakaś struktura, a nie jeden wielki wor tak teraz tam.

**Lukasz Bott** 15:07  
Ale to czekajcie to.

**Damian Kaminski** 15:09  
Czyli tak naprawdę.  
Wzywając wątpliwości, struktura logiczna w aplikacji nie jak będzie się miała do struktury fizycznej na plikach po prostu to będą rozbieżne zbiory trudne lata, a tu na tematy.

**Janusz Bossak** 15:18  
Tak.

**Lukasz Bott** 15:18  
O tak.

**Janusz Bossak** 15:21  
Tak.  
Tak, ponieważ interfejsem dla Józefa jest interfejs amo tita i on tam te pliki widzi. On nie ma zaglądać, to nie ma być dla pani sekretarki, która będzie biegać po dysku i coś tam sobie szukać.

**Damian Kaminski** 15:30  
Tak.

**Janusz Bossak** 15:38  
Z punktu widzenia użytkownika w zasadzie nie ma znaczenia, jak my to przechowujemy, tak.

**Damian Kaminski** 15:43  
No teraz punktu widzenia odtworzenia systemu w innym systemie to jest bardzo juan frendly. Natomiast czy my musimy to zabezpieczać? Możemy to olać. No u nas jest tak i tyle tak.

**Janusz Bossak** 15:53  
Znaczy to znaczy, zauważ to będzie zapisane w tych kas attachment w kasa tematem będzie Link do miejsca, gdzie ten plik leży.

**Damian Kaminski** 15:57  
W bazie.  
Mhm.

**Janusz Bossak** 16:06  
I tego jeszcze nie wiem, ale gdzieś będzie informacja, w którym folderze tej struktury naszego repozytorium, tej, którą widzi Użytkownik. On w sumie ma być pokazany tak i to tyle. To składanie 2 informacji logicznej struktury, którą widzi Użytkownik.  
A system sobie z jakiegoś miejsca, w którym sobie zapisał ten plik stamtąd to bierze nie i tyle.  
Więc to jest chyba, że o k. Ten podział na te.

**Damian Kaminski** 16:32  
Dobra, nie.

**Janusz Bossak** 16:33  
Podgrupy typu lata i miesiące według mnie jest o k. Tak to tylko zabezpiecza nas, żeby nie było wszystko w jednym wielkim worku.

**Damian Kaminski** 16:44  
O k.

**Janusz Bossak** 16:45  
Równie dobrze można robić, że jak ten worek ma już nie wiem. 5000, to zakładamy nowy worek, no.  
Czyli możesz mieć takie repozytorium łamane na 0 0 0 1?

**Damian Kaminski** 16:55  
To znaczy tylko tak tu chyba.  
Jedną uwagę chyba mam.  
Bo tu nie ma nic o nazwie.  
Że wiecie w tak dużym zbiorze będzie wiele plików o tych samych nazwach jest takie bardzo duże ryzyko, więc to, czy to znaczy, że my będziemy te nazwy zmieniać na podpisywać jakimś laikiem tego konkretnego dokumentu jako prefiksem do nazwy? Tak.

**Janusz Bossak** 17:09  
Pliku.  
Ale my.  
On tyle pisze tak, poczekaj poczekaj bo tu pisze jeszcze dalej to przeczytajmy nowa kolumna w kasetach n tabela, folder, struktura folderów.  
Możliwe tworzenie wielu folderów, dalej tabela repozytoria połączenie pomiędzy właśnie to, co mówiliśmy tak pomiędzy repository folder a attachment, tabela, repository, raids i tabela repository history zmiany repozytorium.  
No dobrze nie ma.  
Nie ma tej informacji o której mówisz, czyli potencjalnie istnieje takie ryzyko, że 2 pliki będą miały identyczną nazwę.

**Damian Kaminski** 18:06  
Tak.  
Regulamin jednego działu i regulamin drugiego działu i wszystko i obydwoje nazwał regulamin.

**Janusz Bossak** 18:09  
Będzie.  
Regulamin pdf, regulamin pdf nie więc albo my musimy do dodawać jakąś tam tak zwaną sól.  
Do tego, żeby było zawsze po naszemu i tak się chyba będzie robiło.

**Lukasz Bott** 18:25  
W tej chwili to chyba jest dodawany kejs i d no nie nie tylko attachment attachment id.

**Damian Kaminski** 18:29  
Nie.  
A atak a no tak masz rację, tak chyba jest bo można wgrać te same 2 pliki do tej samej.

**Lukasz Bott** 18:36  
Tak nawet tej samej sprawy i się nie pogryzą, a tu tego jeszcze tam dochodzi kolejny indeks związany z wersjonowanie m tak, czyli jak masz jednym klik.

**Damian Kaminski** 18:37  
Sprawy.

**Janusz Bossak** 18:42  
Można zapytać?  
No.  
No dobra.

**Lukasz Bott** 18:49  
Jeszcze do mnie odpowiedni znacznik dla podglądu, tak?

**Janusz Bossak** 18:53  
To wygląda coraz bym powiedział prościej.  
Po tym co napisał Piotr, bo wykorzystujemy.  
Nie wiem 50% rzeczy, które po prostu mamy już nie.  
Parę tabel trzeba dodać i obsługę tych tabel, ale nie jest to robienie. Wiecie kompletnie nowej aplikacji od podstaw, zupełnie więc trochę trochę mnie to uspokaja. Co tutaj Piotr napisał, cieszy mnie, że że to poszło w tą stronę.

**Damian Kaminski** 19:15  
Mhm.

**Janusz Bossak** 19:22  
Yy no i dobra, no czy teraz trzeba po prostu rozpraw?  
Robotę frontend w zasadzie mamy.  
Yy pytanie jest teraz tutaj on napisał w zakresie gmp podstawowa struktura organizacyjna.  
Przestrzenie, foldery, pliki, system uprawnień tylko dla folderów pierwszego poziomu.  
Krót, czyli tamte zapis, odczyt, usuwanie, operacja na strukturze i plikach, przechowywanie fizyczne plus meta, dane w bazie no i o k no to jest całkiem sensowny MP nr jeden.

**Damian Kaminski** 19:55  
Znaczy tu było więcej i Piotr widzę, że to to wszystko, co było napisane, to jeszcze było przeze mnie wrzucone jako opis, natomiast na chwilę może przejmę to albo ani nikt nie wyświetla dobra, to żebyśmy widzieli to samo.

**Janusz Bossak** 20:10  
Mi zerwało cię, zrywa ciągle.

**Damian Kaminski** 20:12  
Więc, yy tu jest, zobaczcie to co usuną podstawowe wyszukiwanie po nazwach.  
Ee.

**Janusz Bossak** 20:19  
Znaczy ja bym z tego zrobił w tym jego wpisie mbp 2 czy mtvp next i tam powinny być te wszystkie rzeczy, powinniśmy to widzieć. No i co, co planujemy jeszcze i czego nie uwzględniliśmy tutaj, nie.

**Damian Kaminski** 20:30  
I tu zapisałem, że na razie brak wersjonowanie w historii zmian chyba no przenoszenia plików poza zakresem tvp jeden.  
Ee natomiast.  
Przepraszam.  
Może Piotr założył, że to będzie, bo on tutaj opisał, że.  
Mamy indeksowanie takich plików lusina.  
Ja tu jeszcze dołożyłem, nie wiem czy to zdążyłeś. Janusz spojrzeć co właśnie w przyszłości tak, czyli właśnie.  
Przerywanie dziedziczenia, możliwość ustawienia plików jako nieusuwalne, integracja ze sprawami, no i metadane plików.  
Tak wysoko poziomowe.  
Ale to.

**Janusz Bossak** 21:14  
To jest dalej, no.

**Damian Kaminski** 21:16  
Raczej jest wszystko radialne nie, bo tu nawet piotrze napisał, że w tym swoim opisie, że.  
Uprawnienia do folderu na razie tylko dla tych z pierwszego poziomu.  
Więc to zakładam, że jeśli mamy już tabelę przygotowaną, to będzie można tutaj określić dow.  
Wolny jakieś RAI?  
To pewnie z odwołanie do fuldy.  
Tak.  
RFDIDI tak rf i d.  
Kiedy będzie można to płatny sposób pewnie rozbudowywać później.

**Janusz Bossak** 21:58  
No dobrze znaczy, no mówię, Jestem trochę, że tak powiem uspokojony, znaczy obawiałem się, że to jest dużo więcej roboty, to znaczy nadal jest dużo, ale zaczyna być widać, że to jest szansa zrobić to.  
Yy, w tym czasie tym bardziej, że już ten frontend dużym stopniu mamy tak, trzeba go będzie połączyć z więc.

**Damian Kaminski** 22:20  
Tak no pozostaje pytanie właśnie kogo do tego przypisujemy.

**Janusz Bossak** 22:28  
Ktoś, kto ma mniej zadam tym momencie?  
Każdy może być tak nie ma znaczenia, znaczy każdy Weekend owiec tak czyli.  
Piotr jako Piotr, ania, Łukasz brocki, Adrian.

**Damian Kaminski** 22:42  
Znaczy.

**Lukasz Bott** 22:49  
Jest zgodził.

**Damian Kaminski** 22:49  
No tu się zastanawiam poważnie nad adrianem mówiąc szczerze, bo on kończy ten ten dzisiaj mówił, że będzie się zapoznawał z jakimiś tam wytycznymi do tworzenia tego frontendu.  
No niech się dość sprawnie zapoznaję tam nie wchodził w szczegóły bym powiedział i chyba Adrian byłby taką osobą dostępną, może pod to tak czuję, bo.  
Ee no bo co to znaczy? Nie wiem jak u Piotra to wygląda.  
Łukasz jest.

**Lukasz Bott** 23:21  
Dobra, to czekajcie, bo mamy jeszcze, bo tu mamy tak wim nam się teraz doszedł projekt w locie i to jest tak Łukasz grodzki, no ja go zaangażowała, zresztą tak jest zaangażowane w te integracje w locie. Pytanie jak i teraz tak i to są integracje dotyczące u PSA dotyczące dotyczy.

**Damian Kaminski** 23:24  
No.  
Mhm.

**Janusz Bossak** 23:38  
No tak.

**Lukasz Bott** 23:45  
Tej tej tej się jak się potem okazało to nie chodzi o rozszerzenie nadawcy o kolejny typu przesyłki. Tylko jednak Global expres jako dedykowana firma kurierska, to na razie jeszcze spi m tutaj po naszej stronie i zwrotem musimy ustalić czy czy to nie jest jakaś tam część tych quest tak no bo myśmy tego nie wyceniali wysyłaliśmy na dawcę, ale to tu bym widział Łukasza w tych integracyjnych rzeczach dla lotu i dla lotu mamy ten duży temat adel i on musi się do do grudnia zamknąć.  
Przynajmniej w jakimś tam, no ustalimy, no przynajmniej jakieś tam zakresem vip, tak no.  
Żeby coś przynajmniej się integrowała było no i.

**Janusz Bossak** 24:26  
Jeżeli ma to robić Łukasz, wszystko to to Łukasz jest w takim razie zarobiony po sufit. Tak więc on jeżeli będzie robił i ten SI ten Global expres i to add to do końca roku ma.

**Lukasz Bott** 24:39  
No pytanie, czy chcemy Łukasz odo do aa czy adenie nie miał robić Adrian, no właśnie.

**Janusz Bossak** 24:47  
No tak, że jak Adrian zacznie robić a d.

**Lukasz Bott** 24:51  
To nie zrobimy repozytorium, no.

**Janusz Bossak** 24:51  
Kto to oni zrobili repozytorium jako takiego tutaj nie.

**Lukasz Bott** 24:56  
Nie no no właśnie chodzi o to, że że w takim razie podzielmy tych 2 kolegów tak albo jednego, jeżeli ja biorę Łukasza do do lotu tak, no to rozumiem, że robi tematy lot owskie.

**Janusz Bossak** 25:15  
Może zrobić tak, że te drobniejsze typu PSI, chociaż trudno powiedzieć, czy one są drobniejsze.

**Lukasz Bott** 25:16  
A.

**Janusz Bossak** 25:24  
Yy i ten Global Express dać komuś innemu a a d jako duży temat komuś innemu, tak.

**Lukasz Bott** 25:30  
No też można tak zrobić rozdzielić. Tak znaczy wiecie z a d to to też trzeba się dobrze zastanowić, bo czy przypadkiem nie wystarczy użycie kolorystyką, to znaczy pytanie jest takie.  
Czy chcemy, czy chcemy ade zrobić jako moduł, a modlicie i do tego mamy jakiś tam interfejs, jakiś backend jakiś zestaw może funkcji reguł i po prostu jest tu tak jak każdy inny komponent.  
Tak obsługiwany czy jako MVP? No bo skoro jest konkretna specyfikacja, rest api tego do do tego a d.  
No to równie dobrze może to zrobić dział dział wdrożeń tak i wywołując koles tak no.

**Janusz Bossak** 26:15  
To jest bardzo dobre spostrzeżenie, bo zauważcie, że robimy jeden.  
Wdrożenie na adę w tej chwili.  
Jak zacznie to się ewentualnie powtarzać, będziemy mieli drugiego, trzeciego i piątego klienta. To może wtedy warto dopiero robić dedykowane?  
Połączenie tak.  
Ważne jest.

**Damian Kaminski** 26:35  
No to jest alternatywa. Tak masz rację. Zgadzam się.

**Janusz Bossak** 26:38  
Tak ważne jest według mnie rozpoznanie.  
Takie biznesowe.

**Damian Kaminski** 26:46  
Co? Czy to się da tak łatwo, na ile to jest trudno.

**Janusz Bossak** 26:48  
O co tak, o co, o co w ogóle kaman? Znaczy oprócz hasła, że integracja z a d.  
To, co to znaczy znaczy, jakie są przypadki użycia? Bo ja Jestem ostatnio zafiksowany na ten przypadki użycia. Uważam, że one świetnie opisują rzeczywistość i będę po tym z wami chciał się jeszcze podzielić tutaj moimi spostrzeżeniami z ostatniego tygodnia.  
Yy.  
Bo to pozwala to pozwala spojrzeć na zagadnienie, które mamy przed sobą, tak jak masz przypadek użycia, czyli co klient.

**Damian Kaminski** 27:14  
Dokładnie.

**Janusz Bossak** 27:25  
Zamierza.

**Damian Kaminski** 27:27  
Zrobić jakie ma dane wejściowe, bo to jest często dla nas nie wiadomo, to ja mam to samo w aliansie.

**Janusz Bossak** 27:31  
Tak żeby.  
Tak, czyli jest.

**Damian Kaminski** 27:33  
Musimy zrobić.

**Janusz Bossak** 27:35  
Już dokończę tego tak, czyli ten Użytkownik konkretny.  
Prawie, że z imienia nazwiska pani krysia w dziale kancelaryjny m.  
Co pani robi, pani krysiu?  
O ja muszę wysłać to tam nie, ale jak to pani robi? Nie jeżeli tego nie robi teraz no bo może jeszcze nie ma tej to przynajmniej sobie wyobraża. No bo jednak jest specjalistką od tego i w jakąś okrężnymi metodami do tej pory może przekazywali dokumenty do tego archiwum, więc co nieco zna się tak więc co ona uważa, że powinno być robione? Możemy się dopytać. Ja to właśnie robiłem przy okazji tego iotova.  
Wpisałem do jaja, że jesteś specjalistą archiwistą kancelaryjny, specjalistą od tam obsługi kancelarii i tak dalej i tak dalej i był tam pytania drążące zadawałem tak no i w końcu coś tam sensownego na moją ocenę wypisał. Tak rzeczywiście to wrzuciłem do drugiego, a jak który miał to zweryfikować? Podobnie będąc specjalistą i no podejrzewam, że jest to tam w 80 w 90 procentach prawdą, tak znaczy większą prawdą niż sam znam, no bo nie znam żadnej innej.  
Więc trudno mi jest ocenić.

**Damian Kaminski** 28:48  
Znaczy pani krysia musi powiedzieć dokładnie, co robi dzisiaj, bo ona już robi to, bo ona robi to analogowo i my musimy w takim przypadku wiedzieć.  
Pani krysia mówi, no ja pakuję jedną sprawę i wysyłam do adhd albo biorę w teczkę i niosę do ad kopię za potwierdzeniem z oryginałem. Albo mówię, ja biorę z całego miesiąca albo powie, ja biorę z całego roku, czyli moja Teczka to jest nie Teczka, tylko ja jadę gone tką z obstawą, bo ja mam tyle rzeczy do przewiezienia i to są właśnie przypadki użycia, które zobrazują nam z czym my się mierzymy.

**Janusz Bossak** 29:08  
Tak.  
Dokładnie.  
Ja pamiętam właśnie z rossmana rozmowy na ten temat, bo tam też dość mocno omawialiśmy i oni mieli to i zresztą tutaj też jest tak zwany archiwum zakładowe. Archiwum zakładowe to jest takie archiwum podręczny, czyli wte dokumenty, które z którymi pracuje, z którymi do do których dyrektor może chcieć za miesiąc tam zajrzeć. Nie pani krysiu, a tam w zeszłym miesiącu mieliśmy taką umowę, niech pani mi ją przyniesie tak i ona mają w archiwum zakładowym.  
Ten folder znaczy ten segregator, tak to pudło i tak dalej i to dziewczyny z rosmana mówiły, że w miarę upływu czasu one to pakują do pudeł.  
Dokumenty, które już są rzadziej.  
Że tak powiem potrzebne i one trafiają do pudła, mają są oznakowane, oklejone i tak dalej i tak dalej i jak właśnie tak jak powiedziałeś przychodzi końcówka roku, one te już zapakowane już przygotowane pudła przekazują do archiwum zewnętrznego. Akurat to nie było.  
Państwowa archiwum, ale no takie zewnętrzne archiwum gdzieś tam pod łodzią, gdzie oni to zawożą i to sobie tam leżało już na wieki nie.  
I o to chodzi, że tu jest też takie flow, pewnie, że jest to do tego archiwum zakładowego, czyli taki podręczny archiwum, ale w którymś momencie, tak jak powiedziałeś, może raz na rok.  
A może po miesiącu nie wiem, trafia to do tego państwowego archiwum, nie.  
I spowrotem może być też tak, no bo może być tak, że po 3 latach przyjdzie jakiś emeryt i powie, potrzebuję tam moje dokumenty, bo chcę wnioskować o zwiększenie emerytury, nie.  
No i się okazuje, że te już są oddane do tego archiwum państwowego, no ale to oni jako firma muszą tam się poprosi.  
Tak tego archiwum państwowego przywiozą im te dokumenty fizycznie i oni tam temu człowiekowi je tam wydadzą czy udostępnią. No tak sobie to wyobrażam, nie.  
Więc wracając tutaj przypadki użycia?  
Częstotliwość tych przypadków to jest właśnie raz na rok, raz na tydzień codziennie i tak dalej i to muszą koledzy wdrożeń od lotu się dowiedzieć.  
Zadać pytania po prostu.  
Mając już będąc już uzbrojonymi w trochę wiedzy ogólnie o tym jotter woła.  
To kompendium, ja im tam zresztą przypadki użycia wygenerowałem wygenerowałem nie wiem, ze 100.  
Albo i więcej.  
Przypadków użycia one są.  
Trochę uproszczone, no bo są na początku naszej drogi, teraz tak przy tej wiedzy, którą mamy oni powinni je zgłębiać i ewentualnie dopisywać nowe, tak rozdrabniać na mniejsze, tak żeby to jak najlepiej uszczegółowić, ale mają przynajmniej materiał, nad którym można pracować i w tym obszarze, a do a a d tak to a d jest zresztą też tak samo powinni postąpić.  
Tam są te przypadki, nie wiem, spięć jest przypadków użycia wygenerowanych, natomiast to trzeba dopytać i upewnić się.  
No dobra, ale wracając do tych naszych.  
Pomysłów.  
Ja bym się jeszcze nie zastanawiał kto co. No na razie identyfikujemy co mamy zrobić.  
Mamy ten ups Global Expert i to adres.

**Damian Kaminski** 32:55  
Znaczy musi musi to pójść w tym kierunku, na analizie z nimi niech opowiedzą i nagrajmy to jak oni archiwizacją danych z jakości, jaką częstotliwością, jak to wygląda, czy to kompletują właśnie latami, czy miesiącami, jak to dzisiaj robią? No bo oni niezależnie od tego, że to ma iść, bo my to możemy też zrealizować im powiedzieć, powiemy, opowiedzcie, jak dzisiaj, a my wam powiemy, czy.  
To jakie są wymagania a p. Jest spójny z tym co macie dzisiaj albo co musicie zmienić jak będziecie musieli zmienić swoją pracę, bo jak zbierzemy od nich dzisiejszy stan rzeczywisty, to powiemy im tak samo. Będzie tu działać tylko w kremie, albo musicie teraz podchodzić inaczej. Zamykacie per sprawa, potem ewentualnie musimy wam zrobić jakieś walidację jeśli wy chcecie miesiącami to generuje sobie powiedzmy.  
Albo jakieś pliki albo leci połączenie do ****, ale zanim to wyślemy to robicie dodatkowo walidację czy wszystkie sprawy z danego miesiąca są już zamknięte czy czy? No właśnie, no nie wiemy tego tak.

**Janusz Bossak** 34:04  
Dokładnie więc.

**Damian Kaminski** 34:04  
Według mnie muszą nam opowiedzieć, jak robią to dzisiaj. My powiemy im, że wtedy my wróci, spiszemy to damy im jeszcze do walidacji, czy na pewno jest to tak zwali? Budujemy to pod kątem tego, jak to trzeba robić w kontekście takim technologicznym przy wykorzystaniu int.  
Czy to jest spójne, czy rozbieżne, w jakich punktach, a dzięki temu, że też opowiedzą, to my będziemy wiedzieli, z jakim, jaką skalą się mierzymy. Czy to jest raz na rok?  
I no właśnie to będzie może generować jakieś timeouty albo coś w tym stylu, bo jest tego dużo. Czy to jest regularnie co miesiąc i wysyłają po prostu to, co wpadło z poprzedniego miesiąca.

**Janusz Bossak** 34:46  
Tak znaczy, chodzi mi też o to, że nie my mamy robić za nich wdrożenie, tak.

**Damian Kaminski** 34:53  
No tak, no my odtwarzamy ich system.

**Lukasz Bott** 34:55  
I.

**Janusz Bossak** 34:55  
Tak zrobiliśmy i tak znaczy, nie mówię o naszych chłopakach, nie?

**Damian Kaminski** 34:59  
A o k.

**Janusz Bossak** 35:01  
Yy, że nie naszą rolą tu działu jest robić za nich wdrożenie i daliśmy im w tej chwili bardzo duży wkład. Ty.  
Teraz muszą to pociągnąć sami naszym zadaniem, natomiast i to i to znaczy od zostawić to ade w tej chwili wydaje mi się tak na nasze chłopski rozum, że to da się tak, jak tutaj Łukasz powiedział, zrobić to za pomocą rest api i to będzie prawdopodobnie wystarczający World round i żeby oni się nie nastawiali, że oni na nas czekają, że my mamy zrobić im integrację z ad.

**Lukasz Bott** 35:36  
No na na chwilę obecną tak to było wyceniane i takie jest zrozumienie, że to my robimy integrację, natomiast ja już to dawałam to zastrzeżenie, że być może kolor jest wtedy my co najwyżej możemy być jakimś wsparciem technicznym, jakby mieli problem, nie wiem połączenia się wywołania tych exploitów tak.  
No ale to wtedy całkowicie nie zarabiamy. My jako działo tak na tym, bo.

**Janusz Bossak** 36:01  
Trudno ważne jest, żeby dowieść.

**Lukasz Bott** 36:02  
Nie no ja też wolę szczerze mówiąc, yy, jakkolwiek dziwnie to zabrzmi, yy nie zarobić, ale skoro można to zrobić inną metodą, może prościej tak, no to.

**Janusz Bossak** 36:14  
Trzeba z chłopakami tam z wdrożeń, tą temat przegadać natomiast do jotter va mamy poważnie znacznie poważniejsze, inne poważne tematy do przedyskutowania.  
Yy, no a jakimś tam według mnie dedykowanym może nawet spotkaniu, ale dość pilnie, bo to trzeba już też zacząć robić. Jak tak mówimy o tym, co jest do zrobienia do końca kwartału.  
Yy, bo po tej mojej analizie dość szczegółowej wychodzi, że no parę rzeczy warto zrobić jakby systemową modlicie.  
Ee główna kwestia to jest takie pole.  
Odnośnik.  
Które by po tej strukturze i o TRWA się poruszało.  
A jak czyli byłoby takim?  
Właśnie hierarchicznym jakimś przedstawieniem tego na razie tylko mam mgliste wyobrażenie. Tak znaczy nie mam jakiegoś projektu.  
Głowie na razie mam taki mgliste wyobrażenie, no bo tam się pojawia to jest jakby.  
Czynność, którą będzie się wykonywało przy każdym.  
Dokumencie każdym każdy, ponieważ jotter va polega na tym, że to jest działanie normatywne, czyli uregulowane ustawą i rozporządzeniem.  
I to nie jest widzimisie, że komuś się chce, czy komuś się nie chce.  
Każdy dokument.  
Dosłownie każdy nawet jak wpadnie im niechciana oferta na pizzę, to muszą to podpiąć pod jeter była.  
Tak.  
Więc będą to robić dzień w dzień setki razy na każdy dokument, który wpadnie każdy dokument, który jest wewnętrznie wyprodukowany.  
Wysyłane notatka z działu do działu, tak jak my sobie robimy notatkę z tipsów.  
Po spotkaniu day czy po spotkaniu sprint Review, to ta notatka musi być odnotowana w rotorua.  
Wszystko więc to jest rzecz, która ich obciąża.  
Bardzo mocno robotą, więc to musi być robione.  
Płynnie.  
Wygodnie to nie może być 15 kliknięć.  
Bo nas po prostu zabiją.  
I to jest główne zastrzeżenie też do tych systemów z d. Bo też kazałem jayowi przeanalizować opinię na temat obsługi tych systemów z DI. To jest główne zastrzeżenie, że jest niewygodnie.  
Że jest nielogiczne.  
Że trzeba bardzo wiele klikać.  
I ja myślę, że to jest problem. Tak to nie jest problem tego, że to się da na naszym formularzu za pomocą 5 pod słowników hierarchicznych wyklikać.  
Bo nas zjedzą po prostu jak powiedział, że to jest w ogóle nieużywane.  
I w tym jest problem tak czy to to jest rzecz, którą według mnie powinniśmy zrobić taki asystent?  
Ja tak sobie go tam nazwałem, którym będzie asystent klasyfikacji, czyli takie.  
Yy takie obsłużenie.  
Pola odnośnie na przykład to co Łukasz ty wczoraj pokazywałeś tam odnośnie tego szukania nie to może może to powinno być tak, że oprócz tego szukania takiego właśnie, które tam pokazywałeś to jest w tym polu taki drugi guziczek i o RWA.

**Lukasz Bott** 39:46  
Mhm.

**Janusz Bossak** 39:55  
Który otwiera taki nazwijmy to klasyfikator i o RA.  
Gdzie ja sobie wpisuję coś tam i tam jest, tam są wszystkie te mechanizmy wyszukiwania tam w tym okienku byłyby te mechanizmy, pokazywanie tego jako drzewko to okienko, by uwzględniało moje uprawnienia do odpowiednich węzłów i Other buła. Ono mi pomagało znaleźć teczkę sprawy, bo zauważcie, że to klasyfikując ja nie szukam w sumie.  
Halo jesteście.

**Damian Kaminski** 40:28  
Tak, tak, tak, tak tylko wyłączyłem już tam ten temat, bo była to już tak.

**Lukasz Bott** 40:29  
Tak jesteśmy.

**Janusz Bossak** 40:29  
Jakby coś.  
A bo tak mi mrugnęła okiem to jakby zgasło tak i ale rąbnęło to okienko i rano wpadło mi pod inne okna, jakby w ogóle zniknęło. No więc w tym oknie wyskakującym powinien być cała ta logika.

**Damian Kaminski** 40:34  
Nie.  
Mhm.

**Janusz Bossak** 40:46  
Wyszukiwania.  
Teczki sprawy, pod którą mogę to podpiąć, bo to jest tak zwykły człowiek.  
Yy w kancelarii czy gdzieś pierwszym jego zadaniem jest podpięcie pod teczkę sprawy nie pod węzeł jotter woła pod teczkę sprawy. Te teczki są przypięte do węzłów pioter va i teraz on musi zidentyfikowa.  
Prowadź.  
Czy to coś, co ma przed sobą jakiś papier, jakiś dokument, jakieś pismo?  
To on musi wykombinować gdzie je wpiąć.  
W którą teczkę nie w którą?  
Gałązkę i Other woła.

**Damian Kaminski** 41:26  
Tak, tak.

**Janusz Bossak** 41:27  
Którą teczkę?  
I teraz.  
Dopiero jak.  
Nie umie, nie wie.  
Pod co to wpiąć?  
Albo stwierdza, że to jest zupełnie nowa sprawa.  
To tworzy teczkę.  
Nową, jeżeli ma uprawnienie.  
I to jest cała idea tego i tutaj uważam, że.

**Damian Kaminski** 41:52  
Znaczy uprawnienia do teczki raczej po prostu powinien mieć z racji, że obsługuje kwestia potem gdzie może ją przypiąć, czy ma uprawnienia do tego jutro była, ale Przepraszam was, muszę się po prostu przełączyć czy żeby ustalić?  
Co robimy na spotkaniu z filmem, bo będzie za 10 minut?

**Janusz Bossak** 42:08  
No dobra, to tam jest.

**Damian Kaminski** 42:08  
Więc myślę, że kontynuujmy po prostu na designie, no możecie to omówić sami nie ma problemu, ale.

**Janusz Bossak** 42:12  
Ale.  
Dobra, zjem to wiesz, ten repozytorium damy radę nie w tej wersji uproszczonej, a poszedł, wiesz.  
Dobra.

**Lukasz Bott** 42:22  
Dobra to tutaj, jeżeli chodzi o to, to rozumiem, że GRA to nie tylko do lotu będzie potrzebne, ale też ogólnie tak i rozwiązanie systemowe.

**Janusz Bossak** 42:33  
Pioter wła przyda się do wielu, jeżeli będziemy szli w kierunek takich firm jak na przykład RPIK Tychy, tak albo ogólnie jakieś komunalne spółki i tak dalej, bo w nich wszystkich jest je trybuła w uczelniach jest joker buła.  
Yy no tego typu firmach szpitalach jest Piotr, a tak jak w imię nie wiem czym mówi im tego nie używać, oni są zwolnieni z voter była czy jakoś inaczej się to ogarniają, ale w imię jakoś dziwnym trafem ten joker właśnie nie pojawiło.  
A według mnie oni powinni być też chyba, że oni są jakimś.

**Lukasz Bott** 43:09  
Wiesz co? No to w końcu wojska jest, to może inaczej trochę.

**Janusz Bossak** 43:10  
Wszystkie tutaj.  
Tak, może oni podlegają pod jakieś wojskowe to.  
Kwestie no dobra, no bynajmniej to jest rzecz, która jest warta, nazwijmy to zrobienia, albo która wymaga zrobienia. Może nie tyle tak jest nawet warte, ale wymaga zrobienia ze względu na ten lot.  
Bo.  
To jest jakby centralny kluczowy punkt każdego procesu, bo tak jak powiedziałem, to będzie szło. To nie jest tylko korespondencja przychodząca. Każdy proces. Wniosek na zarząd delegacja.  
Wniosek urlopowy, korespondencja przychodząca, korespondencja wychodząca korespondencja wewnętrzna pomiędzy działami, czyli różnego rodzaju notatki. Każdy podlega iotova bez wyjątku.  
I w każdym takim procesie będzie ten moment, gdzie trzeba wskazać tą teczkę, więc tu trzeba to zrobić naprawdę dobrze. Tak od strony ux owej nie, żeby to było najprostsze.

**Lukasz Bott** 44:11  
No tak.

**Janusz Bossak** 44:14  
Jak się da?

**Lukasz Bott** 44:16  
Dobra.  
No ale to już jest kwestia designu. Rozumiem, że organizacyjnie i jeżeli chodzi o to add locie, to po prostu na chwilę obecną musimy.  
Pozyskać scenariusze użycia i zastanowimy się, ale na wygląda na to, że jako taki m film być może da się to zrobić kolejne Jestem, no bo tam specyfikacja tego jest rest api, tak jak każdy inny.

**Janusz Bossak** 44:42  
Możemy pomóc tak, jak tutaj powiedzieliście. W którymś momencie możemy pomóc kolegom.  
Skonfigurować to tak powiedzieć przygotować te kolo resty.  
Powiedzieć im, jak to wykorzystywać, jakie parametry tam przekazywać i tak dalej, no i tyle.

**Lukasz Bott** 45:01  
Dokładnie tak. No tutaj ten upal s no to ups to musimy zrobić i chyba trzeba po prostu zrobić tak samo jak byśmy to zrobili ten fedex czy tam dhl, a tak ko.

**Janusz Bossak** 45:10  
No tak.

**Lukasz Bott** 45:11  
Kolejny moduł więc tutaj myślę, że Łukasza borowskiego trzeba w to zaangażować, bo już tak on chyba też i mentalnie, więc co tam ma zrobić? Rozszerzają to.

**Janusz Bossak** 45:20  
Kiedyś kiedyś była taka.  
Koncepcja w którymś momencie go któregoś chyba klienta.  
Że jest.  
Portal taki zbiorczy chyba się nazywa, a paczka coś takiego.  
I teoretycznie już kiedyś to rozważałem, ale jakoś przestałem później.  
Gdybyśmy my.  
Zintegrowali się z tą apaszką.  
To oni mają integrację ze wszystkim.  
Każdą firmą kurierską jaka jest w Polsce?

**Lukasz Bott** 45:55  
Czym są blokerem takim nie.

**Janusz Bossak** 45:56  
Takim brokerem.  
I tyle, że no nie wiem jak to wygląda z punktu widzenia.  
Kosztów.  
Używania czyta a paczka bierze jakiś tam prowizja jeszcze od tego pewnie bierze to bierze o tych kurierów czy bierze od klienta nie.  
Odnoszę od tych firm kurierskich czy bierze od klienta, który z tego korzysta? No bo gdyby to się tak udało.  
No ale ktoś to musiał by głęboko zbadać, że my robimy integrację za paczką. Ta integracja z punktu widzenia użytkownika jest nazwijmy to niejawna.  
Czyli Użytkownik nie wie, że to jest, a paczka?  
Tylko widzi te firmy kurierskie, które są przez tą apaszkę zrobione nie.

**Lukasz Bott** 46:46  
Nie o k dobra.

**Janusz Bossak** 46:49  
Ale nie wiem, to jest tylko taki mój pomysł do.

**Lukasz Bott** 46:52  
Wiesz co, ale to to może być przyszłościowy, bo.  
Tutaj jeżeli chodzi o up SI lot to po prostu lot ma konkretną umowę z up SN, no dostaliśmy kontakt do konkretnej osoby z up SU, która jest opiekunem lotu no i i tyle tak i tak samo z tym Global expresem, czyli to po prostu Global expres, kolejna firma kurierska, z którą lot po prostu gruntowanie z tą firmą ma podpisaną umowę, nie.

**Janusz Bossak** 47:03  
Właśnie to jest problem.

**Lukasz Bott** 47:23  
I tyle.  
Więc i wygląda na to, że Jestem Global expresem też będziemy musieli zrobić potrzeba roz czaić czy tam mają jakieś do tego.

**Janusz Bossak** 47:42  
Właśnie szukam tutaj ten.  
O apa ka, to są chyba tą.  
No nie wiem, no gdzieś była taka właśnie ten, a paczka nie wiem czy to jest dokładnie to kiedyś znalazłem jakiegoś takiego brokera właśnie kurierskiego gdzie on ta firma twierdzi, że ma integrację ze wszystkimi, no sama nie jest jakby firmą kurierską. Ona jest firmą informatyczną niektóra tylko takim proxy jest dla tych.

**Lukasz Bott** 48:17  
No tak no i pobierają jakiś tam ułamek ta prowizja od tego i tyle.

**Janusz Bossak** 48:23  
Że to.  
Sprawdzić.  
Dobra, nieważne, czyli mamy tak ze zm.  
Tą integrację z tym kas a jasu u PS. Global Express i a d.  
Yy.

**Lukasz Bott** 48:44  
Do lotu to z takich dużych tam w lesie jeszcze są inne integracji, ale one są pomniejsze i raczej da się ogarnąć.

**Janusz Bossak** 48:50  
I oto była dla lotu i repozytorium.  
Teoriom dla.  
Wim no i są pomniejsze, które też tam robimy, czyli ten.  
Yy podpisywanie na maku przez szafira to też już ma tam niby Adrian ogarnięte.  
Także piszemy.

**Lukasz Bott** 49:17  
Ale to jest pod tego klienta, czy to po prostu, żebyśmy mieli?

**Janusz Bossak** 49:20  
Wim wim.

**Lukasz Bott** 49:22  
Wim potrzebuję dobra.

**Janusz Bossak** 49:24  
Bo oni tam mają jakiegoś dyrektora, kogoś tam to ma maca i on się nie przestawi Windowsa i.

**Lukasz Bott** 49:34  
Nie wiem.

**Janusz Bossak** 49:36  
Wiadomo, oni ja już mówiłem temu Piotrowi mnie, to pani pierwsze, my mu kupimy tego simple sina.  
My ja nie mówię, ja mogę nawet prywatnych pieniędzy za 245 zł mógł kupić tego simple i temat jest rozwiązany, bo simple sin obsługujemy na maku.  
Po co wytwarzać jakieś oprogramowanie?  
Specjalnie, bo on ma akurat szafira no to niech zrezygnuje z tego szafira i niech kupi no i tyle to jest 245 zł.  
Gotową integrację nie działającą.  
No ale się uparli, że nie, że musi być.  
Bo co innego jest, gdy jest to nieznane grono osób, które będzie się ten sposób.  
Podpisywać no to o k nieznane grono. No to musimy zapewnić, że nie wiadomo co oni tam używają, a ma działać.

**Lukasz Bott** 50:34  
No tak.

**Janusz Bossak** 50:34  
Ale to jest znane grono i to jest tam 2 dyrektorów. To no kupmy im po prostu z nim pisanina i już następnego dnia temat jest załatwiony. Można odhaczyć koniec tematu, nie.  
Mamy obsługę i po stronie amo tita i po stronie teraz Center wszystko jest zrobione gotowe.  
Jedyne zmiana po prostu podpisu kwalifikowanego z szafira na simple syna.  
Najprostsze możliwych rozwiązań, no ale jakoś nie uparł się jak głupi jeden człowiek i robimy. No ale trudne dobra mamy zidentyfikowane.

**Lukasz Bott** 51:15  
Tutaj wiesz co?

**Janusz Bossak** 51:15  
Ja no.

**Lukasz Bott** 51:17  
To to jeszcze tą wycenę, jakbyśmy.

**Janusz Bossak** 51:20  
Wycenę dobrze.

**Lukasz Bott** 51:21  
Wycena, dlatego to jest to ona się troszkę zahacza o to repozytorium PKFPK chce my w tej chwili wiesz, czy mamy pliki w bazie danych bądź w jakimś tam folderze? Nie.

**Janusz Bossak** 51:23  
Tak.

**Lukasz Bott** 51:39  
Natomiast to, co by miało dojść to oni by chcieli, jeżeli mamy to być w folderze, to to oni chcą figurować w którym folderze może inaczej.  
W folder, w którym mają być pliki załączone do spraw yy per proces, a okazuje się, że Piotrek myszkowski mówi, że już mamy taki mechanizm na poziomie pola typu dokument.

**Janusz Bossak** 51:54  
Czy?  
Pytanie jest.  
Po czym?

**Lukasz Bott** 52:08  
I mówi, że to można łatwo rozszerzyć o ten na poziomie procesu.  
Użytkuje jest jakiś tam szczególnie trudne.

**Janusz Bossak** 52:21  
Ten komentarz.  
Pliki załączone do spraw.  
W tym.  
Zarządzana przez.  
Wymaga żadnego programisty z naszej strony mocy, najwyżej konfiguracji w danej instancji o, przy czym oczywiście może być tą konfiguracją mieszana baza danych i przestrzeń dyskowa.  
Teraz dwójka nowość dla wybranych procesów, pliki załączane do spraw będą umieszczane w dedykowanych folderach przestrzeni dyskowej. Konfigurację tego wariantu, przechowywania plików konfigurował by się z poziomu ustawień procesów w systemie może istnieć. Konfiguracja mieszana powyższych powyższych 2 opcji.  
Czyli część plików może być przechowywana w bazie danych. Część w domyślnej strukturze folderu, a jeszcze inna część we wskazanych konfiguracji wybranych procesów folderach we wszystkich powyższych opcjach zwykły Użytkownik będzie miał dostęp do plików tylko z interfejsu, system, administratorzy, technicznie i nawet jeśli będą mieli dostęp do folderu, to tylko w celu wykonania kopii zapasowej i nie mogą generować strukturę folderów lub plików po prostu z rurą. Foldery zarządza tak informacyjnie theus nowym kolegą Maciejem, gdyż on nie jest programistą. Rozwiązaniem Donald Trump.  
Koledzy Piotra, dobrze moje pytanie.  
Kardynalny po co?  
Po co to jest?  
Po co my to mamy zrobić?

**Lukasz Bott** 53:51  
Czy?  
Oni chcą to w jakiś sposób sobie wydzielić.

**Janusz Bossak** 53:57  
Interesuje, że chcą po co?  
Po co?  
Jak oni z tego będą korzystać? Po co to chcą mieć?

**Lukasz Bott** 54:06  
No dobrze, to jeszcze Jeszcze raz mogę o to dopytać, tam pewnie chodziło o kwestie ty.  
Być może jest zestaw.  
Spraw na przykład poufnych, tak i wtedy.

**Janusz Bossak** 54:18  
No to wiedzieć, brakuje mi.

**Lukasz Bott** 54:19  
Chcieliby na przykład w zupełnie innym miejscu, fizycznie trzymać.

**Janusz Bossak** 54:21  
Brakuje mnie informacji biznesowej, to jest opis techniczny technicznie wiem, da się tak zrobić, ale po co?  
Po co? Po co biznesowo oni chcą mieć to wydzielone?  
Dowiedz się tego.

**Lukasz Bott** 54:37  
Dobra.

**Janusz Bossak** 54:38  
Bo to jest klucz, no.  
Nie, jakoś nie mogę tego nauczyć. Wielu osób w firmie zawetowania pytania, po co?  
To mnie.  
Nerwy przykład to chyba tobie mówiłem tego Mateusza pietrzaka niektórymi mówi, że ma mamy, czy czy możemy tam wydobywać Link do trasy senter, bo on by chciał wysyłać informację do użytkownika, że dokument jest podpisany.  
Znaczy tego, nie tego mi nie powiedział najpierw tylko ogólnie jak wydobyć Link do.  
Yy tego dokumentu w trans Center.  
My i się pytam po co? No bo chcę wysłać maila, ale po co? No żeby poinformować, że ten człowiek nie znaczy ten człowiek nie nie jest uczestnikiem tego podpisywania, ale chcę być informowany. Wy jedna odpowiedź, rola obserwator.  
Koniec.

**Lukasz Bott** 55:38  
No dobrze, myśmy rozmawiali.

**Janusz Bossak** 55:39  
To jest to jest.  
To kardynalne pytanie, po co po co ktoś chce mieć jakąś funkcjonalność?  
Bo może jest rozwiązanie kompletnie inne.  
W ogóle w innym miejscu tak dalej, po co oni to chcą mieć?

**Lukasz Bott** 55:57  
Dobra.

**Janusz Bossak** 55:59  
Jak tego nie rozumiemy, nie wiemy. Nie znamy to według mnie to jest tylko i wyłącznie techniczne i sposób rozwiązania, tylko po co? Po co to robić? Co to da im?  
Co oni chcą osiągnąć? Jak to już będą mieli?

**Lukasz Bott** 56:15  
Dobra dobra, zadam takie pytanie.  
No bo technicznie to wiadomo było, że to da się zrobić.

**Janusz Bossak** 56:21  
No wszystko się da tak tylko po co? Po co biznesowo to jest komuś potrzebne? Tak.  
Bo chcą kupować, bo chcą archiwizować, bo chcą. Chcę wiedzieć co oni chcą z tym robić.

**Lukasz Bott** 56:28  
Do pan.  
O k dobra, to ja się podpytam jeszcze.

**Janusz Bossak** 56:39  
Dobra, dzięki bardzo.

**Lukasz Bott** 56:40  
Dobra, dzięki.

**Janusz Bossak** zatrzymano transkrypcję