**Transkrypcja**

9 października 2025, 08:00AM

**Piotr Buczkowski** 0:16  
No cześć kochanie.

**Anna Skupinska** 0:21  
Cześć.

**Lukasz Bott** 0:25  
Ponieważ tak zgłoszeń na radę jako takich.  
W sensie zakwalifikowanych nie mamy.  
Natomiast no to rozumiem, że coś tam o tym, a ja chciałaś porozmawiać o tym licencjach całych, tak.

**Anna Skupinska** 0:39  
Tak tylko pytanie właśnie, bo to zadziała, jeżeli się postawić w licencję w takich sposób, wtedy przestaje krzyczeć, że coś jest nie tak, a mogę wam pokazać, bo to jest w miarę proste.  
Czy widać już?

**Piotr Buczkowski** 1:06  
No tak.

**Anna Skupinska** 1:07  
Tak więc po prostu trzeba się odwołać do exim konflikt i podać mu na i klipsy więcej w ten sposób to jest klucz, który skopiowałam z tej witryny.  
Okazuje się, że ten program i spróbował coś innego o k. Ale nieważne i no to działa on sobie to konfiguruje, to ważne, żeby ten konfig uruchomić przed pi kolwiek.  
Rzeczy z Stream, że on mógł mieć dostęp, bo inaczej uzna, że nie ma dostępu, a tego właśnie tu uruchamiamy w main tez XW tym miejscu.  
I to jest to pytanie, bo ponieważ to jest drzewa script, to no pomimo tego, że kot będzie zmieni z owany czy nieco trudniej będzie odczytać, ale ciągle można go odczytać, więc tak to podali, żeby to zrobić w w witrynie devix Stream, gdzie są podawane te wszystkie instrukcje extream.  
Ee.  
Nawet Stream.  
Yy.  
Jak to chyba było o tutaj? Nie, to nie to.  
Tak tu jest instrukcja jak to zrobić i ogólnie rzecz biorąc, zrobiłam tak samo.  
I to działa tylko, że oczywiście nie mam zle doświadczenia z tym nie wiem czy to jest w porządku, bo wcześniej my nie sprawdzaliśmy tego klucza licencyjnego, ale wygląda to, że wcześniej sprawdzaliśmy go dlatego, że oni nie sprawdzali tego klucza licencyjnego tutaj, że od mieliśmy wcześniej wersję dwudziestą drugą, a od wersji dwudziestej trzeciej przez zaczęli go sprawdzać.  
Więc mam się pytam czy są jakieś przeciwwskazania żywego, umieszczać tak bezpośrednio w kodzie?  
Ale to już licencyjny.

**Damian Kaminski** 2:56  
Przepraszam, że się spóźniłem, to znaczy?  
Słuchajcie, po pozwolę sobie pokazać to co wczoraj, a nie wysłałem, bo tak będzie chyba najszybciej w sensie.

**Lukasz Bott** 3:05  
Wiesz co to znaczy tak, jeżeli ja się mogę odnieść co do zasady, chyba nie powinniśmy hard hodować tego typu kluczy, jak ja się nie.

**Damian Kaminski** 3:12  
Poczekaj, poczekaj, Łukasz, dobra, pozwólcie, że przeczytajmy to, co jest napisane.

**Janusz Bossak** 3:14  
On nie ma instrukcji, ale jakbyś?

**Anna Skupinska** 3:17  
Czy jest instrukcja? Instrukcja jest tutaj?

**Lukasz Bott** 3:19  
Dobry.

**Damian Kaminski** 3:20  
Instrukcja mówi, że tak jest tak jak ania powiedziała. Nie byłem od początku, ale zakładam, że mam wam właśnie to powiedziała. Czyli dla tych wszystkich bibliotek front endowych właśnie jest tak wygląda ten temat i zaraz.  
Klucze licencyjne są publiczne ze względu na klientki charakter aplikacji java script. Jeśli odkryjesz, że twój klucz licencyjny został skradziony, naruszony może skontaktować się z naszym działem do spraw zgodności, więc.  
Oni mają świadomość, że to tak działa i tyle i według mnie olewamy ten temat totalnie.

**Janusz Bossak** 3:45  
Dzień dobry.

**Lukasz Bott** 3:47  
No o k dobra, no to.

**Janusz Bossak** 3:50  
Dobrze koniec dyskusji, szkoda czasu na to.

**Damian Kaminski** 3:54  
Dokładnie.

**Janusz Bossak** 3:55  
Czyli mój wniosek jest taki jeszcze, żeby wziąć i kupić po prostu jeszcze nowszą wersję tak, bo teraz tą co instalujemy to jest 24 jeden, a już jest chyba 25 2, tak więc.  
Pewnie kolejne jakieś zmiany i ulepszenia są.  
I po prostu dbajmy o to, jak będziemy mieli już kupioną licencję.  
To bym chciał tak jak tutaj Piotr dobija się zawsze do kiedy picture, żeby po pierwsze był od była osoba odpowiedzialna za tą.  
Bibliotekę, możesz to być ty tania, obojętnie Marek czy ktoś, ale ta osoba ma obowiązek.  
Śledzenia zmian w tej bibliotece i w momencie, kiedy mamy jakiś problem, jakiś błąd, tak jak tutaj tego się to wszystko zaczęło natury podwójnych nagłówków, żeby w pierwszej kolejności sprawdzać, czy to nie jest przypadkiem błąd biblioteki i jeżeli jest to błąd biblioteki, to absolutnie natychmiast skontaktować się z tą firmą wysyłać zgłoszenia na support był za to płacimy.  
I od tego oni są nie oznacza to, że oni natychmiast za tydzień poprawią, ale może za miesiąc poprawią w następnym wydaniu poprawią tak, ale przynajmniej jest świadomy.

**Piotr Buczkowski** 5:16  
Albo przynajmniej podadzą jakiś sposób rozwiązania.

**Janusz Bossak** 5:20  
Albo podadzą jakieś dwadzieście coś takiego i to już Piotr.

**Damian Kaminski** 5:20  
Dokładnie, bo mogą być alternatywne, ale to jest jedno co Janusz powiedział i drugie to kwestia w ogóle, niezależnie od błędów wydajemy wersję, wydajemy ją z najnowszą wersję biblioteki, czyli tak jak robimy te testy bezpieczeństwa, co jakiś czas, to według mnie trzeba co jakiś czas zerknąć, czy wyszła na wersję one tu z tego zobaczyłem wychodzą 2 razy w roku.  
Więc to nie jest jakaś częstotliwość niesamowita, musimy po prostu o tym pamiętać i i mieć może takich kilka punktów na miesiąc przed wydaniem czy na 2 tygodnie, żeby sprawdzić to to, to, to to bibliotekę jakieś tam przeprowadzić testy bezpieczeństwa, jeśli to robimy też w jakimś cyklicznym.

**Janusz Bossak** 5:58  
Dokładnie tam na przykład z tego, co widzieliśmy tak przynajmniej pobieżnie z tu chyba z damianem, że tematy w CAG są rozwiązane przynajmniej częściowo. Tak może nie w 100 procentach, ale w jakiś tam, powiedzmy 70 procentach mają ogarnięte w CAG, więc wiecie, no zastanawiamy się nad jakimiś tematami, że jakie tu robić, ile to czasu, no to poświęcicie. Okazuje się, że po prostu biblioteka konsekwentnie ma to wdrażane.  
I po prostu tego trzeba się trzymać także, żeby nie bić piany. Ania, zostajesz tak, powiem szefem tej biblioteki.  
I na Twojej głowie jest to, żeby tam co kwartał, albo w ramach kwartału sobie zajrzeć na stronę dev Expressu dex, Streamu zobaczyć, co tam w najnowszym wydaniu.  
I zdecydować, czy aktualizujemy, czy nie, nie i w momencie, kiedy pojawiają się błędy związane z tym obszarem, żeby to sprawdzić po prostu tak zajrzeć do na ich forum wysłać maila, zapytać się czymkolwiek, skontaktować się, sformułować zagadnienie. Prostu trzeba się opiekować tym tak, żebyśmy korzystali z miarę najnowszej, zawsze wersji, żebyśmy na siłę nie poprawiali po swojej stronie czegoś, co może już jest poprawione po stronie biblioteki.  
I tak zrobimy z każdą biblioteką, jaką mamy tak, że będzie osoba.  
Odpowiedzialne to jak naturalnie jakby Piotr jest odpowiedzialny za ten g picture. No bo w sumie na niego jest.

**Piotr Buczkowski** 7:24  
Bo tam jest sprawdzone na przy kompilacji na komputerze, której się kompiluje jest mamy tylko jedno licencjat stąd.

**Janusz Bossak** 7:31  
Tak, tak, tak, tak, no i.

**Damian Kaminski** 7:31  
I tu jest tak samo, tylko tu jest właśnie ta natura i wcześniej jakoś tam inaczej była, lecz z racji, że to jest tak, jaka nie odpowiedziała klucze publiczne.  
Więc tam nie jest to sprawdzane, ale jest.

**Piotr Buczkowski** 7:42  
No no no.

**Damian Kaminski** 7:44  
Mhm.

**Piotr Buczkowski** 7:44  
Kiedy jest tak, że ja kompiluje debilkę i załączam już gotowo do lalkę w niego inni programiści nie, nie kombinując, stąd nie jest wymagany klucz.

**Damian Kaminski** 7:49  
No dokładnie.

**Janusz Bossak** 7:55  
Tak, tak, tak, tak.

**Damian Kaminski** 7:55  
I tam też to jest opisane, natomiast tylko dopowiem jeszcze, bo tam aniu zgłoszony jest po prostu Michał. Jako właśnie ten deweloper według mnie powinnaś przepiąć w ramach tego konta Janusza na siebie.  
Jak nie masz to założyć konto, wpiąć siebie i mieć to pod swoim mailem, a te Janusza dane niech będą Janusza.

**Janusz Bossak** 8:07  
No to tak.  
Który będzie też wstawać. Ja teraz to nawet tutaj postaram się.

**Damian Kaminski** 8:17  
Dokładnie i tam pewnie to co Janusz powiedział, pewnie można ustawić, żeby był newsletter, a oni pewnie jak wydają 2 razy w roku to tam częściej nie puszczają tego newslettera, więc nawet nie trzeba wchodzić tylko sami się przypomniał, że jest nowa wersja.

**Janusz Bossak** 8:30  
Tak, tak, tak, oni wysyłania dostaję tam na maile czasu do czasu jakąś informację. Nie pamiętam markowi to przesyłałem jakoś może nie pamiętam, nieważne. No bynajmniej jeżeli my będziemy mieli osobę przypisano pytanie, a czy się zgadzasz tak na takie przypisanie czy?

**Anna Skupinska** 8:44  
No dobrze.

**Janusz Bossak** 8:47  
To ten.  
To teraz się na drugim tym dobra to jedźmy dalej, a ja tutaj staram się.  
A nie do konta przypisać, a jeszcze kolejny wątek z tego to co chciałem powiedzieć to kupmy po prostu najnowszą wersję. No to teraz nas będzie kosztować trochę więcej. No bo 800, tak ja stan zajmę nie prawie 900 $, a jak tam jest aktualizacja, czyli upgrade, to chyba jest od 200 $ mniej.

**Damian Kaminski** 9:08  
Ja już ci Janusz wystawiłem tam zgłoszenie wczoraj.

**Janusz Bossak** 9:21  
To jest też tak apropos w ogóle wątek dyskusji mojej z przemkiem i z piotrkiem reżimie w ogóle z działem handlowym na temat nate'a. Po naszej strony tak, bo taka firma jak tutaj właśnie demek Stream sprzedaje coś za 900.  
Jednostek na rok, ale jak chcesz aktualizować to sprzedaje ci za 600 jednostek za rok.  
A my sprzedajemy, powiedzmy za 100 jednostek.  
A bierzemy za 35 jednostek, więc, czyli ta skala jest tutaj zupełnie inna proporcja pomiędzy ceną sprzedaży a ceną aktualizacji.  
No ale tutaj dyskusja my no temat naszych cen na modlitewnych dobra temat zamknięty co dalej?

**Damian Kaminski** 10:14  
W kontekście wczorajszego tylko krótkie pytanie bez zgłoszenia piotrze czy.  
Potrzebny jest zgłoszenie, albo czy w ogóle jest taki problem, czy procesy wyłączone odpalają jakieś reguły cykliczne, automatyczne, czy coś w tym stylu?  
Czy to powinniśmy jakkolwiek opiekować?

**Piotr Buczkowski** 10:35  
No i jakie procesy, jakie reguły?  
To są reguły procesu z reguły.

**Damian Kaminski** 10:40  
To znaczy.  
No tak, dobrze by było, żeby to może spisać i trochę przemianować co to znaczy procesy te aktywne, nieaktywne, usunięte, bo czuję, że nie każdy to rozumie.

**Piotr Buczkowski** 10:50  
Znaczy.

**Damian Kaminski** 10:57  
Nie każdy i to nawet o sobie mówię, nie każdy wie, co się pod tym kryje.

**Piotr Buczkowski** 10:58  
Znaczy.  
Procesy nieaktywne to pierwotnie miało być to, że na przykład procesy w trakcie.

**Damian Kaminski** 11:04  
I to.

**Piotr Buczkowski** 11:10  
Powodzenia tak, że tylko było administrator może tworzyć sprawy z procesów nieaktywnych.

**Damian Kaminski** 11:11  
No właśnie.  
Bo ja bym powiedział tak, proces nieaktywny to taki, który się nie wyświetla na liście procesów, ale można na nim operować. Jak się stworzy sprawę w ramach jakiegoś innego wywołania?

**Piotr Buczkowski** 11:16  
Ale ale tak.  
Znaczy, administrator administratorowi się wyświetla.

**Damian Kaminski** 11:28  
No tak administratorowi się wyświetla, więc ja nawet.

**Piotr Buczkowski** 11:30  
No to było z naszą. To było założenie było takie, że to są procesy w trakcie tworzenia, powiedzmy.

**Damian Kaminski** 11:36  
No właśnie to może nie powinny nazywać się nieaktywne tylko właśnie jakieś robocze.

**Piotr Buczkowski** 11:43  
No ale też.

**Janusz Bossak** 11:43  
No to.

**Damian Kaminski** 11:43  
Ee no bo.

**Janusz Bossak** 11:45  
Tak no.

**Piotr Buczkowski** 11:45  
Też jak najbardziej może być tak, że.

**Lukasz Bott** 11:45  
No też nie.

**Piotr Buczkowski** 11:48  
Znaczy no czasem usunięte nie musiałeś nowa tuniczka torowi, ale to tylko kwestia tego, czy się wyświetla na stronie tworzenia sprawy czy nie.  
Nie ma żadnych innych ograniczeń.

**Damian Kaminski** 11:58  
Czyli to.  
No dobra.

**Lukasz Bott** 12:02  
Czyli na przykład z klientem case funkcji mogę sobie utworzyć sprawę według procesu usuniętego.

**Piotr Buczkowski** 12:05  
Tak.

**Damian Kaminski** 12:06  
Zrobisz?

**Piotr Buczkowski** 12:09  
Tak.  
Tak samo reguły powinny działać, bo nie przypominam sobie, żeby były jakieś ograniczenia.

**Damian Kaminski** 12:11  
Nieaktywnego.  
No więc te.  
Yy.  
No właśnie, te powiedzmy tagi, czy jakkolwiek to nazwiemy kategorie tych procesów są takie.  
No mają małe konsekwencje, tak w sensie dotyczą tylko i wyłącznie zakładki procesy.  
No dobra, może na razie wystarczy to opisać, że tak to działa, żeby też nikt nie miał potem do tego pretensji, ale z drugiej strony no właśnie ktoś coś na moto na tworzy jakiś reguł powiedzmy okresowych i potem kliknij usunięte i założy, że to usunięte. No to to nie przeszkadza, jednak to się wykonuje w tle, więc nie mówię, że już tylko może powinniśmy zaplanować, żeby tego typu procesy w jakiś sposób ich reguły dezaktywować, żeby to też optymalizować.

**Piotr Buczkowski** 12:46  
Bo.

**Lukasz Bott** 13:02  
Znaczy sprawy.

**Piotr Buczkowski** 13:02  
Nie, nie myślę, że nie możemy tego zmienić.

**Damian Kaminski** 13:06  
Nie możemy tak.

**Janusz Bossak** 13:07  
Znaczy w raczej trzeba wprowadzić czwartą kategorię.  
Yy, która będzie tak działała, a te kategorie to już już nie wiem ile razy z 50 razy mówiliśmy o tym, że trzeba nazwać opisowo.

**Damian Kaminski** 13:20  
O k no to można tak zrobić.

**Janusz Bossak** 13:20  
Czyli niej fakty nie tam, że nieaktywny usunięty tylko sprawy z tego procesu, znaczy tam są.

**Piotr Buczkowski** 13:21  
No ale.

**Janusz Bossak** 13:28  
Widoczny na listach nie są widoczne na listach. Właśnie te to, co powiedziałeś, że wykonuje. Mimo że na przykład reguły okresowe się wykonują, tak to po prostu opis. No niech to będzie jeden akapit opisu, ale niech to mówi, co będzie się działo.

**Damian Kaminski** 13:42  
Co to robi dokładnie?

**Piotr Buczkowski** 13:43  
To to to może być długi akapit?

**Damian Kaminski** 13:46  
Znaczy wiesz, według mnie to jest kwestia opisania tego, jaki jest stan, żeby nikt nie miał do tego zarzutu, żebyśmy mogli powiedzieć usunięte, to nic nie robi. Poza tym, że nie widzi tego ani admin, ani Użytkownik na liście procesy, a poza tym wszystko działa w tle.

**Janusz Bossak** 14:02  
Skoro jest tak, że dla każdego stanu wszystko działa w tle, to można to napisać przed tym wszystkim, czyli niezależnie od tego, co wybierzesz reguły, na przykład okresowe wykonywane są dla każdego typu.

**Damian Kaminski** 14:07  
Dokładnie.

**Janusz Bossak** 14:15  
Stanu nie procesu.

**Lukasz Bott** 14:19  
No i że sprawy działają.

**Janusz Bossak** 14:19  
No no.

**Damian Kaminski** 14:21  
No dobrze, ale jeszcze to co powiedział Janusz, bo to jest istotne, czy temat mamy jakkolwiek kontynuować, czy nie. Jeśli dodamy nową kategorię, to wtedy w jej ramach możemy takie ograniczenia porobić. Czy tu chodziło ci o to, że to jest większe jakieś wyzwanie w ogóle wdrożenie? No deweloperskie, żeby.

**Janusz Bossak** 14:36  
Kompatybilność wsteczna. Ludzie sobie to zrobili jako usunięte i na przykład mają świadomość, że działają te reguły.  
No okresowe.  
No i nie możemy teraz nagle zrobić, że przestaną działać.  
Więc lepiej zrobić czwartą kategorię zatrzymane.

**Damian Kaminski** 14:52  
Przezywać te a nazwać usunięte i właśnie czy czy czy zatrzymane odrębną tak.

**Janusz Bossak** 14:59  
Tak i wtedy w ogóle dla tych.  
Spraw z tego procesu po prostu wszystko stoi. Tak, one są, wiesz, archiwum tak leży i nic się nie dzieje.

**Damian Kaminski** 15:06  
Zamrożone.  
No właśnie, może proces archiwalny.

**Janusz Bossak** 15:14  
Także wolę.

**Damian Kaminski** 15:14  
No dobra, to znaczy to też trzeba się zastanowić, bo niekoniecznie wszystkie reguły może automatyczne powinny działać, bo jednak one coś tam ukrywać mogą w podglądzie i niekoniecznie to powinno być wszystkie tam, powiedzmy, sekcje techniczne powinny być dostępne dobra, no to powiedzmy, mam to z tyłu głowy i na.

**Lukasz Bott** 15:15  
Pytanie.  
Więc.  
Nie lubię czegoś.

**Janusz Bossak** 15:29  
Automatu automatycznie pewnie tak natomiast okresowe no automatyczne, tak jak mówisz, ale wchodzisz w sprawę, no to może coś tam się musi.

**Damian Kaminski** 15:32  
Tak okresowe.

**Janusz Bossak** 15:37  
Przeliczyć wyświetlić czy cokolwiek, ale okresowe lepiej, żeby się nie wykonywały, nie.

**Damian Kaminski** 15:42  
Dobra zapakujmy to ja będę o tym pamiętał. Gdzieś tam się to rozpiszę na kolejne kwartały.

**Lukasz Bott** 15:43  
Tak no.  
No pytanie, to jest to jeszcze sobie zanotuj pytanie takie co ze sprawą, która się która jest otwarta według takiego zatrzymanego procesu? Tak, bo mówimy, że wstrzymujemy jakieś tam reguły okresowe, ale czy sprawa może być dalej procedowana? Tak czy ona się?

**Damian Kaminski** 16:06  
No to to jest znowu do analizy tak co z tym zrobić? Na ten moment jako jem itp. Ja bym powiedział, że trzeba zrobić wpis na wiki stanu jaki jest i ewentualnie dać sugestie co do zmiany nazw i opisów co oznaczają te kategorie i to jest tyle, więc tu nie ma poprawek deweloperskich tylko poprawy w opisie i i wyjaśnienie co to znaczy.

**Lukasz Bott** 16:26  
No.  
No deweloperska będzie o tyle, że gdzieś tam trzeba będzie w tym formularzu tak to, że w ustawieniach tam dopisać to właśnie te akapity.

**Damian Kaminski** 16:33  
No.  
Tak.  
Dobra, idźmy dalej z jakimiś innymi tematami, jeśli mamy.

**Lukasz Bott** 16:44  
Tak jak powiedziałem, na początku nie ma nic uznasz.  
Na radę takie we.

**Kamil Dubaniowski** 16:50  
Czy tak ja też bym to trochę organizował, ale to bo na radę jest oznaczonych 134 demoty.

**Piotr Buczkowski** 16:55  
To może?

**Lukasz Bott** 16:57  
Słucham?

**Piotr Buczkowski** 16:57  
Może ja zadam pytanie.

**Kamil Dubaniowski** 16:58  
Radę.

**Piotr Buczkowski** 17:03  
Pytanie bez bez zgłoszenia, to znaczy zgłoszenie jest, bo to jest to wczytywanie tych xml i gdzie powodu, które powodowało.

**Kamil Dubaniowski** 17:03  
Tak, tak, tak.

**Lukasz Bott** 17:03  
No no.

**Damian Kaminski** 17:03  
Możesz?  
Tak.

**Piotr Buczkowski** 17:11  
Replika ty.  
Miałaś nagram?  
Czy może być tak, że jeżeli wykryjemy jakiś coś, czego się nie da automatycznie naprawić, to mówimy, sorry, nie da się automatycznie naprawić i Nie możesz pytać.

**Damian Kaminski** 17:25  
Ja nie rozumiem kontekstu jakbyśmy mógł. Aha, dobra import procesu, tak.

**Piotr Buczkowski** 17:25  
Z procesem.  
Zgłoszenie już mówię który.

**Damian Kaminski** 17:32  
Już rozumiem.  
Tam, gdzie był ten dubel tak, bo ktoś coś tam pozmieniał w kartotekach.

**Piotr Buczkowski** 17:34  
Yy.  
2 2 2 2 195.

**Damian Kaminski** 17:43  
Wyświetla szukasz czy mam wyświetlić?

**Piotr Buczkowski** 17:44  
Nie wiem tylko czy ja mam.

**Damian Kaminski** 17:46  
Ja już sekundę.

**Piotr Buczkowski** 17:47  
To ja to ja udostępniam.

**Damian Kaminski** 17:48  
No to udostępnia.  
To jest chyba na kanwie.

**Piotr Buczkowski** 17:54  
2 200.

**Damian Kaminski** 17:54  
Polpharmy, tak.

**Piotr Buczkowski** 17:57  
Ponad nie wiem czy to nie tak tak znaczy to już naprawiłem tak tylko że.  
No właśnie to może powodować do przekłamania danych.  
To jest tak, że oni dotarli na produkcji pole.  
Później na teście czytam na deweloper, dodali jakieś pole do tekstu i dodali takie samo pole jak na produkcję tej samej nazwie.  
No na dew, ale już ponieważ dodali to pole jakieś inne wcześniej to kasę. Tekst 6 zostało przypisane do jednego pola.  
I teraz tak za importujemy takie.

**Damian Kaminski** 18:33  
Proces.

**Piotr Buczkowski** 18:34  
Taki proces d to na produkcji to co było wpisane w tym polu dodanym ręcznie przejście do tego nowego pola do danego tylko nad.  
I według mnie to jest bardzo niebezpieczne.  
I do tego jeszcze zostawiłem to na sobie tak nim, bo bo też poprawiłem, żeby to jakoś.  
Rozwiązać także.  
Planuję dodać także sorry, nie da się tego czytać, musisz ręcznie poprawić na produkcji to i to, no proszę.

**Lukasz Bott** 19:04  
No ale to.

**Damian Kaminski** 19:04  
Znaczy w ogóle zarządzanie formularzem?  
Na środowisku produkt na środowiskach produkcyjnych.  
Powinno być przyblokowane dodawanie jakiego jakiegoś pola powinno być zabezpieczone. Nie wiem czy globalnie systemowo, czy na poziomie procesu, ale lepiej pewnie globalnie systemowo.  
I wtedy odblokowanie tego powinno nie wiem przydawać im jakieś przypomnienie czy próba dodania pola na takim procesie na powiedzmy oznaczamy, że to jest środowisko produkcyjne. Jak ktoś dodaje pole, to wyskakuje mu jakieś dodatkowy. Popatrz, że.  
Powinien zrobić to na środowisku testowym i potem przenieść.  
No bo potem rodzą się właśnie takie.  
Kwestie, że ktoś coś dodał, bo bo zapomniał nie wiem dlaczego, ale no zrobił to nie tak jak trzeba i się rozjeżdżają nam te środowiska i potem mają problemy z unifikacji ją i już przestają pracować na testowym, bo już ono się rozjechało, bo ktoś poszedł na łatwiznę.

**Lukasz Bott** 20:08  
Ileś razy to powtarzam przy każdym szkoleniu, że tak się nie robi, no ale.

**Damian Kaminski** 20:13  
Cały czas koło zamknięte tak jest nowy wdrożeniowiec świeży i już on nie pamięta i może powinniśmy jakoś oznaczać środowisko właśnie produkcyjnie i ostrzegać przy próbie dodania pola, że.

**Lukasz Bott** 20:15  
Nie i wiesz co to?  
To.  
Dokładnie tak.

**Damian Kaminski** 20:27  
To nie jest poprawny poprawne podejście.

**Lukasz Bott** 20:31  
Znaczy wiesz, dodanie pola, dodanie reguły to jest.  
Czyli dodanie reguł.

**Damian Kaminski** 20:35  
Reguła akurat jest to.

**Lukasz Bott** 20:38  
No o k no reguła to.

**Piotr Buczkowski** 20:38  
Regułę to jest prosto, bo po prostu prostu smacznie nad pisujesz nowa tak, no ale ale, ale pola pola właśnie już.

**Damian Kaminski** 20:38  
Też można, ale to się przepisze, nie.

**Lukasz Bott** 20:43  
No to tak tak to reguła to nie jest.  
Tak, tak, tak.

**Piotr Buczkowski** 20:48  
Mają jakieś dane, tak.

**Damian Kaminski** 20:51  
Bo regułą to wiesz, jest jakieś, jest jakaś akcja krytyczna? No też można oczywiście, ale na przykład robisz, nie wiem tam whitfield hit Section, bo ktoś coś widzi i szybko reagujesz na produkcji, to rozumiem, ale dodanie pola, czyli jakaś nowa zupełnie funkcjonalność, no nie powinna mieć działania na środowisku produkcyjnym bezpośrednio.

**Lukasz Bott** 20:51  
No tak wiesz.  
Czyli trzeba wprowadzić jak już trochę wracając do do tej rozmowy o Stanach czy tam nie wiem typach procesu ten tak Stanach procesu to trzeba nie nie to globalnie, tak.

**Damian Kaminski** 21:22  
Środowisk raczej globalnie chyba, bo wiesz jak będzie na procesie to.  
To będą zapominać, żeby to oznaczać.

**Lukasz Bott** 21:28  
Że.  
Czyli w ustawieniach systemowych trzeba gdzieś wprowadzić to by się faktycznie przydało, bo ja.  
Nie musiałem robić na poziomie.  
Na poziomie dobra ja to sobie robiłem na poziomie reguł, ale tylko dlatego, że w nazwie organizacji ustawieniach systemowych miałem tam wpisane słowo klucz test albo prod. Tak raczej test i wtedy sobie jakiś tam iwem, robiłem tak w regule, że jeśli to system parameter walił tak organization name tak zawiera test, no to wiem, że działam w trybie testowym, tak no i tam się trochę proces inaczej zachowywał.

**Damian Kaminski** 22:08  
Ale to już reguła. Tak więc to też co innego.

**Lukasz Bott** 22:10  
Ale to już było, ale to już w ogóle, no ale to ok, ale jeżeli dodamy taki parametr systemowy, nie że to jest produkcja, to w tym momencie.

**Damian Kaminski** 22:18  
A że ten parametr będzie można odczytywać mhm.

**Lukasz Bott** 22:20  
To to po pierwsze, tak to po pierwsze ma to wpływ na to funkcjonalność, które tutaj omawiamy tak, czyli w sensie, że jeżeli jest to prąd, to jest zablokowane dodawanie jakiekolwiek.  
Czy usuwanie tak pól tak?

**Damian Kaminski** 22:37  
Znaczy nie wiem czy zablokowanie, bo jak zablokowanie to będą po prostu.

**Lukasz Bott** 22:44  
No to może, ale o k dobra, to być może ostrzeżenie z jakimś tam filly systemem? Potwierdź, że tak, że jesteś pewny. Wpisz kod wysłany na maila, że potwierdzę, że taką operację chcesz wykonać. Wiesz, to chodzi o to, żeby to było upierdliwe. Tak tak rzeczywiście człowiek zastanowił kilka razy, że o k. Dobra, no to może jednak faktycznie trzeba to po bożemu zrobić, ale zdaję sobie sprawę, że faktycznie może być sytuacja awaryjna i musisz jakieś pole wprowadzić, nie.

**Damian Kaminski** 22:59  
Utrudnić tak, tak, tak.  
No dobra i się zgadzam, przy czym to powinno być tak, że do każdego wprowadzenia robisz akcję jednorazową, która się resetuje. Po prostu zmierzam do tego, żeby to nie było odznaczanie jak już ustawimy, że jest produkcyjna wersja, to żeby nie było tak, że ktoś jest zablokowane, ktoś wejdzie, przestawi, że testową wtedy doda pole. Zapomnij przestawić, że produkcyjna no i będzie znowu za miesiąc czy za pół roku to samo.

**Lukasz Bott** 23:35  
Wiesz, to liczą to by trzeba było ten znacznik. Czy to jest wersja produkcyjna, że jak już go ustawiłeś, tego się nie da od od od od ustawić nie.

**Damian Kaminski** 23:46  
No może może tak to nie chociaż z interfejsu, czemu nie?

**Kamil Dubaniowski** 23:49  
To nie chociaż.

**Damian Kaminski** 23:53  
Natomiast może wtedy na formularzu tam, gdzie można dodawać pola, tam powinien być jakiś dodatkowy Czech box, że.  
Chce wprowadzać zmiany i Jestem świadomy, że zaburze kompatybilność ze środowiskiem testowym.  
I musisz go zaznaczyć przy każdym wejściu na zakładkę, gdzie możesz edytować pola, wtedy dopiero odblokowuje ci się możliwość dodawania, czy ten panel właśnie z nowymi polami, tak.

**Lukasz Bott** 24:20  
O k no.  
No to warto to zrobić.

**Damian Kaminski** 24:24  
No to.  
Dobra, to może inaczej. Wróćmy to według mnie warto to zrobić, ale to trzeba zaplanować i i co to musi obejmować, a co do tego piotrze, to Jeszcze raz. Może jakbyś zadał pytanie, żebyśmy ten wątek rozwiązali?

**Lukasz Bott** 24:30  
Tak, tak.

**Piotr Buczkowski** 24:36  
Po teraz teraz, jeżeli wygrywamy taki proces, to jest pojawa pytanie tam się pojawia lista tak zmian czy tam?  
Różnic.  
I się pytania pojawia się pytanie, czy nadpisać czy utworzyć nowy?

**Lukasz Bott** 24:47  
Slim port.

**Piotr Buczkowski** 24:52  
W takim przypadku jak ten?  
Chciałbym dodać opcję sorry tego pliku się nie da wygrać.

**Damian Kaminski** 24:59  
W sensie nie można stworzyć nowego nawet.

**Piotr Buczkowski** 25:02  
Znaczy, sorry, tak możesz stworzyć nowy proces, Nie możesz nadpisać mój błąd, źle się wyraziłem.

**Damian Kaminski** 25:06  
Nie można odpisać.  
No dobra, tylko żeby potem oni nie zrobili tak to stworzy nowy co mi szkodzi.  
Myślę, to powinno być ostateczność, żeby ktoś miał świadomość jakoś to sprytnie trzeba było zrobić, żeby nie robili.

**Piotr Buczkowski** 25:23  
No bo jeżeli stworzą nowy to muszą eksportować grać na def.  
On dopiero i ten nowy rozwijać.

**Damian Kaminski** 25:30  
No właśnie, ale wiesz wtedy przeniesienie wszystkich spraw już istniejący, no bo tak jak tu mówimy o kartotek, no to to by było.

**Piotr Buczkowski** 25:34  
Nie, nie.  
Nie przynosi, no właśnie.

**Damian Kaminski** 25:38  
Ja wiem tak zgadzam się z tobą, więc pytanie tylko.  
Co to nam zblokuje w sensie?

**Lukasz Bott** 25:48  
To znaczy, p.  
Też konsekwencje jakie są tego, że.

**Damian Kaminski** 25:52  
Znaczy wiem jakie są konsekwencje. Zastanawiam się. No dobra, czy według mnie trzeba to zaprojektować dobrze komunikat?  
O, żeby był zrozumiany, żeby ktoś.

**Piotr Buczkowski** 26:02  
No bo co tutaj?

**Damian Kaminski** 26:02  
Nie poszedł na łatwiznę i nie kliknął dobra do służ, nowy nie myśląc to, co będzie z konsekwencją, nie.

**Lukasz Bott** 26:06  
Tak.

**Piotr Buczkowski** 26:06  
Co trzeba było zrobić?  
Co to co tutaj trzeba było zrobić tak na def, podmienić przepisanie do kasy tekst 6 castex 7, odwrotnie tak.  
Już wiesz o k.  
Ale to trzeba było zrobić na dew i z bazy danych.

**Damian Kaminski** 26:23  
O widzisz i tu jest kolejny element wprowadzenia tego, czy to jest wersja produkcyjna, czy testowa i jeśli będzie testowa. Co tu Kamil w kontekście właśnie przypisywania.  
Ból do właśnie tego kejsa zwarcia i tak dalej to może to też powinno wtedy się odblokowywać, jeśli to jest wpisane, że wersja testowa to tam można sobie rotować. Jakie pole gdzie jest przypisane, a na produkcyjnej ta kolumnę jest tylko do odczytu.

**Piotr Buczkowski** 26:52  
Ale i to to to co wczoraj pisałem właśnie żeby wyświetlać tą castex 6 na przykład w ustawieniach to może właśnie dać możliwość ręcznego przepisania.  
Dla takich dla takich przypadków.

**Damian Kaminski** 27:07  
Ale w momencie importu czy?

**Piotr Buczkowski** 27:09  
Nie w momencie edycji pola tak?  
Że w szczególnych przypadkach masz mieć możliwość zdefiniowania, do której kolumny w bazie danych jest przypisane to pole.

**Damian Kaminski** 27:21  
No i zgoda tylko to właśnie powinno być chyba równolegle wprowadzone z tymi to jest środowiska.

**Piotr Buczkowski** 27:27  
No tak.

**Damian Kaminski** 27:28  
I wtedy mamy to zaopiekowane, można podejrzeć nawet jeśli ktoś by tak to zrobił, to wracam.

**Piotr Buczkowski** 27:33  
No bo mówię, że to to tutaj tutaj było taki przypadek, że aby to naprawić, trzeba było ręcznie. W bazie danych po stronie def.  
Zapewnić przepisanie tych 2 pól tak no zamienić przypisanie.  
6 7 7 6.  
No trzeba to zrobić z bazy danych, tak.  
Akurat jest u nas nurkowym także zrobiliśmy.  
Ale o coś.

**Damian Kaminski** 28:12  
Sue chatcie.  
No dobrze, czyli tak tutaj musimy podjąć decyzję, czy po prostu blokować nadpisanie, bo to powoduje problem.

**Piotr Buczkowski** 28:21  
Tak.

**Damian Kaminski** 28:23  
No.

**Piotr Buczkowski** 28:24  
Tak.

**Damian Kaminski** 28:25  
No chyba tak no no bo lepiej nie mieć problemu i wolniej to zrobić zapytać dlaczego mam blokadę?  
Mm niż zrobić tak jak tutaj potem mieć.  
Klient ma pretensje użytkować i mają pretensje, że nad pisało a nie działa.

**Piotr Buczkowski** 28:42  
No tutaj akurat było, że. A dlaczego już przestały mi się tworzyć to takie pracownika z reszta pi, no bo.

**Damian Kaminski** 28:46  
No wiem, bo ja też w tym uczestniczyłem w rozwiązywaniu. No i też miałem te obiekcje, to ty, że tam jakieś kasę i d są dziwne dodawane dobra według mnie tak tylko trzeba dobrze zaprojektować cały komunikat, żeby on był zrozumiały, że właśnie należy poprawić przypisania na tym procesie źródłowym ze środowiska źródłowego i wgrać pliki Jeszcze raz i wyeksportować i zaimportować plik Jeszcze raz, żeby oni wiedzieli co mają zrobić.

**Piotr Buczkowski** 29:24  
Dobrze, no to.  
Zaproponuję jakiś tak.  
Sprawa, czy to jest?

**Damian Kaminski** 29:34  
O k. Jeszcze Kamil poruszył słuszną kwestię, że jest ponad 100 zgłoszeń przypisanych.

**Kamil Dubaniowski** 29:38  
Znaczy, wiecie, ja mogę w tym momencie przyjąć założenie, że wszystko co jest nie z bieżącego roku, bo tego będzie tam kilkanaście, wtedy nam zostanie wywalam ten tak, no bo jak nie umówiliśmy do tej pory, no to znaczy, że nie Jestem od w ogóle ruszany, więc wróci do nas jak będziemy peklo na nadrabiać.

**Damian Kaminski** 29:57  
Mhm.

**Kamil Dubaniowski** 29:57  
I najwyżej wtedy sobie na bieżąco będziemy oznaczać zadania z backlogu na radę, no ale teraz to jest zupełnie nadmiarowe.

**Lukasz Bott** 30:17  
Wiesz co?

**Kamil Dubaniowski** 30:18  
Bo na sprint to my powinniśmy mieć już omówione tematy, a nie omawiać w trakcie, no chyba, że to są takie, że robię coś i nie wiem jako deweloper tak no to sobie wrzucam na radę z bieżącego sprintu, żeby to przedyskutować z szerszym grono, ale tak to.

**Damian Kaminski** 30:30  
Nie chodziło o co innego chodziło właśnie o to, żeby nie nie przeglądać tych setek. Dlatego Łukasz to tak robił.

**Lukasz Bott** 30:35  
Tak.

**Kamil Dubaniowski** 30:36  
Tak tak, no ale tak jak mówię, no przecież to tracimy te tematy, które my na przykład byśmy chcieli, są do ciebie na przykład czy pisane. Na blogu wiszą na rating, są na radę, ale ich nie omawiamy. No bo nie są na sprint wpisane.

**Damian Kaminski** 30:40  
Masz rację.  
No i według mnie.

**Janusz Bossak** 30:48  
Słuchajcie, każdy każdy z was odpowiada za tematy, które chce omówić.

**Damian Kaminski** 30:53  
Tak, tak tu chodziło tylko o to, co w filtrujemy na tym dzisiejszym spotkaniu, po jakich parametrach i trzeba zdjąć po prostu jakiekolwiek parametry zostawić tylko to co ma przypisany tak rada deweloperów to jest jedyny parametr, ale żeby znowu nie przeglądać tak jak Kamil powiedział setek, to według mnie to jest poprawne, że odcinamy wszystko zeszłego roku zostaje nam kilkanaście i za 2 spotkania to wszystko wyczyścimy i tyle.

**Kamil Dubaniowski** 31:19  
Znaczy większych, może w ogóle spaść. Także nie chcemy tego dyskutować, bo wiemy, że nie będziemy robić. No ale to też trzeba taką decyzję podjąć. No bo mi chodzi o to, że tak jak się umówiliśmy, nie robimy żadnych następne, tak jak mamy back lock. Może kiedyś jest jeden backlog i po prostu na tym pracujemy. My tam sobie pracujemy na statusach new investigate przełączamy na reddit dudu, kiedy jest gotowe do zrobienia, a redi tudu. No to jest momencie, kiedy już mam to umówione na razie, bo nie byłem przekonany, czy to w ogóle chcemy, czy jak to będziemy robić, żeby dobrze opisał.

**Damian Kaminski** 31:19  
I przeglądamy wszystkie zgłoszenia, które?

**Kamil Dubaniowski** 31:53  
I wtedy oznaczone rady jak przeglądam sobie blok, a teraz trochę działamy, także omawiamy tematy ze sprintu, której aktualnie się toczy.

**Janusz Bossak** 32:03  
No i to jest znowuż wracamy do tego tematu tworzenia i utrzymywania, p.  
Projektu jako takiego no bo to wtedy wyniknie tak, że opisuję sobie jakiś tam MWP tego projektu. Pierwsze drugie czy trzecie i mam jakiś problem, bo jest jakieś zagadnienie właśnie, które trzeba omówić szerzej, jak to w ogóle rozwiązać i z tego powinno to wynikać, że jak się bierzemy za ten projekt.  
Przykładowo teraz się wzięliśmy za projekt repozytorium to ósmy, no to tam powstaną różnego rodzaju wątpliwości tak, czy robić tak czy tak, czy takie rozwiązanie techniczne jest lepsze, czy takie i to są tematy, które powinny się pojawić na Radzie? Wnioskuje ten, który się tym projektem zajmuje i on poradzie ma wnioski, że postanowiliśmy to wpisuje w ten projekt to mbp. Pierwsze drugie, czy trzecie zależy, gdzie tam to umieści i już tak i wtedy będzie wiadomo.  
Czym się naradzie zajmować, bo to, że coś jest na blogu na Radzie i tam leży od 5 lat, to może jeszcze będzie 5 lat leżało. Jeżeli się tym tematem nie będziemy zajmować.  
A jeżeli będziemy mieli projekty i road map i będziemy wiedzieli, że na przykład jest no road mapie temat tego profilera założmy.  
Profile the bagel co tam Przemek chce, żeby było i słusznie, no i dopóty, dopóki się tym tematem nie zajmujemy, to tematów z tego nie wrzucamy na radę. No bo po co? Widocznie mamy inne tematy, którymi się zajmujemy, które są ważniejsze, więc jednak chyba powinno działać tak, czy to dopóki temat jest po prostu tylko taki, no najsu hew, może kiedyś, no to sobie leży tam nie.

**Kamil Dubaniowski** 33:38  
Pewne.

**Janusz Bossak** 33:43  
Jak się nim zajmiemy, to wtedy dyskutujemy na Radzie.

**Kamil Dubaniowski** 33:43  
Dokładnie tak.  
Czyli zgadzacie się? Mogę wywalić tak rada ze wszystkich starszych niż bieżących.

**Janusz Bossak** 33:53  
Dokładnie.

**Damian Kaminski** 33:53  
Tak.

**Lukasz Bott** 33:54  
Tak.

**Damian Kaminski** 33:55  
No to jest sprzed ponad 10 miesięcy, więc.

**Janusz Bossak** 33:58  
Co tam się tym zajmować? No.

**Damian Kaminski** 34:00  
Dokładnie wróci jak ktoś się w sobie przypomni.

**Janusz Bossak** 34:02  
Jak będzie ten tak jak będzie temat, wokół którego jakiegoś tematu będziemy krążyć i będziemy wtedy tam bardziej szczegółowość analizować, zastanawiać się. No to naturalnym tokiem to wróci po prostu no.

**Kamil Dubaniowski** 34:15  
Ja myślę, że no tak teraz skończę te bagi mam nadzieję do końca tego tygodnia. No i powoli by trzeba było też przechodzić przez byli, no bo tego to już w ogóle tyle i i tak jak powiedziałem też bym wycofał się właśnie z tego, może kiedyś następne, no bo po prostu jeśli nie nie bierzemy czegoś na back, no to nie ma to przypisania w ogóle tam czy to będzie następne, czy może kiedyś no back lock powinien być dla nas sygnałem czy coś jest następne czy nie, no bo ma jedynkę i jest editu du to znaczy, że to jest następne do podjęcia w najbliższym sprincie.  
Ee a tak każdy wrzuca inaczej i ciężko się później odnaleźć. Gdzie są zgłoszenie realnie? No bo część jest na następne część wrzucili na inbox część na może kiedyś część na jakiś spięć z przed 6 miesięcy ktoś wrzucił, bo akurat taki mu się podpowiedział, więc no musimy to też uporządkować.  
Żebyśmy nie gubili tych zgłoszeń, bo później są zgłoszenia, gdzie są 3 podbicia. Co z tym tematem? Co z tym tematem? Co z tym tematem jeszcze mamy? Piątkowe spotkania tam też podbijają i ja wczoraj takie zgłoszenie znajduję sprzed kilku miesięcy, gdzie dalej nie ma odpowiedzi. Konsultant już pewnie zapomniał, klient żyje dalej z błędem.  
A był błąd z jedynką.  
I w sumie no dosyć newralgiczny, bo to chodziło o te podpisy, że na raportach cały czas pokazujemy, że sprawa jest podpisana, a wchodzisz na sprawę i sprawa nie jest podpisana, bo się zmieniły dane na sprawie.  
I podpis się ona anulowana. Raporcie cały czas widać, czy podpis jest to zgłosiłem, a nie masz to chyba u siebie nawet.  
No dobra, no już jakby chodząc w szczegóły kasuje ten tak, zostawiam bieżący rok przejrzę ten bieżący rok czy faktycznie to w ogóle są tematy, które się narady nadają, jak się nadają to zrzuca je na blok i przyszłą radę. Już będziemy pracować na blogu plus na zgon.  
Bieżącego sprintu. Jeśli ktoś z deweloperów był temat do omówienia, którym aktualnie się zajmuje.  
I wtedy też jakby jawnie wiemy kto ma z deweloperów tematy do poruszenia i to te osoby powinny chyba na razie się tylko pojawiać. Teraz jest tak w sumie nie wiadomo jakieś takie niejasne skład, nie wiem czemu Adrian na przykład.

**Janusz Bossak** 36:29  
Nie no bo tak w tym momencie ustaliliśmy, że deweloperzy powinni być do zapraszani do rady, jeżeli mamy jakiś konkretny temat, tak znaczy jakby stałym członkiem rady jest Piotr, powinien być Piotr.  
A pozostali będą dopuszczani, no ale na razie jakoś tak się utarło też, że a nie jest i był tak mówimy Adrian przez jakiś czas, ale no według mnie to trzeba dobierać. No tak samo my nie musimy być wszyscy tak.

**Kamil Dubaniowski** 36:55  
Dzień dobry.  
Tak zgadzam się właśnie wtedy też my możemy sobie wybierać temat rady, bo mamy coś aktualnie na blogu wzięliśmy, chcemy to robić, chcemy opisywać, a nie wiemy jak, no to wtedy my sobie na teraz do przechodzimy.  
Ee.  
Dobra, bo tak właśnie nie ma Adriana. Ja Janusz pewnie z tobą z przemkiem, nie wiem kto tam te doręczenia chyba nikt więcej opiekuje. Trzeba poruszyć temat, bo konsultanci Mateusz już mocno pilnują, że my od ponad 3 miesięcy mamy produkcyjnych klientów, którzy nie mogą pracować na chmurze na dręczenia ich, bo Poczta Polska na mnie odpisuje.  
No to też słabo wchodzi klient płaci co miesiąc ma wdrożenie produkcyjne, a integracja nie działa na naszych murze z jakiegoś powodu i adren tam niby pinguje, ale od 3 miesięcy nie mamy odpowiedzi.  
I nie mam przez to wdroży.

**Janusz Bossak** 37:55  
Już sądziłem, że to jest rozwiązane. No dobra, to trzeba wziąć Adriana i odpytać, o co nam chodzi i.

**Kamil Dubaniowski** 38:00  
No to ja przed chwilą z nim rozmawiałem tak, no to takie status, że on.

**Janusz Bossak** 38:02  
Zajmuje się wieloma innymi rzeczami, a to jakoś tak jest ciągle ten. No nie może być tak, żeby się do Poczty Polskiej nie można było dodzwonić. No to niech dzwoni. Kurde na telefon zwykłymi.

**Kamil Dubaniowski** 38:12  
No.  
To oni oni mają tylko portal zgłoszeń od dręczenia dedykowanej. Ja próbowałem też to odsyłałem na portali koniec.

**Damian Kaminski** 38:19  
No dobrze, ale to co tam są taski jakieś zakładasz i co i miesiąc nie ma odpowiedzi.

**Kamil Dubaniowski** 38:22  
Tak, tak.  
3 miesiące.

**Janusz Bossak** 38:24  
3 miesiące.

**Piotr Buczkowski** 38:27  
Jest tam problem.

**Damian Kaminski** 38:27  
Masakra.

**Piotr Buczkowski** 38:30  
Czym jest ten problem? Ja i na czym polega problem? Sport to, że.

**Kamil Dubaniowski** 38:30  
Jeszcze raz.  
No właśnie może arana do tego chciałbym teraz, żeby było tak on na poprzednim spotkaniu z Mateuszem przedstawił status także tam pinguje ich i nie ma odpowiedzi, ale ja nie wiem do końca na czym polega problem, bo też mnie tak Mateusz wyłapał aszu.

**Piotr Buczkowski** 38:48  
Prezes, że to sobie tym w ogóle nie działa, nie rozumiem.

**Janusz Bossak** 38:52  
Siadłem na to.

**Kamil Dubaniowski** 38:54  
Już wybierze dzwonieniem.

**Janusz Bossak** 38:55  
Że są.  
Ale jak masz jakieś tam inne zajęcia to spoko możesz płacić nie musimy refleksje.

**Lukasz Bott** 39:02  
Pozwolicie? Ja też ja też się wyłączy.

**Anna Skupinska** 39:02  
To cześć.

**Janusz Bossak** 39:04  
Dobra no.

**Damian Kaminski** 39:06  
Wrzucaj kluczy licencyjnych.

**Adrian Kotowski** 39:10  
Cześć.

**Kamil Dubaniowski** 39:12  
Zanim tam pójdziemy do przemka, potencjalnie jeśli będzie taka potrzeba, to też no w tamtym spotkaniu z Mateuszem tylko mówiliśmy status, a my nie, to znaczy ja przynajmniej nie do końca wiem, jaki jest problem z tymi doręczenia mi na chmurze i czemu one nie działają.

**Adrian Kotowski** 39:29  
Dobra, to problem jest taki, że teraz jakby tam na na usłudze innych witryn nie jest zwracany z api komunikat o tym, że z niepoprawne czy brak uwierzytelnienia, no i to sprzedaliśmy wszystkie jakby już możliwości poprawność konfiguracji. Ten dość kwestii na przykład czy czas jest jakby czy jakaś niezgodność.

**Kamil Dubaniowski** 39:29  
Co to?

**Adrian Kotowski** 39:50  
Sygnalizacji czasu no jakby dalej jakby to nie nie funkcjonuje. Też jakby dziwne jest właśnie to, że to jest kiedyś to działało po prostu mi nie zrobili żadnych zmian w wersji po prostu przestało działać tak nagle i tak jakiś czas działało losowo, więc też też moje podejrzenie, że to jakaś kwestia jest problem po stronie tutaj co i Poczty Polskiej na innych serwerach nam.  
Którymi się nam to działa, to działa tam te same wersje integracji też nam działa na na różnych środowiskach. To jest topowych, więc to jest. Myślę, że problem. No definitywnie po stronie Poczty Polskiej, co i tam wysłaliśmy już tak.

**Janusz Bossak** 40:28  
Wydaje, że definitywnie to nie jest problem po stronie Poczty Polskiej, skoro na innych witrynach tam działa.

**Adrian Kotowski** 40:34  
Czy mógłby ewentualnie mieć problem z dowód i na przykład na naszą naszą nasz serwer, gdzie są na przykład te usługi? Po prostu jakoś nie wiem. Podpina się pod kogoś.

**Janusz Bossak** 40:35  
Że po ich stronie działów.

**Piotr Buczkowski** 40:45  
Czy możesz przygotować, czy możesz przygotować program taki stacjonarny?  
Który tylko próbuje się połączyć do podanego klucza i podpalamy go z różnych serwerów u nas.

**Adrian Kotowski** 40:56  
Tak, miałem coś takiego przygotowana, jakby ktoś mi te pokazywały też tam błąd.  
Czy mogę Jeszcze raz podobnie to sprawdzić? Temu się też jeszcze.

**Piotr Buczkowski** 41:02  
Tak, jeżeli masz taki program, zrób tak, jeżeli ten program dla tego samego klucza działa na przykład z twojego komputera.

**Adrian Kotowski** 41:05  
Dobra.

**Piotr Buczkowski** 41:10  
Działa z sylweta naszego testowego.  
Nie wiem, działa starego serwera testowego batmanie, a nie działa skóry. To znaczy, że problem jest po naszej stronie i po stronie Poczty Polskiej.

**Janusz Bossak** 41:21  
No też tak mi się wydaje tak przynajmniej to.

**Adrian Kotowski** 41:23  
Nawet coś takiego kiedyś zrobiłem, że wyłuskał ten ten klucz, który jest generowany i tam wylogowałem go w pliku i po prostu później skopiowałem go i powstrzymanie u mnie na moim komputerze to wysłałem i też był problem duży.

**Piotr Buczkowski** 41:34  
Dobrze trzeba przygotować program, gdzie wpisujesz tak?  
Połącz, nie wiem, stary, nie wiem jak się tam łączyć jakiegoś certyfikatem czy coś tak.

**Adrian Kotowski** 41:44  
Tak dobra, no okej, to czy no?

**Piotr Buczkowski** 41:45  
Że że w polu w polu tekstowym wklejasz certyfikat i się spróbujesz połączyć? Tak.  
I uruchomić to z różnych z różnych komputerów, w tym na końcu.

**Adrian Kotowski** 41:50  
Proszę to zrobię.

**Piotr Buczkowski** 41:55  
Zobaczyć dzieciaci nie działa tak.

**Adrian Kotowski** 41:59  
Dotyczy to mogę zrobić tak, że tutaj będzie tu pobiorę z ażurki kul też mieliśmy od razu, żeby się tym nie bawić.

**Piotr Buczkowski** 42:04  
Po boże coś ażurki ból tam certyfikat popsu.

**Janusz Bossak** 42:08  
No właśnie, bo tak tak w tą stronę idzie to dobra Adrian, naprawdę to już to trwa kilka miesięcy ludzie mają.

**Adrian Kotowski** 42:14  
Dobra, no to wrócę trudnego, po prostu tam inne tematy, one są nieważne, więc to dobra to.

**Janusz Bossak** 42:16  
Produkcyjne bazy to widziałam, to jest naprawdę w tej chwili. No ważniejsze, nawet od tego marquesa tak, no bo.

**Adrian Kotowski** 42:25  
Tak no dobra, no okej, znaczy to wszystkie też działało, nawet więc tam to nie jest tak, że po prostu nie wiem, to to było po prostu początku nie było popsute, więc, ale dobra, no okej, to rozumiem teraz no potrzeby, więc to się do przełączam w ten kontekst tylko.

**Janusz Bossak** 42:26  
Kilku.  
Dobra dobra, no bo to już się zaczyna robić. Wiesz, po całej firmie jakaś afera, nie że od kilku miesięcy nie potrafimy naprawić czegoś co działało.

**Adrian Kotowski** 42:48  
Dobra, no to to więc sam robić to w kontakcie.

**Janusz Bossak** 42:52  
Dobra, dobra, to dzięki.

**Piotr Buczkowski** 42:53  
To tutaj daj znać jak będziesz testować.

**Adrian Kotowski** 42:55  
Dobra no k to cześć.

**Janusz Bossak** 42:57  
Raczej dzięki.

**Piotr Buczkowski** 42:57  
Oczywiście.

**Janusz Bossak** 43:00  
No widzicie.  
Dobra.

**Damian Kaminski** 43:05  
Warto rozmawiać po prostu taka jest.

**Janusz Bossak** 43:07  
Ile trzeba rozmawiać? Trzeba rozmawiać, bo no wiecie, my mamy inną perspektywę, taką bardziej biznesową deweloperzy mają.  
Perspektywę techniczną, tak.  
Nie mam odpowiedzi z Poczty Polskiej, no to się nie zajmuje, nie.  
To wczoraj też na przykład cofnąłem.  
Dla neuki tego.  
Bo te integracji z innym tam Łukasz brocki robił.  
Według mnie kompletne niezrozumienie potrzeby klienta, nie.  
Czy wyceniamy coś na 20000 narobimy się jakiś?  
6 czy 7 end pointów dodatkowych coś tam, coś tam coś tam, ale w ogóle nie oto klientowi chodziło, nie.

**Damian Kaminski** 43:55  
A kto to opiekował? Tak, powiedzmy biznesowo od nas?

**Janusz Bossak** 44:00  
Daniel reszka.

**Damian Kaminski** 44:02  
No to z całym szacunkiem dla Daniela.  
Nie, nie rekomenduje do takich zadań.

**Janusz Bossak** 44:10  
No dokładnie.

**Damian Kaminski** 44:10  
Niestety nie ma to jak nie ma tej.

**Janusz Bossak** 44:14  
A u nas jeszcze.

**Damian Kaminski** 44:15  
Takiej smykałki biznesowej w tym zakresie póki co może zdobędzie ja nie mówię, że nie.

**Janusz Bossak** 44:19  
Na naszej stronie był Łukasz bot.

**Damian Kaminski** 44:23  
Mhm.

**Janusz Bossak** 44:24  
Znaczy.  
Ja nie wiem jak jak znaczy no o k no i gdzieś na końcu tego wszystkiego ja Jestem tak. No i tutaj akurat przeczytałem, no bo jak już neutralną dobra to czytam, bo co nieco tam kumam o co chodzi w tej nauce, bo parę razy z nimi rozmawiałem.  
I od razu mi coś mówię, nie gra tutaj, nie.  
Jeszcze idzie nie w tą stronę, tak znaczy to to jest też dobre rozwiązanie, ale zupełnie niepotrzebne. Tak w tym sensie, że to nie realizuje tego, co się nauka pyta i dodatkowo ogromne jakiś tam 20000 chcemy wziąć za za jakieś rozwiązanie, które może im być zupełnie niepotrzebne. Znaczy problem jest w tym, że my właśnie apropo też tego tutaj ja rozmowę z adrianem tak deweloperzy nie czują biznesu kompletnie.  
Także to jest.

**Damian Kaminski** 45:13  
No.  
No ale po to są właśnie.

**Janusz Bossak** 45:16  
Jedyną osobą z całym szacunkiem tutaj dla wszystkich innych jest Piotr. Tutaj z nami siedzący, który no już zęby na tym zjadł i ileś tych wdrożeń zrobił i ma to jakby pojęcie od strony biznesowej. Jak to działa tak, jaka jest potrzeba klienta, co on chce osiągnąć?

**Damian Kaminski** 45:16  
Takie.

**Janusz Bossak** 45:33  
A niestety wielu z naszych deweloperów jakoś no ciągle jest po tej stronie technicznej bardzo tak i i jakoś tak nie ma tej nie wiem jak to nazwać perspektywy takiej, bo spojrzenia takiego oglądu sprawy, ale czy to się przyda użytkownikowi, czy Użytkownik z tego tak skorzysta? Tak czy to?  
Czy o to chodzi w tym rozwiązaniu? Tak, on patrzy tylko i wyłącznie na tą stronę techniczną, że tu jakiś tam tivolt tu coś tam tu endpoint to ten, no i to zadziała, no ale.  
Ale czy to zadziała? W sensie przyda się użytkownikowi.

**Damian Kaminski** 46:14  
Znaczy tu według mnie nie rozwiążemy tego tematu, bo cały świat z tym walczy i po to są takie właśnie role łączące biznes z powiedzmy.  
Z deweloperami.  
Żeby właśnie takie kwestie opiekować i.

**Janusz Bossak** 46:33  
Dlatego my jesteśmy.

**Damian Kaminski** 46:33  
No myślę, że nie nie tak, dlatego my jesteśmy pośrednikami i myślę, że tu nie ma co z tym walczyć, bo tego nikt nie wiem jeśli na świecie i my też tego nie wymyślimy, tak po prostu jest, no bo mamy swoje kompetencje, ja nie umiem zaprogramować, ale umiem powiedzieć co oczekuję biznes i zrozumieć biznes, ewentualnie ich poprawić w kontekście biznesowym.  
No właśnie i tyle.

**Janusz Bossak** 46:59  
Tyle no nie no jasne, jasne, no to akurat mówię, no już wycena była już tu, że Janusz tylko zaakceptuj, zaakceptuj.  
Ale poświęciłem te 10 minut na przeczytanie i zrozumienie i odrzuciłem.

**Damian Kaminski** 47:13  
No a Piotr tak jak mówisz, no bumie, no ale no nie mamy drugiego takiego doświadczonego człowieka jak Piotr, którzy już przerobił 1000 przypadków.

**Janusz Bossak** 47:24  
To to jest kwestia chyba jakiegoś nastawienia, no bo co by nie mówić tak niektórzy deweloperzy jak Adrian trzymania pracują tu piąty czy szósty rok, to więc to nie jest wiesz, w kij dmuchał? Tak.  
Oni już tutaj, no można powiedzieć zęby na tym zjedli.  
I jakoś wybitnie ogarniać nie szerzej, ciągle tak nie jest.

**Damian Kaminski** 47:48  
No.

**Janusz Bossak** 47:50  
Znaczy ja mam jeszcze.

**Damian Kaminski** 47:50  
Nie jest no powiem Janusz tak jak mamy problem z ogarnięciem klucza licencyjnego to już zajmijmy się tym, a już zostawmy ten biznes nam.

**Janusz Bossak** 47:59  
Nie, bo znaczy już jakiś czas mi chodzi po głowie taki pomysł, żeby naszych deweloperów oddawać na przykład na miesiąc na wdrożenia i niech pójdą wdrożyć to co zrobili.

**Damian Kaminski** 48:17  
Nie, nie wiem czy ta może dla dla astra foxa.

**Janusz Bossak** 48:17  
Ile przykład?  
Może nie owiec do.

**Piotr Buczkowski** 48:20  
Bo to Mateusz jest Mateusz Jestem, bo dany delegowany na wdrożenie a i CRI.  
Widzi problemy.

**Janusz Bossak** 48:29  
Tak no Mateusz właśnie z blisko tego cera i ja ja i widzi jakie są problemy. No to tak tutaj ma jakieś, ale mówię na przykład taki Marek czy czy czy ania na przykład by musieli wdrożyć moduł raportow by nie i przygotować 20 raportów pod potrzeby klienta. No i trochę by się powtarzali, że czegoś nie można zrobić, nie.

**Damian Kaminski** 48:30  
No tak.  
No tak, tylko klientem powinien by powinien być raczej nie klient zewnętrzny tylko Justyna, bo inaczej to się może źle skończyć.

**Janusz Bossak** 48:53  
Jeżeli.  
Nie proponuję, żeby pan Piotr Murawski.

**Damian Kaminski** 49:04  
Ale to, żebyśmy nie stracili zespołu nagle to.

**Janusz Bossak** 49:08  
Hardkorowo po prostu je hardkorowo albo jakoś tam nawet alan piątek z amrestu powiedzmy tak, ale niech zrobi coś tak właśnie ania czy Marek, czy tam ktokolwiek inny pod potrzeby klienta, niech postara się zrozumieć i takie raporty wyklikane i zobaczy, z jaką ścianą się spotkanie, że tego nie mogę zrobić, to to tak nie zadziała, to tego nie jest, no znaczy, bo ja mam wrażenie. Właśnie ciągle jest takie.  
No strasznie techniczne podejście nie, że no da się kliknąć dodacie, ale że trzeba 15 rzeczy kliknąć tam odhaczyć tu za znaczyć to przenieść tu, a i pamiętać jeszcze, że 6 różnych opcji trzeba włączyć w różnych miejscach, a modlitwa, żeby to zadziałało.  
No to taki efekt jest no.  
Dobra, nie ma co filozofować, kończymy, bo za chwilę mam spotkanie z przemkiem odnośnie w ogóle działowe nasze i tyle musze iść przygotować dobra wiele rzeczy. Ustaliliśmy, ania jest opiekunem. Dybek z presją, ja tam kliknąłem już Damian tą.  
Zakup więc tam pewnie ola się z skontaktuje tam gdzieś podała numer karty i tak dalej to możecie wpisać i kupić.  
Wersję i w ogóle już od razu proponuję zainstalować tą najnowszą.

**Damian Kaminski** 50:30  
Tak, tak jak najbardziej.

**Janusz Bossak** 50:32  
Dobra, to tyle.  
I ja to Piotr do ciebie trochę tak przypilnuj adriano odnośnie tych.  
Tego doręczeń, żeby on tam wykrył błąd, bo coś mi się zdaje, tak jak powiedziałaś, że to jest po naszej stronie problem, skoro to.  
Już usłyszałem, że to środowisk testowych działa klientów, jak są one remisowo też działa tylko u nas na Górze nie działa, no już od razu mi to pachnie, że to nie problem Poczty Polskiej, tylko nasz.

**Piotr Buczkowski** 51:00  
Mogły, ponieważ mamy serwery w Amsterdamie, może mogła Polska Polska Poczta Polska dodać jak jakieś ograniczenie lokalizacyjne.

**Janusz Bossak** 51:09  
No może no trzeba tu.

**Damian Kaminski** 51:11  
No jakieś proxy wtedy można wprowadzić tak.

**Janusz Bossak** 51:14  
Dobra, działajmy na razie panowie dzięki.

**Piotr Buczkowski** 51:18  
Cześć.

**Damian Kaminski** 51:18  
Cześć.

**Kamil Dubaniowski** 51:19  
Dzięki.

**Janusz Bossak** zatrzymano transkrypcję