**Transkrypcja**

1 grudnia 2025, 01:00PM

**Marek Dziakowski** 0:15  
To jeść?

**Anna Skupinska** 0:17  
Cześć.

**Damian Kaminski** 0:42  
Któraś?  
Weźmie.

**Marek Dziakowski** 1:05  
Faks.

**Lukasz Bott** 1:06  
Spójność.

**Damian Kaminski** 1:09  
No dobra, to chyba możemy zaczynać.  
Dobrze to.  
Po kolei, tak jak w poprzednich, w poprzednich sprintach przejdziemy przez.  
Główne zadania tego sprintu, poza tym oczywiście toczył się wszystkie bagi i rzeczy pomniejsze usprawnienia i tak dalej.  
Dobra.  
To chyba przejdziemy po prostu po deweloperach.

**Janusz Bossak** 2:03  
Znaczy, ja mam taką jedną, może jeszcze uwagę organizacyjną, żebyśmy na koniec tego planowania mieli.  
Był ustalony cele sprintu tak i to takie cele ustalone w takim trybie dokonanym tak, czyli że na koniec sprintu na przykład będzie repozytorium.  
Zrobione i zainstalowany u klienta, które będzie robiło to to to i to jeśli chodzi o ten buła będzie zrobione to to to. To nie, że będziemy się zajmować tylko że będzie zrobione, będzie dostarczone będzie zainstalowane w takim trybie.  
Wykonany tak.  
Taki bym chciała mieć celestin to dla każdego znaczy dla każdego projektu, a w ramach tego poszczególnych deweloperów i zespołów ogólnie.  
Dobra.

**Damian Kaminski** 2:51  
O k tylko nie wiem czy jesteśmy w stanie już dzisiaj na tą potrzebę odpowiedzieć.  
Czy teraz?

**Janusz Bossak** 2:57  
Myślę, że tak, no jak ustalimy, co jest do zrobienia, tylko trzeba sformułować to w postaci celów, tak.

**Damian Kaminski** 3:04  
Możemy tak tylko wtedy na dobre przechodzimy na takie trochę tryb operacyjny tego spotkania możemy tak do tego podejść, nie ma problemu, ale to wtedy trzeba to robić po opiekunach, czyli.  
Ee no kamilu łukaszu i mnie.

**Janusz Bossak** 3:18  
No tak, trochę tak znaczy to po projektach tak naprawdę, czyli co zrobić no.

**Damian Kaminski** 3:22  
Po projektach tak, tak, tak po projektach o to mi chodzi.

**Janusz Bossak** 3:25  
No no no tak bym chciał.  
Żebyśmy wprowadzali już powoli taki tryb, wiecie, no zarządzania przez cele tak czy ustalania tych celów sparingowych.  
I do wożenia tego sprintu, tak jak dzisiaj ładnie było rano, tak żebyśmy następnym po prostu sprint Review mogli powiedzieć celem było.  
Dostarczenie do filmu repozytorium cel został osiągnięty jest repozytorium w zimie realizuje to to i to to, co było celem założonym. Nie dostarczyliśmy na przykład takiej funkcjonalności, która z jakiegoś tam powodu na przykład przechodzi do następnego MWPI tyle.  
By to, żebyśmy mieli jakby porównanie, cel i wykonanie.

**Damian Kaminski** 4:13  
O k po prostu zastanawiam się czy jesteśmy w stanie to dzisiaj już spisać wszystko dokładnie, no ale możemy to zrobić na przykład na przykładzie repozytorium tak, bo tutaj trzeba teraz wymienić listę funkcjonalności tak i do tego zmierzam, że że może powinienem to przygotować już fajowo, no bo możemy przyjąć, że to jest.

**Janusz Bossak** 4:21  
Tak no no.  
Znaczy, chodzi mi o to, żebyśmy wszyscy tutaj całym tym gronie tak deweloperów testerek i tak dalej wszyscy wiedzieli co dowozimy tak, żeby to nie była taka praca, że dobra ania to ma zrobić tam endpoint taki a Filip ma podłączyć nie zespół ma dowieść rozwiązanie.  
Tak nie. Oczywiście ważne jest co robi ania, co robi Marek, co robi Filip, co robi Przemyśl i tak dalej.  
Ale jakby nad tym wszystkim jest cel sprintu, w tym sprincie, ten zespół dowozi to.  
I tak dalej, no żebyśmy no już zacznijmy się przestawiać na to, bo tak już próbujemy od kilku.  
Sprintów i ciągle tak trochę jesteśmy bliżej, ale jeszcze nie tak do końca, więc po prostu próbujmy. Jeżeli tak jak mówisz, będzie trzeba coś tam uzupełnić, to jeszcze jutro się tam dopracuje coś, ale idźmy w tą stronę tak, żebyśmy pracowali takimi zadaniami na sprinty.

**Damian Kaminski** 5:28  
O k no to możemy na tym przykładzie to tak rozpisać, czyli realizacja mvp 2 jako zarządzanie strukturą repozytorium.  
Czyli tworzenie edycja, usuwanie folderów, wgrywanie pobieranie, podgląd plików, uprawnienia, instalacja u klienta, a jak ona jest tu chef? To jest historia zdarzeń, jak nie zdążymy, to przeniesiemy to po prostu na kolejnym na kolejny sprint.

**Anna Skupinska** 5:51  
Czy będziemy robić usuwanie plików?

**Damian Kaminski** 5:54  
No właśnie nie chciałbym schodzić teraz do takiego poziomu, to żebyśmy tutaj nie nie się wyrobili ze wszystkim wolałbym, żebyśmy to już omówili sobie lokalnie w zakresie osób, które skupiają się nad tym projekcie.

**Anna Skupinska** 6:12  
Dobrze.

**Damian Kaminski** 6:14  
Nie wiem czy tak jest Janusz, twoje oczekiwanie, czy mamy tu wchodzić głębiej w kontekst każdego zadania każdego projektu.

**Janusz Bossak** 6:23  
Znaczy rozumiem, że teraz nie jesteśmy do końca tak przygotowani, żeby tak dyskutować, ale chciałbym, żeby tak w przyszłości było tu na tym spotkaniu, bo to jest planowanie sprintu.  
Po to mamy te spotkania piątkowe i czwartkowe, żeby się przygotować do tego planowania sprintu, żeby tutaj już było wiadomo, co zespół ma dowieść.

**Damian Kaminski** 6:42  
Mhm o k.  
No dobra, to zróbmy to dzisiaj na takim wyższym poziomie a a pod kolejne sprinty będziemy to przygotowywać dokładniej, tak będziemy, powiedzmy, ten element powinien być już przygotowany, a nie wypełniany na tym spotkaniu. Tak?

**Janusz Bossak** 6:44  
Teraz się to.  
Fajnie, tutaj ważne jest to już pisałem na tym naszym kanale PM to sformułowanie, że.  
Tryb dokonany jest zobowiązaniem tak, że to będzie zainstalowane u klienta, będzie robiło to i tamto będzie działało to i to tak, czyli nie że będziemy robić.  
Czy spróbujemy może się uda? Nie, żeby to był zobowiązanie. Zespół wie, że to dowodzi.

**Damian Kaminski** 7:24  
Mhm.

**Janusz Bossak** 7:29  
No dobra, próbujmy.

**Damian Kaminski** 7:30  
No dobra, to jedno mamy w ten temat jest zaangażowany na pewno Filip na pewno ania co do Adriana mam znak zapytania, ta Adrian masz równolegle temat sina, pa w zasadzie czekamy na tą certyfikację. Czy tutaj w kontekście?  
Jakieś jeszcze innych zadań tu nie wymienionych? Czy ty jesteś w coś zaangażowany?

**Adrian Kotowski** 7:53  
Myślę, że możesz mi to. Możesz mnie zaangażować. Właśnie Jestem na obozie artykuł repozytorium, bo no jest. Oczywiście pokazywałem dość aplikacja jest gotowa do tam do do testów do certyfikacji coraz sprzedaj. Mówimy, że dzisiaj tam złożymy dokumenty, wymagania odnośnie tamtego wszystkiego do subskrypcji, a był więc tam myślę, że nie będzie trwało zdawać się dni, że nie będę miał nic do do takich innych zadań. Mamy takie mniejsze zgłoszenie, ale to nieco istotne w kontekście tej planu sprzętowych, więc możesz mi tam część zadań przydzielić godności tego repozytorium.  
Średnie tam wstajemy nimi.

**Damian Kaminski** 8:26  
O k super. No dobra to pewnie jeszcze dzisiaj się spotkamy.  
Dobrze, jeśli chodzi o nie to.  
Przechodzę w takim razie dalej je.  
I chodzi o anie, no to właśnie tutaj.  
To repozytorium jest głównym głównym naszym celem.  
Dalej pomijam na razie koleżanki testerki idziemy po po deweloperach Filip zaangażowany jest w repozytorium plików, więc tu już spisaliśmy wstępnie to to nasze vip jak jesteśmy wzbogaceni o Adriana to myślę, że to co jest naj słucha w też uda się nam może zrealizować.  
Co do spójnego stylu tabela dla design to tutaj Kamil, musisz musisz dopowiedzieć.

**Kamil Dubaniowski** 9:15  
No wydaje mi się, że celem tego znaczy co znam za dowiedzione pierwsze mamy spisane.  
Wytyczne co do wyglądu standardowego tabel and design poprawiamy obecne tabele zgodnie z tymi wytycznymi, które sobie spiszemy i ewentualnie ustalamy, jeśli jest potrzeba jakichś odchyleń w niektórych widokach, to będziemy podejmowali decyzje już jakby na bieżąco decydujemy się na zmianę względem standardu. Mimo wszystko ja spisuję te swoje w tle, więc nie wiem jak chcesz, to możesz pisać na bieżąco, jak nie to jest to uzupełnienie, ale tak w skrócie.  
Przedstawiają.

**Damian Kaminski** 9:58  
No dobra to to spisz to po prostu czy czy mam to pisać teraz?

**Kamil Dubaniowski** 10:02  
Nie ja będę uzupełniał.

**Damian Kaminski** 10:04  
Dobra.  
O k to sobie omówiliśmy JORWA.  
Co tu jest naszym?

**Kamil Dubaniowski** 10:14  
Cel na ten sprint też uzupełnię, za chwilkę opowiem, to jest przygotowana struktura po stronie bazy danych Marek się w tym zajmuje.  
Osadzenie tego w polu Odnośnik do źródła zewnętrznego i możliwość wyboru.  
Kategorii otruła.

**Damian Kaminski** 10:35  
Tylko tu brakuje frontend owca czy Marek robi wszystko o k.

**Kamil Dubaniowski** 10:38  
Marek będzie robił Marek.

**Marek Dziakowski** 10:39  
Yy, to jest frontendu niewiele jest.

**Kamil Dubaniowski** 10:42  
Tak, to jest pole Odnośnik, które już mamy ewentualnie tam tą strukturę jakoś będzie, pewnie trzeba pożyć Marek, ale to to to ustalimy najwyżej.

**Damian Kaminski** 10:44  
O k.

**Kamil Dubaniowski** 10:52  
I yy, właściwie efektem ma być przekazanie paczki.  
Do instalacji floty.

**Damian Kaminski** 11:02  
O Ki to robicie tylko na poziomie sprawy na razie do raportów to w ogóle nie wchodzi.  
Żaden sposób.

**Kamil Dubaniowski** 11:08  
Znaczy, nie ma potrzeby.

**Damian Kaminski** 11:11  
O k.

**Kamil Dubaniowski** 11:11  
No bo my dane z tego wskazanego.  
Zaloguj jutro była przepiszemy po prostu do pól typu tekstowe i później po tym możesz budować coś potrzebnego raporcie.

**Damian Kaminski** 11:26  
Dobra.  
Tu mamy pracę ciągłą, więc nie wiem czy jesteśmy w stanie tutaj coś sobie zdefiniować.  
Jako stabilizacja.  
Moduł raport owego.  
Raczej chyba to pomijam. My nie wiem, Janusz są jest zdefiniowane już jakaś pula.  
Bieżących takich zgłoszeń czy też jakieś obszar, którym teraz się zajmujemy. Te te indeksację na przykład.

**Janusz Bossak** 12:00  
No dobrze było to indeksację dokończyć.  
Mateusz, nie wiem jak tam wyjść, czasem tam się teraz innymi trochę tematami tam główek n kipi.  
Także to znaczy po pierwsze, tak.  
Powinniśmy poprawiać.  
Żeby tutaj ustaliliśmy, żeby ten przynajmniej raport tabelarycznym działał w 100 procentach.  
Nie było żadnych błędów z tym związanych, a to wymaga. No właśnie tych działań, o których mówimy, tak.  
Trzeba tu planować, chyba trzeba według mnie.

**Damian Kaminski** 12:36  
Tylko tutaj Mateusz w ogóle nie jest zdefiniowany. Tu jest tylko Przemek.  
No bo tutaj mamy 2 zakresy, można powiedzieć zakres ten weekendowy.  
I to rozumiem, że Mateusz natomiast jest też sam frontend i.  
I stabilizacja tego, co co już działa w oparciu o te bieżące end pointy. Nie wiem, czy tutaj w kontekście przemka.  
Wymaga to jeszcze telewizji. Pewnie tak nie jesteśmy w stanie dzisiaj tutaj nic zdefiniować.

**Janusz Bossak** 13:10  
No pewnie wymaga rewizji tak jak mówisz.

**Damian Kaminski** 13:13  
No dobra, to może jutro na designie czy na jakimś innym spotkaniu dobra, czyli indeksy.  
Mateusz na razie tylko to wpiszę.  
No dalej mamy te raporty systemowe dla wim to musimy się spotkać z Łukaszem. To była konkluzja z piątku.

**Janusz Bossak** 13:45  
No ale Łukasz już kiedyś przygotowałeś taką listę w oparciu o wymagania z filmu, tak.

**Lukasz Bott** 13:52  
No no tak, no jest i lista też określiłem ten zakres wykonalności, poza tam jednym jakimś chyba egzotycznym dosyć, ale to był raport zasugerowany przez powiedzmy tam EI, tak.  
To całoroczny jesteśmy w stanie zrealizować, no poza tym.  
Częściowo raportu te raporty systemowe, te nowe, tak jakby nowym podejściu nowym wydaniu, no stąd też gotowe. Tak więc ja myślę, że tutaj Damian po prostu no musimy wsiąść, zobaczyć to, co w nim chce. Czy to, co mamy już wy.  
Wystarczy i.  
I tak no a jak nie no to coś tam dosztukować i.  
I oddajmy to nas, nie musimy tego raporty systemowe nazwać tak, no po prostu.  
Już no.  
Bo wiemy generalnie chyba co do do tego istniejącego modułu raport owego jako takiego z tego co pamiętam tego moduł raportów systemowym Przepraszam.  
No to.  
Poza jakimiś tam uwagami, chyba ten natury sceptycznej tak, że tam jakieś brakowało opisu czy ten, czy czy jakichś jednostek tak w jakich jednostkach coś tam jest pokazywany. Tak no to chyba co do zakresu to nie miałem jakiś większych uwag, tak.  
Więc pewnie jak.

**Damian Kaminski** 15:11  
Ja bym proponował, żebyśmy bo tak to nam trochę przejeżdża. Zróbmy 5. Zobaczymy jak nam to pójdzie, opiszemy co one mają robić, jakie one mają cel i zobaczymy, czy to nam pokrywa potrzeby, a potem będziemy się zastanawiać, jak je zostawiać. Czy tam Magda wyborów, czy odrębnie, ale od czegoś musimy zacząć, bo nawet żeby zaliczyć sam wiem to.

**Lukasz Bott** 15:17  
Czyli dokładnie.

**Damian Kaminski** 15:30  
To ostatecznie zrobi się to w formie.  
Jakieś uproszczonej, niekoniecznie związanej z deweloperką, jeśli tutaj nie będziemy mieli do tego wolnego dewelopera tak, bo pewnie można to przeżyć nawet o o jakieś źródła przygotowane przez nas, żebyśmy po prostu zaliczyli, a potem będziemy odtwarzać to już na narzędziu, żeby to się generowało natywnie. Dobra, to tak, to na razie definiuje.

**Lukasz Bott** 15:44  
Dokładnie, dokładnie tak. Powinniśmy to zrobić?

**Damian Kaminski** 16:00  
Ee Kamil, no dobra.  
Tam zacząłem deweloperów, a tutaj dobrze już jedźmy. Po kolei prawy panel pola, sekcję pola i sekcji.  
Projekt zmian, czyli to jest po prostu o o k. To może Skomentuj?

**Kamil Dubaniowski** 16:18  
Tak, chodzi o ten prawy panel w edytorze graficznym i w liście pól.  
Ee przy każdym polu mamy ustawienia one.  
Dodatkowe ustawienia dla każdego typu pola specyficzne na przykład tabela ma zupełnie inne ustawienia niż pole tekstowe. Wiadomo natomiast tego już na przykład przy tabeli jest tak dużo, że warto by było.  
Ja zastanowić, czy ten sposób prezentacja jaki mamy jest ok, to po pierwsze po drugie zrobić przegląd czy te ustawienia są w dobrej kolejności, bo gdzieś tam padło na jednym ze spotkań, że ustawienia, które są prawie nieużywane są na samej Górze, więc chciałbym to pod tym kątem przejrzeć i poustawiać tak jak już ma być. Przemek naciska na wyróżnienie wyglądu tego prawego panelu jeszcze bardziej, żeby to wyglądało jak element konfiguracyjny, a nie element formularza.  
Ee i tak w skrócie przegląd tych wszystkich.  
Przycisków, która aktualnie mamy osadzone w prawym panelu. Czy ich lokalizacja jest o k czy niepotrzebnie nie produkujemy dodatkowych sekcji, które zajmują po prostu miejsce i zajmują miejsce na na te ustawienia, które tam powinny być w tym prawym panelu? Czy tych akcji nie przenieśli do spójnego miejsca, więc na na razie bardziej bym patrzył na to pod kątem, że musimy w pierwszym tygodniu ustalić gotowy projekt, bo to jeszcze nie jest zrobione. Są na razie moje pomysły, a w drugim tygodniu realizacja, czyli.  
Już to co wypracujemy ten cel, pewnie się będzie jeszcze zmieniał dynamicznie, bo bo nie mamy tutaj zgodności, jest dużo rzeczy, które są potwierdzone, jak na przykład zmiana sposobu edycji parametrów guid w polu, żeby to było w oknie, a nie tak jak teraz jest inne osadzenie tej akcji do reguł tabeli. W prawym panelu to też myślę, że jesteśmy zgodni, tylko trzeba ustalić projekcie. To ma być zlokalizowane.  
Sens?

**Damian Kaminski** 18:16  
O k sprawa.

**Kamil Dubaniowski** 18:17  
Ee porządki, wzięłam sprawy wyłapałem tam na etapie testów po lat tabela mnóstwo jakichś bagów i łojowych.  
Jakieś mega grube wybory się porobiły w w menu przy polach na przykład pole, Odnośnik czy pole dokument ma to swoje meni jakie rozwijają rozwiniemy to bardzo wysokie są te pozycje do wyboru.  
Kolory nadal się w niektórych miejscach nie zgadzają, znaczy zwracają gdzieś tam uwagę klienci, że jedno menu jest niebieskie. Inny menu jest czarne.  
W niektórych miejscach nadal używamy takiego full czarnego koloru, a nasz ten systemowy jest nieco jaśniejszy, więc te wszystkie elementy chce wyłapać i i to ponaprawiać, a druga rzecz to jest wygląd pola. Tabela, nadal będę kontynuował ten temat pod kątem tabel.  
Yy, pola tabela z zagnieżdżenia mi czyli tabela w tabeli i jeszcze głębiej, bo to nie wygląda dobrze kto?

**Damian Kaminski** 19:21  
Dobra, mogę tutaj wam dopisać, żebyście zerknęli też.  
Nie przygotowałem się na to żadnego opisu, ale też jest niespójność na wyś.  
Planie kompaktowe tam są się rozjeżdżają niektóre pola, zwłaszcza te z wyborami to dopisać to.

**Kamil Dubaniowski** 19:35  
Zapomniałem o tym, zapomniałem o tym. Tak, dopisz to, bo to też wpływa na tabele i.

**Mariusz Piotrzkowski** 19:44  
I też mobilny interfejs, żeby sprawdzić się.

**Kamil Dubaniowski** 19:49  
Zweryfikowano formularz kontaktowy.

**Damian Kaminski** 19:55  
O k.  
Tę samą mobilny.  
Nie wiem czy zdążycie najwyżej.  
Będziecie to przesuwać.

**Kamil Dubaniowski** 20:14  
Ewentualnie tak, bo tego raczej by zweryfikować, chyba, że taki cel ustalamy, że w tym sprincie weryfikujemy tylko kolejnym poprawiamy.  
Zobaczymy ciężko oszacować, bo nie wiemy ile tego wyjdzie. Tak ja ja wyłapałem tam kilka, ale to przypadkiem przy okazji, a może być skala zdecydowanie większą niż się spodziewałam, o którym.

**Damian Kaminski** 20:24  
No właśnie.

**Kamil Dubaniowski** 20:33  
Więc najwyżej podzielimy to na dobre.

**Damian Kaminski** 20:36  
Dobra te tabele już chyba zaraz omawialiśmy już czy.

**Kamil Dubaniowski** 20:39  
Ee, zacząłeś ja je uzupełniłem w międzyczasie, ale omówiłem też.

**Damian Kaminski** 20:42  
O k coś chcesz dodać już omówiłeś, dobra?  
Certyfikacja mówiliśmy, to mówiliśmy, to, mówiliśmy, Łukasz.

**Kamil Dubaniowski** 20:51  
Była certyfikacja tak certyfikacja, no celem jest to adren do ciebie pytanie, czy to będzie realne? Ja wiem, że to trochę powinien. Nie zależy od ciebie, no, ale celem jest, żebyśmy zakończyli tam certyfikację.

**Adrian Kotowski** 20:59  
Czy tutaj jest?  
Znaczy to jest było Mistyfikacja do aresztu, albo mi się ustalili, że będziemy wydawać poza appstore, więc znaczy będzie tak więc planujemy zrobić te cyfryzację. Do to mama, wydawanie porze, system poza aplus tor tak.

**Kamil Dubaniowski** 21:05  
Tak, tak, tak, tak, tak, tak, tak, tak po prostu.

**Damian Kaminski** 21:20  
Tak tak była jest to jest na telefon.

**Kamil Dubaniowski** 21:21  
To też tutaj to Apple appstore usuń z pierwszego przeprowadzono proces certyfikacji aplikacji sejm zgodnie z wymaganiami Apple po prostu.

**Damian Kaminski** 21:29  
Mhm.  
O k.  
Laura.  
Okej, dalej mamy.  
Integracja z ziem.

**Lukasz Bott** 21:47  
No to jest to sobie dopiszę, ale generalnie chodzi o to, żeby dać wytyczne do opracować po prostu wytyczne do tego jak mamy się integrować z systemami klasy sim. Są to systemy do monitorowania.  
Różnych zdarzeń, tak, które zachodzą w system, które gdzieś tam.  
Nie systemem to monitorowania zdarzeń w innych systemach.

**Damian Kaminski** 22:12  
O k.

**Lukasz Bott** 22:12  
Czyli na przykład nie, nie nie no ktoś się nie nie ktoś zapomniał hasła logując się do modlitwy, no to tego typu zdarzeniu powinno trafić od razu do informacji do systemu klasy siem, bo to.  
Bo to administratorzy sobie używają, żeby im to się gdzieś jakiś.  
Lampka kontrolna zapaliła.

**Damian Kaminski** 22:35  
O k.

**Lukasz Bott** 22:36  
To jest dla lotu.

**Damian Kaminski** 22:38  
Ale to po naszej stronie będzie.

**Lukasz Bott** 22:41  
No będzie inny nie no to będzie deweloperka bo ale na chwilę obecną to ja wytyczne tak to trzeba zrobić, a.

**Damian Kaminski** 22:41  
My.

**Lukasz Bott** 22:48  
W sensie na takim poziomie?  
No powiedzmy wymagań biznesowo technicznych, tak?

**Damian Kaminski** 22:55  
Mhm, tylko to już jest zdefiniowane, to my będziemy wystawiać n pointy czy my będziemy wysyłać zdarzenia?

**Lukasz Bott** 23:00  
My musimy się zintegrować z systemem dany. No to są standardy ustalone takie opracowane.

**Damian Kaminski** 23:05  
O k.

**Lukasz Bott** 23:10  
Powszechnie w informatyce tak na więc tutaj nie ma. To nie jest żaden rocket science, tak, no to są gotowce tak no.  
Może też.  
Też brać wiadomo co trzeba zrobić, tak naprawdę trzeba wygenerować.

**Damian Kaminski** 23:26  
Czyli efektem będzie jakiś jakiś dokument tak do tego, co co powinniśmy zaopiekować.

**Lukasz Bott** 23:26  
Wpis.  
Tak ja planuję tak zrobić zrobieniem dokumentu z zakresem integracji o.

**Damian Kaminski** 23:36  
Dobra to uzupełnisz to.

**Lukasz Bott** 23:37  
Tak, to już sobie to uzupełnienie.

**Damian Kaminski** 23:39  
Dobra, tutaj co mamy komarch hab.

**Lukasz Bott** 23:41  
Pomacha wnu to tutaj Łukasz, tak jesteś tam to no integrację z tym trzeba dokończyć, tak.  
Czyli po prostu.  
Ona ma działać tak.  
Najprościej mówiąc.

**Damian Kaminski** 23:55  
Ale to już jest celem tego sprintu, że uruchomimy tą klienta.

**Lukasz Bott** 23:55  
Plus plus.  
No pytanie, Łukasz jest w stanie się z tym wyrobić, to jest.

**Lukasz Brocki** 24:03  
Yy, tak, powinienem. Daniel, no w piątek, że tak powiem, zszedł bloker, więc no dzisiaj kontynuuję już pracę nad tym. Myślę, że w pierwszej połowie tego tygodnia skończę pracę, no i będzie można.

**Lukasz Bott** 24:10  
O k no to to.

**Lukasz Brocki** 24:16  
Testy, ale też od razu klienta, bo jedną z odpowiedzi było to, że nie ma środowiska testowego, więc będziemy testować u nich bezpośrednio.

**Lukasz Bott** 24:23  
No tak tak.  
Na żywym organizmie, bo to jest na chwilę obecną specyficzne tylko dla Lewiatan. No tak, no raczej.

**Lukasz Brocki** 24:33  
Także jak już będzie gotowy, no to będzie się tam kontaktować i będziemy próbować.

**Lukasz Bott** 24:33  
No to jest.  
Istotna jest uruchomienie moduł klienta, tam dokumentację, do tego też no konfiguracyjne przynaj.

**Damian Kaminski** 24:40  
O k to.  
Dobra, myślę, że tym też warto.  
Że to dopiszmy.  
Może tym się warto pochwalić się, że to też mamy.

**Lukasz Bott** 24:58  
Razie nie wywal to zobaczymy jak to będzie działało tak miejsce.

**Damian Kaminski** 25:03  
O k.

**Lukasz Bott** 25:03  
Bo de facto ten homar haftu jest tak naprawdę konkurencja dla nas tak, bo tu chodzi o integrację z seksem.

**Damian Kaminski** 25:10  
No tak, ale no jeśli to mamy, to są klienci, którzy po prostu będą to mieli.

**Lukasz Bott** 25:15  
Tak potencjalny inny klient to się zgłosił właśnie do nas, że ratujcie nas chce w korektorem, bo nie chcemy z komarka bym się łączyć.

**Damian Kaminski** 25:26  
O k.

**Lukasz Bott** 25:27  
Jak się tak naprawdę gacka?

**Damian Kaminski** 25:29  
Dobra, co mamy tutaj w tej integracji, bo to już mamy uzysk już tak. Teraz trwają testy, czyli stabilizację.

**Janusz Bossak** 25:36  
Znaczy to.

**Lukasz Bott** 25:36  
Nie, to mówiliśmy o ten o Global Express.

**Damian Kaminski** 25:38  
A Przepraszam o k. Masz rację?

**Lukasz Bott** 25:41  
Global expres a tutaj tą integrację trzeba zrobić w ten sam sposób jak Global expres czyli tak mają się pojawić w funkcję reguł.  
Umożliwiające wysyłkę wysyłkę tutaj przesyłki tak.  
Sprawdzenie jej statusu no może ewentualnie jakieś tam usunięcie, tak jak to takie minimum słałam.

**Lukasz Brocki** 26:01  
Jeśli śledzenie?  
I z ani się to średnie mówiłeś etykietę, wydruk etykiety czy tam pobranie wyroku właściwie.

**Lukasz Bott** 26:10  
Wydruk etykiety.

**Janusz Bossak** 26:12  
Z tym up SM to jest mamy jakby jasność co do tego.

**Lukasz Brocki** 26:16  
Tak nie potrzeba żadnego certyfikatu, wszystko idzie przez api. Taką dostałem informację od osoby, która pracuje w uk psie.

**Janusz Bossak** 26:25  
O k.

**Damian Kaminski** 26:27  
Dobra i co tu mamy? Na koniec sprintu testy wewnętrzne, czy to już będzie u klienta?

**Lukasz Brocki** 26:34  
Testy raczej będą u klienta, bo my nie mamy konta, bo to trzeba mieć konto z umową handlową z nimi.

**Lukasz Bott** 26:37  
Tak.

**Damian Kaminski** 26:42  
O k.

**Lukasz Bott** 26:43  
Testu klienta no dokumentacja jeszcze tak.  
No ale to.

**Janusz Bossak** 26:50  
Jeszcze wracając na chwilę do tego tematu komar hub to co powiedziałeś? Łukasz, to jest dosyć niepokojące, że inni klienci chcą z tego rezygnować.

**Lukasz Bott** 26:50  
O k to.

**Janusz Bossak** 26:58  
Co może oznaczać, że tak łatwo nie będzie się z tym zintegrować? I tak łatwo to nie będzie działać, ale no trzeba by coś zrobić.

**Lukasz Bott** 27:05  
Nie wiesz co?

**Damian Kaminski** 27:06  
Nie wiemy, co jest przyczyną, nie?

**Lukasz Bott** 27:08  
Nie, nie, nie, to rezygnacja tu o ten co chodziło tam jakaś rozgrywka wewnętrzna wypowiedział raczej polityka wewnętrzna i starcie między jakimś tam zespołami niż tam technicznie.

**Janusz Bossak** 27:08  
No no.  
No może no dobrze.  
Rozumiem, no dobra.

**Damian Kaminski** 27:24  
No wiecie, ogólnie po prostu duże firmy mało są elastyczne, a my jesteśmy bardziej, to też jest nasza przewaga w takich przypadkach, że.  
No takie komarch może mieć w nosie, że dany klient ma jakąś specyfikę, u nich działa to tak po całym zakresie i tyle albo wam pasuje albo nie.  
I to mogło być też przyczyną.

**Janusz Bossak** 27:45  
No dokładnie.

**Lukasz Bott** 27:46  
No.  
Nie, nie znam niuansów, ten temat też zresztą przekazałam do zespołów kiecka bomba bodajże tak, bo to connector jest tak więc.

**Damian Kaminski** 27:58  
Dobra o k. No to te tematy tutaj, pozostałe raporty systemowe to już sobie omawialiśmy. Łukasza omówiliśmy w ramach tutaj drugiego Łukasza, czy też proszę?

**Lukasz Bott** 27:59  
Wewnętrznej stronie nie ma robota.

**Lukasz Brocki** 28:06  
Ja tak jeszcze dodam, że Łukasz poskrobko mnie prosił jeszcze o rozwój, tam poprawki do oringów także możliwe, że jeszcze tym będę chciał się zająć w tym sprincie.

**Damian Kaminski** 28:18  
Do czego?

**Lukasz Brocki** 28:19  
O wybor ingu.

**Janusz Bossak** 28:20  
No.

**Lukasz Bott** 28:20  
Boardingu bazy danych czyli.

**Lukasz Brocki** 28:22  
Tak jest bardzo z bazy na chmurze, tam na ażur.

**Janusz Bossak** 28:25  
Znaczy chodzi o dezaktywację bazy na chmurze, no taką tyczką.

**Lukasz Bott** 28:28  
Tak może od boring.  
Ale to jest Łukasz, to jest jakoś naprawdę jakoś tam pilne czy.

**Lukasz Brocki** 28:38  
Nie jest bardzo pilne, ale Łukasz poskrobko już by chciał to zacząć mówił.

**Janusz Bossak** 28:43  
Ale to musimy zaplanować. To też tak wiecie, nie wiem czy to znaczy. Ja bym chciał wiedzieć po prostu ile każdy z was teraz, jak już mamy tutaj w miarę ten przegląd zrobiony.

**Lukasz Bott** 28:46  
No o k. Dobrze dobrze.

**Janusz Bossak** 28:53  
Jego dokończymy, ma jakby obciążenia i czy jest świadomy tego, na co się zobowiązuje i co dowiedzie na koniec sprintu. No i no żebyśmy to ustalili.

**Damian Kaminski** 29:09  
Dobrze Marka mamy tylko w kontekście oderwą. A czy to jest jedyne to będziesz się zajmował? Czy jeszcze w ramach teraz Center też są jakieś zadania?

**Marek Dziakowski** 29:20  
Konkretnych takich zgłoszeń nie ma. Jedyne co to są takie.

**Damian Kaminski** 29:24  
A czy te joby są już skończone wszystkie?

**Marek Dziakowski** 29:26  
Joby są przetestowane będę wgrywał jutro to na na domówkę w środę mam aktualizację produkcji ch.  
Ile to chciałbym, żeby no na na domówce po leżało może w przyszłym tygodniu w poniedziałek grać to na produkcję, żeby jakieś tam ewentualne skrajne przypadki jeszcze wychwycić.

**Damian Kaminski** 29:47  
O k no to myślę, że to możemy wpisać.

**Marek Dziakowski** 29:47  
Poza tym.  
O k to jakby to może być jako cel? Poza tym jeszcze są jest hotfix, który dzisiaj wpadł.  
To kwestia jeszcze z dokumentami, które?  
Długo nie były ruszane, czyli albo job, który będzie je jakoś przestawiał.  
Mm na na wygasłe tak jak tam kiedyś rozmawialiśmy o tym.  
Co jeszcze jest do zrobienia?  
Chyba to tyle tak na naj takiej najbardziej gorące.

**Damian Kaminski** 30:28  
O k mamy dalej Mariusz.  
Chyba te 2 tematy już było mówione.

**Kamil Dubaniowski** 30:38  
Tak nie wiem czemu Mariusz pod te style and design podpięty to Mariusz to jakiś przypadek? Nie, bo to nie będziesz uczestniczył, bo to jest reaktor, no to jakaś pomyłka.

**Mariusz Piotrzkowski** 30:47  
Nie, raczej nie.

**Damian Kaminski** 30:49  
Dobra.

**Mariusz Piotrzkowski** 30:49  
Znaczy tak, kiedyś mówiłem coś prostszego, jak się mogę robić na przykład, jeśli jeżeli są zmiany wyglądu, ale jeśli są większe mechanizmy, to wolę jednak nie robić, bo aż takiego dużego doświadczenia nie mam w akcie d.  
Tylko pytanie odnośnie tego jak trwoga, bo widzę, że były zmiany. Pierwotnie też miałem w tym zajmować i tak jak wtedy pisano tej konwersacji z Piotrem, że mógłby się tym zająć, ale jeżeli chciałbym, żeby jakieś podstawy, żeby nie robił błędów jakiś dziwnych.  
I to w końcu jak to będzie?

**Kamil Dubaniowski** 31:12  
Tom, ostatecznie Piotrek musiał to przekazać. Przyjął to Marek, no i chyba nie ma potrzeby, żebyśmy to dzieli na 2 osoby, bo temat nie jest zresztą dużo, jak się wydawało.

**Mariusz Piotrzkowski** 31:19  
No dobra, a gdyby coś było to.

**Marek Dziakowski** 31:20  
Nie ma.

**Mariusz Piotrzkowski** 31:22  
Zresztą mogę.

**Janusz Bossak** 31:22  
Temat się dość mocno uprościł pierwotnego, więc.  
To Marek jest wystarczający w tym przypadku.

**Mariusz Piotrzkowski** 31:27  
O k.  
O k no to nie ma problemu.

**Damian Kaminski** 31:36  
No dobrze, to Mariusza pozostaje ta ta jedna rzecz jako główna.  
Graj sprawę.  
Mateusz tutaj Mateusz jest zaangażowany w te indeksowanie pytanie, czy?  
Zamierzamy jeszcze proszę.

**Kamil Dubaniowski** 31:49  
Jeszcze wrócę do Mariusza, Przepraszam, zanim pójdziemy dalej, bo to nie jest jawny cel, nie wpisaliśmy tego, ale Adrian i Mariusz do was będzie prośba, żebyście.  
No obserwowali te czaty, gdzie udzielają się konsultanci podczas nieobecności Piotra, czyli żebyście byli trochę takim zastępstwem za piotrka.

**Damian Kaminski** 32:06  
O k. Chciałem to poruszyć na koniec, ale no dobrze to wpiszmy to.

**Mariusz Piotrzkowski** 32:06  
Ja tam zawsze na bieżąco patrzy.

**Kamil Dubaniowski** 32:11  
Czyli czynimy no spodziewać się, że będzie dużo takich zgłoszeń po prostu bieżących. Tak nie jesteśmy w stanie przewidzieć Jeszcze raz.

**Mariusz Piotrzkowski** 32:14  
W jakich dniach dokładnie?

**Damian Kaminski** 32:17  
Już wpisuję.

**Mariusz Piotrzkowski** 32:18  
Takie w jakich dniach dokładnie nie będzie Piotra.

**Kamil Dubaniowski** 32:20  
Cały ten tydzień.

**Damian Kaminski** 32:20  
Cały ten tydzień.

**Mariusz Piotrzkowski** 32:22  
Cały tydzień, a można w takim razie nam podać do grupy do do do do duty team czy coś takiego, żeby nam się pokazywał dodatkowo.

**Kamil Dubaniowski** 32:28  
Tim.  
To da Janusz, ty możesz?

**Janusz Bossak** 32:32  
Zaraz sprawdzę czy można tak no Piotra dzisiaj ściągnąłem trochę, napisałem do niego, żeby się tam zaangażował. Z tym agro ubezpieczenia, bo jakiś tam widzę większy problem się z tego zrobił i już tam Piotr się angażuje, w to też.

**Damian Kaminski** 32:50  
Dobra, to to też przypisałem modlic serwisy sam model df.  
Do Adriana i do do Mariusza, jeśli chodzi o Mateusza, to tutaj mamy te indeksację, ale jest też powiedzmy potencjalny rozwój. To co dzisiaj rano było prezentowane, czyli tej dokumentacji.  
Mm gdzieś tam poprawienie jeszcze tych szablonów, jaki sposób są generowane?

**Mateusz Kisiel** 33:19  
Też pytanie z tym tym wymierz przetestowali komunikator czy testują dalej?

**Damian Kaminski** 33:19  
Pytanie czy to?  
Wiesz co w piątek nie dostaliśmy żadnego feedbacku, bo oni de facto, no nie przyszli na spotkanie, więc będę się próbował z nimi kontaktować, żeby dali nam jakiś feedback offline owo.  
Nie mamy żadnych uwag o tak bym powiedział.

**Mateusz Kisiel** 33:41  
O k no bo kwestia, że możemy już wdrożyć to produkcyjnie tak tych serwerach docelowych.

**Damian Kaminski** 33:49  
Wyślę dzisiaj maila, jutro się przypomnę, bo już oni nie pracują niestety telefonicznie i dam znać jeśli nie ma uwag to to jak najbardziej możemy to rozpoczynać. Dobra, zapiszę to jako.  
To też możemy przygotować, a potem ewentualnie tylko zaktualizować, tak.  
O k.

**Mateusz Kisiel** 34:26  
No i myślałem też, żeby zrobić jakieś rzeczy dodatkowe sobie jaja na przykład zapisywanie historii konwersacji faworycie.  
Pytanie, czy tym zajmować, czy.  
Inny jakiś rzeczy.

**Janusz Bossak** 34:39  
Na ten raport owe tematy te indeksację, żeby to dokończyć.

**Mateusz Kisiel** 34:44  
No tak, no to jakby będzie jako pierwsze.

**Janusz Bossak** 34:47  
Jako pierwszy dobrze.

**Damian Kaminski** 34:55  
Nie wiem na ile ta historia jest istotna, czy właśnie tutaj ta dokumentacja nie jest ważniejsza niż sama historia.

**Mateusz Kisiel** 35:01  
Czym no tutaj pewnie no obie rzeczy na możemy te 2 rzeczy na razie zostawić.

**Janusz Bossak** 35:08  
Historia nie, nie, tyle nie odwrotnie, to dokumentacja.  
Odnośnie znaczy tworzenie dokumentacji.  
Jest yy dość istotne, no bo o to też tam wnioskowali wdrożenia owcy Mateusz w szczególności, żeby ta dokumentacja się tam jakoś generowała, no bo to im oszczędza mnóstwo czasu. Później takiego po wdrożeniowego.  
Na razie zrobiliśmy pierwszą część w zasadzie tylko taki dowód możliwości.  
I teraz trzeba po pierwsze według mnie to dobrze zaplanować. Czyli co my tak naprawdę chcemy? Skąd my te dane będziemy grali jak to ja i będzie przeważało i jaki jest ostateczny rezultat, czyli jak ten dokument ma wyglądać? No bo tam jest kilka rzeczy. To co teraz robiliśmy Mateusz zrobił. To jest generowanie dokumentacji o samym procesie jako takim.  
Pojedynczym.  
A my chcemy mieć, chcemy mieć, trzeba się nad tym zastanowić. Chcemy mieć dokumentację po wdrożeniową całości, co by to oznaczało, że po pierwsze powinien być wszystkie procesy.  
A może wybrane procesy, bo może niektóre są jakimiś pozostałościami po czymś i tych nie chcemy opisywać, więc się trzeba przemyśleć. Po drugie jest cały obszar ustawień systemowych, który też do takiej dokumentacji powinien trafić, ale może tylko w takim zakresie, w jakim jest to ustawione inaczej niż domyślnie tak, czyli co tam zostało poustawiane?  
Jest obszar integracji, który też jest w ustawieniach systemowych i też warto byłoby.  
To uwzględnić i jest obszar tych dziobów, które też warto w dokumentacji uwzględnić. Joby są ustawione w taki a nie inny sposób, więc to trzeba przemyśleć jak taką dokumentację ostatecznie generować.

**Mateusz Kisiel** 36:49  
Mhm.

**Janusz Bossak** 36:55  
Na razie jest dowód tylko na to, że się da, ale ostateczny kształt tego i zakres no powinien być dopiero ustalony. Tak więc tutaj nie ma. Według mnie jeszcze takiej pracy.  
Po stronie Mateusza.

**Mateusz Kisiel** 37:07  
Tak no to to myślę, że to będzie takie też do rozwijania, że powstanie jakaś tam pierwsza wersja będzie jak będzie jakiś pomysł na udoskonalenie tego i tak dalej to będzie tak stopniowo rozwijać się.

**Janusz Bossak** 37:15  
Dokładnie także tak jak tutaj mówimy, no na przykład tam obszary ustawień systemowych tak czy.  
Yy, nie wiem na ile tam ten jaj sobie teraz radzi z ustawieniami samego procesu, że to jest na przykład uruchamiane na podstawie maila, albo że na podstawie skanu i tak dalej, czy on już to wie, czy nie wie, więc to jest temat do opracowania. Tak znaczy cel jest taki, żeby wdrożenia owcy dostali narzędzie do generowania dokumentacji po wdrożeniowej, a naszym zadaniem jest ustalenie zakresu tej dokumentacji, źródeł informacji dla tej dokumentacji.  
Całego workflow jak to ma się dziać, bo może to się powinno dziać.  
Po kolei, a nie na zasadzie, że za jednym kliknięciem wydrukuje całą dokumentację. Nie wiem, to trzeba przemyśleć, tak.  
Pytanie gdzie to ma być umieszczone? Czy to mam być tak po prostu w kopalni locie, czy to jest jakiś specjalny kopalino tak jak mamy specjalny kopalnie, lot do generowania procesu, to może powinniśmy mieć specjalne kopii lot czy tam, no jakby tryb jego do generowania dokumentacji.  
Wdrożeniowych, gdzie on mógłby się też dopytywać o pewne rzeczy, których nie jest w stanie wyczytać tutaj z konfiguracji? Tak.  
Jakieś tam dodatkowe adresy? Nie wiem serwerów pocztowych czy coś tam nie wiem, no naprawdę.

**Mateusz Kisiel** 38:38  
Tak ogólnie myślę, że fajnie jakby ktoś właśnie z takiego biznesowego punktu patrzył na to i jakieś rady dawał. Nie wiem czy Łukasz czy ty Janusz, czy ktoś inny.  
Mm po prostu, żeby tego projektu dopisać i dam przyciski. Będzie to można udoskonalać.  
Spraw po kroku.

**Janusz Bossak** 38:56  
Pewnie trzeba wziąć chłopaków też z tego.  
Wdrożeń tak przejrzeć aktualne.  
Dokumentację po wdrożeniowe, że aktualnie.  
No ostatniego roku stwierdzić, która z nich jest według nich najbardziej według klienta tak najbardziej czytelna i taka odpowiadająca może się okazać, że są różne wersje, że jedni klienci wymagają czegoś, inni czegoś innego i tak dalej.  
Więc to jest temat do rozpoznania, no na razie zrobiliśmy proof of Concept, że można w tą stronę iść.  
Ale teraz trzeba na to pracować tak jak tutaj. Przemek tech mówił rano wpisać na mapę i pewnie to będzie już na pierwszy kwartał przyszłego roku, żeby no zł.  
Zrobić z tego produkt dla naszych dążeń owców nie.

**Damian Kaminski** 39:48  
O k. Powiedziałbym, że jako takie mvp tego to nie jest jeszcze osadzanie w żadnych miejscach docelowych, tylko skupmy się na.  
Na wartości merytorycznej tak tamto jest przy okazji, czy tam może niekoniecznie ten sprint natomiast, żeby ten sam dokument był już.  
W pełni zgodny z tym, czego my byśmy oczekiwali tak, bo i tak on nigdy nie będzie dokumentem ostatecznym. Według mnie może dla takich podstawowych wdrożeń tak, ale dla bardziej zaawansowanych i tak ktoś będzie musiał go jeszcze redagować, poprawiać coś dopisać, natomiast dobrze by było, jakbyśmy zrobili jakiś szablon, który no właśnie jest uniwersalny pod kątem rozwojowym.  
Że mamy to, co jest potrzebne zawsze, a jak będzie potrzeba więcej no to sobie dopiszą nie mniej.  
Połowę pracy już mają odjęte dzięki temu, że wyprodukuje to jaj.  
No dobrze, czy tu coś jeszcze mam dopisać?  
Nie wiem czy coś jeszcze padło.  
A co z tym msp? Czy to jeszcze jakkolwiek rozwijamy dalej? Czy to jest?

**Mateusz Kisiel** 41:04  
No to jeszcze nie jest dokończony w pełni, ale no pewnie to będę się dokończę w tym sprzęcie.

**Janusz Bossak** 41:09  
Znaczy to jest podobna sytuacja jak z tą dokumentacją, tak znaczy jest.  
Prof koncert, że się da.  
A teraz trzeba to zrobić tak jak powinno być biznesowo. Tak, no bo.

**Damian Kaminski** 41:21  
No tak, tylko dokumentacja wiemy, że przyda się nawet nam, a MCP mamy na to klienta.

**Janusz Bossak** 41:26  
Nie.

**Damian Kaminski** 41:27  
Mamy no to faktyczną potrzebę to może na razie trzeba to zaparkować.

**Mateusz Kisiel** 41:31  
Znaczy no Przemek mówił tylko tyle, że się pytali niektórzy co wspieramy z tego msp, tylko takie wiesz.  
Pytania były.

**Janusz Bossak** 41:39  
Przedyskutujmy to.  
Węższym gronie.

**Damian Kaminski** 41:42  
No ja ja powiedziałbym, że to faktycznie jak to wydamy to to już nam daje uzysk, nawet jeśli nie finansowy, to po prostu czasowy, który przekłada się na finansowy, bo nasi konsultanci będą mogli z tego korzystać. MC. No to póki jakiś klient tego nie weźmie, to to nie mamy żadnych zysków.

**Janusz Bossak** 41:59  
Dokładnie.  
Znaczy do tego mcpe trzeba naprawdę dobrze podejść biznesowo. No ja rozumiem potrzebę przemka, rozumiem.  
I też rozumiem potrzeby niektórych klientów, ale naprawdę znaczy wiecie, ja Jestem zwolennikiem mśp w ogóle integracji z jajem, ale.  
Róbmy rzeczy po kolei.  
Tak po kolei najpierw po pelota, a potem dopiero emisji PA nie odwrotnie.

**Damian Kaminski** 42:29  
No dobrze i dalej.  
Ostatni jest przynajmniej na tej liście, może jeszcze zaraz do kogoś zwrócimy Przemek.  
Czyli tak prawie panel to już Kamil mówił.  
Styl tabel.  
To już też poruszyłeś no i coś co pewnie wymaga jeszcze.  
Zdefiniowania tak, czyli już bieżące bagi nie wiem czy jakieś tu Przemek masz już przypisane na na ten screen czy jeszcze.

**Przemysław Rogaś** 43:06  
Nie no właśnie ja nie mam mieć przez zadań na ten screen przydałoby się chociaż z 2 nie no są jakieś bagi zaborców.

**Damian Kaminski** 43:14  
Czyli jest to też dobra informacja, że w poprzednim udało się wszystkie zamknąć, tak.

**Przemysław Rogaś** 43:22  
No tak, tylko, że nie mam na dzisiaj nie pani na jutro znaczy mam jeszcze tą bazę wiedzy, tam sobie kończę tak jakby poza poza zadaniami, no ale coś by się przydało już zacząć robić nie.  
Tam są bagi z raportów, w którym znalazłem w backlogu, więc myślę, że je można podejmować pisałem na czacie.

**Janusz Bossak** 43:49  
To jeżeli to magi z raportów i można je podejmować, no to to róbmy.

**Damian Kaminski** 43:49  
No.

**Janusz Bossak** 43:56  
Jeżeli nie ma innych zadań dla przemka.

**Kamil Dubaniowski** 43:59  
No żeby iść zgodnie z celem, to Przemek, jeśli możesz selekcjonuje pod tym kątem, że mają być ogólne, czyli do ogólnych ustawień i głównie do raportu w tabelarycznym, jeśli coś jest do ganta do innych, to na razie to zostawmy. Skupmy się na tej tabeli w tym sprincie.

**Przemysław Rogaś** 44:16  
Dora.

**Kamil Dubaniowski** 44:18  
Albo jakieś ogólne do filtrów, które są wszędzie. No to tak to tak, ale jeśli jest jakieś specyficzne pod granta tylko tam pamiętam, że było coś z legendą po zgłaszane. No na razie to zostawiamy to z tego, co dużo ludzi jeszcze nie korzysta.  
Głównie u nas się te tematy pojawiają.  
Postaram się jeszcze wrzucić i za chwilę te sprawę go panelu, który się Jestem pewien.

**Damian Kaminski** 44:46  
O k. Trochę mam taką refleksję, że przeszliśmy przez te wszystkie projekty, ale.

**Kamil Dubaniowski** 44:46  
W zawodach.

**Damian Kaminski** 44:53  
Nie zrobiliśmy ważnej rzeczy, czyli nie przypisaliśmy tutaj też koleżanek z działu testy perskiego do odpowiednich zadań i pytanie, czy wszystkie te zadania.  
Mają zdefiniowanych opiekunów.

**Barbara Michalek** 45:09  
Nie.

**Damian Kaminski** 45:11  
No to czy możemy to od razu?

**Barbara Michalek** 45:11  
Nie na przykład wiem, że JR va chyba od Marka to to to nie ma przypisanego tutaj.  
Łukasza brodzkiego ta integrację chyba i tak dalej to też nie nie wiem, nie kojarzę, więc chyba, że no żeby was nie trzymać, możemy sobie tak jak ostatnio z dziewczynami zrobić takie spotkanie. Wetrzyj sobie podzielimy między sobą.

**Damian Kaminski** 45:36  
Może być, no myślę, że to nie jest problem jak się podzielicie. Ważne, żebyśmy wiedzieli, że kto od razu jest za co odpowiedzialny, to nie to będzie.  
Prostsza komunikacja.  
O k. To po prostu dzisiaj to zrobicie, tak?

**Barbara Michalek** 45:58  
Tak już tutaj się dogadamy jeszcze nauczy czy dzisiaj czy ewentualnie jutro z rana bo day dobra.

**Damian Kaminski** 46:02  
Dobra, dobra.  
Ale ja od razu zapytam co do samego.  
Repozytorium to tutaj oktawia, tak.

**Barbara Michalek** 46:11  
No ostatnio tak było ustalone, jeśli to jest dalej jakby można powiedzieć ten sam projekt, no to chyba oktawia, no bo ostatnio była oktawia przypisana do tego no.

**Damian Kaminski** 46:16  
Tak.  
Dobra to już przypisałem.  
O k czy ktoś nie został wymieniony albo czy ktoś jeszcze chciałby zgłosić jakieś rzeczy, których nie ujęliśmy, a powinny być tutaj ujęte jako.  
Zadania sprintu.  
No dobra, nie słyszę Janusz, jeszcze chcesz coś coś podsumować? Czy na tym kończymy?

**Janusz Bossak** 47:14  
Nasze dla mnie ważne jest to, żebyśmy tak jak już mówiłem, tak pracowali na celach. Teraz każdy wiedział i to bym chciał, żebyśmy jeszcze dzisiaj.  
Jak ten może ja tutaj pomogę, czyli jak się wygeneruje transkrypcja to z tej transkrypcji spisze takie cele sprzętowe.  
Trochę mi brakuje takiej organizacji w grupy, znaczy tutaj jedyną grupą czy zespołem. Na razie to jest ten zespół do repozytorium.  
Trochę Marek stanowi jednoosobową grupę, jeśli chodzi o jotter va.  
No plus oczywiście testerki.  
Reszta robi różne rzeczy. No ogólności, Łukasz jest mocno obciążonym tymi integracja mi różnymi.  
Tak jak powiedziałem, chciałbym, żebyśmy opracowali się wreszcie takiej metodyki pracy czy metody pracy.  
Że jesteś?  
Podzieleni na zespoły zespoły wiedzą, co jest ich celem i potrafią później na sprint Review opowiedzieć. Naszym celem było to i to dostarczenie tego dostarczenie tego to się to i to się udało zrobić, jak się czegoś nie udało. No to trudno się nie udało tak, ale żebyśmy wiedzieli po prostu tak, jak kiedyś. Powoli możemy do tego bez schematu wrócić.  
I.  
Tak pracować także jedyna rzecz, która mi tutaj jeszcze brakuje, ale te Damian powiedziałeś na początku, że jeszcze nie jesteśmy przygotowani, czy nie byliśmy przygotowani do takiego trybu pracy?  
Ale już następny planowanie sprintu i kolejne planowanie sprintu już będę chciał, żeby tak były. Nie żebyśmy mówili o zespołach i o celach dla tych zespołów i patrzyli na round mapę na zlecenia, które wchodzą. No bo to też trzeba brać pod uwagę tutaj, na przykład z tym do załóżmy jak wejdzie i nauka się zdecyduje. No to pewnie trzeba będzie zaplanować tam na następne czy na jeszcze kolejny sprint? Zrobienie tego kolor resto do do kirina?  
No więc taki tryb pracy nie interesuje.  
Ale ogólnie jest dużo roboty, główne cele to już wielokrotnie mówiliśmy depozytariusz, które trzeba dowieść. Piotr aktor Piotr, a które trzeba dostarczyć do konsultantów te raporty systemowe do przejrzenia?  
W szczególności dla filmu.  
Że to są te rzeczy?  
Które musimy teraz po domykać?  
On tyle dzięki.

**Damian Kaminski** 49:50  
O k to myślę, że kończymy tutaj w kontekście repozytorium, to niekoniecznie z oktagonu. Jak chcesz to możesz od razu uczestniczyć, a możemy się jeszcze spotkać później.  
Natomiast zespołem tutaj tym to chciałbym, jeśli macie przestrzeń, to zaraz się spotkać i ustalić, co robimy dalej.

**Michal Zwierzchowski** 50:07  
Ja jeszcze. A co do tego repozytorium to tam nie rozmawialiśmy ostatnio jakimś tam środowisku testowym, bo to king czy to umarł ten tematu?

**Damian Kaminski** 50:16  
Wiesz co jest?  
Środowisko testowe o nazwie repozytorium modeli lokal. Nie wiem, kto nim zarządza, ale to się sprawdza. Może zaraz ewentualnie mówimy z adrianem, że jeśli on jeszcze dołączy tutaj do tego zespołu, to czy to będzie może generować jakieś konflikty między adrianem anioł?

**Michal Zwierzchowski** 50:24  
Dobra, dobra.

**Damian Kaminski** 50:34  
Ale to już sobie ustalimy wewnętrznie, w razie czego będziemy się kontaktować.

**Michal Zwierzchowski** 50:37  
O k dobra.

**Damian Kaminski** 50:44  
No dobra, to w takim razie dzięki za spotkanie. Miłego popołudnia.

**Janusz Bossak** 50:49  
Dzięki bardzo. Jaka jest?

**Damian Kaminski** 50:51  
Cześć cześć.

**Filip Liwiński** 50:51  
Dzięki, dzięki cześć.

**Mateusz Kisiel** 50:55  
Cześć.

**Janusz Bossak** zatrzymano transkrypcję