**Transkrypcja**

21 listopada 2025, 09:21AM

**Janusz Bossak** 0:37  
No dobra, to są będziemy.  
Co mamy?  
Mamy stan sprintu, że tak powiem.

**Kamil Dubaniowski** 0:50  
Zacznę może od tego była tak jak tam na czacie podsumowałem Piotrek teraz kończy ten temat ametystowy więc też nie chcę go wytrącać, ale od przyszłego tygodnia no bo deklarował, że dzisiaj to skończy. Chciałbym, żeby zbudował tę strukturę pod jutro woła na wzór tego co było robione z gus teryt tak jak się umówiliśmy i.  
Nie wiem czy będzie potrzeba jak go zadanie w dalszym kroku pewnie przejmie Mariusz, chociaż spodziewałam się, że Piotrek to zrobi ręki przy okazji, czyli możliwość podpięcia tego źródła w polo, Odnośnik do źródła zewnętrznego.  
No i zwrotka Jason.  
Wybranej pozycji od tego była no i na tym ja zamykam ten spryt w sensie nic więcej nie planuje, albo mamy tydzień i nic się więcej nie uda, dru.  
Krok to pewnie interfejs do zarządzania tym widokiem, czyli żeby można było te katalogi z poziomy amo tita dodawać, edytować.  
Potencjalnie i.

**Damian Kaminski** 1:55  
Jakie katalog Jeszcze raz powtórzyć coś?

**Kamil Dubaniowski** 1:57  
Katalogi była struktura.

**Damian Kaminski** 1:58  
A ja trochę dobra, dobra?

**Kamil Dubaniowski** 2:00  
Tak i klasy, czy katalogi i wczoraj miałem spotkanie z lotem, w sumie status tuberki konsultanci mieli ja się tam na koniec chciałem dopytać o ten temat uprawnień.  
I padło takie hasło, że nie wiem kto to mówił, ale spodziewam się, że ktoś, kto zarządza schematem.  
W locie, że on nie bierze na siebie odpowiedzialności przypisywania konkretnych klas do działów.  
Bo no nie chcę sytuacji, że przypisze ktoś nie będzie mógł użyć jakiejś klasy, bo on mojej nie przypisał, więc prawdopodobnie wszyscy będą widzieć wszystkie klasy.  
Czyli kwestię uprawnień na ten moment nam odpada. Docelowo pewnie przy innych projektach klient może mieć zupełnie inne wymagania. No bo to raczej.  
W końcu wyjdzie, ale w tym projekcie de facto jeśli uznamy, że nie chcemy, nie mamy czasu, to jest duża szansa, że nie będziemy musieli tego robić. Oni mają jeszcze to wewnętrznie przedyskutować, jak to widzą, ale, ale.

**Damian Kaminski** 2:58  
Znaczy ja bym to widział tak, że jeśli jesteśmy w temacie.

**Janusz Bossak** 2:58  
No.

**Damian Kaminski** 3:02  
To warto, by było to rozpisać i tego po prostu nie robić, a doświadczenia, które tu zbierzemy, żeby mieć propozycję jak przyjdzie następny, a doświadczenia mogą nam jeszcze zwalić, dawać te nasze opisy.  
Nie tyle ktoś przyjdzie i to znowu kolejnym wdrożeniem. Modlitwa i licencjami zasponsoruje rozwój w tym zakresie.  
Bo teraz uważam, że jesteśmy mocno w temacie.

**Kamil Dubaniowski** 3:23  
Powiedziałem, studiowałem się, będą.  
Tak.

**Damian Kaminski** 3:26  
Więc warto to wykorzystać ten pęd?

**Kamil Dubaniowski** 3:29  
No to to nie jest nic też skomplikowanego, tak tym bardziej, że robimy dedykowane rozwiązanie, będą dedykowane tabelę. Powstałaby dedykowana tabela do uprawnień, gdzie przypisujesz sobie działy, które mają mieć dostęp do tego katalogu. Jutro była i tyle, ale skoro klient zaznacza, że niekoniecznie widzi taką potrzebę, to nie wiem, czy jest sens robić to w tym projekcie. Wydaje mi się wyniki.

**Damian Kaminski** 3:49  
Nie, to się zgadzam, że nie jak nie widzi potrzeby to po co mamy to robić?

**Kamil Dubaniowski** 3:53  
No tak, tak niżej pewną.

**Damian Kaminski** 3:55  
Tylko że działy ja bym od razu podważył, bo w dziale mogę może być dyrektor i my tak jak my mamy i Janusz niekoniecznie miałby Janusz. Chciałbym mieć więcej uprawnień, no i teraz niż my i już działy odpadają, nie w sensie nasze grupy są tutaj bardziej elastyczne, ale nie mówię, że są jedynym rozwiązaniem.

**Kamil Dubaniowski** 4:16  
Czy grupy wtedy konfiguracji wymagają? No i też zazwyczaj jest dziedziczenie, tak, to to nasza struktura jest taka, że Janusz jest z nami w dziale.  
Ale tak to Janusz dostałby gdzieś tam poziom, że no wiecie, dlatego nie ruszam, bo nie mamy konkretnego przypadku. Nie ma co teraz wymyślać na siłę, później później przyjdzie klient i okaże się, że to i tak nie spełnią wymagania, więc nie róbmy skoro ten nie ma potrzeby. Zobaczymy jeszcze z czym oni do nas wrócą, pogadać na ten moment. Cel jest taki, że mamy źródło danych takie jak guster ryt. Mamy możliwość podpięcia go do pola. Źródło, Odnośnik.

**Damian Kaminski** 4:29  
Dobra no właśnie, mhm.

**Kamil Dubaniowski** 4:53  
Zewnętrzny na na formularzu i właści.  
Ten panel to już przyszły spk. Pewnie nawet może więcej niż jeden, no bo tam będzie sporo akcji do zorganizowania.

**Lukasz Bott** 5:05  
Czyli tak, że jeżeli dobrze zrozumiałem, to nie idziemy w żadne rejestry, procesy pod procesy i tym podobne, tylko budujemy dedykowany ziem duran.

**Kamil Dubaniowski** 5:11  
Nie, nie, nie.  
Dedykowana tabela tak dedykowane źródło na podstawie naszej tabeli emolientowej tak jak tak jak chciałem go busters i konsultant ostatecznie jakby podpina to pod Odnośnik do źródła zewnętrznego. Ty jako pracownik merytoryczny po prostu sobie tam wyszukujesz odpowiedni katalog, wpisując jego symbol lub nazwę jak coś już wybierzesz w tym polu, to my wartości tego pola, tak jakby jeśli będziesz chciał użyć tego w kodzie reguł jako konsultant daje mieć jasona ze wszystkimi informacjami, które są na temat tej wybranej przez ciebie pozycji.

**Lukasz Bott** 5:18  
To jest gites.

**Kamil Dubaniowski** 5:48  
Czyli będziesz miał tam tą kategorię archiwalną w formie jasona i to możesz sobie tam rozparcelować potem na sprawę na poszczególne pola.

**Lukasz Bott** 5:49  
O k no.

**Kamil Dubaniowski** 5:56  
Czyli na przykład przepisać z tego jasona, że Kategoria archiwalna wybranej klasy to jest tam, a że przechowujemy te sprawę elektronicznie, bo tak wynika z wybranej klasy tak wywołanej te wszystkie dane, które tam są. Opis, jeśli będzie miała dana klasa. Możemy też ci, jakby tam zwrócić w tej sonie i ty sobie możesz go gdzieś tam wyświetlić jako film time for albo gdzieś w polu statik tekst, żeby pokazać teraz pracownikowi merytoryczne mu opis tego, co wybrał identyczne.

**Lukasz Bott** 6:21  
Wiesz co?  
Jasne, wiesz co tak na teraz na szybko, jak to powiedziałeś, Jason, okej, to jeżeli chcę coś sobie tam wydłubać z tego i konkretną wartość, natomiast pomyślałam sobie o czymś takim, żeby też ewentualnie może jako opcję zwracać jakiś taki gotowy sformatowany te atrybuty jakoś tam nie wiem w postaci tabelarycznej nazwa atrybutu wartość tak dla danej klasy.  
Wiesz tak, żeby można było to to wiesz szybko wyświetlić na przykład nie wiem właśnie w Polsce statycznym.  
Tak bez jakiegoś tam wiesz wpisania reguły i sobie tego formatowania na jakieś tam wiesz, bo to za dłubanie się jakieś tam htm, ale nie html. A wiesz o co mi chodzi? Nie.  
Może było pomyśleć o takim, wiesz, przyjaznym jakimś tam wizualizacji tego jasona, o to mi chodzi.  
No bo wiesz, że jest to też sobie możesz wyświetlić to w sumie to nie jest jakiś tam to.

**Kamil Dubaniowski** 7:15  
No tak go wydaje mi się, że i tak będziemy musieli zapisać to w pojedynczych polach na formularzu, czyli na przykład ta Kategoria archiwalna, no bo to będzie te raportów później potrzebne albo do kodu reguł wręcz.

**Janusz Bossak** 7:15  
Ale.

**Lukasz Bott** 7:20  
No wiesz o KOK, nie, no to.  
Nie no to o k.

**Janusz Bossak** 7:25  
Znaczy chyba jest.  
To nie jest, nie, nie mamy tej notacji z kropką.

**Kamil Dubaniowski** 7:33  
Jest.  
Chabert i skrop ką. Wtedy odnosisz się.

**Lukasz Bott** 7:37  
No to nie nie zwracało obiekt dla danej klasy i i i że tam jest skończona liczba parametrów opisujących daną klasę tak dany węzeł.

**Kamil Dubaniowski** 7:45  
No tak, to my będziemy tym zarządzać i co tam będzie w opisie. No i ona jest skończona, nie ma tutaj jakby.

**Janusz Bossak** 7:51  
Czy słuchać, bo chyba.

**Lukasz Bott** 7:51  
No to no może obiektowo to zrobić.

**Janusz Bossak** 7:54  
Pola Odnośnik tak mi się wydaje, jeżeli w tym polu Odnośnik coś wybierzesz tak i pole Odnośnik się nazywa na przykład pole jeden tak.

**Lukasz Bott** 8:02  
A tak tak to to to działo to działo.

**Janusz Bossak** 8:02  
To teraz to robisz? Nawiasach kwadratowych pole, jeden kropka.  
Numer i on.

**Lukasz Bott** 8:09  
I no tak nazwa nazwa atrybutu.

**Janusz Bossak** 8:11  
I tak samo tutaj to musi działać tak, czyli w tym j.  
Który wywoła w tym polu, gdzie sobie tam tak jak ten guster tak wybieramy k.  
To później mamy wszystkie parametry dostępne po kropce, czyli biorę sobie to, powiedzmy, że to pole nazywa się iotova. No to mam nawiasach kwadratowych i o r ua kropka.  
Yy klasa archiwalna.  
Piotr była kropka.  
Nie wiem, data obowiązywania, ja też była kropka NAZWA I o r była kropka symbol i mogę sobie wszystko użyć tam gdzie chce.  
Nie trzeba żadnych jacksonów obsługiwać niczego.  
Jak ktoś będzie miał potrzebować, że nie jasona, to tak no to zwróci jakiegoś tam jasona do czegoś i mogę sobie tam coś jeszcze wydłubywać i robić inne rzeczy, ale w ten sposób to będzie najprościej tak. Po prostu mam tą notację kropki i wyciągam z tego to co potrzebuję, to co potrzebuje.

**Kamil Dubaniowski** 9:12  
To będę robił.

**Lukasz Bott** 9:13  
Kamil życie, wróciłem na czat.

**Damian Kaminski** 9:14  
Dobra, ja mogę szybko powiedzieć i się przełączyć, bo mamy ten film to tak bardzo szybciutko. Wczoraj komunikator udało się odpalić i dostałem dzisiaj rano potwierdzenie, że im działa, więc czekamy na ewentualne uwagi.  
Repozytorium plików. Mamy nadzieję, że ania dzisiaj przygotuję ten pierwszy end point, więc no będę prosił Filipa, żeby już się pod niego podpinał.  
I będzie już jakieś pierwszy uzysk, tworzenie folderów, no i kontynuujemy w przyszłym tygodniu i jedyne co dla mnie jest obawą blokerem ryzykiem to jest sytuacja Adriana i czuję, że w tym sprincie nie dołączy do nas i nie pod gonimy tego backendu, bo no tam jeszcze nie rozpoczęliśmy tego procesu certyfikacji, dopiero gdzieś jesteśmy na etapie rejestracji.  
I to jest mój perspektywy, taka sytuacja.

**Janusz Bossak** 10:03  
Ale mówisz o tym ma quest?

**Damian Kaminski** 10:05  
Tak, tak, tak, tak, tak, tak, ale zaraz jeszcze nas na nawinie, bo mam taki jeszcze Plan, tylko muszę dopytać, podpytam ich bo jak rozumiem Kamil teraz to już poprawki ostatnie owe i.  
Teoretycznie dzisiaj mamy gotowca tak nie certyfikowanego.

**Kamil Dubaniowski** 10:22  
No tak, tak to można zainstalować tylko będą musieli sobie po prostu zaznaczyć, że się zgadzają na instalacje.

**Damian Kaminski** 10:27  
No właśnie i teraz zaproponuję filmowi coś takiego, że o ile ktoś posiada maka, ale nie jest to dyrektor, bo z dyrektorem nie będziemy chyba tak działać to zaproponuję, żeby rzetelnie przekażemy powiedzmy w poniedziałek albo najpóźniej we wtorek i niech ktoś to przejdzie z działu it, ale jeśli okaże się, że to tylko traktor to według mnie takie obejście, że bez certyfikacji to źle wyglądają dla dla dla powiedzmy jakiegoś tam dyrektora.  
Chyba, że macie jakąś inną na to propozycję.

**Janusz Bossak** 11:00  
Nie no, musimy tą certyfikację przejść my.

**Damian Kaminski** 11:03  
Znaczy to, że musimy to tak tylko chodzi mi o to, żeby oni też potwierdzili same działanie nie, ale no właśnie.

**Janusz Bossak** 11:08  
To można tak zrobić. Oczywiście również też czują mają świadomość tego, że to jest jeszcze przed certyfikacją, ale jak najbardziej to trzeba tak już testować.

**Damian Kaminski** 11:16  
No to dzisiaj podpytam czy czy to jest tylko jedna osoba u nich czy jest ich więcej?  
Dobra to przełączam się i słyszymy się na designie.

**Janusz Bossak** 11:28  
O k.

**Kamil Dubaniowski** 11:30  
Mm.

**Lukasz Bott** 11:31  
No tak, kamień tak coś jeszcze czy?

**Kamil Dubaniowski** 11:34  
Już rzucam okiem tylko na ten nasz planer co tam jeszcze u mnie jest.

**Lukasz Bott** 11:40  
Dobre i to ja tylko tak status quo z jeżeli chodzi o lot, to to ten to, to, to tutaj Łukasz brocki zaangażowany w te kwestie integracji z tymi 2 nowymi kurierami u PSIG.  
Express, tam wszystkie dane mamy pozyskane.  
I Global Express chyba się uda jeszcze zrobić w tym sprzęcie.  
Tak, Łukasz powiedział no Łukasz też siedzi przy tym Comarch hubi.  
I tak, a po weekendzie we wtorek ja mam tam spotkanie z lotem właśnie taki techniczny, żeby dogadać pozost.  
Całe integrację związane z tymi systemami i klasy sim tak, czyli ten, które służą do monitorowania jakieś tam.  
Zdarzeń nie zdarzeń.  
Żeby się dogadać jak to zrobić. Ja mam pomysł taki, żebyśmy tam w ogóle nic nie robili, tylko oni się podłączyli. Ja my wskażemy w to co się podłączyć, ewentualnie dla tych siem to by się przydały, ale to to to to byłby dobry dobra rzecz, bo to jest ustandaryzowane.  
Trzebaby było na przykład logi systemowe, może zwrócić w jakimś tam z tym z tym ustandaryzowanym formacie.  
To jest konkretny, konkretny format.  
Zapisu to coś z tym pliku csv? Tak pytam, bo nie.  
Gdyż można się bezpośrednio łączyć, bo to systemy siem też nasłuchują na jakimś tam porcie sieciowym. Tak więc można od razu to po tym po po protokole.  
No któryś raz z protokołów muszę to wysłać tak bezpośrednio do.  
Do takiego systemu.  
No chcę, chcę to dogadać, żeby to ustalić właśnie żeby czy na ile my musimy tam coś robić, tak.  
A na ile? A na ile sami sobie coś ludzką?

**Kamil Dubaniowski** 13:55  
Mm no i tak jeszcze do mnie. Wracając to zasypiałem wczoraj troszeczkę chłopaków, no ale sami jakby zgłaszali możliwości więc zespołem i tak się tymi tematami dotyczącymi edytora graficznego formularza i listy pól, żeby prostu temat już zamykać.  
Sporo tego wyszło, bo i bagi jakieś po znajdowałem i i i zmiany wizualne, które gdzieś tam były zgłaszane.  
Plus moje pomysły, szczerze mówiąc te weszły wczoraj, ale to mniej więcej słyszeliście o nich na tym spotkanie z przemkiem i wrzuciłem taki temat jeszcze na początku sprintu dotyczący porządkowania pola typu tabela, żeby tam zrobić porządek w wyglądzie jego, bo trochę się rozjechało i funkcjonalnie też, bo teraz ten import mamy w 2 miejscach, bo weszło to zgłoszenie z importem.  
Co podoba się nauce nie do końca, ale raczej czy tak zostanie, że będzie im powiedzieć w 2 miejscach?  
Natomiast nie mam kim w sensie tam była ania domyślnie przypisana, no ale ze względu na to, że Adrian tam się za bardzo w tym repozytorium nie udziela. No to nie chcę też ani wyciągać z tego repozytorium. No to można zrobić w przyszłym, to nie jest jakiś tam dla klienta nagle kluczowe.  
To bardziej chodzi o to, że no nie wygląda to tam ikonki się posklejały z tekstem nie wiadomo kiedy tak wyszły, jakieś dziwne tam rzeczy.  
Więc.

**Janusz Bossak** 15:20  
Mariusz o winie można tego dać.

**Kamil Dubaniowski** 15:22  
Mariusz też to tak szczerze mówiąc, zobaczymy jak to ja jutro była pójdzie jak Piotr wejdzie, weźmie to w całości na siebie. To tak jak najbardziej na przyszły tydzień był to dał do do Mariusza, ale Mariusz teraz no nie wiem, nie wiem jak dużo nie jest w tej pracy w tresc ten termin nie nie oceniam, ale mocno się w to zaangażował, więc za bardzo nie podejmuje. Miał te tematy, jest komentarzami do dokończenia zeszłego sprintu, jeszcze więc ten tydzień tym przynajmniej zdaje i tak wnioskuję, że się zajmował.  
Ee no a przyszły tydzień miał być na jutro włady tynkowany tylko tak jak mówię on i tak w start nie będzie miał roboty. No bo Piotr będzie robił pierwsze dni.  
A możliwe, że zrobić całość. Piotrek, więc wtedy tak można można jak najbardziej to na Mariusza przeżyć.

**Janusz Bossak** 16:16  
O k. Tak sobie pomyślałem o tym, co powiedziałeś, że te przeróbki jeszcze po stronie znaczy usprawnienia po stronie edytora formularza.  
Yy i to jest zgłaszane też i przez Mateusza, i przez Daniela. My sami też o tym mówiliśmy, ten podgląd na reguły nie wiem, czy od razu tego.  
Jednak nie zrobić.  
Czyli klikam na.  
Pole.  
I w prawym panelu jest nowa sekcja reguły i powinna się pojawić lista, przynajmniej lista.  
Nazwy reguł, w których jest to użyte tak na razie może bez jakiś tam wizualizacji, że to jest jakaś tam.  
Czy może jakąś ikoną? Tak, ale chodzi mi o to, że nie wizualizować jeszcze jakieś przycisków, że to jest tam regule przyciskowe, że to tylko po prostu lista nazwa reguły.  
Tam jest użyte jak tam sobie coś kliknę to mi się to nie wiem rozwinie, pokażę tam trzeba by myśleć dokładnie, ale to byłby duży krok naprzód. Tak znaczy już było widać, że są i to też teraz tak jak mówię.  
Pomyślałem o tych regułach tabeli, nie będąc na. Klikając w pole tabela.  
No mógłbym tam zobaczyć tą naszą regułę tabeli, no.  
Bo teraz.

**Kamil Dubaniowski** 17:39  
Tak właśnie to w sumie nie jest zaopiekowana zapomniałem o temacie.

**Janusz Bossak** 17:43  
Tak sobie pomyślałem, to chyba nie jest zaopiekowany w tej chwili nawet tak.

**Kamil Dubaniowski** 17:46  
Reguły tabeli i teraz jak weszła nowa lista w ogóle są niedostępne nigdzie.

**Janusz Bossak** 17:50  
I właśnie no właśnie. No właśnie więc to to trzeba.

**Kamil Dubaniowski** 17:52  
Czy to dopiero od grudnia? Tak? No od wersji grudniowej no to jest temat taki, że jak nawet na nasza starfox wejdzie ta beta grudniowa, to się zablokujemy. Tam już nie ma odniesienia do sergi dobra, to to to jeszcze postaram się w przyszłym tygodniu, żeby Filip podjął.  
Chociaż w kontekście tych tych reguł tabeli na start, nawet żeby tam nie dokładać roboty, bo mało czasu.

**Janusz Bossak** 18:12  
No to przynajmniej nie pojawi się to sekcja reguły i dla tabeli niech się pojawiają tam reguły tabeli, a potem dodamy następne, nie.

**Kamil Dubaniowski** 18:20  
Dobra, to i dodawanie nowej sekcji z poziomu listy pól. To jest jeszcze 2 tematy, które mnie rozpisane w takim razie.  
Na tą z dodawanie sekcji na poziomie listy to nie mam nawet pomysłu szczerą.  
Bo tam używamy tabeli andi sign, nie, ona ma sporo ograniczeń.

**Janusz Bossak** 18:37  
Ale wiesz, że my nie nie mamy czegoś takiego jak znaczy teoretycznie jak sekcja bez wspólny.

**Kamil Dubaniowski** 18:44  
No i już to po stronie frontendu mojej ocenie jest obsłużone, bo wyświetlamy taką sekcję jest nawet taki tam jakiś statyczny komunikat, że ta sekcja nie zawiera pól.

**Janusz Bossak** 18:49  
No.

**Kamil Dubaniowski** 18:56  
No i po stronie edytora graficznego też da się dodać pustą sesję i dopiero później do niej dorzucasz po latach, że już trochę to wiem, że od strony bazy pewnie taka sekcja jeszcze jeszcze nie ma.

**Janusz Bossak** 19:07  
Byto jakiegoś był.

**Kamil Dubaniowski** 19:07  
Tu tak, ale tak już po stronie interfejsu jest widoczna jak pewnie wyjdziesz i wejdziesz, no to ona ci zniknie, no bo tworzyliśmy.  
Ee ale no.

**Janusz Bossak** 19:23  
No to jest dosyć istotne kwestie.

**Kamil Dubaniowski** 19:23  
Trzeba by zmienić logikę, tak trzeba by zmienić logikę, no bo.

**Janusz Bossak** 19:25  
Tak, tak.  
Po stronie backendu, żeby może te sekcje były jednak miały swoją reprezentację w bazie danych, a nie tylko redundant wnie w jakby zapis w każdym.

**Kamil Dubaniowski** 19:29  
Tak.

**Janusz Bossak** 19:38  
Rekordzie pola, nie definicji pola.  
Ale to jest już. No już jakaś tam większa zmiana. Nie no dobra, dobra.

**Kamil Dubaniowski** 19:49  
Dobra, więc 2 2 większe tematy jeszcze po stronie tej listy, żeby uznać temat za obsłużony tak jak powinien być w sensie, że nic nie gubimy. Dużo nowości do dojdzie, ale żebyśmy dostarczyli to, co było.  
Yy.

**Janusz Bossak** 20:03  
No dobra.

**Kamil Dubaniowski** 20:04  
Zgłaszałem te poprawki wizualne do zaokrągleń to też jest temat poza troszeczkę wszystkim, no bo to wszędzie nam weszły te ósemki. Już też Filip wie, że stosujemy tą piątkę. Na formularzu nadal jest ta trójka, no ale tego bym nie ruszył na razie.  
I co jeszcze, a jakieś podświetlenia pól to też Przemek będzie spóźniał, bo też polecie znaczy nie wiem z czego to wynika. Spodziewam się że typów pól, ale na przykład serge mają zupełnie inne podświetlenie, że pole jest aktywne i aktualnie w nim stoisz. Kursorem pola tekstowe mają inne. Już mówię o interfejsie modi, tanio formularze sprawy, na przykład serge pól w tej liście pól czy serge pól, w tym edytorze graficznym.  
Klikasz tego serca to jest takie mega mocne podświetlenie, a jak klikniesz obok w listę rozwijaną to jest w ogóle inny kolor i inny cień użyty, więc proszę jak to będzie u spóźniał.  
Yy no jest takich chyba tematów ogólnych poza poza projektowymi to tyle.

**Janusz Bossak** 21:08  
No dobra.

**Kamil Dubaniowski** 21:10  
Wydaje mi się, że powinniśmy już sobie narzucać jakiś Plan na przyszły sprint, w sensie żebyśmy no ja ja wiem chociażby ten temat dotyczący.  
Wskazania powiązań, pole reguła to to by mógł być temat na przyszły sprint i to bym jakby już od razu odcinał grubą kreską, że to robimy na.  
Wersje grudniową mnie dorzucamy tego rzeczywiście do czerwcowej, no bo te wszystkie zmiany wizualne zgłaszam to do czerwcowej. No też nie chciałbym, żeby to 3 miesiące była zupełnie nowa.  
Może zwykle.

**Janusz Bossak** 21:38  
No tak, tak znaczy rzeczy, które poprawiamy to do czerwcowej, ale tak jak właśnie te reguły, to już do grudniowej.

**Kamil Dubaniowski** 21:41  
Tak.  
Tak, tak grudniowa też ma dopiero tą nową listę pól, więc to ma sens.  
Bo czerwcowej jeszcze jest stara lista puli. Tam jest ten przycisk do przejścia do edycji reguł to byli.  
Więc to właściwie jest coś co co mam na tapecie na przyszły spalin? Drugi temat to jest ten edytor do jutra va. Myślę, że to potrwa dłużej niż jeden sprint, ale zobaczymy statecznie.  
Na pewno chciałbym to przyszłość spędzić już zaczynać i.  
No więcej niego, więc ja 2 tematy tak naprawdę na przyszłych sprint, gdzie się jako celem, no.

**Janusz Bossak** 22:24  
O k no.  
No dobra to.  
Ja mam problem czasowy oczywiście, ale nie tylko z tym dekalogiem zmian na module raport owym, no bo jak widać czegoś człowiek tam nie dotknie.  
To wymaga jakiejś gruntownej przebudowy. Tak, no i Mateusz nam się zabrał.  
Za te indeksy.  
I myślę, że to jest znaczy jeden z wielu tak takich grubszych tematów, które trzeba zrobić.  
I dobrze to zrobić, żeby no potem można było inne rzeczy poprawiać, bo jakby dobrego tego.  
Także bez dobrej logiki na backendzie to te poprawki wizualne mają mniejszy trochę sens. Tak tam dałem szymkowi jakieś poprawki w związku z polem data tymi operatorami, żeby je tam uporządkował. Strasznie mnie to denerwuje jak operatory są jakoś kompletnie nielogiczne, raz nazywamy coś zeszły tydzień, ale jest poprzedni miesiąc.  
I tak.  
Zamiast poprzedni tydzień poprzedni miesiąc poprzedni rok albo zeszły tydzień zeszły miesiąc zeszły rok obojętnie. No to mamy różnie i jeszcze tego nie logicznie poukładane w kolejności.  
Tam wychodzi, że powinny być i to już przemkowie mówiłem, mam nadzieję, że to zrobił najpierw te wszystkie operatory takie, w których nie trzeba niczego podawać tak czy na przykład poprzedni tydzień, a poprzedni miesiąc poprzedni rok.  
Ostatnie 7 dni, ostatnie 30 dni, ostatnie 90 dni tych nie mamy akurat i to trzeba dorobić.  
Ale ludzie będą częściej korzystali z takich operatorów, wygodni dla nich niż wpisywać tam nie wcześniej niż data nie i trzeba tą datę gdzieś tam wpisać. No można takie coś zrobić, jeżeli komuś to bardzo jest potrzebne.  
Ale według mnie do filtrów użytkownika.  
Niekoniecznie tak.  
Widzów użytkownika to mają być szybkie filtry. Ostatnie 7 mnie ostatnie 10 dni pokaż mi tony, pokaż mi tamto, nie.  
Także.  
Ale będą też takie, gdzie trzeba te daty podawać, ale na końcu nie bardziej dla bardziej zaawansowanych.  
Początku powinny być te takie łatwe.  
To wybieralne.  
No i to to jest rzecz, którą robi w tej chwili Przemek ode mnie, no i mówię, no, jakikolwiek bank się tam nie analizuje. To jest zresztą tak, jak mówiliśmy tutaj na poprzednim spotkaniu, tą liczbami i tym.  
Folderów.  
Nie ma uzasadnienia biznesowego to raz, ale znowu niestety to nie są poprawki tylko i wyłącznie na frontendzie. No to jest problem, że to.  
Sam przemyk nie da rady, no musi mieć kogoś od weekendu, właściwie zawsze w parze.  
No dobra, a to prowadzi do dobra teraz zmiana tematu trochę, bo rozumiem, że to już omówiliśmy jeden temat. A propos tych właśnie.  
Konkluzji tego, co powiedziałem przed chwilą, czyli zespoły.  
Wydaje mi się, że powinniśmy wrócić do koncepcji zespołów.  
Takich wymiary.  
Trwałych czy jak to nazwać?  
Zadaniowych.  
Że zespół dostaje cel?  
Sprint czy nawet na kwartał?  
I się z tego wywiązuje. Tak i wtedy jest zaangażowany w te tematy. Tak dalej musimy przemyśleć jak.  
To zrobić?  
Na przykład w zespole jest nie wiem Przemek rogaś, nałóżmy ania, czy ktoś tam jeszcze ktoś, bo to tak wychodzi, że 2 2 deweloperów backendowych jeden front endowy.  
I by wtedy byśmy mieli 3 zespoły, tak, mamy 3 testerki do każdego zespołu. Jedna testerka.  
I takimi zespołami byśmy pracowali.  
Nawet jeżeli by się w tym zespole jakby.  
Chodzi mi o Marka, tak na przykład i o tras Center, że Marek będąc w jakimś zespole, no nie może być tak, że on zajmuje się tylko teraz Center, tak po prostu ten zespół zajmuje się teraz Center.  
Czyli tam może być powiedzmy, Mariusz ta, który już coś tego, które Center liznął Marek i na przykład nie wiem. Filip, załóżmy tak jako frontem dowiec i u nich między innymi jest temat tras Center, ale oczywiście zajmują się też innymi tematami, nie.  
I tak samo w zespole, w którym byłby Mateusz.  
Yy, ten zespół mógłby zajmować?  
Ale nie tylko tak znaczy też dostawaliby inne tematy z innych obszarów, jak na przykład nie wiem repozytorium czy tam komunikator, czy cokolwiek innego.  
Ale na nazwijmy to, że takim trochę głównym tematem tego zespołu jest załóżmy ten ocr i ogólnie e ja i tak to jest głównym tematem. Tam innego zespołu jest na przykład tras Center, tak, no coś w tym rodzaju, ale robią też inne rzeczy.  
No to taki, ale to prośba, żebyście pomy.  
Czyli na tym jak to?  
Jak to widzicie?  
To wszystko.

**Lukasz Bott** 28:19  
No to wygląda, że tak.

**Janusz Bossak** 28:22  
No to kończymy dzięki bardzo.

**Lukasz Bott** 28:23  
Będziemy odcinki.

**Janusz Bossak** zatrzymano transkrypcję