**Transkrypcja**

28 października 2025, 11:47AM

rozpoczęto transkrypcję

**Damian Kaminski** 0:03  
Pewnie tak, jeśli przyjmiemy założenie, że nie będą to sprawy.

**Janusz Bossak** 0:08  
Tak.

**Damian Kaminski** 0:11  
No więc to jest, no decyzja, którą musimy po prostu podjąć na najwyższym poziomie. Czy to będą odrębne byty, czy to będzie jeden byt?  
Natomiast teraz dalej.

**Damian Kaminski** zatrzymano transkrypcję

**Damian Kaminski** 0:24  
Przestrzenie to najwyższy poziom organizacji repozytorium. Tu raczej chodzi o kwestię nomenklatury. To jest jakaś pierwsza moja propozycja, żeby nie stosować, żeby rozróżniać łatwo, co jest tym najwyższym bytem, żeby nie stosować to, czy to zasugerował pan Piotr, czyli obszarów, bo obszary słowo obszary mamy już przypisane do innej funkcjonalności w modlicie, więc ja zaproponowałem przestrzenie, możemy to określić dowolnie, można definiować dowolną liczbę przestrzeni. Każda przestrzeń może zawierać w foldery i pliki.  
Jeśli chodzi o foldery, możliwość tworzenia struktury folderów wewnątrz przestrzeni, foldery mogą być zagnieżdżone do ustalenia. Maksymalna głębokość zagnieżdżenia, ograniczenia Windows i to było jedno jedno z wyzwań.  
Ee, zaraz przejdziemy jakie jakie tu są propozycje w związku z tym, co tu jest do ustalenia?  
Pliki przechowywane wewnątrz folderów no i różne pliki tutaj zakładam, że to będzie jakaś spójność z tym, jakie pliki są dozwolone wam o diecie, a jakie nie.  
System jest oparty na dziedziczeniu możliwość przerwania dziedziczenia na każdym poziomie, zarówno no przestrzeń to akurat jest.  
To nie poprawne przy niepoprawnie to przyjęte na poziomie folderu lub też pliku.  
Ee, gdy dziedziczenie jest przerwane, wyświetlane jest specjalna ikona ludzików na ten moment po prostu jest to jakaś ikona, która informuje zarówno administratora systemu, jak i administratora przestrzeni na poziomie drzewka, jakie na poziomie tej przestrzeni roboczej, czyli listy folderów. Nie wiem, czy mam pokazywać ci w międzyczasie projekt, czy wszystko to, co mówię, to kojarzysz z tym projektem, czy nie, bo możesz nie kojarzyć.

**Janusz Bossak** 2:04  
Nie coś pamiętam no.

**Damian Kaminski** 2:06  
Cześć, pamiętasz, mogę w razie co od razu odpalić, żeby to móc się szybko przełączyć?  
Więc tu chodzi tylko o to, żeby usprawnić pracę zmian uprawnień w ramach drzewa. To, co przed chwilą powiedziałem, czyli będąc jakimś administratorem na poziomie drzewka, już widzimy, że zmieniając uprawnienia, dlatego tu się nic nie zmieni, bo tu jest przerwanie. Oczywiście, jeśli wejdziemy tu to taki sam ludzik jest tu, żeby to też było z tego poziomu widoczne, że jeśli zmienimy uprawnienia, dlatego dla tej dlatego folderu, w którym jesteśmy.  
Ee, to one nie będą się propagować dlatego folderu, więc tu chodzi o pewne usprawnienie widoków.  
Dobrze idźmy w takim razie dalej.  
Typy uprawnień to jest podstawowe odczyt, zapis, modyfikacja, usuwanie. To może nie jest precyzyjnie opisane, one są zdefiniowane na poziomie przypisywania uprawnień, czyli możemy.  
Ee, może pokażę to na najwyższym szczeblu. Możemy te uprawnienia dawać jako administrator obszaru.  
Ee pełne dodawać.  
Pełne dodawanie to dodawanie usuwanie dowolnych to znaczy, że można ustawiać flagę nieusuwalności, dodawanie i usuwanie tylko tych, które nie są ograniczone i po prostu odczyt.  
Ee no pytanie czy usuwanie ewentualnie nie powinniśmy rozdzielać jako możliwość dodawania, niekoniecznie usuwania i też widoczność folderu, przy czym widoczność folderu to jest uprawnienie wynikowe, a nie definiowane, to znaczy, że ono nie powinno być na tej liście. To jest akurat moje niedopatrzenie, muszę to poprawić. Ono jest wynikowe. Co to oznacza? To oznacza, że jeśli mamy na jakimś poziomie przypisane uprawnienia konkretnej osobie do danego pliku.  
Jak tutaj wskażą?  
Jana Nowaka.  
I ten jan Nowak ma odczyt tego dokumentu w folderze api dokumentation to teraz tutaj.  
Tkę.  
Może nie niefortunnie ten jan Nowak jest akurat w grupie.  
Czy ja nie zapisałem tego Jeszcze raz?  
Jan Nowak, odczyn dokumentu. Zapisz.  
O k. To teraz wynikowym uprawnieniem dla folderu a pi dokumentation jest po prostu to, że on ma widoczność folderu po to żeby.  
Jak jan wejdzie do systemu, to będzie widział dokumentacja projektu alfa dokumentacja techniczna Apple dokumentation i ten konkretny.  
Mm klik. Natomiast właśnie w tych wyższych po prostu.  
Ma dziedziczone w górę tak jakby uprawnienia wynikające z tego, że musi jakoś dojść do tego pliku.  
Więc widzi całe cało.  
Drzewko.

**Janusz Bossak** 5:33  
Mhm.

**Damian Kaminski** 5:35  
Dobrze już kontynuujemy.  
Do ustalenia, czy ma sens nadawanie samej widoczności folderów, no to to już właśnie wtedy Piotrowi to samo powiedziałem dziedziczenie uprawnień, domyślne uprawnienia są dziedziczone z węzła nadrzędnego, przestrzeń, folder pod folder, plik, przerywaniu dziedziczenia, zaznaczenie checkbox przerwie i tam jest akurat sweet. No ale to jest to samo, przerwij dziedziczenie uprawnień.  
Uprawnienia na poziomie plików, możliwość zerwania dziedziczenia dla pojedynczego pliku można nadać dostęp do pliku użytkownikowi, który nie ma dostępu do folderu nadrzędnego. No to wtedy w takim przypadku widzi strukturę folderów w górę. Właśnie status uprawnień. To jest widoczność do folderu wynika z dostępu do plików i tylko konkretny plik, do którego ma uprawnienia. Tylko to widzi tak pozostałe foldery są dla niego puste.  
Ee wyświetlaniu. Uprawnień widoku uprawnień w folderu przestrzeni wyświetlane są uprawnienia bezpośrednie i wynikające z dostępów do pliku niżej tak, czyli oznaczone właśnie widoczność folderu właśnie wynikające z dostępu do tego, co jest niżej.  
To jakaś sugestia jajowa uprawnienia wynikające z dostępu do plików powinny być tylko do odczytu w interfejsie uprawnień folderu. No i tak jest to akurat jest zaopiekowane, tam nie można tego edytować, jest po prostu informacja tylko, że to jest dostęp do widoku. No i teraz kwestia, która była poddawana dyskusji, że po pierwsze pliki nie będą przechowywane w bazie danych. To jest nasze MVP jeden, czyli do tego trzeba zdefiniować.  
Przechowywanie plików.  
Lokalnie.  
Na zasobach sieciowych.  
Natomiast powinno być to spójne z resztą według Piotra.  
Czyli tak jak dzisiaj przechowujemy attachment, to w ramach tego naszego attachment powinien być dodatkowy folder.  
Yy o nazwie powiedzmy.  
Repozytoriów fail czy jakkolwiek jak sobie zdefiniujemy i tam przechowywane są te pliki.  
Co jest ryzykiem przy takim podejściu, że trzeba migrować wszystkich, u których wdrażali byśmy repozytorium, którzy przechowują pliki w bazie, ale mówimy tu raczej o użyciu tej funkcjonalności u większych klientów, gdzie faktycznie pliki są przechowywane w bazach tylko i wyłącznie.  
Mm przestrzeniach on premises owych, bo jeśli mamy.  
Klau dowe, rozwiązania, no to nie trzymamy tego w bazie, a w większości dużych klientów on premise sowych też definiujemy, że pliki są przechowywane w w zasobach sieciowych, więc to jest jakaś nisza, której nie pokryjemy i oczywiście jest do tego wyjście. Tak można migrować te pliki z bazy do zasobów sieciowych.  
No tutaj jest propozycja już wynikowa z naszej dyskusji, czyli oddzielne uprawnienia lokalizacji plików, repozytorium, możliwość wskazania tego samego folderu co dla plików ze spraw.  
Natomiast tego samego w cudzysłowie, bo w ramach tego folderu po prostu byłoby byłoby to jakiś oddzielny sub folder, tak.  
Jeśli chodzi o.  
Strukturę to z racji na to, co było napisane tutaj wcześniej ta ścieżka w windowsie kiedyś kończy możliwość swojej rozbudowy.  
To propozycja jest taka, żeby opierać to naiwniakach. W jaki sposób łatwy, łatwy sposób, w jaki sposób łatwo dostać się do fizycznego miejsca przechowywania danego pliku. Patrząc na repozytorium, propozycja Piotra była taka, że jeśli Jestem w resta pi, to tutaj w linku, tak jak w raportach buduje mi się.  
Adres tej lokalizacji w postaci właśnie jakiegoś file repository slesz, a idi przestrzeni slesz idi folderu kleszcz i di pod folderu.  
No i Jestem w tym folderze.  
Wtedy mamy.  
No załóżmy, że 4 znaki per folder, bo pewnie tysiąca węzłów mało kto przekroczy tak 10 10000 węzłów raczej będą to.  
Ee setki tak, czyli raczej w 3 znakach, ograniczymy się do pojedynczego do pojedynczej instancji folderu.

**Janusz Bossak** 10:22  
No k.

**Damian Kaminski** 10:26  
No właśnie jeszcze była alternatywa, że pierwsze znaki nazwy ale.  
Doszliśmy do wniosku, że chyba nie ma to sensu, czyli przyjde, bo potem i tak będzie to tak, że będzie dokumentacja.  
Powiedzmy działu pielęgniarek, dokumentacja działu handlowego, dokumentacja jakiegoś innego działu i i te pierwsze litery.  
Pierwsze znaki nazw będą w żaden sposób nie rozróżniane.  
No właśnie to zresztą jest tu wymienione dokumentacji projektu alfa dokumentacja projektu beta, więc alternatywa jest tylko i DI ostatecznie tylko id.  
Identyfikacja plików w interfejsie w adresie url powinien być widoczny identyfikator lokalizacji. To jest właśnie to, o czym powiedziałem, czyli mamy jakąś, powiedzmy piątkę tego niekoniecznie.  
Mamy coś w tym stylu, tak?  
Ee i w zasadzie na tym się kończy, bo możemy dojść.  
Robocze tylko i wyłącznie do danego folderu.  
Potem jest ewentualnie na podglądzie jakiś tam preview tak i byłoby jakiś tam numer tego konkretnego pliku.  
No to umożliwi po prostu łatwe kopiowanie, jeśli trzeba by było debatować jakieś problemy, żeby przejść bezpośrednio do danego zasobu.  
Metadane w bazie danych no to jest kwestia do ustalenia, ale w zasadzie.  
Jako minimum w ramach mpp.  
Mm. Ustaliliśmy z Piotrem, że to mogło być spójne z tym, co jest kasa.  
Jeśli chodzi o odwołania do plików tak, bo tam te dane są tak, czyli jest jakieś ip przestrzeni i d folderu.  
Ai pliku.  
No, pozostaje jeszcze kwestia zapisywania uprawnień, ale to też może rozwiązać w jakiś sposób pewnie Jason nowy, bo nie wiem, to pozostawiam już deweloperom, bo to już jest mocno mocno techniczna kwestia, po prostu trzeba to proszę.

**Janusz Bossak** 12:42  
To mam.  
Tu mam pytanie, to mam pytanie, bo to jest kluczowe w całym tym wrażanie metadane, czy mamy na myśli tylko meta? Dane techniczne to jest systemowe tego pliku czy jakieś metadane właśnie definiowane tak jak na formularzu sprawy tak, czyli takie, które jakiegoś powodu Użytkownik chce sobie przy tym pliku zapamiętać.

**Damian Kaminski** 12:45  
Mhm.  
Tak.  
No na ten moment wykluczyliśmy takie.  
W ramach mw p.  
Ale to jest kwestia rozwojowa, czyli że można dodać opis do pliku, na podstawie którego można by było go wyszukiwać, czyli poza tym, że jest nazwa, to mamy jeszcze jakiś jakiś dodatkowy opis, możemy mieć jakieś daty.  
Które będą jakimiś powiedzmy daty, datami obowiązywania i kiedy się one się wygaszają, czy ustawiają jakiś tryb niedostępny, ale to jest.  
To są tylko propozycje, a nie wymagania.

**Janusz Bossak** 13:44  
O k. Dobra no wiesz, bo odróżnieniu od procesów to tu mamy dużą zmienność, tak no bo właściwie co każdy plik miałby mieć inne metadane. Czy mógłby potencjalnie mieć inne czy jakieś w danym katalogu mają mieć takie same.

**Damian Kaminski** 13:59  
Chodzi ci o zestaw metadanych? Tak, bo ja powiedziałem o pisie, a ty masz na myśli jakieś konkretne.

**Janusz Bossak** 14:01  
Zestaw nie.

**Damian Kaminski** 14:05  
Opis, jeszcze jakieś cechy, które były te determinowane per dany plik.  
No to nie jest, to nie jest zdefiniowane.

**Janusz Bossak** 14:18  
Dobrze, czekamy tutaj coś pisze pisze ten Przemek, że tam to spotkanie, które mamy za 2 minuty.

**Damian Kaminski** 14:18  
To jest perspektywa.

**Janusz Bossak** 14:24  
Czy można przełożyć na trzynastą 30? No nawet dobrze by było.  
Odpiszę.  
Jak to jest w kalendarzu? Co to jest trzynasta 30?  
Kalendarz.  
Możemy.  
30.

**Damian Kaminski** 14:53  
Jeszcze raz czy ja mogę tak?

**Janusz Bossak** 14:55  
Spotkanie projektowe z przemkiem nie to.

**Damian Kaminski** 14:58  
Tak, tak, tak.

**Janusz Bossak** 15:00  
Dobra no dobra, czyli inaczej mówiąc, bo jakby.  
Przepraszam za zamieszanie, takie wprowadzam, ale chodzi mi o jakby.  
Połączenie w sensie takim mentalnym albo właśnie rozdzieleniem w sensie mentalnym pomiędzy tym co robimy, czyli taki dm s typowy taki dokument Management system, czy to są dokumenty i tak dalej?  
A tym co mamy a modlicie jako takim i w tym drugim repozytorium, gdzie jakby nośnikiem jest sprawa? Proces tak, a to ten moment jest tylko elementem tej sprawy. Elementem procesu tu mamy.  
Odwrotnie to mamy dokument.  
I tyle tak i pytanie, czy on w przyszłości ten dokument stąd może stawać się elementem sprawy.  
Tak znaczy, jakie będzie powiązanie pomiędzy tym DMAA mottem jako takim, ale może to jest pytanie na przyszłość, no.  
Stawiam.

**Damian Kaminski** 16:02  
No tak no tu może być jakiś opis, mogą być jakieś tagi, to jest jakaś przestrzeń do do właśnie powiedzmy definiowania tagów przy dokumencie i tej funkcjonalności. Natomiast no.

**Janusz Bossak** 16:14  
No tak no mogą być jakieś ogólne.  
No ogólnie słuszne jakby metadane tak gdzie właśnie jak mówisz opis nazwa tak jakieś tego typu rzeczy można sobie wymyślać.

**Damian Kaminski** 16:29  
Tak.

**Janusz Bossak** 16:30  
No dobra, dobra, rozumiem o k.

**Damian Kaminski** 16:33  
Dalej mamy interfejs użytkownika, czyli widok drzewa folderów po lewej stronie, no nie opcjonalnie tylko jako jako MWPO główny obszar to jest właśnie zawartość aktualnego folderu. Ścieżka bred kramp na Górze, no to tu już mówimy stricte o linkowaniu.  
To ścieżka wynika stąd, więc według mnie nie trzeba tu jej jakoś przedstawiać, tak jak tak jak powiedzmy tutaj.  
Ee.  
Coś jeszcze, a i domyślnie tutaj konsultowałem to jeszcze z Kamilem.  
2 widoki, czyli kafelkowy i alternatywnie lista niekoniecznie te 2 typy listy jeden jest do usunięcia. Wydaje się, że ta lista niekoniecznie nawet jest potrzebna. Kto jest właścicielem datą modyfikacji, rozmiar raczej jako vip, może wystarczy nam po prostu lista plików.  
Takie formy, ale to też jest, no to mówiłem itp. Możemy to rozbudowywać dowolnie pytanie, czy te dane w ogóle jakkolwiek są zasadne, może jedynie data modyfikacji?  
Bo to kto jest właścicielem, czy jaki jest rozmiar tego pliku to już są.  
Powiedziałbym ciekawostki.  
Ale nie wykluczam, że one mogą być przy rozwoju przydatne, żeby wiedzieć, kto dany plik dodał. No ale do tego za chwilę jeszcze dojdziemy, bo to też jest kluczowy element.  
Aspektów technicznych.  
Zarządzanie uprawnieniami no to już po części pokazywałem, czyli przycisk uprawnienia na każdym folderze pliku. Do tu mamy model paneli, tu użytkowników i grup.  
Mm checkbox przerwy i dziedziczenie i wskaźnik wizualny, gdy to dziedziczenie jest przerwane.  
Operacje na plikach, dodawanie, usuwanie tego nie mamy przenoszenia plików między folderami to powiedziałbym, że jest poza MVP.  
No i do ustalenia wersjonowanie plików historia zmian.  
To według mnie też jest poznałem vip.

**Janusz Bossak** 18:54  
No dobra, znaczy to koniec tych.

**Damian Kaminski** 18:58  
Nie, nie, nie.  
Nie jesteśmy za połową.

**Janusz Bossak** 19:01  
Zgodnie.  
Że to wydaje się, że tak gigantycznym projektem.

**Damian Kaminski** 19:04  
Nie.

**Janusz Bossak** 19:09  
W mojej skromnej ocenie to jest pół roku.  
A nie sprint czy 2,5 roku.  
Więc tutaj, jeżeli chcemy to miarę szybko zrobić, to przegrupowanie sił polegające na tym, że wszyscy praktycznie biorą się za to wszyscy.

**Damian Kaminski** 19:30  
Mhm.  
No dobrze, to na razie przejdźmy do końca zgodność z systemem tutaj jest tu w zasadzie to to już już chyba nadmiarowe, zgodne z systemem uprawnień, to znaczy tu w zakresie może definiowania.  
Użytkowników, ale w zasadzie zakładam, że uprawnienia, czyli nadawaniu uprawnień dotyczy tylko i wyłącznie administratorów, albo systemu albo obszarów. Wszyscy pozostali użytkownicy to są użytkownicy, którzy.  
Są użytkownikami samego repozytorium, a nie nadawania uprawnień, więc w tym zakresie zgodności co do uprawnień. No to taka osoba, która ma nadawać uprawnienia, prawdopodobnie musiałaby mieć też możliwość edycji użytkowników tak po to, żeby ich wszystkich widzieć, jeśli ma tym zarządzać globalnie.  
Yy więc tutaj w tym zakresie, ewentualnie ta zgodność musi być utrzymana i widzieć wszystkie grupy.  
No tutaj możliwość nadawania uprawnień pojedynczym użytkownikom grupom rolą to nie jest dobra.  
Grupą i użytkownikom logi audyt no i tu już się zaczynają zagadnienia, które poprosiłem jaja o to, żeby precyzował, to według niego w takim kontekście jest nie umówione.  
Czyli właśnie czy logować operacje na plikach? Kto, kiedy jako operację wykonał?  
No i jeszcze jest 16 17 punktów. Które?  
Należy doprecyzować tak, czyli czy ustawiamy maksymalną ilość zagnieżdżenia?  
To jest pytanie otwarte? Tak nie wiem czy teraz będziemy na nie odpowiadać, czy pozostawiamy to.

**Janusz Bossak** 21:23  
Znaczy na pewno trzeba wprowadzić jakieś ograniczenie tych zamierzeń.

**Damian Kaminski** 21:24  
Może?

**Janusz Bossak** 21:28  
To mi się wydaje, no.  
Ile to jest? Nie mam pojęcia.  
5 10 poziomów.  
Może się wiązać z długością tej ścieżki, którą potencjalnie można.  
Wolę pokazać tak, no bo jak tam tej ścieżce nie wiem, to ta cała ścieżka ma być widoczna czy tylko jest?  
A igi tego dokumentu on już wie, gdzie on jest.

**Damian Kaminski** 22:04  
No to jest do ustalenia, no.  
No nie wiem, ja nie Jestem w stanie na to pytanie wprost odpowiedzieć. Natomiast zakładam też, że tych zagnieżdżeniem nawet jakby było 6, no to to maksymalnie będzie skutkować.  
24 znakami w adresie.  
Bo 6 x 4 przy powiedzmy setkach folderów, bo mamy powiedzmy.  
Raz 2 3 4 jeszcze jest 5 6 jak wchodzimy w ten szósty, no to tu w adresie mamy wtedy.  
Adi, pierwszego drugiego, trzeciego i tak do szóstego no i tyle.  
I potem dodaje się jakieś hasz, wywołując już sam podgląd, tak jak to wygląda dzisiaj w raportach.  
Widoczność folderu jako osobne uprawnienie to nie ma sensu. To jest już tylko bym powiedział powtórzenie to nie może być osobne uprawnienie, to jest tylko uprawnienie wynikowe, już oddolnie, nadając uprawnienie do podglądu do jakiegoś p.  
Struktura katalogów na dysku no tutaj jako propozycja jest, żeby było tylko a i d więc tu w zasadzie to jest rozwiązane.  
Wersjonowanie plików.  
Ja bym to wykluczył poza tym wie, p.  
No historia zmian.  
Przynajmniej zakresie tego, kto ap lądował. Albo no właśnie, jeśli usuwał to pytanie, co logujemy nad tym trzeba było się zastanowić.  
Raczej jakieś deweloper w sensie na architekt techniczny tego rozwiązania powinien.  
Zaproponować.  
Mm, jeśli chodzi o współdzielenie, to zakładam, że czy linki publiczne nic takiego nie robimy to jest tylko i wyłącznie wynikowe. Z tego jak administrator.  
Danego repozytorium nadał te uprawnienia.

**Janusz Bossak** 24:15  
Czyli nie ma linków publicznych.

**Damian Kaminski** 24:17  
Nie ma.  
Limity rozmiaru to bardzo dobre pytanie czy.  
Mamy limit dla pojedynczego pliku.

**Janusz Bossak** 24:37  
No to tak.

**Damian Kaminski** 24:38  
Ma to jest pewna analogia do tego, co teraz mamy papy.  
Że no właśnie do dużych plików trzeba robić odrębne endpoint, więc tutaj no pytanie ile przejdzie przez ten powiedzmy interfejs przeglądarkowy, ale to w jaki sposób pewnie może być spójne tym, jakie pliki możemy załadować przez interfejs, a wydaje mi się, że o tym Piotr mówił właśnie, bo ostatnio w związku z tym robi to i tam oni próbowali to obejść, czyli dzisiaj są to 2 giga.  
To jest do potwierdzenia, no typy plików zakładam, że to będzie spójne z tym co.  
Sprawach.  
Podgląd plików będzie dostępny na zasadzie analogicznej jak obecnie w raportach, czyli wykorzystujemy gotowy komponent.  
Wyszukiwanie nie wiem czy tu jest jakiekolwiek ryzyko odpalenia wyszukiwania, pełno tekstowego to mogłoby być ewentualnie rozwoju.

**Janusz Bossak** 26:11  
Według mnie nie powinno być no jakoś.

**Damian Kaminski** 26:15  
Tylko czy na wszystkich plikach tak czy to powinno być też?

**Janusz Bossak** 26:17  
Nie wyobrażam sobie reprezentacji bez znaczy nie no wyszukuje.  
I ona znaczy powinno działać tak jak w oparciu chyba o ten rosyjskim, jaką mamy.

**Damian Kaminski** 26:27  
Mhm.

**Janusz Bossak** 26:28  
Yy i uprawnienia, które będą na tym repozytorium tak, czyli wyszukuje mi czy inaczej pokażę mi.  
Wyszukam wszystkich.  
Ewolucji nie ma przecież uprawnień, więc luz i wyszuka we wszystkim.  
Ale później to się jakby z melduje z moimi uprawnieniami i pokaże mi tylko te wyniki, które są zgodne z moimi uprawnieniami.

**Damian Kaminski** 26:54  
Tak, tak, tak, ale tu ewentualnie.  
Myślę, że dobrze by było, żeby takie pytania padły, czyli jakie są ryzyka bezpieczeństwa, jakie są ryzyka wydajnościowe tak, czyli ktoś wrzuca dwubiegowy pliku war dowy, czyli załóżmy książkę, która ma 1000 stron.  
No i pytanie jak to szybko się przetworzy nie czy to będzie odrębny job, czy to będzie ten sam job co?  
Dla spraw, czy to będzie odrębny plik Rusin, bo tak raczej zakładam, czy to będzie jakoś spójne z tym co mamy, czy w ogóle da się zrobić to odrębnym plikiem?

**Janusz Bossak** 27:31  
To jest trzeba zaadresować tak dokładnie.

**Damian Kaminski** 27:31  
Jeśli to jest.  
Tak, to są pytania, które trzeba.  
Postawić ci i określić.  
No etykiety, tak i no to to w zasadzie to co padło to tutaj też podpowiedział dla łatwiejszego wyszukiwania.  
Poza m vip.  
Powiadomienia to też według mnie w ogóle nie, nie wiem czy to jest kluczowe, ale no mogłoby być gdzieś kiedyś w przyszłości. Jeśli nas ktoś, kto zasponsoruje.  
Ee obecnie nie mamy, więc nie dotyczy, ale może niech będzie też sprecyzowane, że nikt tu nie emigrujemy.  
Mm, żadnych rozwiązań, uprawnienia do samej struktury, czy od oddzielić uprawnienie do tworzenia usuwania polderów od usuwania plików? No i to jest w zasadzie.  
Słuszne.  
Może po prostu.  
Samo uprawnienie usuwania powinno być d. Zasadzie wyodrębnione tak, czyli czy można?  
Poza dodawaniem usuwać, a jeśli tak, to może tylko swoich plików tak, tak bym to widział.  
W kontekście biznesowym, czyli jak się pomyliłem na bieżąco, czyli coś w grałem i chce usunąć, to ten swój mogę usunąć, natomiast żadnych cudzych nie. No żeby nie ktoś nie przyszedł i nie zrobił.  
Ee.  
Bałaganu.  
Co w sumie też kolejne słuszne. Czy powinien być coś takiego jak kosz? Zakładam, że.  
No osobiście uważam, że raczej tak tak jak mamy to dla spraw przy czym ten kosz pewnie.

**Janusz Bossak** 29:18  
Zaznaczamy tak oznaczamy jako usunięte, ale fizycznie jeszcze nie usuwamy.

**Damian Kaminski** 29:23  
Tak, przy czym może tutaj od razu ten kosz powinien być zaopiekowany jakimś okresem czasu tak, czyli nie trzymamy w nieskończoność.  
Tylko.  
Może tutaj dopiszę w.  
Chować.  
Prawnie do usuwania.  
Myśl, usuwanie tylko swoich plików.  
I tutaj.  
Tak.  
Może dobra jako MWPW przyszłości czyszczenie okresowe na przykład 30 dni jak?  
W ten sposób, bo to też nie musimy na starcie tego mieć. To to nie jest krytyczne, bym powiedział.  
Eksport, import struktury według mnie nie.  
Integracja z szablonami xl t. Obecna dyskusja, a to już było akurat to w ogóle nie dotyczy.  
Tam na koniec rozmawialiśmy o czymś innym i on to zaciągnął.  
Do ustalenia schodach tonerem.  
Ee, czyli które funkcjonalności swoją vip, które mogą być zadane w kolejnych? No to to zrobiliśmy.  
No dobrze, dziękuję za wsparcie. Pytanie, czy ty widzisz jeszcze coś, co nie zostało poruszone?

**Janusz Bossak** 31:15  
Ja miałem temat dotyczący bezpieczeństwa tych plików, tam mówiłeś, że one będą trzymane poza amundi potem i pytanie, czy przewidujemy, ale chyba tak zgodnie z tym, co robi szyfrowanie tych plików, tak, czy one są szyfrowane.

**Damian Kaminski** 31:31  
Mhm słusznie.

**Janusz Bossak** 31:35  
To jest pierwsza druga kwestia, to jak mówiłeś o strukturze tych plików tam właśnie, czyli gdzieś są przechowywane.

**Damian Kaminski** 31:43  
Mhm.

**Janusz Bossak** 31:46  
Yy i tam zwa sugerowali, że będą według laików i właściwie w takiej strukturze płaskiej tak się zastanawiam.  
Pod kątem też potencjalnego jakiegoś backupu, zyskiwania i tak dalej i tak dalej. Czy jednak nie lepiej jest tam tam w tym miejscu, gdzie to będzie fizycznie przechowywane? Żeby jednak to było zgodne ze strukturą tych folderów tutaj?  
Czy to nie ułatwi w jakiś sposób zarządzania potencjalną awarią, odzyskiwaniem fragmentu z tak dalej? Nie, bo jak one wszystkie takie w jednej kupie, no to nie wiesz jeszcze jak będą zaszyfrowane, to już w ogóle nie wiesz co jest czy.

**Damian Kaminski** 32:26  
Nie, nie poczekaj, poczekaj tu się coś nie zrozumieliśmy, tam zrobiłem przykład, to może się cofnę do tego.

**Janusz Bossak** 32:30  
K.

**Damian Kaminski** 32:36  
Tak by wyglądała ścieżka, czyli żebyśmy to tak c.

**Janusz Bossak** 32:41  
Gdzieś w momencie powiedziałeś, że nie to w innym miejscu pokazywałaś, że ja źle zrozumiałem.  
Czyli to jest?

**Damian Kaminski** 32:47  
To powiedz Jeszcze raz.

**Janusz Bossak** 32:49  
To jest struktura, rozumiem fizyczna na dysku tak tak będzie.

**Damian Kaminski** 32:53  
Tak, tak.  
Tak to widzę, powiedzmy, a modlitwa attachment dalej. A moja dieta to są.  
Lata do myślenia najpierw są idee procesu, potem lata i potem już sprawy, a tu by było po prostu dodatkow.  
W porę po.  
Na przykład coś takiego i dalej jest ai przestrzeni aidy, folderu, które może być wielokrotnie powielone czyli.

**Janusz Bossak** 33:23  
No tak, tak to gdzieś w innym miejscu 8.

**Damian Kaminski** 33:24  
W ten sposób.  
Czy tak by to tak by to wyglądało?

**Janusz Bossak** 33:28  
No może źle zrozumiany.

**Damian Kaminski** 33:33  
Więc.  
Czy jest to twarz walne? No jest w sensie nie mamy w tych nazwach nas tych przestrzeni folderów, ale struktura jest zachowana pełna. Tak wtedy należy odtworzyć właśnie strukturę podziału.

**Janusz Bossak** 34:01  
No dobra.

**Damian Kaminski** 34:11  
O KO, tak.

**Janusz Bossak** 34:18  
Ok, no dobra, mamy tam więcej.

**Damian Kaminski** 34:18  
Dobrze, czy czy coś jeszcze przychodzi ci do głowy?

**Janusz Bossak** 34:23  
Znaczy, no to co mówiłem już tutaj, w międzyczasie będący, że tak powiem przy zatłoczonym tym, co tu jest napisane i powiedziane.  
I to jest gigantyczny projekt.  
I trzeba do tego sprytnie podejść, jeżeli to chcemy zrobić. Nie wiem w 3 sprinty, to naprawdę musimy to dobrze przemyśleć, co my chcemy. Na pewno trzeba wykorzystać jaja.  
I niestety.  
Zgodzić się z tym, że zrobi tak jak komunikator, że będą jakieś tam.  
Większe mniejsze kwachy i to będzie takie a nie inne.  
Ale inaczej to tego sobie nie wyobrażam jak do tego byśmy mieli podejść tak po bożemu i to robić jako normalny projekt. To jest pół roku roboty.  
Dobrze, że masz ten projekt wizualny, tak, bo ten projekt wizualny już dla jaja byłby.  
Yy dobrą, że tak powiem.  
Bazą tak dobrym odnośnikiem.  
Żeby go tam wrzucić, no i liczę na to, że ten jaj nam tutaj już skróci czas wytworzenia od co najmniej 50% tak, czyli zamiast tam 6 miesięcy będziemy robić 2 3 miesiące, ale.  
To się nie da.

**Damian Kaminski** 35:43  
Znaczy, ja nie wiem jak wydajny jest Filip w tym zakresie, no ale patrząc na to co i jak szybko robi.  
Przemek to no Filip już zaczął tam to klepać w cudzysłowie.

**Janusz Bossak** 35:56  
Tak, ale wiesz, no wizualne efekty to jest jedno, ale tu jest backendu sporo tak.

**Damian Kaminski** 36:00  
Tak tak zgadza się sam backend, no to to jest już kwestia do zaopiekowania.

**Janusz Bossak** 36:04  
I trzeba sprawnie ten Weekend zrobić, żeby to wszystko elegancko tam.  
To funkcjonowało.  
W gryzło się, że tak powiem w ten młody tak dalej, no my znaczy wiesz, no z jednej strony mi się to strasznie nie podoba, tak znaczy robimy rzecz która.  
Jest to jednego klienta.

**Damian Kaminski** 36:24  
Czekają już czy?  
Przepraszam, że tak przerywam, ale czy uważasz, że jeszcze będziemy poruszać kwestie merytoryczne, czy kończymy nagrywani?

**Janusz Bossak** 36:32  
Kończymy.  
Nagrywanie tak.

**Damian Kaminski** zatrzymano transkrypcję