**Transkrypcja**

1 października 2025, 07:19AM

**Janusz Bossak** 0:14  
Cześć.

**Marek Dziakowski** 0:15  
Cześć.

**Mariusz Piotrzkowski** 0:17  
Cześć.

**Lukasz Bott** 0:26  
Cześć.

**Janusz Bossak** 0:27  
Część.  
Jak ktoś tam ma wyświetlanie to niech łącznie to włączcie to tam wyświetlał przez ten tydzień to.  
Znaczy dopiero się, że tak powiem reorganizuje jeszcze.

**Lukasz Bott** 1:10  
To po to by się.  
Mogę ja wyświetlić tylko dać miał.  
Dobre już ekran widać tak.  
Patrycja pietrasz.

**Patrycja Walaszczyk** 1:41  
Dobra, więc ja wczoraj głównie testowałam matrycę uprawnień i dzisiaj kontynuuję, bo mam głównie z tego obszaru. Mam zgłoszenia na testach i następnie Adrian dzięki.

**Adrian Kotowski** 1:55  
Cześć, to ja gdzieś ten pierwszy raz po urlopie tak się przed urlopem przygotowałem. Te aplikacje są nawet 2 to testów tam nie wiem. Generalnie postaram się odkopać tematy właśnie z meister psów też wiem, że to mogłeś poskrobko chciał tam, żebym mogła wejść, wsparł w konfiguracji ażurki kulta dla jednego z klientów no i nie będę, pamiętam po prostu odkupiły się i tam razie nie mam jakiś takich specyficznych planów, tam pewnie wyklaruje się i jakby co będę robił pewnie zaraz pewnie po spotkaniu tyle jeśli chodzi o mnie.

**Anna Skupinska** 2:30  
Może jeśli chodzi o mnie, to wczoraj pracowałam nad.  
Sowimi źródłami danych i prawie skończyłam, tylko jeszcze mam parę pytań, bo widzę, że niektóre są komentowane rzeczy i jeszcze będę musiał się upewnić, że te, które nie są one działają prawidłowo.

**Lukasz Bott** 2:48  
Do ania teraz, bo odpowiem tam gdzie były te komentarze, na które zwróciłaś uwagę. No to już od komentowałam ten fragment kodu.

**Anna Skupinska** 2:55  
Dobrze.

**Lukasz Bott** 2:55  
Dzięki dzięki za zwrócenie uwagi to mój błąd.  
Po prostu technika kopiuj wklej zawiodła.  
Damian kolejny.

**Damian Kaminski** 3:10  
Cześć, no ja ostatnie 2 dni też byłem na urlopie jeśli chodzi o dzisiaj, to pracuję nad tam poprawkami w zimie.  
Ee poza tym szy w ubiegłym tygodniu mieliśmy zdefiniowane i rozpisane te Artykuły na wiki, nie zdążyłem tego zrobić, więc będę.  
W tym zakresie prowadził pracę.  
Ee, krótkie spotkanie z adrianem chce zrobić w sprawie delikatnie rozbudowy integracji z f connector, ale to Adrian wrzuciłem ci w kalendarz na pół godzinki. No i mam warsztaty zaplanowane z Deloitte em w sprawie integracji z sap em. Żeby tam wesprzeć dział wdrożeń.  
Dedykowane do aliansu to wszystko.

**Lukasz Bott** 3:54  
Stawia kolejna.

**Oktawia Ostrowska** 3:55  
I chyba ja tak. Hej, więc ja wczoraj testowałam moduł raport towy tras senter też tutaj w CAG.  
I tak moduł raportow to mówiłam, a na dzisiaj kontynuuje realist testy internal i też zacznę sprawdzać już logi systemowe, które są na internal testach.  
I i to tyle Kamil.

**Kamil Dubaniowski** 4:24  
Cześć. Wczoraj miałem spotkanie to nasze projektowe z przemkiem, tam pokazałem aktualny stan logów jak wyglądają i projekt listy pól.  
Ee rada była ekspresowa, więc to mnie nie wpisywałem, bo wyszło tam kilka minut nam z tego edy.  
Formularza zmiany, wycofałem tematy niektóre zrobił, które padły, ponieważ no to to jest nieprzemyślana i zbyt.  
Yy, szybko podjęta decyzja z tym przenoszeniem. Zobacz dla na poziom globalny to zmienia zbyt dużo kontekstu, żeby to robić taką z doskoku, to trzeba przemyśleć, albo w ogóle nie robić, więc wycofaliśmy z przemkiem. Te zmiany plus doszła lista takich, no czy stoją x owych tematów fillm w tym w edytorze formularza został jeszcze jeden ważny temat dodawania nowego pola, bo teraz też to jest. No nie do końca dobrze zrobione, ale to to możemy później podyskutować.  
I wsparcie wdrożeń w temacie rossmana tam wyszedł temat, że z powodu tego, że repozytorium nie wyświetla spraw zamkniętych rosman nie zamyka sprawy i ludzie mają po 3000 spraw w zakładce do wykonania, która się ładuje. Teraz w prawie minuta.  
Ee więc no trzeba pewnie te repozytorium raz przerobić, odwoła tam zrobić jakąś akcję masowego zamknięcia tych spraw, które są zakończone, ale nie zamknięte, tylko z tego względu, że nie widać później zamkniętych spraw repozytorium i na dzisiaj widziałem jakieś spotkanie odnośnie Indie. Pytałem Kamila, on nie wie co to jest za spotkanie, więc ciekawie będzie. Nie wiem, jakiś cel liczy, mamy coś tam pokazywać w ogóle edytora formularza kontynuuje. Jeszcze dzisiaj tam te tematy, co właśnie wspomniałem z wczoraj.  
Możemy zrobić jakieś spotkanie, bo designu nie było ostatnio, więc myślę, że moglibyśmy się w tym temacie złapać i statystyki logów tu znów jakieś design zaproponował, bo Przemek miał kilka uwag i kwestii rozwojowych. Chciałby, żeby logi nie tylko były taką listą, jak były do tej pory, tylko żeby tam po wejściu były widoczne jakieś statystyki dotyczące, no żeby pokazać użytkownikowi, że są jakieś błędy i na jakie się skupić, których jest najwięcej plus jakaś tam koncepcja. Ja się też pojawiła.  
Wszystkim.  
Natomiast to rozwój.  
Łukasz brocki kolejny.

**Lukasz Brocki** 6:52  
Yy, ja wczoraj zająłem się jednym zgłoszeniem z nowej strony logowania. Tam Piotr to zauważył, że czegoś brakuje i oprócz tego tematy nadawcy tutaj u jednego z klientów znikały bufory. Udało nam się wstąpią, odtworzyć to na środowisku testowym i mam podejrzenia, co to jest tak, że już pracuje nad potencjalną poprawką, też spróbuję to jeszcze odtworzyć na naszym środowisku testowym, znaczy, no na po prostu u nas, żeby na testowego nadawcę się udało, to w ogóle wykonać takie same testy jak u nich.  
No jak to zrobię, no to mam kolejne jeszcze bagi przypisane na mnie się nimi zajmę. Łukasz.

**Lukasz Bott** 7:32  
Jest taki jeżeli chodzi o wczorajszy dzień, to mieliśmy tak wsparcie sprzedaży, tam wydałem sobą prezentacja modułu doręczeń w locie. Spotkanie w sprawie właśnie tam jakieś sprawie w tym, a konfiguracji w systemie lot. Wygląda na to, że będziemy realizować.  
Więc tutaj też.  
Też trzeba będzie jest d.  
Pula zadań dla dla naszego działu, więc to trzeba będzie jakoś zagospodarować. No w tym miesiącu mają już pracy wystarcza właśnie tak więc gdzieś tam w drugiej połowie miesiąca.  
Więc to trzeba będzie zaplanować i jeżeli chodzi jeszcze tak, ale mieliśmy w PK jest spotkanie w sprawie spotkań sa plusowe tak właśnie.  
Yy, odnośnie tego co tam się dzieje w tym projekcie, tam przy rcp realizuje to Kamil spyrka się pod moim nadzorem, a jeżeli chodzi o dzisiejszy dzień to wsparć.  
Czy wdrożeń tam analizę procesu tego obiegu faktur? Tym razem Stream sofcie?  
To jest ten model, gdzie wykorzystuj?  
Nasz analityk rest api po to, żeby właśnie unikać tego cera, coś tam się są, jakieś opóźnienia jest. Asia olearczyk poprosiła o wsparcie, no i to podobnie jak Kamil Glik, tutaj koledzy tak no aktualizacja. Aktualizacja wiki dokumentacji różnej, bo też i wdrożeniowe coś tam proszę, żeby zaległe dokumenty.  
Swoim potrzebne gdzieś tam we wdrożenie to tyle.

**Kamil Dubaniowski** 9:11  
Ja odnośnie tego wieki, bo bo mi umknęło Damian, ty miałaś wpisane tam rzuć okiem na tę listę, jak masz gdzieś spisaną ją z boku swoją, bo ja część przejąłem tych co ja miałem, a prze pisaliśmy na ciebie, to ja jest powrotem, wziąłem do siebie i już napisałem, więc żebyśmy się nie zdublował.

**Damian Kaminski** 9:24  
O k.  
Dobra, to dzięki.

**Lukasz Bott** 9:30  
A Kamil jeszcze by ciebie to atmosferą odnośnie tych raportów systemowych do logów systemowych, no to oczywiście ja tutaj gdzieś przygotowałem jakieś reporty. Tak więc.

**Kamil Dubaniowski** 9:38  
O k no ja też przemkowi tak zasugerowałem, że no lepiej pewnie to robić w oparciu o moduł resortowy, natomiast to taka trochę z tego dłuższa dyskusja na przyszło i wyszła. No bo Przemek ma na w planie i w tym projekcie o dofinansowanie rozpisany temat.

**Lukasz Bott** 10:08  
O k dobra, czyli to jest jakiś grubszy temat, dobra?

**Kamil Dubaniowski** 10:10  
Przy temat pewnie wolałbym rozwijać w tym kontekście moduł raport owy niż robić coś dedykowanego vlogach tylko, ale no to to trzeba pogadać.

**Lukasz Bott** 10:19  
Dobra, ale jakbyście gadali o tym to weźcie mnie tam gdzieś dołączcie do tych spotkań. Dobra, Mateusz nie przybliżać.

**Kamil Dubaniowski** 10:22  
Jestem.

**Mateusz Kisiel** 10:27  
Wczoraj znany.

**Janusz Bossak** 10:27  
Bardziej jest w ramach rozwoju, a i według mnie niższą moduł raport owego.

**Kamil Dubaniowski** 10:31  
Znaczy bardziej chodzi o to, że Przemek no tak, ja to zrozumiałem tak, czyli masz wynik z modułu z raportu czy z czegokolwiek przekazujesz to do a i a i nie wiem czy na życzenie czy ogólnie w tym kontekście logów, że że domyślnie to się przekazuje, no i dostajesz taką interpretację wyników tak naprawdę, czyli to by się przydało. Ogólnie w module kopertowym, a jak masz jakieś tam statystyki nie tylko z logów czy nie wiem z zamówień czy z faktur to też ja mógłby w jakimś stopniu interpretować tą tabu, chyba coś takiego gdzieś tam.

**Lukasz Bott** 10:31  
I.

**Janusz Bossak** 11:00  
Do głębokiej dyskusji bym powiedział.

**Kamil Dubaniowski** 11:01  
Tak no dane przekazujemy tak natomiast trylogii na pewno no nie są danymi wrażliwymi.

**Lukasz Bott** 11:06  
Mogą być tak dane, proszę mnie dobra Mateusz, Napisz.

**Mateusz Kisiel** 11:10  
Wczoraj zmiany poglądowe w komunikatorze i pracowałem nad obsługą grupa motorowych w komunikatorze no i kontynuuje nad tym trybem opartym na grupę monitorowe www.komunikatorze. Spotkanie z nauką jest o dwunastej i ro.

**Piotr Buczkowski** 11:25  
Tak.

**Mateusz Kisiel** 11:30  
Rozwój ocean tam widziałem, że ktoś coś pisał w konwersacji i dalej Marek.

**Marek Dziakowski** 11:37  
Tak, wczoraj zajmowałem się dodaniem nowej opcji podpisywania do do modułu. Raport owego zostaną jeszcze dodać samą funkcjonalność związaną z tym podpisywaniem podstrony. Wygląda owej zachowania są wcześniejsze czynności już jest.  
To będę się dzisiaj u tym zajmował, to dokończę za tym poprawki do fejk testów.  
To wszystko w sumie kolejny Piotr.

**Lukasz Bott** 12:13  
Piotrek życie.

**Piotr Buczkowski** 12:15  
Już Jestem sorry.  
Ja tam głównie no.  
W tym lewiatanie tym problem z tym podpisywaniem staram się rozwiązać cały czas.  
Dobry hotel tam wyszło, że ktoś spartolił nexen string do synchronizacji słowników chin synchronizowany i zajęło to trochę sporo czasu. Znalezienie tego i poprawienie zrobienie, iż dobrze tak jak powinno to się robić.  
No reszta to jakieś tradycyjnie tak odpowiadanie na jakieś tam drobne pytania konsultantów.  
Gdzieś, a też to robiłem taki mechanizm.  
Zmiany typów kolumn tych definitions historii dla pól tekstowych na MT medium tekst Przepraszam.  
Może by to.  
Stały się jakoś dodałeś kolejne kolumny?  
Czytam dopracowałem ten bo on już był, ale taki trochę niezbyt niezbyt to przesylka.  
Dzisiaj kolejne jakieś tam zgłoszenia czytam, tym mam nadzieję, że tam Lewiatan teraz już.  
Przynajmniej będzie wiadomo co powoduje problem, tak?  
Tyle.

**Przemysław Rogaś** 13:31  
Nie ja robiłem zadania z edytora formularza, tam też było dużo dyskusji z Kamilem tych zadań.  
Kontynuuję kolejne zadania z edytora. Kolejny jest Filip.

**Filip Liwiński** 13:47  
Cześć, to ja wczoraj akcje odświeżania gów. Na systemowych jakieś place order przy pustych tabelach mieszka, poprawki, wyzywano.  
Uprawnienia czyszczenia filtrów i tak poza tym to poprawki na bieżąco te, którymi zgłasza Patrycja na matrycy uprawnień. No i dzisiaj zostało tylko sumie w tych logach systemowych to ujednolicenie wyglądu tych filtrach i tym się zajmę. Basia kolejny.

**Barbara Michalek** 14:19  
Jeśli chodzi o mnie, to.  
Hej, wczoraj zajmowałam się zadaniami na sprawie.  
Spotkanie z modułu raport owego, jeśli chodzi o tych o te raporty systemowe i tej bagi, które gdzieś tam były zgłoszone, jeśli chodzi o dzisiaj, nie wiem czemu mi się tutaj nie wyświetliło, no to będziemy tutaj zadania z priorytetem jeden.  
Na dzisiaj mam zaplanowane z internet testów i z komunikatora i tutaj widzę, że też filtr dla aktywności administracyjnej, więc takie różne tematy Mariusz kolejny.

**Mariusz Piotrzkowski** 15:06  
Wczoraj liczy czasu, zajęło mi ogarnięcie błędu odnośnie pola, Odnośnik czemu cię tytuł sprawy źle wyświetla? No tak zwykle rozwiązanie te było w takiej sytuacji banalne, ale żeby do niego dojść to zrobić 4,5 godziny. Cóż i oprócz tego zaczęłam sobie jeszcze ogarniać temat, da się zmiany logiki, wyświetlania przycisków, akcji. Kiedy zacząłem sprawdzać, jak to wszystko rozplanować sobie, jak to byłoby dobrze zrobić. A odnośnie tego błędu to.  
Wstałem Piotrowi wczoraj.  
Priesta także jakbyś tam miał Piotr chwilę sprawdzić dzisiaj to byłoby fajnie. No i dzisiaj się będę zajmować dalej, tym to wczorajszym nie dokończyłem, czyli tą logiką wyświetlania przycisków na walce. Sprawę to wszystko dzięki.

**Lukasz Bott** 15:53  
Dzięki.  
To chyba wszystko tak wszyscy to ktoś się nie odzywam.

**Marek Dziakowski** 15:59  
Ja jeszcze czy?

**Michal Zwierzchowski** 16:01  
Ja ja sypałem ale nie.

**Marek Dziakowski** 16:05  
No.

**Lukasz Bott** 16:10  
Halo.

**Michal Zwierzchowski** 16:12  
Domu dłużej, ale nie widać, nie wiem czy mógł.

**Marek Dziakowski** 16:12  
Halo.

**Lukasz Bott** 16:17  
No bo już wpisywało się już śmy rozpoczęli więc.

**Michal Zwierzchowski** 16:19  
Nie wiem trochę przed, no ale dobra. Ja wczoraj tak tak, której zdobyłam środowiska widna wiki wrzuciłem nowe wersje, siedzę mną ten tą automatyzacją tego wydania.  
Ee wersji i mam pytanie kiedy wydajemy wersja? No bo kwartał się skończył, więc tą grudniową powinniśmy wydać jako beta.

**Kamil Dubaniowski** 16:46  
Czy ja Janusz, ja myślę, że warto zrobić spotkanie tak no właśnie, bo też wczoraj to jest, przyjąłem, prosiłem. No i trochę tak słabo, że we wrześniu kwali my się, że wydaliśmy wersję czerwcową, więc możliwe, że znaczy możliwe. No trzeba się zastanowić, czy w ogóle chcemy utrzymać tą czerwcową, czy jej nie nazwać wrześniową.

**Damian Kaminski** 16:48  
Znaczy, pogadajmy potem o tym byłaś?

**Michal Zwierzchowski** 16:50  
No to to jest.

**Kamil Dubaniowski** 17:05  
I pominąć czerwca.

**Damian Kaminski** 17:08  
Tak, mieliśmy ten temat dyskusja.

**Janusz Bossak** 17:09  
Przedyskutowania, słuchajcie, bo to jest kilka kwestii tak marketingowo.  
Także pogadamy za chwilę.

**Kamil Dubaniowski** 17:20  
I jeszcze w sumie jeden temat nie wiem, ty Łukasz masz jeszcze dziesiątkę tak jak ja Windowsa.

**Lukasz Bott** 17:26  
Ja dziesiątkę.

**Kamil Dubaniowski** 17:27  
Tak czy czy? No no no bo tam teraz do piętnastego są ostatnie łatki.

**Lukasz Bott** 17:29  
Mam mam.

**Kamil Dubaniowski** 17:35  
Na dziesiątkę, a ja na przykład nie mogę podejść do jedenastki, bo mam za słabego zespołu komputer, więc to Janusz też do ciebie, żeby taki przegląd może tak być mnie od piętnastego października dziesiątka już nie jest wspierana.

**Mariusz Piotrzkowski** 17:47  
Ale mamy dziesiątkę w wersji Enterprise czy w wersji pro, bo w Enterprise jeszcze będzie wspierane przez jakiś czas.

**Lukasz Bott** 17:51  
Nie no mamy mamy te biznesowe tak professional, więc.

**Kamil Dubaniowski** 17:54  
Tak, o k.

**Damian Kaminski** 17:54  
Pro pro.

**Kamil Dubaniowski** 17:57  
No dobrze.

**Piotr Buczkowski** 17:58  
Ja aktualizowałem miesiąc temu.

**Janusz Bossak** 18:05  
No dobrze.

**Lukasz Bott** 18:06  
Mi mi o to się pyta na domowym komputerze, ale to ale tutaj na firmowym to mi się w ogóle nie nie ten nie informuje mnie o tym Windows.  
Jeżeli coś wygaśnie, więc i ciągle na tym, na którym mam dobrze.  
Ale możemy też nie to.

**Piotr Buczkowski** 18:21  
Może też Nie możesz procesora z TPM, gdzie masz tpm? Fakt, Przepraszam tak się.

**Kamil Dubaniowski** 18:22  
Próbowałem.

**Mariusz Piotrzkowski** 18:28  
Teoretycznie da się to obejść, ale nie warto według mnie.

**Kamil Dubaniowski** 18:30  
Tak tak, no widziałem też, no ale nie będę się.

**Piotr Buczkowski** 18:32  
Nie, nie, nie róbcie tego.

**Michal Zwierzchowski** 18:36  
Ja jak coś to mam jakiegoś firmowego do tego chowa jak którego nie używam mogę go odesłać, ktoś może przygarnąć, mogę sprawdzić czy tam się daje do jedenastki zap. Radować.

**Kamil Dubaniowski** 18:48  
No ale jak mówicie, że że wszystko okej? W sensie na temat reprise, no to to nie nie ma tak, bo myślałem, że to ogólnie jakby już kończą wsparcie.

**Mariusz Piotrzkowski** 18:56  
Znaczy, to zależy sobie, bo nie wiem czy mamy kroczy Enterprise.

**Piotr Buczkowski** 18:57  
Nie, nie mamy, nie mamy.

**Damian Kaminski** 18:59  
My nie mamy Enterprise ów mamy Windows pro professional.

**Mariusz Piotrzkowski** 19:01  
A czyli to?

**Piotr Buczkowski** 19:01  
Mamy to.

**Mariusz Piotrzkowski** 19:06  
Na przykład, by zobaczyć, czy będą jeszcze jakieś, co robić, czy nie, to pewnie będzie widać.

**Damian Kaminski** 19:09  
No dobra, słuchajcie, to też nie jest tak, że to piętnastego nagle jest jakieś totalne odcięcie, no to te łatki nie wychodzą co godzinę. Te komputery będą działać, po prostu trzeba to w tym roku garnąć i tyle.

**Piotr Buczkowski** 19:09  
Nie będą nie będą.

**Lukasz Bott** 19:13  
No tak i komputerze nam było.

**Janusz Bossak** 19:16  
Już przestanie.

**Piotr Buczkowski** 19:19  
Pytanie, czy na przykład lemon pro nie ustawili jakieś blokady?

**Kamil Dubaniowski** 19:25  
Znaczy ja odpalałem tą aplikację do weryfikacji od Microsoftu, no to mi wyszło, że mam za słaby procesor na tej.

**Damian Kaminski** 19:36  
Serio?

**Piotr Buczkowski** 19:36  
Niestety tylko wymiana.

**Damian Kaminski** 19:37  
Coś tu?

**Kamil Dubaniowski** 19:38  
No ja mam 7 lat ten komputer.

**Damian Kaminski** 19:41  
A o k.

**Janusz Bossak** 19:41  
To Kamil trzeba zgłosić za grillujemy sprzęt no bez przesady.

**Michal Zwierzchowski** 19:48  
No to mowia jak ktoś ma nowsze, bo ja dostawałem jak Krzysztofem do pracy, czy on jest no 5 lat będzie miał.

**Piotr Buczkowski** 19:53  
Oj to.  
To to wątpię, może nie wątpiłem.

**Janusz Bossak** 19:56  
To też może być taki już ledwo na pograniczu wytrzymałości.

**Piotr Buczkowski** 19:58  
Tak.

**Michal Zwierzchowski** 20:01  
No możliwość praw sprawcy ci się.

**Janusz Bossak** 20:04  
To odpal go i zobacz sobie.  
Dobra, słuchajcie, widzę wszystko działam jakoś.  
Ja na razie się, że tak powiem wdrażam spowrotem do pracy bo.  
Prawie 1,5 tygodniu przerwy.  
Dość ciężko to idzie.  
Myślę, że dam radę. Właśnie tutaj próbuje odkopać z tych maili i tak czytam, że tutaj Marek do ciebie bardziej tam z tym numerem do Stanów Zjednoczonych w smsapi już jest uruchomione.

**Marek Dziakowski** 20:38  
O k.

**Janusz Bossak** 20:38  
Także powinno działać, bo to nawet pis napisali, że nasz ruch został już Zarejestrowany na terenie USA i Kanady.  
Czyli od nas wychodzący jakie się zmysły, no i tyle mamy jakiś tam numer dziwny 1, 8, 8, 8 i coś tam, ale byłem powiedzieli, że to my nie musimy nawet go znać i nie musimy mieć po naszej stronie robić także to.  
Wszystko już działa.  
No dobra.  
Yy to NG to też nie wiem co to jest tam dzisiaj w kalendarzu.  
Znaczy wiem ogólnie co co jest tam w mg, ale.

**Kamil Dubaniowski** 21:15  
Nie wiem jaki jest cel tego spotkania, bo jak wyjdzie jakaś prezentacja no to ja nie miałem takiej informacji. Mi Lucyna powiedziała, żebym przyszedł, bo mogą się pojawić jakieś pytania i poszła na urlop. Pisałem dzisiaj do Kamila, czy on coś tam pokazują? Powiedział, że on nic nie wie.

**Janusz Bossak** 21:29  
No super, no może spotkajmy się szybko z Kamilem.  
Gdybyśmy wiedzieli, jaki jest w ogóle Plan tego działania tego spotkania.  
Patrz tu jest jakieś w ogóle?

**Kamil Dubaniowski** 21:40  
Nie ma agentów.

**Janusz Bossak** 21:41  
Nie ma agendy nawet nie.  
A to po ich stronie jest tam kursy, cała masa ludzi nie.  
Gdy raz 2345678 osób po ich stronie jest.  
No dobrze, dobra, teraz musimy to ogarnąć.  
Dobra, słuchajcie, to miłego i na pewno będziemy się słyszeć widzieć, a jeszcze tak międzyczasie to tutaj próbowałem się zalogować, to wam pokażę.  
Nie wiem o takie szczęście na błędy na pierwszym wejściu 2 obrazki.  
Na tej stronie gdzie wybieram tak nie było a teraz jest.

**Mariusz Piotrzkowski** 22:28  
Możliwe, że mamy ustawione to samo zdjęcie i na wf.

**Janusz Bossak** 22:32  
No.

**Mariusz Piotrzkowski** 22:33  
Filmowych jako logowanie i jako logo strony, więc dlatego, bo jedno to jest logo strony, a drugie to jest alternatywa dla tekstu, może firmy.

**Janusz Bossak** 22:37  
No.

**Damian Kaminski** 22:40  
Ale tak nie było.

**Janusz Bossak** 22:40  
Ja to ja to ja wiem, że tak jest, że mamy 2 obrazki ustawione i muszą być 2 obrazki ustawione, ale w tym miejscu się wyświetlał jeden z nich nie wiem czy ten mniejszy czy ten większy, ale jeden a teraz się wyświetlają 2.

**Mariusz Piotrzkowski** 22:42  
Mhm.  
To trzeba by zrobić tak, że jeżeli zamiast tekstu jest obrazek na stronie logowania, wtedy tego jednego się nie wyświetla, wtedy tak, by trzeba zrobić według mnie.

**Janusz Bossak** 23:01  
No trzeba tak zrobić jak było, no bo to jeszcze tydzień temu było dobrze.

**Kamil Dubaniowski** 23:04  
Tak co się zmieniło, no bo my zawsze mieliśmy te 2 i większość klientów tak będzie miał.

**Janusz Bossak** 23:10  
O tym mogę tydzień temu było dobrze.  
Przed urlopem, a po urlopie czyli tu nie wiem jak tam była 9.

**Mariusz Piotrzkowski** 23:15  
Ale też w tym nowym interfejsem było dobrze.

**Janusz Bossak** 23:19  
Z tym interfejsem było dobrze.

**Mariusz Piotrzkowski** 23:21  
A no to nie wiem co się zmieniło, no to to to to nieważne.

**Janusz Bossak** 23:26  
No także o tym mówię, no bo próbuję tu wejści pierwszy obrazek, jakimi się pojawia już jest błędem, nie?

**Michal Zwierzchowski** 23:33  
Ja będę dzisiaj aktualizował strefę ręce jak jakąś poprawkę ma być to to już byłyście, zbuduje i wieczorem zaktualizuję, bo i tak planowałem aktualizować.

**Janusz Bossak** 23:47  
To ciekawe, bo wydaje mi się, że to była ta sama wersja 96.  
A jednak jest inaczej.

**Michal Zwierzchowski** 23:54  
No no ostatni raz, bo chyba aktualizowałem piątek wtedy właśnie chyba od poniedziałku na rynku, więc chyba w piątek włosów.

**Damian Kaminski** 24:02  
Znaczy mogło być też tak, że ten logo on login page czy nie było zdefiniowane?

**Janusz Bossak** 24:02  
Panno.  
Było było, było takie duże, było było dobra, słuchajcie, idziemy oglądać to dobra, nie, nie chcę was tu wszystkich trzymać.

**Damian Kaminski** 24:13  
Było.  
No i ja.

**Janusz Bossak** 24:21  
Także działajmy.  
Trzymajcie się na razie wujka.

**Adrian Kotowski** 24:29  
Dzięki cześć.

**Janusz Bossak** zatrzymano transkrypcję