**Transkrypcja**

12 grudnia 2025, 09:04AM

**Janusz Bossak** 0:15  
No i tak się zastanawiam czy jesteście Damian nie mamy, ale.

**Lukasz Bott** 0:19  
Damiano dzisiaj nie ma, no z kamieni jeszcze dołączy.

**Janusz Bossak** 0:27  
No dobra, słuchajcie, bo to jak wczoraj stanęliśmy trochę pogadali pytanie czy jest co omawiać jeśli chodzi o planowanie tego następnego sprintu, bo kwestia ludzi i terminów.  
Świąt i tak dalej.

**Lukasz Bott** 0:42  
Nie no tutaj.

**Janusz Bossak** 0:43  
Damian jesteś.

**Damian Kaminski** 0:45  
Jestem, ale tylko.

**Lukasz Bott** 0:48  
No ile?

**Damian Kaminski** 0:48  
To nie Jestem, bo dziewiątej już jedno spotkanie godzinne zaliczyłem.

**Janusz Bossak** 0:52  
No ale ty miałeś dzisiaj wolne, nie czy masz wolne?

**Damian Kaminski** 0:54  
No ma wolne, no ale tam trzeba było popchnąć to znaczy ja tylko dopowiem, że.

**Janusz Bossak** 0:56  
To idź kurde wolno i się.

**Damian Kaminski** 1:01  
Zostawcie jakąś przestrzeń na pewną Piotra.  
Ja powrzucam dzisiaj albo jutro albo w poniedziałek najpóźniej rano jeszcze jakieś tam tematy z takich.  
No właśnie bagów.  
Zaraz najwyżej wam jeszcze może kamilo i tu podeślę co co jest, co dostałem w międzyczasie wczoraj, powiedzmy czy przedwczoraj od.  
Klientów to trzeba zaopiekować.

**Lukasz Bott** 1:27  
Jeżeli chodzi o piotrka, to jeżeli chodzi o Piotra, to Piotrek przyszły tydzień jest.

**Damian Kaminski** 1:27  
No i ty.  
No.

**Lukasz Bott** 1:32  
Tak no jeszcze.

**Kamil Dubaniowski** 1:32  
Czy ogólnie przyszły tydzień możemy planować normalnie? Tak tak uważam, bo tam nie ma potencjalnie tylko Marka od połowy tygodnia i ty.

**Lukasz Bott** 1:36  
Tak, bo większość składu jest.  
Tak piotrka nie ma wszyscy 2 dni przedświąteczne, potem do sylwestra jest i chyba deklarował, że chce wziąć te stycznia.  
Aby drugi tam 5 stycznia tak też wolne wypadają po nowym roku i przed 3 królami n.  
Więc.

**Janusz Bossak** 2:00  
No właśnie, a ten sprint bo teraz jest sprint, który się zacznie piętnastego.

**Lukasz Bott** 2:04  
Teraz jest czterdziesty dziewiąty się, skończy pięćdziesiąty. Pierwszy zaczyna się w poniedziałek.

**Kamil Dubaniowski** 2:10  
No i to liczmy, że on trwa tydzień, bo tam na ten drugi tydzień nie ma praktycznie nikogo. Aktualnie zostaje tylko okrzemek rozwija się.

**Lukasz Bott** 2:10  
I.

**Kamil Dubaniowski** 2:17  
Na te 2 dni przed świętami?

**Janusz Bossak** 2:20  
No tak.

**Lukasz Bott** 2:20  
No tak, ale no numeracja wynika z numerów tygodni kalendarza. Tak no.

**Kamil Dubaniowski** 2:23  
Tak, tak, tak, tak, tak, tak, tak jakby mówię, że ten screen planujemy tak naprawdę na tydzień.

**Janusz Bossak** 2:25  
Tak.  
No znaczy tak jakby połówka sprintu nie.  
No dobra, no tak, tak trzeba to robić.

**Damian Kaminski** 2:36  
Znaczy tutaj wam wrzucę, bo ja to miałem na inwestycje gate, ale ja to zbadałem, potwierdziłem i w zasadzie.  
Po części moja rola tu się skończyła, bo ja nic więcej pewnie nie ustalę. Chłopaki nie są w stanie tego odtworzyć. No ja też nie byłem i.  
Mówiąc wprost, nie wiem, co tu jest nie tak, ale temu musi się przyjrzeć albo Marek albo Łukasz.  
Dobrze wam wysłałem, nie Przepraszam, nie to nie, to, nie, to, nie to.  
Ee Jeszcze raz tamto to jest tylko do zaopiekowania przez reaktor owców to ja przygotuję to dla Filipa.  
Ale.  
To 22.  
Czyli po prostu z jakiegoś powodu nasze podpisy zaczęły się nakładać, tylko, że zaczęły się nakładać tylko w.  
Mm w polpharmie.  
I w zasadzie ani ja, ani tutaj koledzy z wdrożeń nikt nie jest w stanie tego odtworzyć.  
A u klienta to występowało czy też nawet występuje tak?

**Lukasz Bott** 4:07  
To jeżeli miałby to Marek dostać do analizy, to dzisiaj i chyba tam.  
Poniedziałek, wtorek, bo on potem jakoś urlop większy.

**Damian Kaminski** 4:19  
No nie wiem czy Marek, jeśli nie Marek, to potencjalnie Łukasz Łukasz zajmował się tymi też przesunięciami. Nie wiem czy tu jest 100% potwierdzona korelacja, że to jest teraz Center, że że powodem jakimś tego jest teraz Center, no.  
W zasadzie nie byliśmy w stanie tego odtworzyć.

**Janusz Bossak** 4:51  
No.  
To jest to, co wrzuciłeś, nie?

**Damian Kaminski** 5:23  
Tak, to co teraz wróciłem 22, tak, tak, tak.

**Janusz Bossak** 5:26  
Z woli z racji podpisów.

**Damian Kaminski** 5:29  
Po prostu ten podpis fizycznie jest tylko sama wizualizacja są 2 podpisy w tym samym miejscu.  
Powiem tak najbliżej według mnie jest temu tematowi do tego tematu łukaszowi, bo to Łukasz jako ostatni według mojej wiedzy przerabia.  
Są to.  
Wyliczanie to robiliśmy przy okazji Orlenu.  
Bo tam.  
Wydaje mi się, że wystąpił problem z tego co kojarzę to to było spowodowane.  
Biblioteką.  
Że nagle biblioteka zaczęła.  
Inaczej.  
Definiować miejsce odłożenia tej faksy milki, że.  
Jakoś tylko to było już jakiś czas temu nie wiem, że 3 4 miesiące temu, że wcześniej było to tak, że to było liczone jakoś powiedzmy od lewego Dolnego rogu, a nagle.  
Zaczęło być liczone od powiedzmy lewego górnego rogu i to też nie pamiętam, czy to był kontekst samego samej faksy milki, czy to był kontekst powiedzmy takiej siatki kartograficznej dokumentu, bo może i bo albo jedno, albo drugie, czyli albo zmienił się układ współrzędnych samego dokumentu.

**Janusz Bossak** 7:02  
Czyli.  
Czy?

**Damian Kaminski** 7:04  
Mhm.

**Janusz Bossak** 7:04  
Że to w ogóle jest dziwna sytuacja, bo to wygląda.  
Dziwnie, bo ten pierwszy podpis.  
Marty rostek.  
Czy pierwszy wizualne nie chociaż jest na tej liście po prawej stronie występuje jako trzeci, to on ten na żółto zaznaczone on wygląda inaczej, znaczy ma ten ikonkę ołówka i.

**Damian Kaminski** 7:32  
A modi to jest amo dietowy.

**Janusz Bossak** 7:34  
No a ten obok Tadeusz brzeski to jest jakby lekko wyżej i trochę inaczej nie i potem w tym drugim obrazku.

**Damian Kaminski** 7:44  
Tadeusz brzeski to jest.  
Yy to jest teraz.  
Rozumiesz, że to są inne źródła nanoszenia tych podpisów?

**Lukasz Bott** 7:58  
Dlaczego?

**Damian Kaminski** 7:58  
Lewy to jest według to jest lewy to jest wam modlicie i według.  
Zdefiniowanego szablonu faksy milki w modlicie?  
A prawy to jest.  
Już naniesiony Center.

**Lukasz Bott** 8:14  
To nie może być dokument, to tak pozwalamy, że.

**Janusz Bossak** 8:15  
A nie może być tak samo znaczy, słuchajcie, no to trochę znowuż Jestem konfi ost tak powiem, bo.  
Obie te rzeczy my robimy.

**Damian Kaminski** 8:28  
Masz rację i no też miałem ostatnio przemawia zresztą nie w ostaw wczoraj miałem to przemyślenie.

**Janusz Bossak** 8:30  
To.  
Dlaczego? Dlaczego one wyglądają i dlaczego to nie jest jeden mechanizm? Ja rozumiem, tu jest Trade Center, tu jest samo lit.  
Teraz Center jest dotnet korze napisane tu jest coś tam nieważne.  
Ale do jasnej za przeproszeniem cholerki.  
Czy my nie możemy tego zrobić identycznie i żeby jedno z drugim było nazwijmy to kompatybilne? Znaczy, że jak tamten mechanizm nałożył podpis, to ten mechanizm nałoży obok tamtego podpisu idealnie tak samo.

**Damian Kaminski** 8:50  
Masz rad?  
To znaczy.  
Tak powinno być domyślnie.  
I teraz jak klient sobie to zażyczy zmienić to ma taką opcję, ale domyślnie zgadzam się z tobą, że powinny być te same wielkości czcionek, te same wymiary tego, żeby to jak dajemy template no to ktoś patrzy i mówi, no to zrobił jeden system, a nie że o kurczę tutaj grubo i w jednym ma modlicie, że ta ma modlicie i powiązanym teraz Center to to każdy podpis wygląda na swoją modłę.

**Janusz Bossak** 9:21  
Dokładnie.  
Tak znaczy.  
Mogłoby tak być trochę zo powiedziałeś, że teraz senter daje.  
Minimalnie inaczej.  
Na przykład ma jakieś tam, nie wiem tło albo cokolwiek.  
Ale mi chodzi bardziej o tą rameczkę o to, że tamten jest zupełnie do dołu, ten drugi jest jakby lekko wyżej. O to mi chodzi tak natomiast to, że.

**Damian Kaminski** 10:05  
To to znaczy.  
W tras Center, tak jak tutaj to.  
Ty wskazujesz?

**Janusz Bossak** 10:14  
No nie.

**Damian Kaminski** 10:15  
Dobrze mówię.

**Janusz Bossak** 10:16  
No nie.  
Znaczy.

**Damian Kaminski** 10:19  
Wskazujesz?

**Janusz Bossak** 10:20  
Bo no nie znaczy są opcje, że wskazujesz.

**Damian Kaminski** 10:26  
Zawsze wskazujesz chyba.

**Janusz Bossak** 10:26  
Ale jest opcja chyba.

**Damian Kaminski** 10:29  
Jeśli jeśli możesz, to znaczy tak, jeśli nie ma karty podpisów, to to nie mamy do myśl, to znaczy inaczej, jeśli nie ma karty podpisów, tak, to no.

**Janusz Bossak** 10:30  
No to ja już się pogubiłem.  
No i jest.  
No jest Damian jest.

**Damian Kaminski** 10:42  
Co jest?

**Janusz Bossak** 10:42  
Jeżeli 4 osoby mają się znaczy, tak mi się wydaje. Kurde, już sam zacząłem. Widzieliście również brak dokumentacji.

**Damian Kaminski** 10:47  
Nie wam modlicie wam modlicie?  
Powiedziałbym tak w tras Center, jeśli nie ma karty podpisów, to to wskazujesz, ale.  
Domyślne podpowiedzenie przestrzeni powinno być na tej samej wysokości od dołu dokumentu co domyślne ustawienie wam modlicie? A prawdopodobnie nie jest.

**Janusz Bossak** 11:12  
Zaraz to sprawdzę.  
Mam wczoraj właśnie na inne potrzeby.  
Ściągnąłem tras Center sobie.  
Kod.  
Mam tutaj teraz ten.  
I zaraz się go zapytałem.  
Przyjemne.  
Się tutaj będzie działo, zaraz napiszę.  
No dobrze, no może tak jest jakoś, no ale widzicie to znowuż jest kwestia dokumentacji nie no bo pytanie dlaczego ta osoba położyła ten podpis tak nisko, tak znaczy.

**Damian Kaminski** 12:31  
Ale teraz ten tak podpowiedział.

**Janusz Bossak** 12:35  
Nie wiem właśnie dobra, ale.  
Co tu jest problemem?

**Damian Kaminski** 12:38  
Powrócimy do tego w przyszłym tygodniu domyślny podpis o modlicie to też było przecież zmieniane i tak dalej wygląda. Mogę wam wrzucić w ten sposób?  
Że imituje ścieżkę, imituje taki podpis odręczny, a teraz senter tego nie robi, chyba że właśnie wybierzemy, że chcemy tak jakby podpisać odręcznie. No i.  
I nie mamy tego spójnego i to według mnie nie jest teraz łatwe, żeby to uspójnić, bo zaraz mogą być w zależności od tego, gdzie będziemy chcieli. To uspójnić mogą być jakieś protesty w związku z tym.  
Więc może powinniśmy to, nawet jeśli nie spóźniamy to.  
Dla wszystkich przyszłych klientów to przynajmniej po stronie mod'a ten sam sposób zrealizować.  
Czyli zastosować jakąś domyślną wartość, bo tutaj według mnie w trans centry arial.  
A to co wam wysłałem tutaj, to to tu są te tak zwane kapita liki chyba to się tak nazywa, czyli te.  
Końcóweczki do literek no to jest po prostu niespójne, a według mnie przynajmniej w tym zakresie powinniśmy to jakoś uspójnić.

**Janusz Bossak** 13:54  
Znaczy wiecie, ponieważ no jest z tym trochę problemu, to.  
No znaczy chodzi mi o to, że takie jednostkowe naprawianie jak teraz szukanie gdzieś tam przyczyny. No pewnie trzeba poszukać tam dla tej pory farmy, no bo to jednak ważny klient.  
Jeszcze.

**Damian Kaminski** 14:11  
I to jeszcze nie jest produkcyjne. Nie to na razie chłopaki znaleźli na testach, bo jak wejdzie produkcyjnie to będą protesty.

**Lukasz Bott** 14:19  
To przynajmniej tyle dobrze.

**Janusz Bossak** 14:20  
Ale na testach, ale na testach amo dita czy na testach?

**Damian Kaminski** 14:20  
Będzie z kolacji.  
Na testach w polpharmie, czyli szykują jakiś proces i to na razie jest jeszcze na etapie wdrożeniowym tak testowały i pojawiły się takie problemy, ale jeszcze to nie jest proces uruchomiony.

**Janusz Bossak** 14:38  
Czy dobrze by było wiedzieć dokładnie jak ten scenariusz to jest to wygląda.  
Co się dzieje po kolei?

**Damian Kaminski** 14:44  
No ja bo.  
My badaliśmy ten temat, bo ja walczyłem i sam robiłem testy, zanim puściłem to do klienta po stronie Orlenu w przyszłym tygodniu po prostu możemy się z Łukaszem tam złapać i i zacząć to testować, bo wiem, że w orlenie nam to.  
Udało się wyprostować, działa to dobrze.

**Lukasz Bott** 15:05  
Ale to w ogóle nie były jakieś zmiany, czy po prostu konfigu?

**Damian Kaminski** 15:08  
Wam modlicie?  
W sensie nie w orlenie były zmiany w modlicie, tylko wam modlicie? Były zmiany w związku z noszeniem podpisów, a to było związane.

**Janusz Bossak** 15:10  
Że właśnie mi chodziło o to.

**Damian Kaminski** 15:21  
Według mnie z tego tylko to tak jak mówię kilka miesięcy temu, to było nagle zrobiliśmy update takiej biblioteki i trzeba było na nowo wyliczać.  
Poprawność wskazywania miejsca, bo tam się rozjechały nam te te układania podpisów.  
Zmienił się układ współrzędnych tak, to ogólnie nazwijmy ja nie pamiętam w tym momencie trzeba było Łukasza dopytywać, czy samego tego, jaki punkt faksy milki określamy, czy cały układ taki kartezjański powiedzmy kartki tak, czyli że zmienił się 0:00.  
Bo on był, wiem, że albo na poziomie faksy milki, albo na poziomie dokumentu po prostu ten punkt się zmienił. Przewędrował z górnej z górnego rogu do Dolnego rogu.  
I to było już to był skutek z tego, co Łukasz mówił samej biblioteki.  
Którą wykorzystujemy do tego?

**Janusz Bossak** 16:13  
Jest.  
Tutaj ten przeanalizował i mówi, że mamy takie coś taką funkcjonalność jak inteligentne pozycjonowanie nowego podpisu. System automatycznie znajduje wolne miejsce dla nowego podpisu, unikając nakładania się z istniejącymi.

**Damian Kaminski** 16:21  
Tak, tak, to mamy dokładnie, tak.  
Tak i powinno to działać, a tu nie zadziałało.

**Janusz Bossak** 16:30  
I to jest coś tutaj?  
Jakieś tam kawa, fragment kodu mi tutaj, ale pod tym zaraz piszę coś takiego jakie jest unikalny nazwy pól podpisu system generuje unikalny nazwy pól dla każdego machanie też jest pola w podpisie by uniknąć konfliktów o k.  
No to trzeba jeszcze tutaj dać mocniej do przeanalizować żeby.  
Znaczy, pierwsza rzecz, to jest właśnie stwierdzenie i bycie świadomym tego, po której stronie jest błąd.  
Czy błąd jest po stronie tras Center?  
Czy błąd jest po stronie?

**Damian Kaminski** 17:09  
Nie.  
Nie, nie, nie według mnie po stronie to jest po stronie morita, bo to.

**Janusz Bossak** 17:10  
Samowita.

**Damian Kaminski** 17:14  
Tutaj zobaczcie, Katarzyna i Marta to były podpisy.  
To były podpisy, aha.  
Dobra, w sumie to nie wiem dobra, nie będę się upierał, że mam rację, bo nie mam pewności.

**Janusz Bossak** 17:30  
Według mnie to wszystko poszło przez.

**Damian Kaminski** 17:33  
Mogło być w trans centrum mogło być w modlicie? Nie wiemy tego na podstawie tego screena.

**Janusz Bossak** 17:35  
Znaczy dlatego.  
Dlatego ja bym prosił od polpharmy.  
Albo od kogoś, kto to w tej pory farmie testu.

**Damian Kaminski** 17:44  
Ja poproszę tu, żeby chłopaki to dokładnie opisali jeszcze.

**Janusz Bossak** 17:46  
Ale dokładnie tak chodzi o scenariusz cały.

**Lukasz Bott** 17:50  
Krok po kroku.

**Janusz Bossak** 17:51  
Że dokument?

**Damian Kaminski** 17:51  
Mhm, tak tak, jaki podpis, w którym miejscu, kiedy wysłane do tras Center, kto podpisywał w trans Center i tak dalej.

**Lukasz Bott** 17:54  
I kto i kto tak to gdzie kiedy?

**Janusz Bossak** 17:56  
Od momentu, kiedy dokument jest pusty niepodpisany, to chcę mieć krok na przykład dokument jest podpisywany wam modlicie? Na przykład mechanizmy masowych podpisów, to ma być napisane, albo jest podpisywany bezpośrednio z pola formularza. To ma być napisane bardzo dokładny scenariusz, bo każda rzecz może mieć wpływ.  
Na przykład to, że jest podpisywane właśnie masowo.  
Albo że jest nie podpisywany marcowo tylko każdy osobno i co co się dzieje potem tak czy następne podpisy są nakładane w amo diecie, czy już teraz jest wysyłany to teraz Center? Ile osób jest do podpisania w teraz Center? Jakimi typami podpisów mają, żeby pełen scenariusz był do odtworzenia? Tak.

**Damian Kaminski** 18:44  
Mhm.

**Janusz Bossak** 18:45  
Były takie wiecie powiedzenie, że no, bo tutaj się podpisy nakładają, no.  
Tego scenariuszów scenariuszy może być co najmniej kilka do tego, żeby doprowadzić do tej sytuacji, więc musi być bardzo precyzyjny scenariusz, w którym następuje ten błąd.  
Skontaktujcie też trudno właśnie prześledzić, w którym miejscu to jest.  
No dobra, no to niech to.  
Nadaje się na przyszły tydzień do naprawiania, tak, jeżeli będzie Marek czy Łukasz.

**Damian Kaminski** 19:29  
Dobra, ja w sumie, ze sugeruję, że jeśli to jest odtwarzany błąd po stronie klienta to po prostu niech zrobił spotkanie z osobami zainteresowanymi niech nagrają nawet.

**Janusz Bossak** 19:39  
Dokładnie po kolei kroki, które się wykonują, jeżeli klient wie, że w takiej sytuacji to się nakłada i to jest powtarzalne, no to jest jakby najprostsza sytuacja, tak.  
Boże, jak to będzie losowo, że przy tych samych krokach przy tych samych czynnościach raz się nałoży, raz się nie nałoży.

**Damian Kaminski** 19:59  
Mhm, dobra, służ służ nie no dobra, ja muszę kończyć niestety, bo muszę uciekać, więc miłego dnia wam życzę.

**Janusz Bossak** 19:59  
To to będzie gorzej.  
No hejka.

**Damian Kaminski** 20:09  
Cześć.

**Janusz Bossak** 20:15  
No dobrze.

**Lukasz Bott** 20:19  
Jeżeli będziemy mieli, jeżeli będziemy mieli scenariusz do tego dokładne, to Łukasz Borowski może się tym zająć, bo Łukasz zrobił te integracje z kurierami z firmami kurierskimi dla lotu.

**Janusz Bossak** 20:19  
Co mamy jeszcze?

**Lukasz Bott** 20:30  
Przetestowanie będzie troszkę w boju tak no bo.  
Dami dla ups, a nie mamy środowiska testowego.

**Janusz Bossak** 20:38  
O k.

**Lukasz Bott** 20:38  
Więc musimy niestety.

**Janusz Bossak** 20:41  
To dobrze słyszeć, że że jest to zrobione.  
Natomiast tutaj jeszcze wracając trochę do tego tematu, ale to oczywiście nie w tym sprincie, a w tym momencie następnym.  
Pięćdziesiątym pierwszym to trzeba po prostu naprawić to dla polpharmy.  
Natomiast ogólnie rzecz biorąc warto by było się tym mechanizmom przyjrzeć pod kątem właśnie takiego.  
Ujednolicenia.  
Uspójnienia różnych rzeczy.  
Ale to trzeba po prostu taki mini projekt zrobić tak przyjrzeć się temu, wydrukować sobie te różne rzeczy, opisać te różne scenariusze.  
To jest ich jednak tam sporo.  
I no i zobaczyć czy coś się da tutaj poprawić, po prostu w tym zakresie, ale to nie jest jakoś tam super pilny temat, tak, że pilne jest na pewno naprawienie tego dla farmy.

**Kamil Dubaniowski** 21:36  
To ja tak jeszcze swoje tematy pytając ten temat z nauki, robimy, że tam Daniel doszliście do porozumienia, że robimy to na swój koszt? Tak w sensie rozumiem.

**Janusz Bossak** 21:47  
No tak, no to to są takie błędy.  
Ja też, że tak rozumiałem, że nauka to trochę tak to odczytywała, że to takie trochę popsuliśmy i teraz.

**Kamil Dubaniowski** 21:56  
O k bo ja to mogę rozpisać już na przyszły tydzień dla przemka, więc pytanie czy czy tak czy jest coś ważniejszego.

**Janusz Bossak** 22:05  
Jeżeli Przemek ma przestrzeń czasową.  
Nie jest zaangażowany w coś, co jest istotne.

**Kamil Dubaniowski** 22:12  
No ma nie wiem jak Damian, czyli ma pracę dla 2 frontendowców repozytorium żeby coś tam Przemek pomógł to ewentualnie to na ten moment ja nie mam nic dla przemka ważniejszego.

**Janusz Bossak** 22:23  
No dobrze, no to jak najbardziej wtedy Przemek może tym się zająć.  
Tylko nie wiem czy tam. Aha no tak, no na liście raportów i procesów to dla przemka, ale na formularzu sprawy.  
To ma pewien Marcin.

**Kamil Dubaniowski** 22:38  
Mariusz też no tak, on jest cały przyszły tydzień, więc też jakby jesteśmy w stanie to kompleksowo zamknąć w przyszłym tygodniu.

**Janusz Bossak** 22:47  
No dobrze.

**Kamil Dubaniowski** 22:47  
Na przemka potencjalnie to co wczoraj tam podrzuciłem zmiana tego panelu do ustawień zachowań pól.  
Mogłoby tak być tak zachowaniami w pewnym stopniu tak pasowały, nawet tak już się przymierzałem tam robiłem zmiany, zrobię to sobie zwizualizować, chodzi o te ustawienia teraz uprawnień, nie zgadzamy się z tą nazwą, więc można by tam pozmieniać ten panel na ustawienia o zachowań.  
Lub te interakcje użytkownika spolem no to już i tak obie moim zdaniem są lepsze niż mamy to co jest teraz.  
To to potencjalnie mógłbym dać te wrzątek?

**Janusz Bossak** 23:22  
No ja tam jakoś mentalnie używałem widoczność, ale to też nie do końca jest widoczność no.

**Kamil Dubaniowski** 23:26  
Też nie do końca no bo jest wymagane. No to nie jest widoczna w sieci.

**Janusz Bossak** 23:29  
Wymagane to tak.

**Kamil Dubaniowski** 23:30  
Jest no ciężko to najwa.  
Nie no to są cechy tego pole jakieś tam.

**Janusz Bossak** 23:35  
Stany może zachowaniem stanem to latek ale no to stan to tak jest bardziej już.

**Kamil Dubaniowski** 23:36  
Stany, Stany.  
Do etapów się kojarzy pewnie bardziej.

**Janusz Bossak** 23:44  
Znaczy nie, no tak jest maszyna Stanów tak, no to masz różnych Stanach, ale dla zwykłego zjadacza, że tak powiem word flow to niekoniecznie będzie rozum.  
Statusem też.

**Kamil Dubaniowski** 23:56  
Czytam matryce zachowań.  
No to trochę już ciężko skojarzyć to co dalej.

**Janusz Bossak** 24:01  
To też, ale wiesz matryca zachowań to znowu już.  
No może być kojarzona, że co się ma zachowywać, jak się zachował Użytkownik.

**Kamil Dubaniowski** 24:09  
No jesteśmy w ustawieniach formularza, czyli matryce zachowań no formularza, więc jakiś sens to ma, no bo ze sterujesz zachowaniem sekcji pól, czyli jest to swego rodzaju matryce zachowań.  
Kol brzmi dziwnie, no to każdy znaczy jak ktoś nie wie to nie skojarzy pewnie o co tam wejdzie, to zobacz.

**Janusz Bossak** 24:31  
No dobra rzecz, to jest jedna jedno słowo tam czy 2 2 słowa nie.

**Kamil Dubaniowski** 24:37  
Tak, no ale trudno coś sensownego to zaproponować przez to, że to są takie różne.  
Siebie rzeczy, no bo ukryte nie ukryte, no to łatwo jakby tylko tym się sterowało, ale modyfikacja odczyt wymagalność w jednym no to ciężko nazwać to jednym słowem.

**Janusz Bossak** 24:59  
A to, że też się podpytam jakieś tam ja już na ten temat.

**Kamil Dubaniowski** 25:01  
Próbowałem i ja i Przemek, no to odpowiedział te zachowania.  
Jak go tam więcej dopytywałem, no to rzucał te co my już mieliśmy uprawnienia, dostępność.  
Więc ten mądrego nie wymyślił w momencie, kiedy zacząłem trochę po angielsku, no to pojawiło się to słowo związane z właśnie interakcją. No to to mi gdzieś tam.  
Zaświtało są można próbować jeszcze go tam po angielsku może znajdzie jakieś lepsze i wtedy przełożyć to na polski, ale.  
Gdzieś tam widziałem, ktoś wrzucał zestawienia na linkedinie rze.  
Jesteśmy go w topce, że po polsku najlepiej właściwie czat tam rozmawia.

**Lukasz Bott** 25:48  
Co? A że że język polski jest dla dla tak dlatego dla.

**Kamil Dubaniowski** 25:49  
Że ja jakby najlepiej to tak wysoko.

**Janusz Bossak** 25:53  
Tak jest najbardziej precyzyjny, no.

**Lukasz Bott** 25:56  
Jest dosyć precyzyjny, tak?  
Podejrzewam, że przez to, że mamy.  
Rzeczowników i tym podobnych rzeczy no.

**Janusz Bossak** 26:05  
No tutaj, czy pit 5 2 mówi dostępność pola?

**Kamil Dubaniowski** 26:11  
No też też o tym jakby.  
Myślałem znaczy znowu ja to wykluczyłem przez tą dostępność związaną z cg, bo mi się to jakoś tam, ale to może przez to ja w temacie byłem i się to jakoś kojarzy bardziej stąd dostępnością.

**Lukasz Bott** 26:22  
Spaczenie.

**Janusz Bossak** 26:24  
Dostępność pola edytowalne tylko do tego, bo ja specjalnie mu zakryłem tą część zdania nie napisałem mu zdanie.  
Naszym edytorze formularza mamy możliwość ustawienia w nawiasie. No właśnie czego?  
Dla pól, dzięki czemu pole jest wymagane do odczytu do edycji ukryte no no i on wymyślił, że to najlepiej pasuje mu.  
Dostępność nie.  
Alternatywy są tryb pola.  
W stan pola.  
Uprawnienia pola.

**Kamil Dubaniowski** 26:56  
No tryb też mi gdzieś tam. No to to wszystko co powtórzył ja mu dałem bez screena po prostu prąd do wymieniając jakie może przyjmować pole cechy jak on by to nazwał, więc bardzo podobnie też nie miałem żadnej jawnej aktualnie używanej nazwy, ale ten tryb pola no pole w trybie edycji pole w trybie odczytu, pole w trybie ukrytym. No to jest takie powszechnie używane, nawet nie mówi się także w pole, jest w jakim?

**Janusz Bossak** 26:57  
No i zachowanie Polaka czwarte.  
To też jest o k. Nie?

**Lukasz Bott** 27:21  
Ja.  
Tak, ja ja ja ja czasami to nawet w jakiś tam dokumentacji, że ten tak używam w trybie do odczytu.

**Kamil Dubaniowski** 27:29  
Matryca trybów też nie brzmi dobrze. To wszystko przez tą matryce.

**Lukasz Bott** 27:31  
Którym żeby żeby nie trybików?

**Janusz Bossak** 27:36  
No właśnie. A masz matrycę czego?  
Dostępności.

**Kamil Dubaniowski** 27:38  
Uprawnień aktualnie.  
Te zwykle.

**Janusz Bossak** 27:41  
No uprawnień.  
Ja bym miał zmienił na matrycę dostępności pól.  
I to użyłbym tą dostępność pola, tak?

**Kamil Dubaniowski** 27:54  
Mhm.

**Janusz Bossak** 27:54  
Bo jest ukryte nie, czyli jest niedostępne.

**Lukasz Bott** 27:58  
Więc niedostępny.

**Janusz Bossak** 28:03  
No ale to jest dostępność w trybie tak?  
No bo właściwie to jest takie połączenie trochę i dostępności i trybu, no bo albo jest dostępna albo nie, a jak jest dostępne to jest.  
W trybie takim, że jest edytowalne do odczytu albo wymagane nie.  
Więc znaczy ten tryb pola też mi się podoba, ale matryca trybów już by było słabo, nie.

**Kamil Dubaniowski** 28:25  
Tak tak dziwnie.  
Dobra, kombinuję jak to połączyć, ale ten tryb myślę, że to jest chyba naj.  
Trakcje też mogą ludzie dziwnie inaczej kojarzyć.  
Nie wiem też, jaką ikonę do tej akcji wtedy zabrać, bo teraz mamy oczko, no więc wszystko związane z uprawnieniami to oczko, to tego też nie pasuje za bardzo szczerze mówiąc, no daliśmy, bo nazwa pasowała jak używane aktualnie.  
Ale dobra to to. To jest coś, co też potencjalnie chciałbym na przyszły sprint, bo tam Przemek pewnie te naukowe rzeczy gdzie nie ogarnie.  
I te pola puste, więc to są takie 3 tematy, które ja mam na ten moment te pola puste, to właściwie koncepcyjnie jeszcze nie mam na to pomysłu, bo tam wyszło jeszcze to, co Damian wykrył, że zmieniamy te nazwy. Ja podtrzymuję zdanie danie Damiana, że nie powinniśmy w to ingerować, zwłaszcza serwis, jak tam wejdzie i zacznie przestawiać pola, a my po zmieniamy nazwy tych pól pustych, to może mieć duży wpływ na na reguły, które już są napisane, bo bo odwołujemy się to to jest 100%, że odwołujemy w kodzie reguł do tych pól pustych czas.  
Właściwie najczęściej po to te pola puste tworzymy tak, żeby właśnie w momencie leży na jakimś etapie coś ukryliśmy, żeby zapełnić tę lukę. No to tworzy się pole puste, które na tym etapie mam być warunkowo dostępne, a na innych nie albo jak jakieś pole dynamicznie chowamy, to często trzeba wstawić gdzieś tam w jakimś miejscu formularza pole puste, żeby nam się schody nie porobiły, więc warunkowo odnosimy się do tych pól w regułach pustych.  
Ja wiem, że koncepcja jest zmiany tego tak to dalszy Plan, żeby robić takie boksy, żeby wtedy te schody się po prostu nie tworzyły. No ale mamy aktualnie tak jak mamy i to zostanie, więc nie możemy tego popsuć.  
Więc ja wam się takie tematy to nauka, temat tego okna, uprawnień, trybów i temat.  
Tych pustych i to jest element, który jakby zamyka dopieszczamy to jest wydanie.  
Ty edytora graficznego, no i ten.

**Janusz Bossak** 30:30  
To zróbmy tak, żebyś w przyszłym tygodniu z.  
Rynkiem roga siem, ustalcie sobie cel sprintu, wydanie produkcyjne tego edytora formularza już tak na tip top.  
Już, a tutaj jeszcze dalsza moja dyskusja z tym czatem odnośnie tej nazwy jakby do powiek.  
Chciałem jeszcze, że mamy matrycę, która to robi prawnej, no to on powiedział, że jednak ta dostępność będzie najlepsza, bo wtedy masz matrycę dostępności.

**Kamil Dubaniowski** 30:57  
Mhm.

**Janusz Bossak** 31:04  
Nie mieszasz poziomów abstrakcji, tak uprawnienia dostępność i masz spójność pojęciową dostępność pola, matryca dostępności, reguły dostępności, zmiana dostępności w etapie dostępność zależna od etapu. I to jest wtedy mówi tak, składniowo dobrze się doczyta, nie.

**Kamil Dubaniowski** 31:23  
Mhm.  
O k no na pewno lepiej to siedzi niż te uprawnienia jest. On mamy te dostępności, będą wyjątki, do tego też te etap.  
Tam też sam panel jest troszeczkę do przeróbki, bo tam nagle wybierasz coś z listy, a etykieta tego wyborczo są użytkownicy.  
Nie wiem czy kojarzycie ten moment, ale nasz opis wybierasz teraz tam domyślne uprawnienie dla etapów.  
Które będzie obowiązywało na wszystkich etapach, chyba że zostanie ustalony wyjątek i pod tym jest select, który ma etykietę użytkownicy. Ja wiem do czego to jest, bo to jest do momentu, kiedy masz wybór między użytkownikami wewnętrznymi a zewnętrznymi, ale jak nie ma wyłączonych tych pakietów użytkowników zewnętrznych, to widzisz selekt użytkownicy, a z listy wybierasz odczyt? Modyfikacja ukryte.  
Więc ten panel ogólnie tak biorę na warsztat, żeby go tam dopracować. Plus zmiana tego nazewnictwa.

**Janusz Bossak** 32:24  
No dobra.

**Kamil Dubaniowski** 32:27  
To dostępność. No tak jak mówię, to może być trochę moje spaczenie większość nawet nie pomyślimy o kontekście w cg, więc.

**Janusz Bossak** 32:34  
Nie, ja myślę, że to nie nie, nie, nie to dostępność pola, tak, no jest dostępne lub nie jest dostępne. I tak no tutaj ten jama jeszcze tylko wątpliwość pewną drobną tak co do słowa wymagane, no bo mówi to nie jest wtedy dostępność, to jest walidacja.  
Bo masz pole jest wtedy w trybie w trybie edycji.

**Kamil Dubaniowski** 32:51  
Mhm.

**Janusz Bossak** 32:56  
I jest walidowane tak, czyli to jest dostępność. To jest ukryte odczyt lub edycja.  
A piszę walidacja to już jest wymagane niewymagane tak tyle, że ono dotyczy właściwie tego jednego trybu tak edycji, bo.

**Kamil Dubaniowski** 33:13  
Duże zmiany koncepcyjna, ale w sumie może i słuszna, bo wolę powinno być do modyfikacji zaznaczeniem, że jest wymagane.

**Janusz Bossak** 33:20  
Tak.  
I to byłoby tutaj według niego, jak to on napisał architektonicznie czysta, że masz dostępność ukryte odczyt, edycja i walidacja.  
Jakby włączona na polu nie wtedy, kiedy jest ono do edycji, czyli to nie powinno być mieszane z tym to, co nazywamy stanem trybem.  
Tylko masz 3 tryby czy 3 Stany czy dostępności ukryte tradycja i.  
Łączoną walidację.

**Kamil Dubaniowski** 33:51  
Odpowiedział, no teraz i tak mamy nazwy dwuczłonowe są, bo mamy uprawnienia i.  
Widoczności chyba coś takiego, no to zróbmy dostępność i walidację.

**Janusz Bossak** 34:05  
To ma sens? Wiesz, bo zobaczcie jest coś takiego.  
Że jak pole jest?  
Kurcze jak to było jak jest wymagane?  
Znaczy jest jakiś taki moment, że musi być postaci do modyfikacji, żeby coś tam.

**Kamil Dubaniowski** 34:24  
Nie jak warunek piszesz tak.  
Żeby było mogło być wymagane lub nie.

**Janusz Bossak** 34:33  
A żeby mogło być wymagane lub nie, to musi być w stanie tak edycji.  
Ale bez nałożonej walidacji.  
Czyli bez tej go wymagania nie.

**Kamil Dubaniowski** 34:44  
Czyli wtedy wypływali jest warunkową, tak?

**Janusz Bossak** 34:48  
Tak i wtedy można robić walidację warunkową, ale jak i to ma sens? Nie no właśnie teraz jak z ustawienia.  
Jakby systemowego znaczy ustawienia procesu ustawić, że to jest edycja, ale obowiązkowo realizowana.  
To Nie możesz sobie z formularza z reguły zdjąć tej walidacji. Nie.  
No to jest bardziej takie według mnie.  
Logiczne i przemawiające dla konsultanta.

**Kamil Dubaniowski** 35:17  
Tak tak, czytałem czytelne na start na pewno jak już ktoś się nauczył tego tak jak mamy, no to wie tak, ale.  
Na start to na pewno jest lepszy czytelniejsze.  
Więcej logiki w tym można sobie wybrać, więc.

**Janusz Bossak** 35:30  
No dobrze, no ale na razie póki co rozumiem zostajemy.

**Kamil Dubaniowski** 35:33  
Dostępność.

**Janusz Bossak** 35:34  
Dostępności tak, czyli to jest nazwa dostępność i trochę mniej logiczne, ale dostępność to się nazywa ukryte odczyt edycja wymagane tak, mimo, że to wymagane wiemy, że jest nałożeniem.

**Kamil Dubaniowski** 35:36  
Mhm.

**Janusz Bossak** 35:49  
Wymagalności na edycję, ale zostawiamy jako czwarty stan dostępności. Możemy w przyszłości to jakoś sobie ewentualnie jeszcze.  
Ulepszyć.

**Kamil Dubaniowski** 35:59  
Dobra, to tak tak, będę to projektową.  
O k Toyota va ja dzisiaj tam muszę dopytać NW sumie dziewczyn kto testuje żebyśmy temat dowiedzieli i odezwała się zresztą do zespołu Michała, żeby się na poniedziałek na naszej kowali na aktualizację i konfigurację tego.  
Żeby też klientowi dali znać, bo oni chyba teraz są w trakcie testów uad.  
Że będziemy aktualizować i dorzucać tam trochę rzeczy?  
No i pytanie czy no nie mam Marka, więc raczej wrócimy do tematu. Mwp 3 po nowym roku, gdzieś tam od tego 7 stycznia.  
I i wtedy dodamy tą wyszukiwarkę i historię ostatnio używanych.  
I tym samym zamykamy temat i tak było.

**Lukasz Bott** 36:45  
Co no.  
Słuchaj, ja byłem na tym spotkaniu tej prezentacji, bo ciebie Kamil nie było tak w środę, to chyba było to spotkanie w locie tak gdzie ta.

**Kamil Dubaniowski** 36:53  
Nie, nie, nie.

**Lukasz Bott** 36:59  
I warsztat tak koledzy przedstawili dotyczący rozpatrzenie tych testów. Uat te ja myślę, że jak w ogóle damy to funkcjonalności to a to już w takiej postaci jako tam wczoraj śmy oglądali tak czy ten to.  
To i tak będzie.

**Kamil Dubaniowski** 37:15  
No dlatego nie mam jakby agresji z tym.

**Lukasz Bott** 37:16  
Wystarczające tak.

**Janusz Bossak** 37:17  
Tak z ciekawości jakie oni też ułatwi robią co oni mają już coś wyrażone.

**Lukasz Bott** 37:23  
Powinni.

**Kamil Dubaniowski** 37:24  
Fikcję.

**Lukasz Bott** 37:26  
Testy u no nie wiem dlaczego ta ułatwia nazwali tak no ale na chłopa.  
Powinni wdrożyć, mają przygotowane już procesy.  
Fakt, że to pokazywali na jakimś to swoim demo tutaj w ramach walki.  
Domena modlitwom.  
No tak, no ale rozumiem, że to przed przenieść albo przynoszą tak my.  
Na środowisko już wtedy celowe ramu gita w.

**Janusz Bossak** 37:55  
Czyli coś tam zrobili, ale nie nie, nie jest na razie bez.

**Lukasz Bott** 37:55  
No i wpuszczają.  
Znaczy tego fragmentu järva nie ma tak, no bo no, bo nie ma tej funkcjonalności i zrobili to co zrobili. Co udało się zrobić bez bez tego ju RWA.

**Janusz Bossak** 38:03  
No no no.  
O k no dobrze, dlatego się spieszymy z tym Piotrem było, żeby im to dostarczyć jak najszybciej.

**Lukasz Bott** 38:09  
No bardzo dużo pan zrobili tak no.

**Janusz Bossak** 38:15  
No bo testy uad czyli Józef akceptant test, no są też niezwykle ważne.  
I akurat to teraz dygresja trochę, bo.  
Przemek chce, żebym z takim człowiekiem lesz.  
Okiem zrobił prof. Koncert. Albo tak inaczej zatrudnienie go trochę na okres próbny i teraz od poniedziałku.  
Przez 2 tygodnie, no bo on tam mówi, jakoś nie obchodzi świąt i i będzie sobie mógł tam coś działać i będzie robił nam te testy automatyczne, a właściwie bym chciał, żeby on robił ten framework do robienia testów automatycznych.  
Dlatego mnie tutaj razu się małpeczka zapaliła, że jak?  
Myśmy mieli te testy.  
To właśnie takie testy uad też takimi testami trochę automatycznymi moglibyśmy przyszłości pokrywać. No zobaczymy jak się ten gość sprawdzi.  
Wygląda na bystrego i szybkiego, ale wiesz co innego mówi co innego zrobić? Nie.  
Więc zobaczymy. Dzisiaj może będę miał z nim kontakt jeszcze, bo gadałem z nim 2 dni temu, pokazałem mu to, co my robiliśmy, czy tam ja, co zrobiłem z tymi testami?  
Yy no on się wziął po prostu z tego, że jakaś tam firma, która go zatrudnia to jest to są znajomi przemka i tam ta firma ma jakieś kłopoty, ogólnie finansowe i musiała zwolnić część ludzi, no i tych najlepszych po prostu do znajomych. No w zasadzie polecenia polecała tak no i ten Leszek trafił jakby z polecenia do do przemka.  
Yy, że jest dobry i warto go wziąć no i tyle. No zobaczymy. 2 tygodnie będzie teraz takiego prób o koncert czy to działa czy nie działa?  
Tam na koniec wtrącenia.

**Kamil Dubaniowski** 40:14  
Dobra, czyli ja mam chyba jasne przynajmniej te moje tematy tak wyła, odkładamy spokojnie.  
No i trzeba myśleć co dalej tak, bo jak ja to pozamykam no to od przyszłego roku muszę wiedzieć to co o co jest moim celem dalej.

**Janusz Bossak** 40:29  
No i bardzo słuszna uwaga, powinniśmy sobie otworzyć do tego celu naszą road mapy worda otwieram.  
Word.  
Bo to jest bardzo dobre pytanie, co mamy robić? Pierwszym przyjęcie przyszłego roku.  
Mm dzisiaj jest stara mapa, rok mapa 2026.  
No bo teraz tak domknięcie 2025, no to jest to repozytorium i trików dla win u i repozytorium i oto woła dla lotu.  
Podpisywanie podpisem kwalifikowanym.  
Yy na to rozumiem, że tam czekamy na ten.

**Kamil Dubaniowski** 41:21  
Na.

**Janusz Bossak** 41:22  
Certyfikacje czy jakby to nazwać?  
Dobrze.  
Potem jest.  
Na pierwszy kwartał, bo tu jeszcze mamy 2 rzeczy ten.  
Podłączenie tego googla i to Mateusz zrobił.  
Yy, dobrze by było się dowiedzieć, czy klient ten wasko.  
Coś tam z tym protestował, czy mamy jakiś feedback? Nie wiem czy to Daniel pan zbiera, czy.  
Właśnie nie mamy jakoś tak, nie ma prostego kanału, nie że tak.  
Komunikacyjnego do do tego klienta to znaczy Mateusz się coś tam kontaktował, ale jak to programista? Nie tak.  
Może lepiej programisty nie wysyłać do klienta?  
I brakuje mi trochę opiekuna tego tematu po naszej stronie.  
To wasko Google, żeby tym się zaopiekować. Może Łukasz, ty byś się tam jeszcze przez jakiś czas.  
Tym zajął to też dotyczy ocena. Nie więc chodzi zaopiekowanie takie, żeby wiedzieć, co się, że tak powiem w temacie dzieje nie. Czy klient przy testowo czy nie przetestował, czy ma jakieś uwagi, czy jeszcze by coś chciał i tak dalej tam się niby Daniel komunikuje z nim, ale no od nas Mateusz od Mateusz kisiel.

**Lukasz Bott** 42:29  
O k.  
Dobry.  
Nagle w drugiego chyba w tym momencie nie ma tak, no bo nie nie ma dzisiaj, a Mateusz też chyba to dopiero.

**Janusz Bossak** 42:49  
No właśnie.  
Ale to chodzi mi o tam przyszły tydzień tak, żeby się zorientować właśnie w tym następnym sprincie. Teraz jeszcze pięćdziesiątym pierwszym.

**Lukasz Bott** 42:56  
Dobra, dobra.

**Janusz Bossak** 43:02  
Co tam w tym temacie się dzieje? Drugi temat Mateusza to jest ogólnie rzecz biorąc serwery mc p.  
Model, kontekst, protokol, bo tu chcemy doprowadzić do sytuacji takiej.  
No dobrze, to najpierw 2 słowa, a potem wyjaśnienie, żeby można było odpytywać, a moja dieta.  
O coś.  
Yy no czyli na przykład o moje urlopy albo jaka była ostatnia faktura albo coś tam różne rzeczy, tyle że najpierw. No musimy nauczyć się.  
No właśnie jak to robić nie znaczy, żeby nie zabić wydajności, żeby taki serwerem sypie, nie strzelał po modlicie jak szalony?  
Bez sensu, więc to trzeba dobrze zaprojektować i w przyszłym tygodniu we wtorek przed wigilią o piętnastej, czy ma czternastej 30 jest za zaplanowane spotkanie właśnie z udziałem Mateusza. Między innymi on przyjeżdża z Wrocławia na tą wigilię. No i poprosiłem go, żeby był trochę wcześniej. Będzie Przemek, ja Piotrek buczkowski w zaprosiłem też Łukasza poskrobko, bo na widzę ostatnio bardzo duże osiągnięcia w tym ja.  
I naprawdę tam się ogarnia z tym.  
Yy więc tutaj sobie porozmawiamy na ten temat i trzeba po prostu wypracować metodologię.  
Podejścia do tego tematu wdrożenia.  
Tych serwerów mc p dla amo tita tak żeby to Piotrek buczkowski pytam się też przydał oczywiście tak, bo to jest kwestia wydajności jakości bezpieczeństwa. No wszystkich tych elementów, które tutaj są to sam.  
Hasło to jeszcze za mało, nie?  
No dobrze to jest na pierwszy kwartał, że tam chcemy te te.  
Mc mcpc zrobić no a teraz już w tym tygodniu w tym sprincie następnym będziemy już o tym rozmawiać. Kolejny temat, który chcemy zrobić dokończyć, zrobić nie.  
To jest to generowanie dokumentacji, bo to wiele osób o tym mówi, że.  
Jest to ważne ze względu na.  
To, że wielokrotnie się tą dokumentację projektową czy po wdrożeniową generuje.  
Na przykład teraz takim locie, tak.  
Yy to po jednym kliknięciu mielibyśmy dokumentację, no może nie będzie ona w 100 procentach idealna od razu, ale przynajmniej 80% czarnej roboty będzie zrobione.  
A ktoś tam to przeczyta i coś najwyżej tam doprecyzuje to co to ja i wymyślili nie więc to jest temat też dla Mateusza na najbliższy czas.  
Tak tyle, żeby to dobrze zrobić.  
W moim przekonaniu to musi być bardzo aktywny udział.  
I Mateusza kołakowskiego i Daniela grzeszki.  
Bo.  
Ich ludzie będą odbiorcami, tego znaczy klient będzie odbiorcom oczywiście.  
Ale to ich ludzie będą generować.  
Yy dla Daniela reszki Przepraszam serwisu, no to będzie dokumentacja, z którą będzie można się po prostu zapoznać. Tak będzie wiadomo.  
Co ta instalacja robi tak, że tu jest tam nie wiem. 5 procesów te robią, to te są zintegrowane z takimi usługami, a te z takimi te korzystają z tego, a te ze źródeł danych, a też czegoś tam i tak dalej bym chciał, żeby to była taka dokumentacja, którą się do.  
Sensownie przeczytać.  
I dowiedzieć właśnie, jakby zobaczyć całą cały obraz tego wdrożenia, co tam się dzieje, więc to taki jest cel tego.  
Budować to pewnie trzeba po kawałku.  
Jeżeli osobno.  
Same procesy, osobno, raporty, osobno, ustawienia systemowe, osobno źródła danych, które są podpięte na przykład do jakiejś pól typu Odnośnik.  
Yy, różnego rodzaju powiązania między procesami i tak dalej i tak dalej, więc to trochę się wiąże z tematem tego przenoszenia. Z kolei procesu między środowiskami to mamy wpisany na pierwszy kwartał przenoszenie procesów między środowiskami.  
Pełen wizard do eksportu i importu.  
Wszystkich powiązanych elementów z obsługą konfliktów nadpisywania tak dalej i tym czasie według mnie zabrać zająć od początku stycznia, żebyśmy to w kwartał dowieźli. Mieliśmy to zrobić w tym roku nie zrobiliśmy.  
Więc potrzeba zrobić.  
Są wpisane na pierwszy kwartał te prace koncepcyjne.  
Nad podłączenie tego power bi i tablo czyli inaczej obsługą.  
Protokołu open data, żeby można było transferować dane.  
Że amo dita do tych systemów analitycznych.

**Kamil Dubaniowski** 48:30  
Czy tutaj moja uwaga, żebyśmy nie poszli znowu?  
Jesteś, czego nikt nie użyje?  
Dyskutowałbym z przemkiem ten wątek, bo już ładowaliśmy się w raporty modu roper towy, a teraz przez jeden gdzieś tam pomysł Piotra reszki będziemy się ładować w coś co no mamy na to klientów.  
O k.

**Janusz Bossak** 48:55  
Reus tak chce iden tak chcę są klienci.

**Kamil Dubaniowski** 49:00  
Dobra, no to to jest dla mnie, okej?

**Janusz Bossak** 49:02  
To wynika trochę z tych spotkań. Farming owych, aczkolwiek rozmawiałem z przemkiem ze Przemek, skąd ci wszyscy klienci, nagle to chcą?  
No wie czy to nie jest tak, że tym to mówisz, że że to byłoby fajne i nagle oni to chcą.  
Bo wiesz nagle nagle z 3 kolejnych spotkań ostatnich spotkań farming owych klienci chcą MCP.  
Miał sporą wiedzą w ogóle co to jest mc, p nagle się tacy świadomi wszyscy zrobili.

**Kamil Dubaniowski** 49:31  
Ula kiedyś na naszą prośbę robiła, nie pamiętam co to był za wątek.  
Robiła badania z klientami, a już wiem e ja i do odczytu dokumentów kadrowych ocr czy oni by to chcieli i ile są za to skłonni zapłacić? Moim zdaniem od tego będzie mnie wyjść, bo to, że przejmę jakich jakby powiedział, że oni to chcą to jedno, ale jak później dostaną cenę to zostaniemy znowu z produktem, którego nikt nie kupi.

**Janusz Bossak** 49:59  
No dobrze, no to to jest temat do rozpracowania, tak jak widać nie tylko technicznego, ale koncepcyjnego.  
Da się zrobić krótkie badanie rynku wyjść?  
Wtedy klientów sprawdzi, czy potrzebują i tak dalej.  
No i to jest tyle tak, tu jest jeszcze wpisane na ten pierwszy kwartał eksport do archiwów państwowych, generowanie paczek z walidacją, ale bez integracji zapi i to jest rzecz, którą po stronie lotu właściwie nie my, bo w zasadzie chyba tutaj dla nas, jako działu do działu rozwoju za bardzo nie ma zadań.

**Kamil Dubaniowski** 50:24  
Mhm.

**Janusz Bossak** 50:35  
Ale musimy się temu przyglądać, bo chodzi o to, żeby konsultanci taką paczkę tam skonstruowali.  
I to jest ewentualnie jakiś obszar, który możemy coś pomóc.  
Ale trzeba to dobrze zrozumieć i to konsultanci pewnie nam powiedzieć.  
Na czym polega skonstruowanie takiej paczki? Czyli co tam się do niej powinno wstawić? Jaki metadane powinny być tak dalej i tak dalej to bym chciał dowiedzieć się od konsultantów i oni powinni nam powiedzieć tutaj macie zobaczyliśmy konstruujemy takiego x mela nie i czy wy, czyli my jako dział def możecie nam pomóc tak, czyli zrobić coś na przykład taki okienko z jakimś tam drzewkiem tych spraw, gdzie można coś zaznaczać, że te sprawy mają wejść, a te nie mają albo coś tam.  
Bo coś tam, ale i chciałbym, żeby to oni wystąpili z jakby inicjatywą tego, co oni potrzebują. W którym miejscu my jako dział delf, mamy im coś zrobić, pomóc w sensie jakiejś usprawnienie po stronie amlodipine, żeby nie trzeba było robić jakieś rzeźby w regułach sklejając se jakieś x mele jakieś dokumenty i tak dalej i tak dalej, no.

**Kamil Dubaniowski** 51:45  
W mojej ocenie naj pewnie i skończy się na tym, czego nie przełożyliśmy z wyszukiwania zaawansowanego, czyli żeby można było z poziomu raportu wskazać. Użyj tego szablonu xslt i na podstawie zaznaczonych spraw wygeneruj mi zbiorczej ksana. Spodziewam się, że tego nam będzie brakowało.

**Janusz Bossak** 52:07  
Ale tego odwołanie już robiła przecież.

**Kamil Dubaniowski** 52:09  
Tak mi się też kojarzy. Nie wiem czy to skończona jest.

**Janusz Bossak** 52:11  
No właśnie nie wiem czy jest skończone ten tak użycie szablonu XSLT do do do generowania czegoś.

**Kamil Dubaniowski** 52:18  
Bo do tego to się sprowadzi w teczce jest o tyle łatwo, że my mamy teczkę danego pracownika w ramach pojedynczej sprawy takie sprawa teczki w sumie tu będzie podobnie, tylko wydaje mi się, że do archiwów państwowych będą przekazywane zbiorczo sprawy, czyli tak jakby patrząc na e teczkę teczki pracowników zaznaczasz, które chcesz przenieść i teraz my powinniśmy na bazie tego zobaczyć, jakie tam w tych teczkach są dokumenty i skleić to w jeden xml, no bo przekazujesz całą sprawę.  
Państwowego nie pojedyncze dokumenty, a w kontekście teczki to jest personalne, przekazujesz teczkę pojedynczego pracownika, ją eksportu, jesz ją, przygotowujesz, a tu tu wchodzimy trochę poziom wyżej, czyli będzie to trzeba robić z poziomu modułu raportowanego.

**Janusz Bossak** 53:00  
No to trzeba rozkminić tak to trzeba rozkminić.

**Kamil Dubaniowski** 53:03  
Dobra, znaczy to jest jakby kontynuacja mojego tematu, więc to to ja biorę jako swój cel, te procesy, przenoszenie między środowiskami. Nie wiem, trzeba Damiana pytać, jaką się czuję na siłach, ale on to już zaczynał, więc też nie chcę się tam w to stres w połowie wpychać.

**Janusz Bossak** 53:13  
Co tam?

**Kamil Dubaniowski** 53:19  
Bo on już robił ten powiązania z Mariuszem. W tym kontekście to był taki zalążek start, właściwie no i i albo to jakoś podzielić na mniejsze wątki, gdzie będziemy się po prostu tym wymieniać. Albo.  
Albo będzie to cel damiano.

**Janusz Bossak** 53:33  
Znaczy.  
Tutaj no o k według mnie tu jest kilka warstw, tego znaczy jest warstwa.  
Jakby logiki tego przenoszenia i tu według mnie konieczny jest Piotr.  
Czyli.  
Rozkminiania tych wszystkich powiązań, co musi być pierwsze, że trzeba mieć takich i ****, żeby można było raport podpiąć pod proces proces powiązany i tak dalej, no czyli ktoś na poziomie architektonicznym musi to, że tak powiem wykoncypować potem już realizacyjnie mogą być już tam pozostali to robić tak, ponieważ będziemy to robili.

**Kamil Dubaniowski** 54:03  
Mhm.

**Janusz Bossak** 54:15  
Już nowym.  
Czyli to, że procesów, no to absolutnie to musi być zrobione reaktywną.  
Yy no i pewnie jakieś okno, może jakieś drzewko?  
Takie powiązań prawdopodobnie wszystko to, co było robione w ramach tych zależności, to co Mariusz piotrkowski robił tak z damianem, czyli mamy te wykrywanie zależności danego procesu. Prawdopodobnie to się przyda w dużym stopniu.  
No ale potem jest cała warstwa z kolei importu tak, bo to eksport to jest jedno, czyli wykrycie wszystkich zależności, ale potem import, żeby kontrolować to, co próbujemy wgrać na to, co już tam jest w tym środowisku, tak i żeby to dobrze przemyśleć, więc to jest no.  
To jest to jest według mnie, to jest główny cel.  
Tego pierwszego kwartału i naprawdę na to nie ma dużo czasu, a jest dużo roboty i to trzeba tutaj powołać. Według mnie zespół, który się tym zajmie.  
I od początku tam od pierwszego dnia pracy w styczniu brać się za to intensywnie kwarty wyłączenie twardy koło sprint po sprincie ustawiać cel i żeby to ten postęp był widoczny.  
To się nam nie rozjechało jak w zeszłym roku, że chcieliśmy i końcu.  
Idź.

**Kamil Dubaniowski** 55:48  
Dobra znaczy, no ja spodziewałem się, że Damian to nie ma co się oszukiwać i tak będzie jeszcze zaangażowany w te repozytorium. To nie jest temat skończony i pewnie będziemy to kontynuować jeszcze przyszłym roku. Ten mój cel dotyczący archiwów państwowych, no to powiedzmy, że to na pewno nie jest cel taki, który zajmie kwartał. To jest raczej.  
Kwestia sprintu 2 zewnątrz jak tam konsultanci będą współpracować i co wypracujemy? Jakie potrzeby przed starem może tak? A to no w takim razie no nie wiem, pewnie przejmę albo jakoś podzielimy na 2.  
No chyba, że jest coś innego, podobnie dużego to tego.

**Janusz Bossak** 56:31  
Bo mamy jeszcze ten serwer mc, p tak tam jest kilka takich drobiazgów do zrobienia, no i oczywiście to jest ten temat twój, czyli edytor.  
Diagramów.  
Kredyt.

**Kamil Dubaniowski** 56:43  
No o k to to potencjalnie mogę przejąć, bo dałem to robił reguły i diagram to mógłbym wziąć na siebie w takim.  
Nie wiem, czy reguły są planowane też na ten kwartał w sumie nie, nie otworzyłem tego sobie pliku, ale wiem, że Damian już robił jakiś projekt, to potencjalnie jakby już łatwiej będzie mi do tamtego wejść, bo tamto nam prezentował.  
Też mu pomaga ujednolicić to do tych moich widoków, tym bardziej, że no właśnie tam będzie dużo znów tych samych widoków, bo będą te same tabele, więc mi będzie łatwiej. Pewnie trzymać to.  
Spójnie wizualnie, żeby to wyglądało z innymi.

**Janusz Bossak** 57:22  
No no no no.

**Kamil Dubaniowski** 57:24  
Więc zbieram jej te liste pól reguł przejąć.  
A wtedy tam no niech zamyka i angażuje się w te przenoszenie proces.

**Janusz Bossak** 57:46  
No o k dobra.  
To się jeszcze mamy.

**Kamil Dubaniowski** 57:52  
Nie ja bym ten design anulował dzisiejszy, no bo i tak nic nowego nie robimy w tym sprincie jedynie co to może jak mi się uda to na koniec dnia wam pokażę ten panel edycji dostępności pół, żebyście rzucili okiem, ale to nie wymaga już się gdy dyskusji mamy nazwę, zmienił układ minimalnie i poprawiam, ewentualnie tamte instrukcje, opisy, które się tam edytuje.  
Także nie ma co na dizajn się o łączyć.

**Janusz Bossak** 58:18  
Dobra no ja mogę wam pokazać potem ten mój jakby bazy wiedzy o projektach jak to wygląda w tej chwili.  
Jestem już tak prawie na bieżąco, że ten tydzień tamte.  
Nowe transkrypcje prze twarzą, ale już to zaczyna jakoś tam wyglądać nie.

**Kamil Dubaniowski** 58:42  
Jak coś tam, czy w ramach tego dywanu, czy dzwonisz nas jak będzie gotowa, to złapiemy.

**Janusz Bossak** 58:49  
No to może w ramach tego designu tam chwilę to zdziwiło.

**Kamil Dubaniowski** 58:51  
Tak dobra, no to zostawiam, to się łączę teraz tam dla mnie wydzwaniała odnośnie jakiejś ankiety tej sygnalistów.

**Janusz Bossak** 59:00  
O k no dobra dzięki.

**Kamil Dubaniowski** 59:01  
Dzięki.

**Lukasz Bott** 59:02  
Nożyczki.

**Janusz Bossak** 59:03  
Hej.

**Janusz Bossak** zatrzymano transkrypcję