
20 listopada 2025, 11:31AM

29min 24s

rozpoczęto transkrypcję

**Kamil Dubaniowski** 0:57  
Uh.

**Janusz Bossak** 1:14  
At I'm stone, really stone. Uh, Paul, I should be many a question.

**Przemysław Sołdacki** 1:47  
Yes.

**Piotr Buczkowski** 2:50  
OK.

**Przemysław Sołdacki** 2:52  
Oh, what?  
No, that's.

**Kamil Dubaniowski** 3:17  
Hello.

**Janusz Bossak** 3:37  
Yeah.

**Przemysław Sołdacki** 3:51  
Uh, Paula, you don't know.

**Kamil Dubaniowski** 3:59  
Back to.  
Difficult. Yeah. Mm-hmm. Let's go.  
OK.

**Janusz Bossak** 4:54  
OK.

**Kamil Dubaniowski** 5:10  
Yeah.

**Przemysław Sołdacki** 5:29  
So.

**Kamil Dubaniowski** 5:29  
Mm-hmm. There was no.

**Przemysław Sołdacki** 5:33  
Actually both of them.

**Janusz Bossak** 5:45  
That's it.

**Przemysław Sołdacki** 5:48  
It's nice to have.

**Kamil Dubaniowski** 6:12  
Yeah, yeah.  
OK.

**Przemysław Sołdacki** 6:22  
Mhm.

**Janusz Bossak** 6:23  
I.  
If you need.

**Przemysław Sołdacki** 6:51  
Yeah.

**Janusz Bossak** 7:00  
Folks.

**Kamil Dubaniowski** 7:21  
The back end to to to to to.  
Mm.  
Not two types on Covida.

**Janusz Bossak** 8:52  
And I don't talk to you.  
No, no, no.

**Przemysław Sołdacki** 9:06  
Mhm.  
Mhm.  
It's fine.

**Kamil Dubaniowski** 9:18  
OK.  
But.  
Yeah.  
OK.

**Przemysław Sołdacki** 10:02  
Dram.

**Kamil Dubaniowski** 10:12  
Like.

**Przemysław Sołdacki** 10:45  
No.  
That's right.

**Janusz Bossak** 11:04  
Go ahead.  
Mieliśmy, że trzeba zrobić.  
Yy raporty po naprawiać, więc no to tak.

**Przemysław Sołdacki** 11:33  
Ale wiesz co Janusz to będziemy dyskutować, bo to na oddzielnym spotkaniu, ale jakbym miał powiedzieć, czy czy wolę dokończyć ten te diagramy, czy czy robić raporty, to wolę najpierw dokończ te diagramy, żeby ten edytor procesów mówi, powiedzieć, że on.

**Janusz Bossak** 11:48  
A ja bym wolał mieć raporty działające z raportów korzystają użytkownicy, a z diagramów konsultanci zależy, by użytkownicy mieli dobrze.  
Konsultanci.

**Przemysław Sołdacki** 11:58  
Tylko wiesz, wydaje mi się, że jest mamy jakieś w miarę d.  
Może zdefiniowane co co zrobić, żeby żeby ten diagram był kompletny. Chcecie jakiś Chaos jest.

**Janusz Bossak** 12:13  
Jakiś no.

**Przemysław Sołdacki** 12:16  
Piotr wyciszyłem, dobra.

**Janusz Bossak** 12:16  
Mhm.

**Przemysław Sołdacki** 12:18  
W świecie z jakby no to jest dosyć dobrze zdefiniowane to jest jak dla mnie, a w przypadku raportów to jest szeroki temat, tam jest dużo rzeczy wymagających dyskusji architektonicznych, sprecyzowania wymagań juz casów, a tutaj tutaj nie aż tak, bo jest to w miarę jasne jak to powinno działać i jakby dopóki my tego nie zrobimy, to się nie zmieni. Tryb pracy konsultantów, których chcemy, żeby był lepszy niż jest.  
Więc tak mamy to tak, że tak powiem zaczęte tylko więc, ale to wiesz, Janusz, możemy jeszcze dyskutować o tym, ale jakby wstępnie tak tak to widzę.  
No dobra, czyli to pytanie co macie zaplanowane? Nie wiem na najbliższe 2 sprinty w ramach tego edytora. Czy w ogóle ktoś tutaj jest? W tej chwili zaplanowane?

**Kamil Dubaniowski** 13:08  
Nie, nie, nie, nie, nie.

**Janusz Bossak** 13:09  
Dramat na razie nie robimy rzeczy, mamy inne tematy do ogarniają.

**Przemysław Sołdacki** 13:15  
Inne to jest to ten win i.

**Janusz Bossak** 13:17  
Repozytorium JORWA.

**Przemysław Sołdacki** 13:20  
O k.  
No to to jest o k. No znaczy, jeśli tam wszystkie siły rzucamy, żeby robić się oderwała i repozytorium, to jest okej, bo to jest dla klientów.

**Janusz Bossak** 13:22  
Poprawki w module raport owym.  
Tak ma Kroes no jest nie ma w tej chwili przestrzeni za bardzo nie.

**Przemysław Sołdacki** 13:35  
Ale to czekaj, Janusz, to może wymienimy sobie w kalendarz, kiedy byśmy mogli o tym pogadać tej mapie?  
Jutro.

**Janusz Bossak** 13:45  
Możemy jutro.

**Przemysław Sołdacki** 13:47  
Dobra.  
Przerzucę.

**Kamil Dubaniowski** 13:54  
Że jak to robia się ja wyznaczyłem osobny kolor, dlatego będzie sql czy się coś tu wysypało.

**Przemysław Rogaś** 14:03  
Nie kojarzę właśnie, żeby to był Czarny.  
Nie pamiętam jaki to był kolor, a jaki miał być.

**Kamil Dubaniowski** 14:12  
Dobra, to z wyciekiem, znaczy spodziewał mi się jak na to teraz patrzę, że będzie jak tabele i raport, no bo to jest swego rodzaju no.  
Tabela też z kulowa, ale tabela.  
Więc pewnie powinien być w tej grupie tych 2.  
Ale możliwe, że coś wysypałem i dałem zły kolor. Zaraz zobaczymy projekt jeszcze.

**Przemysław Rogaś** 14:35  
No ja też zerknę.

**Przemysław Sołdacki** 14:41  
To jeszcze pytanie do tego edytora, bo tam rozmawialiśmy, że tam się trochę to wszystko zlewa, coś kombinowali, ście, żeby ten jakby lewy paneli prawy panel jakoś tam.

**Kamil Dubaniowski** 14:48  
Teraz.  
Znaczy tak prawy panel po pierwsze mi się bardzo nie podoba, że on przesuwa mi górną belkę, która raczej powinna być statyczna i ja właśnie Jestem w trakcie pisania zgłoszenia, to gdzieś tam sprzętem o tym dyskutowałem Przemek może nie był do końca za tym, ale chyba.  
Czy może wam pokażę też to wyrazicie opinie, bo Filip to zrobił nieco inaczej przez przypadek, może w sumie pytał mnie o to jakby wolał.  
Jako chcę to pokazać o Filipa, bo tam jest poprawione już wygląd tej tabeli.  
Pierwszą rzecz później pobawimy się pewnie jeszcze kolorami, ale pierwszą rzecz, jaką chciałbym zrobić, to zobaczcie, to to wspomniałem tak, przesuwa mi się cała tabelka, co dla mnie takie mało.  
Znaczy, nie podoba mi się tak, że tabelka mi skacze na.

**Przemysław Sołdacki** 15:43  
Ale to przesuwać się tylko to, co jest sprawiać, że jak się je zrobi, żeby nie było sprawie tylko z lewej, to się nie będzie przesuwało.

**Kamil Dubaniowski** 15:46  
Tak natomiast na.  
Natomiast na liście jest to jako taki osobny boks, czyli te ustawienia są w osobnym boksie i ja bym je przeniósł po prostu okres się niżej, czyli żeby tabelka była stała.  
Do samego końca, a żeby ten boks otwierał się tu?  
W ramach jakby tego tego środkowej części ekranu.

**Przemysław Sołdacki** 16:10  
Może?  
Tak być, aby zobaczyć, jeśli tam otwierasz i zamykasz, to tylko ci się te ten napis zobacz dla i tylko to ci się przesyła, reszta się nie przesuwał, bo nie ma jak się.

**Kamil Dubaniowski** 16:11  
Będzie spójnie też w tym swoim widokiem.  
Znaczy ja w ogóle serca chciałbym przesunąć do prawej, no bo to zobacz dla wychodzi belkę wyżej, tak jak ustaliliśmy, żeby też działało na matrycy uprawnień, więc to zobacz dla w ogóle idzie belkę wyżej serca. Wtedy przesuwamy do prawej, bo wszędzie mamy serca po prawej.

**Przemysław Sołdacki** 16:28  
Spk.

**Kamil Dubaniowski** 16:31  
Yy no i ten serw będzie też wtedy skakał, ale no.

**Przemysław Sołdacki** 16:35  
Nie wnikam, żeby było dobrze.

**Kamil Dubaniowski** 16:36  
Tak znaczy, wydaje mi się, że to już troszeczkę poprawić czytelność, bo to będzie jako taki niezależny boks, czyli po prostu wyskakują mi jakieś ustawienia, będzie spójnie z tym, co mamy na liście, no bo też tutaj dziwnie będzie wyglądało, jak będzie to taki na całej długości, więc Filip boksa.

**Janusz Bossak** 16:49  
Znaczy nie bardzo rozumiem, dlaczego tutaj jest to tak właśnie poza okrąg lane, znaczy trochę to wygląda teraz, jak na to patrzę.  
Znaczy po pierwsze niespójnie z tym, tak znaczy, mamy 2 różne designy tu mamy kwadratowy design. Wszystkie narożniki sekcji wszystkie.

**Kamil Dubaniowski** 17:07  
No to też zgłosiłem przed momentem, bo sekcje na formularzu są zaokrąglone, więc Przemek też się tu za kręgli i wtedy byłoby już spójni. No bo ten boks będzie.

**Janusz Bossak** 17:15  
Ale aż tak są zaokrąglone, nie pokażą tą listę, tam za duże jest to zaokrąglenie.  
Tutaj jest bardzo duże, to zaokrąglenie.

**Kamil Dubaniowski** 17:25  
No trakcie też tak jest, zobaczymy w sensie czekajcie logi.  
Jest to samo no ok, jak będziemy zmieniać, no to wtedy czoło wszystko ustawienie systemowe chyba.

**Przemysław Rogaś** 17:35  
Mniej ja bym jak zmieniał to bym zmienił nas prawie, bo ogólnie mam aplikacja.  
Czy jest powiedzmy standard 5 pikseli, border radius i ja się staram na przykład wszędzie dawać to 5 pikseli. Nie ja na sprawie możliwe, że jest inaczej.

**Kamil Dubaniowski** 17:49  
To jest chyba 3.

**Przemysław Sołdacki** 17:57  
Ale to na sprawie to chyba w ogóle nie ma zaokrągleń czy są.

**Kamil Dubaniowski** 17:59  
Są, są są.

**Janusz Bossak** 18:00  
Jest to małe jest.

**Kamil Dubaniowski** 18:03  
3, tak jak.

**Janusz Bossak** 18:04  
A weź tu 5 zrób.  
Będzie wyglądać z 5.  
Które my tutaj.

**Kamil Dubaniowski** 18:15  
Yy tą sekcję, ale nie wiem czy to wyszło, może być jakieś.

**Janusz Bossak** 18:21  
Pilnego się zaokrągliła.

**Przemysław Sołdacki** 18:23  
Się się pola zaokrągliły.

**Janusz Bossak** 18:23  
Nie.

**Kamil Dubaniowski** 18:27  
Ale są też osoby.

**Przemysław Sołdacki** 18:27  
Ale tylko wiecie co takie zmiany typu, że my sobie nagle zaokrąglamy albo nie zaokrąglamy to będziemy mieli zgłoszenia klientów. Dlaczego teraz to się za poza okrąg i żeby było lepiej, więc jakby.

**Kamil Dubaniowski** 18:37  
Czy zawsze były zaokrąglone? To jest standard. Teraz 3 Piksele stosowaliśmy tu na sprawie, przynajmniej na przyciskach też.

**Przemysław Sołdacki** 18:42  
No to to zostawmy 3 Piksele, zróbmy to, zróbmy wszędzie 3 Piksele, bo bo tak to będzie razem, musimy mieć spójnie.

**Janusz Bossak** 18:48  
Wszędzie mamy 5.

**Przemysław Sołdacki** 18:51  
Gdzie wszędzie?

**Janusz Bossak** 18:51  
Tylko te 3.  
No teraz we wszystkich tych nowych rzeczach jest 5, tak?

**Kamil Dubaniowski** 18:56  
Piątka.

**Janusz Bossak** 18:57  
A jak jest w module raport owym? A jak jest w module ratunkowym?

**Przemysław Sołdacki** 18:57  
Wysłuchajcie dobra to dobra.

**Janusz Bossak** 19:02  
Pewnie jeszcze inaczej.  
Teraz dopiero tam co zwróciłem uwagę jak tak pokazałeś.

**Przemysław Sołdacki** 19:06  
To zróbmy spójnie.

**Janusz Bossak** 19:08  
Tutaj widzisz są.

**Kamil Dubaniowski** 19:10  
Cześć piątka.

**Janusz Bossak** 19:11  
Już jest piątka, nie.

**Przemysław Sołdacki** 19:13  
No dobrze, możemy zrobić, żeby wszędzie było było tak samo, ale czekaj, a co później coś jeszcze jak sobie tutaj ten raporty w holdery na pewno małe piątkę. Aha i te te górne też mają takie proste.  
Chociaż nie wiem czy nie jest inaczej zwrócić uwagę, czy folder nie ma innych zaokrągleń niż pojedynczy raport.

**Janusz Bossak** 19:35  
Czy to jest 5? Na pewno no chyba jest.  
Czy nie jakieś 4? Nie daj boże.

**Przemysław Sołdacki** 19:51  
Dobra, to można to ujednolicić. No pewnie nie jest to jakieś wyzwanie, natomiast dobra, ale co z moim pytaniem typu czy chcemy jakoś odróżnić ten lewy turbo war czy tam tul box z i ten prawy panel?  
Chodzi głównie właśnie edytor graficzny formularze, żeby ten jakby treść formularza się różniła od narzędzi dotyczących formularze.  
Coś?

**Kamil Dubaniowski** 20:18  
Wydzielenie na pewno już tego w toolbox no daje nam więcej możliwości, bo możemy sobie jakoś narzucić tło do decyzji czy chcemy tło. Ja bym raczej narzucał tło na te tul boxy, czyli tło na tym selekcję pól już udostępnić z powrotem.  
Pszemka.

**Przemysław Sołdacki** 20:44  
Ja widzę chyba w tej nowszej wersji kolory tak doszły tutaj w ogóle do.

**Kamil Dubaniowski** 20:46  
Tak doszły kolory pod typach, czyli wszystkie tam, jakie tekstowe numeryczne, biletowe listy wyboru narzuciłem tym o jakiś kolor, tak jak cristina, gdzieś tam jeszcze dawno temu proponowała.

**Przemysław Sołdacki** 20:58  
Znaczy jak ja na to patrzę, to ja nie widzę, że te kolory z czymkolwiek są związane, tyle że że to jest kolorowe, to się trochę odróżnia od samego formularzu to się słuchanie.

**Kamil Dubaniowski** 21:07  
Potencjalnie moglibyśmy dorzucić jeszcze tu tło na właśnie całym tym turbo wsie, no i wtedy jak ten prawy panel będzie wyjeżdżał tu w turbo wsie. No to też można coś z kolorami się pobawić, żeby jakoś to odrobić, a wtedy formularz tak jak jest na sprawie. No jest właściwie jeden do jednego biały z białym tłem.

**Przemysław Sołdacki** 21:21  
Wiesz co to? No właśnie, no formularz jest biały i żeby te inne rzeczy były trochę inne, żeby to było widać, że to nie nie jest to samo, żeby się nie zlewało formularz z tymi rzeczami po obu stronach.

**Kamil Dubaniowski** 21:34  
Dobra, znaczy, najpierw zaczyna od wydzielenia tego w probox osobny, osobnej ramię. To jest okrąg lenia dodamy.  
Ee, nie wiem, zróbmy może tu już piątki i docelowo, żeby to było spójne z tą listą.

**Janusz Bossak** 21:47  
Weźmy się, że raz mieliśmy to jest to, mam wrażenie, że to dobra.

**Kamil Dubaniowski** 21:47  
Tym bardziej tu już mamy piątki, tak?  
Jeszcze większe jest twoim zdaniem.

**Janusz Bossak** 21:55  
Jakoś takim myślą nam się wejść tam. No no tu jest piątka. Widzieliśmy tak teraz pytanie.

**Kamil Dubaniowski** 22:01  
Tak, tak, tak, tak wtedy ustawień.  
Wydaje się, że jest większy.

**Janusz Bossak** 22:13  
Mi się wydaje, że jest większy, ale zobaczył.  
Wizualnie to jest coś większego.

**Kamil Dubaniowski** 22:30  
Ósemka.

**Janusz Bossak** 22:31  
No właśnie tak.

**Kamil Dubaniowski** 22:31  
No zmienimy na piątkę. Dobra to Filip poleciał gdzieś za daleko.

**Janusz Bossak** 22:37  
Że to jest też to, co się ciebie pytałem o ten nasz system design, takie rzeczy powinniśmy mieć.  
Jakby.  
Systemowo spisane.  
I nie może być tak, że jeden deweloper sobie robi 5, a drugi robi sobie 8.

**Przemysław Sołdacki** 22:54  
Wiecie co właśnie jak będziemy mieli spisane to jakieś jaja i mogłoby nam to sprawdzać na wszelki wypadek jak ktoś wyrzuca by to tam, no bo człowiek może zapomnieć nie zauważyć, a ja będzie wiedziało, że ma to sprawdzać.

**Janusz Bossak** 23:01  
No na przykład.  
Tak, ale chodzi mi też o to, wiesz, jak potem przyjdzie nam na myśl, że jednak nie 5 a 4.  
Żeby nie trzeba było poprawiać w 15 miejscach w systemie tylko.

**Przemysław Sołdacki** 23:16  
A on tak radzi, no no tak, tak tak.

**Janusz Bossak** 23:17  
W jednym miejscu poprawiasz na 4 i wszystkie są ogrodzenia są 4 no.

**Przemysław Sołdacki** 23:22  
No taka była idea cs ów jako takich Tomasz jeśli p. Nie wiem brak jest jakoś na to jeszcze lepsza metoda, no to spoko.

**Kamil Dubaniowski** 23:31  
Spodziewałem się, że Przemek znaczy Filip pewnie stąd poleciał ósemką. Tu daliśmy ósemkę, trzeba zmienić na piątkę wtedy, a Philip wtedy już jak ja udawałem zadania, to żeby robił na wzór, no i on po prostu. No, bo to są wszystko te same tabele, tabele, design jak raz zrobił ósemkę. No to już pewnie tak przyjął, że wszędzie ma być ósemka, a w licencjach daliśmy ósemkę, niepotrzebni się na tym pewnie wzorowo.

**Przemysław Sołdacki** 23:54  
No to prosta sprawa do poprawienia tam.

**Janusz Bossak** 23:57  
Ale ładnie to wygląda. No ogólnie jest bardzo spójnie, powoli zaczyna wyglądać, no dobrze.

**Kamil Dubaniowski** 24:05  
Czy kosmetyka? No jak tak jak wspomniałem rano i teraz wspólne gry w rozwój tego jest razie wstrzymany. Jak postanowimy inaczej, no to trzeba usiąść do tego diagram.  
Bo wy to, że rewolucji już nie będzie, będzie znów tak kosmetyka, czyli wydzielenie tego do kontenerów. Jak się drżeniem to mam w uwagach zrobił.  
No i jakieś rzeczy to był test okrążenia to wprawiamy sens.

**Janusz Bossak** 24:29  
Ja proponuję tak według tej zasady zacznij kończyć. No przestań zaczynać zacznij kończyć to dokończmy ten edytor diagramów, edytor formularza tak żeby to było skończone tak, czyli tamte sekcje to wszystko to co mówiłeś dzisiaj.  
To było już na wszystkie te rzeczy, które mamy w głowie, żeby są już były i zamykamy temat i wtedy się możemy wziąć za edytor diagramów i tam rozkminiać kolejne rzeczy, ale żeby tak samo z tymi ustawieniami systemowymi? Tak pytanie, czy mamy wszystko, czy możemy uznać, że.  
To już jest takie duże mbp, że wszystko co chcieliśmy, to w tej chwili w ustawieniach systemowych mamy tak, bo na przykład były te for aid ostatnio dodawane i pytanie, czy coś jeszcze nam to zostało, czy to możemy uznać, że to jest?

**Kamil Dubaniowski** 25:12  
Tak.

**Janusz Bossak** 25:20  
Świadomie zamknięty temat, mając jeszcze ewentualnie w głowie, że coś tam jeszcze będzie czas robić. Pamiętam tam są te okienka, które służą do.

**Kamil Dubaniowski** 25:28  
Tak.

**Janusz Bossak** 25:30  
Ustawień do organizacji resta pi autenti tam paru innych i na razie świadomie rozumiem, zostawiamy tak.

**Kamil Dubaniowski** 25:38  
Tak tylko to zostało, więc mvp jest zamknięte. Możemy wyłączyć ten komunikat z przyłączeniem się do tego widoku niejawnie, czy może uporem powinniśmy zostawić, żeby się dało, ale komunikat już może wyniknąć, bo wszystko co?

**Janusz Bossak** 25:51  
A.  
A ten integrację?

**Kamil Dubaniowski** 25:57  
Wiki też tam jakby już jest wszystko co powinno być. Czyli możesz dodać parametry.  
Mamy Plan rozwoju tego, tak to już jest to już jest.

**Janusz Bossak** 26:03  
Ale to już nie to już jest tak, to już jest w całości. To nie jest tak, że to jest kawałek, tylko że jest w całości.

**Kamil Dubaniowski** 26:08  
Jest w całości, było testowane, wyszły tam jakieś poważne błędy już na produkcji. Powiedz mi było nas na strefach, już to jest od dłuższego czasu, ale to było poprawiane z tego co wiem, że tam Adrian, przynajmniej jak Damian to opieką.

**Janusz Bossak** 26:12  
To.  
I to to to to mykaj my taki temat taki ogłaszamy, że ustawienia są w 100 procentach przeniesione. Logi systemowe są, nie wiem, w 100 procentach przeniesione.  
Yy, teraz ten edytor formularza za chwilę możemy ogłosić tam za sprint czy 2, że jest w 100 procentach na to, co chcieliśmy zrobiony.  
I żebyśmy te tematy po prostu zamknęli, tak i oczywiście one będą otwarte w tym rozumieniu, że będą przychodziły kolejne jakieś pomysły, usprawnienia, przesunięcia. Zrób jeszcze to, zróbmy tamto.  
Ale na ten moment na to mtvp, które my rozumiemy, że miało być dostarczone, jest dostarczone tyle.  
I tak jak według zasady bym się mocno tego trzymał. Teraz tak zacznij kończyć. Przestań zaczynać tak do.  
Dajmy te rzeczy, bierzmy się za następną.

**Przemysław Sołdacki** 27:14  
Ja się absolutnie zgadzam.  
To tutaj Janusz to co my musimy sobie go ustalić? Też kwestia tego, jakby ta definicja dokończenia tak, no bo tu chyba jakby co, że to w prawo, ile formularz, to myślę, że jest zrobione, ale właśnie na przykład czy no, bo z mojego punktu widzenia ten na przykład edytor diagramów jest do dokończenia.

**Janusz Bossak** 27:26  
Tak.

**Przemysław Sołdacki** 27:40  
Yy no i pewnie ten edytor tych reguł.

**Janusz Bossak** 27:40  
No tak, tak tam jest dużo do zrobienia, tak?

**Przemysław Sołdacki** 27:44  
No to jakby to jest dokończenie takiego zagadnienia, że całe te zaplecze i tak w sumie niecałe, bo jeszcze tam nie mamy tych tych ustawień procesu, to też mamy w starej technologii, no bo to to dokończyli, to bym wiedział, że przez następne 5 lat mamy się tam nie dotykać, bo wszystko jest *********.

**Janusz Bossak** 28:02  
Ale to zaplanujemy na pierwszy kwartał. Naprawdę ten.

**Przemysław Sołdacki** 28:04  
Tak tak, absolutnie, ale po prostu, żebyśmy to sobie dobrze planowali, więc więc teraz jakby dokończycie te rzeczy, które wiadomo, że są na pewno do dokończenia. Resztę możemy dyskutować. Nie rozumiem, na tapecie są jest ten pozorem i oderwa i nic innego nie robimy.

**Janusz Bossak** 28:08  
Dokładnie.

**Przemysław Sołdacki** 28:22  
Od strony przynajmniej developmentu, bo tam dyskusje projektowe to sobie możemy robić o różnych rzeczach.

**Janusz Bossak** 28:27  
Naprawiamy moduł raportow, by po części naprawdę, ale.

**Przemysław Sołdacki** 28:29  
Nie zgadzam się z tym, nie zgadzam się z tym, czekam na to ponad rok i i jakoś z tym żyje, więc mogę poczekać jeszcze kolejny kwartał, żeby najpierw domknąć te rzeczy, które są otwarte, bo naprawdę ten moduł raport owy to nie działa od nie wiem punktu widzenia od.  
Kiedy powstał?

**Janusz Bossak** 28:49  
Dlatego chcę, żeby działał. No chcę zamknąć temat postu.

**Przemysław Sołdacki** 28:51  
No ale ale on się tutaj nic nie zmieniała, jakby no nie działa to trudno nie działa, jakby poczekamy z tym do rzeczy, które są na tapecie.

**Janusz Bossak** 28:54  
No.  
Nie.

**Przemysław Sołdacki** 29:00  
Ale to dobra Janusz to po jutro sobie uzgodnimy, bo nie chcę tutaj tam z większym gronie, tam trzymać ludzi także.  
W sumie to przedyskutujemy.  
Dobra, ja zaraz muszę na spotkanie z klientem, także słuchajcie to dzięki wielkie.

**Janusz Bossak** 29:15  
Dobra.

**Przemysław Rogaś** 29:20  
Na razie.

**Przemysław Sołdacki** zatrzymano transkrypcję