**Transkrypcja**

27 listopada 2025, 08:19AM

**Mariusz Piotrzkowski** 0:10  
Część.

**Damian Kaminski** 0:11  
To jest.

**Filip Liwiński** 0:13  
Cześć.

**Mateusz Kisiel** 0:16  
Cześć.

**Janusz Bossak** 0:19  
Część.

**Oktawia Ostrowska** 0:23  
Cześć.

**Lukasz Bott** 0:25  
Cześć.

**Patrycja Walaszczyk** 0:27  
Cześć.

**Janusz Bossak** 0:28  
Ść.

**Anna Skupinska** 0:47  
Cześć.

**Janusz Bossak** 0:54  
No dobra, to tak mniej więcej chyba wszyscy.  
Część i pierwsza jest Basia.

**Barbara Michalek** 1:02  
Cześć, jeśli chodzi o mnie wczoraj dostałam tutaj zadanie Łukasza brodzkiego dotyczące zmiany w regułach, więc zajęło mi dość sporo czasu i zadania z listy pól, a dzisiaj tutaj muszę jeszcze zagadać właśnie do Filipa. A propos tego zadania, które tutaj wpisałam, żeby się upewnić, w których to jest miejscach, a potem lecę dalej z zadaniami z rygi z testów to.  
Wszystko dzięki blogerów miałam Patrycja.

**Patrycja Walaszczyk** 1:32  
Ja wczoraj dostałam głównie listy pól, a na dzisiaj mam realistą.  
Kwesty bagiem między innymi za portów, jakieś literówki i też logowanie i blokerów nie mam oktawia dzięki.

**Oktawia Ostrowska** 1:46  
Hej, ja również zadania z listy pól relics i internal testy i dzisiaj kontynuuje właśnie większości PBA jest realistów.  
Blokerów nie mam i i Michał.

**Michal Zwierzchowski** 2:00  
Cześć, ja wrzuciłem nową nową wersję na spraw foxa i za przy okazji zaktualizowałem.  
Yy wiki konfiguruje dalej ten Link do aktualizacji baz danych tam przylegając zapisywanie plików żeby się część danych zapisywały i jakieś tam raport taki żeby się generował.  
Z tej aktualizacji, więc jeszcze tam trochę rzeczy to poprawek został.

**Janusz Bossak** 2:28  
K.  
Filip.

**Filip Liwiński** 2:38  
Cześć, no to u mnie wczoraj poprawka zabawy dla na matrycy uprawnień, poza tym różne poprawki, prezentację na liście pól i i też ujednolicenie wersji ante po po aktualizacji na wersji czerwcowej i.  
I Marek płyn.

**Marek Dziakowski** 3:00  
Cześć. Ja wczoraj kilka mniejszych zgłoszeń, które zlecił kami z zamo dita dzisiaj chce się zająć też zgłoszeniem od Kamila dotyczący dodania wersji językowych dla listy etapów i dalej tamte są taką listę jeszcze zgłoszeń, które były warto było zrobić, więc sobie przejrzę i jeszcze coś wybiorę z tego.  
To wszystko ode mnie kolejny Łukasz.

**Lukasz Brocki** 3:28  
Yy ja wczoraj z Łukaszem testowaliśmy of boarding na azur, że tam będzie kilka drobnych takich zgłoszeń, ale to pewnie już w kolejnym sprincie od niego odnosił w boardingu, a potem zajmowałem się integracją z Global expres tutaj mam pytania Łukasz, bo do ciebie pierwsze to czy mamy jakiś projekt w tańczycie?

**Lukasz Bott** 3:50  
Wydajny, natomiast o k. Dobra to jeżeli nie mam tu znowu.

**Lukasz Brocki** 3:53  
Yy.  
O k. To żebyś mi tutaj założył jakiś, a drugie to jest do których wersji, bo będę musiał do licencji jeszcze dodać obsługę. No mamy kolejny moduł, tak.

**Lukasz Bott** 4:05  
Tam środki.

**Lukasz Brocki** 4:07  
Tak i ode mnie to wszystko dzisiaj będę kontynuować pracę nad tą integracją. Piotr kolejny.

**Lukasz Bott** 4:08  
Inwersja moli, dobra.

**Piotr Buczkowski** 4:18  
Ja tak.  
Ja się głównie zajmowałem analizą problemu z sensem modecom i na to się tym zajmuje, bo nie wiadomo dlaczego przestałam wczoraj działać.  
Oprócz tego, że są jakieś tam spotkanie konsultantów, miałem się zajmować szeptem się nie zajmowałem.  
Moi drodzy, jakieś tam to wyszło, że moja zmiana dotycząca aktualizacji majewską, ale ten spowodowała pewne problemy.  
Witam, szuka się poprawiłem jak tam już wykryłem o co chodzi z tym?  
Że dwójki?  
To jest cala spacje. Raport to pytanie, czy chcemy to też poprawić nowych raportach? To zrobiłem zgłoszenie.  
To 2, 2, 8 3, 3.

**Janusz Bossak** 5:12  
Ja nie wiem.

**Piotr Buczkowski** 5:14  
Znaczy takie coś, że danych z raportów w jakimś tam coś była podwójna spacja, raport to tak naprawdę nie raport, tylko przeglądarka to przez ustawienia White space collapse strzelała do jednej.  
Mój klient się burzył, że tam ma być podwójna spacja, bo tak chce.

**Janusz Bossak** 5:35  
A boże no.

**Kamil Dubaniowski** 5:37  
No to czekaj, to analizowaliśmy. To był element klucza po prostu. No i jak oni później te dane gdzieś tam kopiowali, no to pluciem się nie zgadzał, bo miały być 2 spacje.

**Janusz Bossak** 5:50  
A ja nie się.

**Piotr Buczkowski** 5:51  
No to jest to jest tylko cs, tak?  
Sprzedaj.  
Tak jest czy tamto?

**Janusz Bossak** 6:00  
Dobrze.  
Nie wiem, trudno mi jest się odnieść, bo to takie.

**Piotr Buczkowski** 6:07  
Dobrze poprawienia starych raportów dla nowych nie potrafia. Jestem sam problem bo sprawdziłem.

**Mariusz Piotrzkowski** 6:14  
Nie powinno być tak, że jak klient chce mieć 2 spacje konkretnie, to bym je sobie urodzić tej spacji NPSP, która nie powoduje ustalenia czy jakoś tak.

**Piotr Buczkowski** 6:20  
Nie, to ma być to ma być spacja.  
Spacja, spacja nie, a nie nad brakiem boże space.

**Mariusz Piotrzkowski** 6:24  
Dzięki.

**Janusz Bossak** 6:26  
Nie wiem.  
Wiecie, żeby nie wylać dziecka z kąpielą, tak znaczy robienie czegoś dla jednego klienta, że on chce mieć 2 spacje, żeby.

**Piotr Buczkowski** 6:34  
Tutaj po prostu, że wyświetla co innego niż jest danych. Tak o to chodzi.

**Janusz Bossak** 6:39  
Znaczy może być tak, że w.  
Polu, które jest kluczem do czegoś, chociaż nie skąd ma być? Wiadomo, że jest kluczem do czegoś tak.

**Piotr Buczkowski** 6:46  
Nie, to to to dać.

**Kamil Dubaniowski** 6:48  
Czy uważam, że istotne tak, bo nawet później, jak ktoś tam spację wstawił przez przypadek na końcu gdzieś tak sobie wytniemy w raporcie.

**Piotr Buczkowski** 6:55  
Też kiedyś takie.  
Kiedyś takie coś było, że dziś u nas właśnie chyba do recepa było tak, że ale przecież temat dobrze pisane, a w rece 15 jest nie pasuje, no bo w recepcie była spacer na końcu o raport ucina auto spację no to to tak samo ucina nas końca tak o.

**Janusz Bossak** 7:15  
Ale pamiętam były zgłoszenia kiedyś dokładnie w drugą stronę, że potem czegoś nie szukało. Były spacje nie i.

**Piotr Buczkowski** 7:25  
To znaczy, to to nic nie zmienia w danych, tak to jest. To jest tylko instrukcja wyświetlania dla przeglądarki.

**Janusz Bossak** 7:32  
O k. Dobrze no dobra, dobra?  
Jedźmy dalej.  
Amrestu jeszcze rozumiem, używa tego wyszukiwania zaawansowanego tak ciągle.

**Piotr Buczkowski** 7:46  
Tak tam przekazałem, co mogło sobie sami zrobić. To był tam, poprosiłem o to, żeby wszystkie jej fejmy się ja nazywały miały te najmniej jeszcze.  
Państwo aby to robić w reakcje, które wyświetlają.  
Strony strony zostały katalogi miał te a i reaktorach w ramach takiej jak ma tam kilku innych sprawach na procesach nie mają.

**Janusz Bossak** 8:09  
Dziękuję.  
To trzeba to zaopiekować, tak tam widziałem.  
Kamil tam może jakbyś pamiętał o tym.  
Robota tutaj dla przemka albo dla Filipa.  
Dobra pania.

**Anna Skupinska** 8:26  
A wczoraj się nie czułam, żebym miała dzień wolny, bo miałam dużo rzeczy do zrobienia ze gwarka mi się popsuła, bo chciałam jeszcze iść do urzędu, potem musiałam dzwonić do serwisu o KA. Dzisiaj chcę zrobić zadanie z repozytorium.  
Myślę, że robiłam, zrobiłam we wtorek dużo, może już będą z nim jakieś błędy, więc jeśli są to mi Filip, powiedz dobrze.

**Filip Liwiński** 8:51  
Dobra.

**Janusz Bossak** 8:54  
Tak a propos tego wniosku urlopowego, to ci cofnąłem, bo nie tym procesem nie wnioskami urlopowymi tylko odpłatną przerwą tam się to nazywa ten proces.

**Anna Skupinska** 8:59  
Aha.

**Janusz Bossak** 9:06  
No bo ty jesteś na bitu, nie na bitu, nie tyle.

**Anna Skupinska** 9:08  
Rozumiem.

**Janusz Bossak** 9:11  
Dobrze, Mateusz.

**Mateusz Kisiel** 9:14  
Ja wczoraj rozwijałem miła i do zarządzania zawieranym cypi tytulami dzięki temu można już w jaju to fajnie sobie ustawiać.  
I robię generowanie dokumentacji procesu i kontynuuje do dzisiaj.  
Nie ma ruszyć dalej.

**Mariusz Piotrzkowski** 9:33  
No cześć, a wtedy trochę krótkie byłem, ale zrobiłem temat odnośnie tego, co Kamil nie prosił poprawki na ta na tabeli w na sprawie.  
Nowy wygląd przycisku i tam parę innych zmian. Oprócz tego kombinowałem nad błędem z widocznością reguł mi się wydaje mi się, że wiem jak naprawić, ale nie wiem czy to nie popsuje czegoś innego. Muszę dokładnie przeanalizować, bo po prostu odnawia się renderuje i źle to się wyświetla.  
No i w sumie tyle było. Wczoraj dzisiaj cały się dalej tym błędem plus jeszcze mam 2 dokończenia tego sprintu jeszcze zobaczyć jeszcze pewnie chyba jak się kominek ze zgłoszenia już na kolejne poprawki, chyba tabel czego się czyta na formularzu to wysłała nam całą listę chyba 7 zgłoszeń nie ma już przygotowane.  
No tyle ode mnie kolejne Przemek, tak.

**Janusz Bossak** 10:22  
Jesteś Przemek.  
Czym siemka nie ma dzisiaj.  
Nie widzę.  
Nie ma dobra Adrian.

**Adrian Kotowski** 10:36  
Część to ja wczoraj przygotowałem właśnie poprawkę do poleconej, bo tam się okazało, że do nas prawie nie ma żadnej żadnej polityki do obsługi zrobią protokołu, a te 2 0 jak i proksy, więc po prostu wycofałem się wsparcia tego protokołu. 2 0 i wróciłem na. Przygotowałem się interpretacje na wstępny protokół, jeden jeden w rest szarpie i tam wysłałem paczkę do klienta i rzeczy. To też pracuję na to implementacji obsługi raportów w aplikacji sejm.  
To czy tam to jest bardziej podpisywanie masowe niż niż same raporty, że tak zrobiłem już 2 trzecie tego całości, bo to tworzy bardzo nic nowego, tego staram się, możesz użyć się już ruszyć istniejący kod. Myślę, dzisiaj powinno mi się udać skończyć i tam przetestować też na magu tam na jakiś tam raportach i ten jeszcze wczoraj te drobne wsparcie obszarze chce pójdę doręczeń tam głównie się zalecenia bez konieczności poprawiania rzeczy, to może dzisiaj akurat tobie zaplanowano dokończenie tego pomysłu.  
Lub podpisywania tej aplikacji i też mamy nowe, cienkie, robi rozszerzenie integracji z gusem oraz tam postaram się przygotować ten wyraz gus raport z podsumowaniem tych nowych pozycji o tych nowych ndp pointów dotyczących właśnie chce korektora tam, o których o których była dyskusja. Ostatnio tam udało się ustalić. Już myślę, że kompromis tam, więc to tam wystarczy przygotować się podesłać. No i tyle się chodziło o mnie.

**Janusz Bossak** 12:06  
Dobrze to tak odnośnie tego tych e doręczeń, bo tam jakoś od stycznia już będzie obowiązywał tylko ten nowy tak aplikacji Poczty Polskiej trzeci.

**Adrian Kotowski** 12:16  
Czy to my mamy o tak od razu już od 1,5 roku? Ja przygotowywałem to wersję wersji trzeciej, znaczy to to integrację tam tylko jeden endpoint czy jeden funkcje do Francji, która nie jest raczej używana, jest zrobiona w wersji 2, 0, ale tam myślę, że małe to to już żywa, bo santangelo w sumie robi to funkcjonalność, więc myślę, że możemy być spokojni o to o to wersje.

**Janusz Bossak** 12:39  
No dobrze, bo wczoraj rozmawiałem z moim bratem, on tam wiesz jak sfinksie pracuje, no i się tam oni chcą teraz integrować z tym je doręczenia mi się tak nie pytał czy my mamy już aktualną wersję? Zgodnie z najnowszymi wytycznymi Poczty Polskiej, na które rozumiem, że mamy.

**Adrian Kotowski** 12:55  
Też miałem może prosić to, żeby się.  
Integrację.

**Janusz Bossak** 13:03  
Dzięki.  
I teraz tu koledze.  
Łukasz.

**Lukasz Bott** 13:11  
Ja pierwszy tak jeżeli chodzi o wczorajszy dzień to aktualizacja, część loga do tego wydania grudniowego i w dniu dzisiejszym też to będę kontynuował wczoraj duże wsparcie dla w ramach.  
Lotu tak i też dzisiaj też właśnie wdrożeniu w lotów i dzisiaj jeszcze mam wsparcie sprzedaży jakieś 2 spotkania.  
Do firma city trening i oponent prezentację mi tyle.

**Janusz Bossak** 13:39  
To jeszcze mi się przypomniało, jak zacząłeś mówić ten tez to Piotr buczkowski do ciebie pewnie główny temat to co na mailach tam krążyło w przedwczoraj.  
Odnośnie jakiegoś audytu wydajnościowego.

**Damian Kaminski** 13:55  
Ja tu się mogę odnieść do tego, to znaczy nie wiem czy dobrze kojarzę, bo nie zdążyłem wczoraj już znaleźć tego, bo byłem cały dzień klienta, ale był taki wątek na serwis, mogę to poszukać i podbić gdzie?  
Według mnie niekoniecznie to dotyczyło samego.  
To chodziło o to, żeby przeanalizować ich środowisko i tam było to było z miesiąc 2 temu i tam była decyzja, że.  
Najpierw serwis ma podziałać, czyli wyciągnąć co się da. Łukasz to wesprze i potem właśnie ewentualnie Piotr.

**Janusz Bossak** 14:28  
No to zaopiekujemy się tym, żeby nie było, że potem.  
Na nas przerzucą odpowiedzialność, my się nie podjęliśmy.

**Piotr Buczkowski** 14:33  
Dotyczy.

**Lukasz Brocki** 14:36  
Tak to był taki temat nauki Piotr.

**Piotr Buczkowski** 14:39  
Nie w przyszłym tygodniu nie ma tak przypominam.

**Lukasz Brocki** 14:42  
Był taki temat, ale to miał z tego co pamiętam. Chyba eryk miał przesłać to, jeżeli będzie coś nie tak.

**Janusz Bossak** 14:43  
No właśnie.

**Damian Kaminski** 14:49  
Tak tam były najpierw zadania, tak tak, to już w sumie już to to było w lipcu.

**Janusz Bossak** 14:51  
Piątek.  
Dobra, słuchajcie.

**Lukasz Brocki** 14:54  
Tak, mieliśmy dostać my zgłoszenie, co mamy znaczy mamy my się skupić i już po stronie programistycznej.

**Janusz Bossak** 15:01  
Podejrzewam, że eryk czy ktokolwiek po tamtej stronie nie bardzo nawet wie, jak rozmawiać z tym klientem. Prośba naprawdę tam dopilnuj tego, żeby się wewnętrznie się spotkali, z której z erykiem czy z Mateuszem kołakowskim, żeby wiedzieć dokładnie, czy tam, kto tam się tym opiekuje, po ich po naszej stronie, żeby nie wyszło, że znowu coś tam leży i mieliśmy zrobić i nie było zrobione i będzie wiadomo afera, że u klienta coś tam słabo działa, więc chodzi o to, żeby robić tylko żeby.  
Ustalić, co jest do zrobienia, ustalić termin, kiedy to zrobimy, na przykład po powrocie Piotra, jeżeli będzie Piotr, potrzebny i tak dalej, no po prostu był ruch w temacie, a nie, że to leży i nie ma odpowiedzi na to.

**Damian Kaminski** 15:46  
Dobra, ja się spotkam z erykiem i dam nasze wytyczne, no bo tu.

**Janusz Bossak** 15:50  
Dobrze to tyle dobra.  
Łukasz, to wszystko to Przepraszam zakrzewa, ale akurat mi się przypomniało o tym, jak powiedziałaś CI to mi się c przypomnienie.  
Kamieńcem.

**Lukasz Bott** 16:01  
Tak, ja ja wszystko.

**Janusz Bossak** 16:03  
Co domkami u ciebie?

**Kamil Dubaniowski** 16:04  
Tak, wczoraj z tematów sprzedażowych to górnośląskie towarzystwo lotnicze zapoznawałem się z tymi wytycznymi, sporo tego przesłali.  
Yy.  
Oglądałem te ich diagramy, fajnie jakby te procesy naprawdę tak wyglądały, ale w tym nie wierzę. To są jego uproszczone temat przez nich i to, co już padło tutaj kilkukrotnie mieliśmy wpisaną inicjatywę. Chciałem uporządkować pole typu tabela.  
Yy, bo ona się rozsypało, więc wczoraj sporo czasu nad tym spędziłem.  
Przetestowałem przy okazji też zrobiłem projekt w filmie, żeby ewentualnie tam jakieś inspiracje zaczerpnąć i po zgłaszałem te tematy. Wydaje mi się, że na przyszły sprint trzeba zrobić inicjatywę. Niestety przeglądu ogólnie wyglądu sprawy, bo tam nie tylko tabela się rozsypała i nie wiem co jest przyczyną, będziemy musieli to zbadać, ale ale jest tam.  
Mikołajowych sporo błędów, coś się poprzestawiało poprzesuwało.  
Dorobiło większe nie wiem z jakiego powodu, więc to co na przyszły z takim pewnie trzeba przejrzeć i edytor formularza robiłem jeszcze tam pod koniec dnia zgłoszenia dla przemka, bo bo zgłosił, że że coś by się przydało jeszcze na ten sparing wrzucić dzisiaj rada. Mamy spotkanie projektowe z przemkiem, status tego GTLZ lucyną kons.  
Pytam ci, poprosili mnie o wsparcie, znaczy.  
Weryfikację, przejrzenie, opinie na temat tych procesów, które będą nie tylko prezentować w locie, więc jeszcze z nim mam spotkanie, no i mamy planowanie sprintu.  
Niedobry.

**Damian Kaminski** 17:47  
Mm, jeśli chodzi o wczoraj, to cały dzień w zimie.  
Mm. Natomiast jeśli chodzi o dziś, to wy.  
Ta szkoła prawa tam jest ten zaangażowany w spotkanie, ale powiem szczerze, że nie wiem co co tam robię.  
Jeszcze więc no się dowiem chyba dopiero na spotkaniu, bo nikt nie jest w stanie mi też jednoznacznie wskazać. Poza tym chciałbym się spotkać w sprawie repozytorium tutaj właśnie za nią i odświeżyć wiedzę względem wtorku, bo to ja nie mówię, że jest podróżą end pointów się udało, więc więc warto.

**Anna Skupinska** 18:23  
A czy tatę and point związane z folderami?

**Damian Kaminski** 18:27  
O k no dobra, ustalimy sobie co dalej i na jakim jesteśmy etapie. Poza tym no dalsze prace odnośnie filmów, fakturach, wytyczne co do zmiany tego endpoint tasks efu.  
Ee, Przepraszam z połączeniem sukces Connect, ktora żeby tam tej licencji nie trzeba było podpinać i planowanie sprintu na dzisiaj na ten moment blokerów nie mam.

**Janusz Bossak** 18:53  
Tak, no znaczy to to repozytorium jest bardzo istotne i musimy to dowieść w tym sprincie, tak jak żeśmy zaplanowali tą wersję.  
Pierwszy mam vip, czyli to rzeczy, które unia to porobiła muszą być podpięte Filip, która do frontendu i od razu sprawdzamy wszystko czy działa tak czy można zakładać.  
Te foldery czy można na nich tam pracować i wykonywać te operacje, o których tam sobie powiedzieliśmy, że mają być robione?

**Damian Kaminski** 19:20  
Chociaż mam jeszcze pytanie do Adriana o.  
Sejm, jeśli mówiłeś, to Przepraszam, może się nie skupiłem czy tam, gdzie jesteśmy z tym tematem w kontekście certyfikacji.

**Adrian Kotowski** 19:32  
Znaczy to już przynajmniej mi wczoraj pisał, że tam się do niego odezwali, o to certyfikację tak się na razie tym, że się tym póki skany dowodów musi podesłać, jeszcze nie mówił czy tam matek spotkanie już walidacyjne. No ale jeszcze każdym razie na ten moment to jeszcze te nasze nasze subskrypcje nie jest zatwierdzona, więc jeszcze nie możemy tych certyfikatów generować, więc teraz, no to to jest bloker jeszcze, więc no nie podpiszemy tej naszej aplikacji, nawet nawet tytuł tej wersji tak testowo i po prostu musimy czekać.

**Damian Kaminski** 20:01  
Wersje mamy już skończoną, tak samo w sobie.

**Adrian Kotowski** 20:04  
Znaczy tylko tyle, że podpisywanie chcę zrobić. Ten dostałem jeszcze ikonkę do wrzucenia tam na na jua i w sumie tyle z tego, że.

**Janusz Bossak** 20:12  
No dobrze.  
No dobra, słuchajcie, to działajmy, bo te tematy. A jeszcze mam pytanie Kamil do ciebie, bo ty opiekujesz to jotter w a czy w zakresie tego i o RA coś się dzieje? Znaczy mówię o tym polu.  
Jak guster yt, które miało tak działać?

**Kamil Dubaniowski** 20:33  
Nie ja tutaj, no Piotra. Nie chcę też jakoś wyrwać z tego tematu dla amrestu, no bo to też robi już istotne, ale nie podjęliśmy tego.

**Janusz Bossak** 20:33  
Czy?  
O k dobra.

**Kamil Dubaniowski** 20:43  
Znaczy to też, no, bo Piotra nie ma przyszły tydzień, więc kolejny sparing w sumie nam się opóźni. To całe, więc cały ten temat.

**Janusz Bossak** 20:49  
No właśnie, więc tak jak usłyszałem nie ma.

**Kamil Dubaniowski** 20:51  
Tego też nie wyłapałem. No też się teraz jakoś tym.

**Janusz Bossak** 20:55  
Znaczy, wiecie, to może zrobić ktoś inny to prośba tylko.

**Kamil Dubaniowski** 20:57  
Tak no ja tam też sugerowałem, że jak jak Piotr nie da rady, to żeby się z Mariuszem złapał i przekazał mu ewentualnie no albo nie wiem. Marek jak ty się czujesz, no to na siłach na przyszły sprint, no bo już o tym nie mówię, nawet to, czy wdrożymy tylko pytanie, jak tam dobra, no może na planowaniu, albo zaraz nadejdzie jak zostaniemy, to się to się coś wykombinuje.

**Janusz Bossak** 21:17  
O k czy jeszcze jakieś pilne tematy ktoś coś?  
Dobra, no to dzięki wszystkim znaczy pozostajemy w stałym gronie tak, Damian Kamil, Łukasz Michał.  
Na razie trzymajcie się.

**Adrian Kotowski** 21:31  
Treść, dzięki cześć.

**Mariusz Piotrzkowski** 21:31  
Treść.

**Filip Liwiński** 21:32  
Cześć cześć.

**Kamil Dubaniowski** 21:39  
To ja tego chciałem poruszyć w sumie tak jak nawet już nie chciałem, nadaje i mówić, no ale tak tego nie podjął, tam się nie nie odzywał. W tym czasie naszym więc.

**Janusz Bossak** 21:49  
Znaczy Piotr.

**Kamil Dubaniowski** 21:50  
Paryż też się nie czuję na siłach, żeby to zrobić.

**Damian Kaminski** 21:50  
Bo tak będzie w sensie według mnie, póki my czegoś nie wyskakujemy to to będzie dobrze skalować, po prostu inni musisz się w tym z tym walić w cudzysłowie i według mnie to tak jak powiedziałeś, skoro.  
Ktoś to musi zaopiekować, bo inaczej nam to odjedzie tylko z Piotrem trzeba ustalić.  
Właśnie wytyczne systemowe jak to rozwiązać, żeby ten kto będzie to robił wiedział.

**Kamil Dubaniowski** 22:12  
No trzeba Piotra przycisnął tak by dzisiaj jutro, chociaż właśnie znalazł chwilę na spotkanie z kimś i opowiedział o tym guster to o ile nie jest spisane, może lepiej spisać.  
No bo tam jest do zrobienia, no to de facto to samo. Tak tylko Piotr my ułożyć architekturę po stronie bazy danych. No bo docelowo była był Plan, żeby tam też nałożyć uprawnienia na to wszystko w guster tego nie ma, no więc jakieś tam niuanse zmiany są.

**Damian Kaminski** 22:40  
Ale guster.  
Bo mówi, że to to samo guster to odwołuje się do zewnętrznego api, a tutaj.

**Janusz Bossak** 22:48  
Nie, ale chodzi o to, że.  
Ostatecznie bazie danych są jakieś tabele, do których to jest zapisywane.

**Damian Kaminski** 22:58  
No.

**Janusz Bossak** 22:58  
Yy to, że gus teryt się odwołuje do zewnętrznych to jest tylko ja tak przynajmniej rozumiem chwilowe znaczy on się zasila tymi danymi zewnątrz, ale trzeba.

**Damian Kaminski** 23:09  
Jeśli nie ma ich lokalnie, tak to działa. Czyli jeśli ja zapytałem i ty za 5 minut pytasz, to dostaniesz odpowiedź wewnętrzną, a jeśli nie ma tych danych, to do to będzie wywołania api.

**Janusz Bossak** 23:18  
Dokładnie, a tutaj będzie tu będzie trochę inaczej. No i to trzeba omówić z piotrkiem. Tak to trzeba mówić z Piotrem, tu będzie inaczej, no bo tutaj jednorazowo zasilimy ten jote RWA.

**Lukasz Bott** 23:30  
Słuchaj się, trzeba na pewno obgadać, bo wrzuciłem teraz na naszym wiki wewnętrznym.

**Damian Kaminski** 23:30  
Mhm.

**Lukasz Bott** 23:36  
Taka artykuł odnośnie gus steryd i guster yt działa w ramach tego serwisu samolot com.

**Damian Kaminski** 23:43  
No tak, a tutaj nie będzie tak, dlatego właśnie o tym mówię, że to nie będzie dokładnie to samo.

**Kamil Dubaniowski** 23:45  
Ona będzie.

**Lukasz Bott** 23:45  
No właśnie.

**Janusz Bossak** 23:47  
Weźmy Piotr, może zróbmy to od razu, zróbmy to od razu.

**Lukasz Bott** 23:51  
Albo to od razu albo na razie nie.

**Kamil Dubaniowski** 23:53  
Znaczy to to zróbmy to po tym spotkaniu dedykowanym spotkaniem, tylko zdecydujemy, kto to to jest najważniejsze tak, kogo wciągnąć, żeby on już też tego słuchał, czy Marek czy Mariusz pisał, że nie czuję się na siłach robić tej architektury od podstaw.

**Damian Kaminski** 23:53  
Bo tutaj tak naprawdę.

**Janusz Bossak** 24:06  
No tam Łukasz nie wiem, czy Łukasz grodzki był w to angażowany.

**Kamil Dubaniowski** 24:10  
Buster yt nie wiem.

**Lukasz Bott** 24:11  
Znaczy, ale to Łukasza. Ja będę bronił, bo on mi jest potrzebny i też w locie właśnie do, żeby zrobił tę integrację z u psem i Global Express.

**Janusz Bossak** 24:19  
No to trzeba wziąć Marka i Marek ma to zrobić no i tyle no.

**Kamil Dubaniowski** 24:22  
Ok, to tak.

**Damian Kaminski** 24:23  
Jest jeszcze potencjalnie Adrian, bo jak powiemy, że to jest równie ważne, no to Adriana nie będę angażuję już w to repozytorium. Ciągniemy to za nią i z filipem. Adrian ma tylko tego snapa.

**Lukasz Bott** 24:36  
No ale z tego co ja zrozumiałem, to co nas tam czeka, do tego fajna ta, tak.

**Janusz Bossak** 24:41  
On tam nie tylko no.

**Damian Kaminski** 24:41  
No tak.

**Kamil Dubaniowski** 24:43  
Czy to certyfikacja tak?

**Damian Kaminski** 24:43  
No więc, ale no będzie jak go już się doczeka to w sensie mam na myśli, że ma tylko to i to jest według mnie 2 dni pracy, a mamy cały sprint, tak?

**Janusz Bossak** 24:54  
Tak znaczy to repozytorium. Czy podsumujmy Jeszcze raz tak? Repozytorium absolutnie must have i tutaj nie ma w ogóle nie możemy odpuścić ani chwili tak, ani trzeba cisnąć, żyli potrzeba tam jeszcze kogoś to jeszcze dołożyć. Ja bym chciał widzieć efekty, znaczy widzieć w tym sensie, że Filip tam to podłącza te.  
Api trend pointy i patrzymy, co można już robić, nie żebyśmy zmierzali w kierunku działającej rzeczy.  
Tak to była tak samo tak, ponieważ to jest o tyle istotne, że to jest bardzo istotne z punktu widzenia jakby harmonogramu wdrożenia. No bo na tym muszą bazować wdrożenia owcy, dlatego to jest takie pilne.

**Damian Kaminski** 25:38  
Dokładnie.

**Janusz Bossak** 25:39  
Tego nie możemy dać im na koniec stycznia. Tak, bo już będzie wdrożenie zaawansowane. Oni obawiają się, że za chwilę będzie za późno, więc to jest absolutny mast hew do zrobienia w ciągu najbliższych 2 3 dni.  
Nawet nie czekając na koniec sprint.

**Damian Kaminski** 25:55  
No to Adrian może odpuścić w sensie jak tam się zarejestrujemy? Wiecie, sejm napie to czy to zrobimy za 2 dni, jak już dostaniemy tą rejestrację? Czy za 5 to według mnie to też mało zmienia.

**Janusz Bossak** 26:05  
To nie dokładnie to już to już nie ma takiego znaczenia, więc ten nam na chwilę niech odłoży, zajmie się tymi obserwuja, ale niech to zrobi. Wiecie no znowuż nie po Adrian nowemu tak znaczy nie, no w zasadzie.  
Doktoryzowania się nad tematem tylko ściśle według.  
Zaleceń tutaj Piotra, jak to ma być zrobione? Jakie tabele mają być i jaki ma być tego efekt więc.

**Damian Kaminski** 26:31  
No tu jest takie ryzyko, ale lubię swoje pomysły wrzucić, więc to może podważać w pewnym, bo ja widziałem w repozytorium też podważał pewne pomysły Piotra, potem stanęło i tak, no to tu zakładam, że ktoś inny może mieć mniej takiego.

**Janusz Bossak** 26:35  
On się robi doktoryzować.

**Damian Kaminski** 26:49  
Pgo swojego powiedzmy.  
Pomysł na to tylko zrobił to tak jak mówi Piotr.

**Janusz Bossak** 26:56  
Dokładnie, więc tutaj trzeba też to pilnować, tego ściśle dobrze, no to to to są te najważniejsze tematy, tak, to jotter, va i ten pytanie tutaj jeszcze kolejne, ale ono nie jest aż takie pilne. No to jest ta integracja z tym archiwum państwowym i tak jak żeśmy ustalili tutaj trochę tam przy okazji road mapy.  
Yy, ale pamiętajcie tam pierwszej kolejności mamy zrobić integrację z właściwie walida torem.  
Paczki przekazywanej do.  
Archiwum państwowego.  
I to trzeba też zaplanować. To nie jest aż tak pilne, żeby to się tym zajmować w tej chwili, ale podejrzewam następnej sprint.  
To już musimy.  
Gdzieś tam to mieć, więc żeby się tym zajmować, musimy dowieść do końca sprintu. Mamy rozwój jeszcze tydzień. Tak, to jest pierwszy teraz tydzień.

**Lukasz Bott** 27:48  
Nie nie, to ten sprint się kończy. Od poniedziałku zaczynamy nowym.

**Kamil Dubaniowski** 27:48  
Nie kończymy.

**Janusz Bossak** 27:51  
A no poniedziałku no dobrze by było, gdybyśmy w tym sprzęcie to repozytorium. No jeżeli tak.

**Kamil Dubaniowski** 27:57  
Miała się spodziewam, że w przyszłym nie nie ruszymy tego archiwum. W sensie skończmy to jutro woła, chociaż zacznijmy i skończmy, a to co to archiwum możemy.

**Janusz Bossak** 28:01  
Tak, tak, tak pierwsze oczywiście znaczy jakoś się nie wiem, przystawił jeden tydzień, że to jest dopiero połowa sprint, a to już jest końcówka sprintu, tak szybko to idzie.  
Więc tutaj to pociśnij my może to jeden właśnie uda zrobić w te 2 dni.  
To pole.

**Kamil Dubaniowski** 28:18  
O k dobra.

**Janusz Bossak** 28:19  
Litry wody Toruń tak no naprawdę, bo to są.  
Pilne rzeczy. Tam ta analiza w tym ce zie no to na razie bym no w zasadzie umawiania terminu dogadywania tam wiecie, że coś zrobimy, zapoznamy się i tak dalej, ale chodzi mi o to, żeby też te to nie odłożyć tematu i żeby dział serwisu czy tam dział sl, a nie miał potem jakiś argumentów, żeby ono, bo tutaj prosiliśmy dyf i dew znowu już nie nam nie pomogło czy coś tam.  
Dobra, czy mamy jeszcze coś do omówienia tutaj?

**Kamil Dubaniowski** 28:53  
Ja już patrzę na wczorajszy dzień to będzie sporo moich zgłoszeń dotyczących pola. Tabela zaczyna to jakoś wyglądać, ale w sekundę co z darów, co nowego?  
Nie mam, nie mam pojęcia, szczerze mówiąc trochę gdzieś tam to wszystko uciekło. Co do tego wyglądu, tą tabelę jako pierwszą wyłapałem, że tam się porozjeżdżały te ikony no to nie tylko ja zauważyłem, ale wczoraj jak zacząłem to testować no to nie tylko tam i nie wiem z czego to wynika, więc to też jest temat na przyszły sprint, a też nie wiem czy zauważyliście.  
Tu te ramki doszły to też nie jest planowane. To było jakiś wynik aktualizacji and design i to poszło do klientów, też im się to spodobało i teraz im to zabierze.

**Damian Kaminski** 29:44  
No ja coś źle nie wygląda.

**Lukasz Bott** 29:44  
Ja właśnie miałem powiedzieć, że mi się to podoba.

**Damian Kaminski** 29:46  
No mi też.

**Kamil Dubaniowski** 29:48  
Ale w nowej wersji dalszych już tego nie ma. Nie no bo to był jakiś tam wyłapany błąd od razu przez Filipa i przemka i tylko jedna paczka taka wyszła to 100 trzydziesta z tym.  
Ee.

**Lukasz Bott** 29:58  
Weź będziemy ją sprzedawać się jako unikalną. Tak, no.

**Damian Kaminski** 30:01  
No dobra, a na sprawie ten cały prawy panel też jest w takich ramkach.

**Kamil Dubaniowski** 30:05  
Nie no bo to nie reaktor.  
To tylko widzisz na ramię reaktywnej to weszło. No i też zaczęli od razu tam zwracać uwagę, że jak weszli w raport, to ta strzałka nie jest podświetlona, no bo pewnie na starej raport weszli i ta ranka nie miała i taki był bank zgłoszony także czemu tu nie ma ramki jak wszędzie są dobra, idę dalej.

**Damian Kaminski** 30:07  
A no tak, no tak o KOKOK.

**Janusz Bossak** 30:26  
To tylko pokazuje, jak bardzo są potrzebne nam testy te yo i owe n tu end po prostu.

**Damian Kaminski** 30:36  
No ale kto to kto to ogarnie? W sensie ty Janusz coś tam w tym zakresie działasz?

**Janusz Bossak** 30:36  
Ostatnio wiem.  
Rozmawiałem z przemkiem, że chciałbym zatrudnić człowieka, który się tym zajmował. To no wiecie, jaką dostałem odpowiedź, nie.

**Damian Kaminski** 30:50  
No że ja i może to zrobić samo.

**Janusz Bossak** 30:53  
Strata mamy straty na modlicie i on nie może teraz większość kosztów, więc nie możemy zatrudniać nowych ludzi.  
Oby się nie skończyło w drugą stronę niej takie co roku.  
No i walczymy.  
A ja nie mam być, bycie siły, też siedzę po nocach tutaj znaczy po nocach. No tam popołudniami robię sobie te.  
Analizy tych wszystkich spotkań, no mogę się zająć tym testami nd, ale no nie chciałbym być w potem wąskim gardłem do czegoś tak znaczy, ja to już mam rozpracowane wiem jak to robić.  
Ktoś musi to robić, po prostu siedzi.

**Michal Zwierzchowski** 31:33  
No ja też ja też nad tym siedziałem i też mam w sobie coś generował, więc też jakieś mam. Matko właśnie w później kwestia. No pisanie na tej.

**Janusz Bossak** 31:41  
Trzeba to robić, po prostu to jest tak, to jest prawie że full time job.

**Michal Zwierzchowski** 31:42  
Ten spór.

**Janusz Bossak** 31:45  
A przynajmniej no pół.  
Pół czasu.  
Trzeba mieć to wpisane swojej kalendarz i po prostu dzień w dzień dzień w dzień, dzień w dzień coś tam dorabiać, sprawdzać ten page Object model, jechać kolejny elementy i tak dalej i tak dalej i tak dalej to po prostu jest robota.

**Michal Zwierzchowski** 32:07  
Bo to znaczy, no no to muszę tam ten szkiełek tego wszystkiego tej planety do tego i to było kiedyś przekona dziewczyny przygotowane dziewczyny napisać jakoś tego nie piszą, ja teraz też.

**Janusz Bossak** 32:20  
Dziewczyny to nie będą pisać. No dziewczyny nie będą pisać no to już tam już z nich rozmawiałem, nie.

**Michal Zwierzchowski** 32:24  
No właśnie ja ja też chcę jakiś czas do tego wracam i tam próbuję teraz w tym ja, ale to też nie jest tak, że wygra.  
Page obg model i tego, bo nawet do jakieś.

**Janusz Bossak** 32:36  
To Michał, możemy się umówić tak, że pogadamy sobie osobno jakimś spotkaniu, bo ja mam tam jakąś metodykę wypracowaną. Muszę do tego wrócić.

**Michal Zwierzchowski** 32:36  
No.

**Janusz Bossak** 32:45  
I możemy to obgadać, tak?

**Lukasz Bott** 32:47  
Słuchajcie, no to jeżeli ten może ja mógłbym jakoś to wesprzeć, to test tak, no jeżeli to by miało być, wiesz trochę tak na zasadzie, że nie wiem godzina dziennie tak czy coś.

**Janusz Bossak** 32:57  
Łukasz.  
Masz zaległości z dokumentacją, więc nie rzucaj się jeszcze kolejne rzeczy.

**Lukasz Bott** 33:00  
Wiem.  
Dobra, dobra, no to nie, no, rzucam propozycję swojej osoby, on może w ten sposób.

**Janusz Bossak** 33:05  
Wolałbym, żebyś nadgonił dokumentację. Wolałbym, żebyś nadgonił tą dokumentację, niż brał na siebie kolejną rzecz, która też obciąży cię nie.

**Lukasz Bott** 33:10  
Dobra.  
Jasne, jasne, jasne, ale w razie czego był zgłaszam swoją osobę, jakby się może potem jak ponad mgnieniu, no.

**Michal Zwierzchowski** 33:22  
No ale to tak jak już dobrze no to trzeba dużo czasu na to poświęcić, bo tak z doskoku to tak nic z tego nie wychodzi, no.

**Janusz Bossak** 33:31  
Tak znaczy, wiesz, ja, no dobra, to jest, nie, nie, nie gadajmy już na ten temat tutaj jedźmy z tymi zgłoszeniami, co tu mamy jeszcze do ustalenia?

**Kamil Dubaniowski** 33:40  
Dobra, to już wracam, bo tak leciałem sobie przed kolejkę tych moich nie rozważam, jest to od Piotra dotyczące tej spacji podwójnej w raporcie co mówił na day, on to zrobił dla starego i zgłosił wagę potencjalnie dla nowego to robić.  
Pytanie, czy chcemy?  
Czy o tyle to jest?  
Zależy w którą stronę patrzeć tak jak ktoś sobie właśnie skopiuje tak jak ten klient.  
I widzi inne dane, niż są na przykład na sprawie. No to można to uznać za bardzo, bo to jest pacje mogą później jakoś ktoś weryfikuje na raporcie mówi. No nie ma spacji takami reguła na przykład nie działa, a okazuje się, że na końcu słowa są 2 spacje i to się faktycznie nie wykonuje rynku.  
Więc no raczej powinniśmy mieć spójność danych. Nie powinniśmy ewentualnie jak już, no to zabezpieczyć po stronie formularzu, żeby te spacje ostatnie końcowe się usuwały.  
Ale, ale także na raporcie pokazujemy inne dane, niż są na sprawie. No to raczej jest bank.

**Lukasz Bott** 34:40  
Ale czekaj, Kamila to jest pacjent nie przyszły z zewnętrznego się była przypadkiem.

**Kamil Dubaniowski** 34:44  
Tak no w tym wypadku tak, ale ja już mówię o takim, no bo to jest mega specyficzny przypadek, tak po co im te 2 spacje w kluczu? Nie wiem. No tak mają to jak było.  
Mm nie, nie oceniamy, nie wiem dlaczego, ale już mówię o takim przypadku biznesowym.  
Ktoś tam coś wpisywał z palca władował 2 spacje, a później na raporcie ich nie widzi i coś w kodzie na przykład nie wykonał.  
To już jakby pewnie będzie go.

**Janusz Bossak** 35:10  
Tak trudno mi się do tego odnieść, bo to wymaga głębokiego zanurzenia się w ten temat, a pachnie mi to tak jak powiedziałeś tutaj jakimś wyjątkiem. Nie, że normalna zasada była taka, że oczyszczamy te spacje. No tutaj te dane przychodzą gdzieś tam zewnątrz i z jakiegoś powodu muszą takie pozostać, nie.  
No i.  
Tym jest jakby problem. Nie wiem, ja ja nie umiem.

**Kamil Dubaniowski** 35:32  
Czy też nie rozumiem?  
Bo bo rozumiem, że no po co im kopiować? Oni właśnie tam było nawet na filmiku pokazane, że w źródle pokazujemy spację jak wszedł tam do naszych źródeł pokazał te dane z poziomu źródeł danych, są spacje na raporcie spacji po skopiowaniu ręcznie nie ma, ale po eksporcie danych z raportu spacje są więc.  
Co oni pojedyncze klucze kopiują. Nie mam pojęcia jak jest przypadek biznesowy, że oni kopiują z poziomu raportu, po prostu biorą sobie raport otwierają i kopiują z tabelki klucz. Nie wiem co oni dokładnie robią.

**Janusz Bossak** 36:08  
Albo i nie, bo oni, bo może oni szukają, bo nie ponieważ wiedzą, że tam są podwójne spacje, to to piszą coś coś, spacja, spacja i drugi wyraz.

**Kamil Dubaniowski** 36:13  
A.  
Albo wręcz z tego zewnętrznego systemu. Tak może kupiłem ten klucz.

**Janusz Bossak** 36:21  
No.

**Kamil Dubaniowski** 36:22  
Teraz płacą u nas nie ma.

**Janusz Bossak** 36:25  
Ale to Piotr powiedział, no jeżeli to jest tak, no to powiedzmy, że to jest okej, no bo Piotr powiedział, że ta zmiana jego nic nie zmienia w bazach danych.

**Kamil Dubaniowski** 36:35  
Tak.

**Janusz Bossak** 36:36  
Jeżeli w bazie danych jest zapisane z formacjami, to pozostanie z 2 specjalnymi. To jest tylko i wyłącznie.  
Na frontendzie w raportach.  
Czyli można powiedzieć, że nasz frontend na raporcie jest.  
Zbyt.  
Tak i.  
No nie wiem inteligentny tak, że próbuję usuwać, że próbuję usuwa spację.  
Wyświetlaniu.  
A nie ma być taki inteligentny i nie ma usuwać. Tak znaczy chodzi mi też o taką sytuację trochę inną, bo my też usuwamy w wielu momentach na raportach różnego rodzaju znaczki HTM lowe.  
Tak więc, żeby to też jeszcze znaczy nie wylać dziecka z kąpielą, znaczy strasznie się boję takich właśnie.  
Specyficznych jak tutaj sytuacji.  
Które mogą mieć wpływ na to, co już robiliśmy wcześniej, bo pamiętasz tam pojawiały się na przykład te znaczki p.  
Paragraf i tak dalej i były tam gdzieś usuwanie, mamy jakiś wyświetlanie htm eli też tam co się dzieje by jedno na drugie nagle jeszcze nie weszło i okaże się teraz poprawimy tu, żeby się jednak wyświetlały te 2 spacje, a za chwilę się okaże, że.  
Rozjeżdżają się jakieś tam inne rzeczy my?  
Dobra, nie wiem co z tym zrobić, nie wiem.

**Kamil Dubaniowski** 38:01  
Na razie podeptana po prostu.

**Lukasz Bott** 38:06  
Pytanie jest w tej chwili, jak to u klienta jest dla klienta jest to rozwiązane, tak.

**Kamil Dubaniowski** 38:11  
Tak, dopóki nie przejdzie na nowy moduł.

**Lukasz Bott** 38:15  
No to znaczy, że skoro jest to naprawione dla klienta i wiemy co jest naprawić i prawdopodobnie we frontendzie to zaplanujmy to na nie wiem na niekoniecznie na następny może na ten noworoczny sprint tak i tyle. Tak to w tym momencie już to chyba nie jest takie pilne, tak?

**Janusz Bossak** 38:32  
To jest.  
Tak to jest AmRest i to dotyczy wyszukiwania zaawansowanego po prostu tylko stwierdził, że mam nowych raportach też tak się dzieje, to znaczy też usuwamy te spacje, ale z tego.

**Kamil Dubaniowski** 38:46  
A nie czy nie ja inaczej kojarzę temat, czekaj mi się wydaje, że to był wczoraj analizowany to był tak krew.  
Taka jest to zgłosił, to nie angielski.

**Lukasz Bott** 38:57  
Pt.

**Damian Kaminski** 38:57  
Znaczy mówicie o tych sytuacjach, o których mówił Piotr? Tak.

**Kamil Dubaniowski** 39:00  
Tak.

**Damian Kaminski** 39:02  
Bo nie wiem czy Janusz to dobrze interpretował byś tak nie chciałem szczytem wtrącać, ale według mnie tu tylko chodzi o to, że.  
W komórce są 2 spacje, a my wyświetlamy jedną zamiast wyświetlać czysto to, co jest w komórce.

**Kamil Dubaniowski** 39:16  
To wręcz nie my, tak jak ja zrozumiałem Piotra tylko przeglądarkę usuwa.

**Damian Kaminski** 39:18  
Tylko cs. No właśnie w sensie my za pośrednictwem naszych styli tak, ale to interpretuje de facto przeglądarka, tak.

**Lukasz Bott** 39:26  
No i może przeglądarka ma wiesz wyłączony jakiś interpreter, że jak ma 2 spacje po kolei to i tak zastępuje to jedno z pasją, nie?

**Janusz Bossak** 39:27  
Tak.

**Damian Kaminski** 39:34  
No może, ale to wynika z tego, jakie właśnie my mamy style na naszej aplikacji tak przeglądarka tylko je w jakiś sposób interpretuje.

**Lukasz Bott** 39:42  
Im.  
Niedobra, ale to słuchajcie pytanie jest takie.

**Damian Kaminski** 39:48  
No i się powinniśmy wyświetlać to jakie są dane, jeśli to zepsuje komuś innemu coś to tu będzie. Według mnie łatwo się odwołać do tego w ten sposób, że no dane są złe, może wcześniej to omijaliśmy, ale trzeba w takim razie poprawić dane. No to to też serwisowo w razie czego łatwo jest zrobić, no bo można po jakichś tam sprawach przeliterować i i wykasować spację na końcu czy podwójne spacje, jeśli by takie były.  
A ktoś by ich nie chciał tak, czyli wynika to już z błędów prowadzania.

**Kamil Dubaniowski** 40:20  
Szymkowi tam nas.

**Janusz Bossak** 40:20  
Gdzie jeżeli to jest prowo to niech tak Piotr zrobi jak mówił że.

**Kamil Dubaniowski** 40:24  
Może Piotrek nie, nie chcę tego robić, no bo to reakcji nam przemkowi. Myślę, że ogarnie to raczej nie powinien zepsuć.  
Się szacować niestety dobra na zadowala sprintu.

**Damian Kaminski** 40:38  
Zanim zacznie robić to niech napisze co zrobi, niech ewentualnie wtedy no zakładam, że tam nie będzie dużo to będzie 5 zdań, więc Piotr może to przeczytać i wyrazić swoją opinię, skoro wie co trzeba zrobić i zrobił to w starych.

**Kamil Dubaniowski** 40:54  
Dobra.  
No no na na następny sprint tego nie wrzucam zanim ten klient przejdzie na nader aktorki, które mamy jeszcze niespokojnie. Cześć dałem na kolejny.  
Jak sugerował Łukasz, bo wydaje mi się, że są ważniejsze wagi, ten moment zaopiekowany nogent już jest.  
Na starym tak tu mam problem. Ja po stronie nowej listy pól dodaliśmy znaczy Filip dodał. Ten przycisk do odpalenia reguł tabeli.  
I problem polega na tym, że w starym mechanizmie.  
To okno otwierało się, ale link się nie zmieniał i był po prostu ten stary link forum sowy do.  
Listy listy pól, natomiast teraz lista pól ma już swój link REACT owy.  
To okno do edycji po kliknięciu tego przycisku się otwiera w nowej karcie i te przyciski, które są tutaj w ogóle nie reagują, one nie jakby.  
Nie wiem czy przerabiać je.

**Damian Kaminski** 41:57  
No i co możemy z tym zrobić?

**Kamil Dubaniowski** 41:58  
No właśnie tego nie wiem. Potrzebowałbym pewnie narady, że to dzisiaj umówić. Dzisiaj zjadłam. Dzisiaj zjadłam tak ta w sumie już jest rano.

**Damian Kaminski** 42:05  
Już jest rada. No właśnie powiecie może to jest pierwszy krok, żeby już to przerabiać też na reaktor, ale.

**Kamil Dubaniowski** 42:07  
Dobra.  
To umówmy, to za chwilę nie ma co jeszcze zobaczyć, czy są jakieś ważne były błędy.  
To też Basia zgłosiła. Wiem o co chodzi i chodzi o to, że pozwalamy aktualnie na dodanie 2 sekcji o tej samej nazwie, bo nie jest to case sensitive, czyli jak jedna sekcja jest napisana z wielkim i tak druga z małej to można je dodać, a później jak dodajesz pole, to pole się dodaje losowo w albo pewnie w tej, która była dodana jako pierwsza i ty chcesz dodać do tej tak pewnie pewnie tak więc raczej chodzi o to, żeby no zrobić case sensitive.

**Damian Kaminski** 42:40  
Mniejsze maili.

**Kamil Dubaniowski** 42:48  
Nazwy sekcji i wali dować, że już taka istnieje, więc to jest o k.

**Damian Kaminski** 42:52  
To trzeba zrobić po 2 stronach, więc można zacząć od frontendu.  
A bkn też powinien to mieć, no bo może ktoś równolegle robić.  
Ale już jak też nie ma frontendu to zakładam, że 90% mamy wyeliminowane, więc to znowu można dać chłopakom, żeby już to zrobili po stronie frontendu a zrobili do tego zadanie zaplanowane na później do backendu również.

**Janusz Bossak** 43:18  
A jak to działało przedtem?

**Kamil Dubaniowski** 43:20  
Właśnie sprawdziłem, bo to Basia zgłosiła w ogóle inny kontekst, zanim tam doszliśmy. W sumie Basia sama się zorientowała, że to chodzi o to, że publikowana tylko nie jest czułe na wielkość znaków.  
To tam wczoraj pod koniec dnia, więc dalej już nie szedłem. Nie, nie znam, zaraz odpalę tą marcową i zobaczę jak to wygląda.

**Janusz Bossak** 43:39  
Dobra.

**Kamil Dubaniowski** 43:39  
Yy, dobra, powiedzmy jeszcze zostałem, bo to wczoraj było czy jeszcze nawet przedwczoraj ten limit sprawca nie możemy zdiagnozować tego dłuższego czasu pojawia się sporadycznie. Czy ja mam to komuś przypisać? Będziemy to analizować, czy zostawiamy, jak jest i uznajemy, że za pół roku znowu ames najwyżej się wkurzy.

**Lukasz Bott** 43:59  
Nie, AmRest rosną.

**Kamil Dubaniowski** 44:00  
Rosną tak.

**Janusz Bossak** 44:03  
Warto by było to jakieś, ale to nie jest na tyle pilne, że skoro to się losowo pojawia co jakiś czas i da się to naprawiać.

**Kamil Dubaniowski** 44:08  
To zróbmy tak, nie wiem.

**Lukasz Bott** 44:10  
Znaczy to się samo naprawia.

**Janusz Bossak** 44:10  
To.

**Kamil Dubaniowski** 44:12  
Tak, to po kolejnym wykonaniu joba tak jak ja rozumiem.

**Janusz Bossak** 44:15  
Ja podejrzewam ja podejrzewam. Rossmann ma 2 serwery, tam mnie lot balancing tam tkwi problem to się jakoś skosztuję przez chwilę jest jakoś tak pójdzie zapytanie do jednego serwera, za chwilę one się skrzyżują i wyrównają i wtedy już rano.

**Kamil Dubaniowski** 44:37  
O k no dobra.  
Reszta to są moje dotyczące tabel z wczoraj możemy mieć na radę.

**Janusz Bossak** 44:50  
No ja potrzebuję minuty zrobienie na razie.

**Kamil Dubaniowski** 44:50  
Dzięki.  
Dobra.

**Janusz Bossak** zatrzymano transkrypcję