**Transkrypcja**

25 listopada 2025, 11:06AM

**Kamil Dubaniowski** rozpoczęto transkrypcję

**Damian Kaminski** 0:03  
Leży totalnie uważam, to jest straszny minus, ale to nie tylko deweloperów, to jest problem wielu organizacji, każdy robi po prostu swoje i patrzę tylko przez pryzmat tego, co robi.

**Lukasz Bott** 0:13  
W tym.

**Damian Kaminski** 0:16  
I po prostu trzeba rozmawiać, a my mój jesteśmy za to odpowiedzialni, że według mnie tego pilnować i że te rozmowy mają się odbywać te spotkania, zanim zaczniemy, bo teraz wiecie, no on zrobił to abstrahując od Adriana, bo tych przypadków to można mnożyć. Ktoś zrobił po swojemu według najlepszej wiedzy i i praktyki. Ja tego nie podważam.  
Ale nie przewidział innych konsekwencji tego co robi, a przez to, że nie rozmawiał.  
No to cofamy się znowu do projektu, ustalamy jak powinno już być dobrze i Jeszcze raz robimy.  
Albo w drugą stronę. Przykład akurat już tu abstrahując to się skupia się na osobach, ale że ktoś z czym walczy z czymś walczy.  
No i jeszcze powalczę, jeszcze powalczę i mówię to zapytaj kogoś, nie jeszcze jeszcze powalczę, no ale mija cały dzień, nie tej walki. Ja to Jestem za tym, żeby wiesz powalczyć godzinę jak nie wiem to pytam, no bo po co tracić czas i według nie musimy tego pilnować, bo to jest.  
Nasza pięta achillesowa.

**Janusz Bossak** 1:28  
No dobrze.

**Damian Kaminski** 1:29  
Myślimy po prostu dawać przestrzeń deweloperom, robić spotkanie i dawać przestrzeń, że mają ze sobą dyskutować.

**Janusz Bossak** 1:38  
Nie wiem o co chodzi, ale popieram.

**Damian Kaminski** 1:40  
No chodzi o to, co Adrian wymyślił nie, mimo że znana modlitwa ma doświadczenie, no to.  
Zrobił to tak jak zrobił i teraz wracamy do projektowania.

**Janusz Bossak** 1:53  
To już jest któryś raz z kolei.  
I to widzicie, wracamy do tego punktu, które w tym naszym procesie.  
Projektowania określiliśmy tymi wymaganiami technicznymi czy architekturą techniczną, no architekturą technologiczną i tak dalej architekturą, rozwiązanie. No i widać, że to jest absolutnie niezbędny krok.  
Tak samo jak każdy inny projektowaniu, tak gdzie projektujemy, jak to ma wyglądać i tak dalej, i to właśnie problem był z komunikatorem.  
Po Mateusz pozostawiony sam sobie wymyślił jakiś sposób.  
Z którego potem trzeba było się tam częściowo?  
Wycofywać tak teraz słyszę o tym.  
Yy no.

**Damian Kaminski** 2:46  
Stefan.

**Janusz Bossak** 2:48  
Tak.  
Trzesie wcześniej były te doręczenia, które też nie do końca były tak wymyślone, jak powinny być i pewnie takich przykładów jeszcze tutaj znalazło się kilka.  
W miarę myślę sensownie poszło z tymi mam nadzieję tak z tym.  
Repozytorium teraz dla filmu, gdzie właśnie troszkę zmusiliśmy Piotra do takiego głębszego przemyślenia i zauważcie, że sam zmienił zdanie, bo chciał jakoś inaczej, a potem jednak stwierdził, że nie to musi być.  
Element amo tita i właśnie o coś takiego chodzi musi po prostu musi następować ten moment, kiedy o tym rozmawiamy.  
I.

**Damian Kaminski** 3:31  
W sensie mówiąc, nazywając o czym o co chodzi, to jest analiza systemowa, czyli mamy analizę biznesową ją, robimy ją opisujemy i teraz musimy dojść, że konsekwencją analizy systemowej, czyli jak to ma działać, co ma się zadziać w systemie w kontekście użytkownika?

**Janusz Bossak** 3:50  
I.

**Damian Kaminski** 3:50  
Ma być opis dokładnie, co się zadzieje z tyłu, a modlicie po to, żeby właśnie.  
Po pierwsze to zdefiniować, a to powoduje, że już zachodzi interakcja i w zasadzie usprawnienie działania między front endem a BC endem, bo frontend już może robić za nim to albo wie czego się będzie spodziewać.  
A 2, że mamy wtedy kontekst architekta, który nie musi nawet.  
Się spotykać, tylko czyta co jest proponowane i mówi tak albo mówi nie i wtedy trzeba się spotkać i i ustalamy jak to ma być.  
I to musimy wymusić na według mnie deweloperach, że oni mają opisać co tam się wydarzy, a nie tylko jest opis biznesowy.

**Janusz Bossak** 4:33  
Tak znaczy dokładnie to, co my robimy na design. Ach, tak jak ten teraz akurat omawiamy, ale chodzi mi o to, że my często bardzo często rozmawiamy o frontendzie, tak jak to ma wyglądać, jak ma działać tak dalej i tak dalej, i to samo muszą robić deweloperzy. Znaczy pamiętacie jest ta tak zwana, tak?

**Damian Kaminski** 4:46  
Tak.

**Janusz Bossak** 4:56  
Czyli amigos czy jak tam to się nazywa w s kramie czyli właśnie deweloper człowiek z biznesu czyli wy i tester, którzy powinni omawiać zakres i między innymi deweloper to można inaczej konstruować. No tak jak tutaj w naszych realiach bardzo często pewnie będzie ten Piotr wymagany.  
Do tego, ale ja Jestem skłonny.  
Powiedzieć, że te pomysły, które mają inni i to nie tylko.  
Adrian, ale też ania czy czy czy Marek czy Mateusz i tak dalej powinny przechodzić przez akceptację Piotra po prostu.

**Damian Kaminski** 5:34  
Tak tak, bo wtedy nie będziemy się cofać do projektowania po wzruszeniu, bo po wydaniu na produkcję dokładnie.

**Janusz Bossak** 5:39  
Tak i.  
To samo było z tym modułem raport owym i wiesz, w którym momencie trochę jest to jakby denerwujące, bo Piotr mówi, a skoro tak wymyśliliście, to tak róbcie nie tylko, że efekt, jaki mamy modele raport owym trzeba teraz wymyślać jakieś tam obejścia z tymi indeksowanie m coś tam coś tam, bo na.

**Damian Kaminski** 5:59  
Reflektory od początku.

**Janusz Bossak** 6:01  
Bo na początku to nie zostało do końca przemyślane i zrobione, tak ja też nie twierdzę, że Piotr ma wszystkie idealne pomysły, on sam się wycofuje z wielu po po jakimś czasie i o k tak ale.  
No nie chcę, żeby żebyśmy po raz kolejny na trafiali na takie rzeczy jak teraz w tym syfem odrabiała tak, że on coś wymyślił to jest Przepraszam za przekleństwo, ale do **** tak.  
Kompletnie i to samo było z innymi rzeczami, więc i tak samo tam gdzieś w tym ma tak robił jakieś rzeczy, które nie prowadziły nas w stronę, jakby rozwiązanie tak rozwiązuje problemy, które nie istnieją. Czasami mam wrażenie, to jeszcze w jakiś taki skomplikowany sposób, więc wniosek jest taki absolutnie muszą. Deweloperzy ze sobą rozmawiać i chciałbym, żeby i to musimy odciążyć Piotra od innych jakiś tam znowuż poprawek.  
Żeby Piotr jednak to akceptował, że.  
Pod każdy taki projekt.

**Damian Kaminski** 7:04  
Ma być opis systemowy.

**Janusz Bossak** 7:05  
Opis systemowy potwierdzony przez Piotr.

**Damian Kaminski** 7:07  
Tak, ale to też to nie tylko to to będzie miało wiele aspektów, bo teraz.  
Jak systemowy to nie każdy działa sobie, tylko każdy to konsultuje z innym z Piotrem. Załóżmy na razie Piotr za rok.  
Dzięki temu poszerzymy tą wiedzę, bo rzucimy.  
Pokażemy tym naszym.  
Kolego.  
Że.  
Patrzcie na to szerzej, tak jak patrzy Piotr, no jak oni przerobią tych każdy z nich. 20 50 100 tematów z Piotrem.  
To sami nauczą się tego typu widzenia i już potem będzie coraz więcej taka propozycja. Piotr mówi dobrze taka propozycja dobrze, bo już będą mieli te konteksty, które dzisiaj często pomijają.  
I.

**Janusz Bossak** 7:52  
No dokładnie.

**Damian Kaminski** 7:54  
Dopiero jak wyjdzie to naprawiają, ale znowu naprawiają bez zastanowienia, bo już Piotr powiedział, że źle to ma być tak i eliminujemy ten element myślowy, gdzie trzeba przewidzieć. Trzeba jednak uruchomić właśnie.

**Janusz Bossak** 8:09  
Przykład tutaj.

**Damian Kaminski** 8:09  
Proces myślowy i zastanowić się, czemu tak.

**Janusz Bossak** 8:13  
Właśnie ten przykład, który mieliśmy na Radzie tak odnosi tego do.  
No i Piotr nie Piotrek, tylko Łukasz brocki tam wpisał właśnie zrobienie tej funkcji takiej na okrętkę tam.  
No i colę rest no kurka jak już sama nazwa już mówię co robimy jakąś specjalnego kolorysta pod do kursu, żeby obsługiwał o auta to Dlaczego nie zrobić od razu kolorysta tak który obsługuje o auta nie.  
I tutaj Piotr potwierdził, że absolutnie tak nie powinniśmy zrobić w ten sposób, więc.

**Damian Kaminski** 8:52  
Tak no to już ten brak jest odczuwalny od dłuższego czasu nawet jest komunikacja. Modi, ta modlitwa ułomna, bo potrzebuję tego zapisywać, gdzieś to na poziomie konfiguracji, a nie natywnie.

**Janusz Bossak** 8:56  
Tak.  
Tak więc.  
No nie ma odwrotu, no musi Piotr być angażowany w takie tematy rozmów tak jak tutaj ten nasz design. Ja wiem, że to zajmuje mu czas, tyle, że mam wrażenie, że ostateczny dokładnie będziemy szybciej robić. Czy dobrze po prostu, a nie.

**Damian Kaminski** 9:21  
Będzie mniej poprawek, to będzie lepsze.  
Tak.  
Bo nawet jak Piotr będzie mniej robił sam fizycznie, to ludzie będą mieli więcej czasu, bo będą od razu robić dobrze, więc będzie temat rozpoczęty zakończony i następny.

**Janusz Bossak** 9:38  
Ja mam ciągle takie wrażenie. Wiem, że Piotr nie nie da się namówić na coś takiego, no bo on jednak we krwi ma to develop owanie, ale on powinien uczestniczyć w takich naszych design. Ach, on powinien być tutaj członkiem tego zespołu.  
I powinniśmy.

**Damian Kaminski** 9:55  
No to by było idealne, no ale nie da się wszystkiego pogodzić, nawet jeśli były w podsumowaniach uczestniczył, bo my możemy.

**Janusz Bossak** 10:04  
Może nie w takich jak my często tu mamy przegadane te tematy, ale.  
Do konkretnych tematów, tak to jak tam pamiętasz to repozytorium, nie jak go się przynosiło, to powiedzieliśmy, że na na poniedziałek potrzebujemy przemyślenie i o to przemyślał napisał. Jest okej?

**Damian Kaminski** 10:20  
Tak, ale to już jest element właśnie może pod insignie, czyli mamy tak design na poziomie funkcjonalnym, co chcemy, jak chcemy, nawet dajemy mu mop i mówimy co, co jest kluczowe dla nas w ramach MP, co potencjalnie chcemy rozwojowo i wtedy on już na to nakłada. To właśnie warstwę systemową, tak, że już nie musimy go angażować w elementy projektowania potrzeb biznesowych, tylko już na ich realizację ewentualnie rzuci nam nowe światło, że coś można inaczej, ale według mnie to w to w to on nie będzie chciał być zaangażowany w sensie, że będzie uważał to, że za dużo czasu przepa.

**Janusz Bossak** 10:40  
Tak, tak.

**Damian Kaminski** 10:56  
No ale takie dywagacje biznesowe.

**Janusz Bossak** 10:59  
Tak no firma też często pomysły właśnie w takie trochę biznesowe, czyli, że jak można coś rozwiązać w ogóle auto wyborc w ogóle ma inne spojrzenie i to jest fajne, bo często rzucono we światło, tak, że mam może w ogóle nie tak, nie może coś tam.

**Damian Kaminski** 11:04  
Inaczej tak.

**Janusz Bossak** 11:15  
Można to zrobić i o k no ale musimy się nauczyć go angażować i absolutnie każdy pomysł.  
Kogokolwiek, czy to jest pomysł Marka odnośnie? Nie wiem blockchaina, czy to jest pomysł Adriana nośnik syfu e doręczeń czy czegoś tam musi być konsultowany z Piotrem? Po prostu on musi dać aprobatę, że to jest dobry pomysł. Ja wiem, że on powie zaraz, że ale ja tam się na tym doręczenia nie znam. Tak, albo ja się na tam blockchainie nie znam, nie, albo coś tam. Ja nie wiem, jak to działa. No trudno musi wiedzieć.  
Musi jednak się zagłębiać, no bo inaczej to.  
Czytam, bo Daniel akurat napisał mi tam o tej nauce. Właśnie to ja powiedziałem danielowi, żeby wysłał tą trzecią propozycję, że tylko przerobimy ten koles na tego o aut.  
I wtedy oni sobie mogą ten envelope też odgadnąć kolor. Jestem tak, bo zrobią sobie to po prostu nie korzystając z funkcjonalności.  
Funkcji, które zrobiliśmy mam sent do USA i tak dalej tylko sobie będą wysyłali tym monitami nie tak jest fajna, sami tylko będą mieli ogarnięty ten logowanie odpowiednio, ale zobaczymy, ale Daniel tam wysłał do nich i to też widzicie jest przykład jak można coś upraszczać tak, że może dałoby się zobaczymy co odpowiedzą nie.  
Zamiast robić wyspecjalizowaną funkcję do do krus, może wystarczy zrobić odpowiednią funkcjonalność kolorysta i też będą mogli z tego korzystać.  
Dobrze, czy mamy coś do omówienia na bieżąco?

**Damian Kaminski** 12:56  
Zaplecze procesu.

**Kamil Dubaniowski** 12:56  
No to listę pól chciałem z wami pogadać już na podstawie firmy.

**Janusz Bossak** 13:02  
Przepraszam, jedna jeszcze rzecz, bo Damian o tym mówiliśmy, ja potrzebuję, jeżeli macie jakieś takie, chyba ty jesteś comin, właścicielem spotkań design.  
Yy, żeby to było tak ustawione, żebym ja mógł pobierać tą transkrypcję, bo.

**Kamil Dubaniowski** 13:17  
Świecie no ja nie muszę być właścicielem tych spotkań, nie wiem czy się da jak się da tak ustawić to ustawie, ale też ja mogę skasować tą swoją serię i doda sił tym.

**Janusz Bossak** 13:23  
Napracowałem się kurde i okazuje się, że to kopiowanie takie wiesz transkrypcji, której nie mam dostępu, to jednak wycina w środek. Zawsze nie wiem jak to się dzieje. Jakoś tak Microsoft zrobił, że nawet jak zaznaczam całą transkrypcję robię copy past, to ona nie jest cała, tylko jest tam do piąty minuty, potem jest dziura i potem jest ostatnie tam 15 minut, nie.

**Damian Kaminski** 13:47  
Znaczy, ja rozmawiałem z jajem na ten temat. Po pierwsze to w ogóle nie wiedziałem jak to ustawić, żeby domyślnie nagrywało tak jak ty to ustawiłeś te spotkania, więc nie wiem czy ty masz jakieś wyższe uprawnienia, albo tego nie znalazłem.

**Janusz Bossak** 13:58  
To się robi wy tylko i wyłącznie poprzez kalendarz, ale w tym psach nie zrobisz poprzez kalendarz w outlooku.

**Damian Kaminski** 14:06  
A o k no dobra, to pytanie czy tam w tym psach nie ma jeszcze dodatkowego uprawnienia, kto ustawia, że od razu udostępnij tą transkrypcję wszystkim członkom, bo na poziomie organizacji czyli trzeba by pewnie demonów albo do kogoś, kto jest naszym administratorem, da się ustawić, że wszyscy członkowie mogą mieć dostęp do edycji, czyli właśnie do pobierania. Natomiast no właśnie to jest poziom organizacyjny. Nie wiem czy go da się jakkolwiek scedować w dół.

**Janusz Bossak** 14:34  
Sprawdzę to na.

**Lukasz Bott** 14:35  
Członkowie czy uczestnicy?

**Damian Kaminski** 14:37  
Uczestnicy, uczestnicy spotkania.  
No i na poziomie organizacji nie wiem czy to powinno być ustawione, bo powiedzmy mamy spotkania z klientami i tak dalej nie wiem jakie to ma konsekwencje. No pytanie, czy to się da jakoś rozg?  
Zaliczać nie wiem na poziom nie wiem.  
Przynależności do jakiejś jednostki czy coś w tym stylu.

**Janusz Bossak** 15:05  
Bez przerwy oni zmieniają te.  
To zdarzenie i wszystkie następne już nie ma tej opcji właśnie włączania kurdem za coś zmienili.  
No wiesz coś zmieni.

**Damian Kaminski** 15:19  
No ja szukałem tego w ogóle nie zna. Zrobiłem właśnie z tą dla Kamila.  
Jakieś testowe i i nie wiem gdzie to się.  
Zostawia.

**Janusz Bossak** 15:32  
Zmienili znowu, ja piję życiu, no po prostu.  
Nie mam pojęcia.

**Damian Kaminski** 15:42  
A to nie na poziomie ustawień kalendarza.

**Janusz Bossak** 15:46  
Wyszedłem, doszedłem osoby dalej już widzę, widzę nagrywanie i transkrypcja, kto może nagrywać i trans krygować włącz wielojęzyczne kto ma dostęp do nagrania lub transkrypcji?

**Damian Kaminski** 15:58  
O.

**Janusz Bossak** 15:59  
Jest nastawione wszyscy tylko że.  
Mm właśnie.

**Damian Kaminski** 16:03  
No ale to, że są wyższe jeszcze uprawnienia na poziomie organizacji w takim razie.

**Janusz Bossak** 16:13  
On może nagrywać i trans krygować język mówiony w oczach rejestruj.  
Zwanym.

**Lukasz Bott** 16:19  
To może dotyczy wyłączenia tej opcji.

**Janusz Bossak** 16:22  
Włączenie tak, ale no potem jest kto ma dostęp do nagrania, ale właśnie kto ma dostęp? No nie jest to wymienione, że chodzi o pobieranie, no bo dostęp mam teoretycznie tak.

**Damian Kaminski** 16:33  
Odczytu, czyli możesz zapytać po prostu wkopali locie o co chcesz, ale Nie możesz. Właśnie ktoś nie może pobrać plików źródłowych.

**Janusz Bossak** 16:44  
Tak.  
Niestety.

**Damian Kaminski** 16:49  
A gdzie ty to znalazłeś? Możesz pokazać, bo.

**Janusz Bossak** 16:53  
Mogę mogę mogę.

**Damian Kaminski** 16:53  
Że.

**Janusz Bossak** 16:55  
I w pokazują.  
Okno to.  
Wiesz co to jest tak po pierwsze tutaj? Zacznijmy od początku, nie.  
To wziąłem na przykładzie tej rady deweloperów, która nastąpi w czwartek.  
Gdy w nią klikam i tutaj robię edycja, to zdarzenie wszystkie następne.  
I teraz tutaj.  
Jest spotkanie w aplikacji teams opcje.  
Kiedyś to było to u góry, teraz są tu opcje, klikam opcję.

**Damian Kaminski** 17:29  
K.

**Janusz Bossak** 17:29  
W tym mam nagrywanie i transkrypcja, tak?  
Kto może minąć poczekalnie i tu masz nagrywanie transkrypcja tak język jest włączone, że język polski kto może nagrywać i tęsknię, bo to jest wyłączone, nie wiem.  
Łącz wielojęzyczny rozpoznawanie mowy można by tutaj włączyć.  
Brzy, kto ma dostęp do nagrania? Wszyscy to mamy wszyscy, no ale dostęp nie.

**Damian Kaminski** 17:58  
Tak.

**Janusz Bossak** 17:59  
Chyba, że zrobimy określone.  
No nie, nie ma tu żadnej opcji, żeby.  
Komuś dać inne uprawnienia? Tak.  
Czyli wszyscy wszyscy do.

**Kamil Dubaniowski** 18:13  
Ja Janusz tam w rolach dodałem cię jako współorganizatora spotkania design. Zobaczymy, czy będziesz mógł po tym spotkaniu potem.

**Lukasz Bott** 18:19  
To Janusz.  
A nie był to Przepraszam dobre.

**Damian Kaminski** 18:21  
A no właśnie może w ten sposób. No to dobry pomysł.

**Janusz Bossak** 18:26  
Tutaj do do współorganizatora, tak w tym miejscu.

**Kamil Dubaniowski** 18:28  
Tak, tak, nie, nie tam, gdzie byłeś, jest taka zakładka role.

**Janusz Bossak** 18:32  
Jeszcze raz dobra.

**Kamil Dubaniowski** 18:33  
W opcjach w opcjach no.  
Taką karmę i wybrałem cię z listy. Tu w pierwszym wierszu.

**Janusz Bossak** 18:43  
No to może być dobry pomysł, tak?

**Damian Kaminski** 18:46  
No to.  
Znaczy siebie nie wybieraj. Wybierz któregoś z nas.

**Janusz Bossak** 18:55  
No dobra, no dobrze.

**Damian Kaminski** 19:02  
To możemy szybko sprawdzić na tym spotkaniu. W sensie możemy zakończyć nagrywanie, chyba że nie chcemy już tego dzielić.

**Kamil Dubaniowski** 19:10  
Możemy, bo jeszcze i tak nie przeszliśmy do tematu.

**Damian Kaminski** 19:13  
No to możemy, bo już dodałeś to tak.

**Kamil Dubaniowski** 19:15  
Tak.

**Damian Kaminski** 19:16  
Janusza dodać no to zakończ tam się z mapuje i zobaczymy czy Janusz będzie miał dostęp, a może do kolejnego dopiero jak dopiero go dodałeś, no ale to.

**Kamil Dubaniowski** zatrzymano transkrypcję