

30 października 2025, 11:33AM

33min 42s

**Przemysław Sołdacki** rozpoczęto transkrypcję

**Damian Kaminski** 0:05  
No dobrze, to może tak bardziej wysoko poziomowa niż na jakieś.  
No po prostu wysoko poziomowe bez wchodzenia w szczegóły, to znaczy tak kontekście filmu ucięliśmy mocno ja zajawką wałem.  
Zimowi to, że będzie ucięcie, bo jednocześnie wcześniej wysłałem im.  
Prototyp ten, który przygotowałem na filmie mimo on się spodobał, więc nie chciałem, żeby doszło do takiej sytuacji, że jak wyślę im maila, że teraz proponujemy takie rozwiązanie, to żeby nie poczuli jakiegoś dysonansu, że wczoraj rozmawialiśmy o tym, a dzisiaj mówimy, że już zupełnie inaczej do tego podchodzimy.  
No pan Piotr miał dobry humor, więc tu wybrał to trochę w żart, że on ma karty, bo zaraz trzeba będzie negocjować nową umowę sportową i tak dalej, więc coś tam może jeszcze da się ugrać i że termin też tutaj może niekoniecznie jest aż takim rządcy, że może właśnie tak zrozumiałem, że może tvp na początek, a potem coś więcej.  
Niemniej jest to opisane.  
Mm trzeba to teraz przełożyć na zadania na backlogu pozostaje tylko im to wysłać pytanie czy mam to to znaczy tak ja już przygotowałem omówiłem to wstępnie z januszem z Piotrem. Ostatecznie nikt tego jeszcze nie czytał. Poza mną plik jest dostępne pytanie, czy ktoś z was przed wysyłką do filmu?  
Chce to przejazd, bo po prostu zakładam, że będzie z tego konieczne spotkanie. To pan Piotr nie powie o k spoko, nie ma problemu to zacznijcie połowę i i zróbcie nam połowę, nie.  
Mm.

**Przemysław Sołdacki** 1:47  
Ale powiedz mi, czy to co masz teraz to już jest okrojone i w 1,5 miesiąca do zaimplementowania.

**Damian Kaminski** 1:48  
No więc.  
No mocno to okroili śmy tak myślę, że no nie wiem co ty piotrze sądzisz na ten temat? Czy masz tu to do tego obiekcje, że to nie idzie tego zrobić, bo powiem tak Filip to już to co?  
Mamy praktycznie do zrobienia po stronie backendu to frontend owo praktycznie.  
Pewnie jak powiemy, że 80%, a może więcej jest pokryte, to tak jest, no ale tutaj backend jest głównym wyzwaniem.

**Piotr Buczkowski** 2:20  
No tak podpięciem to doprowadza do celu zajmie.

**Damian Kaminski** 2:24  
Tak, tak, tak, tak jak najbardziej to jest na razie formie okapu natomiast.  
Wracając do tego co przemku zasugerowałeś w tym spotkaniu globalnie, żeby spojrzeć na to wysoko poziomowe mamy podejście takie, że zrobimy to tak jak komunikator odrębną aplikacją wpina. No wam od vita, dzięki czemu.  
Korzystamy przy wytwarzaniu jej z jaja bez ryzyka, że ja i napsuje nam powiedział modi tata.

**Przemysław Sołdacki** 2:50  
To jest o k.

**Piotr Buczkowski** 2:50  
I ja i może sobie robić po swojemu, nie musi się trzymać szasza tą modlitwą.

**Przemysław Sołdacki** 2:56  
Tyle to wyglądało podobnie domu dieta znaczy to jest o k frontend owo nie mam uwag, może tak być backend owo nie chcę, żebyśmy mieli zupełnie oddzielną strukturę i mięknąć wiązania, ale to tak jak rozmawialiśmy, że.

**Piotr Buczkowski** 3:08  
Ale tak będzie.

**Przemysław Sołdacki** 3:11  
Znaczy, wiesz, rozumiem, że jakieś tam nowe struktury danych mogą postać, ale to to musi być.

**Piotr Buczkowski** 3:17  
Ale to będzie poza monitorem całkowicie.

**Przemysław Sołdacki** 3:21  
W tą stronę chcecie iść?

**Damian Kaminski** 3:24  
Znaczy będzie to osadzone w modlicie?

**Piotr Buczkowski** 3:24  
No jeżeli jeżeli tak mamy to robić, to tak.  
Nie, nie znaczy będzie tylko strona cudowna wobec jako zewnętrzna aplikacja.

**Damian Kaminski** 3:28  
Znaczy.  
Dokładnie, ale to nie będzie tak, że jakaś inny adres tylko to będzie tak jak komunikator po prostu będzie zakładka, która będzie wywoływać w ramach w ramę modlitewnej odrębną aplikację.

**Przemysław Sołdacki** 3:42  
No tylko, że komunikat.  
To jest coś, czego w ogóle nie było, już zupełnie jest inną bajką, tam chyba jakieś powiązania są tak mocno, no bo tam grupy się ściąga użytkowników nie wiem, tam można kogoś wywołać, tak nie wiem sprawę nie wiem czy można wywołać w komunikatorze.

**Damian Kaminski** 3:57  
Nie można na razie nie można.

**Przemysław Sołdacki** 3:57  
Nie można, no więc jakby to jest taki mocno standalone jakby to jest o k. Tam tylko parę parę tam sięgamy, natomiast no tutaj jest kwestia czy w tym?  
Czy w tym repozytorium to jest oddzielna struktura? Na przechowywanie plików? Jest zupełnie to nie ma żadnego związku z procesami i tak dalej. Czy to jednak jest tak, że taka taki dokument to jest de facto sprawa z załączonym dokumentem?

**Damian Kaminski** 4:21  
Nie, nie, nie, nie mówimy o repozytorium plików.

**Piotr Buczkowski** 4:22  
Nie jest całkowicie odrębne.

**Przemysław Sołdacki** 4:24  
A powiedzcie czy w takim razie jak się będzie definiowało metadane opisujące dokument?

**Piotr Buczkowski** 4:30  
Nie będzie dzisiaj nie będzie się definiowało.

**Przemysław Sołdacki** 4:33  
Czyli po prostu dokumentu to.

**Piotr Buczkowski** 4:34  
Było takie było takie wymaganie.

**Damian Kaminski** 4:37  
Nie był to znaczy nie było doprecyzowane o tak, może to nazwę, czyli było o to pyta.

**Piotr Buczkowski** 4:43  
Znaczy, jeżeli jeżeli co mieliśmy, to dane opisujące dokument, to niech sobie sprawdzi.

**Przemysław Sołdacki** 4:48  
To co?

**Piotr Buczkowski** 4:49  
To niech robią sprawy.

**Przemysław Sołdacki** 4:51  
No tak to znaczy, bo wiecie, jeśli by się okazało, że te metadane muszą być, no to bez sensu robić drugi edytor metadanych już jeden.

**Piotr Buczkowski** 4:59  
Ale to pewnie wtedy nic nie robimy.

**Przemysław Sołdacki** 5:02  
Yy, robimy jedną rzecz, interfejs, który ułatwia dostęp do tych dokumentów, nie tak, że wchodzisz z prawej. Masz dokument tylko w drugą stronę. Masz dokument, a do tego jak trzeba to do ściągamy dane sprawy.

**Piotr Buczkowski** 5:12  
No to musimy się, musimy się zdecydować, co chcemy robić.

**Przemysław Sołdacki** 5:17  
No to to jest pytanie i to w sumie do Damiana.

**Damian Kaminski** 5:18  
Że słuchajcie meta.

**Piotr Buczkowski** 5:18  
Czy czy rozumiem?  
Czy robimy repozytorium, gdzie rzucamy pliki?

**Damian Kaminski** 5:25  
Tak to jest naszym celem.

**Piotr Buczkowski** 5:25  
Czy dostosuj ja bym wyświetlanie spraw do.  
Inaczej by się tam sprawy, tak.

**Damian Kaminski** 5:31  
Nie mówimy o repozytorium plików.  
A nie spraw repozytorium spraw mamy.

**Piotr Buczkowski** 5:38  
No.

**Damian Kaminski** 5:38  
Poczekajcie jeszcze chwilkę.  
W pole może te wytyczne?

**Przemysław Sołdacki** 5:42  
Czyli rozumiem, że plik?  
Albo jest w procesie i to nie ma związku z repozytorium albo jest w repozytorium. Nie ma to związku z procesem.  
O k znaczy jakby jaka jest i to jest o k. Natomiast jeśli byśmy chcieli implementować, że mamy plik, ale są metadane, to żebyśmy nie wymyślaj nowych edytorów, to moglibyśmy robić tak, że jest specjalny jeden proces się nazywający repozytorium, który nie jest widoczny normalnie jako proces i tylko po to, że tam jest jeden.

**Piotr Buczkowski** 6:13  
To po co robimy repozytorium?

**Damian Kaminski** 6:16  
Ale poczekajcie, ale co to znaczy metadane? Poczekajcie co rozumiecie pod pojęciem metadane, bo metadane można bardzo mocno uprościć do.

**Przemysław Sołdacki** 6:17  
Słuchajcie, nie byłem na żadnym spotkaniu, to się nie wypowiem, ale.

**Damian Kaminski** 6:26  
3 typów metadanych jest nazwa pliku techniczna I NAZWA pliku w systemie. Jak go sobie nazywamy? Opis, to jest druga metoda na i trzecia to jest zbiór metadanych typu tagi.  
I po tych 3 parametrach możemy wyszukać co chcemy, to jesteśmy w stanie wdrożyć w ramach tej aplikacji i tyle nie ma innych meta tagów, jak chce metadanych, jeśli chcemy metadane zaawansowane, to robimy sprawy z załącznikami.

**Przemysław Sołdacki** 6:53  
Macie to to, jeśli to wystarcza, to jest o k. Być może w filmie to wystarcza? Ja się tylko martwię o taki przypadek jak powie, no ale ja bym chciał tu jeszcze sobie opisywać nie tylko tymi tagami, ale jeszcze na przykład ze słownika coś wybierać, a tu jeszcze bym chciał jakieś pole liczbowe.

**Damian Kaminski** 6:53  
I to też to co wymieniłem to.

**Piotr Buczkowski** 7:07  
No to no to rób sobie. No to rób sobie sprawy.

**Przemysław Sołdacki** 7:12  
Jeśli to rozwiązuje problem w filmie i docelowo chcemy się trzymać tej struktury to spoko, no to jest o k, bo wtedy rozumiem, że i te nasze moduły raportow nie potrafią się dostawać do repozytoriów w ogóle to w ogóle nie ma związku jest sobie oddzielna struktura, najwyżej mamy wspólnych użytkowników co tam uprawnienia Group czy tam cokolwiek.

**Damian Kaminski** 7:33  
Ty przemku, widziałeś ten projekt?

**Piotr Buczkowski** 7:33  
To jest to. To jest tak jakby sharepoint post.

**Przemysław Sołdacki** 7:35  
Nie, nie widziałem, słuchajcie, nie wiedziałem. Ja znaczy wiecie, bo ja też nie chcę decydować o tym, jak to jest to, co jest dla mnie ważne.

**Damian Kaminski** 7:37  
Dobra.  
Ok, ale to nie chodzi o to, żebyś decydował, tylko chodzi o to, żeby wyobrazić sobie, co my chcemy zrobić, bo może właśnie tu następuje jakieś nieporozumienie na poziomie tego, jak my to chcemy zaopiekować. Ja tylko szybciutko pokażę, że to nie ma być związane z żadnymi raportami.

**Janusz Bossak** 8:00  
Murawski to widział tak to co pokazujesz.

**Damian Kaminski** 8:00  
Wreszcie żebyśmy.  
I w Murawski to widział i on powiedział super tu to nie działa to nie działa. Mówię o k ze wszystkim się zgadzam, nic nie wymyślił nowego, tylko powiedział to to, że tak powiem nie jest obsadzone w m okapie, ale oczywiście jest przewidziany tak, że że to tak by działało, więc nie zaskoczył mnie niczym powiedział, że jest super i nie powiedział nic co metadanych, mimo że tu ich nie ma, już pokazuje sekundkę teraz się.

**Przemysław Sołdacki** 8:29  
No może w pewnym momencie się okaże, że jednak są potrzebne rzeczy, ale znaczy ja może wam powiem biznesową jak ja to widzę. Po pierwsze chcę to domknąć ten projekt, żeby on to odebrał, żebyśmy się nie napracowali za dużo. Musimy to w grudniu odebrać, czyli musimy mu przed nie wiem. Początek grudnia mu to dać, żeby on przed świętami to przetestował i to odebrał, bo w momencie, kiedy on odbierze się, okaże, są nowe rzeczy. To właśnie będziemy negocjować nową umowę serwisową i w ramach umowy serwisowej.

**Damian Kaminski** 8:29  
Raduje.

**Przemysław Sołdacki** 9:01  
Trzeba przewidzieć godzinę na dalszy rozwój i w tym ma być może rozwój tego repozytorium i no i tyle, więc jeśli tak to zrobimy, to jest o k drugi aspekt biznesowy, że jeśli to robimy repozytorium, my byśmy może byśmy chcieli je sprzedać innym klientom też by ona była takie w miarę uniwersalne. No ale tak jak mówicie, może takie, że jak klient chce bardziej wyrafinowane rzeczy, to niech sobie robi proces, a jak chcę proste rzeczy, to niech użyje repozytorium i.  
No i to to jest o k. No dobra, co coś widzę, tylko muszę sobie powiększyć.  
Prawda, dobra?

**Damian Kaminski** 9:33  
Już powiększa.  
Też to ja cię mogę to dać, jak sobie chcesz poklikać, ale może zrób dobra.

**Przemysław Sołdacki** 9:39  
Słuchaj, nie ja, ja ja nie chcę wiecie za was tego robić, bo ja mam dużo innych rzeczy typu nie wiem strategia sprzedażowa do zrobienia.

**Damian Kaminski** 9:47  
Nie no tak, to znaczy, to nie chodzi o to, żebyś dawał tu wytyczne, bo one już zebrany klient je zaakceptował. No mu się to spodobało, po prostu mówił, że miał na to czas. Na początku myślałem, że to sarka znicze. Będziemy rozmawiać teraz przez godzinę, bo to było wczoraj to spotkania. W zasadzie rozmawialiśmy 5 minut na ten temat. Powiedział, że mamy tu sobie poziom uprawnień i tu na przykład gdzieś tam na poziomie niżej. Nie widać, że te uprawnienia są dziedziczone, co oczywiście musi być wynikową, czyli tutaj aktualne uprawnienia powinno być z góry, ale.

**Przemysław Sołdacki** 9:51  
Tak, tak.

**Damian Kaminski** 10:17  
To upraszczamy filler no i powie po 5 minutach powiedział, że nie mamy o czym dyskutować. Wszystko jest fajnie, tylko to jest.  
Coś, co jest pełno funkcjonalne, powiedzmy w zakresie tego, co oni potrzebowali. Jak takie repozytorium powinno działać, czyli liczeniem uprawni możliwością ich zrywania i tak dalej ustawiają na dowolnym poziomie folderów lub też plików. My to upraszczamy do tego stopnia, że przynajmniej jeszcze on tego nie widział, przynajmniej w naszych założeniach, że tylko najwyższy poziom, którą tutaj roboczo nazywam przestrzenią repozytorium, żeby.  
Odróżnić to do obszaru, które korzystamy w ramach meni. To tu stawiamy uprawnienia i one dziedziczone są w dół, czyli to jest nasze, powiedzmy.  
Zmniejszenie zakresu nie ma zrywania.

**Przemysław Sołdacki** 11:07  
Nie można na tych gałęziach niższych sobie na po folderach zmieniać uprawnienie tak.

**Damian Kaminski** 11:13  
Tak, ale można robić.

**Przemysław Sołdacki** 11:15  
No nie wiem czy on to łyknie, ale dobra znaczy wiecie, bo być może jest jeden z 2 wariantów albo jemu w sumie to wisi jak to ator im działa bo oni tak mają jakieś rezystory mają tylko się czepił dla czepiania, żeby nas przeczołgać albo jest tak, że chcą zniwelować to są moje w swoim repozytorium tutaj i wtedy już może powiedzieć, że no sorry, ale te uprawnienia muszą być.  
Yy tylko to też jest inna sprawa, jakby on to odebrał, to później mogę, że zamówić u nas projekt migracji danych i w wtedy jak będzie migrować to mu uprawnienia do programujemy i tyle, ale jakby tak czy inaczej odbierzmy ten projekt, bo dopóki nie mamy odebranego projektu, to on nie kupi nic nowego, będzie problem z jakimiś nie wiem serwisowaniem tak dalej zamkniemy projekt, to będziemy mogli to rozbudowywać jeszcze przed 5 lat, więc zgadzam się prosić.

**Damian Kaminski** 12:04  
Tak tylko to nie jest jedyny element tego projektu, nie w sensie.

**Przemysław Sołdacki** 12:07  
No tak, ale jeden jeden z kilku.

**Damian Kaminski** 12:08  
Powiem tak, ja mogę wysłać te założenia, które mamy tego na pewno to to jest 100% pewności, że on to podważy i będzie chciał wyjaśnić, czemu tak i tak dalej, więc tu pewnie potrzebowałbym wsparcia, żeby w jakiś negocjacjach docelowo jak to będzie zaopiekowane, natomiast ja rozpiszę to, co my ustaliliśmy jako MPI też muszę się skupić tu z Mateuszem nad samym procesem faktur, bo on jest jeszcze nie zrobiony, tak tutaj jest.

**Przemysław Sołdacki** 12:38  
No to to są 2 różne rzeczy, ten proces factor to trzeba dowieść, może by mu wszystko działało. Natomiast słuchajcie, jeśli da się zrobić bez tych bardziej skomplikowanych uprawnień, to super pytanie, o ile więcej pracy, żeby zrobić te uprawnienia pare folder.

**Damian Kaminski** 12:38  
Jeszcze też braki, więc to.

**Przemysław Sołdacki** 12:54  
Czy to jest? Nie wiem trudne, łatwe, nie wiem.  
Ee i tyle, ale zróbmy to vip, być może on powie, że muszą być uprawnienia, więc nie wiem czy to dużo więcej pracy. Biorąc pod uwagę, że my robimy apkę od zera.

**Damian Kaminski** 13:04  
Według mnie.  
Podejdźmy także dokładnie zróbmy w pt ona nie będzie zamykać możliwości rozwoju, zobaczymy gdzie będziemy, czy to będzie 20 listopada, 20 grudnia czy 20 stycznia. Ja dzisiaj nie wiem tak dopiero jak to zrobimy, to możemy powiedzieć dobra, mamy jeszcze chwilę, dołożymy coś albo nie mamy inne priorytety, a klient się zgodził, że dowieziemy to później, albo w ogóle tego nie zrobimy. No i i.

**Przemysław Sołdacki** 13:31  
Dobra, to wiesz co przeszli mu założenia, co w tym upraw czacie.  
Łyknie to łyknie nie to nie to najwyżej będzie trzeba to robić albo się z nim jakoś dogadamy wiesz, bo gdzieś no wiesz, teraz miał dobry humor, może pewnego dnia mieć gorsze humory i się przypiecze i nie podpisze protokołu ale ale dobra, no czyli rozumiem założenie, robimy oddzielne struktury w bazie.  
W tej samej bazie, tak, ale robimy oddzielne struktury, robimy oddzielną aplikację, którą wsadzamy. Walicie koniec.  
Rozwijamy ją przy użyciu jaj.

**Damian Kaminski** 14:03  
Nie wiem czy w tej samej bazie w sensie nie wiem tu chyba w oddzielnej bazie. Ja to rozumiałem, ale nie wiem, to Piotr niech ewentualnie da tutaj wytyczne.

**Piotr Buczkowski** 14:14  
No płaczem.

**Damian Kaminski** 14:14  
Czy to jest?

**Janusz Bossak** 14:14  
Na komunię.

**Damian Kaminski** 14:15  
Oddzielny.

**Janusz Bossak** 14:17  
Komunikator ma.

**Przemysław Sołdacki** 14:18  
Oddzielnej bazie.  
To.

**Janusz Bossak** 14:21  
Komunikator ten, co Mateusz.

**Przemysław Sołdacki** 14:23  
Komunikat to miał być w oddzielne, ale zrobiliśmy w tej samej.

**Piotr Buczkowski** 14:26  
Nie pójdziemy.

**Przemysław Sołdacki** 14:29  
Powiedział, co tu będę? My, jeśli to być może odpalali, to będę miał 2 razy więcej baz danych.

**Piotr Buczkowski** 14:33  
Nie, nie będzie odpalany na chmurze.

**Przemysław Sołdacki** 14:37  
No jak nie będzie jak będzie.  
Klient jest w murze to jak mogą?

**Damian Kaminski** 14:41  
No bo bo Przemek chce to spieniężyć.

**Przemysław Sołdacki** 14:44  
No tak no.

**Piotr Buczkowski** 14:45  
Jak ktoś będzie chciał, to będzie mu się tworzyło oddzielną bazę danych.

**Przemysław Sołdacki** 14:48  
Czyli Łukasz post kropnąć miał 2 razy więcej baz do zarządzania.

**Piotr Buczkowski** 14:51  
Nie będzie miał kilka razy więcej.

**Przemysław Sołdacki** 14:55  
Znaczy no tyle, ile klientów by chciało z tego korzystać.

**Piotr Buczkowski** 14:58  
No tak.

**Przemysław Sołdacki** 14:59  
No ale na bazie demo ma, żeby był komunikator, to przy każdej bazie domu będziemy teraz 2 bazy tworzyć.

**Piotr Buczkowski** 15:05  
To nie będzie na temu.

**Damian Kaminski** 15:06  
Czy co do?

**Przemysław Sołdacki** 15:06  
No ale jak nie będzie jak my chcemy to żeby było.

**Piotr Buczkowski** 15:11  
To pół roku na zrobienie to to pół roku na zrobienie tego porządnie, żeby to było częściowo dita a nie na łapu capu tak.

**Przemysław Sołdacki** 15:11  
Dlaczego mamy na bazie temu nie dawać?  
Nie, ale, ale Piotrek, skoro to są, nie wiem, jest kilka tabelek. Zakładam, które obsługują komunikator. Dlaczego mają nie być w tej samej bazie?

**Piotr Buczkowski** 15:27  
Bo na przykład może to co jest zrobione w tym może popsuć się resztę bazy about it.

**Damian Kaminski** 15:27  
Tylko.

**Przemysław Sołdacki** 15:32  
Ale jeśli to są oddzielne tabelki, to.

**Piotr Buczkowski** 15:33  
Nie wiem jak to będzie zrobione, to będzie to będzie nie, nie będzie testowane, nie wiem.  
Ma być na szybko zrobione, nie chcą obciążać bazy amanita takim czymś.

**Damian Kaminski** 15:42  
Znaczy Przemek co do.

**Przemysław Sołdacki** 15:43  
Słuchajcie, to się przymierz się na to, że będzie takie zagadnienie migrowania tych pobocznych basty był komunikator i repozytorium do głównej bazy mod ita to na pewno nastąpi.

**Piotr Buczkowski** 15:55  
Bo to będzie nie wiem. 2 3 miesiące na to czasu i zrobimy to.

**Przemysław Sołdacki** 15:59  
Ale na przeniesienie tabel.  
No i naj bazy.

**Piotr Buczkowski** 16:02  
Na zrobienie tego tak, żeby to pasowało do monita, a nie po prostu na szybko przemocy. Ja i czy przy pomocy czegokolwiek.

**Przemysław Sołdacki** 16:11  
No ale ale raczej nie nie rozumiem tego, bo jeśli mam oddzielną bazę i tam załóżmy mam, nie wiem. 5 10 tabel i mówię dobra, to te tabele będą tylko że.  
W innej bazie i będę się łączył do tej bazy i te te tabelki nie mają nic wspólnego z wszystkimi innymi tabelkami to co tam może się popsuć.

**Piotr Buczkowski** 16:33  
Może być obciążona baza danych, tak.  
Przeciążona, bo zadał na przeciążone pliki.

**Przemysław Sołdacki** 16:36  
No to na.  
No to to może być to absolutnie, że że może tak być.  
Ee no wiecie, dobra już, że tak powiem tak jak mówisz.

**Damian Kaminski** 16:47  
Tak szybko Przemek co do demu według mnie do demu powinniśmy.  
Podejść do tego w ten sposób, jak małe zd jest jedno demo publiczne, gdzie są te funkcjonalności właśnie typu dodatkowy, wymagające dodatkowych konfiguracji? Jak ktoś chce zobaczyć tylko jak to działa, żeby tylko tego dotknąć i tak jak tu jest jedno temu, w każdej godzinie parzystej się resetuje każdy może się zalogować, tu są podane loginy, tak wygląda z DI to nam mega dużo uprości, bo ci klienci proszą o to, my to generujemy, utrzymujemy, a potem ktoś się tam nie loguje ani radzę albo loguje raz na 5 minut i w sumie mówi a.  
Jak mi nie wytłumaczą to nie zrobią instrukcji to ja tu nic nie zrobię.

**Przemysław Sołdacki** 17:27  
Miano słuchaj, ale po to tam mamy automatyczną w burning, znaczy słuchajcie, bo to jakby oddzielna dyskusja to mam wiele rzeczy zmienia.  
Coś tam?

**Damian Kaminski** 17:39  
Piotr u ciebie jest straszne zamieszanie.

**Piotr Buczkowski** 17:42  
Przechodzili obok koncertu w sali konferencyjnej.

**Przemysław Sołdacki** 17:44  
A o k.  
No dobra.  
Znaczy wiecie, ja nie chciałbym przypadkowo na tym spotkaniu zmieniać założenia, jak działa nam sprzedaż i bazy demu? Bo dobra wróćmy do meritum, bo w ogóle jest spotkanie, dotyczy zupełnie czego innego, bo edytora procesów dyskutujemy o czym innym.

**Damian Kaminski** 17:49  
Znaczy po prostu.

**Przemysław Sołdacki** 18:05  
To podsumowując, zróbmy jakby komunikator robimy, zróbmy do końca, niech wiem, odbierze ten zrób mvp do repozytorium może być oddzielna aplikacja z oddzielną bazą danych, tylko żeby się dało kliknąć wewnątrz mod ita nie wiem podpiąć tam do menu i tyle, a później będziemy także robi z tym porządek, więc aplikacja jest w całości zrobiona we jaj ma działać, może się okaże, że działa dobrze, docelowo podejrzewam, że wszystko i tak przeniesiemy do projektu monitor.  
Więc jakby bierzcie to gdzieś tam pod uwagę, że tak pewnie będzie trzeba zrobić.  
No bo Janusza chcę mieć komunikator astra fosie, no to.

**Damian Kaminski** 18:44  
Bo.

**Przemysław Sołdacki** 18:48  
To może go od razu tam uruchomić u nas, no tylko to będzie dopingowała nam liczbę basu serwerze.  
Dobra, słuchajcie, a co w temacie naszego edytora procesu?

**Damian Kaminski** 19:05  
Przemku, ty się możesz wypowiedzieć, tu coś robiłeś w ostatnim jakieś nowości w ostatnim czasie.

**Przemysław Rogaś** 19:10  
Z takich nowości to nie głównie usprawnienia.

**Damian Kaminski** 19:15  
No dobra, to może pokaż to po prostu, żebyśmy to, no to.

**Przemysław Sołdacki** 19:17  
Co to znaczy usprawnienia właśnie?

**Przemysław Rogaś** 19:21  
W sekundę.  
Z takich rzeczy to teraz ostatnie zadaniem mieliśmy przy odnośniku teraz dodając Odnośnik do źródła zewnętrznego, musi.  
Moim źródło danych i pełne.  
Żeby dodać.  
Filtruj Jestem może tutaj jeszcze było?

**Przemysław Sołdacki** 20:43  
Zauważyłem, że tam pojawiło się, że jakby nie muszę najpierw robić wiersza, żeby dodać pole tak się od razu dodaje.

**Przemysław Rogaś** 20:51  
Tak, tak no.

**Przemysław Sołdacki** 20:53  
To jest spoko, a jak chcę usunąć właśnie znajdź, żebym chciał wierszy usunąć.

**Przemysław Rogaś** 20:57  
Czy wiersza ogólnie nie usuniesz o ile nie jest pusty, nie.

**Przemysław Sołdacki** 21:01  
O k no i good bardzo dobrze.  
A jeszcze pytanie, bo tam pisałem, bo tam jak mi zbrakło kolumn w bazie to po prostu nic się nie nie stało, bez żadnego komunikatu. Rozumiem, że to tam dodamy, żeby był jakiś komunikat.

**Przemysław Rogaś** 21:17  
No tak no trzeba obsłużyć i te ustawienia odnośnie się tam ilości pól na formularzu też.

**Przemysław Sołdacki** 21:24  
No tak.

**Przemysław Rogaś** 21:24  
Chyba chyba trzeba do mediować do poprzedniej wersji też, bo to jest robione to Piotr, że będę dawał.

**Przemysław Sołdacki** 21:29  
Słuchałem może być do następnej wersji, ważne, że to jest zrobione jak jest zrobione to ja już nie mam więcej pytań.

**Damian Kaminski** 21:35  
Znaczy to na poziomie samych ustawień, nie, że w bazie danych zabrakło tylko, że limit jest przekroczony tak, bo te.

**Przemysław Sołdacki** 21:42  
Limit jest przekroczony, ale nic nie powiedziało ani błąd nie wyskoczy, po prostu się nie dodało pole i nie wiedziałem czy wstało. No to tu chodzi o to, żeby się pojawił komunikat, żeby on coś mówił, a nie typu. Skontaktuj się z administratorem, tylko przekroczony limit pól, żeby zmienić limit pól kliknij tutaj, no jak jest w adminem to już mógł wejść i sobie poprawić.

**Damian Kaminski** 21:47  
Tak, tak tak, chodzi mi tylko o to.  
Dobrze czy?  
Ty przemku przygotujesz do tego opis backendowych do tego wymagania.

**Przemysław Rogaś** 22:12  
W sensie no jakieś tam zadanko bym wrzucił i i dla siebie ograc.

**Damian Kaminski** 22:17  
O KW sensie przygotujesz to we własnym zakresie, czy potrzebujesz, żeby ci to przygotować?

**Przemysław Rogaś** 22:23  
Przygotuję co tu jeszcze, bo ikonki się zmieniły takie drobne rzeczy wszystkie są teraz outline.  
Na te optymalizacje do pobieranie do pobierania użytkowników słowników.

**Przemysław Sołdacki** 22:55  
K.

**Przemysław Rogaś** 22:56  
Teraz po prostu, w czym były pobierane wszystkie tam Piotr zgłasza, żeby to ograniczyć. Co teraz pokazuje się tam 50, tylko ty?  
Wyszukać jak chce się znaleźliśmy więcej.

**Przemysław Sołdacki** 23:11  
Pięćdziesiątych i tak dużo mogło być równie dobrze. 20, no ale.

**Przemysław Rogaś** 23:11  
To też.

**Przemysław Sołdacki** 23:18  
No ale o k. Niech będzie 50.

**Przemysław Rogaś** 23:23  
Zatem jest no i to ja się teraz pobiera dopiero po kliknięciu nie to akurat jest schowany do razu się pokazuje.  
A tutaj edycja słowników.  
Trochę teraz jest bardziej przyjaźnie, wcześniej trzeba było kliknąć tutaj obok, że chcę medytować.  
I wtedy nam się model odpowiadał, teraz po prostu zmieniamy.  
I teraz nam się wys.  
Powie nam model z akceptacją ryzyka.  
No i trzeba akceptować tutaj taki przycisk dostał został dodany, żeby przejść do słownika.  
To samo było dla.  
Na odnośnika.

**Piotr Buczkowski** 24:29  
Da się tutaj szukać?  
To wróć, wróć.

**Przemysław Rogaś** 24:38  
Nie, nie da się.

**Piotr Buczkowski** 24:39  
Bo to nie się da.

**Przemysław Rogaś** 24:39  
Nie, nie, nie.  
Znaczy powinno. No masz rację, że powinna się dać znaleźć.

**Piotr Buczkowski** 24:42  
Do czego się nie da?

**Przemysław Rogaś** 24:47  
Szukać.

**Piotr Buczkowski** 24:47  
Zgłaszałem to jakiś czas temu.

**Janusz Bossak** 24:49  
Powin.  
Nie dawać się faktem absolutnie.

**Piotr Buczkowski** 24:51  
Słowniki światową, czego tego się nie da.

**Przemysław Sołdacki** 24:54  
Się do trzeba zrobić, żeby się dało.  
Dobra, wiecie, ja pytałem, bo to są też różne jakieś tam poprawki, której do edytora i super czy jakby już uwzględniliście jakieś tam sugestie z działu wdrożeń z działu SA?

**Damian Kaminski** 25:11  
No one też te poprawki też wynikają właśnie z tych sugestii.

**Przemysław Sołdacki** 25:15  
O KOK dobra, czyli to już jakby idzie w tą stronę, no bo też trzeba zaplanować w ród mapie jakby jakie jeszcze rzeczy, bo może jakieś grubsze rzeczy będą chcieli, więc warto zrobić.

**Janusz Bossak** 25:25  
W obszarze to jest zbiorczy takie edytowanie tak, czyli na przykład klikam jednocześnie na nie wiem. Użytkownik 2 i Odnośnik jeden.  
I chce na przykład dla nich ustawić coś wspólnego tak typu, no akurat jedyny wspólne to pewnie są ustawienia tak poprawnie.

**Przemysław Sołdacki** 25:42  
No tak tylko.

**Damian Kaminski** 25:43  
Ale to uprawnienia tak masz na myśli, ale to mamy matrycę uprawnień przecież.

**Janusz Bossak** 25:45  
Tak.

**Przemysław Sołdacki** 25:46  
Znaczy.

**Janusz Bossak** 25:47  
Albo chcemy.

**Przemysław Sołdacki** 25:48  
No właśnie, bo ja pamiętam dyskusję z Kamilem, gdzie Kamil mówi, że skoro jedyną rzeczą to są uprawnienia, no to można to nas poziomu matrycy robić.

**Janusz Bossak** 25:56  
No nie, no ale mogę chcieć te 3 na przykład Użytkownik Odnośnik i Słownik jednocześnie przenieść do innej sekcji. Tak, to teraz będę musiał robić 3 ruchy każdego przenieść.  
A starym mieliśmy tak, rzeczywiście to przyznaje.

**Przemysław Sołdacki** 26:11  
Wiecie co to jakby no wariantem można oczywiście narzekać tych czek boksów, ale to będzie brzydko, coś, co się wielu systemach robi, że jak trzymam kontrole, to mogę zaznaczyć kilka.

**Damian Kaminski** 26:23  
Ale czy to powinno być na pewno na to, że graficznym, czy to nie powinny być takie masowe działanie? Jednak na liście.

**Przemysław Sołdacki** 26:29  
Na liście a kliknij listę.

**Janusz Bossak** 26:33  
No ale dlaczego by nie na złoże graficzne? No to mi chodzi. No skoro z tej.

**Przemysław Rogaś** 26:37  
Tutaj.

**Przemysław Sołdacki** 26:37  
Znaczy właśnie, bo tutaj mamy czek boxie. W nowej wersji też powinny być.

**Damian Kaminski** 26:39  
Bo bo wiesz, Janusz.  
Jak jak zaznaczysz?  
5 pól, czyli 5 wierszy, czyli to będzie de facto cały twój ekran roboczy, który widzisz i też to przesuwać.  
No pod jakieś inne pole.

**Janusz Bossak** 26:53  
Ale weź nas weź, zaznacz, weź, zaznacz walczy. Kliknij u góry przejdź do sekcji.  
Tą funkcjonalność trzeba zrobić.

**Damian Kaminski** 27:04  
No ale czy one nie wystarczy będzie na liście?

**Przemysław Sołdacki** 27:08  
Czy słuchajcie, moim zdaniem tak w ramach vip zróbmy to na liście. Daniel zresztą twierdzi, że dla niego jest lista ważniejsza niż edytor graficzny.  
I okej, niby nie kłóćmy się z naszym wewnętrznym klientem. Może wdrożenia są bardziej się będzie będzie potrzebny, więc pewnie na liście wystarczy. No nie musi być w 2 miejscach. No jak ktoś wie, że chce chór to.

**Damian Kaminski** 27:30  
Bo jak to wtedy Janusz widzisz, że przejdźmy na litograficznym, że klikam na jedno pole z kontrolerem, klikam, powiedzmy na drugie i wtedy prawy side bardzo zmienia zupełnie swój kontekst. Właśnie na potrzeby tego, że mam 2 pole i tu mam przenieść do sekcji. Tak to tą opcję.

**Janusz Bossak** 27:38  
Tak.  
Przykład masz z prawej strony listę sekcji nie wiem, no trzeba wymyśleć. No nie mam jeszcze na to.

**Przemysław Sołdacki** 27:53  
Znaczy, słuchajcie, to można by zrobić tak, że na tej liście na widoku listy albo są czego box, albo sobie z kontrolą, bo zaznaczam i wtedy przez drag n drop sobie to przesuwam zmieniając kolejność wewnątrz sekcji, albo przenoszę do innej sekcji przez droge dropi koniec.  
Będzie jakiś help albo nauczymy po prostu o konsultantów, że tak się robi i po prostu będą sobie radzili szybko.  
Znaczy wiesz, jakby dana rzecz, żeby się dało zrobić, nie musi we wszystkich miejscach, być może być w jednym miejscu jest.

**Damian Kaminski** 28:19  
Bo wiecie co ja mam jeszcze doświadczenia?  
Mam jeszcze doświadczenia.  
Word Press sowy tylko patrzę, muszę się przełączać za chwilkę mogę wam wrzucić najwyżej jakieś demo bo w word pressie jest tak, że z prawej strony można sobie wyświetlić drzewko tak jakby.  
Jak to nazwać drzewko organizacji formularza?  
I tam wtedy mielibyśmy podzielone sekcje pola.  
I wtedy daną sekcję, albo dane pole w ramach drzewka, czyli nazwy samych można przesuwać sprawnie.

**Przemysław Sołdacki** 29:02  
Można tak zrobić albo zrobić po prostu na liście to samo.  
Zaznaczasz kilka przeciągasz dropi tyle.

**Janusz Bossak** 29:10  
Wiecie no tą listę i tak pewnie zostawimy, no bo z różnych innych powodów.

**Przemysław Sołdacki** 29:13  
Nie no zostawimy, a my chyba już nawet mamy nową wersję tego zrobioną czy nie mamy zaprojektowaną na pewno mamy.

**Janusz Bossak** 29:20  
Tak.

**Damian Kaminski** 29:20  
Zaprojektowaną mam.

**Przemysław Sołdacki** 29:21  
No więc to i tak trzeba zrobić, więc nie musimy robić, że i w edytorze graficznym na liście zróbmy to na przykład tylko na liście i to wystarczy. No bo kto będzie chciał hurtowo, to sobie wejdzie na listę.  
Dobra, słuchajcie, to jakby wiemy.  
No Przemek do ciebie pytanie, czy ty wiesz co dalej masz robić?

**Przemysław Rogaś** 29:41  
No na ten moment ja edycji procesu nie mam nic zaplanowane.

**Przemysław Sołdacki** 29:48  
No to pewnie spytaj Kamila co tam dalej trzeba robić i tyle.  
Janusz swoja drogą to ta nasza organizacja rozumiem bardziej niż będzie szła w stronę Kremla i podzielenia zespołu i jakichś tam celów sprintu tak.

**Janusz Bossak** 30:02  
No już tak mieliśmy kiedyś, teraz trzeba będzie to zrobić na nowo i bardziej.

**Przemysław Sołdacki** 30:09  
No właśnie, bo chodzi mi o to, że gdybyśmy mieli na przykład cel sprintu.  
Dokończyć nie wiem.  
Załóżmy edytor formularza, no to wtedy wiadomo, że ten zespół pracuje na przykład jedna osoba nad listy, druga na matrycy uprawni i tak dalej i nie wiem. Załóżmy Kamil to.

**Janusz Bossak** 30:30  
Wiadomo tylko, że jest za duży za duża zmienność.  
Zgadni tak i.

**Przemysław Sołdacki** 30:35  
No właśnie, ale chodzi o to, że wiesz, jakby to porządkuje pracę w takim sensie, że na przykład już wtedy nie musi. Przemek pytać Kamila, czy czy to, czy tamto, bo wie, że celem jest, żeby to po prostu wyszlifować i szlifuję.

**Janusz Bossak** 30:47  
Wobec połowę zwrot mapy wyrzucić i wtedy będziemy tak mogli pracować.

**Przemysław Sołdacki** 30:52  
Zróbmy to, tak, zróbmy ja wolę mieć, żeby po kolei niż rozgrzebane 10 rzeczy naraz.

**Janusz Bossak** 30:57  
Teraz jest trochę wiesz, no zresztą to widać, to jest szarpanina. Mnie tu przemka rzucimy na to Filip na to, a nie spowrotem.

**Przemysław Sołdacki** 31:00  
Realnie tak.  
Ale ja wiem, ale, ale wiesz to to ja ja wolę, że na przykład, że coś musi poczekać, znaczy jakiś część zespołu musimy przewidzieć na takie rzeczy, bo klient chce na przykład i jest pilne, albo trzeba poprawkę zrobić, ale że mamy nie wiem jeden czy 2 zespoły takie gdzie jest cel sprintu, dokończyć edytor procesów i nic innego nie robimy, aż mówimy jest dokończony. Dziękuję.  
Same do tematu idziemy dalej. No ja wolę mieć naród mapie mniej rzeczy je dowieść, iż mieć dużo rzeczy ich nie dowieść.

**Janusz Bossak** 31:38  
No dokładnie.

**Przemysław Sołdacki** 31:39  
No dobra, słuchajcie to.  
No tak, po prostu.

**Janusz Bossak** 31:45  
Dobra.

**Przemysław Sołdacki** 31:46  
Przemek p diagram też robiliście, ktoś inny nagram rodzi.

**Przemysław Rogaś** 31:50  
Ja robię diagram z tym, że diagram już jest na takim etapie, że tutaj są skończone prace. Póki co będzie ten pewnie prawy pasek, ale to też jeszcze do ustalenia.

**Przemysław Sołdacki** 32:01  
Dobra no to przedyskutujcie z Kamilem, bo jakby wtedy ja będę wiedział, że to jest zrobione, bo jest to ładne, super, bardzo mi się podoba, natomiast właśnie brakuje tej funkcjonalności edycji różnych tam sek, więc prawego panelu brakuje skrócie.

**Janusz Bossak** 32:14  
To jest też takie poziom, o który mi chodzi tak określania tych kolejnych poziomów mbp, tak, czyli w mbp. Jeden jest to jesteśmy zadowoleni. Mamy świadomość, że jest jeszcze coś.

**Przemysław Sołdacki** 32:20  
No tak.  
Dokładnie tak.

**Janusz Bossak** 32:27  
Postanawiamy.

**Przemysław Sołdacki** 32:27  
Tak, ja też tak wolę, żeby to na przykład cel sprintu czy pozycja narod mapie zrobienie diagramu bez prawego panelu, a później jej kolejny etap na rozmowie zrobienie prawego panelu do diagramu i to jest dla mnie spoko, bo ja wiem to jest domknięte.

**Janusz Bossak** 32:40  
Dokładnie.  
Tak.  
Tak dokładnie to, żeby jeżeli będziemy mieli ten podział na te poszczególne vp, będzie nam łatwiej rozmawiać, bo jak wpisujemy sobie narod, mapę, zrobienie diagramu, to każdy ma inny poziom wyobrażenia o tym, co zostanie zrobione tak.

**Przemysław Sołdacki** 32:56  
Dokładnie znaczy taka rozdzielczość jest musi być na wasze dwutygodniowe sprinty już taka szczegółowa, a ja mogę mieć na kwartał, że w kwartale danym całej nie wiem diagram, czy w ogóle cały edytor procesów zostanie zrobiony, ale a jak niecały to te rzeczy będą zrobione, a te rzeczy będą robione w kolejnym kwartale. To jest tak taki poziom dokładności nie potrzebuję, ale muszę wiedzieć, że co zostaje domknięte, nie, że no robimy i tak jesteśmy może w 30 procentach może 70. Trudno powiedzieć, tylko po prostu zamykamy jedną rzecz, mówimy, dobra jest zamknięte.  
Stało się to robimy następną.  
Tak, bo ja na takim poziomie chciałbym tym zarządzać. Nie chciałbym wchodzić tam już głębiej w szczegóły, bo pewnie za często wchodzę.  
No dobra, słuchajcie, co dzięki.

**Janusz Bossak** 33:38  
Dobra, dzięki bardzo.

**Przemysław Rogaś** 33:40  
Na razie.

**Przemysław Sołdacki** zatrzymano transkrypcję