**Transkrypcja**

16 października 2025, 07:20AM

**Marek Dziakowski** 0:09  
Cześć.

**Adrian Kotowski** 0:10  
Cześć.

**Patrycja Walaszczyk** 0:10  
Cześć.

**Barbara Michalek** 0:11  
Cześć.

**Anna Skupinska** 0:12  
Cześć.

**Janusz Bossak** 0:26  
Część cześć.  
Oczach.  
Dla widać.

**Marek Dziakowski** 0:53  
Widać widać.

**Janusz Bossak** 1:01  
No to jedziemy.

**Oktawia Ostrowska** 1:06  
Hej, ja pracuję w dalszym ciągu nad testami, mamy jeszcze 3 zadania, jedno na internal, nie mam żadnych blokerów i Basia kolejna.

**Barbara Michalek** 1:16  
Wczoraj pas internautę jest 5 zadań, dan 6. Blokerów nie mam dzisiaj hotfix, ale potem lecę z zadaniami z status day, więc blokerów nie mam tam tylko chyba Mateusz musi mi zrobić MS quella komunikator na MS ql tyle ode mnie Patrycja.

**Patrycja Walaszczyk** 1:38  
Ja kontynuuję matryce uprawnień, głównie listy i zgłoszenia z modułu raportowanego i dzięki.

**Janusz Bossak** 1:47  
I świetnie.  
Michał.

**Michal Zwierzchowski** 1:51  
Yy cześć. Ja aktualizowałem dzisiaj składowiska testowe rzeczywiście na test taksą widzę 2 hotfix psy.  
Ja bym do basi przypisany a drugi nie jest przypisane do nikogo skonfigurowałem te reguły zgłoszenia na to co wszystkiego, które Kamil prosił i.  
Tam zastanawiałem się nad tym domyślnym przypisywaniem na blok, ale przy tej konfiguracji znalazłem, że jest też takie jak szablon zgłoszenia, więc ustawiłem, że wszystkie bagi konflikcie i pbid jak.  
Yy, powinny się teraz domyślnie przy dodawaniu nowego zgłoszenia przypisywać na block.  
I testowałem jeszcze szablony w azur pickles także przygotować jeden sharon do wysyłania wiadomości, żeby można było z różnych papierów wysyłać, no żeby po prostu nie pobierać.  
Tego, kogo jak będą działały też obrona, to w sumie większej liczby klinów będzie to można używać nie tylko do wysyłania powiadomień, więc jak będzie to działało to zrobię.  
Tych kot kodu tych planów.

**Janusz Bossak** 3:03  
Dobrze, a powiedz, że tam ta jej a i do generowania itemów gdzieś pisali, że to uruchom udało.

**Michal Zwierzchowski** 3:08  
A tak no.  
No działa znaczy no ja coś wygenerowało tam, co ciekawe, spałem z klina.

**Janusz Bossak** 3:15  
A że trochę po polsku trochę po angielsku, tak jak jeśli.

**Michal Zwierzchowski** 3:17  
Tak dziwne, bo właśnie tak no wziąłem tam jakieś, żeby wypisał przypadki testowe do strony logowania. Tak najprościej żeby.  
Wezmę, żeby było i na początku generował wszystko po angielsku, a jak napisałem żeby polsko tego to tytuły wygenerował polsku, ale treść już po angielsku, ale generalnie dało się tam tak zrobić, że generujesz, p kroki i od razu do test case, ale w tą tabelkę zapisuje.

**Janusz Bossak** 3:45  
Dobra, to to będziemy musieli to.

**Michal Zwierzchowski** 3:47  
No tylko jest problem nie z rykiem jakby tam szukał tym by tam za pomocą prąd tam można do tego, no ale próbowałem różne tam przykładowe prąd ty i nie pomógł, bo no.

**Janusz Bossak** 3:49  
Możesz liczyć?  
Dobra, pogadamy potem.  
Dzięki bardzo Filip.

**Filip Liwiński** 4:02  
Zreszta u mnie się poprawkę na matrycy uprawnień z wyborami uprawnień równo 3 boxa na okno modalne 2 FI lista.  
Dzisiaj kontynuacja i Marek kolejny.

**Janusz Bossak** 4:17  
Tutaj zwracam uwagę z tą, a nie to jest pól edytora, dobra to nie to co mówił Piotrek, tam w którymś momencie nie wiem, czy nie zapomnieliśmy o użytkownikach zewnętrznych.  
Yy to przy etapach pewnie trzeba będzie tam zwrócić uwagę, bo tam są różne nazwy dla użytkowników zewnętrznych.  
Yy dobra Marek.

**Marek Dziakowski** 4:40  
Cześć. Ja głównie zajmowałem się zgłoszeniami z formularzem sprawy.  
Jedno było z senatem, to odbiłem z powrotem do osoby zgłaszającej z pytaniami.  
Na dzisiaj poprawka ja mam jeden fit test i zajmie się zgłoszeniem z modułu z reprezentacji Polaków. Podpis to wszystko temu Piotrek.

**Piotr Buczkowski** 5:07  
Ja wczoraj dokończyłem.  
Yy to poprawkę dotyczącą tam.  
Tred sejm w takim po polsku nazwać wczytywania polu na sprawie cła w usłudze.  
Właśnie, że może się zdarzyć, że tam.  
Do końca znaczy próbują używać pól na sprawie w momencie kiedy on jeszcze wczytywane uzupełniane jest lista dokładnie na procesie dobrze.  
Druga rzecz to tam wyszedł błąd przez wczytywaniu mail jeżeli.  
Specyficznie jest konfigurowany sformatowany jest jest nazwa.  
Pliku to już zdiagnozowałem o co chodzi? To poprawiłem.  
No tyle, a resztę tradycyjnie jakieś tam konsultacje czy.  
Spotkania też no działu infrastruktur infrastruktury mogą oddzielnie wpisać.  
Dzisiaj no kontynuuje jakieś tam zgłoszenia, mam dużo jeszcze.  
Jeszcze nie wiem która.  
Potem już.

**Janusz Bossak** 6:12  
Dzięki.  
To już jesteś.

**Mateusz Kisiel** 6:14  
Cześć.  
Wczoraj dyskusje związane z jajem mody z Markiem i januszem i dodałem projekt z automatycznymi testami regresji do o CR.  
I będę się jeszcze dał dokumenty tego projektu, że było więcej dokumentów testowanych.  
I poprawka, żeby żeby przy uruchamianiu pańskim koning była lepsza informacja, nie to co obecnie, bo to Piotr mówił, że to musiałem myli z.  
Podatnością.  
S tak.  
To to jakaś przemyślana, jak to zmienić lepiej wyglądało. No i najwyżej co tam jeszcze będzie to wezmę jakieś zgłoszenie.  
Kolejne.

**Janusz Bossak** 7:02  
Poczekaj jeszcze zainteresowały te testy regresji, chciałbym o tym porozmawiać, ale to podaj link.

**Mateusz Kisiel** 7:03  
Tak.  
O k.

**Janusz Bossak** 7:09  
Dobra, nie.

**Anna Skupinska** 7:11  
Więc ja wczoraj kończył dopracowywana my do roboty systemowej. Myślę, że teraz działają już dobrze, można trochę przetestować na develop i na ania 3 idolka dlatego, że na a NSQ lu.  
Trzeba się trochę zmienić, kodeks są terapeutyczne.  
Ale tak czy inaczej jeszcze przydałoby się, że żebym dostała resztę tych dashboard dów i wtedy będą już gotowe będziemy i potem te dzisiaj chcę zacząć pracować nad zadaniami stabilizer, które mam, może uda mi się część z nich zdążyć przed końcem fills sprintu.

**Janusz Bossak** 7:45  
No gdybyśmy o jakieś tam.  
Opóźnienia to ewentualnie dziel się tak tutaj. Kamil Damian tam zarządzają tym, żeby w razie czego ktoś inny jeszcze mógł przejąć.

**Anna Skupinska** 7:56  
Mhm.

**Janusz Bossak** 7:56  
Będziemy dalej Przemek.

**Przemysław Rogaś** 8:00  
Ja wczoraj widziałem chwilę na diagramu, próbowałem tam w kontekście uwagi Kamila, żeby ten etap początkowy był na środku.  
Siedziałem dokumentację, próbowałem coś tam wymienić, ale nie udało mi się. Wątpię, że że da się to tak skonfigurować. No ale jeszcze będę próbował.  
Poza tym jakieś tam poprawki wygląda owe do list procesów, raportów i optymalizacja ubierania użytkowników tam trochę factor.  
I i poprawki tam znalazłam błąd przy okazji.  
I na dzisiaj zadania z edytora i poprawka do nawigacji klawiaturą Ukrainy Łukasz brocki.

**Lukasz Brocki** 8:47  
Yy ja wczoraj analizowałem ten problemy w e nadawcy one jak same przyszły tak same poszły, więc to prawdopodobnie jakiś błąd po stronie Poczty Polskiej, ale no nie udało nam się zweryfikować, bo nagle po prostu zaczęło działać.  
Yy no oprócz tego zajmuje się po prostu gagami, które mam przypisane na sprint. Dzisiaj kontynuacja pracy nad nimi Mariusz kolejny.

**Mariusz Piotrzkowski** 9:11  
Cześć. Wczoraj naprawiałem błąd odnośnie fizyczności, wymagalności pod formularza. Trochę mi to tak jakby całość nagrać jak to działa, bo też tam były jakieś zmiany i wc.  
Przez pewien czas rozkminiałem jak dalej z tymi formularzami w tabelami w formularzach to co było na to we wtorek na Radzie, no i dzisiaj mam taki Plan, żeby to zrobić, żeby to się tak na starej wersji robiło, to może to oczywiście kot będzie inny, bo tam też się sporo zmieniło i jeżeli wystarczy czasu, to jeszcze też mam temat odnośnie do dokończenia odnośnie zakładek dla użytkownika zewnętrznego.  
Wszystko dzięki.

**Janusz Bossak** 9:52  
Adrian.

**Adrian Kotowski** 9:53  
Zresztą mnie powiedz jakiś przełom, bo wczoraj grałem tam jeszcze 2 paczki. 2 wersje tej paczki, doręczenie od 23 godzin żaden job nie miał problemu, żeby mnie nie to jest dobre. Pytam o coś kolwiek zła jest taka, że nie Jestem do końca przekonany co do co rozwiązało ten problem. Tam też po prostu poprawiłem 2 parametry trzecią zmianę po prostu wycofałem i teraz, no to to działa pod uwagę to, że.  
Ee, mamy przypadek, że parę przekonuje naraz z różnych usług z różnych tych usług i organizacji, więc to jest jakiś postęp, bo dzisiaj jest jeszcze będę obserwował to sytuację, że tam nic nie nie wywali Jeszcze raz. Jeżeli tak to po prostu wydał to to to paczkę już do ręki do dewelopera i ten później postaram się denerwować, do prostu też tych innych kwestii, żeby już to nie było problemów z tym. No właśnie na dzień dzisiejszy, poza to obserwacją to planuje po prostu zająć się normalnymi zgłoszeniami z mojego blogu.  
Z tym musi tego tematu już aplikacji, wypisywanie tematy aby tam no tam się nie robiłem, tego warto do tego przysiąść ponownie, a no to tyle, jeśli chodzi o mnie, bo ostatnio to jeszcze mieliście, więc oddaję głos.

**Janusz Bossak** 11:00  
Dobra koledzy product delivery managers. Jakieś uwagi?

**Lukasz Bott** 11:08  
To znaczy tak, jeżeli chodzi o mnie i tak trochę to tego odnośnie celem powiedziała, to to tak, no ja, a ja przypominam, że od przyszłego poniedziałku ta po weekendzie Jestem na 2 tygodnie na urlopie, to ja przygotuję te, to będzie akurat pełne kolejny sprint czterdziesty trzeci, to ania zajmie się teraz jakimś tymi zgłoszeniami, które masz tak, a ja przygotuję po prostu te kolejne dashboard, gdy już na ten sprint czterdziesty trzeci, żebyś miała tam co robić.  
To.

**Anna Skupinska** 11:40  
Dobrze.

**Lukasz Bott** 11:41  
W ten sposób tak to rozwiążą.

**Janusz Bossak** 11:45  
Kamil.  
Nie ma Kamila.  
Damian.

**Lukasz Bott** 11:51  
Kamila niebo, bo coś tam pisał, że jest chyba u lekarza.

**Damian Kaminski** 11:56  
To znaczy, ja tylko może dopowiem, ale chyba musimy najpierw ustalić jak.  
Znaczy pozostaje tylko to, żebyśmy się umówili.  
Co do rozpisywania fortu tak, czyli to zadania, które wam przypiszemy na blogu do właśnie na etapie mating.  
Żebyście w dniu jutrzejszym po prostu oszacowali, żebyśmy widzieli, jak jest ford zbiorczy na każdego z was i to tylko w ramach takiego przypomnienia.

**Michal Zwierzchowski** 12:26  
No właśnie była po apropos tych reguł to ja ustawiłem, że nie da się teraz zmienić na jak zmieniasz na arenie tudu to efekt jest wymagany.  
Nie zmienicie na reliktu bez fortu ustawione.

**Lukasz Bott** 12:51  
No k.  
Ale to działa dla wszystkich tak typów zgłoszeń.

**Michal Zwierzchowski** 12:59  
Tak bank hotfix i i wyjazd na wszystkich tak samo.

**Anna Skupinska** 13:04  
Od 14 zadań na religi to dół, więc myślę, że coś może ode mnie wziąść.  
Chcą.

**Damian Kaminski** 13:10  
Ale na tym sprincie.

**Anna Skupinska** 13:12  
Znaczy ania nie na tym swiecie faktycznie.

**Damian Kaminski** 13:14  
No.

**Anna Skupinska** 13:15  
Ale raz 2345678 jest tego sufitu.

**Mariusz Piotrzkowski** 13:15  
Jeśli chodzi.

**Lukasz Bott** 13:20  
No ale wiesz co, pewnie one dotyczą tego modułu raportów systemowych.

**Mariusz Piotrzkowski** 13:20  
Jeśli.

**Anna Skupinska** 13:27  
Znaczy jeden tak, neo Vegas, twój są są wciąż widoczne raporcie, to nie nauka przycisk na polu odczytu wygląda tak samo jak do modyfikacji o k. To będzie później z tym siedzeniem.

**Lukasz Bott** 13:30  
O k dobry.  
Dobra, dobra, jeżeli coś jest innego, no.

**Janusz Bossak** 13:42  
No dobra, słuchajcie, no trzeba pomóc tam, ani jeżeli ktoś ma czuje, że będzie miał jeszcze trochę przestrzeni dzisiaj czy jutro to jak weźmy tam jakieś jedno czy 2 zadania?  
No tani i tyle.  
Yy o k. Dobra to miłego dnia. My dzisiaj nasze ja z damianem jesteśmy na tutaj r teście w firmie dziś i jutro tak, że będziemy mniej pewnie responsywny ni nie nie będziemy jakoś tam na bieżąco odpowiadać, no będziemy działać w innych obszarach trochę.  
Także dzięki pozostałym Łukasz i dam na stajemy na chwilę.

**Piotr Buczkowski** 14:16  
Czyli j.  
Jest rada.

**Janusz Bossak** 14:22  
No to pytanie do was, czy jest rada?

**Piotr Buczkowski** 14:24  
Czy ktoś będzie będzie?

**Lukasz Bott** 14:28  
To znaczy tak.

**Piotr Buczkowski** 14:28  
Bo was nie ma. Kamil też nie ma.

**Janusz Bossak** 14:28  
Znaczyli?  
No.

**Lukasz Bott** 14:33  
Znaczy tak, no my my za nią gdzieś tam przedyskutowaliśmy. Wczoraj te kwestie dotyczące tam podejścia do w tych głównie źródłem wyszło źródłach tych danych systemowych źródłach, które mają te ujemne indeksy. Tak, no to mamy jakieś konkluzje i pomysły na ten na.  
Na po prostu.  
Pozbycie się tak tych ujemnych indeksów, więc no umawialiśmy się we wtorek, że żeby to jakoś tam przedstawić. Tak, no to.

**Janusz Bossak** 15:01  
Może ci?  
Tak, im tutaj z Markiem rozmawialiśmy, jest temat, który uważam jest wart przegadania przy okazji prac na tras Center odnośnie ogólnie architektury, nazwijmy to mikro serwisów.

**Lukasz Bott** 15:06  
PSA.  
To też i Mateusza, jeżeli jest to.

**Janusz Bossak** 15:19  
Tak.  
Marek Mateusz, Adrian i Piotrek uważam, powinniśmy się spotkać i o tym porozmawiać. Może nawet Łukasza poskrobko do tego gdzieś tam włączyć, bo musimy ustalić jednolity.  
W miarę uniwersalny sposób tworzenia.  
Konfigurowania zarządzania różnymi mikro serwisami, które się gdzieś tam w różnych obszarach, a morita pojawiają, bo mam takie jakieś nieodparte wrażenie, że każdy trochę to robi inaczej tak Mateusz tam przy okazji tych EIOCRI innych zrobił jakoś Piotr, pewnie tam odnośnie kiedy picture czy innych tam masz jakieś inne pomysły gdzieś tam od dawna mamy ten serwisy samo dicom i chciałbym, żebyście to jako deweloperzy architekci przedyskutowali znaleźli tutaj o na przykład Adrian, z tym kibol.  
Nie wiem jak to jest tam ostatecznie robione, ale chcę, żebyście nad tym podyskutowali czy my mamy jakby ustalony jednolity w miarę jednolity wzorzec tworzenia i zarządzania mikro serwisami?

**Piotr Buczkowski** 16:21  
Nie mamy.  
Nie mamy.

**Janusz Bossak** 16:25  
No to właśnie to jest temat na dzisiejszą radę. Możecie przez godzinę o tym porozmawiać i przyjść z rozwiązaniami.

**Piotr Buczkowski** 16:31  
Znaczy, nie mamy oficjalnie mikro serwisów, tak?

**Janusz Bossak** 16:35  
No ale powoli zaczynamy coś tam mieć. No takie pseudo mikro.

**Piotr Buczkowski** 16:37  
To są.  
W monicie to są zewnętrzne tak te Alice czy tam serwisy.

**Janusz Bossak** 16:42  
No tak no takie pseudo mikro serwisy ale jednak tak więc pogadaj.

**Piotr Buczkowski** 16:45  
Nie, to są mikro serwisy, ale to nie jest to częścią monitor.

**Janusz Bossak** 16:51  
Porozmawiajcie na tych.

**Mariusz Piotrzkowski** 16:53  
Mam pytanie, ja i Łukasz brocki też się powoli wdrażam w Enter czy też mamy na tym być?

**Janusz Bossak** 16:59  
Niekoniecznie.

**Mariusz Piotrzkowski** 17:01  
O k.

**Janusz Bossak** 17:03  
Dobra, słuchajcie od tyle.

**Michal Zwierzchowski** 17:05  
Ja jeszcze tak no.

**Janusz Bossak** 17:08  
Nie no, chciałem skończyć spotkanie, ale jak nasz?

**Michal Zwierzchowski** 17:10  
O no ja tylko chciałem powiedzieć, że jest jeden hotfix nie wiem przypisane stres sam ten właśnie bo teraz rządzi.

**Barbara Michalek** 17:16  
Wzięła.

**Janusz Bossak** 17:18  
Dobra.  
No to.  
Wiemy co robić, działajmy.  
Tutaj powiedziałem i zamianę będziemy mniej dzisiaj jakoś responsywnie.  
I jutro nas pewnie w ogóle nie będzie, bo jutro jest drugi dzień tego rdestu, więc też będziemy mało responsywne.  
To tyle trzymajcie się.

**Damian Kaminski** 17:36  
Do kogoś do odpowiedzi odezwie się eryk, albo prośba o tam reakcje na.  
Kanale Service. Nie wiem czy już to zamieścił, ale już Jestem przy komputerze mu trochę mnie korki zatrzymałeś. No jest problem w orlenie akurat w najnowszej wersji albo jednej z najnowszych marcowych, tam strasznie sieje błędami, a script owymi, więc prośba jakby ktoś mógł się do tego odnieść, bo to poszło na produkcję. Ta wersja 100, dziewiętnasta marcowa, no i ona ma.  
Jakieś błędy, które chyba nie zostały wykryte przy przy weryfikacji podpisów.

**Janusz Bossak** 18:14  
No to sprawdzajcie.  
O k. Dzięki bardzo.

**Damian Kaminski** 18:20  
Dzięki.

**Janusz Bossak** 18:21  
Miłego.

**Mateusz Kisiel** 18:22  
Z tymi dostawami spacerem chciałeś?

**Barbara Michalek** 18:22  
Hej.

**Filip Liwiński** 18:23  
Dzięki cześć.

**Adrian Kotowski** 18:25  
I cześć.

**Janusz Bossak** zatrzymano transkrypcję