

23 października 2025, 10:34AM

22min 48s

**Przemysław Sołdacki** rozpoczęto transkrypcję

**Przemysław Rogaś** 0:08  
Jeśli chodzi o zmiany, takie z formularza czy coś, no to były głównie tylko ustawienia.  
Nic takiego, żadnych raczej. No tam jakieś przesuwanie sekcji zostało dodane z takich funkcjonalności.  
Ale tak to raczej nic nic ciekawego.

**Przemysław Sołdacki** 0:29  
Okej, a to, że diagramów czyli było robione.

**Przemysław Rogaś** 0:33  
Nie, no więc, no tak jak zostało zrobione, zostało oddane na internet, testy i już nic nie było ruszam.

**Przemysław Sołdacki** 0:41  
O KA edytor reguł jakoś był ruszany czy czy nie?

**Przemysław Rogaś** 0:47  
A to jest już skończony projekt na to.

**Przemysław Sołdacki** 0:51  
Nie wiem, no to Damian m robił, nie ma teraz Damiana znaczy, czyli rozumiem, że odpowiedź jest taka, że nie. Nie zaczęliśmy tego implementować.  
O k no dobra, więc pytanie jakby co dalej, to co jest w planach?  
Już się wypowiedziałem, Kamil bo Janusz.

**Kamil Dubaniowski** 1:24  
Co jeśli chodzi o diagram? No to spodziewam się, że ten prawy panel teraz trzeba by ruszyć, no bo robimy już vip 2 tylko no.

**Przemysław Sołdacki** 1:33  
A tam, a ta wersja, która jest teraz to rozumiem, będzie to już jakby grudniowa pracujemy nad grudniową.

**Kamil Dubaniowski** 1:33  
Jestem.  
Tak to jest jak ip jeden, czyli właściwie odtwarzamy tą funkcjonariusz, żeby dało się zbudować diagram. No ale, ale jakby jego.

**Przemysław Sołdacki** 1:45  
Ale te mp jeden w sensie nowy diagram w ogóle nie poszedł do tej już wydanej wersji.

**Kamil Dubaniowski** 1:49  
Czerwcowej do czerwcowej.

**Przemysław Sołdacki** 1:51  
Dobra o k. No to w porządku jakby no róbmy już to to grudniową, którą wydamy na koniec roku.  
Czyli teraz te vipy 2 tak, czyli ten rozumiem prawie dane do diagramu.

**Kamil Dubaniowski** 2:04  
Prawy panel dobiera mu tak ustawienia etapów. To co mamy na liście etapów, no i spodziewam się, że ta lista etapów też będzie musiała się pojawić. Ta, co była do tej pory, czyli nie takie litograficzny, a widok listy.

**Przemysław Sołdacki** 2:17  
Jako zakładka tak.

**Kamil Dubaniowski** 2:18  
Jako zakładka kolejna tak no i to bym pewnie ująłem bitwa.  
Dalej jak to łączyć z to już myślałem b 3 jak to łączyć z regułami i cała reszta? Co co dyskutowaliśmy, to myślę, że to już na na dalszy etap, bo raczej do tej marcowej już tego.

**Przemysław Sołdacki** 2:32  
Mhm.

**Kamil Dubaniowski** 2:38  
Niedobrane za to zobaczymy jak będzie czas to tak jak nie.

**Przemysław Sołdacki** 2:38  
O k.  
Dobra, ale czy mamy projekt do tej tego prawego panelu?

**Kamil Dubaniowski** 2:45  
Yy nie mam.

**Przemysław Sołdacki** 2:47  
No to trzeba by go zrobić, żeby mogło pójść na do implementacji.  
Myślę, że tak powiem, nie przypalali czasu tykanie to będziesz robił.

**Kamil Dubaniowski** 2:59  
No pewnie tak, ja ten diagram opiekowałem w jakimś zakresie, więc ten prawie panowie też.  
Lista pewnie będzie dużo szybsza do zrobienia, no bo działamy na tym samym schemacie cały czas list.  
Pewnie to buda się szybciej.

**Przemysław Sołdacki** 3:13  
No ale wiesz, co znaczy prawda prawie panel będzie w zasadzie zawiera to samo co pozycję na liście tutaj chyba jakieś filozofii nie ma.

**Kamil Dubaniowski** 3:20  
Tak, tak.

**Przemysław Sołdacki** 3:22  
To to jedynie tam powinna być lista reguł docelową, no ale to.

**Kamil Dubaniowski** 3:23  
Czy o tyle ten prawy panel?  
Dokładnie no no tyle to jest właśnie ta filozofia, że ten prawy panel tutaj powinien być. No docelowo bardziej złożony i żebyśmy tu koncepcji nie zgubili, no bo tam miały być też właśnie reguły miały być ustawienia samego etapu, ale miały być też te wymagania, które projektował jeszcze Janusz, więc ten prawy panel będzie trochę inny niż pozostałe.

**Przemysław Sołdacki** 3:44  
Wiesz co? No to te wymagania to w jakimś tam kolejnym mvp, bo to jakby ta koncepcja nie jest tak dopracowana, znaczy jest na to pomysł, ale trzeba zweryfikować, czy to w ogóle jest potrzebne konsultantom.

**Kamil Dubaniowski** 3:49  
Tak.

**Przemysław Sołdacki** 4:00  
Bo nie wiem.  
Sobie o tym rozmawialiśmy, ale nie było takiego zderzenia z działem wdrożeń czy czy serwisu, zwłaszcza wdrożeń, czy czy oni rzeczywiście tak są? Czy oni tak pracują, bo może oni pracują zupełnie innych narzędziach, często dostarczanych przez klienta i w ogóle nie będą chcieli tego robić także.

**Kamil Dubaniowski** 4:17  
Znaczy, ja myślę, że powinniśmy iść na kierunkowość, bo w większości przypadków to jest word excel, który później ginie i przychodzi serwis i nic nie wie.

**Przemysław Sołdacki** 4:26  
No ale wiesz, no to może być też tak, że my po prostu wrzucamy worda i excela do ustawień procesu. Jako dokumentacja procesu, to to jest proste do zrobienia. Ewentualnie jest tak, że wrzucamy pliki, a i nam rozpisuje to na punkty.  
Ale to, co już wydaje mi się, że ta koncepcja jest jeszcze nie nie wypracowana, więc najpierw zróbmy jakby odtworzenie tego tego, co mamy i tego, co jest łatwo dostępne, tak by bez zmiany trybu pracy, czyli żeby ten edytor nie wiem. Formularze zakładam, że on już jest kompletny, nie wiem, czy tam coś jeszcze by się dało dodać, no może będzie.

**Kamil Dubaniowski** 5:04  
Czy jeszcze jeszcze wychodzę na elementy gdzieś coś zgubiliśmy? Ja staram się też usprawnić coś, czego nie było chociażby zarządzanie kolejnością sekcji. Nie dało się tego robić w starym edytorze. To właśnie takie niuanse zgłaszam jeszcze na ten moment.  
Ale tak no no nagrobnych klockach to już jest filmik.

**Przemysław Sołdacki** 5:22  
No tak, czyli jakby musimy doprowadzić to do końca nie nie wymyślając nowych rzeczy, czyli robimy najpierw, że jest w pełni zrobiony edytor formularzy, edytor diagramu i edytor reguł, a wtedy będziemy mogli robić te rzeczy, które też są teoretycznie łatwe, bo mamy powiązanie reguł z etapami z polami i z.  
No etapami z Polakami, więc moglibyśmy na diagramie wyświetlać powiązane reguły na formularzu też powiązane reguły w drugą stronę klikam regułę, to mogę zobaczyć jakich polona dotyczy więc, bo to i tak gdzieś tam w bazie jest więc, ale to też jest już jakby kolejny etap, no bo to jest w sumie coś nowego, czego czego nie ma w tej chwili.

**Janusz Bossak** 6:04  
To ja ja proponuję, żebyśmy zrobili pewną weryfikację naszych założeń i hipotez, które mieliśmy rok temu.

**Przemysław Sołdacki** 6:11  
Mhm.

**Janusz Bossak** 6:11  
To rzeczywiście tak znacznym stopniu pomaga konsultantom tak no na razie odbiór tego edytora jest taki średni bym powiedział, tak znaczy, że niekoniecznie im to przyspiesza.  
Czyli inny warunek to znaczy taki, że wygląda to ładnie i prezentacyjny lepiej jest o k natomiast to są różne głosy na ten temat, więc ja bym proponował zrobić pewną weryfikację tych naszych założeń hipotez.  
Przejść przez to Jeszcze raz i określić, co rzeczywiście musimy zrobić. Na przykład z punktu widzenia takiego handlowego, żeby to.  
W miarę wyglądało tak nowocześnie, ale też, żeby nie przepalać godzin niepotrzebnych, tak róbmy takie rzeczy, które Mateusz i ida i Daniel uznają za wartościowe, nie.

**Kamil Dubaniowski** 6:50  
Ja.  
Jestem też na świeże po spotkaniu z agrestem oni jako.  
Są bardzo dobrze nastawieni do nowego wyglądu addicta i miałem z nim tą prezentację też pozytywnie odbierali, ale mimo wszystko dzisiaj na końcu padło, że mają ładniejsze aplikacje od mody. To, ale co z tego jak?  
Czy są powolne, irytujące w użytku przez to, jakby dla nich kluczowa jest wydajność? Powiedzieli, że mógłby być brzydszy, ale żeby był szybszy.

**Janusz Bossak** 7:26  
No właśnie, no właśnie.

**Przemysław Sołdacki** 7:29  
Znaczy wiecie, ja ja bym chciał osiągnąć taki efekt, że żeby wasza komunikacja jako 2 była bardzo silna z działem wdrożeń działem serwisu, żebyście tam się ustalili założenia do rod mapy i zaproponowali road mapy na na przyszły rok.

**Janusz Bossak** 7:40  
No i to chcemy naprawiać.  
Dokładnie.

**Przemysław Sołdacki** 7:47  
No bo jak nawet też pamiętam z danielem rozmawiałem, to on pytanie, czy ta mogła być ta lista pól najpierw, a dopiero później graficzna?  
Graficzny edytor, że mu się najpierw odpalało to, ale to możemy po prostu, żeby pamiętać peru Użytkownik, co tam ostatnio on miał włączone, tylko zgadzam się, że może być tak, że mamy super pomysły, że to będzie ładniej i chyba lepiej, a się okazuje, że to w ogóle nikt tego nie potrzebuje, więc ja wolę ściąć wymagania i dać mniej tych wymagań i zrobić te rzeczy, które naprawdę robią różnicę, bo jakby kluczowe kierunki do rod mapy biznesowo to są 2 zwi.  
Zwiększenia atrakcyjności, żeby łatwiej sprzedać system.  
A i to nawet niekoniecznie przez nowa funkcjonować tylko to, że to, co je, że jest lepiej robione, a druga rzecz, że że to, że realnie skraca wdrożenia i łatwa sprawa ułatwia serwisowanie.  
Więc być może część naszych pomysłów jakby nie pomaga w żadnej z tych rzeczy.

**Janusz Bossak** 8:48  
Tego mówię, to jest. Wymaga to rewizji naszych założeń.

**Przemysław Sołdacki** 8:48  
Więc.

**Janusz Bossak** 8:53  
Które mieliśmy?

**Przemysław Sołdacki** 8:53  
Tak właściwie Janusz, jak to będzie zrobione?

**Janusz Bossak** 8:59  
Jeżeli chcemy najpierw uruchomić regularne spotkania tutaj właśnie tak jak mówiłeś z Mateuszem.  
I z danielem przegadać te rzeczy, które już są zrobione.  
I określić.  
Które z tych, które planowaliśmy do tej pory są dla nich najważniejsze? A może są inne, które oni uważają, że im się bardziej przydadzą?

**Przemysław Sołdacki** 9:20  
Dokładnie.

**Janusz Bossak** 9:20  
Mamy też zaległości trochę tak, no i mamy zaległość związaną z tym.  
Eksport, import procesów, no to akurat Piotr teraz coś tam robił.  
W tym zakresie opóźnienia mamy nowy wszystkich, właściwie tych założeniach, a do tego mamy końcówkę roku i win, więc jeszcze mamy tematy. Wiesz, to był repozytorium do zrobienia i dla lotu repozytorium do zrobienia.  
Więc mam parę rzeczy tutaj. No niestety wypada tak no.

**Przemysław Sołdacki** 9:45  
No tak, ale słuchajcie.

**Janusz Bossak** 9:46  
Naprawdę trzeba zrobić głęboką, głęboką rewizję tego.

**Przemysław Sołdacki** 9:49  
Ja Jestem, że tak powiem zwolennikiem tego, że możemy nawet całkowicie zatrzymać.  
Mapy naszą.  
Bo jeśli chodzi o priorytety, powinniśmy najpierw domknąć, to jest do domknięcia, czyli wim i być może jeśli o jakiegoś innego klienta teraz powinniśmy? Nie wiem mieć sprint taki, że zamykamy win i to byłby cel sprintu. Robimy wszystko i jakby większość zespołu, żeby się zajęła tym, żeby ten wilm skończyć, to chyba, że no tam nie wszystko da się z równoległej, więc pewnie nie ma sensu, żeby cały dział tylko się zajmował. Wiem no nie wiem ile.

**Damian Kaminski** 10:21  
Czy to od razu od razu powiem? Nie da się tak, Janusz chciał za portami w zasadzie co zatrzymaliśmy wszystko dla 2 osób. Właśnie okazało, że po 2 dniach skończyliśmy to niestety wszystko.

**Przemysław Sołdacki** 10:30  
Ale to **********, że skończyliśmy. Słuchaj, ja bym tak chciał, że i mamy sprint i mówicie 5 rzeczy, skończyliśmy albo nawet jedną rzecz, ale skończyliśmy tak super **********. Przed czasem to to tak ja wolę to niż mieć rozgrzebane tam nie wiem. 10 czy 20 tematów i ktoś tam pod pycha czy z drugiej strony, bo takie mówię, priorytety domknąć wdrożenia, bo proszę, bo mamy wystawić faktury, zamknąć projekty.  
No bo dopóki tego nie mamy, to nie mamy pieniędzy z tego projektu i nie możemy klientowi nic nowego sprzedać, bo mówię, a przecież projekt robicie to jakby co wy chcecie nowego, więc to to jest ważne. Na drugim miejscu jest to, żeby ustalić ja, szczerze mówiąc, ja cały czas czekam.

**Damian Kaminski** 11:01  
Mhm.

**Przemysław Sołdacki** 11:07  
Żebyście mi przedstawili propozycje, róg mapy przedyskutowano z działem wdrożeń działem serwisu.

**Janusz Bossak** 11:14  
No tak, no to uzgodniliśmy, że tak będziemy robić. No wiesz, teraz były te warsztaty dodatkowe.

**Przemysław Sołdacki** 11:14  
No a.  
Tylko pytanie wiesz kiedy kiedy ja to dostanę?

**Janusz Bossak** 11:21  
Nie no w przyszłym tygodniu myślę, że będziemy się w tym temacie już spotykać, nie?

**Przemysław Sołdacki** 11:26  
No bo yy.

**Damian Kaminski** 11:26  
My spisaliśmy wszystkie potrzeby, które widzimy i teraz, czyli po naszej stronie związane z tymi wdrożeniami, które wiemy i ogólnie wszystkimi, powiedzmy kwestiami, które wymagają zaopiekowania do tego do tej listy trzeba jeszcze dopisać to, co właśnie wymas potrzebne jest serwisowi i wdrożeniem ogólnie potrzebne nie to, że na już tylko ogólnie, no i potem zrobić ostatni element ćwiczenia, czyli wszystkiemu nadać priorytety.

**Przemysław Sołdacki** 11:54  
Dostaliście te pliki, które przygotował Mateusz i Daniel?

**Damian Kaminski** 11:58  
Tak.

**Przemysław Sołdacki** 11:59  
O k no to jakby.

**Damian Kaminski** 12:01  
Już częściowo się do nich też odnieśliśmy, no po prostu teraz musimy z nimi wspólnie.  
Na Wspólnej ród mapie, bo to jest nie tak, że my każdy ma swoją tylko na wspólnym kierunku rozwoju ustawić, co jest ważniejsze od czego.

**Przemysław Sołdacki** 12:16  
No dokładnie, bo jakby jak to powinno być zrobione by sobie dyskutujecie, tam robicie propozycje rod mapę i wtedy ja ją oglądam i tam trzeba uwzględnić oprócz tego, że właśnie wsparcie serwisu i wdrożeń, żeby szybciej im się pracowało, to trzeba tam uwzględnić, jakie rzeczy chcemy zrobić, żeby się jeszcze lepiej sprzedawało, bo lepiej się będzie sprzedawało jak jak będą jakby w pełni działające rzeczy tam po domykania nie wiem moduł raportow, że.  
Działa w pełni i że wygląd jest już ten taki współczesny, no to to jakby się dzieje tak, ale to też jest jakiś tam element, więc chciałbym dostać propozycję, róg mapy i będziemy dyskutować, czy ja tam na jakieś uwagi mam czy nie mam, ale jakby najpierw trzeba zacząć od tego, że że jakby wypracujecie to sobie tą mapę tylko to trzeba dosyć szybko zrobić mycie. No ja tutaj też pytam natalię o coś, a Natalia mówi, no ale dobra, ale jaka jest ró ma pan, ja mówię, no to jeszcze ja od mapy nie widziałem, bo nie dostałem tej propozycji.  
Więc.  
Nie chcę, żeby tak jakby jedni na drugich czekali. Ja na pewno bym chciał po prostu dostać od was propozycję, że nie wiem. Daniel i i Mateusz się powiedzieli, że tak tarot mapa ma dla nich sens. Ta kolejność robienia i priorytety są z nimi potwierdzone. No i tyle. Jeśli będzie wybór, czy na przykład poprawiać wygląd, czy robi, czy dla serwisu, tu wtedy będziemy to dyskutować. To już jakby ze mną bardziej.  
O to jest czy bardziej wspierać wdrożenia, czy bardziej wspierać sprzedaż. Tak to będzie tego typu dyskusja i te rzeczy, ja i to też mają m.  
Każda inna rzecz mogą wspierać albo sprzedaż, albo wspierać wdrożenie.  
Więc, ale coś trzeba wybrać, więc jakby prośba od was o propozycję, no bo po pierwsze rewizja tego, co w ogóle jest naród mapie, co nam się udało lub uda w tym roku, a co się nie uda. No i później ustalenie priorytetów.  
Bo może rzeczy, które mamy naród mapy, to stwierdzimy, że jednak nie robimy.  
Kiedy jesteście w stanie realnie to przygotować?

**Damian Kaminski** 14:22  
Może?  
Proponuję, że jesteśmy w stanie dzisiaj odpowiedzieć, natomiast musimy synchronizować kalendarza, w sensie trzeba.

**Przemysław Sołdacki** 14:30  
Stójcie tak, żebym jakby wiedział konkretnie, kiedy to będzie tak, że tam mnie, że tam wkrótce tylko, że wiem, że wtedy i wtedy już powinno to być gotowe. No bo to też jakby zmobilizuje tutaj osoby, to zaangażowane, żeby po prostu to zrobić. No bo to trzeba siąść, przedyskutować, wybrać rzeczy, bo to jest tak, że my nie musimy całej rozmowie mieć jakoś super ułożonej, tylko musimy wiedzieć, co w tym momencie, jakbyśmy mieli wybrać. Nie wiem. Każda załóżmy wdrożenia, jak mają wybrać tylko 3 rzeczy.  
Serwis jak ma wybrać tylko 3 rzeczy i jakieś pro sprzedażowe 3 rzeczy, to co to będzie jakby cała reszta jest nieważna, ale te najważniejsze, które zrobią nam różnicę, to jakie to rzeczy?

**Janusz Bossak** 15:12  
To też wynika z tego z tych naszych rozmów. Tak, no, najpierw strategia taka naprawdę sensowną, uzgodniona też z wami, no bo są wiesz, albo rzucamy siły na to, żeby robić, bo też są takie głosy.

**Przemysław Sołdacki** 15:19  
Mhm.

**Janusz Bossak** 15:25  
Wersje dla małych czy mniejszych firm mam rzędu stop plus.  
I robisz demo i szablony pod to tak standardowe, żeby szybko się wyrażało, albo idziemy w kierunku Enterprise firmie coś innego, albo idziemy w tą i w tą stronę, więc to są decyzje powiedział. Na poziomie na razie strategicznym, które po tych warsztatach widzimy, że trzeba podjąć.

**Przemysław Sołdacki** 15:45  
Tylko się stałem na ile ta decyzja o tą konkretną rzecz. Co pytasz na ile to wpływa na rod mapę?

**Janusz Bossak** 15:51  
No wpływa, no bo albo będziemy realizować jakieś zadania, których nawet na tej rok mapie nie ma, a będą potrzebne do tego, żeby móc sprzedawać mniejsze rozwiązania szybciej, taniej i łatwiej.

**Przemysław Sołdacki** 16:02  
No ale, ale czy jesteś w stanie podać przykład co by to było?

**Janusz Bossak** 16:03  
Albo nie będzie tylko.

**Damian Kaminski** 16:04  
Znaczy, obydwaj macie obydwaj macie rację, znaczy powiedziałbym tak, że to co mówi Janusz, to jest kierunek rozwojowy, taki ogólny, w sensie w kierunku jakich produktów my chcemy iść, co chcemy usprawniać, a to, co mówi Przemek. Czuję, że bardziej dotyka bieżących wdrożeń i usprawnień pracy wewnętrznej, czyli jak lepiej obsługiwać po prostu regułę, jak lepiej obsługiwać formularz dla naszych konsultantów? Tak.

**Janusz Bossak** 16:27  
No tak, tak, tak tak.

**Przemysław Sołdacki** 16:29  
Znaczy ja Janusz, bo niby o co mi chodzi, że.  
By ten kierunki tak jak mówię, skrócenie czasu wdrożeń sam zaproponowałeś, że celem jest skrócenie wdrożenie o 30%, co by nam się przekładało na 2 miliony rocznie.  
Albo co najmniej 1,5 miliona rocznie oszczędności, więc to jest ważne co pytanie, co trzeba zrobić, żeby te 30% szybciej się podrożało? To jest jedna rzecz, natomiast jakby ja nie czuję gdzie tutaj decyzja odnośnie wielkości docelowego klienta wpływa na naszą rod mapę.  
Która rzecz?

**Janusz Bossak** 17:03  
No ja też jeszcze nie jeszcze też nie wiem. No to trzeba zbadać, tak.

**Przemysław Sołdacki** 17:06  
No bo bo wiesz, bo ja nie chcę. Wiesz się zastanawiać nad decyzją, która nie ma żadnego znaczenia, no bo z tego co rozmawialiśmy już tam w szerszym gronie, że takie rzeczy jak szablony procesów to ma robić dział wdrożeń, że no, bo oni wdrażają to sobie zrobiłem szablony, no ja najwyżej wgramy do bazy demo, że sobie zrobię. Nie wiem. 3 warianty obiegu faktur i będą one dostępne i dla klientów, i dla nich, i dla wszystkich innych, ale to jakby to była 2 to jest poza wgraniem plików, to niewiele oznacza.  
Więc pytanie, jakie są tutaj, bo strategia nasza moim zdaniem jest zdefiniowana rok temu ją rozpisaliśmy i tu się w sumie zweryfikujemy czy się coś zmieniło? Czekam na propozycję po tych waszych warsztatach, to rozumiem, że w przyszłym tygodniu się dowiem jakie są wnioski i tyle.

**Janusz Bossak** 17:42  
Dobrze.

**Przemysław Sołdacki** 17:58  
Pytanie, czy czy jest macie jakieś uwagi do strategii, bo ona jest ustalona?

**Janusz Bossak** 17:59  
Że no dzisiaj ci nie odpowiem na to.  
Znaczy to jest jakby temat na osobne spotkanie, tak dzisiaj co do tej naszej róg mapy, to mówię, no na na ten moment na na to spotkanie w tym momencie nie Jestem w stanie odpowiedzieć. Zrobimy spotkanie z Mateuszem i danielem, która jest mówione.

**Przemysław Sołdacki** 18:17  
Mhm.

**Janusz Bossak** 18:17  
No i wczoraj mieliśmy spotkanie, zrobiliśmy rewizję wszystkich projektów. Jest ponad 30, prawie 40 otwartych tematy, które w tej chwili są prowadzone przez nas.  
Jeszcze raz jakby.  
No tak, no na nowo ustalić priorytetem, biorąc pod uwagę końcówkę roku i ten win w szczególności i lot, który.

**Przemysław Sołdacki** 18:30  
Znaczy.  
To to ja od razu mówię, to jest, jeśli tutaj miałem jako zarząd decydować, najważniejsze jest domknięcie wszystkich wdrożeń.

**Janusz Bossak** 18:45  
No dokładnie, no więc.

**Przemysław Sołdacki** 18:46  
Ja ja mogę poczekać z tym, że mamy edytor diagramów, no bo to jakiś edytor jest konsultanci pracują, tu się tragedia, nie stanie jak poczekamy 2 miesiące dłużej, bo to diagram działa tak samo od 15 lat, więc nie wiem. 2 3 miesiące nie robią różnicy, a różnicę robi. Czy my zamkniemy wdrożenia?

**Janusz Bossak** 19:04  
No dokładnie.

**Przemysław Sołdacki** 19:04  
Bo to są przeliczalne peleryny, więc by najbliższe sprinty bym się skupił na tym, żeby zamknąć wdrożenia i wtedy będziemy mieli zamknięte wdrożenia. Zaczniemy się zajmować rozwojem i to jest absolutnie bym tak do tego podszedł.  
Bo mnie interesuje ile my faktur wystawimy w tym roku, więc jeśli nie wiem się okaże, że nie skończyliśmy filmów w terminie i mamy aferę i negocjacje i i kary, i tak dalej, bo robiliśmy edytor formularza to nie to, nie to ja tak nie chcę.

**Janusz Bossak** 19:30  
No bo te głąby no to to jest.  
No właśnie, no właśnie dlatego mówię, no to.

**Przemysław Sołdacki** 19:36  
Co to jest priorytet? To jest 1:00 to to trzeba zrobić, więc jeśli są jakieś rzeczy, która nie wiem, wdrożenia czekają na pracę def, to trzeba je zrobić najpierw.

**Janusz Bossak** 19:46  
Dokładnie.  
Dobra, słuchajcie, ja muszę kończyć, sorry, ale.

**Przemysław Sołdacki** 19:49  
No dobra, no jakby to wiemy o co chodzi. No tutaj też nie będziemy trzymać wszystkich.

**Janusz Bossak** 19:51  
Kolejne jakieś półtorej godziny niedostępnym będę jechał. Nie wiem czy raczej trzymać to na kawę i.

**Przemysław Sołdacki** 19:55  
Dobra, to to prośba tylko podajcie mi do kiedy ta mapa będzie przedyskutowana.

**Damian Kaminski** 20:02  
Na razie powiedzmy sobie, że w przyszłym tygodniu.

**Przemysław Sołdacki** 20:02  
I i.

**Damian Kaminski** 20:06  
A postaramy się, żeby to była pierwsza część, tak?

**Przemysław Sołdacki** 20:09  
Znaczy to Jeszcze raz, żeby.  
Była jasność jakby czego ja bym oczekiwał. Ja chciałbym dostać od was propozycja, rób mapy taką z dokładną się nie wiem właśnie do kwartałów, gdzie tam są rzeczy, że na przykład nie wiem. Zrobienie rzeczy dla filmu, zrobienie rzeczy dla czegoś tam i po kolei, a a później poukładane, że rzeczy rozwojowe tak, żeby było wiadomo, co jeszcze w tym roku i nie wiem, wku, jeden może, ***** dalej, nie musicie planować, po prostu chcę wiedzieć, co teraz jest najważniejsze i co będzie robione.  
Tyle więc nie wiem jak czy ja dostanę to do końca przyszłego tygodnia, czy czy to dłużej potrzebujecie. Nie wiem, ale podajcie mi datę jakąś.

**Damian Kaminski** 20:49  
Znaczy, wydaje mi się, nie wiem co wy sądzicie, jaka milionów przyszły tydzień jest realny, no bo tam jest w ogóle konieczność zrewidowania obecnego kwartału, który no jest kluczowy, więc my musimy ustalić, co jest priorytetem, nie.

**Janusz Bossak** 20:54  
Tak, tak, myślę, że tak.

**Przemysław Sołdacki** 21:00  
To słuchajcie, jeśli tak, no to jest przyszły tydzień to będzie tam niewiem się kończy trzydziestego pierwszego to ja bym chciał wtedy nie wiem. 3 listopada to nie chcę raz jakieś tam święto.

**Damian Kaminski** 21:15  
Nie.

**Przemysław Sołdacki** 21:16  
Nie, już nie no no to.  
Początek listopada, czyli 3 listopada, dostaje od was nie wiem plik i sobie go możemy jeszcze przedyskutować. Nie wiem poniedziałek, czy we wtorek i i tyle jedziemy dalej.

**Damian Kaminski** 21:33  
Mhm.

**Przemysław Sołdacki** 21:34  
Dobra, słuchajcie, to tyle to dzięki.

**Janusz Bossak** 21:38  
Dobra, no dzięki bardzo.

**Przemysław Sołdacki** 21:39  
Hej.

**Damian Kaminski** 21:41  
Cześć.  
A jeszcze a już Przemek się rozłączył czy.  
No dobrze.  
Nie nie, to już napiszę do przemka, bo tam zaprosił mnie na w sensie dzwonił mnie na spotkanie poprzednie przed tym, ale nie wiem czy ja tam byłem zaproszony. Nie mam tego w kalendarzu, więc jak mam w nim uczestniczyć to muszę mieć, bo miałem konflikt.  
Ee no dobra.

**Janusz Bossak** 22:03  
No dobra, no ja mówię, ja Jestem w tej chwili w Poznaniu tej rodziny odstawiłem i zaraz ruszam dalej.

**Damian Kaminski** 22:08  
Wracasz?  
O k.

**Janusz Bossak** 22:11  
No pociąg miał już tam prawie 80 minut. Opóźnienie także dobrze, że ich wziąłem, bo nie zdążyły tutaj nie.

**Damian Kaminski** 22:16  
No bywa.

**Janusz Bossak** 22:19  
Dobra, no to.

**Damian Kaminski** 22:19  
Polskie koleje no.

**Janusz Bossak** 22:21  
No to jeszcze pracował.

**Damian Kaminski** 22:22  
Tory były za długie tory.

**Janusz Bossak** 22:25  
Ekspres nie no też taki ekspres.

**Damian Kaminski** 22:29  
No.

**Janusz Bossak** 22:30  
Miał być Bydgoszczy to jeszcze z Gdańska nie wyruszył, nie.

**Damian Kaminski** 22:33  
No ja już wrzuciłem tutaj jak coś tak, żeby już powiedzmy operacyjnie już podjąłem tutaj to, co przed chwilą umawialiśmy, więc jak Daniel potwierdzi to poniedziałek dwunasta 30 możemy już o tym rozmawiać.

**Janusz Bossak** 22:43  
Dobra.  
Dobra, okej?

**Damian Kaminski** 22:45  
Dobra, to hej.

**Janusz Bossak** 22:46  
No hejka na razie.

**Przemysław Sołdacki** zatrzymano transkrypcję