**Transkrypcja**

28 października 2025, 08:20AM

**Patrycja Walaszczyk** 0:16  
Cześć.

**Adrian Kotowski** 0:19  
Część.

**Janusz Bossak** 0:20  
Cześć.

**Anna Skupinska** 0:24  
Cześć.

**Mariusz Piotrzkowski** 0:28  
Cześć.

**Damian Kaminski** 0:30  
Bez.

**Janusz Bossak** 0:41  
No proszę.  
Jesteśmy wszyscy są już tak prawie.  
Wszyscy Łukasz 2. Łukasz są na.  
Urlopie no dobra, no to oktawia, cześć.

**Oktawia Ostrowska** 1:02  
Cześć, cześć. Ja kontynuuję pracę nad realist testami internal, testami w większości to są PI je blokerów żadnych nie mam barbarze.

**Barbara Michalek** 1:13  
Ktoś, jeśli chodzi o mnie, to wczoraj tam z takich ważniejszych to testy jest jeden u Mateusza a propos copy lota, drugi jest tu Marka propo kolorów filler.  
Dziś chodzi o dzisiaj, to lecę z zadaniami z ostatnim jakimś tam dawnymi, które były chyba w zeszłym sprincie, znaczy w zeszłym tygodniu jeszcze na na testach, więc nie.  
Priorytety teraz filler.  
Patrycja.

**Patrycja Walaszczyk** 1:39  
Ja testuję głównie bagi na internal testach, bo uporałam się z tymi, które miałam na realist testach i blokerów nie mam i chyba Michał następny dzięki.

**Michal Zwierzchowski** 1:52  
Ja wczoraj głównie aktualizacje tam dostałem dziewczyną właśnie tam niestety wcale. No i dzięki za szybkie sprawdzenie sytuacji astra fox a dewastacja foxa z Łukaszem witryna witrynę na tym, że z tą próbą próbę do.  
E doręczeń.  
Aktualizacja na wiki revised też został zamknięty z aktualizowany w czwartek dokończył aktualizacyjne duża.  
Jeszcze do marcowej i wstępnie ustaliliśmy, że jakoś dwunasty 13 listopada zaczniemy aktuality.  
Chmury.  
To do czerwcowej tam sobie wstępnie na razie rozpisaliśmy terminy jak nie będzie problemy z to zgodnie z tym harmonogramem jak będą no to będziemy wiadomo gotować. Dziś chciałem się zająć ten Plan do tych testów i raportów.  
I nie punktował.

**Janusz Bossak** 3:01  
Czyli.

**Filip Liwiński** 3:02  
Cześć, wczoraj pozorem plików no i dzisiaj kontynuacja też repozytorium i Marek kolejny.

**Marek Dziakowski** 3:10  
Trafia głównie zajmuje się dzieleniem tej funkcjonalności z senter dodawanie do blockchaina, bo mam już to skonfigurowane lokalnie.  
Widzę, że działa już komunikacja jeszcze teraz dzisiaj będę planuję już co to funkcjonalne w udzielić.  
Żeby zobaczyć czy tam jak to działa, czy będzie to działać, to wszystko mam kolejny lat.

**Adrian Kotowski** 3:38  
To część jak limitowany wczoraj ten jak zmian zdanie jak muszynie, wyboru źródła w przygotowaniu nowego pola typu odnośnie do rodzenia cznego tam jeszcze wiem, uwagę się nie przeżywałem tego pytam, jeszcze chciałem wstępować ten Kamil możesz zobaczyć tam oznaczeniem ciebie, przy tym jeszcze życie. Popatrzcie na miejsce, przy tym jeszcze też tak to się tej paczki doręczy z poprawką. Wczoraj już wybrałem do na produkcję tam no i widać, że czy po godzinach oczywiście na tam do usługi tam widać, że to jest wszystko porządnie działa, przynajmniej cała ostatnia ostatnie noc była.  
Nie było żadnych błędów, tam jeszcze też się zmęczyłeś rodzaj pozostałych wersji.  
I tak ten jeszcze też wczoraj drobnych konsultacje w obszarze poleconego. Dzisiaj dzisiaj planuję właśnie jeszcze wykończyć ten temat, czy po prostu tacy jak ten temat tego wymusił jakby rodziły zła i to jest. Chciałem cię tak bardziej pracować projektowo mamy tematy integracji, z tym komary, kałem i korektora. Chciałem cię dzień zastąpić zarezerwować na ten ustalenie, co dokładnie trzeba zrobić i ewentualnie tam przygotowanie planu. Działanie tam defense sprinty na następny i to.  
Nie wiem czy jak tam jeszcze Damian tam chciałeś się spotkać ze mną, tam jeszcze pogadać te plany, czym się zajmować teraz wypadnie to jakbyś mógł się spotkanie, ewentualnie coś wpisać.

**Damian Kaminski** 4:59  
Dobrze, zaproponuję coś słuchaliśmy.

**Adrian Kotowski** 5:02  
No i dzisiaj nie będzie to w godzinach czy trzynasta tam czternasta, muszę go odwieźć na chwilkę, ale później będę jeszcze trochę wieczorem, więc to tyle, jeśli chodzi o mnie oddaje głos Mateusz.

**Mateusz Kisiel** 5:13  
Cześć. Wczoraj zrobiłem generowanie plików przez kopalnie lota w postaci worda i mark Downa.  
I poprawiałam jakieś swoje testy. Dzisiaj zajmę się dodaniem kopertowej możliwości dostępu do spraw, żebym mógł sobie już jakieś ciekawsze, zna ciekawsze pytania, odpowiadać.  
I poprawki odczytu od zer.  
No już dalej.

**Janusz Bossak** 5:37  
Omówmy to co tam chcesz zrobić, żebyśmy.

**Mateusz Kisiel** 5:38  
Tak.  
Znaczy, no chcę zrobić to takie Filtrowanie, że mógł sobie wyszukać jakieś sprawy wybrane i na podstawie tego mieć informacje.

**Janusz Bossak** 5:49  
No.

**Mariusz Piotrzkowski** 5:52  
Cześć. Mnie wczoraj nie było, bo Jestem bazie biotyny. Dzisiaj widziałem, że mam parę poprawek na fali testach, muszę to zrobić i oprócz tego kamień prosimy o modyfikację zachowania przeciwko w jednym itemem tu też pewnie kolejna godzina zajmie i chcę dokończyć testy jednostkowe dla tych funkcji, które.  
Ale w piątek robiłem tam acer i mufc i tak dalej.  
Yy, jeśli dobrze zostały coś jeszcze wezmę z listy, byłam sporo czy to zrobienia, bo przez ten dzień sumie nie było troszeczkę w tył. Jestem także.  
Dzięki, to wszystko.

**Janusz Bossak** 6:33  
Wywołujecie się nawzajem.  
Jesteś?

**Anna Skupinska** 6:40  
Ja Jestem, a myślę, że teraz Piotr jest, więc ja wczoraj pracowałam nad tłumaczeniami.  
Filler dla raportów i dla kategorii i to by było już dzisiaj zrobione, gdy mnie to, że kategorię nas na witrynie nie pokazują tłumaczeń swoich lat, jeżeli je mają, więc tłumaczę, a niby jest zadawanie, ale się nie wyświetlają, ale powiedziała mi dzisiaj, że zajmuję się czymś innym, bo to nie jest takie krytyczne, powinna się zająć błędami i różnymi między będę się zauważyć teraz błędami. Ja zostawię to na chwilę na półkach.  
O Ki to tyle, jeśli chodzi o mnie jeszcze pomagałam trochę kami.  
Damianka damianowi kamińskiemu z get source i yy.  
I sad source ok. To wszystko jeśli chodzi o mnie następne jest Piotr.

**Piotr Buczkowski** 7:31  
Yy.  
Często mój głównie trzeba zajmowałem się.  
Tym zakładkę do wykonania to.  
Zgodnie z opisem.  
Yy no nie ma jej nigdzie już na wszystkie wszystkie procedury na tej w obszarze wszystkie procedury i usunięta jest na innych.  
Tam poprawka do logowania, uzupełniana i przekierowania to kryzys. Zrobiłem Waldemar Channel taki.  
Yy.  
Hotfix, ale zapomniałem go przenieść do.  
Wersje na to wczoraj zrobiłem to.  
Znaczy tak naprawdę to parametr, który można możliwa wyłączenie tego, co zrobiłem, bo być może gdzieś. To jednak jest potrzebne.  
Tutaj będzie dało się włączyć. Dlaczego reszta to spotkania przy konsultacje? Dzisiaj zajmuje się przekazaniem tych dużych plików, reszta pi.  
Co wczoraj tak mówiliście, że ważne?

**Damian Kaminski** 8:38  
Mhm.

**Piotr Buczkowski** 8:41  
Przemek.

**Przemysław Rogaś** 8:44  
Ja wczoraj robiłem drobne zadania z edytora i zostawiam i zajmowałem się w tym pewną wiedzę.  
Teraz Adamczyk mówił, że jest zdrowy to zadanie, więc tam moje się odblokowało nadaje, podejmę.  
No i ogólnie prezentowania do sprintu.  
Jestem ostatnio chyba.

**Janusz Bossak** 9:05  
Dobra, nie tutaj chciałem kliknąć. Przepraszam. Kamil Damian, macie jakieś?  
Tematy do koleżanki.  
Jaki kolegów?

**Damian Kaminski** 9:18  
No.

**Michal Zwierzchowski** 9:18  
Nie mogę. Ja mogę wczoraj sorry było przypominam tym no tych gumeczek to jest bardzo dużo zadań i znowu będąc zrywany w czwartek czy piątek przed końcem screen tu także no dobrze było to pomęczę, bo tam 4 30 tych zadań było.

**Damian Kaminski** 9:19  
Proszę.  
Już mówię ile.  
No tak, 34.  
Przemek większość więc prośba wypuszczenie.  
No i dalej mamy faile tak są 2 na testach.  
Mariusz i Mateusz.  
To prośbę o zajęcie się tym i internal.  
Marek Mariusz i drugi raz Mariusz.  
Poza tym jeśli chodzi o.  
Wczorajszy dzień i taką taką dygresję czy doświadczenie?  
Ee.  
To jest propozycja, ja nie chcę nic narzucać. Natomiast pytanie, czy nie byłoby tak lepiej, jeśli przygotowujecie czy naprawiacie jakiś błąd, czy przygotowujecie jakikolwiek?  
Jakikolwiek fb i no to we własnym zakresie też to testujecie i czy nie zasadnym byłoby wskazywanie gdzie to testujecie jako deweloperzy? To jest też pytanie tutaj do koleżanek z testów, czy to będzie wtedy sugestia i będzie ograniczać jakiś sposób pole widzenia, czy jednak będzie przyspieszać jakoś pracę? Zmierzam do tego, że każdy deweloper jak produkuje jakiś element, powiedzmy systemu jeszcze jakiś element procesu, na przykład reguły. No to tworzy sobie taki proces wzorcowy, zakładam i to testuje.  
No i jeśli byśmy się tym dzieli, no to nie trzeba było czasami tworzyć na nowo, nawet jeśli jakaś reguła coś może zasugerować, no to będzie już formularz przygotowany, który nie wiem. Ma na przykład 20 pól. Nie trzeba tego na nowo wykiwać.  
Więc.

**Barbara Michalek** 11:39  
Ja ten.

**Damian Kaminski** 11:39  
No zwłaszcza jak proszę.

**Barbara Michalek** 11:40  
No to poruszałam kiedyś już dawno.  
Zostało mi powiedziane, że to właśnie bez regulowało te sterową, więc dlatego tego nie robią nam to na pewno ułatwiło czasami pracę, a szczególnie jeśli są to procesy nie wiem z skomplikowanymi regułami, tak.  
Ale no nie wiem jakie jest wtedy.

**Damian Kaminski** 12:01  
No to na pewno obniży nieco czujność. Zgadzam się pytanie tylko czy?  
Czy to niszczenie tej czynności będzie miało negatywny skutek? A na ile może przyspieszyć pracę?

**Barbara Michalek** 12:14  
Znaczy no teraz mamy strasznie dużo zadań na testach, więc jeśli są to naprawdę takie skomplikowane zadania, gdzie musimy tworzyć jakieś takie właśnie reguł. No to no to by na pewno to tam.  
Ułatwiło.

**Damian Kaminski** 12:30  
No to słuchajcie, no w mojej opinii to jest kwestia wypełnienia jednego pola, gdzie się wskaże środowisko i proces, na którym ktoś to testował, więc no to nie jest dużo. Michał pewnie może ustawić to jako pola wymagane.  
Żeby o tym nie zapominać.

**Piotr Buczkowski** 12:45  
Znaczy, ja zwykle testuję na swoim środowisku. Tak ważne jest, żeby przetestować na innym.

**Damian Kaminski** 12:56  
No to znaczy, ja mówię o na przykład jakieś internal testach, nie.

**Barbara Michalek** 12:56  
Tak, ale Piotrek ty nie dajesz internal testów, ty no właśnie, bo ty Piotrek nie dajesz nam internal testów. Tak więc my twoje akurat są na rejestrach, ale u innych. No to tak nie.

**Piotr Buczkowski** 13:01  
O k. Dobrze.

**Damian Kaminski** 13:09  
Tak, mam na myśli internet, testy, że że wiecie trzeba wtedy d. Zwłaszcza jak to jest jeszcze powiązany z jakimś słownikiem z jakimś źródłem zewnętrznym przy czymkolwiek innym. No to nie mając tej wiedzy trzeba na nowo przygotować cały ten powiedzmy.  
Zasób dookoła, żeby przetestować z czasami jakąś prostą rzecz.

**Piotr Buczkowski** 13:31  
Czasami warto.

**Patrycja Walaszczyk** 13:34  
Przy okazji można jest coś jeszcze.

**Piotr Buczkowski** 13:36  
No właśnie.

**Damian Kaminski** 13:39  
No to wrzucam to jako temat do przemyślenia, nie musimy dzisiaj podejmować tej.  
Tej kwestii to też nie znaczy, że.  
Testerki tutaj mają być wtedy ślepe na wszystkie inne tematy, tak nie muszą wcale z tego korzystać.  
Ale jak jak ja na przykład osobiście coś testuję.  
No właśnie i mam to na internet, czyli nie mogę tego przetestować na jakimś środowisku gdzie gdzie to robiłem, no to to by mi ułatwiało. Tak czy to jest tak przetestowany, jakie zakładałem, tak, żeby mógł spojrzeć na to. No tak, ja mam doświadczenie z wczoraj.  
Druga sprawa jeszcze, że może po prostu coś nie przejść, czyli przejść negatywnie i pytanie czy potem, jeśli to chwilkę trwa, no bo testy są też przesunięte, tak?  
Z racji tego, że jest są z kolejką owane, to czy osoba, która to realizuje pamiętać czym to testowała, czy znowu robi na nowo jakieś jakieś podejście tak i przygotowuję Jeszcze raz cały model testowy, więc.  
No widzę w tym duże zalety, ale widzę też ryzyka.  
No tutaj zmierzam do tylko do tego, że trzeba wypełnić 2 pola czy jedno pole, gdzie się opisze jakie środowisko, jak i proces całą resztę i tak to jest ten musi sobie znaleźć tak ktokolwiek by nim nie był.  
Ale żeby nie musiał po prostu tego tworzyć.  
No dobra, jeśli chodzi o mnie, to w dniu wczorajszym.  
Większość no cała cały dzień w praktycznie był poświęcony na spotkania. Najpierw spotkanie z filmem odnośnie faktur, a potem roode mapa i konsekwencje tej rudy mapy i porządkowanie.  
Mm blogu, jeśli chodzi o dzisiaj, to rada.  
Tam musimy przechodzić przez te kolejne tematy, bo bo dość sporo tego wisi. Poza tym design ogólnie backlog, czyli kolejne zgłoszenia pod projekty i prace w zimie.

**Janusz Bossak** 15:58  
No dobra.  
No to chyba tyle.  
Dzięki bardzo działamy dostajemy tak Kamil Damian.

**Kamil Dubaniowski** 16:09  
Tak patrzę co tam wczoraj wpadł.

**Damian Kaminski** 16:10  
Tak.

**Janusz Bossak** 16:10  
Dobra, dobra.

**Piotr Buczkowski** 16:12  
Rada jest tak.

**Damian Kaminski** 16:14  
Tak.

**Piotr Buczkowski** 16:15  
No to zaczniemy na razie.

**Janusz Bossak** 16:17  
O k. Dzięki.

**Barbara Michalek** 16:19  
Dzięki hej.

**Marek Dziakowski** 16:20  
Jak?

**Adrian Kotowski** 16:21  
Dzięki cześć.

**Oktawia Ostrowska** 16:21  
Dzięki część.

**Anna Skupinska** 16:21  
Cześć.

**Janusz Bossak** 16:33  
Rozmawiałem wczoraj z Mateuszem, widzę, że on już podchwycił temat.  
Nie chcę też tak wrzucać mu jak.  
Że tematy, o których z nim rozmawiam, że tak powiem koncepcyjnie.  
On już zaczął traktować, że już to zrobi. Czego tam?  
Trochę powstrzymać.  
Znaczy może zrobić jakiś tam próg of Concept, ale jeżeli jest są idealne niego zadania, to.  
Dodać inne tam gadaliśmy o.  
W razie tej konferencji Comarch owej no co oni robią, że właśnie mają taki dostęp do danych i tam się tego ich koktajlowa można zapytać jaką fakturę miał ostatnio tam klient x nie i.  
Tam coś na przykład na tej fakturze było sprzedane, bo mnie tam sprzedażowe mają. No i tak to czy mamy zamienniki do tego co tam było sprzedane? Tak no i.  
To czym się zastanowić, co my chcemy dokładnie zrobić, jak my chcemy zrobić? Nie no Mateusz twierdzi, że to jest proste, nie tylko wydajność, bezpieczeństwo danych nie bardzo sobie. Na razie wyobrażam, jaką to.  
Chce przetwarzać.  
Trzeba no tak jak powiedział na poziomie budowania zapytań tak jak mieliśmy filtry w raportach, tak znaczy, że budujemy zapytanie, a to zapytanie szuka po.  
Podanych nie, a nie że przeszukujemy dane jak bazę jakąś tam, także dobra przez nim pogadać jeszcze.  
Dobra, co tam mamy ponownie?

**Kamil Dubaniowski** 18:09  
Dobra, ja przechodzę już tą listę sam, zaraz udostępniałem sekunda.  
Wczoraj co wpadło tu jest coś wrzucono już jest na interna to lecimy od tych hot fixów mamy czy taka hotfix której nieprzypisane?  
Nieprawidłowe wyświetlanie liczby szablonów w pasku bocznym po aktualizacji do wersji.  
Mariusz.  
Nie wiem czy szedłem takim trybem faktycznie hotfix owym, no bo to jest nauka, która ma to dopiero na wersji testowej. To nie jest. Wiem, że działa działa inaczej niż działało, ale to czy to hotfix?  
No bo Mariusz raczej już jest przeładowany, a dobra zobaczymy jak dalej.

**Damian Kaminski** 19:24  
Mariusz nie ma szans się wyrobić 100% już przez tą przerwę to tak tak.

**Kamil Dubaniowski** 19:27  
Ania może a nie.

**Damian Kaminski** 19:33  
Tylko trzeba jej priorytet. Pierwszy dobra, zerknę najmniej ściany.

**Kamil Dubaniowski** 19:41  
Nasze planów zmienia się prognozę łączników po kliknięciu w menu kontekstowe szablonu.

**Damian Kaminski** 19:54  
Nie wiem co to znaczy.

**Kamil Dubaniowski** 20:03  
Zobaczę jak to wygląda.

**Damian Kaminski** 20:08  
Już to więc trzeba się sprawdza.  
Że możesz iść dalej, no ale wiesz to z okna.

**Kamil Dubaniowski** 20:19  
T.  
Trzeci raportach, nieprawidłowe wyświetlanie pola typu podpis to już trzecie zgłoszenie jest, ale to nigdy nie działało już kurze.  
Na tym nowym module to nie jest wersja czerwcowa od od zawsze odkąd mamy nowy model sportowy, to pole było nieobsadzone.

**Damian Kaminski** 20:35  
No dobrze, ale co tam? Pokaż jak to się wyświetla.

**Kamil Dubaniowski** 20:38  
A i podpisu no Marek już to zrobił tylko nitu naciskają żeby to.

**Damian Kaminski** 20:38  
A i ****.

**Kamil Dubaniowski** 20:44  
Walić do wersji wstecznej jest jest na razie tylko do grudniowej, chyba wręcz dałem, no bo to nigdy nie zrozumiem.

**Damian Kaminski** 20:45  
Nie ma, nie ma.  
Na grudniowej się wyświetla, że to jest wersja beta.  
Według mniej nie ma prawa się tak wyświetlać i tyle.

**Kamil Dubaniowski** 21:01  
Nie nie na grudniowej to jest jedyna wersja, która działa. To jest wersja jest z przed roku, gdzie oni to znaleźli, więc było to tak działało od zawsze, więc ja to zgłosiłem już dawno markowi. Zrobił to w tym sprincie czy nawet w poprzednim.

**Damian Kaminski** 21:14  
No.

**Kamil Dubaniowski** 21:14  
Ale tylko do wersji.  
Grudniowej tegorocznej, czyli tej co na niej teraz, jakby beta będzie wydanie plus developer?

**Damian Kaminski** 21:20  
Czemu?

**Kamil Dubaniowski** 21:22  
No a do której miałem cofać, skoro to nigdy nie działało do do do od zawsze odkąd mamy nowy model kontaktowy?

**Damian Kaminski** 21:30  
No nie od zawsze, ale.  
Ale to mocno opóźnione w sensie co tu jest wyzwaniem i **** zamienić na na nazwę użytkownika? W sensie to jest tak samo jak każda inna kolumna Użytkownik.  
Się mechanizm jest ten sam.  
Według mnie.  
No chyba, że źle to rozumiem, ale ja bym to tak interpretował, że to jest zastosowanie tego samego mechanizmu wyświetlania co dla kolumny typu Użytkownik.  
Więc według mnie do czerwcowej powinniśmy to wydać.  
Schot fix to według mnie nie jest.  
Tym, żeby tego ania nie mogła zrobić w sensie jak Marek naprawdę będzie tam miał cały ten tydzień.

**Kamil Dubaniowski** 22:36  
Znaczy, Marek już robił to zgłoszenie, więc tylko najpierw musi to poprzedniej wersji.

**Damian Kaminski** 22:38  
O KOK. Rozumiem dobra, dobra rozumiem.  
Dobra, bo już zapomniałem.

**Kamil Dubaniowski** 22:44  
No lodu. Zmienić raportu typu tabela powoduje umieszczenie na dole okna.

**Damian Kaminski** 22:56  
To znaczy rozwinięcie.  
W sensie pełnoekranowy tryb włączenie.

**Kamil Dubaniowski** 23:06  
Grupowanie przejdź w tryb pełnoekranowy podczas tradycji bardzo zobaczymy.

**Damian Kaminski** 23:24  
No jak to skomentować?  
W sensie no nie działa, no ale.  
Co tu się stało?

**Kamil Dubaniowski** 23:46  
Gadać przemkowi.

**Damian Kaminski** 23:49  
No.

**Kamil Dubaniowski** 23:50  
Robi teraz tą bazę wiedzy, to nie jest istotna aż tak.

**Janusz Bossak** 23:57  
Ale też niech oni kolei kłują. Tak znaczy najgorsze jest przerzucanie ludzi z zadania na zadanie to.  
Znaczy takie.

**Damian Kaminski** 24:06  
Nie, ale to to to jest.

**Kamil Dubaniowski** 24:06  
Tak no to na jutro na przykład tak jak Przemek sobie potem.

**Damian Kaminski** 24:08  
To nie jest tak, że to jest pilne, bo to jest zgłoszone przez patrycję do wersji marcowej przyszłorocznej, więc to nie jest jakiś krytyk.

**Janusz Bossak** 24:16  
Chodzi mi o takie właśnie tutaj zesłania, dzisiaj powiedziała coś to, no bo tam to jest już nieważne, teraz tam mam się zajmować czymś innym.

**Kamil Dubaniowski** 24:23  
Bo Hania tak no znaczy to jest też efekt złego zaplanowania, no bo nie miała ani istotne zadania. No a 2, że ania podejmuje jako pierwsze te nieistotne.

**Damian Kaminski** 24:32  
To znaczy to raz, a 2, że po prostu nie były one dobrze zaplanowane, a 3, że no po prostu tak trafiło, że Łukasz w tym czasie Łukasza nie ma tak i też nie ma komu się tym zająć, bo to kilka rzeczy się na nałożyło. To nie jest tak, że jakaś jedna błędna decyzja.  
Powoduje tą sytuację tylko.  
Może gdyby Łukasz był to to zaopiekował tak i były ją prowadził w jakiś sposób.  
No dobra, mam proces z tym. To jest wersja która.  
Tam była setka, nie.  
Z tymi.  
Ten plytami.  
Biorąc to dziewiątkę.

**Kamil Dubaniowski** 25:24  
Mhm.  
Czy ja rozumiem także?

**Damian Kaminski** 25:26  
No nie wiem, mogę pokazać, bo ja nie do końca rozumiem. No mów mów czy jeszcze to.

**Kamil Dubaniowski** 25:29  
Ja ja to wziąłem do siebie czy nie, nie, nie przypisałem tego czy przypisałem do Mariusza do ani przepisałem chodzi o to, że spodziewam się, że można ukrywać szablony funkcją.

**Damian Kaminski** 25:40  
A nie, nie, nie, nie, nie.

**Kamil Dubaniowski** 25:41  
I nadal te ukryte funkcją są brane do licznika, a na starej wersji niby do licznika były brane tylko te, które faktycznie Użytkownik bieżący widzi.

**Damian Kaminski** 25:50  
Nie wiesz co tu chodzi o co innego już widzę. Chyba tak to rozumiem.

**Kamil Dubaniowski** 25:52  
Zrozumiem.

**Damian Kaminski** 25:57  
Jest szablon i on chyba nie wiem co tu miałoby być, ale może tego w ogóle nie powinno być, bo jak tu klikniemy to wygeneruje, a patrz, klikam tu.  
Jest przeniesienie tak, jakby do ekranu załączników.

**Kamil Dubaniowski** 26:12  
To to jeszcze nie zgłoszenie.

**Damian Kaminski** 26:14  
No ale nie to jest to, co w sensie nie to co teraz pokazałeś tylko to, co wcześniej, co mówiłeś, że zbadasz to powiedziałem, że już sprawdzę w międzyczasie.

**Kamil Dubaniowski** 26:20  
O k.

**Damian Kaminski** 26:22  
Chyba tego po prostu nie powinno być. Ja nie wiem co tu miałoby być. Trzeba by sprawdzić na poprzednich wersjach, co tu było? Czy były te 3 kropki?

**Kamil Dubaniowski** 26:22  
Czyli błąd serdecznie.  
No to jest starym to u siebie zobaczę jak to wygląda.

**Damian Kaminski** 26:32  
No ale.  
To ja nie wiem czy to był hot. No pytanie, co to ewentualnie było, bo to hotfix to to nie jest, jeśli tego nie było w ogóle na.

**Kamil Dubaniowski** 26:36  
Czy?

**Damian Kaminski** 26:41  
Na wcześniejszych wersjach no nie kuło no trudno, ale jak klikniesz to znowu jest tak.  
Nie trzeba tego klikać.

**Kamil Dubaniowski** 26:51  
Mi się wydaje, że potencjalnie to będzie potrzebna, ale nie wiem czy na tym etapie już. No bo Mariusz miał dorobić podgląd szablonów, ale to nie jest to wersja błąd to dopiero ma gdzieś tam na tablicy podjęte, czyli tutaj byłoby pewnie, że wygeneruje albo Odtwórz podgląd potencjalnie, albo no jedno z tych 2 opcji musi być po kliknięcie na kable. On teraz będzie robił podgląd.

**Damian Kaminski** 27:02  
No k.

**Kamil Dubaniowski** 27:13  
Na generowanie pewnie będzie w tych sklepach.

**Damian Kaminski** 27:14  
No.  
Tu mogłoby być jeszcze.  
No ale to też przyszłość czy chce w wordzie czy wy od razu w pdfie tak.  
Bo tu jest konwertuj na pw, no to to jakby wymusza, ale jeśli nie wymuszam no to mógłbym to sobie wybierać tak też.  
Czemu nie?  
Kliknięcie jest domyślne, ale no to to już są jakieś tam rozwojów poki dobra.

**Kamil Dubaniowski** 27:43  
Dobra, na razie mamy ostatni ten time out, czekajcie, bo patrzę kto tu dyskutował na czacie.

**Damian Kaminski** 27:44  
To daje.

**Kamil Dubaniowski** 27:53  
Wantę.  
Piotrek.  
Do tego później Piotrek bierze to wszystko, to spada na niego, no bo on się udziela na tym, ale ma najwięcej.  
I mu się to kolei kuje przez to.  
Janusz, ty kojarzysz, kto robił wieś?

**Janusz Bossak** 28:23  
Nie to było tak dawno, że.

**Kamil Dubaniowski** 28:24  
No tak mi się też wydaje to.

**Janusz Bossak** 28:27  
Nie wiem równie dobrze jakiś Przemek madej i robić, albo ktoś nie. No to było dawno wiesz to.  
Lata temu.  
Wiem, w ogóle my powinniśmy robić taki przegląd, trochę tych rzeczy, ogólnie teraz tak mówiąc różnych integracji czy coś się w tych obszarach nie zmieniło tak, no bo tak zakładamy, że tam pod spodem to api gdzieś pewnie istnieje ciągle.  
Ale nie wiem, czy znaczy znaczy wiem na pewno, że nie kontrolujemy tego jakoś.  
Mogą się zdarzać sytuacje, że coś co działało nie wiem. 5 lat temu teraz nie działa, bo się jakieś api zmieniło tak inaczej co się odpowiada, bo w ogóle już jest nowsza technologia. Może to api działa w ciągle to jest jakaś nowsza technologia i tak dalej.

**Kamil Dubaniowski** 29:15  
Dobra, no na razie dałem Adreno i zobaczę co on na to, bo dzisiaj mówił, że bardziej projektodawcy podziałać. No ale jeśli to nie jest duży temat tam chodzi tylko o zwiększenie.  
Czasu na temu, czyli żeby mimo tam 15 sekund próbowało ten pies odpytać.  
Bo teraz jest za krótki time out i z tego co czytam to się bardzo często wysypuje.

**Janusz Bossak** 29:37  
Może coś się zmieniło tam po drugiej stronie tak i walimy do jakiego?

**Damian Kaminski** 29:41  
Miałem według mnie nieraz były problemy z tym piesem tylko dawno wspominam stare czasy.

**Janusz Bossak** 29:43  
Starego.

**Damian Kaminski** 29:47  
Ale jak ja miałem doświadczenie, to jego niedostępność. To była dość popularna.

**Janusz Bossak** 29:54  
Trzeba to sprawdzić, no poszukać przeszukać, może są już nowsze, jakieś w ogóle rozwiązania i tak dalej. No to było zrobione. Wiecie no 5 lat temu nie.  
Przez 5 lat nikt się do tego za bardzo tam nie tykał nie jest więcej takich obszarów. Ten miała lista.  
Jakieś tam?

**Kamil Dubaniowski** 30:12  
Tutaj z tej dyskusji czytam, że my mieliśmy wcześniej Limited w sensie, że a często odpowiedź trwała bardzo długo, bo ten jest właśnie się wywala i Piotr wstawił time out na 3 sekundy, a staty statystycznie wynika, że ten jest odpowiada nam po 8 sekundach, więc właściwie za każdym razem nam teraz nie odpowiada, bo timeout jest po 3.  
I zadaniem jest zmiana na 15 sekund, no dałem na drewno i zobaczymy co odpowie.  
Dobra, to lista jest wczoraj mamy już na na czysto.  
Na dzisiaj wydaje mi się, że moglibyśmy zaplanować.  
Kontynuacja tego spotkania, bo ja na ten moment wziąłem sobie na tablicę, że na przyszłych sprinter spisuję to mvp fory.  
To jest temat u mnie i tak jak się umówiliśmy, odtwarzamy funkcjonalność, która była to Przemek pewnie ogarnia na spokojnie z adrianem taki zespół to potrzebował, bo nie mam weekendu też do tego.  
Na przyszły.  
Ee no i w sumie tego tematu Jestem tylko powiedzmy pewien, no bo jest celem rok mapy mamy dowieść do ustawienia systemowe. Powiem, że mogę podjąć, ale co do reszty nie Jestem przekonany, co jest ważniejsze.  
Więc też wydaje mi się, że teraz powinniśmy usiąść do tego co wczoraj tam rozpisaliśmy zobaczyć. Wydaje mi się, że nie skończyliśmy to skończyć te zespoły, a później ustawić kolejność, bo wiemy, że.  
Najważniejsze są te z umowy i tak chyba już zrobiliśmy, ale te pozostałe są takie osoby. Musimy się wydaje, że tam położone.  
A ja akurat tych z umowy z klientem. No to mam tylko to co repozytorium i w sumie też powinniśmy może nawet dzisiaj na designie zacząć omawiać toyotę wołano, ale.  
Nie wiem, czy w naszym składzie czy już tam próbować wciągać weller.

**Janusz Bossak** 32:08  
Znaczy ja bym martula próbował wciągnąć, znaczy przynajmniej jako takiego wiesz naszego konsultanta, jeżeli nie bezpośrednio do wdrożenia.

**Kamil Dubaniowski** 32:14  
Tak, tak, tak, tak.  
Od tego bym zaczął dobra, to może tak nie nie.  
Zaskoczenia go już na dzisiejszy design opowiem mu czy ma jakiś termin w tym tygodniu i i i żeby on może nam pokazał co on zarobił wtedy, bo tylko ty to widziałeś w tej Bydgoszczy.  
I my się do tygodnia ziemi może to jest, wystarczy, że jest na tyle dobrze, a my nie wiem jak.

**Janusz Bossak** 32:38  
Proponował umówić się z Arturem, niech on zrobi nam prezentację tego jotter było.  
Tobie komuś tam z wdrożeń tam będzie brał udział, żeby te osoby po naszej stronie, żeby było jakiekolwiek rozumienie tego dobre, tak.

**Kamil Dubaniowski** 32:46  
Dobra.

**Janusz Bossak** 32:57  
Artur to ma całkiem dobrze ogarnięte będę w niej.

**Kamil Dubaniowski** 33:00  
Dobra, to ja teraz poproszę o termin i czy w ogóle jest chętny? No no to tak tak dlatego mówię, ja Jestem pewny jednego tylko projektu na przyszłych sprint, no ale to jest bardzo mało i pewnie zrobią to chłopaki w 2 dni jak najszybciej.  
Więc musimy ustalić, co bierzemy na dalsze tematy, tak, żeby każdy chociaż miał ten jeden taki większy cel.  
Mapy.  
To nie wiem jak wam pasuje, o której możemy się łapać.  
Na tym designie może tak o dwunastej byśmy to zrobili, bo raczej, bo nie mamy tematów takich, że już wiemy, że trzeba coś projektować i robimy.

**Janusz Bossak** 33:45  
Dobra, to możemy zrobić?

**Kamil Dubaniowski** 33:47  
Dobra.  
No to dzięki.

**Janusz Bossak** 33:51  
O k.

**Damian Kaminski** 33:57  
No dobra, to słyszymy się za chwilę.

**Janusz Bossak** zatrzymano transkrypcję