# Daily â€“ 2025-11-28

**Data:** 28 listopada 2025, 08:19
**Projekty:** `Organizacja-DEV/Dokumentacja-organizacyjna`

## 1. Status update

### Barbara Michalek

**Co robiÄ™:**
- Wczoraj 7 zadaÅ„ zakoÅ„czonych (dan).
- 1 zadanie na fell internal testy (do Filipa, prawdopodobnie poprawione).

**Plan na dziÅ›/jutro:**
- Relist testy, wyczyÅ›ciÄ‡ jak najwiÄ™cej przed koÅ„cem sprintu.

---

### Patrycja Walaszczyk

**Co robiÄ™:**
- Wczoraj gÅ‚Ã³wnie lista pÃ³l i edytor formularza.

**Blokery:**
- Brak blokerÃ³w.

**Plan na dziÅ›/jutro:**
- Hotfix do sprawdzenia.
- Bugi.
- KSeF.

---

### Michal Zwierzchowski

**Co robiÄ™:**
- Wczoraj rozmowa z Åukaszem odnoÅ›nie planu aktualizacji baz danych i poprawek planÃ³w aktualizacji Å›rodowisk (witryn, usÅ‚ug).
- Przygotowanie Å›rodowiska do testÃ³w tych poprawek (wspÃ³lnie z Åukaszem).

**Plan na dziÅ›/jutro:**
- Kontynuacja prac nad planem aktualizacji i Å›rodowiskiem testowym.

---

### Lukasz Brocki

**Co robiÄ™:**
- Wczoraj Global Express (rozpisanie 2 funkcji reguÅ‚ i dokumentacji).

**Plan na dziÅ›/jutro:**
- DokoÅ„czenie Global Express (2 funkcji reguÅ‚ i dokumentacji do wszystkich).

---

### Filip LiwiÅ„ski

**Co robiÄ™:**
- Poprawki na liÅ›cie pÃ³l.
- Zadania z cennikami.

**Plan na dziÅ›/jutro:**
- Ostatnie szlify w repozytorium.
- Finalizacja zadaÅ„ z listy pÃ³l.

---

### PrzemysÅ‚aw RogaÅ›

**Co robiÄ™:**
- Zadania z edytora.

**Plan na dziÅ›/jutro:**
- DokoÅ„czenie bazy wiedzy.

---

### Marek Dziakowski

**Co robiÄ™:**
- Wczoraj logicÄ… pola typu tabela.
- Konsultacje.

**Plan na dziÅ›/jutro:**
- JRWA (dodatkowe pytania do Kamila).
- Obgadanie TrustCenter (z Januszem - czy chcemy to robiÄ‡).

---

### Adrian Kotowski

**Co robiÄ™:**
- Wycena rozszerzenia integracji GUS (nowe kody PKD).
- Problem z podpisem w Orlenie dla Lewiatana (proxy klienta, GdPicture, ITX - ustalenia z GUS).
- Rozbudowa integracji z KSeF Connector (lista zmian, wycena, wrzucone zmiany na dev marvel).
- DodaÅ‚ ikonkÄ™ w aplikacji do podpisywania na Macu (SignApp).

**Blokery:**
- Czeka na zatwierdzenie konta KSeF.
- Problem z podpisem w Orlenie (Lewiatan) - w trakcie ustalania.

**Plan na dziÅ›/jutro:**
- Finalizacja aplikacji SignApp.

---

### Anna Skupinska

**Co robiÄ™:**
- PracowaÅ‚a nad opcjÄ… dodawania niezachowanego pliku.
- PracowaÅ‚a nad repozytorium (endpoint uploadu pliku).

**Plan na dziÅ›/jutro:**
- DokoÅ„czenie i testowanie endpointu uploadu pliku do repozytorium.

---

### Piotr Buczkowski

**Co robiÄ™:**
- SpÄ™dziÅ‚ czas na konfiguracji baz danych `amodit.com` (Å›rodowisko testowe) - zaskoczenie.
- PoprawiÅ‚ bÅ‚Ä…d w parserze reguÅ‚, ktÃ³ry mÃ³gÅ‚ powodowaÄ‡ zawieszenie puli aplikacji.
- Bada problem z podpisem pliku z Lewiatana (SignApp, TrustCenter, GdPicture, ITX - moÅ¼liwe konflikty bibliotek lub wersji, prÃ³ba uzyskania pliku do testÃ³w od klienta).

**Plan na dziÅ›/jutro:**
- Dalsze badanie problemu z podpisem.
- Ewentualne wystÄ…pienie o pozwolenie na wysÅ‚anie pliku do GdPicture w celu testÃ³w.

---

### Mariusz Piotrzkowski

**Co robiÄ™:**
- PoprawiÅ‚ bÅ‚Ä…d z wyÅ›wietlaniem reguÅ‚ rÄ™cznych dla jÄ™zyka online (nie pokazywaÅ‚y siÄ™ wszystkie reguÅ‚y).
- Poprawki interfejsu (tabele - problem z CSS i indeksami, mobilnym interfejsem).
- ZajÄ…Å‚ siÄ™ problemem zÅ‚ego wyÅ›wietlania tabel w tabelach jako formularz (CSS, indeksy, interfejs mobilny).

**Blokery:**
- Problemy z publish (pliki siÄ™ nie aktualizujÄ…, moÅ¼liwe blokowanie przez procesy).
- BÅ‚Ä™dy wyÅ›wietlania tabel w tabelach.

**Plan na dziÅ›/jutro:**
- DokoÅ„czenie otwartych tematÃ³w, w tym wyÅ›wietlanie sprawy.

---

### Damian Kaminski

**Co robiÄ™:**
- Wczoraj planowanie sprintu (repozytorium, zgÅ‚oszenia).
- Wsparcie WIM (wdroÅ¼enie, stabilizacja).
- KSeF hotfix (licencja REST API) â€“ pomyÅ›lnie rozwiÄ…zany z Adrianem, czeka na testy.
- ZajÄ…Å‚ siÄ™ tematem CEZ z Erykiem (monitorowanie wydajnoÅ›ci) - przesuniÄ™cie spotkania na wtorek, przygotowanie do spotkania.
- Przygotowanie MVP w historii biznesowej dla Rossmana.

**Blokery:**
- Czeka na uzyskanie dostÄ™pu do monitora wydajnoÅ›ci przez Eryka (CEZ).

**Plan na dziÅ›/jutro:**
- Spotkanie statusowe z WIM.
- Przygotowanie historii biznesowej MVP (Rossman).

---

### Kamil Dubaniowski

**Co robiÄ™:**
- Wczoraj prezentacja wewnÄ™trzna dla klientÃ³w.
- Spotkanie projektowe z Przemkiem (zadania do listy pÃ³l na sprint 47-49).
- Prawy panel (Przemek), tabele Ant Design.

**Blokery:**
- Hotfixy blokujÄ…ce aktualizacje i odbiÃ³r projektÃ³w LPP (masowe akcje, scroll poziomy w module raportowym).

**Plan na dziÅ›/jutro:**
- Dwa tematy do rozpisania/zaplanowania na przyszÅ‚y sprint: wspÃ³lny projekt tabel i zasady, porzÄ…dek na formularzu sprawy.
- Spisywanie zadaÅ„ do pola tabela (wyglÄ…d zagnieÅ¼dÅ¼onych tabel, tÅ‚a, nagÅ‚Ã³wki).
- ZajÄ™cie siÄ™ hotfixami z moduÅ‚u raportowego.

---

### Janusz Bossak

**Co robiÄ™:**
- Wczoraj koordynacja prac, nacisk na Repoztorium (dostarczenie do klienta do koÅ„ca nastÄ™pnego sprintu).
- Nacisk na pilne dowiezienie JRWA dla LOT.

**Plan na dziÅ›/jutro:**
- Spotkanie o 11 z Åukaszem.
- Planowanie sprintu o 12.

---

### Lukasz Bott

**Co robiÄ™:**
- Wczoraj wsparcie sprzedaÅ¼y (spotkanie z klientem, prezentacja AMODIT - wyjaÅ›nianie usÅ‚ug AI/OCR).
- Wsparcie wdroÅ¼eÅ„ (Copilot).
- ZakoÅ„czyÅ‚ czÄ™Å›Ä‡ Copilot do wydania 25.12.31 (dostÄ™pne na Teams, niedÅ‚ugo na Wiki).

**Blokery:**
- Brak oficjalnej instalki.

**Plan na dziÅ›/jutro:**
- Wsparcie w Copilot.
- Wsparcie sprzedaÅ¼y.

---

## 2. Nowe zgÅ‚oszenia do backlogu

### 1. JRWA dla LOT

**Projekt:** `Klienci/LOT/JRWA`
**Opis:**
Implementacja mechanizmu JRWA w LOT, dziaÅ‚ajÄ…cego podobnie do GUS Terryt, ale zgodnie z wymogami JRWA.
**Kontekst biznesowy:**
**Absolutny Must Have**, pilny temat, poniewaÅ¼ konsultanci potrzebujÄ… tego mechanizmu od poczÄ…tku, aby uniknÄ…Ä‡ pÃ³Åºniejszych koniecznoÅ›ci odkrÄ™cania rejestrÃ³w czy sÅ‚ownikÃ³w. **Do dostarczenia w ciÄ…gu kilku dni.**
**Priorytet:** Ekstremalnie Wysoki
**Przypisanie:** Filip

---

### 2. AMODIT Proxy dla funkcji

**Projekt:** `Moduly/Ustawienia-systemowe/Integracje-rozszerzenia`
**Opis:**
Brak obsÅ‚ugi AMODIT Proxy dla funkcji. ZgÅ‚oszenie wynika z braku dostÄ™pu do internetu na serwerze klienta, co uniemoÅ¼liwia korzystanie z usÅ‚ug AMODIT.com (np. pobieranie danych z GUS).
**Priorytet:** Wysoki (bug - konieczne otwarcie dostÄ™pu do internetu na serwerze klienta)
**Przypisanie:** Åukasz Bott (weÅºmie temat do konsultacji z konsultantami)

---

### 3. Link do utworzenia nowej sprawy (brak uprawnieÅ„)

**Projekt:** `cross-cutting/Bezpieczenstwo-pentesty`
**Opis:**
FunkcjonalnoÅ›Ä‡ tworzenia nowej sprawy z linku (z ustawieÅ„ procesu) nie sprawdza uprawnieÅ„ uÅ¼ytkownika. UÅ¼ytkownik bez uprawnieÅ„ do uruchomienia procesu moÅ¼e stworzyÄ‡ sprawÄ™, jeÅ›li otrzyma link.
**Kontekst biznesowy:**
Kwestia bezpieczeÅ„stwa. To jest **bug**.
**Priorytet:** Wysoki (bug)
**Przypisanie:** Kamil Dubaniowski (na poczÄ…tek)

---

### 4. Brak opcji "etap" w wyÅ›wietlaniu opisu procesu

**Projekt:** `Moduly/Edytor-procesow`
**Opis:**
Formularz prezentujÄ…cy opis procesu nie uwzglÄ™dnia formatowania dla opcji "etap".
**Priorytet:** Åšredni
**Przypisanie:** do Mateusza KoÅ‚akowskiego (zgÅ‚osiÅ‚), ale Kamil spodziewa siÄ™, Å¼e to bÄ™dzie temat do rozwiÄ…zania po spotkaniu w Neuca.

---

### 5. Pole zawierajÄ…ce link blokuje zapis sprawy (limit znakÃ³w)

**Projekt:** `cross-cutting/Interfejs-sprawy/Formularz-sprawy`
**Opis:**
Pole typu hiperÅ‚Ä…cze w bazie danych ma zbyt maÅ‚y limit znakÃ³w (prawdopodobnie 256), co powoduje blokowanie zapisu sprawy, gdy link jest zbyt dÅ‚ugi (np. z SharePointa lub innych rozbudowanych URL-i).
**Kontekst biznesowy:**
ZgÅ‚oszenie wewnÄ™trzne (problem w procesie wniosku o zakup, gdzie dÅ‚ugi URL blokowaÅ‚ zakup - Janusz Bossak).
**Priorytet:** Wysoki
**Przypisanie:** Åukasz Bott (do weryfikacji i rozwiÄ…zania; juÅ¼ wczeÅ›niej dyskutowane z Buczkowskim)

---

## 3. Tematy organizacyjne

### 1. Zmiany w harmonogramie spotkaÅ„

**Kategoria:** Spotkania

**Ustalenie:**
- Spotkanie "Design" moÅ¼e zostaÄ‡ przesuniÄ™te w miejsce "Planowania" (ktÃ³re odbÄ™dzie siÄ™ pÃ³Åºniej).
- Planowanie ma zostaÄ‡ przesuniÄ™te na 12:00.

**Kogo dotyczy:** Janusz Bossak, Kamil Dubaniowski, Damian Kaminski.

---

### 2. Wersja beta Copilot

**Kategoria:** Inne

**Ustalenie:**
- Sugestia, aby wstrzymaÄ‡ siÄ™ z wydaniem wersji beta Copilot (25.12.31) do koÅ„ca sprintu, dopÃ³ki Filip nie wyda tematu zwiÄ…zanego z reguÅ‚ami tabeli. Obawa, Å¼e bez tego klienci bÄ™dÄ… narzekaÄ‡.

**Kogo dotyczy:** Lukasz Bott, Michal Zwierzchowski, Filip LiwiÅ„ski, Kamil Dubaniowski.

---

### 3. Sytuacja kadrowa w WIM (kluczowy IT)

**Kategoria:** ZespÃ³Å‚
**Problem:**
Kluczowa osoba od IT w WIM (odpowiednik Piotra) bÄ™dzie nieobecna przez miesiÄ…c.
**Skutek:** Utrudnienia w postÄ™pie prac nad Repozytorium WIM.

---

### 4. Code Review z wykorzystaniem Copilota

**Projekt:** `Organizacja-DEV/Automatyzacja-dokumentacji-AI`
**Opis:**
Propozycja wdroÅ¼enia Code Review z wykorzystaniem Copilota (AI) w celu wykrywania "baÅ‚aganu" w kodzie i usprawnienia procesu bez angaÅ¼owania czasu deweloperÃ³w.
**Uzasadnienie:** NajtaÅ„sze i efektywne rozwiÄ…zanie do utrzymania jakoÅ›ci kodu.

---

## 4. Decyzje ad-hoc (jeÅ›li byÅ‚y)

| Decyzja | Kontekst | Status | Uzasadnienie |
|---------|----------|--------|--------------|
| **Przetestowanie hotfixa na module raportowym przez Damiana** | Damian ma wziÄ…Ä‡ na siebie hotfix dotyczÄ…cy moduÅ‚u raportowego (masowe akcje, scroll poziomy), mimo innych zadaÅ„. | âœ… Zatwierdzone | PilnoÅ›Ä‡ naprawy bÅ‚Ä™dÃ³w w kluczowym module. Projekt: `Moduly/Modul-raportowy`. |
| **Comarch Hub (analiza Kirina)** | Pilne zadanie: zaplanowanie na najbliÅ¼szy sprint analizy Comarch Hub dla Kirina. | âœ… Zatwierdzone | Nie odkÅ‚adaÄ‡ tematu, pilne do rozwiÄ…zania, aby serwis nie miaÅ‚ argumentÃ³w. Projekt: `Integracje/Comarch Hub`. |
| **Problem z podpisem w Orlenie dla Lewiatana** | Klient ma proxy, ktÃ³re byÄ‡ moÅ¼e nie ma skonfigurowanego standardu M BLS. | ğŸ” Do weryfikacji | Czeka na wyjaÅ›nienia po stronie GUS. Problem z konfiguracjÄ… proxy klienta. Projekt: `Klienci/Lewiatan`. |
| **Hotfixy blokujÄ…ce aktualizacje i odbiÃ³r projektÃ³w LPP** | Masowe akcje, scroll poziomy w module raportowym. | âš ï¸ Pilne | KoniecznoÅ›Ä‡ pilnego udroÅ¼nienia. Projekt: `Moduly/Modul-raportowy`. |
| **Weryfikacja bÅ‚Ä™du "nie ma licencji" (Restart Serwera)** | Komunikat "Brak licencji" po restarcie serwera. | ğŸ” Do weryfikacji | Problem poÅ‚Ä…czenia z bazÄ… danych (load balancing, serwery Rossmann). SprawdziÄ‡, czy zmieniÄ‡ komunikat na "Brak poÅ‚Ä…czenia z bazÄ…". Projekt: `Moduly/Ustawienia-systemowe`. |
| **Wycinanie spacji w GUS (PKF)** | Problem z funkcjÄ… `Delta from GUS`, ktÃ³ra wycina spacje. | ğŸ” Do weryfikacji | Åukasz Bott ma sprawdziÄ‡ konstrukcjÄ™ ÅºrÃ³dÅ‚a danych w GUS i zdiagnozowaÄ‡ problem. Piotr Buczkowski zrobiÅ‚ poprawkÄ™ CSS dla starych. Projekt: `Moduly/Zrodla-danych`. |
| **Problem z reguÅ‚ami tabeli na nowej liÅ›cie pÃ³l** | Edytor reguÅ‚ tabeli: Anuluj nie dziaÅ‚a, Zapisz dziaÅ‚a ale nie zamyka karty. | âš ï¸ Pilne | Temat na RadÄ™ ArchitektÃ³w. Konieczna przebudowa backendu lub przepisanie na React. Projekt: `Moduly/Edytor-procesow/Edytor-formularzy`. |
| **Duplikacja nazw sekcji (Case sensitivity)** | Dodawanie pÃ³l losowo do sekcji zduplikowanych nazw. | âœ… Zatwierdzone | DodaÄ‡ walidacjÄ™ case-insensitive na frontendzie i backendzie. Projekt: `Moduly/Edytor-procesow/Edytor-formularzy`. |
