> ğŸ›¡ï¸ **Codex Review:** Notatka zweryfikowana i uzupeÅ‚niona w dniu 2025-12-01.
> **Korekty:** Zaktualizowano nagÅ‚Ã³wek o wÅ‚aÅ›ciwe przypisanie projektu. Skorygowano priorytety (Repozytorium WIM i JRWA dla LOT jako "Absolutny Must Have"). Doprecyzowano statusy prac (Global Express - UPS, SignApp Safari - obejÅ›cie, Comarch Hub - bloker zdjÄ™ty). Przypisano tematy do odpowiednich projektÃ³w (JRWA dla LOT, Edytor ProcesÃ³w dla widocznoÅ›ci reguÅ‚).

# Daily â€“ 2025-11-27

**Data:** 27 listopada 2025, 08:19
**Projekty:** `Organizacja-DEV/Dokumentacja-organizacyjna`

## 1. Status update

### Barbara MichaÅ‚ek
**Co robiÄ™:**
- Zmiany w reguÅ‚ach (zadanie od Åukasza B. - zajÄ™Å‚o duÅ¼o czasu)
- Lista pÃ³l (testy)
- Kontakt z Filipem (wyjaÅ›nienie zadania - upewnienie siÄ™, gdzie sÄ… zmiany)

### Patrycja Walaszczyk
**Co robiÄ™:**
- Lista pÃ³l
- Relist testy (bugi raportÃ³w, literÃ³wki, logowanie)

### Oktawia Ostrowska
**Co robiÄ™:**
- Lista pÃ³l, reguÅ‚y, internal testy
- Relist PBI

### MichaÅ‚ Zwierzchowski
**Co robiÄ™:**
- WdroÅ¼enie nowej wersji na AstraFox (wieczorem)
- Aktualizacja Wiki
- Konfiguracja linku aktualizacji baz danych (zapisywanie plikÃ³w, raport z aktualizacji)

### Filip LiwiÅ„ski
**Co robiÄ™:**
- Matryca uprawnieÅ„ (poprawka opcji "zobacz dla")
- Lista pÃ³l (poprawki prezentacji)
- Ujednolicenie wersji Ant Design (po aktualizacji do wersji czerwcowej)

### Marek Dziakowski
**Co robiÄ™:**
- Mniejsze zgÅ‚oszenia od Kamila (AMODIT)
- Analiza bÅ‚Ä™dnego dokumentu (usuniÄ™cie zbÄ™dnych errorÃ³w na maila - zapychajÄ… skrzynkÄ™)

**Plan na dziÅ›:**
- Wersje jÄ™zykowe dla listy etapÃ³w (zgÅ‚oszenie od Kamila)
- PrzeglÄ…d backlogu

### Åukasz Brocki
**Co robiÄ™:**
- Onboarding na Azure (testy z Åukaszem B.)
- Integracja Global Express (pytania o projekt w Timesheet i licencjÄ™ - kolejny moduÅ‚)

### Piotr Buczkowski
**Co robiÄ™:**
- Analiza problemu z serwerem AMODIT.com (Sensem? - przestaÅ‚ wczoraj dziaÅ‚aÄ‡)
- Logowanie do SharePoint (dokoÅ„czenie)
- Problem podwÃ³jnej spacji w raporcie (PKF - analiza, poprawka CSS dla starych raportÃ³w, pytanie czy robiÄ‡ dla nowych - zgÅ‚oszenie 22833)

### Anna SkupiÅ„ska
**Co robiÄ™:**
- Repozytorium (API tworzenia folderÃ³w - problem z testami integracyjnymi na Dockerze, baza danych)
- Problem ze "zegarkiem" (nieobecnoÅ›Ä‡ wczoraj)
- Pytanie o DatabaseAdmin (modyfikacja kolumny NOT NULL -> NULL - rozwiÄ…zanie: usuniÄ™cie i odtworzenie tabeli przez skrypt startowy)

### Mateusz Kisiel
**Co robiÄ™:**
- UI do zarzÄ…dzania serwerami MFA (Copilot - "moÅ¼na juÅ¼ w AI to fajnie sobie ustawiaÄ‡")
- Generowanie dokumentacji procesu (kontynuacja)
- SA CRM (poprawka zapisu sprawy przed wykonaniem reguÅ‚y)

**Plan na dziÅ›:**
- Historia czatÃ³w Copilot w bazie

### Mariusz Piotrzkowski
**Co robiÄ™:**
- Poprawki tabeli na sprawie (nowy przycisk, zmiany)
- BÅ‚Ä…d widocznoÅ›ci reguÅ‚ (prÃ³ba naprawy renderowania - "wydaje mi siÄ™, Å¼e wiem jak naprawiÄ‡, ale nie wiem czy to nie popsuje czegoÅ› innego")

**Plan na dziÅ›:**
- DokoÅ„czenie sprintu
- ZgÅ‚oszenia poprawek (tabela/formularz - lista 7 zgÅ‚oszeÅ„ od Kamila)

### Adrian Kotowski
**Co robiÄ™:**
- Poprawka do e-poleconego (wycofanie z protokoÅ‚u 2.0 i proxy, powrÃ³t do 1.1 RestSharp - wysÅ‚ana paczka do klienta)
- ObsÅ‚uga raportÃ³w w SignApp (podpisywanie masowe - 2/3 zrobione, uÅ¼ycie istniejÄ…cego kodu)
- Rozszerzenie integracji z GUS
- Raport podsumowujÄ…cy nowe endpointy KSeF connectora (kompromis ustalony)

### Åukasz Bott
**Co robiÄ™:**
- Aktualizacja changeloga (wydanie grudniowe)
- WdroÅ¼enie LOT
- Wsparcie sprzedaÅ¼y (2 spotkania, prezentacje)

### Kamil Dubaniowski
**Co robiÄ™:**
- GTL (analiza wytycznych, diagramÃ³w - "uproszczone", "nie wierzÄ™")
- PorzÄ…dkowanie pola Tabela (rozsypane ikony, style - testy i zgÅ‚oszenia)
- Edytor formularza (zgÅ‚oszenia dla Przemka)
- Spotkanie z Przemkiem (o mapie, ale wyszÅ‚o o roadmapie na 2026)

---

## 2. Nowe zgÅ‚oszenia do backlogu

### PodwÃ³jna spacja w raporcie (PKF)
**Projekt:** `Moduly/Modul-raportowy`
**Opis:**
Klient (PKF) uÅ¼ywa podwÃ³jnej spacji w kluczach danych. PrzeglÄ…darka (CSS `white-space-collapse`) wyÅ›wietla to jako jednÄ… spacjÄ™ w raporcie, co powoduje bÅ‚Ä™dy przy kopiowaniu (niezgodnoÅ›Ä‡ klucza).
**Status:** Zadanie dla Przemka na przyszÅ‚y sprint (poprawka CSS, Piotr juÅ¼ zrobiÅ‚ dla starych).

### ReguÅ‚y tabeli na nowej liÅ›cie pÃ³l
**Projekt:** `Moduly/Edytor-procesow/Edytor-formularzy`
**Opis:**
Edytor reguÅ‚ tabeli otwiera siÄ™ w nowej karcie (stara technologia), co psuje nawigacjÄ™ (brak powrotu).
**Problem:** Przyciski "Zapisz" dziaÅ‚ajÄ… (zapisujÄ… zmiany), ale **nie zamykajÄ… karty**, wiÄ™c uÅ¼ytkownik nie widzi efektu. Przycisk "Anuluj" nie dziaÅ‚a.
**Decyzja:** Temat na RadÄ™ ArchitektÃ³w. Konieczna przebudowa backendu lub przepisanie na React.

### Duplikacja nazw sekcji (Case sensitivity)
**Projekt:** `Moduly/Edytor-procesow/Edytor-formularzy`
**Opis:**
MoÅ¼liwoÅ›Ä‡ dodania sekcji o tej samej nazwie, rÃ³Å¼niÄ…cej siÄ™ wielkoÅ›ciÄ… liter (np. "Sekcja" i "sekcja").
**Skutek:** Pola dodajÄ… siÄ™ losowo do jednej z sekcji (zduplikowanych).
**ZgÅ‚aszajÄ…cy:** Basia.
**RozwiÄ…zanie:** DodaÄ‡ walidacjÄ™ case-insensitive na frontendzie i backendzie.

---

## 3. Tematy organizacyjne

### Repozytorium plikÃ³w (WIM)
**Projekt:** `Klienci/WIM/Repozytorium-plikow-DMS`
**Status:** âš ï¸ **Ekstremalny Priorytet**
**Ustalenia:**
- Absolutny "must have" do dowiezienia w tym sprincie (najbliÅ¼sze 2-3 dni).
- Kluczowe dla harmonogramu wdroÅ¼enia (WIM).
- **Problem:** Kluczowa osoba od IT w WIM (odpowiednik Piotra) bÄ™dzie nieobecna przez miesiÄ…c ("bÄ™dzie ciÄ™Å¼ej").
- **Decyzja:** Anna i Filip cisnÄ… temat (API folderÃ³w, podpiÄ™cie frontu). Adrian moÅ¼e odpuÅ›ciÄ‡ SignApp jeÅ›li trzeba pomÃ³c (ale na razie robi swoje).

### JRWA dla LOT
**Projekt:** `Klienci/LOT/JRWA`
**Status:** **Must Have** (na kolejny sprint)
**Ustalenia:**
- Temat musi zostaÄ‡ podjÄ™ty w nastÄ™pnym sprincie ("musimy to mieÄ‡").
- **Problem:** Piotr (opiekun) bÄ™dzie nieobecny. Marek ma przejÄ…Ä‡ temat i architekturÄ™ (wzorzec GUSTeryt).

### Integracja Global Express (Licencja)
**Projekt:** `Integracje/`
**Ustalenie:**
Åukasz Brocki potrzebuje projektu w Timesheet oraz dodania moduÅ‚u do licencji (wersje Å›rodkowe). Åukasz Bott ma to zaÅ‚atwiÄ‡.

### Szkolenie GitHub
**Projekt:** `Organizacja-DEV/Dokumentacja-organizacyjna/NarzÄ™dzia`
**Status:**
Przeniesione na grudzieÅ„/styczeÅ„. Lista uczestnikÃ³w zmieniona.

### E-dorÄ™czenia (ProtokÃ³Å‚)
**Projekt:** `Moduly/e-Doreczenia`
**Info:**
Od stycznia nowy protokÃ³Å‚ Poczty Polskiej. AMODIT posiada wersjÄ™ zgodnÄ… (potwierdzenie dla brata Janusza ze Sfinksa).

### BÅ‚Ä…d "Brak licencji" (Restart Serwera)
**Projekt:** `Moduly/Ustawienia-systemowe`
**Opis:**
Komunikat "Brak licencji" pojawia siÄ™ po restarcie serwera, gdy aplikacja nie ma jeszcze poÅ‚Ä…czenia z bazÄ… danych.
**Status:** Do weryfikacji na Radzie (czy zmieniÄ‡ komunikat na "Brak poÅ‚Ä…czenia z bazÄ…").

---

## 4. Decyzje ad-hoc

| Decyzja | Kontekst | Status | Uzasadnienie |
|---------|----------|--------|--------------|
| Wycofanie protokoÅ‚u 2.0 w e-poleconym | Problemy z proxy/obsÅ‚ugÄ… na sprawie | âœ… Zatwierdzone | PowrÃ³t do sprawdzonego rozwiÄ…zania (1.1 RestSharp) w celu stabilizacji. |
| Modyfikacja kolumny DB (Ania) | Problem ze zmianÄ… NOT NULL na NULL w skrypcie | âœ… Zatwierdzone | Piotr B. zaleca usuniÄ™cie tabeli na Å›rodowisku deweloperskim i pozwolenie na jej odtworzenie przez system. |
| OsiÄ…gniÄ™to limit spraw (Rossmann) | BÅ‚Ä…d pojawia siÄ™ sporadycznie | â¸ï¸ Odroczone | Problem zwiÄ…zany z load balancingiem (2 serwery), naprawia siÄ™ samoistnie. Niski priorytet. |
| Repozytorium plikÃ³w (WIM) | Koniec sprintu | âš ï¸ Priorytet | FunkcjonalnoÅ›Ä‡ tworzenia folderÃ³w musi zostaÄ‡ dowieziona w tym sprincie (do koÅ„ca tygodnia). |